-paradigm: A1t
 -flex: .ѣьшии//.аишии//.ии//.ьшии
  gramm: du,n,acc,comp
 -flex: .ее//.ае//.ѣе
  gramm: sg,n,nom,comp
 -flex: .ую//.ою
  gramm: du,m,acc,anim
 -flex: .у
  gramm: du,n,loc,brev
 -flex: .аго//.аишаго//.ѣьшаго//.ьшаго//.его//.аишего//.ѣьшего//.ѣьшево//.ьшего//.ьшево//.ево
  gramm: sg,m,acc,comp,anim
 -flex: .и//.аиши//.ѣьши//.ьши//.ѣ//.аишѣ//.ѣьшѣ//.ьшѣ
  gramm: pl,m,acc,comp,brev
 -flex: .и//.аиши//.ѣьши//.ьши
  gramm: sg,n,loc,comp,brev
 -flex: .ему//.аишему//.ѣьшему//.ьшему
  gramm: sg,m,dat,comp
 -flex: .ое
  gramm: sg,n,acc
 -flex: .ее//.ае//.ѣе
  gramm: sg,n,acc,comp
 -flex: .е//.аише//.ѣьше//.ьше
  gramm: sg,n,acc,comp,brev
 -flex: .у
  gramm: du,m,acc,brev,anim
 -flex: .ую//.аишую//.ѣьшую//.ьшую//.ею//.аишею//.ѣьшею//.ьшею
  gramm: du,f,loc,comp
 -flex: .ихъ//.аишихъ//.ѣьшихъ//.ьшихъ
  gramm: pl,m,loc,comp,brev
 -flex: .ыма//.ома
  gramm: du,m,dat,brev
 -flex: .ы//.ыми//.ами
  gramm: pl,f,ins,brev
 -flex: .ихъ//.аишихъ//.ѣьшихъ//.ьшихъ//.яхъ//.аишяхъ//.ѣьшяхъ//.ьшяхъ
  gramm: pl,n,loc,comp,brev
 -flex: .и
  gramm: pl,m,nom,brev
 -flex: .ыхъ
  gramm: pl,f,loc
 -flex: .ыма//.ома
  gramm: du,n,dat,brev
 -flex: .ою
  gramm: sg,f,ins,brev
 -flex: .ую//.ою
  gramm: du,m,loc
 -flex: .ѣ
  gramm: sg,m,loc,brev
 -flex: .ихъ//.аишихъ//.ѣьшихъ//.ьшихъ
  gramm: pl,m,loc,comp
 -flex: .ыхъ
  gramm: pl,n,loc
 -flex: .ую//.ою
  gramm: du,f,loc
 -flex: .и//.аиши//.ѣьши//.ьши//.ѣ//.аишѣ//.ѣьшѣ//.ьшѣ
  gramm: pl,f,nom,comp,brev
 -flex: .ей//.аишей//.ѣьшей//.ьшей//.еи//.аишеи//.ѣьшеи//.ьшеи
  gramm: sg,f,dat,comp
 -flex: .ия//.иа//.аишия//.аишиа//.ѣьшия//.ѣьшиа//.ьшия//.ьшиа//.еѣ//.аишеѣ//.ѣьшеѣ//.ьшеѣ
  gramm: sg,f,gen,comp
 -flex: .ую
  gramm: sg,f,acc
 -flex: .има//.аишима//.ѣьшима//.ьшима
  gramm: du,m,ins,comp
 -flex: .у
  gramm: sg,f,acc,brev
 -flex: .ихъ//.аишихъ//.ѣьшихъ//.ьшихъ//.ь//.аишь//.ѣьшь//.ьшь
  gramm: pl,f,gen,comp,brev
 -flex: .има//.аишима//.ѣьшима//.ьшима//.ема//.аишема//.ѣьшема//.ьшема
  gramm: du,m,dat,comp,brev
 -flex: .ѣьшии//.аишии//.ии//.ьшии
  gramm: du,f,nom,comp
 -flex: .ая//.аа//.аишая//.аишаа//.ѣьшая//.ѣьшаа//.ьшая//.ьшаа//.яя//.яа//.аишяя//.аишяа//.ѣьшяя//.ѣьшяа//.ьшяя
  gramm: pl,n,nom,comp
 -flex: .ѣи
  gramm: du,n,nom
 -flex: .ыма//.ома
  gramm: du,n,ins,brev
 -flex: .ъ
  gramm: sg,m,nom,brev
 -flex: .ею//.аишею//.ѣьшею//.ьшею
  gramm: sg,f,ins,comp
 -flex: .ыма
  gramm: du,f,ins
 -flex: .ыми
  gramm: pl,n,ins
 -flex: .а
  gramm: du,m,nom,brev
 -flex: .ая//.аа//.аишая//.аишаа//.ѣьшая//.ѣьшаа//.ьшая
  gramm: sg,f,nom,comp
 -flex: .ѣмъ//.омь//.омъ//.ом
  gramm: sg,n,loc
 -flex: .ѣ
  gramm: sg,f,dat,brev
 -flex: .ъ
  gramm: sg,m,acc,brev
 -flex: .ихъ//.аишихъ//.ѣьшихъ//.ьшихъ
  gramm: pl,n,loc,comp
 -flex: .ь//.аишь//.ѣьшь//.ьшь
  gramm: sg,m,acc,comp,brev
 -flex: .и//.аиши//.ѣьши//.ьши
  gramm: du,f,nom,comp,brev
 -flex: .ымъ//.амъ
  gramm: pl,f,dat,brev
 -flex: .и//.аиши//.ѣьши//.ьши//.ими//.аишими//.ѣьшими//.ьшими
  gramm: pl,m,ins,comp,brev
 -flex: .имъ//.аишимъ//.ѣьшимъ//.ьшимъ//.емь//.аишемь//.ѣьшемь//.ьшемь//.емъ//.аишемъ//.ѣьшемъ//.ьшемъ//.ем//.аишем//.ѣьшем//.ьшем
  gramm: sg,n,ins,comp,brev
 -flex: .у//.аишу//.ѣьшу//.ьшу//.ю//.аишю//.ѣьшю//.ьшю
  gramm: sg,m,dat,comp,brev
 -flex: .а//.аиша//.ѣьша//.ьша
  gramm: sg,m,acc,comp,brev,anim
 -flex: .ыма
  gramm: du,m,ins
 -flex: .а//.аиша//.ѣьша//.ьша
  gramm: du,m,nom,comp,brev
 -flex: .емъ//.аишемъ//.ѣьшемъ//.ьшемъ
  gramm: sg,n,loc,comp
 -flex: .и//.аиши//.ѣьши//.ьши
  gramm: du,n,acc,comp,brev
 -flex: .има//.аишима//.ѣьшима//.ьшима//.ема//.аишема//.ѣьшема//.ьшема
  gramm: du,n,dat,comp,brev
 -flex: .а//.аиша//.ѣьша//.ьша
  gramm: sg,m,gen,comp,brev
 -flex: .ыя//.ыа//.ыѣ
  gramm: pl,f,nom
 -flex: .у
  gramm: du,n,gen,brev
 -flex: .о
  gramm: sg,n,nom,brev
 -flex: .ою
  gramm: sg,f,ins
 -flex: .ую//.ою
  gramm: du,f,gen
 -flex: .ыхъ
  gramm: pl,n,gen
 -flex: .ыя//.ыа//.аишыя//.аишыа//.ѣьшыя//.ѣьшыа//.ьшыя//.ьшыа//.ѣѣ//.аишѣѣ//.ѣьшѣѣ//.ьшѣѣ
  gramm: pl,f,nom,comp
 -flex: .а
  gramm: du,m,acc,brev
 -flex: .ому
  gramm: sg,n,dat
 -flex: .има//.аишима//.ѣьшима//.ьшима//.яма//.аишяма//.ѣьшяма//.ьшяма
  gramm: du,f,dat,comp,brev
 -flex: .ему//.аишему//.ѣьшему//.ьшему
  gramm: sg,n,dat,comp
 -flex: .у//.аишу//.ѣьшу//.ьшу//.ю//.аишю//.ѣьшю//.ьшю
  gramm: du,n,loc,comp,brev
 -flex: .ую//.ою
  gramm: du,n,gen
 -flex: .ихъ//.аишихъ//.ѣьшихъ//.ьшихъ//.яхъ//.аишяхъ//.ѣьшяхъ//.ьшяхъ
  gramm: pl,f,loc,comp,brev
 -flex: .a//.аишa//.ѣьшa//.ьшa
  gramm: pl,n,nom,comp,brev
 -flex: .ѣьшии//.аишии//.ии//.ьшии
  gramm: du,n,nom,comp
 -flex: .ыми
  gramm: pl,m,ins
 -flex: .ыма//.ама
  gramm: du,f,dat,brev
 -flex: .аго//.ого
  gramm: sg,m,gen
 -flex: .ихъ//.аишихъ//.ѣьшихъ//.ьшихъ
  gramm: pl,m,gen,comp
 -flex: .аго//.ого
  gramm: sg,m,acc,anim
 -flex: .ыма
  gramm: du,f,dat
 -flex: .ымъ
  gramm: pl,n,dat
 -flex: .ымъ//.омъ
  gramm: pl,n,dat,brev
 -flex: .а
  gramm: sg,n,gen,brev
 -flex: .ымъ//.аишымъ//.ѣьшымъ//.ьшымъ//.имъ//.аишимъ//.ѣьшимъ//.ьшимъ
  gramm: pl,m,dat,comp
 -flex: .ымъ//.ымь//.ым
  gramm: sg,n,ins
 -flex: .у//.аишу//.ѣьшу//.ьшу//.ю//.аишю//.ѣьшю//.ьшю
  gramm: du,f,loc,comp,brev
 -flex: .ѣ
  gramm: du,n,nom,brev
 -flex: .ая
  gramm: pl,n,acc
 -flex: .ѣи
  gramm: du,f,acc
 -flex: .ыма
  gramm: du,m,dat
 -flex: .и//.аиши//.ѣьши//.ьши//.ѣ//.аишѣ//.ѣьшѣ//.ьшѣ
  gramm: sg,f,gen,comp,brev
 -flex: .ыма
  gramm: du,n,ins
 -flex: .ѣ
  gramm: du,f,nom,brev
 -flex: .ыя//.ыа//.ыѣ
  gramm: pl,m,acc
 -flex: .ихъ//.аишихъ//.ѣьшихъ//.ьшихъ
  gramm: pl,f,gen,comp
 -flex: .у
  gramm: sg,m,dat,brev
 -flex: .ая//.аа//.аишая//.аишаа//.ѣьшая//.ѣьшаа//.ьшая//.ьшаа//.яя//.яа//.аишяя//.аишяа//.ѣьшяя//.ѣьшяа//.ьшяя
  gramm: pl,n,acc,comp
 -flex: .ѣьшии//.аишии//.ии//.ьшии
  gramm: du,f,acc,comp
 -flex: .ы//.ыми
  gramm: pl,m,ins,brev
 -flex: .ыхъ//.ъ
  gramm: pl,f,gen,brev
 -flex: .ую//.аишую//.ѣьшую//.ьшую//.ею//.аишею//.ѣьшею//.ьшею
  gramm: du,n,loc,comp
 -flex: .ымъ//.омь//.ом//.омъ
  gramm: sg,n,ins,brev
 -flex: .ихъ//.аишихъ//.ѣьшихъ//.ьшихъ
  gramm: pl,n,gen,comp
 -flex: .ими//.аишими//.ѣьшими//.ьшими
  gramm: pl,f,ins,comp
 -flex: .а//.аиша//.ѣьша//.ьша
  gramm: du,m,acc,comp,brev
 -flex: .ею//.аишею//.ѣьшею//.ьшею
  gramm: sg,f,ins,comp,brev
 -flex: .у//.аишу//.ѣьшу//.ьшу//.ю//.аишю//.ѣьшю//.ьшю
  gramm: du,m,acc,comp,brev,anim
 -flex: .ы
  gramm: sg,f,gen,brev
 -flex: .а//.аиша//.ѣьша//.ьша
  gramm: sg,f,nom,comp,brev
 -flex: .има//.аишима//.ѣьшима//.ьшима
  gramm: du,n,ins,comp
 -flex: .ѣй//.ой//.ои
  gramm: sg,f,dat
 -flex: .у//.аишу//.ѣьшу//.ьшу//.ю//.аишю//.ѣьшю//.ьшю
  gramm: du,m,gen,comp,brev
 -flex: .и//.аиши//.ѣьши//.ьши
  gramm: du,n,nom,comp,brev
 -flex: .ымъ
  gramm: pl,m,dat
 -flex: .ь//.аишь//.ѣьшь//.ьшь
  gramm: sg,m,nom,comp,brev
 -flex: .е//.аише//.ѣьше//.ьше
  gramm: sg,n,nom,comp,brev
 -flex: .ыма//.ома
  gramm: du,m,ins,brev
 -flex: .у
  gramm: du,f,gen,brev
 -flex: .ѣьшии//.аишии//.ии//.ьшии
  gramm: pl,m,nom,comp
 -flex: .ую//.аишую//.ѣьшую//.ьшую//.ею//.аишею//.ѣьшею//.ьшею
  gramm: du,f,gen,comp
 -flex: .ымъ//.ымь//.ым
  gramm: sg,m,ins
 -flex: .аго//.аишаго//.ѣьшаго//.ьшаго//.его//.аишего//.ѣьшего//.ѣьшево//.ьшего//.ьшево//.ево
  gramm: sg,m,gen,comp
 -flex: .има//.аишима//.ѣьшима//.ьшима
  gramm: du,f,dat,comp
 -flex: .ыми
  gramm: pl,f,ins
 -flex: .и//.аиши//.ѣьши//.ьши//.ѣ//.аишѣ//.ѣьшѣ//.ьшѣ
  gramm: pl,f,acc,comp,brev
 -flex: .ый//.ыи
  gramm: sg,m,acc
 -flex: .ыхъ//.ъ
  gramm: pl,n,gen,brev
 -flex: .ымъ//.аишымъ//.ѣьшымъ//.ьшымъ//.емъ//.аишемъ//.ѣьшемъ//.ьшемъ
  gramm: pl,n,dat,comp,brev
 -flex: .и//.аиши//.ѣьши//.ьши
  gramm: sg,m,loc,comp,brev
 -flex: .ое
  gramm: sg,n,nom
 -flex: .ы//.ыми
  gramm: pl,n,ins,brev
 -flex: .ымъ//.аишымъ//.ѣьшымъ//.ьшымъ//.имъ//.аишимъ//.ѣьшимъ//.ьшимъ
  gramm: pl,n,dat,comp
 -flex: .ии//.аи//.ѣи
  gramm: sg,m,acc,comp
 -flex: .ы
  gramm: pl,f,acc,brev
 -flex: .у
  gramm: du,m,gen,brev
 -flex: .ѣ
  gramm: sg,f,loc,brev
 -flex: .у//.аишу//.ѣьшу//.ьшу//.ю//.аишю//.ѣьшю//.ьшю
  gramm: du,m,loc,comp,brev
 -flex: .а//.аиша//.ѣьша//.ьша
  gramm: sg,n,gen,comp,brev
 -flex: .ѣй//.ой//.ои
  gramm: sg,f,loc
 -flex: .ии//.ии
  gramm: pl,m,nom
 -flex: .имъ//.аишимъ//.ѣьшимъ//.ьшимъ//.им//.аишим//.ѣьшим//.ьшим//.имь//.аишимь//.ѣьшимь//.ьшимь
  gramm: sg,m,ins,comp
 -flex: .ыя//.ыа//.аишыя//.аишыа//.ѣьшыя//.ѣьшыа//.ьшыя//.ьшыа//.ѣѣ//.аишѣѣ//.ѣьшѣѣ//.ьшѣѣ
  gramm: pl,m,acc,comp
 -flex: .ая
  gramm: sg,f,nom
 -flex: .ѣ
  gramm: du,f,acc,brev
 -flex: .ымъ//.аишымъ//.ѣьшымъ//.ьшымъ//.емъ//.аишемъ//.ѣьшемъ//.ьшемъ
  gramm: pl,m,dat,comp,brev
 -flex: .ую//.аишую//.ѣьшую//.ьшую//.ею//.аишею//.ѣьшею//.ьшею
  gramm: du,m,acc,comp,anim
 -flex: .ымъ//.аишымъ//.ѣьшымъ//.ьшымъ//.имъ//.аишимъ//.ѣьшимъ//.ьшимъ
  gramm: pl,f,dat,comp
 -flex: .a//.аишa//.ѣьшa//.ьшa//.ѣ//.аишѣ//.ѣьшѣ//.ьшѣ
  gramm: pl,n,acc,comp,brev
 -flex: .има//.аишима//.ѣьшима//.ьшима//.ема//.аишема//.ѣьшема//.ьшема
  gramm: du,n,ins,comp,brev
 -flex: .а
  gramm: pl,n,nom,brev
 -flex: .ымъ//.аишымъ//.ѣьшымъ//.ьшымъ//.ямъ//.аишямъ//.ѣьшямъ//.ьшямъ
  gramm: pl,f,dat,comp,brev
 -flex: .има//.аишима//.ѣьшима//.ьшима
  gramm: du,m,dat,comp
 -flex: .а
  gramm: sg,m,acc,brev,anim
 -flex: .ыма//.ама
  gramm: du,f,ins,brev
 -flex: .о
  gramm: sg,n,acc,brev
 -flex: .ыя//.ыа//.оѣ
  gramm: sg,f,gen
 -flex: .а//.ы
  gramm: pl,n,acc,brev
 -flex: .ая
  gramm: du,m,acc
 -flex: .у//.аишу//.ѣьшу//.ьшу//.ю//.аишю//.ѣьшю//.ьшю
  gramm: du,f,gen,comp,brev
 -flex: .ихъ//.аишихъ//.ѣьшихъ//.ьшихъ//.ь//.аишь//.ѣьшь//.ьшь
  gramm: pl,n,gen,comp,brev
 -flex: .ыхъ//.ахъ
  gramm: pl,f,loc,brev
 -flex: .ыма
  gramm: du,n,dat
 -flex: .ую//.ою
  gramm: du,n,loc
 -flex: .у
  gramm: sg,n,dat,brev
 -flex: .ую//.аишую//.ѣьшую//.ьшую//.юю//.аишюю//.ѣьшюю//.ьшюю
  gramm: sg,f,acc,comp
 -flex: .ому
  gramm: sg,m,dat
 -flex: .има//.аишима//.ѣьшима//.ьшима
  gramm: du,f,ins,comp
 -flex: .и//.аиши//.ѣьши//.ьши
  gramm: du,f,acc,comp,brev
 -flex: .ымъ//.омь//.омъ//.ом
  gramm: sg,m,ins,brev
 -flex: .у//.аишу//.ѣьшу//.ьшу//.ю//.аишю//.ѣьшю//.ьшю
  gramm: sg,f,acc,comp,brev
 -flex: .ей//.аишей//.ѣьшей//.ьшей//.еи//.аишеи//.ѣьшеи//.ьшеи
  gramm: sg,f,loc,comp
 -flex: .ими//.аишими//.ѣьшими//.ьшими
  gramm: pl,n,ins,comp
 -flex: .ая
  gramm: du,m,nom
 -flex: .у
  gramm: du,m,loc,brev
 -flex: .ая//.аа//.аишая//.аишаа//.ѣьшая//.ѣьшаа//.ьшая//.ьшаа//.яя//.яа//.аишяя//.аишяа//.ѣьшяя//.ѣьшяа//.ьшяя
  gramm: du,m,acc,comp
 -flex: .и//.аиши//.ѣьши//.ьши
  gramm: pl,m,nom,comp,brev
 -flex: .ѣи
  gramm: du,n,acc
 -flex: .има//.аишима//.ѣьшима//.ьшима//.яма//.аишяма//.ѣьшяма//.ьшяма
  gramm: du,f,ins,comp,brev
 -flex: .ихъ//.аишихъ//.ѣьшихъ//.ьшихъ
  gramm: pl,f,loc,comp
 -flex: .имъ//.аишимъ//.ѣьшимъ//.ьшимъ//.емь//.аишемь//.ѣьшемь//.ьшемь//.емъ//.аишемъ//.ѣьшемъ//.ьшемъ//.ем//.аишем//.ѣьшем//.ьшем
  gramm: sg,m,ins,comp,brev
 -flex: .ии//.аи//.ѣи
  gramm: sg,m,nom,comp
 -flex: .има//.аишима//.ѣьшима//.ьшима
  gramm: du,n,dat,comp
 -flex: .аго//.ого
  gramm: sg,n,gen
 -flex: .ѣи
  gramm: du,f,nom
 -flex: .ая
  gramm: pl,n,nom
 -flex: .ихъ//.аишихъ//.ѣьшихъ//.ьшихъ//.ь//.аишь//.ѣьшь//.ьшь
  gramm: pl,m,gen,comp,brev
 -flex: .ую//.аишую//.ѣьшую//.ьшую//.ею//.аишею//.ѣьшею//.ьшею
  gramm: du,m,gen,comp
 -flex: .ыхъ
  gramm: pl,m,gen
 -flex: .ыя//.ыа//.ыѣ
  gramm: pl,f,acc
 -flex: .ыя//.ыа//.аишыя//.аишыа//.ѣьшыя//.ѣьшыа//.ьшыя//.ьшыа//.ѣѣ//.аишѣѣ//.ѣьшѣѣ//.ьшѣѣ
  gramm: pl,f,acc,comp
 -flex: .ую//.ою
  gramm: du,m,gen
 -flex: .има//.аишима//.ѣьшима//.ьшима//.ема//.аишема//.ѣьшема//.ьшема
  gramm: du,m,ins,comp,brev
 -flex: .ыхъ
  gramm: pl,f,gen
 -flex: .ими//.аишими//.ѣьшими//.ьшими
  gramm: pl,m,ins,comp
 -flex: .ыхъ//.ахъ
  gramm: pl,n,loc,brev
 -flex: .у
  gramm: du,f,loc,brev
 -flex: .ѣ
  gramm: sg,n,loc,brev
 -flex: .ый//.ыи
  gramm: sg,m,nom
 -flex: .ую//.аишую//.ѣьшую//.ьшую//.ею//.аишею//.ѣьшею//.ьшею
  gramm: du,m,loc,comp
 -flex: .и//.аиши//.ѣьши//.ьши
  gramm: sg,f,dat,comp,brev
 -flex: .ую//.аишую//.ѣьшую//.ьшую//.ею//.аишею//.ѣьшею//.ьшею
  gramm: du,n,gen,comp
 -flex: .ыхъ
  gramm: pl,m,loc
 -flex: .аго//.аишаго//.ѣьшаго//.ьшаго//.его//.аишего//.ѣьшего//.ѣьшево//.ьшего//.ьшево//.ево
  gramm: sg,n,gen,comp
 -flex: .ѣ
  gramm: du,n,acc,brev
 -flex: .и//.аиши//.ѣьши//.ьши//.ими//.аишими//.ѣьшими//.ьшими
  gramm: pl,n,ins,comp,brev
 -flex: .ая//.аа//.аишая//.аишаа//.ѣьшая//.ѣьшаа//.ьшая//.ьшаа//.яя//.яа//.аишяя//.аишяа//.ѣьшяя//.ѣьшяа//.ьшяя
  gramm: du,m,nom,comp
 -flex: .ымъ//.омъ
  gramm: pl,m,dat,brev
 -flex: .у//.аишу//.ѣьшу//.ьшу//.ю//.аишю//.ѣьшю//.ьшю
  gramm: du,n,gen,comp,brev
 -flex: .ѣмъ//.омь//.омъ//.ом
  gramm: sg,m,loc
 -flex: .ы
  gramm: pl,f,nom,brev
 -flex: .ыхъ//.ъ
  gramm: pl,m,gen,brev
 -flex: .а
  gramm: sg,f,nom,brev
 -flex: .ымъ
  gramm: pl,f,dat
 -flex: .имъ//.аишимъ//.ѣьшимъ//.ьшимъ//.им//.аишим//.ѣьшим//.ьшим//.имь//.аишимь//.ѣьшимь//.ьшимь
  gramm: sg,n,ins,comp
 -flex: .у//.аишу//.ѣьшу//.ьшу//.ю//.аишю//.ѣьшю//.ьшю
  gramm: sg,n,dat,comp,brev
 -flex: .а
  gramm: sg,m,gen,brev
 -flex: .ы
  gramm: pl,m,acc,brev
 -flex: .емъ//.аишемъ//.ѣьшемъ//.ьшемъ
  gramm: sg,m,loc,comp
 -flex: .и//.аиши//.ѣьши//.ьши//.ими//.аишими//.ѣьшими//.ьшими//.ями//.аишями//.ѣьшями//.ьшями
  gramm: pl,f,ins,comp,brev
 -flex: .ыхъ//.ѣхъ
  gramm: pl,m,loc,brev
 -flex: .и//.аиши//.ѣьши//.ьши
  gramm: sg,f,loc,comp,brev
-paradigm: A1k*
 -flex: .ѣьшии//.аишии//.ии//.ьшии
  gramm: du,n,acc,comp
 -flex: .ее//.ае//.ѣе
  gramm: sg,n,nom,comp
 -flex: .ую//.ою
  gramm: du,m,acc,anim
 -flex: .у
  gramm: du,n,loc,brev
 -flex: .аго//.аишаго//.ѣьшаго//.ьшаго//.его//.аишего//.ѣьшего//.ѣьшево//.ьшего//.ьшево//.ево
  gramm: sg,m,acc,comp,anim
 -flex: .и//.аиши//.ѣьши//.ьши//.ѣ//.аишѣ//.ѣьшѣ//.ьшѣ
  gramm: pl,m,acc,comp,brev
 -flex: .и//.аиши//.ѣьши//.ьши
  gramm: sg,n,loc,comp,brev
 -flex: .ему//.аишему//.ѣьшему//.ьшему
  gramm: sg,m,dat,comp
 -flex: .ое
  gramm: sg,n,acc
 -flex: .ее//.ае//.ѣе
  gramm: sg,n,acc,comp
 -flex: .е//.аише//.ѣьше//.ьше
  gramm: sg,n,acc,comp,brev
 -flex: .у
  gramm: du,m,acc,brev,anim
 -flex: .ую//.аишую//.ѣьшую//.ьшую//.ею//.аишею//.ѣьшею//.ьшею
  gramm: du,f,loc,comp
 -flex: .ихъ//.аишихъ//.ѣьшихъ//.ьшихъ
  gramm: pl,m,loc,comp,brev
 -flex: .има//.<2>.ема//.ема
  gramm: du,m,dat,brev
 -flex: .и//.ими//.ями
  gramm: pl,f,ins,brev
 -flex: .ихъ//.аишихъ//.ѣьшихъ//.ьшихъ//.яхъ//.аишяхъ//.ѣьшяхъ//.ьшяхъ
  gramm: pl,n,loc,comp,brev
 -flex: <2>.ы//.<2>.и
  gramm: pl,m,nom,brev
 -flex: .ихъ
  gramm: pl,f,loc
 -flex: .има//.ома//.ема
  gramm: du,n,dat,brev
 -flex: .ою
  gramm: sg,f,ins,brev
 -flex: .ую//.ою
  gramm: du,m,loc
 -flex: <2>.ѣ
  gramm: sg,m,loc,brev
 -flex: .ихъ//.аишихъ//.ѣьшихъ//.ьшихъ
  gramm: pl,m,loc,comp
 -flex: .ихъ
  gramm: pl,n,loc
 -flex: .ую//.ою
  gramm: du,f,loc
 -flex: .и//.аиши//.ѣьши//.ьши//.ѣ//.аишѣ//.ѣьшѣ//.ьшѣ
  gramm: pl,f,nom,comp,brev
 -flex: .ей//.аишей//.ѣьшей//.ьшей//.еи//.аишеи//.ѣьшеи//.ьшеи
  gramm: sg,f,dat,comp
 -flex: .ия//.иа//.аишия//.аишиа//.ѣьшия//.ѣьшиа//.ьшия//.ьшиа//.еѣ//.аишеѣ//.ѣьшеѣ//.ьшеѣ
  gramm: sg,f,gen,comp
 -flex: .ую
  gramm: sg,f,acc
 -flex: .има//.аишима//.ѣьшима//.ьшима
  gramm: du,m,ins,comp
 -flex: .у
  gramm: sg,f,acc,brev
 -flex: .ихъ//.аишихъ//.ѣьшихъ//.ьшихъ//.ь//.аишь//.ѣьшь//.ьшь
  gramm: pl,f,gen,comp,brev
 -flex: .има//.аишима//.ѣьшима//.ьшима//.ема//.аишема//.ѣьшема//.ьшема
  gramm: du,m,dat,comp,brev
 -flex: .ѣьшии//.аишии//.ии//.ьшии
  gramm: du,f,nom,comp
 -flex: .ая//.аа//.аишая//.аишаа//.ѣьшая//.ѣьшаа//.ьшая//.ьшаа//.яя//.яа//.аишяя//.аишяа//.ѣьшяя//.ѣьшяа//.ьшяя
  gramm: pl,n,nom,comp
 -flex: <2>.ѣи
  gramm: du,n,nom
 -flex: .има//.<2>.ема//.ема
  gramm: du,n,ins,brev
 -flex: <1>.ъ
  gramm: sg,m,nom,brev
 -flex: .ею//.аишею//.ѣьшею//.ьшею
  gramm: sg,f,ins,comp
 -flex: .има
  gramm: du,f,ins
 -flex: .ими
  gramm: pl,n,ins
 -flex: .а
  gramm: du,m,nom,brev
 -flex: .ая//.аа//.аишая//.аишаа//.ѣьшая//.ѣьшаа//.ьшая
  gramm: sg,f,nom,comp
 -flex: <2>.ѣмъ//.омь//.омъ//.ом
  gramm: sg,n,loc
 -flex: <2>.ѣ
  gramm: sg,f,dat,brev
 -flex: <1>.ъ
  gramm: sg,m,acc,brev
 -flex: .ихъ//.аишихъ//.ѣьшихъ//.ьшихъ
  gramm: pl,n,loc,comp
 -flex: .ь//.аишь//.ѣьшь//.ьшь
  gramm: sg,m,acc,comp,brev
 -flex: .и//.аиши//.ѣьши//.ьши
  gramm: du,f,nom,comp,brev
 -flex: .имъ//.ямъ
  gramm: pl,f,dat,brev
 -flex: .и//.аиши//.ѣьши//.ьши//.ими//.аишими//.ѣьшими//.ьшими
  gramm: pl,m,ins,comp,brev
 -flex: .имъ//.аишимъ//.ѣьшимъ//.ьшимъ//.емь//.аишемь//.ѣьшемь//.ьшемь//.емъ//.аишемъ//.ѣьшемъ//.ьшемъ//.ем//.аишем//.ѣьшем//.ьшем
  gramm: sg,n,ins,comp,brev
 -flex: .у//.аишу//.ѣьшу//.ьшу//.ю//.аишю//.ѣьшю//.ьшю
  gramm: sg,m,dat,comp,brev
 -flex: .а//.аиша//.ѣьша//.ьша
  gramm: sg,m,acc,comp,brev,anim
 -flex: .има
  gramm: du,m,ins
 -flex: .а//.аиша//.ѣьша//.ьша
  gramm: du,m,nom,comp,brev
 -flex: .емъ//.аишемъ//.ѣьшемъ//.ьшемъ
  gramm: sg,n,loc,comp
 -flex: .и//.аиши//.ѣьши//.ьши
  gramm: du,n,acc,comp,brev
 -flex: .има//.аишима//.ѣьшима//.ьшима//.ема//.аишема//.ѣьшема//.ьшема
  gramm: du,n,dat,comp,brev
 -flex: .а//.аиша//.ѣьша//.ьша
  gramm: sg,m,gen,comp,brev
 -flex: .ия//.иа//.ѣѣ//.<2>.ѣѣ
  gramm: pl,f,nom
 -flex: .у
  gramm: du,n,gen,brev
 -flex: .о
  gramm: sg,n,nom,brev
 -flex: .ою
  gramm: sg,f,ins
 -flex: .ую//.ою
  gramm: du,f,gen
 -flex: .ихъ
  gramm: pl,n,gen
 -flex: .ыя//.ыа//.аишыя//.аишыа//.ѣьшыя//.ѣьшыа//.ьшыя//.ьшыа//.ѣѣ//.аишѣѣ//.ѣьшѣѣ//.ьшѣѣ
  gramm: pl,f,nom,comp
 -flex: .а
  gramm: du,m,acc,brev
 -flex: .ому
  gramm: sg,n,dat
 -flex: .има//.аишима//.ѣьшима//.ьшима//.яма//.аишяма//.ѣьшяма//.ьшяма
  gramm: du,f,dat,comp,brev
 -flex: .ему//.аишему//.ѣьшему//.ьшему
  gramm: sg,n,dat,comp
 -flex: .у//.аишу//.ѣьшу//.ьшу//.ю//.аишю//.ѣьшю//.ьшю
  gramm: du,n,loc,comp,brev
 -flex: .ую//.ою
  gramm: du,n,gen
 -flex: .ихъ//.аишихъ//.ѣьшихъ//.ьшихъ//.яхъ//.аишяхъ//.ѣьшяхъ//.ьшяхъ
  gramm: pl,f,loc,comp,brev
 -flex: .a//.аишa//.ѣьшa//.ьшa
  gramm: pl,n,nom,comp,brev
 -flex: .ѣьшии//.аишии//.ии//.ьшии
  gramm: du,n,nom,comp
 -flex: .ими
  gramm: pl,m,ins
 -flex: .има//.<2>.ема//.ема
  gramm: du,f,dat,brev
 -flex: .аго//.ого
  gramm: sg,m,gen
 -flex: .ихъ//.аишихъ//.ѣьшихъ//.ьшихъ
  gramm: pl,m,gen,comp
 -flex: .аго//.ого
  gramm: sg,m,acc,anim
 -flex: .има
  gramm: du,f,dat
 -flex: .имъ
  gramm: pl,n,dat
 -flex: .имъ//.<2>.емъ//.емъ
  gramm: pl,n,dat,brev
 -flex: .а
  gramm: sg,n,gen,brev
 -flex: .ымъ//.аишымъ//.ѣьшымъ//.ьшымъ//.имъ//.аишимъ//.ѣьшимъ//.ьшимъ
  gramm: pl,m,dat,comp
 -flex: .имъ//.имь//.им
  gramm: sg,n,ins
 -flex: .у//.аишу//.ѣьшу//.ьшу//.ю//.аишю//.ѣьшю//.ьшю
  gramm: du,f,loc,comp,brev
 -flex: <2>.ѣ
  gramm: du,n,nom,brev
 -flex: .ая
  gramm: pl,n,acc
 -flex: <2>.ѣи
  gramm: du,f,acc
 -flex: .има
  gramm: du,m,dat
 -flex: .и//.аиши//.ѣьши//.ьши//.ѣ//.аишѣ//.ѣьшѣ//.ьшѣ
  gramm: sg,f,gen,comp,brev
 -flex: .има
  gramm: du,n,ins
 -flex: <2>.ѣ
  gramm: du,f,nom,brev
 -flex: .ия//.иа//.ѣѣ//.<2>.ѣѣ
  gramm: pl,m,acc
 -flex: .ихъ//.аишихъ//.ѣьшихъ//.ьшихъ
  gramm: pl,f,gen,comp
 -flex: .у
  gramm: sg,m,dat,brev
 -flex: .ая//.аа//.аишая//.аишаа//.ѣьшая//.ѣьшаа//.ьшая//.ьшаа//.яя//.яа//.аишяя//.аишяа//.ѣьшяя//.ѣьшяа//.ьшяя
  gramm: pl,n,acc,comp
 -flex: .ѣьшии//.аишии//.ии//.ьшии
  gramm: du,f,acc,comp
 -flex: .и//.ими
  gramm: pl,m,ins,brev
 -flex: .ихъ//.ь
  gramm: pl,f,gen,brev
 -flex: .ую//.аишую//.ѣьшую//.ьшую//.ею//.аишею//.ѣьшею//.ьшею
  gramm: du,n,loc,comp
 -flex: .имъ//.емь//.емъ//.ем//.<2>.емь//.<2>.емъ//.<2>.ем
  gramm: sg,n,ins,brev
 -flex: .ихъ//.аишихъ//.ѣьшихъ//.ьшихъ
  gramm: pl,n,gen,comp
 -flex: .ими//.аишими//.ѣьшими//.ьшими
  gramm: pl,f,ins,comp
 -flex: .а//.аиша//.ѣьша//.ьша
  gramm: du,m,acc,comp,brev
 -flex: .ею//.аишею//.ѣьшею//.ьшею
  gramm: sg,f,ins,comp,brev
 -flex: .у//.аишу//.ѣьшу//.ьшу//.ю//.аишю//.ѣьшю//.ьшю
  gramm: du,m,acc,comp,brev,anim
 -flex: .и//.ѣ//.<2>.ѣ
  gramm: sg,f,gen,brev
 -flex: .а//.аиша//.ѣьша//.ьша
  gramm: sg,f,nom,comp,brev
 -flex: .има//.аишима//.ѣьшима//.ьшима
  gramm: du,n,ins,comp
 -flex: <2>.ѣй//.ои
  gramm: sg,f,dat
 -flex: .у//.аишу//.ѣьшу//.ьшу//.ю//.аишю//.ѣьшю//.ьшю
  gramm: du,m,gen,comp,brev
 -flex: .и//.аиши//.ѣьши//.ьши
  gramm: du,n,nom,comp,brev
 -flex: .имъ
  gramm: pl,m,dat
 -flex: .ь//.аишь//.ѣьшь//.ьшь
  gramm: sg,m,nom,comp,brev
 -flex: .е//.аише//.ѣьше//.ьше
  gramm: sg,n,nom,comp,brev
 -flex: .има//.<2>.ема//.ема
  gramm: du,m,ins,brev
 -flex: .у
  gramm: du,f,gen,brev
 -flex: .ѣьшии//.аишии//.ии//.ьшии
  gramm: pl,m,nom,comp
 -flex: .ую//.аишую//.ѣьшую//.ьшую//.ею//.аишею//.ѣьшею//.ьшею
  gramm: du,f,gen,comp
 -flex: .имъ//.имь//.им
  gramm: sg,m,ins
 -flex: .аго//.аишаго//.ѣьшаго//.ьшаго//.его//.аишего//.ѣьшего//.ѣьшево//.ьшего//.ьшево//.ево
  gramm: sg,m,gen,comp
 -flex: .има//.аишима//.ѣьшима//.ьшима
  gramm: du,f,dat,comp
 -flex: .ими
  gramm: pl,f,ins
 -flex: .и//.аиши//.ѣьши//.ьши//.ѣ//.аишѣ//.ѣьшѣ//.ьшѣ
  gramm: pl,f,acc,comp,brev
 -flex: .ии//.ий
  gramm: sg,m,acc
 -flex: .ихъ//.ь
  gramm: pl,n,gen,brev
 -flex: .ымъ//.аишымъ//.ѣьшымъ//.ьшымъ//.емъ//.аишемъ//.ѣьшемъ//.ьшемъ
  gramm: pl,n,dat,comp,brev
 -flex: .и//.аиши//.ѣьши//.ьши
  gramm: sg,m,loc,comp,brev
 -flex: .ое
  gramm: sg,n,nom
 -flex: .и//.ими
  gramm: pl,n,ins,brev
 -flex: .ымъ//.аишымъ//.ѣьшымъ//.ьшымъ//.имъ//.аишимъ//.ѣьшимъ//.ьшимъ
  gramm: pl,n,dat,comp
 -flex: .ии//.аи//.ѣи
  gramm: sg,m,acc,comp
 -flex: .и//.<2>.ѣ//.ѣ
  gramm: pl,f,acc,brev
 -flex: .у
  gramm: du,m,gen,brev
 -flex: <2>.ѣ
  gramm: sg,f,loc,brev
 -flex: .у//.аишу//.ѣьшу//.ьшу//.ю//.аишю//.ѣьшю//.ьшю
  gramm: du,m,loc,comp,brev
 -flex: .а//.аиша//.ѣьша//.ьша
  gramm: sg,n,gen,comp,brev
 -flex: <2>.ѣй//.ои
  gramm: sg,f,loc
 -flex: <2>.ыи//.<2>.ии
  gramm: pl,m,nom
 -flex: .имъ//.аишимъ//.ѣьшимъ//.ьшимъ//.им//.аишим//.ѣьшим//.ьшим//.имь//.аишимь//.ѣьшимь//.ьшимь
  gramm: sg,m,ins,comp
 -flex: .ыя//.ыа//.аишыя//.аишыа//.ѣьшыя//.ѣьшыа//.ьшыя//.ьшыа//.ѣѣ//.аишѣѣ//.ѣьшѣѣ//.ьшѣѣ
  gramm: pl,m,acc,comp
 -flex: .ая
  gramm: sg,f,nom
 -flex: <2>.ѣ
  gramm: du,f,acc,brev
 -flex: .ымъ//.аишымъ//.ѣьшымъ//.ьшымъ//.емъ//.аишемъ//.ѣьшемъ//.ьшемъ
  gramm: pl,m,dat,comp,brev
 -flex: .ую//.аишую//.ѣьшую//.ьшую//.ею//.аишею//.ѣьшею//.ьшею
  gramm: du,m,acc,comp,anim
 -flex: .ымъ//.аишымъ//.ѣьшымъ//.ьшымъ//.имъ//.аишимъ//.ѣьшимъ//.ьшимъ
  gramm: pl,f,dat,comp
 -flex: .a//.аишa//.ѣьшa//.ьшa//.ѣ//.аишѣ//.ѣьшѣ//.ьшѣ
  gramm: pl,n,acc,comp,brev
 -flex: .има//.аишима//.ѣьшима//.ьшима//.ема//.аишема//.ѣьшема//.ьшема
  gramm: du,n,ins,comp,brev
 -flex: .а
  gramm: pl,n,nom,brev
 -flex: .ымъ//.аишымъ//.ѣьшымъ//.ьшымъ//.ямъ//.аишямъ//.ѣьшямъ//.ьшямъ
  gramm: pl,f,dat,comp,brev
 -flex: .има//.аишима//.ѣьшима//.ьшима
  gramm: du,m,dat,comp
 -flex: .а
  gramm: sg,m,acc,brev,anim
 -flex: .има//.<2>.ема//.ема
  gramm: du,f,ins,brev
 -flex: .о
  gramm: sg,n,acc,brev
 -flex: .ия//.иа//.еѣ//.<2>.еѣ
  gramm: sg,f,gen
 -flex: .а//.ы
  gramm: pl,n,acc,brev
 -flex: .ая
  gramm: du,m,acc
 -flex: .у//.аишу//.ѣьшу//.ьшу//.ю//.аишю//.ѣьшю//.ьшю
  gramm: du,f,gen,comp,brev
 -flex: .ихъ//.аишихъ//.ѣьшихъ//.ьшихъ//.ь//.аишь//.ѣьшь//.ьшь
  gramm: pl,n,gen,comp,brev
 -flex: .ихъ//.яхъ
  gramm: pl,f,loc,brev
 -flex: .има
  gramm: du,n,dat
 -flex: .ую//.ою
  gramm: du,n,loc
 -flex: .у
  gramm: sg,n,dat,brev
 -flex: .ую//.аишую//.ѣьшую//.ьшую//.юю//.аишюю//.ѣьшюю//.ьшюю
  gramm: sg,f,acc,comp
 -flex: .ому
  gramm: sg,m,dat
 -flex: .има//.аишима//.ѣьшима//.ьшима
  gramm: du,f,ins,comp
 -flex: .и//.аиши//.ѣьши//.ьши
  gramm: du,f,acc,comp,brev
 -flex: .имъ//.емь//.емъ//.ем//.<2>.емь//.<2>.емъ//.<2>.ем
  gramm: sg,m,ins,brev
 -flex: .у//.аишу//.ѣьшу//.ьшу//.ю//.аишю//.ѣьшю//.ьшю
  gramm: sg,f,acc,comp,brev
 -flex: .ей//.аишей//.ѣьшей//.ьшей//.еи//.аишеи//.ѣьшеи//.ьшеи
  gramm: sg,f,loc,comp
 -flex: .ими//.аишими//.ѣьшими//.ьшими
  gramm: pl,n,ins,comp
 -flex: .ая
  gramm: du,m,nom
 -flex: .у
  gramm: du,m,loc,brev
 -flex: .ая//.аа//.аишая//.аишаа//.ѣьшая//.ѣьшаа//.ьшая//.ьшаа//.яя//.яа//.аишяя//.аишяа//.ѣьшяя//.ѣьшяа//.ьшяя
  gramm: du,m,acc,comp
 -flex: .и//.аиши//.ѣьши//.ьши
  gramm: pl,m,nom,comp,brev
 -flex: <2>.ѣи
  gramm: du,n,acc
 -flex: .има//.аишима//.ѣьшима//.ьшима//.яма//.аишяма//.ѣьшяма//.ьшяма
  gramm: du,f,ins,comp,brev
 -flex: .ихъ//.аишихъ//.ѣьшихъ//.ьшихъ
  gramm: pl,f,loc,comp
 -flex: .имъ//.аишимъ//.ѣьшимъ//.ьшимъ//.емь//.аишемь//.ѣьшемь//.ьшемь//.емъ//.аишемъ//.ѣьшемъ//.ьшемъ//.ем//.аишем//.ѣьшем//.ьшем
  gramm: sg,m,ins,comp,brev
 -flex: .ии//.аи//.ѣи
  gramm: sg,m,nom,comp
 -flex: .има//.аишима//.ѣьшима//.ьшима
  gramm: du,n,dat,comp
 -flex: .аго//.ого
  gramm: sg,n,gen
 -flex: <2>.ѣи
  gramm: du,f,nom
 -flex: .ая
  gramm: pl,n,nom
 -flex: .ихъ//.аишихъ//.ѣьшихъ//.ьшихъ//.ь//.аишь//.ѣьшь//.ьшь
  gramm: pl,m,gen,comp,brev
 -flex: .ую//.аишую//.ѣьшую//.ьшую//.ею//.аишею//.ѣьшею//.ьшею
  gramm: du,m,gen,comp
 -flex: .ихъ
  gramm: pl,m,gen
 -flex: .ия//.иа//.<2>.ѣѣ//.ѣѣ
  gramm: pl,f,acc
 -flex: .ыя//.ыа//.аишыя//.аишыа//.ѣьшыя//.ѣьшыа//.ьшыя//.ьшыа//.ѣѣ//.аишѣѣ//.ѣьшѣѣ//.ьшѣѣ
  gramm: pl,f,acc,comp
 -flex: .ую//.ою
  gramm: du,m,gen
 -flex: .има//.аишима//.ѣьшима//.ьшима//.ема//.аишема//.ѣьшема//.ьшема
  gramm: du,m,ins,comp,brev
 -flex: .ихъ
  gramm: pl,f,gen
 -flex: .ими//.аишими//.ѣьшими//.ьшими
  gramm: pl,m,ins,comp
 -flex: .ихъ
  gramm: pl,n,loc,brev
 -flex: .у
  gramm: du,f,loc,brev
 -flex: <2>.ѣ
  gramm: sg,n,loc,brev
 -flex: .ии//.ий
  gramm: sg,m,nom
 -flex: .ую//.аишую//.ѣьшую//.ьшую//.ею//.аишею//.ѣьшею//.ьшею
  gramm: du,m,loc,comp
 -flex: .и//.аиши//.ѣьши//.ьши
  gramm: sg,f,dat,comp,brev
 -flex: .ую//.аишую//.ѣьшую//.ьшую//.ею//.аишею//.ѣьшею//.ьшею
  gramm: du,n,gen,comp
 -flex: .ихъ
  gramm: pl,m,loc
 -flex: .аго//.аишаго//.ѣьшаго//.ьшаго//.его//.аишего//.ѣьшего//.ѣьшево//.ьшего//.ьшево//.ево
  gramm: sg,n,gen,comp
 -flex: <2>.ѣ
  gramm: du,n,acc,brev
 -flex: .и//.аиши//.ѣьши//.ьши//.ими//.аишими//.ѣьшими//.ьшими
  gramm: pl,n,ins,comp,brev
 -flex: .ая//.аа//.аишая//.аишаа//.ѣьшая//.ѣьшаа//.ьшая//.ьшаа//.яя//.яа//.аишяя//.аишяа//.ѣьшяя//.ѣьшяа//.ьшяя
  gramm: du,m,nom,comp
 -flex: .имъ//.<2>.емъ//.емъ
  gramm: pl,m,dat,brev
 -flex: .у//.аишу//.ѣьшу//.ьшу//.ю//.аишю//.ѣьшю//.ьшю
  gramm: du,n,gen,comp,brev
 -flex: <2>.ѣмъ//.омь//.омъ//.ом
  gramm: sg,m,loc
 -flex: .и//.ѣ//.<2>.ѣ
  gramm: pl,f,nom,brev
 -flex: .ихъ//.ь
  gramm: pl,m,gen,brev
 -flex: .а
  gramm: sg,f,nom,brev
 -flex: .имъ
  gramm: pl,f,dat
 -flex: .имъ//.аишимъ//.ѣьшимъ//.ьшимъ//.им//.аишим//.ѣьшим//.ьшим//.имь//.аишимь//.ѣьшимь//.ьшимь
  gramm: sg,n,ins,comp
 -flex: .у//.аишу//.ѣьшу//.ьшу//.ю//.аишю//.ѣьшю//.ьшю
  gramm: sg,n,dat,comp,brev
 -flex: .а
  gramm: sg,m,gen,brev
 -flex: .и//.ѣ//.<2>.ѣ
  gramm: pl,m,acc,brev
 -flex: .емъ//.аишемъ//.ѣьшемъ//.ьшемъ
  gramm: sg,m,loc,comp
 -flex: .и//.аиши//.ѣьши//.ьши//.ими//.аишими//.ѣьшими//.ьшими//.ями//.аишями//.ѣьшями//.ьшями
  gramm: pl,f,ins,comp,brev
 -flex: .ихъ
  gramm: pl,m,loc,brev
 -flex: .и//.аиши//.ѣьши//.ьши
  gramm: sg,f,loc,comp,brev
-paradigm: A2t
 -flex: .ѣьшии//.аишии//.ии//.ьшии
  gramm: du,n,acc,comp
 -flex: .ее//.ае//.ѣе
  gramm: sg,n,nom,comp
 -flex: .ую//.ою
  gramm: du,m,acc,anim
 -flex: .у
  gramm: du,n,loc,brev
 -flex: .аго//.аишаго//.ѣьшаго//.ьшаго//.его//.аишего//.ѣьшего//.ѣьшево//.ьшего//.ьшево//.ево
  gramm: sg,m,acc,comp,anim
 -flex: .и//.аиши//.ѣьши//.ьши//.ѣ//.аишѣ//.ѣьшѣ//.ьшѣ
  gramm: pl,m,acc,comp,brev
 -flex: .и//.аиши//.ѣьши//.ьши
  gramm: sg,n,loc,comp,brev
 -flex: .ему//.аишему//.ѣьшему//.ьшему
  gramm: sg,m,dat,comp
 -flex: .ое
  gramm: sg,n,acc
 -flex: .ее//.ае//.ѣе
  gramm: sg,n,acc,comp
 -flex: .е//.аише//.ѣьше//.ьше
  gramm: sg,n,acc,comp,brev
 -flex: .у
  gramm: du,m,acc,brev,anim
 -flex: .ую//.аишую//.ѣьшую//.ьшую//.ею//.аишею//.ѣьшею//.ьшею
  gramm: du,f,loc,comp
 -flex: .ихъ//.аишихъ//.ѣьшихъ//.ьшихъ
  gramm: pl,m,loc,comp,brev
 -flex: .ыма//.ома
  gramm: du,m,dat,brev
 -flex: .ы//.ыми//.ами
  gramm: pl,f,ins,brev
 -flex: .ихъ//.аишихъ//.ѣьшихъ//.ьшихъ//.яхъ//.аишяхъ//.ѣьшяхъ//.ьшяхъ
  gramm: pl,n,loc,comp,brev
 -flex: .и
  gramm: pl,m,nom,brev
 -flex: .ыхъ
  gramm: pl,f,loc
 -flex: .ыма//.ома
  gramm: du,n,dat,brev
 -flex: .ою
  gramm: sg,f,ins,brev
 -flex: .ую//.ою
  gramm: du,m,loc
 -flex: .ѣ
  gramm: sg,m,loc,brev
 -flex: .ихъ//.аишихъ//.ѣьшихъ//.ьшихъ
  gramm: pl,m,loc,comp
 -flex: .ыхъ
  gramm: pl,n,loc
 -flex: .ую//.ою
  gramm: du,f,loc
 -flex: .и//.аиши//.ѣьши//.ьши//.ѣ//.аишѣ//.ѣьшѣ//.ьшѣ
  gramm: pl,f,nom,comp,brev
 -flex: .ей//.аишей//.ѣьшей//.ьшей//.еи//.аишеи//.ѣьшеи//.ьшеи
  gramm: sg,f,dat,comp
 -flex: .ия//.иа//.аишия//.аишиа//.ѣьшия//.ѣьшиа//.ьшия//.ьшиа//.еѣ//.аишеѣ//.ѣьшеѣ//.ьшеѣ
  gramm: sg,f,gen,comp
 -flex: .ую
  gramm: sg,f,acc
 -flex: .има//.аишима//.ѣьшима//.ьшима
  gramm: du,m,ins,comp
 -flex: .у
  gramm: sg,f,acc,brev
 -flex: .ихъ//.аишихъ//.ѣьшихъ//.ьшихъ//.ь//.аишь//.ѣьшь//.ьшь
  gramm: pl,f,gen,comp,brev
 -flex: .има//.аишима//.ѣьшима//.ьшима//.ема//.аишема//.ѣьшема//.ьшема
  gramm: du,m,dat,comp,brev
 -flex: .ѣьшии//.аишии//.ии//.ьшии
  gramm: du,f,nom,comp
 -flex: .ая//.аа//.аишая//.аишаа//.ѣьшая//.ѣьшаа//.ьшая//.ьшаа//.яя//.яа//.аишяя//.аишяа//.ѣьшяя//.ѣьшяа//.ьшяя
  gramm: pl,n,nom,comp
 -flex: .ѣи
  gramm: du,n,nom
 -flex: .ыма//.ома
  gramm: du,n,ins,brev
 -flex: .ъ
  gramm: sg,m,nom,brev
 -flex: .ею//.аишею//.ѣьшею//.ьшею
  gramm: sg,f,ins,comp
 -flex: .ыма
  gramm: du,f,ins
 -flex: .ыми
  gramm: pl,n,ins
 -flex: .а
  gramm: du,m,nom,brev
 -flex: .ая//.аа//.аишая//.аишаа//.ѣьшая//.ѣьшаа//.ьшая
  gramm: sg,f,nom,comp
 -flex: .ѣмъ//.омь//.омъ//.ом
  gramm: sg,n,loc
 -flex: .ѣ
  gramm: sg,f,dat,brev
 -flex: .ъ
  gramm: sg,m,acc,brev
 -flex: .ихъ//.аишихъ//.ѣьшихъ//.ьшихъ
  gramm: pl,n,loc,comp
 -flex: .ь//.аишь//.ѣьшь//.ьшь
  gramm: sg,m,acc,comp,brev
 -flex: .и//.аиши//.ѣьши//.ьши
  gramm: du,f,nom,comp,brev
 -flex: .ымъ//.амъ
  gramm: pl,f,dat,brev
 -flex: .и//.аиши//.ѣьши//.ьши//.ими//.аишими//.ѣьшими//.ьшими
  gramm: pl,m,ins,comp,brev
 -flex: .имъ//.аишимъ//.ѣьшимъ//.ьшимъ//.емь//.аишемь//.ѣьшемь//.ьшемь//.емъ//.аишемъ//.ѣьшемъ//.ьшемъ//.ем//.аишем//.ѣьшем//.ьшем
  gramm: sg,n,ins,comp,brev
 -flex: .у//.аишу//.ѣьшу//.ьшу//.ю//.аишю//.ѣьшю//.ьшю
  gramm: sg,m,dat,comp,brev
 -flex: .а//.аиша//.ѣьша//.ьша
  gramm: sg,m,acc,comp,brev,anim
 -flex: .ыма
  gramm: du,m,ins
 -flex: .а//.аиша//.ѣьша//.ьша
  gramm: du,m,nom,comp,brev
 -flex: .емъ//.аишемъ//.ѣьшемъ//.ьшемъ
  gramm: sg,n,loc,comp
 -flex: .и//.аиши//.ѣьши//.ьши
  gramm: du,n,acc,comp,brev
 -flex: .има//.аишима//.ѣьшима//.ьшима//.ема//.аишема//.ѣьшема//.ьшема
  gramm: du,n,dat,comp,brev
 -flex: .а//.аиша//.ѣьша//.ьша
  gramm: sg,m,gen,comp,brev
 -flex: .ыя//.ыа//.ыѣ
  gramm: pl,f,nom
 -flex: .у
  gramm: du,n,gen,brev
 -flex: .о
  gramm: sg,n,nom,brev
 -flex: .ою
  gramm: sg,f,ins
 -flex: .ую//.ою
  gramm: du,f,gen
 -flex: .ыхъ
  gramm: pl,n,gen
 -flex: .ыя//.ыа//.аишыя//.аишыа//.ѣьшыя//.ѣьшыа//.ьшыя//.ьшыа//.ѣѣ//.аишѣѣ//.ѣьшѣѣ//.ьшѣѣ
  gramm: pl,f,nom,comp
 -flex: .а
  gramm: du,m,acc,brev
 -flex: .ому
  gramm: sg,n,dat
 -flex: .има//.аишима//.ѣьшима//.ьшима//.яма//.аишяма//.ѣьшяма//.ьшяма
  gramm: du,f,dat,comp,brev
 -flex: .ему//.аишему//.ѣьшему//.ьшему
  gramm: sg,n,dat,comp
 -flex: .у//.аишу//.ѣьшу//.ьшу//.ю//.аишю//.ѣьшю//.ьшю
  gramm: du,n,loc,comp,brev
 -flex: .ую//.ою
  gramm: du,n,gen
 -flex: .ихъ//.аишихъ//.ѣьшихъ//.ьшихъ//.яхъ//.аишяхъ//.ѣьшяхъ//.ьшяхъ
  gramm: pl,f,loc,comp,brev
 -flex: .a//.аишa//.ѣьшa//.ьшa
  gramm: pl,n,nom,comp,brev
 -flex: .ѣьшии//.аишии//.ии//.ьшии
  gramm: du,n,nom,comp
 -flex: .ыми
  gramm: pl,m,ins
 -flex: .ыма//.ама
  gramm: du,f,dat,brev
 -flex: .аго//.ого
  gramm: sg,m,gen
 -flex: .ихъ//.аишихъ//.ѣьшихъ//.ьшихъ
  gramm: pl,m,gen,comp
 -flex: .аго//.ого
  gramm: sg,m,acc,anim
 -flex: .ыма
  gramm: du,f,dat
 -flex: .ымъ
  gramm: pl,n,dat
 -flex: .ымъ//.омъ
  gramm: pl,n,dat,brev
 -flex: .а
  gramm: sg,n,gen,brev
 -flex: .ымъ//.аишымъ//.ѣьшымъ//.ьшымъ//.имъ//.аишимъ//.ѣьшимъ//.ьшимъ
  gramm: pl,m,dat,comp
 -flex: .ымъ//.ымь//.ым
  gramm: sg,n,ins
 -flex: .у//.аишу//.ѣьшу//.ьшу//.ю//.аишю//.ѣьшю//.ьшю
  gramm: du,f,loc,comp,brev
 -flex: .ѣ
  gramm: du,n,nom,brev
 -flex: .ая
  gramm: pl,n,acc
 -flex: .ѣи
  gramm: du,f,acc
 -flex: .ыма
  gramm: du,m,dat
 -flex: .и//.аиши//.ѣьши//.ьши//.ѣ//.аишѣ//.ѣьшѣ//.ьшѣ
  gramm: sg,f,gen,comp,brev
 -flex: .ыма
  gramm: du,n,ins
 -flex: .ѣ
  gramm: du,f,nom,brev
 -flex: .ыя//.ыа//.ыѣ
  gramm: pl,m,acc
 -flex: .ихъ//.аишихъ//.ѣьшихъ//.ьшихъ
  gramm: pl,f,gen,comp
 -flex: .у
  gramm: sg,m,dat,brev
 -flex: .ая//.аа//.аишая//.аишаа//.ѣьшая//.ѣьшаа//.ьшая//.ьшаа//.яя//.яа//.аишяя//.аишяа//.ѣьшяя//.ѣьшяа//.ьшяя
  gramm: pl,n,acc,comp
 -flex: .ѣьшии//.аишии//.ии//.ьшии
  gramm: du,f,acc,comp
 -flex: .ы//.ыми
  gramm: pl,m,ins,brev
 -flex: .ыхъ//.ъ
  gramm: pl,f,gen,brev
 -flex: .ую//.аишую//.ѣьшую//.ьшую//.ею//.аишею//.ѣьшею//.ьшею
  gramm: du,n,loc,comp
 -flex: .ымъ//.омь//.ом//.омъ
  gramm: sg,n,ins,brev
 -flex: .ихъ//.аишихъ//.ѣьшихъ//.ьшихъ
  gramm: pl,n,gen,comp
 -flex: .ими//.аишими//.ѣьшими//.ьшими
  gramm: pl,f,ins,comp
 -flex: .а//.аиша//.ѣьша//.ьша
  gramm: du,m,acc,comp,brev
 -flex: .ею//.аишею//.ѣьшею//.ьшею
  gramm: sg,f,ins,comp,brev
 -flex: .у//.аишу//.ѣьшу//.ьшу//.ю//.аишю//.ѣьшю//.ьшю
  gramm: du,m,acc,comp,brev,anim
 -flex: .ы
  gramm: sg,f,gen,brev
 -flex: .а//.аиша//.ѣьша//.ьша
  gramm: sg,f,nom,comp,brev
 -flex: .има//.аишима//.ѣьшима//.ьшима
  gramm: du,n,ins,comp
 -flex: .ѣй//.ой//.ои
  gramm: sg,f,dat
 -flex: .у//.аишу//.ѣьшу//.ьшу//.ю//.аишю//.ѣьшю//.ьшю
  gramm: du,m,gen,comp,brev
 -flex: .и//.аиши//.ѣьши//.ьши
  gramm: du,n,nom,comp,brev
 -flex: .ымъ
  gramm: pl,m,dat
 -flex: .ь//.аишь//.ѣьшь//.ьшь
  gramm: sg,m,nom,comp,brev
 -flex: .е//.аише//.ѣьше//.ьше
  gramm: sg,n,nom,comp,brev
 -flex: .ыма//.ома
  gramm: du,m,ins,brev
 -flex: .у
  gramm: du,f,gen,brev
 -flex: .ѣьшии//.аишии//.ии//.ьшии
  gramm: pl,m,nom,comp
 -flex: .ую//.аишую//.ѣьшую//.ьшую//.ею//.аишею//.ѣьшею//.ьшею
  gramm: du,f,gen,comp
 -flex: .ымъ//.ымь//.ым
  gramm: sg,m,ins
 -flex: .аго//.аишаго//.ѣьшаго//.ьшаго//.его//.ево//.аишего//.ѣьшего//.ѣьшево//.ѣьшево//.ьшего//.ьшево
  gramm: sg,m,gen,comp
 -flex: .има//.аишима//.ѣьшима//.ьшима
  gramm: du,f,dat,comp
 -flex: .ыми
  gramm: pl,f,ins
 -flex: .и//.аиши//.ѣьши//.ьши//.ѣ//.аишѣ//.ѣьшѣ//.ьшѣ
  gramm: pl,f,acc,comp,brev
 -flex: .ый//.ыи
  gramm: sg,m,acc
 -flex: .ыхъ//.ъ
  gramm: pl,n,gen,brev
 -flex: .ымъ//.аишымъ//.ѣьшымъ//.ьшымъ//.емъ//.аишемъ//.ѣьшемъ//.ьшемъ
  gramm: pl,n,dat,comp,brev
 -flex: .и//.аиши//.ѣьши//.ьши
  gramm: sg,m,loc,comp,brev
 -flex: .ое
  gramm: sg,n,nom
 -flex: .ы//.ыми
  gramm: pl,n,ins,brev
 -flex: .ымъ//.аишымъ//.ѣьшымъ//.ьшымъ//.имъ//.аишимъ//.ѣьшимъ//.ьшимъ
  gramm: pl,n,dat,comp
 -flex: .ии//.аи//.ѣи
  gramm: sg,m,acc,comp
 -flex: .ы
  gramm: pl,f,acc,brev
 -flex: .у
  gramm: du,m,gen,brev
 -flex: .ѣ
  gramm: sg,f,loc,brev
 -flex: .у//.аишу//.ѣьшу//.ьшу//.ю//.аишю//.ѣьшю//.ьшю
  gramm: du,m,loc,comp,brev
 -flex: .а//.аиша//.ѣьша//.ьша
  gramm: sg,n,gen,comp,brev
 -flex: .ѣй//.ой//.ои
  gramm: sg,f,loc
 -flex: .ии//.ии
  gramm: pl,m,nom
 -flex: .имъ//.аишимъ//.ѣьшимъ//.ьшимъ//.им//.аишим//.ѣьшим//.ьшим//.имь//.аишимь//.ѣьшимь//.ьшимь
  gramm: sg,m,ins,comp
 -flex: .ыя//.ыа//.аишыя//.аишыа//.ѣьшыя//.ѣьшыа//.ьшыя//.ьшыа//.ѣѣ//.аишѣѣ//.ѣьшѣѣ//.ьшѣѣ
  gramm: pl,m,acc,comp
 -flex: .ая
  gramm: sg,f,nom
 -flex: .ѣ
  gramm: du,f,acc,brev
 -flex: .ымъ//.аишымъ//.ѣьшымъ//.ьшымъ//.емъ//.аишемъ//.ѣьшемъ//.ьшемъ
  gramm: pl,m,dat,comp,brev
 -flex: .ую//.аишую//.ѣьшую//.ьшую//.ею//.аишею//.ѣьшею//.ьшею
  gramm: du,m,acc,comp,anim
 -flex: .ымъ//.аишымъ//.ѣьшымъ//.ьшымъ//.имъ//.аишимъ//.ѣьшимъ//.ьшимъ
  gramm: pl,f,dat,comp
 -flex: .a//.аишa//.ѣьшa//.ьшa//.ѣ//.аишѣ//.ѣьшѣ//.ьшѣ
  gramm: pl,n,acc,comp,brev
 -flex: .има//.аишима//.ѣьшима//.ьшима//.ема//.аишема//.ѣьшема//.ьшема
  gramm: du,n,ins,comp,brev
 -flex: .а
  gramm: pl,n,nom,brev
 -flex: .ымъ//.аишымъ//.ѣьшымъ//.ьшымъ//.ямъ//.аишямъ//.ѣьшямъ//.ьшямъ
  gramm: pl,f,dat,comp,brev
 -flex: .има//.аишима//.ѣьшима//.ьшима
  gramm: du,m,dat,comp
 -flex: .а
  gramm: sg,m,acc,brev,anim
 -flex: .ыма//.ама
  gramm: du,f,ins,brev
 -flex: .о
  gramm: sg,n,acc,brev
 -flex: .ыя//.ыа//.оѣ
  gramm: sg,f,gen
 -flex: .а//.ы
  gramm: pl,n,acc,brev
 -flex: .ая
  gramm: du,m,acc
 -flex: .у//.аишу//.ѣьшу//.ьшу//.ю//.аишю//.ѣьшю//.ьшю
  gramm: du,f,gen,comp,brev
 -flex: .ихъ//.аишихъ//.ѣьшихъ//.ьшихъ//.ь//.аишь//.ѣьшь//.ьшь
  gramm: pl,n,gen,comp,brev
 -flex: .ыхъ//.ахъ
  gramm: pl,f,loc,brev
 -flex: .ыма
  gramm: du,n,dat
 -flex: .ую//.ою
  gramm: du,n,loc
 -flex: .у
  gramm: sg,n,dat,brev
 -flex: .ую//.аишую//.ѣьшую//.ьшую//.юю//.аишюю//.ѣьшюю//.ьшюю
  gramm: sg,f,acc,comp
 -flex: .ому
  gramm: sg,m,dat
 -flex: .има//.аишима//.ѣьшима//.ьшима
  gramm: du,f,ins,comp
 -flex: .и//.аиши//.ѣьши//.ьши
  gramm: du,f,acc,comp,brev
 -flex: .ымъ//.омь//.омъ//.ом
  gramm: sg,m,ins,brev
 -flex: .у//.аишу//.ѣьшу//.ьшу//.ю//.аишю//.ѣьшю//.ьшю
  gramm: sg,f,acc,comp,brev
 -flex: .ей//.аишей//.ѣьшей//.ьшей//.еи//.аишеи//.ѣьшеи//.ьшеи
  gramm: sg,f,loc,comp
 -flex: .ими//.аишими//.ѣьшими//.ьшими
  gramm: pl,n,ins,comp
 -flex: .ая
  gramm: du,m,nom
 -flex: .у
  gramm: du,m,loc,brev
 -flex: .ая//.аа//.аишая//.аишаа//.ѣьшая//.ѣьшаа//.ьшая//.ьшаа//.яя//.яа//.аишяя//.аишяа//.ѣьшяя//.ѣьшяа//.ьшяя
  gramm: du,m,acc,comp
 -flex: .и//.аиши//.ѣьши//.ьши
  gramm: pl,m,nom,comp,brev
 -flex: .ѣи
  gramm: du,n,acc
 -flex: .има//.аишима//.ѣьшима//.ьшима//.яма//.аишяма//.ѣьшяма//.ьшяма
  gramm: du,f,ins,comp,brev
 -flex: .ихъ//.аишихъ//.ѣьшихъ//.ьшихъ
  gramm: pl,f,loc,comp
 -flex: .имъ//.аишимъ//.ѣьшимъ//.ьшимъ//.емь//.аишемь//.ѣьшемь//.ьшемь//.емъ//.аишемъ//.ѣьшемъ//.ьшемъ//.ем//.аишем//.ѣьшем//.ьшем
  gramm: sg,m,ins,comp,brev
 -flex: .ии//.аи//.ѣи
  gramm: sg,m,nom,comp
 -flex: .има//.аишима//.ѣьшима//.ьшима
  gramm: du,n,dat,comp
 -flex: .аго//.ого
  gramm: sg,n,gen
 -flex: .ѣи
  gramm: du,f,nom
 -flex: .ая
  gramm: pl,n,nom
 -flex: .ихъ//.аишихъ//.ѣьшихъ//.ьшихъ//.ь//.аишь//.ѣьшь//.ьшь
  gramm: pl,m,gen,comp,brev
 -flex: .ую//.аишую//.ѣьшую//.ьшую//.ею//.аишею//.ѣьшею//.ьшею
  gramm: du,m,gen,comp
 -flex: .ыхъ
  gramm: pl,m,gen
 -flex: .ыя//.ыа//.ыѣ
  gramm: pl,f,acc
 -flex: .ыя//.ыа//.аишыя//.аишыа//.ѣьшыя//.ѣьшыа//.ьшыя//.ьшыа//.ѣѣ//.аишѣѣ//.ѣьшѣѣ//.ьшѣѣ
  gramm: pl,f,acc,comp
 -flex: .ую//.ою
  gramm: du,m,gen
 -flex: .има//.аишима//.ѣьшима//.ьшима//.ема//.аишема//.ѣьшема//.ьшема
  gramm: du,m,ins,comp,brev
 -flex: .ыхъ
  gramm: pl,f,gen
 -flex: .ими//.аишими//.ѣьшими//.ьшими
  gramm: pl,m,ins,comp
 -flex: .ыхъ//.ахъ
  gramm: pl,n,loc,brev
 -flex: .у
  gramm: du,f,loc,brev
 -flex: .ѣ
  gramm: sg,n,loc,brev
 -flex: .ый//.ыи
  gramm: sg,m,nom
 -flex: .ую//.аишую//.ѣьшую//.ьшую//.ею//.аишею//.ѣьшею//.ьшею
  gramm: du,m,loc,comp
 -flex: .и//.аиши//.ѣьши//.ьши
  gramm: sg,f,dat,comp,brev
 -flex: .ую//.аишую//.ѣьшую//.ьшую//.ею//.аишею//.ѣьшею//.ьшею
  gramm: du,n,gen,comp
 -flex: .ыхъ
  gramm: pl,m,loc
 -flex: .аго//.аишаго//.ѣьшаго//.ьшаго//.его//.ево//.аишего//.ѣьшего//.ѣьшево//.ѣьшево//.ьшего//.ьшево
  gramm: sg,n,gen,comp
 -flex: .ѣ
  gramm: du,n,acc,brev
 -flex: .и//.аиши//.ѣьши//.ьши//.ими//.аишими//.ѣьшими//.ьшими
  gramm: pl,n,ins,comp,brev
 -flex: .ая//.аа//.аишая//.аишаа//.ѣьшая//.ѣьшаа//.ьшая//.ьшаа//.яя//.яа//.аишяя//.аишяа//.ѣьшяя//.ѣьшяа//.ьшяя
  gramm: du,m,nom,comp
 -flex: .ымъ//.омъ
  gramm: pl,m,dat,brev
 -flex: .у//.аишу//.ѣьшу//.ьшу//.ю//.аишю//.ѣьшю//.ьшю
  gramm: du,n,gen,comp,brev
 -flex: .ѣмъ//.омь//.омъ//.ом
  gramm: sg,m,loc
 -flex: .ы
  gramm: pl,f,nom,brev
 -flex: .ыхъ//.ъ
  gramm: pl,m,gen,brev
 -flex: .а
  gramm: sg,f,nom,brev
 -flex: .ымъ
  gramm: pl,f,dat
 -flex: .имъ//.аишимъ//.ѣьшимъ//.ьшимъ//.им//.аишим//.ѣьшим//.ьшим//.имь//.аишимь//.ѣьшимь//.ьшимь
  gramm: sg,n,ins,comp
 -flex: .у//.аишу//.ѣьшу//.ьшу//.ю//.аишю//.ѣьшю//.ьшю
  gramm: sg,n,dat,comp,brev
 -flex: .а
  gramm: sg,m,gen,brev
 -flex: .ы
  gramm: pl,m,acc,brev
 -flex: .емъ//.аишемъ//.ѣьшемъ//.ьшемъ
  gramm: sg,m,loc,comp
 -flex: .и//.аиши//.ѣьши//.ьши//.ими//.аишими//.ѣьшими//.ьшими//.ями//.аишями//.ѣьшями//.ьшями
  gramm: pl,f,ins,comp,brev
 -flex: .ыхъ//.ѣхъ
  gramm: pl,m,loc,brev
 -flex: .и//.аиши//.ѣьши//.ьши
  gramm: sg,f,loc,comp,brev
-paradigm: A1s
 -flex: .ѣьшии//.аишии//.ии//.ьшии
  gramm: du,n,acc,comp
 -flex: .ее//.ае//.ѣе
  gramm: sg,n,nom,comp
 -flex: .ую//.ею
  gramm: du,m,acc,anim
 -flex: .у//.ю
  gramm: du,n,loc,brev
 -flex: .аго//.аишаго//.ѣьшаго//.ьшаго//.его//.ево//.аишего//.ѣьшего//.ѣьшево//.ьшего//.ьшево
  gramm: sg,m,acc,comp,anim
 -flex: .и//.аиши//.ѣьши//.ьши//.ѣ//.аишѣ//.ѣьшѣ//.ьшѣ
  gramm: pl,m,acc,comp,brev
 -flex: .и//.аиши//.ѣьши//.ьши
  gramm: sg,n,loc,comp,brev
 -flex: .ему//.аишему//.ѣьшему//.ьшему
  gramm: sg,m,dat,comp
 -flex: .ее
  gramm: sg,n,acc
 -flex: .ее//.ае//.ѣе
  gramm: sg,n,acc,comp
 -flex: .е//.аише//.ѣьше//.ьше
  gramm: sg,n,acc,comp,brev
 -flex: .у//.ю
  gramm: du,m,acc,brev,anim
 -flex: .ую//.аишую//.ѣьшую//.ьшую//.ею//.аишею//.ѣьшею//.ьшею
  gramm: du,f,loc,comp
 -flex: .ихъ//.аишихъ//.ѣьшихъ//.ьшихъ
  gramm: pl,m,loc,comp,brev
 -flex: .има//.ема
  gramm: du,m,dat,brev
 -flex: .и//.ими//.ями
  gramm: pl,f,ins,brev
 -flex: .ихъ//.аишихъ//.ѣьшихъ//.ьшихъ//.яхъ//.аишяхъ//.ѣьшяхъ//.ьшяхъ
  gramm: pl,n,loc,comp,brev
 -flex: .и
  gramm: pl,m,nom,brev
 -flex: .ихъ
  gramm: pl,f,loc
 -flex: .има//.ема
  gramm: du,n,dat,brev
 -flex: .ею
  gramm: sg,f,ins,brev
 -flex: .ую//.ею
  gramm: du,m,loc
 -flex: .и
  gramm: sg,m,loc,brev
 -flex: .ихъ//.аишихъ//.ѣьшихъ//.ьшихъ
  gramm: pl,m,loc,comp
 -flex: .ихъ
  gramm: pl,n,loc
 -flex: .ую//.ею
  gramm: du,f,loc
 -flex: .и//.аиши//.ѣьши//.ьши//.ѣ//.аишѣ//.ѣьшѣ//.ьшѣ
  gramm: pl,f,nom,comp,brev
 -flex: .ей//.аишей//.ѣьшей//.ьшей//.еи//.аишеи//.ѣьшеи//.ьшеи
  gramm: sg,f,dat,comp
 -flex: .ия//.иа//.аишия//.аишиа//.ѣьшия//.ѣьшиа//.ьшия//.ьшиа//.еѣ//.аишеѣ//.ѣьшеѣ//.ьшеѣ
  gramm: sg,f,gen,comp
 -flex: .ую//.юю
  gramm: sg,f,acc
 -flex: .има//.аишима//.ѣьшима//.ьшима
  gramm: du,m,ins,comp
 -flex: .у//.ю
  gramm: sg,f,acc,brev
 -flex: .ихъ//.аишихъ//.ѣьшихъ//.ьшихъ//.ь//.аишь//.ѣьшь//.ьшь
  gramm: pl,f,gen,comp,brev
 -flex: .има//.аишима//.ѣьшима//.ьшима//.ема//.аишема//.ѣьшема//.ьшема
  gramm: du,m,dat,comp,brev
 -flex: .ѣьшии//.аишии//.ии//.ьшии
  gramm: du,f,nom,comp
 -flex: .ая//.аа//.аишая//.аишаа//.ѣьшая//.ѣьшаа//.ьшая//.ьшаа//.яя//.яа//.аишяя//.аишяа//.ѣьшяя//.ѣьшяа//.ьшяя
  gramm: pl,n,nom,comp
 -flex: .ии//.ии
  gramm: du,n,nom
 -flex: .има//.ема
  gramm: du,n,ins,brev
 -flex: .ь
  gramm: sg,m,nom,brev
 -flex: .ею//.аишею//.ѣьшею//.ьшею
  gramm: sg,f,ins,comp
 -flex: .има
  gramm: du,f,ins
 -flex: .ими
  gramm: pl,n,ins
 -flex: .а
  gramm: du,m,nom,brev
 -flex: .ая//.аа//.аишая//.аишаа//.ѣьшая//.ѣьшаа//.ьшая
  gramm: sg,f,nom,comp
 -flex: .емъ
  gramm: sg,n,loc
 -flex: .и
  gramm: sg,f,dat,brev
 -flex: .ь
  gramm: sg,m,acc,brev
 -flex: .ихъ//.аишихъ//.ѣьшихъ//.ьшихъ
  gramm: pl,n,loc,comp
 -flex: .ь//.аишь//.ѣьшь//.ьшь
  gramm: sg,m,acc,comp,brev
 -flex: .и//.аиши//.ѣьши//.ьши
  gramm: du,f,nom,comp,brev
 -flex: .ымъ//.ямъ
  gramm: pl,f,dat,brev
 -flex: .и//.аиши//.ѣьши//.ьши//.ими//.аишими//.ѣьшими//.ьшими
  gramm: pl,m,ins,comp,brev
 -flex: .имъ//.аишимъ//.ѣьшимъ//.ьшимъ//.емь//.аишемь//.ѣьшемь//.ьшемь//.емъ//.аишемъ//.ѣьшемъ//.ьшемъ//.ем//.аишем//.ѣьшем//.ьшем
  gramm: sg,n,ins,comp,brev
 -flex: .у//.аишу//.ѣьшу//.ьшу//.ю//.аишю//.ѣьшю//.ьшю
  gramm: sg,m,dat,comp,brev
 -flex: .а//.аиша//.ѣьша//.ьша
  gramm: sg,m,acc,comp,brev,anim
 -flex: .има
  gramm: du,m,ins
 -flex: .а//.аиша//.ѣьша//.ьша
  gramm: du,m,nom,comp,brev
 -flex: .емъ//.аишемъ//.ѣьшемъ//.ьшемъ
  gramm: sg,n,loc,comp
 -flex: .и//.аиши//.ѣьши//.ьши
  gramm: du,n,acc,comp,brev
 -flex: .има//.аишима//.ѣьшима//.ьшима//.ема//.аишема//.ѣьшема//.ьшема
  gramm: du,n,dat,comp,brev
 -flex: .а//.аиша//.ѣьша//.ьша
  gramm: sg,m,gen,comp,brev
 -flex: .ыя//.ыа//.ѣѣ
  gramm: pl,f,nom
 -flex: .у//.ю
  gramm: du,n,gen,brev
 -flex: .е
  gramm: sg,n,nom,brev
 -flex: .ею
  gramm: sg,f,ins
 -flex: .ую//.ею
  gramm: du,f,gen
 -flex: .ихъ
  gramm: pl,n,gen
 -flex: .ыя//.ыа//.аишыя//.аишыа//.ѣьшыя//.ѣьшыа//.ьшыя//.ьшыа//.ѣѣ//.аишѣѣ//.ѣьшѣѣ//.ьшѣѣ
  gramm: pl,f,nom,comp
 -flex: .а
  gramm: du,m,acc,brev
 -flex: .ему
  gramm: sg,n,dat
 -flex: .има//.аишима//.ѣьшима//.ьшима//.яма//.аишяма//.ѣьшяма//.ьшяма
  gramm: du,f,dat,comp,brev
 -flex: .ему//.аишему//.ѣьшему//.ьшему
  gramm: sg,n,dat,comp
 -flex: .у//.аишу//.ѣьшу//.ьшу//.ю//.аишю//.ѣьшю//.ьшю
  gramm: du,n,loc,comp,brev
 -flex: .ую//.ею
  gramm: du,n,gen
 -flex: .ихъ//.аишихъ//.ѣьшихъ//.ьшихъ//.яхъ//.аишяхъ//.ѣьшяхъ//.ьшяхъ
  gramm: pl,f,loc,comp,brev
 -flex: .a//.аишa//.ѣьшa//.ьшa
  gramm: pl,n,nom,comp,brev
 -flex: .ѣьшии//.аишии//.ии//.ьшии
  gramm: du,n,nom,comp
 -flex: .ими
  gramm: pl,m,ins
 -flex: .има//.яма
  gramm: du,f,dat,brev
 -flex: .аго//.его//.ево
  gramm: sg,m,gen
 -flex: .ихъ//.аишихъ//.ѣьшихъ//.ьшихъ
  gramm: pl,m,gen,comp
 -flex: .аго//.его//.ево
  gramm: sg,m,acc,anim
 -flex: .има
  gramm: du,f,dat
 -flex: .ымъ//.имъ
  gramm: pl,n,dat
 -flex: .ымъ//.емъ
  gramm: pl,n,dat,brev
 -flex: .а
  gramm: sg,n,gen,brev
 -flex: .ымъ//.аишымъ//.ѣьшымъ//.ьшымъ//.имъ//.аишимъ//.ѣьшимъ//.ьшимъ
  gramm: pl,m,dat,comp
 -flex: .имъ//.им//.имь
  gramm: sg,n,ins
 -flex: .у//.аишу//.ѣьшу//.ьшу//.ю//.аишю//.ѣьшю//.ьшю
  gramm: du,f,loc,comp,brev
 -flex: .и
  gramm: du,n,nom,brev
 -flex: .ая//.аа//.яя
  gramm: pl,n,acc
 -flex: .ии//.ии
  gramm: du,f,acc
 -flex: .има
  gramm: du,m,dat
 -flex: .и//.аиши//.ѣьши//.ьши//.ѣ//.аишѣ//.ѣьшѣ//.ьшѣ
  gramm: sg,f,gen,comp,brev
 -flex: .има
  gramm: du,n,ins
 -flex: .и
  gramm: du,f,nom,brev
 -flex: .ыя//.ыа//.ѣѣ
  gramm: pl,m,acc
 -flex: .ихъ//.аишихъ//.ѣьшихъ//.ьшихъ
  gramm: pl,f,gen,comp
 -flex: .у//.ю
  gramm: sg,m,dat,brev
 -flex: .ая//.аа//.аишая//.аишаа//.ѣьшая//.ѣьшаа//.ьшая//.ьшаа//.яя//.яа//.аишяя//.аишяа//.ѣьшяя//.ѣьшяа//.ьшяя
  gramm: pl,n,acc,comp
 -flex: .ѣьшии//.аишии//.ии//.ьшии
  gramm: du,f,acc,comp
 -flex: .и//.ими
  gramm: pl,m,ins,brev
 -flex: .ихъ//.ь
  gramm: pl,f,gen,brev
 -flex: .ую//.аишую//.ѣьшую//.ьшую//.ею//.аишею//.ѣьшею//.ьшею
  gramm: du,n,loc,comp
 -flex: .имъ//.емь//.емъ//.ем
  gramm: sg,n,ins,brev
 -flex: .ихъ//.аишихъ//.ѣьшихъ//.ьшихъ
  gramm: pl,n,gen,comp
 -flex: .ими//.аишими//.ѣьшими//.ьшими
  gramm: pl,f,ins,comp
 -flex: .а//.аиша//.ѣьша//.ьша
  gramm: du,m,acc,comp,brev
 -flex: .ею//.аишею//.ѣьшею//.ьшею
  gramm: sg,f,ins,comp,brev
 -flex: .у//.аишу//.ѣьшу//.ьшу//.ю//.аишю//.ѣьшю//.ьшю
  gramm: du,m,acc,comp,brev,anim
 -flex: .и//.ѣ
  gramm: sg,f,gen,brev
 -flex: .а//.аиша//.ѣьша//.ьша
  gramm: sg,f,nom,comp,brev
 -flex: .има//.аишима//.ѣьшима//.ьшима
  gramm: du,n,ins,comp
 -flex: .ей//.еи
  gramm: sg,f,dat
 -flex: .у//.аишу//.ѣьшу//.ьшу//.ю//.аишю//.ѣьшю//.ьшю
  gramm: du,m,gen,comp,brev
 -flex: .и//.аиши//.ѣьши//.ьши
  gramm: du,n,nom,comp,brev
 -flex: .ымъ//.имъ
  gramm: pl,m,dat
 -flex: .ь//.аишь//.ѣьшь//.ьшь
  gramm: sg,m,nom,comp,brev
 -flex: .е//.аише//.ѣьше//.ьше
  gramm: sg,n,nom,comp,brev
 -flex: .има//.ема
  gramm: du,m,ins,brev
 -flex: .у//.ю
  gramm: du,f,gen,brev
 -flex: .ѣьшии//.аишии//.ии//.ьшии
  gramm: pl,m,nom,comp
 -flex: .ую//.аишую//.ѣьшую//.ьшую//.ею//.аишею//.ѣьшею//.ьшею
  gramm: du,f,gen,comp
 -flex: .имъ//.им//.имь
  gramm: sg,m,ins
 -flex: .аго//.аишаго//.ѣьшаго//.ьшаго//.его//.ево//.аишего//.ѣьшего//.ѣьшево//.ьшего//.ьшево
  gramm: sg,m,gen,comp
 -flex: .има//.аишима//.ѣьшима//.ьшима
  gramm: du,f,dat,comp
 -flex: .ими
  gramm: pl,f,ins
 -flex: .и//.аиши//.ѣьши//.ьши//.ѣ//.аишѣ//.ѣьшѣ//.ьшѣ
  gramm: pl,f,acc,comp,brev
 -flex: .ии//.ий
  gramm: sg,m,acc
 -flex: .ихъ//.ь
  gramm: pl,n,gen,brev
 -flex: .ымъ//.аишымъ//.ѣьшымъ//.ьшымъ//.емъ//.аишемъ//.ѣьшемъ//.ьшемъ
  gramm: pl,n,dat,comp,brev
 -flex: .и//.аиши//.ѣьши//.ьши
  gramm: sg,m,loc,comp,brev
 -flex: .ее
  gramm: sg,n,nom
 -flex: .и//.ими
  gramm: pl,n,ins,brev
 -flex: .ымъ//.аишымъ//.ѣьшымъ//.ьшымъ//.имъ//.аишимъ//.ѣьшимъ//.ьшимъ
  gramm: pl,n,dat,comp
 -flex: .ии//.аи//.ѣи
  gramm: sg,m,acc,comp
 -flex: .и//.ѣ
  gramm: pl,f,acc,brev
 -flex: .у//.ю
  gramm: du,m,gen,brev
 -flex: .и
  gramm: sg,f,loc,brev
 -flex: .у//.аишу//.ѣьшу//.ьшу//.ю//.аишю//.ѣьшю//.ьшю
  gramm: du,m,loc,comp,brev
 -flex: .а//.аиша//.ѣьша//.ьша
  gramm: sg,n,gen,comp,brev
 -flex: .ей//.еи
  gramm: sg,f,loc
 -flex: .ии//.ии
  gramm: pl,m,nom
 -flex: .имъ//.аишимъ//.ѣьшимъ//.ьшимъ//.им//.аишим//.ѣьшим//.ьшим//.имь//.аишимь//.ѣьшимь//.ьшимь
  gramm: sg,m,ins,comp
 -flex: .ыя//.ыа//.аишыя//.аишыа//.ѣьшыя//.ѣьшыа//.ьшыя//.ьшыа//.ѣѣ//.аишѣѣ//.ѣьшѣѣ//.ьшѣѣ
  gramm: pl,m,acc,comp
 -flex: .ая
  gramm: sg,f,nom
 -flex: .и
  gramm: du,f,acc,brev
 -flex: .ымъ//.аишымъ//.ѣьшымъ//.ьшымъ//.емъ//.аишемъ//.ѣьшемъ//.ьшемъ
  gramm: pl,m,dat,comp,brev
 -flex: .ую//.аишую//.ѣьшую//.ьшую//.ею//.аишею//.ѣьшею//.ьшею
  gramm: du,m,acc,comp,anim
 -flex: .ымъ//.аишымъ//.ѣьшымъ//.ьшымъ//.имъ//.аишимъ//.ѣьшимъ//.ьшимъ
  gramm: pl,f,dat,comp
 -flex: .a//.аишa//.ѣьшa//.ьшa//.ѣ//.аишѣ//.ѣьшѣ//.ьшѣ
  gramm: pl,n,acc,comp,brev
 -flex: .има//.аишима//.ѣьшима//.ьшима//.ема//.аишема//.ѣьшема//.ьшема
  gramm: du,n,ins,comp,brev
 -flex: .a
  gramm: pl,n,nom,brev
 -flex: .ымъ//.аишымъ//.ѣьшымъ//.ьшымъ//.ямъ//.аишямъ//.ѣьшямъ//.ьшямъ
  gramm: pl,f,dat,comp,brev
 -flex: .има//.аишима//.ѣьшима//.ьшима
  gramm: du,m,dat,comp
 -flex: .а
  gramm: sg,m,acc,brev,anim
 -flex: .има//.яма
  gramm: du,f,ins,brev
 -flex: .е
  gramm: sg,n,acc,brev
 -flex: .ия//.иа//.еѣ
  gramm: sg,f,gen
 -flex: .a//.ѣ
  gramm: pl,n,acc,brev
 -flex: .ая//.аа//.яя
  gramm: du,m,acc
 -flex: .у//.аишу//.ѣьшу//.ьшу//.ю//.аишю//.ѣьшю//.ьшю
  gramm: du,f,gen,comp,brev
 -flex: .ихъ//.аишихъ//.ѣьшихъ//.ьшихъ//.ь//.аишь//.ѣьшь//.ьшь
  gramm: pl,n,gen,comp,brev
 -flex: .ихъ//.яхъ
  gramm: pl,f,loc,brev
 -flex: .има
  gramm: du,n,dat
 -flex: .ую//.ею
  gramm: du,n,loc
 -flex: .у//.ю
  gramm: sg,n,dat,brev
 -flex: .ую//.аишую//.ѣьшую//.ьшую//.юю//.аишюю//.ѣьшюю//.ьшюю
  gramm: sg,f,acc,comp
 -flex: .ему
  gramm: sg,m,dat
 -flex: .има//.аишима//.ѣьшима//.ьшима
  gramm: du,f,ins,comp
 -flex: .и//.аиши//.ѣьши//.ьши
  gramm: du,f,acc,comp,brev
 -flex: .имъ//.емь//.емъ//.ем
  gramm: sg,m,ins,brev
 -flex: .у//.аишу//.ѣьшу//.ьшу//.ю//.аишю//.ѣьшю//.ьшю
  gramm: sg,f,acc,comp,brev
 -flex: .ей//.аишей//.ѣьшей//.ьшей//.еи//.аишеи//.ѣьшеи//.ьшеи
  gramm: sg,f,loc,comp
 -flex: .ими//.аишими//.ѣьшими//.ьшими
  gramm: pl,n,ins,comp
 -flex: .ая//.аа//.яя
  gramm: du,m,nom
 -flex: .у//.ю
  gramm: du,m,loc,brev
 -flex: .ая//.аа//.аишая//.аишаа//.ѣьшая//.ѣьшаа//.ьшая//.ьшаа//.яя//.яа//.аишяя//.аишяа//.ѣьшяя//.ѣьшяа//.ьшяя
  gramm: du,m,acc,comp
 -flex: .и//.аиши//.ѣьши//.ьши
  gramm: pl,m,nom,comp,brev
 -flex: .ии//.ии
  gramm: du,n,acc
 -flex: .има//.аишима//.ѣьшима//.ьшима//.яма//.аишяма//.ѣьшяма//.ьшяма
  gramm: du,f,ins,comp,brev
 -flex: .ихъ//.аишихъ//.ѣьшихъ//.ьшихъ
  gramm: pl,f,loc,comp
 -flex: .имъ//.аишимъ//.ѣьшимъ//.ьшимъ//.емь//.аишемь//.ѣьшемь//.ьшемь//.емъ//.аишемъ//.ѣьшемъ//.ьшемъ//.ем//.аишем//.ѣьшем//.ьшем
  gramm: sg,m,ins,comp,brev
 -flex: .ии//.аи//.ѣи
  gramm: sg,m,nom,comp
 -flex: .има//.аишима//.ѣьшима//.ьшима
  gramm: du,n,dat,comp
 -flex: .аго//.его//.ево
  gramm: sg,n,gen
 -flex: .ии//.ии
  gramm: du,f,nom
 -flex: .ая//.аа//.яя
  gramm: pl,n,nom
 -flex: .ихъ//.аишихъ//.ѣьшихъ//.ьшихъ//.ь//.аишь//.ѣьшь//.ьшь
  gramm: pl,m,gen,comp,brev
 -flex: .ую//.аишую//.ѣьшую//.ьшую//.ею//.аишею//.ѣьшею//.ьшею
  gramm: du,m,gen,comp
 -flex: .ихъ
  gramm: pl,m,gen
 -flex: .ыя//.ыа//.ѣѣ
  gramm: pl,f,acc
 -flex: .ыя//.ыа//.аишыя//.аишыа//.ѣьшыя//.ѣьшыа//.ьшыя//.ьшыа//.ѣѣ//.аишѣѣ//.ѣьшѣѣ//.ьшѣѣ
  gramm: pl,f,acc,comp
 -flex: .ую//.ею
  gramm: du,m,gen
 -flex: .има//.аишима//.ѣьшима//.ьшима//.ема//.аишема//.ѣьшема//.ьшема
  gramm: du,m,ins,comp,brev
 -flex: .ихъ
  gramm: pl,f,gen
 -flex: .ими//.аишими//.ѣьшими//.ьшими
  gramm: pl,m,ins,comp
 -flex: .ихъ//.яхъ
  gramm: pl,n,loc,brev
 -flex: .у//.ю
  gramm: du,f,loc,brev
 -flex: .и
  gramm: sg,n,loc,brev
 -flex: .ии//.ий
  gramm: sg,m,nom
 -flex: .ую//.аишую//.ѣьшую//.ьшую//.ею//.аишею//.ѣьшею//.ьшею
  gramm: du,m,loc,comp
 -flex: .и//.аиши//.ѣьши//.ьши
  gramm: sg,f,dat,comp,brev
 -flex: .ую//.аишую//.ѣьшую//.ьшую//.ею//.аишею//.ѣьшею//.ьшею
  gramm: du,n,gen,comp
 -flex: .ихъ
  gramm: pl,m,loc
 -flex: .аго//.аишаго//.ѣьшаго//.ьшаго//.его//.ево//.аишего//.ѣьшего//.ѣьшево//.ьшего//.ьшево
  gramm: sg,n,gen,comp
 -flex: .и
  gramm: du,n,acc,brev
 -flex: .и//.аиши//.ѣьши//.ьши//.ими//.аишими//.ѣьшими//.ьшими
  gramm: pl,n,ins,comp,brev
 -flex: .ая//.аа//.аишая//.аишаа//.ѣьшая//.ѣьшаа//.ьшая//.ьшаа//.яя//.яа//.аишяя//.аишяа//.ѣьшяя//.ѣьшяа//.ьшяя
  gramm: du,m,nom,comp
 -flex: .ымъ//.емъ
  gramm: pl,m,dat,brev
 -flex: .у//.аишу//.ѣьшу//.ьшу//.ю//.аишю//.ѣьшю//.ьшю
  gramm: du,n,gen,comp,brev
 -flex: .емъ
  gramm: sg,m,loc
 -flex: .и//.ѣ
  gramm: pl,f,nom,brev
 -flex: .ихъ//.ь
  gramm: pl,m,gen,brev
 -flex: .а
  gramm: sg,f,nom,brev
 -flex: .ымъ//.имъ
  gramm: pl,f,dat
 -flex: .имъ//.аишимъ//.ѣьшимъ//.ьшимъ//.им//.аишим//.ѣьшим//.ьшим//.имь//.аишимь//.ѣьшимь//.ьшимь
  gramm: sg,n,ins,comp
 -flex: .у//.аишу//.ѣьшу//.ьшу//.ю//.аишю//.ѣьшю//.ьшю
  gramm: sg,n,dat,comp,brev
 -flex: .а
  gramm: sg,m,gen,brev
 -flex: .и//.ѣ
  gramm: pl,m,acc,brev
 -flex: .емъ//.аишемъ//.ѣьшемъ//.ьшемъ
  gramm: sg,m,loc,comp
 -flex: .и//.аиши//.ѣьши//.ьши//.ими//.аишими//.ѣьшими//.ьшими//.ями//.аишями//.ѣьшями//.ьшями
  gramm: pl,f,ins,comp,brev
 -flex: .ихъ
  gramm: pl,m,loc,brev
 -flex: .и//.аиши//.ѣьши//.ьши
  gramm: sg,f,loc,comp,brev
-paradigm: A1t*
 -flex: .ѣьшии//.аишии//.ии//.ьшии
  gramm: du,n,acc,comp
 -flex: .ее//.ае//.ѣе
  gramm: sg,n,nom,comp
 -flex: .ую//.ою
  gramm: du,m,acc,anim
 -flex: .у
  gramm: du,n,loc,brev
 -flex: .аго//.аишаго//.ѣьшаго//.ьшаго//.его//.ево//.аишего//.ѣьшего//.ѣьшево//.ьшего//.ьшево
  gramm: sg,m,acc,comp,anim
 -flex: .и//.аиши//.ѣьши//.ьши//.ѣ//.аишѣ//.ѣьшѣ//.ьшѣ
  gramm: pl,m,acc,comp,brev
 -flex: .и//.аиши//.ѣьши//.ьши
  gramm: sg,n,loc,comp,brev
 -flex: .ему//.аишему//.ѣьшему//.ьшему
  gramm: sg,m,dat,comp
 -flex: .ое
  gramm: sg,n,acc
 -flex: .ее//.ае//.ѣе
  gramm: sg,n,acc,comp
 -flex: .е//.аише//.ѣьше//.ьше
  gramm: sg,n,acc,comp,brev
 -flex: .у
  gramm: du,m,acc,brev,anim
 -flex: .ую//.аишую//.ѣьшую//.ьшую//.ею//.аишею//.ѣьшею//.ьшею
  gramm: du,f,loc,comp
 -flex: .ихъ//.аишихъ//.ѣьшихъ//.ьшихъ
  gramm: pl,m,loc,comp,brev
 -flex: .ыма//.ома
  gramm: du,m,dat,brev
 -flex: .ы//.ыми//.ами
  gramm: pl,f,ins,brev
 -flex: .ихъ//.аишихъ//.ѣьшихъ//.ьшихъ//.яхъ//.аишяхъ//.ѣьшяхъ//.ьшяхъ
  gramm: pl,n,loc,comp,brev
 -flex: .и
  gramm: pl,m,nom,brev
 -flex: .ыхъ
  gramm: pl,f,loc
 -flex: .ыма//.ома
  gramm: du,n,dat,brev
 -flex: .ою
  gramm: sg,f,ins,brev
 -flex: .ую//.ою
  gramm: du,m,loc
 -flex: .ѣ
  gramm: sg,m,loc,brev
 -flex: .ихъ//.аишихъ//.ѣьшихъ//.ьшихъ
  gramm: pl,m,loc,comp
 -flex: .ыхъ
  gramm: pl,n,loc
 -flex: .ую//.ою
  gramm: du,f,loc
 -flex: .и//.аиши//.ѣьши//.ьши//.ѣ//.аишѣ//.ѣьшѣ//.ьшѣ
  gramm: pl,f,nom,comp,brev
 -flex: .ей//.аишей//.ѣьшей//.ьшей//.еи//.аишеи//.ѣьшеи//.ьшеи
  gramm: sg,f,dat,comp
 -flex: .ия//.иа//.аишия//.аишиа//.ѣьшия//.ѣьшиа//.ьшия//.ьшиа//.еѣ//.аишеѣ//.ѣьшеѣ//.ьшеѣ
  gramm: sg,f,gen,comp
 -flex: .ую
  gramm: sg,f,acc
 -flex: .има//.аишима//.ѣьшима//.ьшима
  gramm: du,m,ins,comp
 -flex: .у
  gramm: sg,f,acc,brev
 -flex: .ихъ//.аишихъ//.ѣьшихъ//.ьшихъ//.ь//.аишь//.ѣьшь//.ьшь
  gramm: pl,f,gen,comp,brev
 -flex: .има//.аишима//.ѣьшима//.ьшима//.ема//.аишема//.ѣьшема//.ьшема
  gramm: du,m,dat,comp,brev
 -flex: .ѣьшии//.аишии//.ии//.ьшии
  gramm: du,f,nom,comp
 -flex: .ая//.аа//.аишая//.аишаа//.ѣьшая//.ѣьшаа//.ьшая//.ьшаа//.яя//.яа//.аишяя//.аишяа//.ѣьшяя//.ѣьшяа//.ьшяя
  gramm: pl,n,nom,comp
 -flex: .ѣи
  gramm: du,n,nom
 -flex: .ыма//.ома
  gramm: du,n,ins,brev
 -flex: <1>.ъ
  gramm: sg,m,nom,brev
 -flex: .ею//.аишею//.ѣьшею//.ьшею
  gramm: sg,f,ins,comp
 -flex: .ыма
  gramm: du,f,ins
 -flex: .ыми
  gramm: pl,n,ins
 -flex: .а
  gramm: du,m,nom,brev
 -flex: .ая//.аа//.аишая//.аишаа//.ѣьшая//.ѣьшаа//.ьшая
  gramm: sg,f,nom,comp
 -flex: .ѣмъ//.омь//.омъ//.ом
  gramm: sg,n,loc
 -flex: .ѣ
  gramm: sg,f,dat,brev
 -flex: <1>.ъ
  gramm: sg,m,acc,brev
 -flex: .ихъ//.аишихъ//.ѣьшихъ//.ьшихъ
  gramm: pl,n,loc,comp
 -flex: .ь//.аишь//.ѣьшь//.ьшь
  gramm: sg,m,acc,comp,brev
 -flex: .и//.аиши//.ѣьши//.ьши
  gramm: du,f,nom,comp,brev
 -flex: .ымъ//.амъ
  gramm: pl,f,dat,brev
 -flex: .и//.аиши//.ѣьши//.ьши//.ими//.аишими//.ѣьшими//.ьшими
  gramm: pl,m,ins,comp,brev
 -flex: .имъ//.аишимъ//.ѣьшимъ//.ьшимъ//.емь//.аишемь//.ѣьшемь//.ьшемь//.емъ//.аишемъ//.ѣьшемъ//.ьшемъ//.ем//.аишем//.ѣьшем//.ьшем
  gramm: sg,n,ins,comp,brev
 -flex: .у//.аишу//.ѣьшу//.ьшу//.ю//.аишю//.ѣьшю//.ьшю
  gramm: sg,m,dat,comp,brev
 -flex: .а//.аиша//.ѣьша//.ьша
  gramm: sg,m,acc,comp,brev,anim
 -flex: .ыма
  gramm: du,m,ins
 -flex: .а//.аиша//.ѣьша//.ьша
  gramm: du,m,nom,comp,brev
 -flex: .емъ//.аишемъ//.ѣьшемъ//.ьшемъ
  gramm: sg,n,loc,comp
 -flex: .и//.аиши//.ѣьши//.ьши
  gramm: du,n,acc,comp,brev
 -flex: .има//.аишима//.ѣьшима//.ьшима//.ема//.аишема//.ѣьшема//.ьшема
  gramm: du,n,dat,comp,brev
 -flex: .а//.аиша//.ѣьша//.ьша
  gramm: sg,m,gen,comp,brev
 -flex: .ыя//.ыа//.ыѣ
  gramm: pl,f,nom
 -flex: .у
  gramm: du,n,gen,brev
 -flex: .о
  gramm: sg,n,nom,brev
 -flex: .ою
  gramm: sg,f,ins
 -flex: .ую//.ою
  gramm: du,f,gen
 -flex: .ыхъ
  gramm: pl,n,gen
 -flex: .ыя//.ыа//.аишыя//.аишыа//.ѣьшыя//.ѣьшыа//.ьшыя//.ьшыа//.ѣѣ//.аишѣѣ//.ѣьшѣѣ//.ьшѣѣ
  gramm: pl,f,nom,comp
 -flex: .а
  gramm: du,m,acc,brev
 -flex: .ому
  gramm: sg,n,dat
 -flex: .има//.аишима//.ѣьшима//.ьшима//.яма//.аишяма//.ѣьшяма//.ьшяма
  gramm: du,f,dat,comp,brev
 -flex: .ему//.аишему//.ѣьшему//.ьшему
  gramm: sg,n,dat,comp
 -flex: .у//.аишу//.ѣьшу//.ьшу//.ю//.аишю//.ѣьшю//.ьшю
  gramm: du,n,loc,comp,brev
 -flex: .ую//.ою
  gramm: du,n,gen
 -flex: .ихъ//.аишихъ//.ѣьшихъ//.ьшихъ//.яхъ//.аишяхъ//.ѣьшяхъ//.ьшяхъ
  gramm: pl,f,loc,comp,brev
 -flex: .a//.аишa//.ѣьшa//.ьшa
  gramm: pl,n,nom,comp,brev
 -flex: .ѣьшии//.аишии//.ии//.ьшии
  gramm: du,n,nom,comp
 -flex: .ыми
  gramm: pl,m,ins
 -flex: .ыма//.ама
  gramm: du,f,dat,brev
 -flex: .аго//.ого
  gramm: sg,m,gen
 -flex: .ихъ//.аишихъ//.ѣьшихъ//.ьшихъ
  gramm: pl,m,gen,comp
 -flex: .аго//.ого
  gramm: sg,m,acc,anim
 -flex: .ыма
  gramm: du,f,dat
 -flex: .ымъ
  gramm: pl,n,dat
 -flex: .ымъ//.омъ
  gramm: pl,n,dat,brev
 -flex: .а
  gramm: sg,n,gen,brev
 -flex: .ымъ//.аишымъ//.ѣьшымъ//.ьшымъ//.имъ//.аишимъ//.ѣьшимъ//.ьшимъ
  gramm: pl,m,dat,comp
 -flex: .ымъ//.ымь//.ым
  gramm: sg,n,ins
 -flex: .у//.аишу//.ѣьшу//.ьшу//.ю//.аишю//.ѣьшю//.ьшю
  gramm: du,f,loc,comp,brev
 -flex: .ѣ
  gramm: du,n,nom,brev
 -flex: .ая
  gramm: pl,n,acc
 -flex: .ѣи
  gramm: du,f,acc
 -flex: .ыма
  gramm: du,m,dat
 -flex: .и//.аиши//.ѣьши//.ьши//.ѣ//.аишѣ//.ѣьшѣ//.ьшѣ
  gramm: sg,f,gen,comp,brev
 -flex: .ыма
  gramm: du,n,ins
 -flex: .ѣ
  gramm: du,f,nom,brev
 -flex: .ыя//.ыа//.ыѣ
  gramm: pl,m,acc
 -flex: .ихъ//.аишихъ//.ѣьшихъ//.ьшихъ
  gramm: pl,f,gen,comp
 -flex: .у
  gramm: sg,m,dat,brev
 -flex: .ая//.аа//.аишая//.аишаа//.ѣьшая//.ѣьшаа//.ьшая//.ьшаа//.яя//.яа//.аишяя//.аишяа//.ѣьшяя//.ѣьшяа//.ьшяя
  gramm: pl,n,acc,comp
 -flex: .ѣьшии//.аишии//.ии//.ьшии
  gramm: du,f,acc,comp
 -flex: .ы//.ыми
  gramm: pl,m,ins,brev
 -flex: .ыхъ//.ъ
  gramm: pl,f,gen,brev
 -flex: .ую//.аишую//.ѣьшую//.ьшую//.ею//.аишею//.ѣьшею//.ьшею
  gramm: du,n,loc,comp
 -flex: .ымъ//.омь//.ом//.омъ
  gramm: sg,n,ins,brev
 -flex: .ихъ//.аишихъ//.ѣьшихъ//.ьшихъ
  gramm: pl,n,gen,comp
 -flex: .ими//.аишими//.ѣьшими//.ьшими
  gramm: pl,f,ins,comp
 -flex: .а//.аиша//.ѣьша//.ьша
  gramm: du,m,acc,comp,brev
 -flex: .ею//.аишею//.ѣьшею//.ьшею
  gramm: sg,f,ins,comp,brev
 -flex: .у//.аишу//.ѣьшу//.ьшу//.ю//.аишю//.ѣьшю//.ьшю
  gramm: du,m,acc,comp,brev,anim
 -flex: .ы
  gramm: sg,f,gen,brev
 -flex: .а//.аиша//.ѣьша//.ьша
  gramm: sg,f,nom,comp,brev
 -flex: .има//.аишима//.ѣьшима//.ьшима
  gramm: du,n,ins,comp
 -flex: .ѣй//.ой//.ои
  gramm: sg,f,dat
 -flex: .у//.аишу//.ѣьшу//.ьшу//.ю//.аишю//.ѣьшю//.ьшю
  gramm: du,m,gen,comp,brev
 -flex: .и//.аиши//.ѣьши//.ьши
  gramm: du,n,nom,comp,brev
 -flex: .ымъ
  gramm: pl,m,dat
 -flex: .ь//.аишь//.ѣьшь//.ьшь
  gramm: sg,m,nom,comp,brev
 -flex: .е//.аише//.ѣьше//.ьше
  gramm: sg,n,nom,comp,brev
 -flex: .ыма//.ома
  gramm: du,m,ins,brev
 -flex: .у
  gramm: du,f,gen,brev
 -flex: .ѣьшии//.аишии//.ии//.ьшии
  gramm: pl,m,nom,comp
 -flex: .ую//.аишую//.ѣьшую//.ьшую//.ею//.аишею//.ѣьшею//.ьшею
  gramm: du,f,gen,comp
 -flex: .ымъ//.ымь//.ым
  gramm: sg,m,ins
 -flex: .аго//.аишаго//.ѣьшаго//.ьшаго//.его//.ево//.аишего//.ѣьшего//.ѣьшево//.ьшего//.ьшево
  gramm: sg,m,gen,comp
 -flex: .има//.аишима//.ѣьшима//.ьшима
  gramm: du,f,dat,comp
 -flex: .ыми
  gramm: pl,f,ins
 -flex: .и//.аиши//.ѣьши//.ьши//.ѣ//.аишѣ//.ѣьшѣ//.ьшѣ
  gramm: pl,f,acc,comp,brev
 -flex: .ый//.ыи
  gramm: sg,m,acc
 -flex: .ыхъ//.ъ
  gramm: pl,n,gen,brev
 -flex: .ымъ//.аишымъ//.ѣьшымъ//.ьшымъ//.емъ//.аишемъ//.ѣьшемъ//.ьшемъ
  gramm: pl,n,dat,comp,brev
 -flex: .и//.аиши//.ѣьши//.ьши
  gramm: sg,m,loc,comp,brev
 -flex: .ое
  gramm: sg,n,nom
 -flex: .ы//.ыми
  gramm: pl,n,ins,brev
 -flex: .ымъ//.аишымъ//.ѣьшымъ//.ьшымъ//.имъ//.аишимъ//.ѣьшимъ//.ьшимъ
  gramm: pl,n,dat,comp
 -flex: .ии//.аи//.ѣи
  gramm: sg,m,acc,comp
 -flex: .ы
  gramm: pl,f,acc,brev
 -flex: .у
  gramm: du,m,gen,brev
 -flex: .ѣ
  gramm: sg,f,loc,brev
 -flex: .у//.аишу//.ѣьшу//.ьшу//.ю//.аишю//.ѣьшю//.ьшю
  gramm: du,m,loc,comp,brev
 -flex: .а//.аиша//.ѣьша//.ьша
  gramm: sg,n,gen,comp,brev
 -flex: .ѣй//.ой//.ои
  gramm: sg,f,loc
 -flex: .ии//.ии
  gramm: pl,m,nom
 -flex: .имъ//.аишимъ//.ѣьшимъ//.ьшимъ//.им//.аишим//.ѣьшим//.ьшим//.имь//.аишимь//.ѣьшимь//.ьшимь
  gramm: sg,m,ins,comp
 -flex: .ыя//.ыа//.аишыя//.аишыа//.ѣьшыя//.ѣьшыа//.ьшыя//.ьшыа//.ѣѣ//.аишѣѣ//.ѣьшѣѣ//.ьшѣѣ
  gramm: pl,m,acc,comp
 -flex: .ая
  gramm: sg,f,nom
 -flex: .ѣ
  gramm: du,f,acc,brev
 -flex: .ымъ//.аишымъ//.ѣьшымъ//.ьшымъ//.емъ//.аишемъ//.ѣьшемъ//.ьшемъ
  gramm: pl,m,dat,comp,brev
 -flex: .ую//.аишую//.ѣьшую//.ьшую//.ею//.аишею//.ѣьшею//.ьшею
  gramm: du,m,acc,comp,anim
 -flex: .ымъ//.аишымъ//.ѣьшымъ//.ьшымъ//.имъ//.аишимъ//.ѣьшимъ//.ьшимъ
  gramm: pl,f,dat,comp
 -flex: .a//.аишa//.ѣьшa//.ьшa//.ѣ//.аишѣ//.ѣьшѣ//.ьшѣ
  gramm: pl,n,acc,comp,brev
 -flex: .има//.аишима//.ѣьшима//.ьшима//.ема//.аишема//.ѣьшема//.ьшема
  gramm: du,n,ins,comp,brev
 -flex: .а
  gramm: pl,n,nom,brev
 -flex: .ымъ//.аишымъ//.ѣьшымъ//.ьшымъ//.ямъ//.аишямъ//.ѣьшямъ//.ьшямъ
  gramm: pl,f,dat,comp,brev
 -flex: .има//.аишима//.ѣьшима//.ьшима
  gramm: du,m,dat,comp
 -flex: .а
  gramm: sg,m,acc,brev,anim
 -flex: .ыма//.ама
  gramm: du,f,ins,brev
 -flex: .о
  gramm: sg,n,acc,brev
 -flex: .ыя//.ыа//.оѣ
  gramm: sg,f,gen
 -flex: .а//.ы
  gramm: pl,n,acc,brev
 -flex: .ая
  gramm: du,m,acc
 -flex: .у//.аишу//.ѣьшу//.ьшу//.ю//.аишю//.ѣьшю//.ьшю
  gramm: du,f,gen,comp,brev
 -flex: .ихъ//.аишихъ//.ѣьшихъ//.ьшихъ//.ь//.аишь//.ѣьшь//.ьшь
  gramm: pl,n,gen,comp,brev
 -flex: .ыхъ//.ахъ
  gramm: pl,f,loc,brev
 -flex: .ыма
  gramm: du,n,dat
 -flex: .ую//.ою
  gramm: du,n,loc
 -flex: .у
  gramm: sg,n,dat,brev
 -flex: .ую//.аишую//.ѣьшую//.ьшую//.юю//.аишюю//.ѣьшюю//.ьшюю
  gramm: sg,f,acc,comp
 -flex: .ому
  gramm: sg,m,dat
 -flex: .има//.аишима//.ѣьшима//.ьшима
  gramm: du,f,ins,comp
 -flex: .и//.аиши//.ѣьши//.ьши
  gramm: du,f,acc,comp,brev
 -flex: .ымъ//.омь//.омъ//.ом
  gramm: sg,m,ins,brev
 -flex: .у//.аишу//.ѣьшу//.ьшу//.ю//.аишю//.ѣьшю//.ьшю
  gramm: sg,f,acc,comp,brev
 -flex: .ей//.аишей//.ѣьшей//.ьшей//.еи//.аишеи//.ѣьшеи//.ьшеи
  gramm: sg,f,loc,comp
 -flex: .ими//.аишими//.ѣьшими//.ьшими
  gramm: pl,n,ins,comp
 -flex: .ая
  gramm: du,m,nom
 -flex: .у
  gramm: du,m,loc,brev
 -flex: .ая//.аа//.аишая//.аишаа//.ѣьшая//.ѣьшаа//.ьшая//.ьшаа//.яя//.яа//.аишяя//.аишяа//.ѣьшяя//.ѣьшяа//.ьшяя
  gramm: du,m,acc,comp
 -flex: .и//.аиши//.ѣьши//.ьши
  gramm: pl,m,nom,comp,brev
 -flex: .ѣи
  gramm: du,n,acc
 -flex: .има//.аишима//.ѣьшима//.ьшима//.яма//.аишяма//.ѣьшяма//.ьшяма
  gramm: du,f,ins,comp,brev
 -flex: .ихъ//.аишихъ//.ѣьшихъ//.ьшихъ
  gramm: pl,f,loc,comp
 -flex: .имъ//.аишимъ//.ѣьшимъ//.ьшимъ//.емь//.аишемь//.ѣьшемь//.ьшемь//.емъ//.аишемъ//.ѣьшемъ//.ьшемъ//.ем//.аишем//.ѣьшем//.ьшем
  gramm: sg,m,ins,comp,brev
 -flex: .ии//.аи//.ѣи
  gramm: sg,m,nom,comp
 -flex: .има//.аишима//.ѣьшима//.ьшима
  gramm: du,n,dat,comp
 -flex: .аго//.ого
  gramm: sg,n,gen
 -flex: .ѣи
  gramm: du,f,nom
 -flex: .ая
  gramm: pl,n,nom
 -flex: .ихъ//.аишихъ//.ѣьшихъ//.ьшихъ//.ь//.аишь//.ѣьшь//.ьшь
  gramm: pl,m,gen,comp,brev
 -flex: .ую//.аишую//.ѣьшую//.ьшую//.ею//.аишею//.ѣьшею//.ьшею
  gramm: du,m,gen,comp
 -flex: .ыхъ
  gramm: pl,m,gen
 -flex: .ыя//.ыа//.ыѣ
  gramm: pl,f,acc
 -flex: .ыя//.ыа//.аишыя//.аишыа//.ѣьшыя//.ѣьшыа//.ьшыя//.ьшыа//.ѣѣ//.аишѣѣ//.ѣьшѣѣ//.ьшѣѣ
  gramm: pl,f,acc,comp
 -flex: .ую//.ою
  gramm: du,m,gen
 -flex: .има//.аишима//.ѣьшима//.ьшима//.ема//.аишема//.ѣьшема//.ьшема
  gramm: du,m,ins,comp,brev
 -flex: .ыхъ
  gramm: pl,f,gen
 -flex: .ими//.аишими//.ѣьшими//.ьшими
  gramm: pl,m,ins,comp
 -flex: .ыхъ//.ахъ
  gramm: pl,n,loc,brev
 -flex: .у
  gramm: du,f,loc,brev
 -flex: .ѣ
  gramm: sg,n,loc,brev
 -flex: .ый//.ыи
  gramm: sg,m,nom
 -flex: .ую//.аишую//.ѣьшую//.ьшую//.ею//.аишею//.ѣьшею//.ьшею
  gramm: du,m,loc,comp
 -flex: .и//.аиши//.ѣьши//.ьши
  gramm: sg,f,dat,comp,brev
 -flex: .ую//.аишую//.ѣьшую//.ьшую//.ею//.аишею//.ѣьшею//.ьшею
  gramm: du,n,gen,comp
 -flex: .ыхъ
  gramm: pl,m,loc
 -flex: .аго//.аишаго//.ѣьшаго//.ьшаго//.его//.ево//.аишего//.ѣьшего//.ѣьшево//.ьшего//.ьшево
  gramm: sg,n,gen,comp
 -flex: .ѣ
  gramm: du,n,acc,brev
 -flex: .и//.аиши//.ѣьши//.ьши//.ими//.аишими//.ѣьшими//.ьшими
  gramm: pl,n,ins,comp,brev
 -flex: .ая//.аа//.аишая//.аишаа//.ѣьшая//.ѣьшаа//.ьшая//.ьшаа//.яя//.яа//.аишяя//.аишяа//.ѣьшяя//.ѣьшяа//.ьшяя
  gramm: du,m,nom,comp
 -flex: .ымъ//.омъ
  gramm: pl,m,dat,brev
 -flex: .у//.аишу//.ѣьшу//.ьшу//.ю//.аишю//.ѣьшю//.ьшю
  gramm: du,n,gen,comp,brev
 -flex: .ѣмъ//.омь//.омъ//.ом
  gramm: sg,m,loc
 -flex: .ы
  gramm: pl,f,nom,brev
 -flex: .ыхъ//.ъ
  gramm: pl,m,gen,brev
 -flex: .а
  gramm: sg,f,nom,brev
 -flex: .ымъ
  gramm: pl,f,dat
 -flex: .имъ//.аишимъ//.ѣьшимъ//.ьшимъ//.им//.аишим//.ѣьшим//.ьшим//.имь//.аишимь//.ѣьшимь//.ьшимь
  gramm: sg,n,ins,comp
 -flex: .у//.аишу//.ѣьшу//.ьшу//.ю//.аишю//.ѣьшю//.ьшю
  gramm: sg,n,dat,comp,brev
 -flex: .а
  gramm: sg,m,gen,brev
 -flex: .ы
  gramm: pl,m,acc,brev
 -flex: .емъ//.аишемъ//.ѣьшемъ//.ьшемъ
  gramm: sg,m,loc,comp
 -flex: .и//.аиши//.ѣьши//.ьши//.ими//.аишими//.ѣьшими//.ьшими//.ями//.аишями//.ѣьшями//.ьшями
  gramm: pl,f,ins,comp,brev
 -flex: .ыхъ//.ѣхъ
  gramm: pl,m,loc,brev
 -flex: .и//.аиши//.ѣьши//.ьши
  gramm: sg,f,loc,comp,brev
-paradigm: A1g
 -flex: .ѣьшии//.аишии//.ии//.ьшии
  gramm: du,n,acc,comp
 -flex: .ее//.ае//.ѣе
  gramm: sg,n,nom,comp
 -flex: .ую//.ою
  gramm: du,m,acc,anim
 -flex: .у
  gramm: du,n,loc,brev
 -flex: .аго//.аишаго//.ѣьшаго//.ьшаго//.его//.ево//.аишего//.ѣьшего//.ѣьшево//.ьшего//.ьшево
  gramm: sg,m,acc,comp,anim
 -flex: .и//.аиши//.ѣьши//.ьши//.ѣ//.аишѣ//.ѣьшѣ//.ьшѣ
  gramm: pl,m,acc,comp,brev
 -flex: .и//.аиши//.ѣьши//.ьши
  gramm: sg,n,loc,comp,brev
 -flex: .ему//.аишему//.ѣьшему//.ьшему
  gramm: sg,m,dat,comp
 -flex: .ое
  gramm: sg,n,acc
 -flex: .ее//.ае//.ѣе
  gramm: sg,n,acc,comp
 -flex: .е//.аише//.ѣьше//.ьше
  gramm: sg,n,acc,comp,brev
 -flex: .у
  gramm: du,m,acc,brev,anim
 -flex: .ую//.аишую//.ѣьшую//.ьшую//.ею//.аишею//.ѣьшею//.ьшею
  gramm: du,f,loc,comp
 -flex: .ихъ//.аишихъ//.ѣьшихъ//.ьшихъ
  gramm: pl,m,loc,comp,brev
 -flex: .има//.<2>.ема//.ема
  gramm: du,m,dat,brev
 -flex: .и//.ими//.ями
  gramm: pl,f,ins,brev
 -flex: .ихъ//.аишихъ//.ѣьшихъ//.ьшихъ//.яхъ//.аишяхъ//.ѣьшяхъ//.ьшяхъ
  gramm: pl,n,loc,comp,brev
 -flex: <2>.ы//.<2>.и
  gramm: pl,m,nom,brev
 -flex: .ихъ
  gramm: pl,f,loc
 -flex: .има//.ома//.ема
  gramm: du,n,dat,brev
 -flex: .ою
  gramm: sg,f,ins,brev
 -flex: .ую//.ою
  gramm: du,m,loc
 -flex: <2>.ѣ
  gramm: sg,m,loc,brev
 -flex: .ихъ//.аишихъ//.ѣьшихъ//.ьшихъ
  gramm: pl,m,loc,comp
 -flex: .ихъ
  gramm: pl,n,loc
 -flex: .ую//.ою
  gramm: du,f,loc
 -flex: .и//.аиши//.ѣьши//.ьши//.ѣ//.аишѣ//.ѣьшѣ//.ьшѣ
  gramm: pl,f,nom,comp,brev
 -flex: .ей//.аишей//.ѣьшей//.ьшей//.еи//.аишеи//.ѣьшеи//.ьшеи
  gramm: sg,f,dat,comp
 -flex: .ия//.иа//.аишия//.аишиа//.ѣьшия//.ѣьшиа//.ьшия//.ьшиа//.еѣ//.аишеѣ//.ѣьшеѣ//.ьшеѣ
  gramm: sg,f,gen,comp
 -flex: .ую
  gramm: sg,f,acc
 -flex: .има//.аишима//.ѣьшима//.ьшима
  gramm: du,m,ins,comp
 -flex: .у
  gramm: sg,f,acc,brev
 -flex: .ихъ//.аишихъ//.ѣьшихъ//.ьшихъ//.ь//.аишь//.ѣьшь//.ьшь
  gramm: pl,f,gen,comp,brev
 -flex: .има//.аишима//.ѣьшима//.ьшима//.ема//.аишема//.ѣьшема//.ьшема
  gramm: du,m,dat,comp,brev
 -flex: .ѣьшии//.аишии//.ии//.ьшии
  gramm: du,f,nom,comp
 -flex: .ая//.аа//.аишая//.аишаа//.ѣьшая//.ѣьшаа//.ьшая//.ьшаа//.яя//.яа//.аишяя//.аишяа//.ѣьшяя//.ѣьшяа//.ьшяя
  gramm: pl,n,nom,comp
 -flex: <2>.ѣи
  gramm: du,n,nom
 -flex: .има//.<2>.ема//.ема
  gramm: du,n,ins,brev
 -flex: .ъ
  gramm: sg,m,nom,brev
 -flex: .ею//.аишею//.ѣьшею//.ьшею
  gramm: sg,f,ins,comp
 -flex: .има
  gramm: du,f,ins
 -flex: .ими
  gramm: pl,n,ins
 -flex: .а
  gramm: du,m,nom,brev
 -flex: .ая//.аа//.аишая//.аишаа//.ѣьшая//.ѣьшаа//.ьшая
  gramm: sg,f,nom,comp
 -flex: <2>.ѣмъ//.омь//.омъ//.ом
  gramm: sg,n,loc
 -flex: <2>.ѣ
  gramm: sg,f,dat,brev
 -flex: .ъ
  gramm: sg,m,acc,brev
 -flex: .ихъ//.аишихъ//.ѣьшихъ//.ьшихъ
  gramm: pl,n,loc,comp
 -flex: .ь//.аишь//.ѣьшь//.ьшь
  gramm: sg,m,acc,comp,brev
 -flex: .и//.аиши//.ѣьши//.ьши
  gramm: du,f,nom,comp,brev
 -flex: .имъ//.ямъ
  gramm: pl,f,dat,brev
 -flex: .и//.аиши//.ѣьши//.ьши//.ими//.аишими//.ѣьшими//.ьшими
  gramm: pl,m,ins,comp,brev
 -flex: .имъ//.аишимъ//.ѣьшимъ//.ьшимъ//.емь//.аишемь//.ѣьшемь//.ьшемь//.емъ//.аишемъ//.ѣьшемъ//.ьшемъ//.ем//.аишем//.ѣьшем//.ьшем
  gramm: sg,n,ins,comp,brev
 -flex: .у//.аишу//.ѣьшу//.ьшу//.ю//.аишю//.ѣьшю//.ьшю
  gramm: sg,m,dat,comp,brev
 -flex: .а//.аиша//.ѣьша//.ьша
  gramm: sg,m,acc,comp,brev,anim
 -flex: .има
  gramm: du,m,ins
 -flex: .а//.аиша//.ѣьша//.ьша
  gramm: du,m,nom,comp,brev
 -flex: .емъ//.аишемъ//.ѣьшемъ//.ьшемъ
  gramm: sg,n,loc,comp
 -flex: .и//.аиши//.ѣьши//.ьши
  gramm: du,n,acc,comp,brev
 -flex: .има//.аишима//.ѣьшима//.ьшима//.ема//.аишема//.ѣьшема//.ьшема
  gramm: du,n,dat,comp,brev
 -flex: .а//.аиша//.ѣьша//.ьша
  gramm: sg,m,gen,comp,brev
 -flex: .ия//.иа//.ѣѣ//.<2>.ѣѣ
  gramm: pl,f,nom
 -flex: .у
  gramm: du,n,gen,brev
 -flex: .о
  gramm: sg,n,nom,brev
 -flex: .ою
  gramm: sg,f,ins
 -flex: .ую//.ою
  gramm: du,f,gen
 -flex: .ихъ
  gramm: pl,n,gen
 -flex: .ыя//.ыа//.аишыя//.аишыа//.ѣьшыя//.ѣьшыа//.ьшыя//.ьшыа//.ѣѣ//.аишѣѣ//.ѣьшѣѣ//.ьшѣѣ
  gramm: pl,f,nom,comp
 -flex: .а
  gramm: du,m,acc,brev
 -flex: .ому
  gramm: sg,n,dat
 -flex: .има//.аишима//.ѣьшима//.ьшима//.яма//.аишяма//.ѣьшяма//.ьшяма
  gramm: du,f,dat,comp,brev
 -flex: .ему//.аишему//.ѣьшему//.ьшему
  gramm: sg,n,dat,comp
 -flex: .у//.аишу//.ѣьшу//.ьшу//.ю//.аишю//.ѣьшю//.ьшю
  gramm: du,n,loc,comp,brev
 -flex: .ую//.ою
  gramm: du,n,gen
 -flex: .ихъ//.аишихъ//.ѣьшихъ//.ьшихъ//.яхъ//.аишяхъ//.ѣьшяхъ//.ьшяхъ
  gramm: pl,f,loc,comp,brev
 -flex: .a//.аишa//.ѣьшa//.ьшa
  gramm: pl,n,nom,comp,brev
 -flex: .ѣьшии//.аишии//.ии//.ьшии
  gramm: du,n,nom,comp
 -flex: .ими
  gramm: pl,m,ins
 -flex: .има//.<2>.ема//.ема
  gramm: du,f,dat,brev
 -flex: .аго//.ого
  gramm: sg,m,gen
 -flex: .ихъ//.аишихъ//.ѣьшихъ//.ьшихъ
  gramm: pl,m,gen,comp
 -flex: .аго//.ого
  gramm: sg,m,acc,anim
 -flex: .има
  gramm: du,f,dat
 -flex: .имъ
  gramm: pl,n,dat
 -flex: .имъ//.<2>.емъ//.емъ
  gramm: pl,n,dat,brev
 -flex: .а
  gramm: sg,n,gen,brev
 -flex: .ымъ//.аишымъ//.ѣьшымъ//.ьшымъ//.имъ//.аишимъ//.ѣьшимъ//.ьшимъ
  gramm: pl,m,dat,comp
 -flex: .имъ//.имь//.им
  gramm: sg,n,ins
 -flex: .у//.аишу//.ѣьшу//.ьшу//.ю//.аишю//.ѣьшю//.ьшю
  gramm: du,f,loc,comp,brev
 -flex: <2>.ѣ
  gramm: du,n,nom,brev
 -flex: .ая
  gramm: pl,n,acc
 -flex: <2>.ѣи
  gramm: du,f,acc
 -flex: .има
  gramm: du,m,dat
 -flex: .и//.аиши//.ѣьши//.ьши//.ѣ//.аишѣ//.ѣьшѣ//.ьшѣ
  gramm: sg,f,gen,comp,brev
 -flex: .има
  gramm: du,n,ins
 -flex: <2>.ѣ
  gramm: du,f,nom,brev
 -flex: .ия//.иа//.ѣѣ//.<2>.ѣѣ
  gramm: pl,m,acc
 -flex: .ихъ//.аишихъ//.ѣьшихъ//.ьшихъ
  gramm: pl,f,gen,comp
 -flex: .у
  gramm: sg,m,dat,brev
 -flex: .ая//.аа//.аишая//.аишаа//.ѣьшая//.ѣьшаа//.ьшая//.ьшаа//.яя//.яа//.аишяя//.аишяа//.ѣьшяя//.ѣьшяа//.ьшяя
  gramm: pl,n,acc,comp
 -flex: .ѣьшии//.аишии//.ии//.ьшии
  gramm: du,f,acc,comp
 -flex: .и//.ими
  gramm: pl,m,ins,brev
 -flex: .ихъ//.ь
  gramm: pl,f,gen,brev
 -flex: .ую//.аишую//.ѣьшую//.ьшую//.ею//.аишею//.ѣьшею//.ьшею
  gramm: du,n,loc,comp
 -flex: .имъ//.емь//.емъ//.ем//.<2>.емь//.<2>.емъ//.<2>.ем
  gramm: sg,n,ins,brev
 -flex: .ихъ//.аишихъ//.ѣьшихъ//.ьшихъ
  gramm: pl,n,gen,comp
 -flex: .ими//.аишими//.ѣьшими//.ьшими
  gramm: pl,f,ins,comp
 -flex: .а//.аиша//.ѣьша//.ьша
  gramm: du,m,acc,comp,brev
 -flex: .ею//.аишею//.ѣьшею//.ьшею
  gramm: sg,f,ins,comp,brev
 -flex: .у//.аишу//.ѣьшу//.ьшу//.ю//.аишю//.ѣьшю//.ьшю
  gramm: du,m,acc,comp,brev,anim
 -flex: .и//.ѣ//.<2>.ѣ
  gramm: sg,f,gen,brev
 -flex: .а//.аиша//.ѣьша//.ьша
  gramm: sg,f,nom,comp,brev
 -flex: .има//.аишима//.ѣьшима//.ьшима
  gramm: du,n,ins,comp
 -flex: <2>.ѣй//.ои
  gramm: sg,f,dat
 -flex: .у//.аишу//.ѣьшу//.ьшу//.ю//.аишю//.ѣьшю//.ьшю
  gramm: du,m,gen,comp,brev
 -flex: .и//.аиши//.ѣьши//.ьши
  gramm: du,n,nom,comp,brev
 -flex: .имъ
  gramm: pl,m,dat
 -flex: .ь//.аишь//.ѣьшь//.ьшь
  gramm: sg,m,nom,comp,brev
 -flex: .е//.аише//.ѣьше//.ьше
  gramm: sg,n,nom,comp,brev
 -flex: .има//.<2>.ема//.ема
  gramm: du,m,ins,brev
 -flex: .у
  gramm: du,f,gen,brev
 -flex: .ѣьшии//.аишии//.ии//.ьшии
  gramm: pl,m,nom,comp
 -flex: .ую//.аишую//.ѣьшую//.ьшую//.ею//.аишею//.ѣьшею//.ьшею
  gramm: du,f,gen,comp
 -flex: .имъ//.имь//.им
  gramm: sg,m,ins
 -flex: .аго//.аишаго//.ѣьшаго//.ьшаго//.его//.ево//.аишего//.ѣьшего//.ѣьшево//.ьшего//.ьшево
  gramm: sg,m,gen,comp
 -flex: .има//.аишима//.ѣьшима//.ьшима
  gramm: du,f,dat,comp
 -flex: .ими
  gramm: pl,f,ins
 -flex: .и//.аиши//.ѣьши//.ьши//.ѣ//.аишѣ//.ѣьшѣ//.ьшѣ
  gramm: pl,f,acc,comp,brev
 -flex: .ии//.ий
  gramm: sg,m,acc
 -flex: .ихъ//.ь
  gramm: pl,n,gen,brev
 -flex: .ымъ//.аишымъ//.ѣьшымъ//.ьшымъ//.емъ//.аишемъ//.ѣьшемъ//.ьшемъ
  gramm: pl,n,dat,comp,brev
 -flex: .и//.аиши//.ѣьши//.ьши
  gramm: sg,m,loc,comp,brev
 -flex: .ое
  gramm: sg,n,nom
 -flex: .и//.ими
  gramm: pl,n,ins,brev
 -flex: .ымъ//.аишымъ//.ѣьшымъ//.ьшымъ//.имъ//.аишимъ//.ѣьшимъ//.ьшимъ
  gramm: pl,n,dat,comp
 -flex: .ии//.аи//.ѣи
  gramm: sg,m,acc,comp
 -flex: .и//.<2>.ѣ//.ѣ
  gramm: pl,f,acc,brev
 -flex: .у
  gramm: du,m,gen,brev
 -flex: <2>.ѣ
  gramm: sg,f,loc,brev
 -flex: .у//.аишу//.ѣьшу//.ьшу//.ю//.аишю//.ѣьшю//.ьшю
  gramm: du,m,loc,comp,brev
 -flex: .а//.аиша//.ѣьша//.ьша
  gramm: sg,n,gen,comp,brev
 -flex: <2>.ѣй//.ои
  gramm: sg,f,loc
 -flex: <2>.ыи//.<2>.ии
  gramm: pl,m,nom
 -flex: .имъ//.аишимъ//.ѣьшимъ//.ьшимъ//.им//.аишим//.ѣьшим//.ьшим//.имь//.аишимь//.ѣьшимь//.ьшимь
  gramm: sg,m,ins,comp
 -flex: .ыя//.ыа//.аишыя//.аишыа//.ѣьшыя//.ѣьшыа//.ьшыя//.ьшыа//.ѣѣ//.аишѣѣ//.ѣьшѣѣ//.ьшѣѣ
  gramm: pl,m,acc,comp
 -flex: .ая
  gramm: sg,f,nom
 -flex: <2>.ѣ
  gramm: du,f,acc,brev
 -flex: .ымъ//.аишымъ//.ѣьшымъ//.ьшымъ//.емъ//.аишемъ//.ѣьшемъ//.ьшемъ
  gramm: pl,m,dat,comp,brev
 -flex: .ую//.аишую//.ѣьшую//.ьшую//.ею//.аишею//.ѣьшею//.ьшею
  gramm: du,m,acc,comp,anim
 -flex: .ымъ//.аишымъ//.ѣьшымъ//.ьшымъ//.имъ//.аишимъ//.ѣьшимъ//.ьшимъ
  gramm: pl,f,dat,comp
 -flex: .a//.аишa//.ѣьшa//.ьшa//.ѣ//.аишѣ//.ѣьшѣ//.ьшѣ
  gramm: pl,n,acc,comp,brev
 -flex: .има//.аишима//.ѣьшима//.ьшима//.ема//.аишема//.ѣьшема//.ьшема
  gramm: du,n,ins,comp,brev
 -flex: .а
  gramm: pl,n,nom,brev
 -flex: .ымъ//.аишымъ//.ѣьшымъ//.ьшымъ//.ямъ//.аишямъ//.ѣьшямъ//.ьшямъ
  gramm: pl,f,dat,comp,brev
 -flex: .има//.аишима//.ѣьшима//.ьшима
  gramm: du,m,dat,comp
 -flex: .а
  gramm: sg,m,acc,brev,anim
 -flex: .има//.<2>.ема//.ема
  gramm: du,f,ins,brev
 -flex: .о
  gramm: sg,n,acc,brev
 -flex: .ия//.иа//.еѣ//.<2>.еѣ
  gramm: sg,f,gen
 -flex: .а//.ы
  gramm: pl,n,acc,brev
 -flex: .ая
  gramm: du,m,acc
 -flex: .у//.аишу//.ѣьшу//.ьшу//.ю//.аишю//.ѣьшю//.ьшю
  gramm: du,f,gen,comp,brev
 -flex: .ихъ//.аишихъ//.ѣьшихъ//.ьшихъ//.ь//.аишь//.ѣьшь//.ьшь
  gramm: pl,n,gen,comp,brev
 -flex: .ихъ//.яхъ
  gramm: pl,f,loc,brev
 -flex: .има
  gramm: du,n,dat
 -flex: .ую//.ою
  gramm: du,n,loc
 -flex: .у
  gramm: sg,n,dat,brev
 -flex: .ую//.аишую//.ѣьшую//.ьшую//.юю//.аишюю//.ѣьшюю//.ьшюю
  gramm: sg,f,acc,comp
 -flex: .ому
  gramm: sg,m,dat
 -flex: .има//.аишима//.ѣьшима//.ьшима
  gramm: du,f,ins,comp
 -flex: .и//.аиши//.ѣьши//.ьши
  gramm: du,f,acc,comp,brev
 -flex: .имъ//.емь//.емъ//.ем//.<2>.емь//.<2>.емъ//.<2>.ем
  gramm: sg,m,ins,brev
 -flex: .у//.аишу//.ѣьшу//.ьшу//.ю//.аишю//.ѣьшю//.ьшю
  gramm: sg,f,acc,comp,brev
 -flex: .ей//.аишей//.ѣьшей//.ьшей//.еи//.аишеи//.ѣьшеи//.ьшеи
  gramm: sg,f,loc,comp
 -flex: .ими//.аишими//.ѣьшими//.ьшими
  gramm: pl,n,ins,comp
 -flex: .ая
  gramm: du,m,nom
 -flex: .у
  gramm: du,m,loc,brev
 -flex: .ая//.аа//.аишая//.аишаа//.ѣьшая//.ѣьшаа//.ьшая//.ьшаа//.яя//.яа//.аишяя//.аишяа//.ѣьшяя//.ѣьшяа//.ьшяя
  gramm: du,m,acc,comp
 -flex: .и//.аиши//.ѣьши//.ьши
  gramm: pl,m,nom,comp,brev
 -flex: <2>.ѣи
  gramm: du,n,acc
 -flex: .има//.аишима//.ѣьшима//.ьшима//.яма//.аишяма//.ѣьшяма//.ьшяма
  gramm: du,f,ins,comp,brev
 -flex: .ихъ//.аишихъ//.ѣьшихъ//.ьшихъ
  gramm: pl,f,loc,comp
 -flex: .имъ//.аишимъ//.ѣьшимъ//.ьшимъ//.емь//.аишемь//.ѣьшемь//.ьшемь//.емъ//.аишемъ//.ѣьшемъ//.ьшемъ//.ем//.аишем//.ѣьшем//.ьшем
  gramm: sg,m,ins,comp,brev
 -flex: .ии//.аи//.ѣи
  gramm: sg,m,nom,comp
 -flex: .има//.аишима//.ѣьшима//.ьшима
  gramm: du,n,dat,comp
 -flex: .аго//.ого
  gramm: sg,n,gen
 -flex: <2>.ѣи
  gramm: du,f,nom
 -flex: .ая
  gramm: pl,n,nom
 -flex: .ихъ//.аишихъ//.ѣьшихъ//.ьшихъ//.ь//.аишь//.ѣьшь//.ьшь
  gramm: pl,m,gen,comp,brev
 -flex: .ую//.аишую//.ѣьшую//.ьшую//.ею//.аишею//.ѣьшею//.ьшею
  gramm: du,m,gen,comp
 -flex: .ихъ
  gramm: pl,m,gen
 -flex: .ия//.иа//.<2>.ѣѣ//.ѣѣ
  gramm: pl,f,acc
 -flex: .ыя//.ыа//.аишыя//.аишыа//.ѣьшыя//.ѣьшыа//.ьшыя//.ьшыа//.ѣѣ//.аишѣѣ//.ѣьшѣѣ//.ьшѣѣ
  gramm: pl,f,acc,comp
 -flex: .ую//.ою
  gramm: du,m,gen
 -flex: .има//.аишима//.ѣьшима//.ьшима//.ема//.аишема//.ѣьшема//.ьшема
  gramm: du,m,ins,comp,brev
 -flex: .ихъ
  gramm: pl,f,gen
 -flex: .ими//.аишими//.ѣьшими//.ьшими
  gramm: pl,m,ins,comp
 -flex: .ихъ
  gramm: pl,n,loc,brev
 -flex: .у
  gramm: du,f,loc,brev
 -flex: <2>.ѣ
  gramm: sg,n,loc,brev
 -flex: .ии//.ий
  gramm: sg,m,nom
 -flex: .ую//.аишую//.ѣьшую//.ьшую//.ею//.аишею//.ѣьшею//.ьшею
  gramm: du,m,loc,comp
 -flex: .и//.аиши//.ѣьши//.ьши
  gramm: sg,f,dat,comp,brev
 -flex: .ую//.аишую//.ѣьшую//.ьшую//.ею//.аишею//.ѣьшею//.ьшею
  gramm: du,n,gen,comp
 -flex: .ихъ
  gramm: pl,m,loc
 -flex: .аго//.аишаго//.ѣьшаго//.ьшаго//.его//.ево//.аишего//.ѣьшего//.ѣьшево//.ьшего//.ьшево
  gramm: sg,n,gen,comp
 -flex: <2>.ѣ
  gramm: du,n,acc,brev
 -flex: .и//.аиши//.ѣьши//.ьши//.ими//.аишими//.ѣьшими//.ьшими
  gramm: pl,n,ins,comp,brev
 -flex: .ая//.аа//.аишая//.аишаа//.ѣьшая//.ѣьшаа//.ьшая//.ьшаа//.яя//.яа//.аишяя//.аишяа//.ѣьшяя//.ѣьшяа//.ьшяя
  gramm: du,m,nom,comp
 -flex: .имъ//.<2>.емъ//.емъ
  gramm: pl,m,dat,brev
 -flex: .у//.аишу//.ѣьшу//.ьшу//.ю//.аишю//.ѣьшю//.ьшю
  gramm: du,n,gen,comp,brev
 -flex: <2>.ѣмъ//.омь//.омъ//.ом
  gramm: sg,m,loc
 -flex: .и//.ѣ//.<2>.ѣ
  gramm: pl,f,nom,brev
 -flex: .ихъ//.ь
  gramm: pl,m,gen,brev
 -flex: .а
  gramm: sg,f,nom,brev
 -flex: .имъ
  gramm: pl,f,dat
 -flex: .имъ//.аишимъ//.ѣьшимъ//.ьшимъ//.им//.аишим//.ѣьшим//.ьшим//.имь//.аишимь//.ѣьшимь//.ьшимь
  gramm: sg,n,ins,comp
 -flex: .у//.аишу//.ѣьшу//.ьшу//.ю//.аишю//.ѣьшю//.ьшю
  gramm: sg,n,dat,comp,brev
 -flex: .а
  gramm: sg,m,gen,brev
 -flex: .и//.ѣ//.<2>.ѣ
  gramm: pl,m,acc,brev
 -flex: .емъ//.аишемъ//.ѣьшемъ//.ьшемъ
  gramm: sg,m,loc,comp
 -flex: .и//.аиши//.ѣьши//.ьши//.ими//.аишими//.ѣьшими//.ьшими//.ями//.аишями//.ѣьшями//.ьшями
  gramm: pl,f,ins,comp,brev
 -flex: .ихъ
  gramm: pl,m,loc,brev
 -flex: .и//.аиши//.ѣьши//.ьши
  gramm: sg,f,loc,comp,brev
-paradigm: A2j
 -flex: .ѣьшии//.аишии//.ии//.ьшии
  gramm: du,n,acc,comp
 -flex: .ее//.ае//.ѣе
  gramm: sg,n,nom,comp
 -flex: .юю//.ею
  gramm: du,m,acc,anim
 -flex: .ю
  gramm: du,n,loc,brev
 -flex: .аго//.аишаго//.ѣьшаго//.ьшаго//.его//.ево//.аишего//.ѣьшего//.ѣьшево//.ьшего//.ьшево
  gramm: sg,m,acc,comp,anim
 -flex: .и//.аиши//.ѣьши//.ьши//.ѣ//.аишѣ//.ѣьшѣ//.ьшѣ
  gramm: pl,m,acc,comp,brev
 -flex: .и//.аиши//.ѣьши//.ьши
  gramm: sg,n,loc,comp,brev
 -flex: .ему//.аишему//.ѣьшему//.ьшему
  gramm: sg,m,dat,comp
 -flex: .ее
  gramm: sg,n,acc
 -flex: .ее//.ае//.ѣе
  gramm: sg,n,acc,comp
 -flex: .е//.аише//.ѣьше//.ьше
  gramm: sg,n,acc,comp,brev
 -flex: .ю
  gramm: du,m,acc,brev,anim
 -flex: .ую//.аишую//.ѣьшую//.ьшую//.ею//.аишею//.ѣьшею//.ьшею
  gramm: du,f,loc,comp
 -flex: .ихъ//.аишихъ//.ѣьшихъ//.ьшихъ
  gramm: pl,m,loc,comp,brev
 -flex: .има//.ема
  gramm: du,m,dat,brev
 -flex: .и//.ими//.ями
  gramm: pl,f,ins,brev
 -flex: .ихъ//.аишихъ//.ѣьшихъ//.ьшихъ//.яхъ//.аишяхъ//.ѣьшяхъ//.ьшяхъ
  gramm: pl,n,loc,comp,brev
 -flex: .и
  gramm: pl,m,nom,brev
 -flex: .ихъ
  gramm: pl,f,loc
 -flex: .има//.ема
  gramm: du,n,dat,brev
 -flex: .ею
  gramm: sg,f,ins,brev
 -flex: .юю//.ею
  gramm: du,m,loc
 -flex: .и
  gramm: sg,m,loc,brev
 -flex: .ихъ//.аишихъ//.ѣьшихъ//.ьшихъ
  gramm: pl,m,loc,comp
 -flex: .ихъ
  gramm: pl,n,loc
 -flex: .юю//.ею
  gramm: du,f,loc
 -flex: .и//.аиши//.ѣьши//.ьши//.ѣ//.аишѣ//.ѣьшѣ//.ьшѣ
  gramm: pl,f,nom,comp,brev
 -flex: .ей//.аишей//.ѣьшей//.ьшей//.еи//.аишеи//.ѣьшеи//.ьшеи
  gramm: sg,f,dat,comp
 -flex: .ия//.иа//.аишия//.аишиа//.ѣьшия//.ѣьшиа//.ьшия//.ьшиа//.еѣ//.аишеѣ//.ѣьшеѣ//.ьшеѣ
  gramm: sg,f,gen,comp
 -flex: .юю
  gramm: sg,f,acc
 -flex: .има//.аишима//.ѣьшима//.ьшима
  gramm: du,m,ins,comp
 -flex: .ю
  gramm: sg,f,acc,brev
 -flex: .ихъ//.аишихъ//.ѣьшихъ//.ьшихъ//.ь//.аишь//.ѣьшь//.ьшь
  gramm: pl,f,gen,comp,brev
 -flex: .има//.аишима//.ѣьшима//.ьшима//.ема//.аишема//.ѣьшема//.ьшема
  gramm: du,m,dat,comp,brev
 -flex: .ѣьшии//.аишии//.ии//.ьшии
  gramm: du,f,nom,comp
 -flex: .ая//.аа//.аишая//.аишаа//.ѣьшая//.ѣьшаа//.ьшая//.ьшаа//.яя//.яа//.аишяя//.аишяа//.ѣьшяя//.ѣьшяа//.ьшяя
  gramm: pl,n,nom,comp
 -flex: .ии//.ии
  gramm: du,n,nom
 -flex: .има//.ема
  gramm: du,n,ins,brev
 -flex: .ь
  gramm: sg,m,nom,brev
 -flex: .ею//.аишею//.ѣьшею//.ьшею
  gramm: sg,f,ins,comp
 -flex: .има
  gramm: du,f,ins
 -flex: .ими
  gramm: pl,n,ins
 -flex: .я
  gramm: du,m,nom,brev
 -flex: .ая//.аа//.аишая//.аишаа//.ѣьшая//.ѣьшаа//.ьшая
  gramm: sg,f,nom,comp
 -flex: .емъ//.ем//.емь
  gramm: sg,n,loc
 -flex: .и
  gramm: sg,f,dat,brev
 -flex: .ь
  gramm: sg,m,acc,brev
 -flex: .ихъ//.аишихъ//.ѣьшихъ//.ьшихъ
  gramm: pl,n,loc,comp
 -flex: .ь//.аишь//.ѣьшь//.ьшь
  gramm: sg,m,acc,comp,brev
 -flex: .и//.аиши//.ѣьши//.ьши
  gramm: du,f,nom,comp,brev
 -flex: .имъ//.ямъ
  gramm: pl,f,dat,brev
 -flex: .и//.аиши//.ѣьши//.ьши//.ими//.аишими//.ѣьшими//.ьшими
  gramm: pl,m,ins,comp,brev
 -flex: .имъ//.аишимъ//.ѣьшимъ//.ьшимъ//.емь//.аишемь//.ѣьшемь//.ьшемь//.емъ//.аишемъ//.ѣьшемъ//.ьшемъ//.ем//.аишем//.ѣьшем//.ьшем
  gramm: sg,n,ins,comp,brev
 -flex: .у//.аишу//.ѣьшу//.ьшу//.ю//.аишю//.ѣьшю//.ьшю
  gramm: sg,m,dat,comp,brev
 -flex: .а//.аиша//.ѣьша//.ьша
  gramm: sg,m,acc,comp,brev,anim
 -flex: .има
  gramm: du,m,ins
 -flex: .а//.аиша//.ѣьша//.ьша
  gramm: du,m,nom,comp,brev
 -flex: .емъ//.аишемъ//.ѣьшемъ//.ьшемъ
  gramm: sg,n,loc,comp
 -flex: .и//.аиши//.ѣьши//.ьши
  gramm: du,n,acc,comp,brev
 -flex: .има//.аишима//.ѣьшима//.ьшима//.ема//.аишема//.ѣьшема//.ьшема
  gramm: du,n,dat,comp,brev
 -flex: .а//.аиша//.ѣьша//.ьша
  gramm: sg,m,gen,comp,brev
 -flex: .ия//.иа//.ѣѣ
  gramm: pl,f,nom
 -flex: .ю
  gramm: du,n,gen,brev
 -flex: .е
  gramm: sg,n,nom,brev
 -flex: .ею
  gramm: sg,f,ins
 -flex: .юю//.ею
  gramm: du,f,gen
 -flex: .ихъ
  gramm: pl,n,gen
 -flex: .ыя//.ыа//.аишыя//.аишыа//.ѣьшыя//.ѣьшыа//.ьшыя//.ьшыа//.ѣѣ//.аишѣѣ//.ѣьшѣѣ//.ьшѣѣ
  gramm: pl,f,nom,comp
 -flex: .я
  gramm: du,m,acc,brev
 -flex: .ему
  gramm: sg,n,dat
 -flex: .има//.аишима//.ѣьшима//.ьшима//.яма//.аишяма//.ѣьшяма//.ьшяма
  gramm: du,f,dat,comp,brev
 -flex: .ему//.аишему//.ѣьшему//.ьшему
  gramm: sg,n,dat,comp
 -flex: .у//.аишу//.ѣьшу//.ьшу//.ю//.аишю//.ѣьшю//.ьшю
  gramm: du,n,loc,comp,brev
 -flex: .юю//.ею
  gramm: du,n,gen
 -flex: .ихъ//.аишихъ//.ѣьшихъ//.ьшихъ//.яхъ//.аишяхъ//.ѣьшяхъ//.ьшяхъ
  gramm: pl,f,loc,comp,brev
 -flex: .a//.аишa//.ѣьшa//.ьшa
  gramm: pl,n,nom,comp,brev
 -flex: .ѣьшии//.аишии//.ии//.ьшии
  gramm: du,n,nom,comp
 -flex: .ими
  gramm: pl,m,ins
 -flex: .има//.яма
  gramm: du,f,dat,brev
 -flex: .яго//.его//.ево
  gramm: sg,m,gen
 -flex: .ихъ//.аишихъ//.ѣьшихъ//.ьшихъ
  gramm: pl,m,gen,comp
 -flex: .яго//.его//.ево
  gramm: sg,m,acc,anim
 -flex: .има
  gramm: du,f,dat
 -flex: .имъ
  gramm: pl,n,dat
 -flex: .имъ//.емъ
  gramm: pl,n,dat,brev
 -flex: .я
  gramm: sg,n,gen,brev
 -flex: .ымъ//.аишымъ//.ѣьшымъ//.ьшымъ//.имъ//.аишимъ//.ѣьшимъ//.ьшимъ
  gramm: pl,m,dat,comp
 -flex: .имъ//.имь//.им
  gramm: sg,n,ins
 -flex: .у//.аишу//.ѣьшу//.ьшу//.ю//.аишю//.ѣьшю//.ьшю
  gramm: du,f,loc,comp,brev
 -flex: .и
  gramm: du,n,nom,brev
 -flex: .яя
  gramm: pl,n,acc
 -flex: .ии//.ии
  gramm: du,f,acc
 -flex: .има
  gramm: du,m,dat
 -flex: .и//.аиши//.ѣьши//.ьши//.ѣ//.аишѣ//.ѣьшѣ//.ьшѣ
  gramm: sg,f,gen,comp,brev
 -flex: .има
  gramm: du,n,ins
 -flex: .и
  gramm: du,f,nom,brev
 -flex: .ия//.иа//.ѣѣ
  gramm: pl,m,acc
 -flex: .ихъ//.аишихъ//.ѣьшихъ//.ьшихъ
  gramm: pl,f,gen,comp
 -flex: .ю
  gramm: sg,m,dat,brev
 -flex: .ая//.аа//.аишая//.аишаа//.ѣьшая//.ѣьшаа//.ьшая//.ьшаа//.яя//.яа//.аишяя//.аишяа//.ѣьшяя//.ѣьшяа//.ьшяя
  gramm: pl,n,acc,comp
 -flex: .ѣьшии//.аишии//.ии//.ьшии
  gramm: du,f,acc,comp
 -flex: .и//.ими
  gramm: pl,m,ins,brev
 -flex: .ихъ//.ь
  gramm: pl,f,gen,brev
 -flex: .ую//.аишую//.ѣьшую//.ьшую//.ею//.аишею//.ѣьшею//.ьшею
  gramm: du,n,loc,comp
 -flex: .имъ//.емь//.ем//.емъ
  gramm: sg,n,ins,brev
 -flex: .ихъ//.аишихъ//.ѣьшихъ//.ьшихъ
  gramm: pl,n,gen,comp
 -flex: .ими//.аишими//.ѣьшими//.ьшими
  gramm: pl,f,ins,comp
 -flex: .а//.аиша//.ѣьша//.ьша
  gramm: du,m,acc,comp,brev
 -flex: .ею//.аишею//.ѣьшею//.ьшею
  gramm: sg,f,ins,comp,brev
 -flex: .у//.аишу//.ѣьшу//.ьшу//.ю//.аишю//.ѣьшю//.ьшю
  gramm: du,m,acc,comp,brev,anim
 -flex: .и//.ѣ
  gramm: sg,f,gen,brev
 -flex: .а//.аиша//.ѣьша//.ьша
  gramm: sg,f,nom,comp,brev
 -flex: .има//.аишима//.ѣьшима//.ьшима
  gramm: du,n,ins,comp
 -flex: .ей//.еи
  gramm: sg,f,dat
 -flex: .у//.аишу//.ѣьшу//.ьшу//.ю//.аишю//.ѣьшю//.ьшю
  gramm: du,m,gen,comp,brev
 -flex: .и//.аиши//.ѣьши//.ьши
  gramm: du,n,nom,comp,brev
 -flex: .имъ
  gramm: pl,m,dat
 -flex: .ь//.аишь//.ѣьшь//.ьшь
  gramm: sg,m,nom,comp,brev
 -flex: .е//.аише//.ѣьше//.ьше
  gramm: sg,n,nom,comp,brev
 -flex: .има//.ема
  gramm: du,m,ins,brev
 -flex: .ю
  gramm: du,f,gen,brev
 -flex: .ѣьшии//.аишии//.ии//.ьшии
  gramm: pl,m,nom,comp
 -flex: .ую//.аишую//.ѣьшую//.ьшую//.ею//.аишею//.ѣьшею//.ьшею
  gramm: du,f,gen,comp
 -flex: .имъ//.имь//.им
  gramm: sg,m,ins
 -flex: .аго//.аишаго//.ѣьшаго//.ьшаго//.его//.ево//.аишего//.ѣьшего//.ѣьшево//.ьшего//.ьшево
  gramm: sg,m,gen,comp
 -flex: .има//.аишима//.ѣьшима//.ьшима
  gramm: du,f,dat,comp
 -flex: .ими
  gramm: pl,f,ins
 -flex: .и//.аиши//.ѣьши//.ьши//.ѣ//.аишѣ//.ѣьшѣ//.ьшѣ
  gramm: pl,f,acc,comp,brev
 -flex: .ии//.ий
  gramm: sg,m,acc
 -flex: .ихъ//.ь
  gramm: pl,n,gen,brev
 -flex: .ымъ//.аишымъ//.ѣьшымъ//.ьшымъ//.емъ//.аишемъ//.ѣьшемъ//.ьшемъ
  gramm: pl,n,dat,comp,brev
 -flex: .и//.аиши//.ѣьши//.ьши
  gramm: sg,m,loc,comp,brev
 -flex: .ее
  gramm: sg,n,nom
 -flex: .и//.ими
  gramm: pl,n,ins,brev
 -flex: .ымъ//.аишымъ//.ѣьшымъ//.ьшымъ//.имъ//.аишимъ//.ѣьшимъ//.ьшимъ
  gramm: pl,n,dat,comp
 -flex: .ии//.аи//.ѣи
  gramm: sg,m,acc,comp
 -flex: .и//.ѣ
  gramm: pl,f,acc,brev
 -flex: .ю
  gramm: du,m,gen,brev
 -flex: .и
  gramm: sg,f,loc,brev
 -flex: .у//.аишу//.ѣьшу//.ьшу//.ю//.аишю//.ѣьшю//.ьшю
  gramm: du,m,loc,comp,brev
 -flex: .а//.аиша//.ѣьша//.ьша
  gramm: sg,n,gen,comp,brev
 -flex: .ей//.еи
  gramm: sg,f,loc
 -flex: .ии//.ии
  gramm: pl,m,nom
 -flex: .имъ//.аишимъ//.ѣьшимъ//.ьшимъ//.им//.аишим//.ѣьшим//.ьшим//.имь//.аишимь//.ѣьшимь//.ьшимь
  gramm: sg,m,ins,comp
 -flex: .ыя//.ыа//.аишыя//.аишыа//.ѣьшыя//.ѣьшыа//.ьшыя//.ьшыа//.ѣѣ//.аишѣѣ//.ѣьшѣѣ//.ьшѣѣ
  gramm: pl,m,acc,comp
 -flex: .яя
  gramm: sg,f,nom
 -flex: .и
  gramm: du,f,acc,brev
 -flex: .ымъ//.аишымъ//.ѣьшымъ//.ьшымъ//.емъ//.аишемъ//.ѣьшемъ//.ьшемъ
  gramm: pl,m,dat,comp,brev
 -flex: .ую//.аишую//.ѣьшую//.ьшую//.ею//.аишею//.ѣьшею//.ьшею
  gramm: du,m,acc,comp,anim
 -flex: .ымъ//.аишымъ//.ѣьшымъ//.ьшымъ//.имъ//.аишимъ//.ѣьшимъ//.ьшимъ
  gramm: pl,f,dat,comp
 -flex: .a//.аишa//.ѣьшa//.ьшa//.ѣ//.аишѣ//.ѣьшѣ//.ьшѣ
  gramm: pl,n,acc,comp,brev
 -flex: .има//.аишима//.ѣьшима//.ьшима//.ема//.аишема//.ѣьшема//.ьшема
  gramm: du,n,ins,comp,brev
 -flex: .я
  gramm: pl,n,nom,brev
 -flex: .ымъ//.аишымъ//.ѣьшымъ//.ьшымъ//.ямъ//.аишямъ//.ѣьшямъ//.ьшямъ
  gramm: pl,f,dat,comp,brev
 -flex: .има//.аишима//.ѣьшима//.ьшима
  gramm: du,m,dat,comp
 -flex: .я
  gramm: sg,m,acc,brev,anim
 -flex: .има//.яма
  gramm: du,f,ins,brev
 -flex: .е
  gramm: sg,n,acc,brev
 -flex: .ия//.иа//.еѣ
  gramm: sg,f,gen
 -flex: .я//.ѣ
  gramm: pl,n,acc,brev
 -flex: .яя
  gramm: du,m,acc
 -flex: .у//.аишу//.ѣьшу//.ьшу//.ю//.аишю//.ѣьшю//.ьшю
  gramm: du,f,gen,comp,brev
 -flex: .ихъ//.аишихъ//.ѣьшихъ//.ьшихъ//.ь//.аишь//.ѣьшь//.ьшь
  gramm: pl,n,gen,comp,brev
 -flex: .ихъ//.яхъ
  gramm: pl,f,loc,brev
 -flex: .има
  gramm: du,n,dat
 -flex: .юю//.ею
  gramm: du,n,loc
 -flex: .ю
  gramm: sg,n,dat,brev
 -flex: .ую//.аишую//.ѣьшую//.ьшую//.юю//.аишюю//.ѣьшюю//.ьшюю
  gramm: sg,f,acc,comp
 -flex: .ему
  gramm: sg,m,dat
 -flex: .има//.аишима//.ѣьшима//.ьшима
  gramm: du,f,ins,comp
 -flex: .и//.аиши//.ѣьши//.ьши
  gramm: du,f,acc,comp,brev
 -flex: .имъ//.емь//.емъ//.ем
  gramm: sg,m,ins,brev
 -flex: .у//.аишу//.ѣьшу//.ьшу//.ю//.аишю//.ѣьшю//.ьшю
  gramm: sg,f,acc,comp,brev
 -flex: .ей//.аишей//.ѣьшей//.ьшей//.еи//.аишеи//.ѣьшеи//.ьшеи
  gramm: sg,f,loc,comp
 -flex: .ими//.аишими//.ѣьшими//.ьшими
  gramm: pl,n,ins,comp
 -flex: .яя
  gramm: du,m,nom
 -flex: .ю
  gramm: du,m,loc,brev
 -flex: .ая//.аа//.аишая//.аишаа//.ѣьшая//.ѣьшаа//.ьшая//.ьшаа//.яя//.яа//.аишяя//.аишяа//.ѣьшяя//.ѣьшяа//.ьшяя
  gramm: du,m,acc,comp
 -flex: .и//.аиши//.ѣьши//.ьши
  gramm: pl,m,nom,comp,brev
 -flex: .ии//.ии
  gramm: du,n,acc
 -flex: .има//.аишима//.ѣьшима//.ьшима//.яма//.аишяма//.ѣьшяма//.ьшяма
  gramm: du,f,ins,comp,brev
 -flex: .ихъ//.аишихъ//.ѣьшихъ//.ьшихъ
  gramm: pl,f,loc,comp
 -flex: .имъ//.аишимъ//.ѣьшимъ//.ьшимъ//.емь//.аишемь//.ѣьшемь//.ьшемь//.емъ//.аишемъ//.ѣьшемъ//.ьшемъ//.ем//.аишем//.ѣьшем//.ьшем
  gramm: sg,m,ins,comp,brev
 -flex: .ии//.аи//.ѣи
  gramm: sg,m,nom,comp
 -flex: .има//.аишима//.ѣьшима//.ьшима
  gramm: du,n,dat,comp
 -flex: .яго//.его//.ево
  gramm: sg,n,gen
 -flex: .ии//.ии
  gramm: du,f,nom
 -flex: .яя
  gramm: pl,n,nom
 -flex: .ихъ//.аишихъ//.ѣьшихъ//.ьшихъ//.ь//.аишь//.ѣьшь//.ьшь
  gramm: pl,m,gen,comp,brev
 -flex: .ую//.аишую//.ѣьшую//.ьшую//.ею//.аишею//.ѣьшею//.ьшею
  gramm: du,m,gen,comp
 -flex: .ихъ
  gramm: pl,m,gen
 -flex: .ия//.иа//.ѣѣ
  gramm: pl,f,acc
 -flex: .ыя//.ыа//.аишыя//.аишыа//.ѣьшыя//.ѣьшыа//.ьшыя//.ьшыа//.ѣѣ//.аишѣѣ//.ѣьшѣѣ//.ьшѣѣ
  gramm: pl,f,acc,comp
 -flex: .юю//.ею
  gramm: du,m,gen
 -flex: .има//.аишима//.ѣьшима//.ьшима//.ема//.аишема//.ѣьшема//.ьшема
  gramm: du,m,ins,comp,brev
 -flex: .ихъ
  gramm: pl,f,gen
 -flex: .ими//.аишими//.ѣьшими//.ьшими
  gramm: pl,m,ins,comp
 -flex: .ихъ//.яхъ
  gramm: pl,n,loc,brev
 -flex: .ю
  gramm: du,f,loc,brev
 -flex: .и
  gramm: sg,n,loc,brev
 -flex: .ии//.ий
  gramm: sg,m,nom
 -flex: .ую//.аишую//.ѣьшую//.ьшую//.ею//.аишею//.ѣьшею//.ьшею
  gramm: du,m,loc,comp
 -flex: .и//.аиши//.ѣьши//.ьши
  gramm: sg,f,dat,comp,brev
 -flex: .ую//.аишую//.ѣьшую//.ьшую//.ею//.аишею//.ѣьшею//.ьшею
  gramm: du,n,gen,comp
 -flex: .ихъ
  gramm: pl,m,loc
 -flex: .аго//.аишаго//.ѣьшаго//.ьшаго//.его//.ево//.аишего//.ѣьшего//.ѣьшево//.ьшего//.ьшево
  gramm: sg,n,gen,comp
 -flex: .и
  gramm: du,n,acc,brev
 -flex: .и//.аиши//.ѣьши//.ьши//.ими//.аишими//.ѣьшими//.ьшими
  gramm: pl,n,ins,comp,brev
 -flex: .ая//.аа//.аишая//.аишаа//.ѣьшая//.ѣьшаа//.ьшая//.ьшаа//.яя//.яа//.аишяя//.аишяа//.ѣьшяя//.ѣьшяа//.ьшяя
  gramm: du,m,nom,comp
 -flex: .имъ//.емъ
  gramm: pl,m,dat,brev
 -flex: .у//.аишу//.ѣьшу//.ьшу//.ю//.аишю//.ѣьшю//.ьшю
  gramm: du,n,gen,comp,brev
 -flex: .емъ//.емь//.ем
  gramm: sg,m,loc
 -flex: .и//.ѣ
  gramm: pl,f,nom,brev
 -flex: .ихъ//.ь
  gramm: pl,m,gen,brev
 -flex: .я
  gramm: sg,f,nom,brev
 -flex: .имъ
  gramm: pl,f,dat
 -flex: .имъ//.аишимъ//.ѣьшимъ//.ьшимъ//.им//.аишим//.ѣьшим//.ьшим//.имь//.аишимь//.ѣьшимь//.ьшимь
  gramm: sg,n,ins,comp
 -flex: .у//.аишу//.ѣьшу//.ьшу//.ю//.аишю//.ѣьшю//.ьшю
  gramm: sg,n,dat,comp,brev
 -flex: .я
  gramm: sg,m,gen,brev
 -flex: .и//.ѣ
  gramm: pl,m,acc,brev
 -flex: .емъ//.аишемъ//.ѣьшемъ//.ьшемъ
  gramm: sg,m,loc,comp
 -flex: .и//.аиши//.ѣьши//.ьши//.ими//.аишими//.ѣьшими//.ьшими//.ями//.аишями//.ѣьшями//.ьшями
  gramm: pl,f,ins,comp,brev
 -flex: .ихъ
  gramm: pl,m,loc,brev
 -flex: .и//.аиши//.ѣьши//.ьши
  gramm: sg,f,loc,comp,brev
-paradigm: A1i
 -flex: .ѣьшии//.аишии//.ии//.ьшии
  gramm: du,n,acc,comp
 -flex: .ее//.ае//.ѣе
  gramm: sg,n,nom,comp
 -flex: .ю
  gramm: du,n,loc,brev
 -flex: .аго//.аишаго//.ѣьшаго//.ьшаго//.его//.ево//.аишего//.ѣьшего//.ѣьшево//.ьшего//.ьшево
  gramm: sg,m,acc,comp,anim
 -flex: .и//.аиши//.ѣьши//.ьши//.ѣ//.аишѣ//.ѣьшѣ//.ьшѣ
  gramm: pl,m,acc,comp,brev
 -flex: .и//.аиши//.ѣьши//.ьши
  gramm: sg,n,loc,comp,brev
 -flex: .ему//.аишему//.ѣьшему//.ьшему
  gramm: sg,m,dat,comp
 -flex: .ее//.ае//.ѣе
  gramm: sg,n,acc,comp
 -flex: .е//.аише//.ѣьше//.ьше
  gramm: sg,n,acc,comp,brev
 -flex: .ю
  gramm: du,m,acc,brev,anim
 -flex: .ую//.аишую//.ѣьшую//.ьшую//.ею//.аишею//.ѣьшею//.ьшею
  gramm: du,f,loc,comp
 -flex: .ихъ//.аишихъ//.ѣьшихъ//.ьшихъ
  gramm: pl,m,loc,comp,brev
 -flex: .има//.ема
  gramm: du,m,dat,brev
 -flex: .и//.ими//.ями
  gramm: pl,f,ins,brev
 -flex: .ихъ//.аишихъ//.ѣьшихъ//.ьшихъ//.яхъ//.аишяхъ//.ѣьшяхъ//.ьшяхъ
  gramm: pl,n,loc,comp,brev
 -flex: .и
  gramm: pl,m,nom,brev
 -flex: .ихъ
  gramm: pl,f,loc
 -flex: .има//.ема
  gramm: du,n,dat,brev
 -flex: .ею
  gramm: sg,f,ins,brev
 -flex: .и//.емъ
  gramm: sg,m,loc,brev
 -flex: .ихъ//.аишихъ//.ѣьшихъ//.ьшихъ
  gramm: pl,m,loc,comp
 -flex: .ихъ
  gramm: pl,n,loc
 -flex: .и//.аиши//.ѣьши//.ьши//.ѣ//.аишѣ//.ѣьшѣ//.ьшѣ
  gramm: pl,f,nom,comp,brev
 -flex: .ей//.аишей//.ѣьшей//.ьшей//.еи//.аишеи//.ѣьшеи//.ьшеи
  gramm: sg,f,dat,comp
 -flex: .ия//.иа//.аишия//.аишиа//.ѣьшия//.ѣьшиа//.ьшия//.ьшиа//.еѣ//.аишеѣ//.ѣьшеѣ//.ьшеѣ
  gramm: sg,f,gen,comp
 -flex: .има//.аишима//.ѣьшима//.ьшима
  gramm: du,m,ins,comp
 -flex: .ю
  gramm: sg,f,acc,brev
 -flex: .ихъ//.аишихъ//.ѣьшихъ//.ьшихъ//.ь//.аишь//.ѣьшь//.ьшь
  gramm: pl,f,gen,comp,brev
 -flex: .има//.аишима//.ѣьшима//.ьшима//.ема//.аишема//.ѣьшема//.ьшема
  gramm: du,m,dat,comp,brev
 -flex: .ѣьшии//.аишии//.ии//.ьшии
  gramm: du,f,nom,comp
 -flex: .ая//.аа//.аишая//.аишаа//.ѣьшая//.ѣьшаа//.ьшая//.ьшаа//.яя//.яа//.аишяя//.аишяа//.ѣьшяя//.ѣьшяа//.ьшяя
  gramm: pl,n,nom,comp
 -flex: .има//.ема
  gramm: du,n,ins,brev
 -flex: .й
  gramm: sg,m,nom,brev
 -flex: .ею//.аишею//.ѣьшею//.ьшею
  gramm: sg,f,ins,comp
 -flex: .има
  gramm: du,f,ins
 -flex: .ими
  gramm: pl,n,ins
 -flex: .я
  gramm: du,m,nom,brev
 -flex: .ая//.аа//.аишая//.аишаа//.ѣьшая//.ѣьшаа//.ьшая
  gramm: sg,f,nom,comp
 -flex: .емъ//.емь//.ем
  gramm: sg,n,loc
 -flex: .и
  gramm: sg,f,dat,brev
 -flex: .й
  gramm: sg,m,acc,brev
 -flex: .ихъ//.аишихъ//.ѣьшихъ//.ьшихъ
  gramm: pl,n,loc,comp
 -flex: .ь//.аишь//.ѣьшь//.ьшь
  gramm: sg,m,acc,comp,brev
 -flex: .и//.аиши//.ѣьши//.ьши
  gramm: du,f,nom,comp,brev
 -flex: .имъ//.ямъ
  gramm: pl,f,dat,brev
 -flex: .и//.аиши//.ѣьши//.ьши//.ими//.аишими//.ѣьшими//.ьшими
  gramm: pl,m,ins,comp,brev
 -flex: .имъ//.аишимъ//.ѣьшимъ//.ьшимъ//.емь//.аишемь//.ѣьшемь//.ьшемь//.емъ//.аишемъ//.ѣьшемъ//.ьшемъ//.ем//.аишем//.ѣьшем//.ьшем
  gramm: sg,n,ins,comp,brev
 -flex: .у//.аишу//.ѣьшу//.ьшу//.ю//.аишю//.ѣьшю//.ьшю
  gramm: sg,m,dat,comp,brev
 -flex: .а//.аиша//.ѣьша//.ьша
  gramm: sg,m,acc,comp,brev,anim
 -flex: .има
  gramm: du,m,ins
 -flex: .а//.аиша//.ѣьша//.ьша
  gramm: du,m,nom,comp,brev
 -flex: .емъ//.аишемъ//.ѣьшемъ//.ьшемъ
  gramm: sg,n,loc,comp
 -flex: .и//.аиши//.ѣьши//.ьши
  gramm: du,n,acc,comp,brev
 -flex: .има//.аишима//.ѣьшима//.ьшима//.ема//.аишема//.ѣьшема//.ьшема
  gramm: du,n,dat,comp,brev
 -flex: .а//.аиша//.ѣьша//.ьша
  gramm: sg,m,gen,comp,brev
 -flex: .ю
  gramm: du,n,gen,brev
 -flex: .е
  gramm: sg,n,nom,brev
 -flex: .ею
  gramm: sg,f,ins
 -flex: .ихъ
  gramm: pl,n,gen
 -flex: .ыя//.ыа//.аишыя//.аишыа//.ѣьшыя//.ѣьшыа//.ьшыя//.ьшыа//.ѣѣ//.аишѣѣ//.ѣьшѣѣ//.ьшѣѣ
  gramm: pl,f,nom,comp
 -flex: .я
  gramm: du,m,acc,brev
 -flex: .ему
  gramm: sg,n,dat
 -flex: .има//.аишима//.ѣьшима//.ьшима//.яма//.аишяма//.ѣьшяма//.ьшяма
  gramm: du,f,dat,comp,brev
 -flex: .ему//.аишему//.ѣьшему//.ьшему
  gramm: sg,n,dat,comp
 -flex: .у//.аишу//.ѣьшу//.ьшу//.ю//.аишю//.ѣьшю//.ьшю
  gramm: du,n,loc,comp,brev
 -flex: .ихъ//.аишихъ//.ѣьшихъ//.ьшихъ//.яхъ//.аишяхъ//.ѣьшяхъ//.ьшяхъ
  gramm: pl,f,loc,comp,brev
 -flex: .a//.аишa//.ѣьшa//.ьшa
  gramm: pl,n,nom,comp,brev
 -flex: .ѣьшии//.аишии//.ии//.ьшии
  gramm: du,n,nom,comp
 -flex: .ими
  gramm: pl,m,ins
 -flex: .има//.яма
  gramm: du,f,dat,brev
 -flex: .яго//.его//.ево
  gramm: sg,m,gen
 -flex: .ихъ//.аишихъ//.ѣьшихъ//.ьшихъ
  gramm: pl,m,gen,comp
 -flex: .яго//.его//.ево
  gramm: sg,m,acc,anim
 -flex: .има
  gramm: du,f,dat
 -flex: .имъ
  gramm: pl,n,dat
 -flex: .имъ//.емъ
  gramm: pl,n,dat,brev
 -flex: .я
  gramm: sg,n,gen,brev
 -flex: .ымъ//.аишымъ//.ѣьшымъ//.ьшымъ//.имъ//.аишимъ//.ѣьшимъ//.ьшимъ
  gramm: pl,m,dat,comp
 -flex: .имъ//.имь//.им
  gramm: sg,n,ins
 -flex: .у//.аишу//.ѣьшу//.ьшу//.ю//.аишю//.ѣьшю//.ьшю
  gramm: du,f,loc,comp,brev
 -flex: .и
  gramm: du,n,nom,brev
 -flex: .има
  gramm: du,m,dat
 -flex: .и//.аиши//.ѣьши//.ьши//.ѣ//.аишѣ//.ѣьшѣ//.ьшѣ
  gramm: sg,f,gen,comp,brev
 -flex: .има
  gramm: du,n,ins
 -flex: .и
  gramm: du,f,nom,brev
 -flex: .ихъ//.аишихъ//.ѣьшихъ//.ьшихъ
  gramm: pl,f,gen,comp
 -flex: .ю
  gramm: sg,m,dat,brev
 -flex: .ая//.аа//.аишая//.аишаа//.ѣьшая//.ѣьшаа//.ьшая//.ьшаа//.яя//.яа//.аишяя//.аишяа//.ѣьшяя//.ѣьшяа//.ьшяя
  gramm: pl,n,acc,comp
 -flex: .ѣьшии//.аишии//.ии//.ьшии
  gramm: du,f,acc,comp
 -flex: .и//.ими
  gramm: pl,m,ins,brev
 -flex: .ихъ
  gramm: pl,f,gen,brev
 -flex: .ую//.аишую//.ѣьшую//.ьшую//.ею//.аишею//.ѣьшею//.ьшею
  gramm: du,n,loc,comp
 -flex: .имъ//.емь//.ем//.емъ
  gramm: sg,n,ins,brev
 -flex: .ихъ//.аишихъ//.ѣьшихъ//.ьшихъ
  gramm: pl,n,gen,comp
 -flex: .ими//.аишими//.ѣьшими//.ьшими
  gramm: pl,f,ins,comp
 -flex: .а//.аиша//.ѣьша//.ьша
  gramm: du,m,acc,comp,brev
 -flex: .ею//.аишею//.ѣьшею//.ьшею
  gramm: sg,f,ins,comp,brev
 -flex: .у//.аишу//.ѣьшу//.ьшу//.ю//.аишю//.ѣьшю//.ьшю
  gramm: du,m,acc,comp,brev,anim
 -flex: .я
  gramm: sg,f,gen,brev
 -flex: .а//.аиша//.ѣьша//.ьша
  gramm: sg,f,nom,comp,brev
 -flex: .има//.аишима//.ѣьшима//.ьшима
  gramm: du,n,ins,comp
 -flex: .ей//.еи
  gramm: sg,f,dat
 -flex: .у//.аишу//.ѣьшу//.ьшу//.ю//.аишю//.ѣьшю//.ьшю
  gramm: du,m,gen,comp,brev
 -flex: .и//.аиши//.ѣьши//.ьши
  gramm: du,n,nom,comp,brev
 -flex: .имъ
  gramm: pl,m,dat
 -flex: .ь//.аишь//.ѣьшь//.ьшь
  gramm: sg,m,nom,comp,brev
 -flex: .е//.аише//.ѣьше//.ьше
  gramm: sg,n,nom,comp,brev
 -flex: .има//.ема
  gramm: du,m,ins,brev
 -flex: .ю
  gramm: du,f,gen,brev
 -flex: .ѣьшии//.аишии//.ии//.ьшии
  gramm: pl,m,nom,comp
 -flex: .ую//.аишую//.ѣьшую//.ьшую//.ею//.аишею//.ѣьшею//.ьшею
  gramm: du,f,gen,comp
 -flex: .имъ//.имь//.им
  gramm: sg,m,ins
 -flex: .аго//.аишаго//.ѣьшаго//.ьшаго//.его//.ево//.аишего//.ѣьшего//.ѣьшево//.ьшего//.ьшево
  gramm: sg,m,gen,comp
 -flex: .има//.аишима//.ѣьшима//.ьшима
  gramm: du,f,dat,comp
 -flex: .ими
  gramm: pl,f,ins
 -flex: .и//.аиши//.ѣьши//.ьши//.ѣ//.аишѣ//.ѣьшѣ//.ьшѣ
  gramm: pl,f,acc,comp,brev
 -flex: .ихъ
  gramm: pl,n,gen,brev
 -flex: .ымъ//.аишымъ//.ѣьшымъ//.ьшымъ//.емъ//.аишемъ//.ѣьшемъ//.ьшемъ
  gramm: pl,n,dat,comp,brev
 -flex: .и//.аиши//.ѣьши//.ьши
  gramm: sg,m,loc,comp,brev
 -flex: .и//.ими
  gramm: pl,n,ins,brev
 -flex: .ымъ//.аишымъ//.ѣьшымъ//.ьшымъ//.имъ//.аишимъ//.ѣьшимъ//.ьшимъ
  gramm: pl,n,dat,comp
 -flex: .ии//.аи//.ѣи
  gramm: sg,m,acc,comp
 -flex: .и
  gramm: pl,f,acc,brev
 -flex: .ю
  gramm: du,m,gen,brev
 -flex: .и
  gramm: sg,f,loc,brev
 -flex: .у//.аишу//.ѣьшу//.ьшу//.ю//.аишю//.ѣьшю//.ьшю
  gramm: du,m,loc,comp,brev
 -flex: .а//.аиша//.ѣьша//.ьша
  gramm: sg,n,gen,comp,brev
 -flex: .ей//.еи
  gramm: sg,f,loc
 -flex: .имъ//.аишимъ//.ѣьшимъ//.ьшимъ//.им//.аишим//.ѣьшим//.ьшим//.имь//.аишимь//.ѣьшимь//.ьшимь
  gramm: sg,m,ins,comp
 -flex: .ыя//.ыа//.аишыя//.аишыа//.ѣьшыя//.ѣьшыа//.ьшыя//.ьшыа//.ѣѣ//.аишѣѣ//.ѣьшѣѣ//.ьшѣѣ
  gramm: pl,m,acc,comp
 -flex: .и
  gramm: du,f,acc,brev
 -flex: .ымъ//.аишымъ//.ѣьшымъ//.ьшымъ//.емъ//.аишемъ//.ѣьшемъ//.ьшемъ
  gramm: pl,m,dat,comp,brev
 -flex: .ую//.аишую//.ѣьшую//.ьшую//.ею//.аишею//.ѣьшею//.ьшею
  gramm: du,m,acc,comp,anim
 -flex: .ымъ//.аишымъ//.ѣьшымъ//.ьшымъ//.имъ//.аишимъ//.ѣьшимъ//.ьшимъ
  gramm: pl,f,dat,comp
 -flex: .a//.аишa//.ѣьшa//.ьшa//.ѣ//.аишѣ//.ѣьшѣ//.ьшѣ
  gramm: pl,n,acc,comp,brev
 -flex: .има//.аишима//.ѣьшима//.ьшима//.ема//.аишема//.ѣьшема//.ьшема
  gramm: du,n,ins,comp,brev
 -flex: .я
  gramm: pl,n,nom,brev
 -flex: .ымъ//.аишымъ//.ѣьшымъ//.ьшымъ//.ямъ//.аишямъ//.ѣьшямъ//.ьшямъ
  gramm: pl,f,dat,comp,brev
 -flex: .има//.аишима//.ѣьшима//.ьшима
  gramm: du,m,dat,comp
 -flex: .я
  gramm: sg,m,acc,brev,anim
 -flex: .има//.яма
  gramm: du,f,ins,brev
 -flex: .е
  gramm: sg,n,acc,brev
 -flex: .я//.ѣ
  gramm: pl,n,acc,brev
 -flex: .у//.аишу//.ѣьшу//.ьшу//.ю//.аишю//.ѣьшю//.ьшю
  gramm: du,f,gen,comp,brev
 -flex: .ихъ//.аишихъ//.ѣьшихъ//.ьшихъ//.ь//.аишь//.ѣьшь//.ьшь
  gramm: pl,n,gen,comp,brev
 -flex: .ихъ//.яхъ
  gramm: pl,f,loc,brev
 -flex: .има
  gramm: du,n,dat
 -flex: .ю
  gramm: sg,n,dat,brev
 -flex: .ую//.аишую//.ѣьшую//.ьшую//.юю//.аишюю//.ѣьшюю//.ьшюю
  gramm: sg,f,acc,comp
 -flex: .ему
  gramm: sg,m,dat
 -flex: .има//.аишима//.ѣьшима//.ьшима
  gramm: du,f,ins,comp
 -flex: .и//.аиши//.ѣьши//.ьши
  gramm: du,f,acc,comp,brev
 -flex: .имъ//.емь//.ем//.емъ
  gramm: sg,m,ins,brev
 -flex: .у//.аишу//.ѣьшу//.ьшу//.ю//.аишю//.ѣьшю//.ьшю
  gramm: sg,f,acc,comp,brev
 -flex: .ей//.аишей//.ѣьшей//.ьшей//.еи//.аишеи//.ѣьшеи//.ьшеи
  gramm: sg,f,loc,comp
 -flex: .ими//.аишими//.ѣьшими//.ьшими
  gramm: pl,n,ins,comp
 -flex: .ю
  gramm: du,m,loc,brev
 -flex: .ая//.аа//.аишая//.аишаа//.ѣьшая//.ѣьшаа//.ьшая//.ьшаа//.яя//.яа//.аишяя//.аишяа//.ѣьшяя//.ѣьшяа//.ьшяя
  gramm: du,m,acc,comp
 -flex: .и//.аиши//.ѣьши//.ьши
  gramm: pl,m,nom,comp,brev
 -flex: .има//.аишима//.ѣьшима//.ьшима//.яма//.аишяма//.ѣьшяма//.ьшяма
  gramm: du,f,ins,comp,brev
 -flex: .ихъ//.аишихъ//.ѣьшихъ//.ьшихъ
  gramm: pl,f,loc,comp
 -flex: .имъ//.аишимъ//.ѣьшимъ//.ьшимъ//.емь//.аишемь//.ѣьшемь//.ьшемь//.емъ//.аишемъ//.ѣьшемъ//.ьшемъ//.ем//.аишем//.ѣьшем//.ьшем
  gramm: sg,m,ins,comp,brev
 -flex: .ии//.аи//.ѣи
  gramm: sg,m,nom,comp
 -flex: .има//.аишима//.ѣьшима//.ьшима
  gramm: du,n,dat,comp
 -flex: .яго//.его//.ево
  gramm: sg,n,gen
 -flex: .ихъ//.аишихъ//.ѣьшихъ//.ьшихъ//.ь//.аишь//.ѣьшь//.ьшь
  gramm: pl,m,gen,comp,brev
 -flex: .ую//.аишую//.ѣьшую//.ьшую//.ею//.аишею//.ѣьшею//.ьшею
  gramm: du,m,gen,comp
 -flex: .ихъ
  gramm: pl,m,gen
 -flex: .ыя//.ыа//.аишыя//.аишыа//.ѣьшыя//.ѣьшыа//.ьшыя//.ьшыа//.ѣѣ//.аишѣѣ//.ѣьшѣѣ//.ьшѣѣ
  gramm: pl,f,acc,comp
 -flex: .има//.аишима//.ѣьшима//.ьшима//.ема//.аишема//.ѣьшема//.ьшема
  gramm: du,m,ins,comp,brev
 -flex: .ихъ
  gramm: pl,f,gen
 -flex: .ими//.аишими//.ѣьшими//.ьшими
  gramm: pl,m,ins,comp
 -flex: .ихъ//.яхъ
  gramm: pl,n,loc,brev
 -flex: .ю
  gramm: du,f,loc,brev
 -flex: .и//.емъ
  gramm: sg,n,loc,brev
 -flex: .ую//.аишую//.ѣьшую//.ьшую//.ею//.аишею//.ѣьшею//.ьшею
  gramm: du,m,loc,comp
 -flex: .и//.аиши//.ѣьши//.ьши
  gramm: sg,f,dat,comp,brev
 -flex: .ую//.аишую//.ѣьшую//.ьшую//.ею//.аишею//.ѣьшею//.ьшею
  gramm: du,n,gen,comp
 -flex: .ихъ
  gramm: pl,m,loc
 -flex: .аго//.аишаго//.ѣьшаго//.ьшаго//.его//.ево//.аишего//.ѣьшего//.ѣьшево//.ьшего//.ьшево
  gramm: sg,n,gen,comp
 -flex: .и
  gramm: du,n,acc,brev
 -flex: .и//.аиши//.ѣьши//.ьши//.ими//.аишими//.ѣьшими//.ьшими
  gramm: pl,n,ins,comp,brev
 -flex: .ая//.аа//.аишая//.аишаа//.ѣьшая//.ѣьшаа//.ьшая//.ьшаа//.яя//.яа//.аишяя//.аишяа//.ѣьшяя//.ѣьшяа//.ьшяя
  gramm: du,m,nom,comp
 -flex: .имъ//.емъ
  gramm: pl,m,dat,brev
 -flex: .у//.аишу//.ѣьшу//.ьшу//.ю//.аишю//.ѣьшю//.ьшю
  gramm: du,n,gen,comp,brev
 -flex: .емъ//.емь//.ем
  gramm: sg,m,loc
 -flex: .и
  gramm: pl,f,nom,brev
 -flex: .ихъ
  gramm: pl,m,gen,brev
 -flex: .я
  gramm: sg,f,nom,brev
 -flex: .имъ
  gramm: pl,f,dat
 -flex: .имъ//.аишимъ//.ѣьшимъ//.ьшимъ//.им//.аишим//.ѣьшим//.ьшим//.имь//.аишимь//.ѣьшимь//.ьшимь
  gramm: sg,n,ins,comp
 -flex: .у//.аишу//.ѣьшу//.ьшу//.ю//.аишю//.ѣьшю//.ьшю
  gramm: sg,n,dat,comp,brev
 -flex: .я
  gramm: sg,m,gen,brev
 -flex: .и
  gramm: pl,m,acc,brev
 -flex: .емъ//.аишемъ//.ѣьшемъ//.ьшемъ
  gramm: sg,m,loc,comp
 -flex: .и//.аиши//.ѣьши//.ьши//.ими//.аишими//.ѣьшими//.ьшими//.ями//.аишями//.ѣьшями//.ьшями
  gramm: pl,f,ins,comp,brev
 -flex: .ихъ
  gramm: pl,m,loc,brev
 -flex: .и//.аиши//.ѣьши//.ьши
  gramm: sg,f,loc,comp,brev
-paradigm: A1j*
 -flex: .ѣьшии//.аишии//.ии//.ьшии
  gramm: du,n,acc,comp
 -flex: .ее//.ае//.ѣе
  gramm: sg,n,nom,comp
 -flex: .юю//.ею
  gramm: du,m,acc,anim
 -flex: .ю
  gramm: du,n,loc,brev
 -flex: .аго//.аишаго//.ѣьшаго//.ьшаго//.его//.ево//.аишего//.ѣьшего//.ѣьшево//.ьшего//.ьшево
  gramm: sg,m,acc,comp,anim
 -flex: .и//.аиши//.ѣьши//.ьши//.ѣ//.аишѣ//.ѣьшѣ//.ьшѣ
  gramm: pl,m,acc,comp,brev
 -flex: .и//.аиши//.ѣьши//.ьши
  gramm: sg,n,loc,comp,brev
 -flex: .ему//.аишему//.ѣьшему//.ьшему
  gramm: sg,m,dat,comp
 -flex: .ее
  gramm: sg,n,acc
 -flex: .ее//.ае//.ѣе
  gramm: sg,n,acc,comp
 -flex: .е//.аише//.ѣьше//.ьше
  gramm: sg,n,acc,comp,brev
 -flex: .ю
  gramm: du,m,acc,brev,anim
 -flex: .ую//.аишую//.ѣьшую//.ьшую//.ею//.аишею//.ѣьшею//.ьшею
  gramm: du,f,loc,comp
 -flex: .ихъ//.аишихъ//.ѣьшихъ//.ьшихъ
  gramm: pl,m,loc,comp,brev
 -flex: .има//.ема
  gramm: du,m,dat,brev
 -flex: .и//.ими//.ями
  gramm: pl,f,ins,brev
 -flex: .ихъ//.аишихъ//.ѣьшихъ//.ьшихъ//.яхъ//.аишяхъ//.ѣьшяхъ//.ьшяхъ
  gramm: pl,n,loc,comp,brev
 -flex: .и
  gramm: pl,m,nom,brev
 -flex: .ихъ
  gramm: pl,f,loc
 -flex: .има//.ема
  gramm: du,n,dat,brev
 -flex: .ею
  gramm: sg,f,ins,brev
 -flex: .юю//.ею
  gramm: du,m,loc
 -flex: .и
  gramm: sg,m,loc,brev
 -flex: .ихъ//.аишихъ//.ѣьшихъ//.ьшихъ
  gramm: pl,m,loc,comp
 -flex: .ихъ
  gramm: pl,n,loc
 -flex: .юю//.ею
  gramm: du,f,loc
 -flex: .и//.аиши//.ѣьши//.ьши//.ѣ//.аишѣ//.ѣьшѣ//.ьшѣ
  gramm: pl,f,nom,comp,brev
 -flex: .ей//.аишей//.ѣьшей//.ьшей//.еи//.аишеи//.ѣьшеи//.ьшеи
  gramm: sg,f,dat,comp
 -flex: .ия//.иа//.аишия//.аишиа//.ѣьшия//.ѣьшиа//.ьшия//.ьшиа//.еѣ//.аишеѣ//.ѣьшеѣ//.ьшеѣ
  gramm: sg,f,gen,comp
 -flex: .юю
  gramm: sg,f,acc
 -flex: .има//.аишима//.ѣьшима//.ьшима
  gramm: du,m,ins,comp
 -flex: .ю
  gramm: sg,f,acc,brev
 -flex: .ихъ//.аишихъ//.ѣьшихъ//.ьшихъ//.ь//.аишь//.ѣьшь//.ьшь
  gramm: pl,f,gen,comp,brev
 -flex: .има//.аишима//.ѣьшима//.ьшима//.ема//.аишема//.ѣьшема//.ьшема
  gramm: du,m,dat,comp,brev
 -flex: .ѣьшии//.аишии//.ии//.ьшии
  gramm: du,f,nom,comp
 -flex: .ая//.аа//.аишая//.аишаа//.ѣьшая//.ѣьшаа//.ьшая//.ьшаа//.яя//.яа//.аишяя//.аишяа//.ѣьшяя//.ѣьшяа//.ьшяя
  gramm: pl,n,nom,comp
 -flex: .ии//.ии
  gramm: du,n,nom
 -flex: .има//.ема
  gramm: du,n,ins,brev
 -flex: <1>.ь
  gramm: sg,m,nom,brev
 -flex: .ею//.аишею//.ѣьшею//.ьшею
  gramm: sg,f,ins,comp
 -flex: .има
  gramm: du,f,ins
 -flex: .ими
  gramm: pl,n,ins
 -flex: .я
  gramm: du,m,nom,brev
 -flex: .ая//.аа//.аишая//.аишаа//.ѣьшая//.ѣьшаа//.ьшая
  gramm: sg,f,nom,comp
 -flex: .емъ//.ем//.емь
  gramm: sg,n,loc
 -flex: .и
  gramm: sg,f,dat,brev
 -flex: <1>.ь
  gramm: sg,m,acc,brev
 -flex: .ихъ//.аишихъ//.ѣьшихъ//.ьшихъ
  gramm: pl,n,loc,comp
 -flex: .ь//.аишь//.ѣьшь//.ьшь
  gramm: sg,m,acc,comp,brev
 -flex: .и//.аиши//.ѣьши//.ьши
  gramm: du,f,nom,comp,brev
 -flex: .имъ//.ямъ
  gramm: pl,f,dat,brev
 -flex: .и//.аиши//.ѣьши//.ьши//.ими//.аишими//.ѣьшими//.ьшими
  gramm: pl,m,ins,comp,brev
 -flex: .имъ//.аишимъ//.ѣьшимъ//.ьшимъ//.емь//.аишемь//.ѣьшемь//.ьшемь//.емъ//.аишемъ//.ѣьшемъ//.ьшемъ//.ем//.аишем//.ѣьшем//.ьшем
  gramm: sg,n,ins,comp,brev
 -flex: .у//.аишу//.ѣьшу//.ьшу//.ю//.аишю//.ѣьшю//.ьшю
  gramm: sg,m,dat,comp,brev
 -flex: .а//.аиша//.ѣьша//.ьша
  gramm: sg,m,acc,comp,brev,anim
 -flex: .има
  gramm: du,m,ins
 -flex: .а//.аиша//.ѣьша//.ьша
  gramm: du,m,nom,comp,brev
 -flex: .емъ//.аишемъ//.ѣьшемъ//.ьшемъ
  gramm: sg,n,loc,comp
 -flex: .и//.аиши//.ѣьши//.ьши
  gramm: du,n,acc,comp,brev
 -flex: .има//.аишима//.ѣьшима//.ьшима//.ема//.аишема//.ѣьшема//.ьшема
  gramm: du,n,dat,comp,brev
 -flex: .а//.аиша//.ѣьша//.ьша
  gramm: sg,m,gen,comp,brev
 -flex: .ия//.иа//.ѣѣ
  gramm: pl,f,nom
 -flex: .ю
  gramm: du,n,gen,brev
 -flex: .е
  gramm: sg,n,nom,brev
 -flex: .ею
  gramm: sg,f,ins
 -flex: .юю//.ею
  gramm: du,f,gen
 -flex: .ихъ
  gramm: pl,n,gen
 -flex: .ыя//.ыа//.аишыя//.аишыа//.ѣьшыя//.ѣьшыа//.ьшыя//.ьшыа//.ѣѣ//.аишѣѣ//.ѣьшѣѣ//.ьшѣѣ
  gramm: pl,f,nom,comp
 -flex: .я
  gramm: du,m,acc,brev
 -flex: .ему
  gramm: sg,n,dat
 -flex: .има//.аишима//.ѣьшима//.ьшима//.яма//.аишяма//.ѣьшяма//.ьшяма
  gramm: du,f,dat,comp,brev
 -flex: .ему//.аишему//.ѣьшему//.ьшему
  gramm: sg,n,dat,comp
 -flex: .у//.аишу//.ѣьшу//.ьшу//.ю//.аишю//.ѣьшю//.ьшю
  gramm: du,n,loc,comp,brev
 -flex: .юю//.ею
  gramm: du,n,gen
 -flex: .ихъ//.аишихъ//.ѣьшихъ//.ьшихъ//.яхъ//.аишяхъ//.ѣьшяхъ//.ьшяхъ
  gramm: pl,f,loc,comp,brev
 -flex: .a//.аишa//.ѣьшa//.ьшa
  gramm: pl,n,nom,comp,brev
 -flex: .ѣьшии//.аишии//.ии//.ьшии
  gramm: du,n,nom,comp
 -flex: .ими
  gramm: pl,m,ins
 -flex: .има//.яма
  gramm: du,f,dat,brev
 -flex: .яго//.его//.ево
  gramm: sg,m,gen
 -flex: .ихъ//.аишихъ//.ѣьшихъ//.ьшихъ
  gramm: pl,m,gen,comp
 -flex: .яго//.его//.ево
  gramm: sg,m,acc,anim
 -flex: .има
  gramm: du,f,dat
 -flex: .имъ
  gramm: pl,n,dat
 -flex: .имъ//.емъ
  gramm: pl,n,dat,brev
 -flex: .я
  gramm: sg,n,gen,brev
 -flex: .ымъ//.аишымъ//.ѣьшымъ//.ьшымъ//.имъ//.аишимъ//.ѣьшимъ//.ьшимъ
  gramm: pl,m,dat,comp
 -flex: .имъ//.имь//.им
  gramm: sg,n,ins
 -flex: .у//.аишу//.ѣьшу//.ьшу//.ю//.аишю//.ѣьшю//.ьшю
  gramm: du,f,loc,comp,brev
 -flex: .и
  gramm: du,n,nom,brev
 -flex: .яя
  gramm: pl,n,acc
 -flex: .ии//.ии
  gramm: du,f,acc
 -flex: .има
  gramm: du,m,dat
 -flex: .и//.аиши//.ѣьши//.ьши//.ѣ//.аишѣ//.ѣьшѣ//.ьшѣ
  gramm: sg,f,gen,comp,brev
 -flex: .има
  gramm: du,n,ins
 -flex: .и
  gramm: du,f,nom,brev
 -flex: .ия//.иа//.ѣѣ
  gramm: pl,m,acc
 -flex: .ихъ//.аишихъ//.ѣьшихъ//.ьшихъ
  gramm: pl,f,gen,comp
 -flex: .ю
  gramm: sg,m,dat,brev
 -flex: .ая//.аа//.аишая//.аишаа//.ѣьшая//.ѣьшаа//.ьшая//.ьшаа//.яя//.яа//.аишяя//.аишяа//.ѣьшяя//.ѣьшяа//.ьшяя
  gramm: pl,n,acc,comp
 -flex: .ѣьшии//.аишии//.ии//.ьшии
  gramm: du,f,acc,comp
 -flex: .и//.ими
  gramm: pl,m,ins,brev
 -flex: .ихъ//.ь
  gramm: pl,f,gen,brev
 -flex: .ую//.аишую//.ѣьшую//.ьшую//.ею//.аишею//.ѣьшею//.ьшею
  gramm: du,n,loc,comp
 -flex: .имъ//.емь//.ем//.емъ
  gramm: sg,n,ins,brev
 -flex: .ихъ//.аишихъ//.ѣьшихъ//.ьшихъ
  gramm: pl,n,gen,comp
 -flex: .ими//.аишими//.ѣьшими//.ьшими
  gramm: pl,f,ins,comp
 -flex: .а//.аиша//.ѣьша//.ьша
  gramm: du,m,acc,comp,brev
 -flex: .ею//.аишею//.ѣьшею//.ьшею
  gramm: sg,f,ins,comp,brev
 -flex: .у//.аишу//.ѣьшу//.ьшу//.ю//.аишю//.ѣьшю//.ьшю
  gramm: du,m,acc,comp,brev,anim
 -flex: .и//.ѣ
  gramm: sg,f,gen,brev
 -flex: .а//.аиша//.ѣьша//.ьша
  gramm: sg,f,nom,comp,brev
 -flex: .има//.аишима//.ѣьшима//.ьшима
  gramm: du,n,ins,comp
 -flex: .ей//.еи
  gramm: sg,f,dat
 -flex: .у//.аишу//.ѣьшу//.ьшу//.ю//.аишю//.ѣьшю//.ьшю
  gramm: du,m,gen,comp,brev
 -flex: .и//.аиши//.ѣьши//.ьши
  gramm: du,n,nom,comp,brev
 -flex: .имъ
  gramm: pl,m,dat
 -flex: .ь//.аишь//.ѣьшь//.ьшь
  gramm: sg,m,nom,comp,brev
 -flex: .е//.аише//.ѣьше//.ьше
  gramm: sg,n,nom,comp,brev
 -flex: .има//.ема
  gramm: du,m,ins,brev
 -flex: .ю
  gramm: du,f,gen,brev
 -flex: .ѣьшии//.аишии//.ии//.ьшии
  gramm: pl,m,nom,comp
 -flex: .ую//.аишую//.ѣьшую//.ьшую//.ею//.аишею//.ѣьшею//.ьшею
  gramm: du,f,gen,comp
 -flex: .имъ//.имь//.им
  gramm: sg,m,ins
 -flex: .аго//.аишаго//.ѣьшаго//.ьшаго//.его//.ево//.аишего//.ѣьшего//.ѣьшево//.ьшего//.ьшево
  gramm: sg,m,gen,comp
 -flex: .има//.аишима//.ѣьшима//.ьшима
  gramm: du,f,dat,comp
 -flex: .ими
  gramm: pl,f,ins
 -flex: .и//.аиши//.ѣьши//.ьши//.ѣ//.аишѣ//.ѣьшѣ//.ьшѣ
  gramm: pl,f,acc,comp,brev
 -flex: .ии//.ий
  gramm: sg,m,acc
 -flex: .ихъ//.ь
  gramm: pl,n,gen,brev
 -flex: .ымъ//.аишымъ//.ѣьшымъ//.ьшымъ//.емъ//.аишемъ//.ѣьшемъ//.ьшемъ
  gramm: pl,n,dat,comp,brev
 -flex: .и//.аиши//.ѣьши//.ьши
  gramm: sg,m,loc,comp,brev
 -flex: .ее
  gramm: sg,n,nom
 -flex: .и//.ими
  gramm: pl,n,ins,brev
 -flex: .ымъ//.аишымъ//.ѣьшымъ//.ьшымъ//.имъ//.аишимъ//.ѣьшимъ//.ьшимъ
  gramm: pl,n,dat,comp
 -flex: .ии//.аи//.ѣи
  gramm: sg,m,acc,comp
 -flex: .и//.ѣ
  gramm: pl,f,acc,brev
 -flex: .ю
  gramm: du,m,gen,brev
 -flex: .и
  gramm: sg,f,loc,brev
 -flex: .у//.аишу//.ѣьшу//.ьшу//.ю//.аишю//.ѣьшю//.ьшю
  gramm: du,m,loc,comp,brev
 -flex: .а//.аиша//.ѣьша//.ьша
  gramm: sg,n,gen,comp,brev
 -flex: .ей//.еи
  gramm: sg,f,loc
 -flex: .ии//.ии
  gramm: pl,m,nom
 -flex: .имъ//.аишимъ//.ѣьшимъ//.ьшимъ//.им//.аишим//.ѣьшим//.ьшим//.имь//.аишимь//.ѣьшимь//.ьшимь
  gramm: sg,m,ins,comp
 -flex: .ыя//.ыа//.аишыя//.аишыа//.ѣьшыя//.ѣьшыа//.ьшыя//.ьшыа//.ѣѣ//.аишѣѣ//.ѣьшѣѣ//.ьшѣѣ
  gramm: pl,m,acc,comp
 -flex: .яя
  gramm: sg,f,nom
 -flex: .и
  gramm: du,f,acc,brev
 -flex: .ымъ//.аишымъ//.ѣьшымъ//.ьшымъ//.емъ//.аишемъ//.ѣьшемъ//.ьшемъ
  gramm: pl,m,dat,comp,brev
 -flex: .ую//.аишую//.ѣьшую//.ьшую//.ею//.аишею//.ѣьшею//.ьшею
  gramm: du,m,acc,comp,anim
 -flex: .ымъ//.аишымъ//.ѣьшымъ//.ьшымъ//.имъ//.аишимъ//.ѣьшимъ//.ьшимъ
  gramm: pl,f,dat,comp
 -flex: .a//.аишa//.ѣьшa//.ьшa//.ѣ//.аишѣ//.ѣьшѣ//.ьшѣ
  gramm: pl,n,acc,comp,brev
 -flex: .има//.аишима//.ѣьшима//.ьшима//.ема//.аишема//.ѣьшема//.ьшема
  gramm: du,n,ins,comp,brev
 -flex: .я
  gramm: pl,n,nom,brev
 -flex: .ымъ//.аишымъ//.ѣьшымъ//.ьшымъ//.ямъ//.аишямъ//.ѣьшямъ//.ьшямъ
  gramm: pl,f,dat,comp,brev
 -flex: .има//.аишима//.ѣьшима//.ьшима
  gramm: du,m,dat,comp
 -flex: .я
  gramm: sg,m,acc,brev,anim
 -flex: .има//.яма
  gramm: du,f,ins,brev
 -flex: .е
  gramm: sg,n,acc,brev
 -flex: .ия//.иа//.еѣ
  gramm: sg,f,gen
 -flex: .я//.ѣ
  gramm: pl,n,acc,brev
 -flex: .яя
  gramm: du,m,acc
 -flex: .у//.аишу//.ѣьшу//.ьшу//.ю//.аишю//.ѣьшю//.ьшю
  gramm: du,f,gen,comp,brev
 -flex: .ихъ//.аишихъ//.ѣьшихъ//.ьшихъ//.ь//.аишь//.ѣьшь//.ьшь
  gramm: pl,n,gen,comp,brev
 -flex: .ихъ//.яхъ
  gramm: pl,f,loc,brev
 -flex: .има
  gramm: du,n,dat
 -flex: .юю//.ею
  gramm: du,n,loc
 -flex: .ю
  gramm: sg,n,dat,brev
 -flex: .ую//.аишую//.ѣьшую//.ьшую//.юю//.аишюю//.ѣьшюю//.ьшюю
  gramm: sg,f,acc,comp
 -flex: .ему
  gramm: sg,m,dat
 -flex: .има//.аишима//.ѣьшима//.ьшима
  gramm: du,f,ins,comp
 -flex: .и//.аиши//.ѣьши//.ьши
  gramm: du,f,acc,comp,brev
 -flex: .имъ//.емь//.емъ//.ем
  gramm: sg,m,ins,brev
 -flex: .у//.аишу//.ѣьшу//.ьшу//.ю//.аишю//.ѣьшю//.ьшю
  gramm: sg,f,acc,comp,brev
 -flex: .ей//.аишей//.ѣьшей//.ьшей//.еи//.аишеи//.ѣьшеи//.ьшеи
  gramm: sg,f,loc,comp
 -flex: .ими//.аишими//.ѣьшими//.ьшими
  gramm: pl,n,ins,comp
 -flex: .яя
  gramm: du,m,nom
 -flex: .ю
  gramm: du,m,loc,brev
 -flex: .ая//.аа//.аишая//.аишаа//.ѣьшая//.ѣьшаа//.ьшая//.ьшаа//.яя//.яа//.аишяя//.аишяа//.ѣьшяя//.ѣьшяа//.ьшяя
  gramm: du,m,acc,comp
 -flex: .и//.аиши//.ѣьши//.ьши
  gramm: pl,m,nom,comp,brev
 -flex: .ии//.ии
  gramm: du,n,acc
 -flex: .има//.аишима//.ѣьшима//.ьшима//.яма//.аишяма//.ѣьшяма//.ьшяма
  gramm: du,f,ins,comp,brev
 -flex: .ихъ//.аишихъ//.ѣьшихъ//.ьшихъ
  gramm: pl,f,loc,comp
 -flex: .имъ//.аишимъ//.ѣьшимъ//.ьшимъ//.емь//.аишемь//.ѣьшемь//.ьшемь//.емъ//.аишемъ//.ѣьшемъ//.ьшемъ//.ем//.аишем//.ѣьшем//.ьшем
  gramm: sg,m,ins,comp,brev
 -flex: .ии//.аи//.ѣи
  gramm: sg,m,nom,comp
 -flex: .има//.аишима//.ѣьшима//.ьшима
  gramm: du,n,dat,comp
 -flex: .яго//.его//.ево
  gramm: sg,n,gen
 -flex: .ии//.ии
  gramm: du,f,nom
 -flex: .яя
  gramm: pl,n,nom
 -flex: .ихъ//.аишихъ//.ѣьшихъ//.ьшихъ//.ь//.аишь//.ѣьшь//.ьшь
  gramm: pl,m,gen,comp,brev
 -flex: .ую//.аишую//.ѣьшую//.ьшую//.ею//.аишею//.ѣьшею//.ьшею
  gramm: du,m,gen,comp
 -flex: .ихъ
  gramm: pl,m,gen
 -flex: .ия//.иа//.ѣѣ
  gramm: pl,f,acc
 -flex: .ыя//.ыа//.аишыя//.аишыа//.ѣьшыя//.ѣьшыа//.ьшыя//.ьшыа//.ѣѣ//.аишѣѣ//.ѣьшѣѣ//.ьшѣѣ
  gramm: pl,f,acc,comp
 -flex: .юю//.ею
  gramm: du,m,gen
 -flex: .има//.аишима//.ѣьшима//.ьшима//.ема//.аишема//.ѣьшема//.ьшема
  gramm: du,m,ins,comp,brev
 -flex: .ихъ
  gramm: pl,f,gen
 -flex: .ими//.аишими//.ѣьшими//.ьшими
  gramm: pl,m,ins,comp
 -flex: .ихъ//.яхъ
  gramm: pl,n,loc,brev
 -flex: .ю
  gramm: du,f,loc,brev
 -flex: .и
  gramm: sg,n,loc,brev
 -flex: .ии//.ий
  gramm: sg,m,nom
 -flex: .ую//.аишую//.ѣьшую//.ьшую//.ею//.аишею//.ѣьшею//.ьшею
  gramm: du,m,loc,comp
 -flex: .и//.аиши//.ѣьши//.ьши
  gramm: sg,f,dat,comp,brev
 -flex: .ую//.аишую//.ѣьшую//.ьшую//.ею//.аишею//.ѣьшею//.ьшею
  gramm: du,n,gen,comp
 -flex: .ихъ
  gramm: pl,m,loc
 -flex: .аго//.аишаго//.ѣьшаго//.ьшаго//.его//.ево//.аишего//.ѣьшего//.ѣьшево//.ьшего//.ьшево
  gramm: sg,n,gen,comp
 -flex: .и
  gramm: du,n,acc,brev
 -flex: .и//.аиши//.ѣьши//.ьши//.ими//.аишими//.ѣьшими//.ьшими
  gramm: pl,n,ins,comp,brev
 -flex: .ая//.аа//.аишая//.аишаа//.ѣьшая//.ѣьшаа//.ьшая//.ьшаа//.яя//.яа//.аишяя//.аишяа//.ѣьшяя//.ѣьшяа//.ьшяя
  gramm: du,m,nom,comp
 -flex: .имъ//.емъ
  gramm: pl,m,dat,brev
 -flex: .у//.аишу//.ѣьшу//.ьшу//.ю//.аишю//.ѣьшю//.ьшю
  gramm: du,n,gen,comp,brev
 -flex: .емъ//.емь//.ем
  gramm: sg,m,loc
 -flex: .и//.ѣ
  gramm: pl,f,nom,brev
 -flex: .ихъ//.ь
  gramm: pl,m,gen,brev
 -flex: .я
  gramm: sg,f,nom,brev
 -flex: .имъ
  gramm: pl,f,dat
 -flex: .имъ//.аишимъ//.ѣьшимъ//.ьшимъ//.им//.аишим//.ѣьшим//.ьшим//.имь//.аишимь//.ѣьшимь//.ьшимь
  gramm: sg,n,ins,comp
 -flex: .у//.аишу//.ѣьшу//.ьшу//.ю//.аишю//.ѣьшю//.ьшю
  gramm: sg,n,dat,comp,brev
 -flex: .я
  gramm: sg,m,gen,brev
 -flex: .и//.ѣ
  gramm: pl,m,acc,brev
 -flex: .емъ//.аишемъ//.ѣьшемъ//.ьшемъ
  gramm: sg,m,loc,comp
 -flex: .и//.аиши//.ѣьши//.ьши//.ими//.аишими//.ѣьшими//.ьшими//.ями//.аишями//.ѣьшями//.ьшями
  gramm: pl,f,ins,comp,brev
 -flex: .ихъ
  gramm: pl,m,loc,brev
 -flex: .и//.аиши//.ѣьши//.ьши
  gramm: sg,f,loc,comp,brev
-paradigm: A1k
 -flex: .ѣьшии//.аишии//.ии//.ьшии
  gramm: du,n,acc,comp
 -flex: .ее//.ае//.ѣе
  gramm: sg,n,nom,comp
 -flex: .ую//.ою
  gramm: du,m,acc,anim
 -flex: .у
  gramm: du,n,loc,brev
 -flex: .аго//.аишаго//.ѣьшаго//.ьшаго//.его//.ево//.аишего//.ѣьшего//.ѣьшево//.ьшего//.ьшево
  gramm: sg,m,acc,comp,anim
 -flex: .и//.аиши//.ѣьши//.ьши//.ѣ//.аишѣ//.ѣьшѣ//.ьшѣ
  gramm: pl,m,acc,comp,brev
 -flex: .и//.аиши//.ѣьши//.ьши
  gramm: sg,n,loc,comp,brev
 -flex: .ему//.аишему//.ѣьшему//.ьшему
  gramm: sg,m,dat,comp
 -flex: .ое
  gramm: sg,n,acc
 -flex: .ее//.ае//.ѣе
  gramm: sg,n,acc,comp
 -flex: .е//.аише//.ѣьше//.ьше
  gramm: sg,n,acc,comp,brev
 -flex: .у
  gramm: du,m,acc,brev,anim
 -flex: .ую//.аишую//.ѣьшую//.ьшую//.ею//.аишею//.ѣьшею//.ьшею
  gramm: du,f,loc,comp
 -flex: .ихъ//.аишихъ//.ѣьшихъ//.ьшихъ
  gramm: pl,m,loc,comp,brev
 -flex: .има//.<2>.ема//.ема
  gramm: du,m,dat,brev
 -flex: .и//.ими//.ями
  gramm: pl,f,ins,brev
 -flex: .ихъ//.аишихъ//.ѣьшихъ//.ьшихъ//.яхъ//.аишяхъ//.ѣьшяхъ//.ьшяхъ
  gramm: pl,n,loc,comp,brev
 -flex: <2>.ы//.<2>.и
  gramm: pl,m,nom,brev
 -flex: .ихъ
  gramm: pl,f,loc
 -flex: .има//.ома//.ема
  gramm: du,n,dat,brev
 -flex: .ою
  gramm: sg,f,ins,brev
 -flex: .ую//.ою
  gramm: du,m,loc
 -flex: <2>.ѣ
  gramm: sg,m,loc,brev
 -flex: .ихъ//.аишихъ//.ѣьшихъ//.ьшихъ
  gramm: pl,m,loc,comp
 -flex: .ихъ
  gramm: pl,n,loc
 -flex: .ую//.ою
  gramm: du,f,loc
 -flex: .и//.аиши//.ѣьши//.ьши//.ѣ//.аишѣ//.ѣьшѣ//.ьшѣ
  gramm: pl,f,nom,comp,brev
 -flex: .ей//.аишей//.ѣьшей//.ьшей//.еи//.аишеи//.ѣьшеи//.ьшеи
  gramm: sg,f,dat,comp
 -flex: .ия//.иа//.аишия//.аишиа//.ѣьшия//.ѣьшиа//.ьшия//.ьшиа//.еѣ//.аишеѣ//.ѣьшеѣ//.ьшеѣ
  gramm: sg,f,gen,comp
 -flex: .ую
  gramm: sg,f,acc
 -flex: .има//.аишима//.ѣьшима//.ьшима
  gramm: du,m,ins,comp
 -flex: .у
  gramm: sg,f,acc,brev
 -flex: .ихъ//.аишихъ//.ѣьшихъ//.ьшихъ//.ь//.аишь//.ѣьшь//.ьшь
  gramm: pl,f,gen,comp,brev
 -flex: .има//.аишима//.ѣьшима//.ьшима//.ема//.аишема//.ѣьшема//.ьшема
  gramm: du,m,dat,comp,brev
 -flex: .ѣьшии//.аишии//.ии//.ьшии
  gramm: du,f,nom,comp
 -flex: .ая//.аа//.аишая//.аишаа//.ѣьшая//.ѣьшаа//.ьшая//.ьшаа//.яя//.яа//.аишяя//.аишяа//.ѣьшяя//.ѣьшяа//.ьшяя
  gramm: pl,n,nom,comp
 -flex: <2>.ѣи
  gramm: du,n,nom
 -flex: .има//.<2>.ема//.ема
  gramm: du,n,ins,brev
 -flex: .ъ
  gramm: sg,m,nom,brev
 -flex: .ею//.аишею//.ѣьшею//.ьшею
  gramm: sg,f,ins,comp
 -flex: .има
  gramm: du,f,ins
 -flex: .ими
  gramm: pl,n,ins
 -flex: .а
  gramm: du,m,nom,brev
 -flex: .ая//.аа//.аишая//.аишаа//.ѣьшая//.ѣьшаа//.ьшая
  gramm: sg,f,nom,comp
 -flex: <2>.ѣмъ//.омь//.омъ//.ом
  gramm: sg,n,loc
 -flex: <2>.ѣ
  gramm: sg,f,dat,brev
 -flex: .ъ
  gramm: sg,m,acc,brev
 -flex: .ихъ//.аишихъ//.ѣьшихъ//.ьшихъ
  gramm: pl,n,loc,comp
 -flex: .ь//.аишь//.ѣьшь//.ьшь
  gramm: sg,m,acc,comp,brev
 -flex: .и//.аиши//.ѣьши//.ьши
  gramm: du,f,nom,comp,brev
 -flex: .имъ//.ямъ
  gramm: pl,f,dat,brev
 -flex: .и//.аиши//.ѣьши//.ьши//.ими//.аишими//.ѣьшими//.ьшими
  gramm: pl,m,ins,comp,brev
 -flex: .имъ//.аишимъ//.ѣьшимъ//.ьшимъ//.емь//.аишемь//.ѣьшемь//.ьшемь//.емъ//.аишемъ//.ѣьшемъ//.ьшемъ//.ем//.аишем//.ѣьшем//.ьшем
  gramm: sg,n,ins,comp,brev
 -flex: .у//.аишу//.ѣьшу//.ьшу//.ю//.аишю//.ѣьшю//.ьшю
  gramm: sg,m,dat,comp,brev
 -flex: .а//.аиша//.ѣьша//.ьша
  gramm: sg,m,acc,comp,brev,anim
 -flex: .има
  gramm: du,m,ins
 -flex: .а//.аиша//.ѣьша//.ьша
  gramm: du,m,nom,comp,brev
 -flex: .емъ//.аишемъ//.ѣьшемъ//.ьшемъ
  gramm: sg,n,loc,comp
 -flex: .и//.аиши//.ѣьши//.ьши
  gramm: du,n,acc,comp,brev
 -flex: .има//.аишима//.ѣьшима//.ьшима//.ема//.аишема//.ѣьшема//.ьшема
  gramm: du,n,dat,comp,brev
 -flex: .а//.аиша//.ѣьша//.ьша
  gramm: sg,m,gen,comp,brev
 -flex: .ия//.иа//.ѣѣ//.<2>.ѣѣ
  gramm: pl,f,nom
 -flex: .у
  gramm: du,n,gen,brev
 -flex: .о
  gramm: sg,n,nom,brev
 -flex: .ою
  gramm: sg,f,ins
 -flex: .ую//.ою
  gramm: du,f,gen
 -flex: .ихъ
  gramm: pl,n,gen
 -flex: .ыя//.ыа//.аишыя//.аишыа//.ѣьшыя//.ѣьшыа//.ьшыя//.ьшыа//.ѣѣ//.аишѣѣ//.ѣьшѣѣ//.ьшѣѣ
  gramm: pl,f,nom,comp
 -flex: .а
  gramm: du,m,acc,brev
 -flex: .ому
  gramm: sg,n,dat
 -flex: .има//.аишима//.ѣьшима//.ьшима//.яма//.аишяма//.ѣьшяма//.ьшяма
  gramm: du,f,dat,comp,brev
 -flex: .ему//.аишему//.ѣьшему//.ьшему
  gramm: sg,n,dat,comp
 -flex: .у//.аишу//.ѣьшу//.ьшу//.ю//.аишю//.ѣьшю//.ьшю
  gramm: du,n,loc,comp,brev
 -flex: .ую//.ою
  gramm: du,n,gen
 -flex: .ихъ//.аишихъ//.ѣьшихъ//.ьшихъ//.яхъ//.аишяхъ//.ѣьшяхъ//.ьшяхъ
  gramm: pl,f,loc,comp,brev
 -flex: .a//.аишa//.ѣьшa//.ьшa
  gramm: pl,n,nom,comp,brev
 -flex: .ѣьшии//.аишии//.ии//.ьшии
  gramm: du,n,nom,comp
 -flex: .ими
  gramm: pl,m,ins
 -flex: .има//.<2>.ема//.ема
  gramm: du,f,dat,brev
 -flex: .аго//.ого
  gramm: sg,m,gen
 -flex: .ихъ//.аишихъ//.ѣьшихъ//.ьшихъ
  gramm: pl,m,gen,comp
 -flex: .аго//.ого
  gramm: sg,m,acc,anim
 -flex: .има
  gramm: du,f,dat
 -flex: .имъ
  gramm: pl,n,dat
 -flex: .имъ//.<2>.емъ//.емъ
  gramm: pl,n,dat,brev
 -flex: .а
  gramm: sg,n,gen,brev
 -flex: .ымъ//.аишымъ//.ѣьшымъ//.ьшымъ//.имъ//.аишимъ//.ѣьшимъ//.ьшимъ
  gramm: pl,m,dat,comp
 -flex: .имъ//.имь//.им
  gramm: sg,n,ins
 -flex: .у//.аишу//.ѣьшу//.ьшу//.ю//.аишю//.ѣьшю//.ьшю
  gramm: du,f,loc,comp,brev
 -flex: <2>.ѣ
  gramm: du,n,nom,brev
 -flex: .ая
  gramm: pl,n,acc
 -flex: <2>.ѣи
  gramm: du,f,acc
 -flex: .има
  gramm: du,m,dat
 -flex: .и//.аиши//.ѣьши//.ьши//.ѣ//.аишѣ//.ѣьшѣ//.ьшѣ
  gramm: sg,f,gen,comp,brev
 -flex: .има
  gramm: du,n,ins
 -flex: <2>.ѣ
  gramm: du,f,nom,brev
 -flex: .ия//.иа//.ѣѣ//.<2>.ѣѣ
  gramm: pl,m,acc
 -flex: .ихъ//.аишихъ//.ѣьшихъ//.ьшихъ
  gramm: pl,f,gen,comp
 -flex: .у
  gramm: sg,m,dat,brev
 -flex: .ая//.аа//.аишая//.аишаа//.ѣьшая//.ѣьшаа//.ьшая//.ьшаа//.яя//.яа//.аишяя//.аишяа//.ѣьшяя//.ѣьшяа//.ьшяя
  gramm: pl,n,acc,comp
 -flex: .ѣьшии//.аишии//.ии//.ьшии
  gramm: du,f,acc,comp
 -flex: .и//.ими
  gramm: pl,m,ins,brev
 -flex: .ихъ//.ь
  gramm: pl,f,gen,brev
 -flex: .ую//.аишую//.ѣьшую//.ьшую//.ею//.аишею//.ѣьшею//.ьшею
  gramm: du,n,loc,comp
 -flex: .имъ//.емь//.емъ//.ем//.<2>.емь//.<2>.емъ//.<2>.ем
  gramm: sg,n,ins,brev
 -flex: .ихъ//.аишихъ//.ѣьшихъ//.ьшихъ
  gramm: pl,n,gen,comp
 -flex: .ими//.аишими//.ѣьшими//.ьшими
  gramm: pl,f,ins,comp
 -flex: .а//.аиша//.ѣьша//.ьша
  gramm: du,m,acc,comp,brev
 -flex: .ею//.аишею//.ѣьшею//.ьшею
  gramm: sg,f,ins,comp,brev
 -flex: .у//.аишу//.ѣьшу//.ьшу//.ю//.аишю//.ѣьшю//.ьшю
  gramm: du,m,acc,comp,brev,anim
 -flex: .и//.ѣ//.<2>.ѣ
  gramm: sg,f,gen,brev
 -flex: .а//.аиша//.ѣьша//.ьша
  gramm: sg,f,nom,comp,brev
 -flex: .има//.аишима//.ѣьшима//.ьшима
  gramm: du,n,ins,comp
 -flex: <2>.ѣй//.ои
  gramm: sg,f,dat
 -flex: .у//.аишу//.ѣьшу//.ьшу//.ю//.аишю//.ѣьшю//.ьшю
  gramm: du,m,gen,comp,brev
 -flex: .и//.аиши//.ѣьши//.ьши
  gramm: du,n,nom,comp,brev
 -flex: .имъ
  gramm: pl,m,dat
 -flex: .ь//.аишь//.ѣьшь//.ьшь
  gramm: sg,m,nom,comp,brev
 -flex: .е//.аише//.ѣьше//.ьше
  gramm: sg,n,nom,comp,brev
 -flex: .има//.<2>.ема//.ема
  gramm: du,m,ins,brev
 -flex: .у
  gramm: du,f,gen,brev
 -flex: .ѣьшии//.аишии//.ии//.ьшии
  gramm: pl,m,nom,comp
 -flex: .ую//.аишую//.ѣьшую//.ьшую//.ею//.аишею//.ѣьшею//.ьшею
  gramm: du,f,gen,comp
 -flex: .имъ//.имь//.им
  gramm: sg,m,ins
 -flex: .аго//.аишаго//.ѣьшаго//.ьшаго//.его//.ево//.аишего//.ѣьшего//.ѣьшево//.ьшего//.ьшево
  gramm: sg,m,gen,comp
 -flex: .има//.аишима//.ѣьшима//.ьшима
  gramm: du,f,dat,comp
 -flex: .ими
  gramm: pl,f,ins
 -flex: .и//.аиши//.ѣьши//.ьши//.ѣ//.аишѣ//.ѣьшѣ//.ьшѣ
  gramm: pl,f,acc,comp,brev
 -flex: .ии//.ий
  gramm: sg,m,acc
 -flex: .ихъ//.ь
  gramm: pl,n,gen,brev
 -flex: .ымъ//.аишымъ//.ѣьшымъ//.ьшымъ//.емъ//.аишемъ//.ѣьшемъ//.ьшемъ
  gramm: pl,n,dat,comp,brev
 -flex: .и//.аиши//.ѣьши//.ьши
  gramm: sg,m,loc,comp,brev
 -flex: .ое
  gramm: sg,n,nom
 -flex: .и//.ими
  gramm: pl,n,ins,brev
 -flex: .ымъ//.аишымъ//.ѣьшымъ//.ьшымъ//.имъ//.аишимъ//.ѣьшимъ//.ьшимъ
  gramm: pl,n,dat,comp
 -flex: .ии//.аи//.ѣи
  gramm: sg,m,acc,comp
 -flex: .и//.<2>.ѣ//.ѣ
  gramm: pl,f,acc,brev
 -flex: .у
  gramm: du,m,gen,brev
 -flex: <2>.ѣ
  gramm: sg,f,loc,brev
 -flex: .у//.аишу//.ѣьшу//.ьшу//.ю//.аишю//.ѣьшю//.ьшю
  gramm: du,m,loc,comp,brev
 -flex: .а//.аиша//.ѣьша//.ьша
  gramm: sg,n,gen,comp,brev
 -flex: <2>.ѣй//.ои
  gramm: sg,f,loc
 -flex: <2>.ыи//.<2>.ии
  gramm: pl,m,nom
 -flex: .имъ//.аишимъ//.ѣьшимъ//.ьшимъ//.им//.аишим//.ѣьшим//.ьшим//.имь//.аишимь//.ѣьшимь//.ьшимь
  gramm: sg,m,ins,comp
 -flex: .ыя//.ыа//.аишыя//.аишыа//.ѣьшыя//.ѣьшыа//.ьшыя//.ьшыа//.ѣѣ//.аишѣѣ//.ѣьшѣѣ//.ьшѣѣ
  gramm: pl,m,acc,comp
 -flex: .ая
  gramm: sg,f,nom
 -flex: <2>.ѣ
  gramm: du,f,acc,brev
 -flex: .ымъ//.аишымъ//.ѣьшымъ//.ьшымъ//.емъ//.аишемъ//.ѣьшемъ//.ьшемъ
  gramm: pl,m,dat,comp,brev
 -flex: .ую//.аишую//.ѣьшую//.ьшую//.ею//.аишею//.ѣьшею//.ьшею
  gramm: du,m,acc,comp,anim
 -flex: .ымъ//.аишымъ//.ѣьшымъ//.ьшымъ//.имъ//.аишимъ//.ѣьшимъ//.ьшимъ
  gramm: pl,f,dat,comp
 -flex: .a//.аишa//.ѣьшa//.ьшa//.ѣ//.аишѣ//.ѣьшѣ//.ьшѣ
  gramm: pl,n,acc,comp,brev
 -flex: .има//.аишима//.ѣьшима//.ьшима//.ема//.аишема//.ѣьшема//.ьшема
  gramm: du,n,ins,comp,brev
 -flex: .а
  gramm: pl,n,nom,brev
 -flex: .ымъ//.аишымъ//.ѣьшымъ//.ьшымъ//.ямъ//.аишямъ//.ѣьшямъ//.ьшямъ
  gramm: pl,f,dat,comp,brev
 -flex: .има//.аишима//.ѣьшима//.ьшима
  gramm: du,m,dat,comp
 -flex: .а
  gramm: sg,m,acc,brev,anim
 -flex: .има//.<2>.ема//.ема
  gramm: du,f,ins,brev
 -flex: .о
  gramm: sg,n,acc,brev
 -flex: .ия//.иа//.еѣ//.<2>.еѣ
  gramm: sg,f,gen
 -flex: .а//.ы
  gramm: pl,n,acc,brev
 -flex: .ая
  gramm: du,m,acc
 -flex: .у//.аишу//.ѣьшу//.ьшу//.ю//.аишю//.ѣьшю//.ьшю
  gramm: du,f,gen,comp,brev
 -flex: .ихъ//.аишихъ//.ѣьшихъ//.ьшихъ//.ь//.аишь//.ѣьшь//.ьшь
  gramm: pl,n,gen,comp,brev
 -flex: .ихъ//.яхъ
  gramm: pl,f,loc,brev
 -flex: .има
  gramm: du,n,dat
 -flex: .ую//.ою
  gramm: du,n,loc
 -flex: .у
  gramm: sg,n,dat,brev
 -flex: .ую//.аишую//.ѣьшую//.ьшую//.юю//.аишюю//.ѣьшюю//.ьшюю
  gramm: sg,f,acc,comp
 -flex: .ому
  gramm: sg,m,dat
 -flex: .има//.аишима//.ѣьшима//.ьшима
  gramm: du,f,ins,comp
 -flex: .и//.аиши//.ѣьши//.ьши
  gramm: du,f,acc,comp,brev
 -flex: .имъ//.емь//.емъ//.ем//.<2>.емь//.<2>.емъ//.<2>.ем
  gramm: sg,m,ins,brev
 -flex: .у//.аишу//.ѣьшу//.ьшу//.ю//.аишю//.ѣьшю//.ьшю
  gramm: sg,f,acc,comp,brev
 -flex: .ей//.аишей//.ѣьшей//.ьшей//.еи//.аишеи//.ѣьшеи//.ьшеи
  gramm: sg,f,loc,comp
 -flex: .ими//.аишими//.ѣьшими//.ьшими
  gramm: pl,n,ins,comp
 -flex: .ая
  gramm: du,m,nom
 -flex: .у
  gramm: du,m,loc,brev
 -flex: .ая//.аа//.аишая//.аишаа//.ѣьшая//.ѣьшаа//.ьшая//.ьшаа//.яя//.яа//.аишяя//.аишяа//.ѣьшяя//.ѣьшяа//.ьшяя
  gramm: du,m,acc,comp
 -flex: .и//.аиши//.ѣьши//.ьши
  gramm: pl,m,nom,comp,brev
 -flex: <2>.ѣи
  gramm: du,n,acc
 -flex: .има//.аишима//.ѣьшима//.ьшима//.яма//.аишяма//.ѣьшяма//.ьшяма
  gramm: du,f,ins,comp,brev
 -flex: .ихъ//.аишихъ//.ѣьшихъ//.ьшихъ
  gramm: pl,f,loc,comp
 -flex: .имъ//.аишимъ//.ѣьшимъ//.ьшимъ//.емь//.аишемь//.ѣьшемь//.ьшемь//.емъ//.аишемъ//.ѣьшемъ//.ьшемъ//.ем//.аишем//.ѣьшем//.ьшем
  gramm: sg,m,ins,comp,brev
 -flex: .ии//.аи//.ѣи
  gramm: sg,m,nom,comp
 -flex: .има//.аишима//.ѣьшима//.ьшима
  gramm: du,n,dat,comp
 -flex: .аго//.ого
  gramm: sg,n,gen
 -flex: <2>.ѣи
  gramm: du,f,nom
 -flex: .ая
  gramm: pl,n,nom
 -flex: .ихъ//.аишихъ//.ѣьшихъ//.ьшихъ//.ь//.аишь//.ѣьшь//.ьшь
  gramm: pl,m,gen,comp,brev
 -flex: .ую//.аишую//.ѣьшую//.ьшую//.ею//.аишею//.ѣьшею//.ьшею
  gramm: du,m,gen,comp
 -flex: .ихъ
  gramm: pl,m,gen
 -flex: .ия//.иа//.<2>.ѣѣ//.ѣѣ
  gramm: pl,f,acc
 -flex: .ыя//.ыа//.аишыя//.аишыа//.ѣьшыя//.ѣьшыа//.ьшыя//.ьшыа//.ѣѣ//.аишѣѣ//.ѣьшѣѣ//.ьшѣѣ
  gramm: pl,f,acc,comp
 -flex: .ую//.ою
  gramm: du,m,gen
 -flex: .има//.аишима//.ѣьшима//.ьшима//.ема//.аишема//.ѣьшема//.ьшема
  gramm: du,m,ins,comp,brev
 -flex: .ихъ
  gramm: pl,f,gen
 -flex: .ими//.аишими//.ѣьшими//.ьшими
  gramm: pl,m,ins,comp
 -flex: .ихъ
  gramm: pl,n,loc,brev
 -flex: .у
  gramm: du,f,loc,brev
 -flex: <2>.ѣ
  gramm: sg,n,loc,brev
 -flex: .ии//.ий
  gramm: sg,m,nom
 -flex: .ую//.аишую//.ѣьшую//.ьшую//.ею//.аишею//.ѣьшею//.ьшею
  gramm: du,m,loc,comp
 -flex: .и//.аиши//.ѣьши//.ьши
  gramm: sg,f,dat,comp,brev
 -flex: .ую//.аишую//.ѣьшую//.ьшую//.ею//.аишею//.ѣьшею//.ьшею
  gramm: du,n,gen,comp
 -flex: .ихъ
  gramm: pl,m,loc
 -flex: .аго//.аишаго//.ѣьшаго//.ьшаго//.его//.ево//.аишего//.ѣьшего//.ѣьшево//.ьшего//.ьшево
  gramm: sg,n,gen,comp
 -flex: <2>.ѣ
  gramm: du,n,acc,brev
 -flex: .и//.аиши//.ѣьши//.ьши//.ими//.аишими//.ѣьшими//.ьшими
  gramm: pl,n,ins,comp,brev
 -flex: .ая//.аа//.аишая//.аишаа//.ѣьшая//.ѣьшаа//.ьшая//.ьшаа//.яя//.яа//.аишяя//.аишяа//.ѣьшяя//.ѣьшяа//.ьшяя
  gramm: du,m,nom,comp
 -flex: .имъ//.<2>.емъ//.емъ
  gramm: pl,m,dat,brev
 -flex: .у//.аишу//.ѣьшу//.ьшу//.ю//.аишю//.ѣьшю//.ьшю
  gramm: du,n,gen,comp,brev
 -flex: <2>.ѣмъ//.омь//.омъ//.ом
  gramm: sg,m,loc
 -flex: .и//.ѣ//.<2>.ѣ
  gramm: pl,f,nom,brev
 -flex: .ихъ//.ь
  gramm: pl,m,gen,brev
 -flex: .а
  gramm: sg,f,nom,brev
 -flex: .имъ
  gramm: pl,f,dat
 -flex: .имъ//.аишимъ//.ѣьшимъ//.ьшимъ//.им//.аишим//.ѣьшим//.ьшим//.имь//.аишимь//.ѣьшимь//.ьшимь
  gramm: sg,n,ins,comp
 -flex: .у//.аишу//.ѣьшу//.ьшу//.ю//.аишю//.ѣьшю//.ьшю
  gramm: sg,n,dat,comp,brev
 -flex: .а
  gramm: sg,m,gen,brev
 -flex: .и//.ѣ//.<2>.ѣ
  gramm: pl,m,acc,brev
 -flex: .емъ//.аишемъ//.ѣьшемъ//.ьшемъ
  gramm: sg,m,loc,comp
 -flex: .и//.аиши//.ѣьши//.ьши//.ими//.аишими//.ѣьшими//.ьшими//.ями//.аишями//.ѣьшями//.ьшями
  gramm: pl,f,ins,comp,brev
 -flex: .ихъ
  gramm: pl,m,loc,brev
 -flex: .и//.аиши//.ѣьши//.ьши
  gramm: sg,f,loc,comp,brev
-paradigm: A1j
 -flex: .ѣьшии//.аишии//.ии//.ьшии
  gramm: du,n,acc,comp
 -flex: .ее//.ае//.ѣе
  gramm: sg,n,nom,comp
 -flex: .юю//.ею
  gramm: du,m,acc,anim
 -flex: .ю
  gramm: du,n,loc,brev
 -flex: .аго//.аишаго//.ѣьшаго//.ьшаго//.его//.ево//.аишего//.ѣьшего//.ѣьшево//.ьшего//.ьшево
  gramm: sg,m,acc,comp,anim
 -flex: .и//.аиши//.ѣьши//.ьши//.ѣ//.аишѣ//.ѣьшѣ//.ьшѣ
  gramm: pl,m,acc,comp,brev
 -flex: .и//.аиши//.ѣьши//.ьши
  gramm: sg,n,loc,comp,brev
 -flex: .ему//.аишему//.ѣьшему//.ьшему
  gramm: sg,m,dat,comp
 -flex: .ее
  gramm: sg,n,acc
 -flex: .ее//.ае//.ѣе
  gramm: sg,n,acc,comp
 -flex: .е//.аише//.ѣьше//.ьше
  gramm: sg,n,acc,comp,brev
 -flex: .ю
  gramm: du,m,acc,brev,anim
 -flex: .ую//.аишую//.ѣьшую//.ьшую//.ею//.аишею//.ѣьшею//.ьшею
  gramm: du,f,loc,comp
 -flex: .ихъ//.аишихъ//.ѣьшихъ//.ьшихъ
  gramm: pl,m,loc,comp,brev
 -flex: .има//.ема
  gramm: du,m,dat,brev
 -flex: .и//.ими//.ями
  gramm: pl,f,ins,brev
 -flex: .ихъ//.аишихъ//.ѣьшихъ//.ьшихъ//.яхъ//.аишяхъ//.ѣьшяхъ//.ьшяхъ
  gramm: pl,n,loc,comp,brev
 -flex: .и
  gramm: pl,m,nom,brev
 -flex: .ихъ
  gramm: pl,f,loc
 -flex: .има//.ема
  gramm: du,n,dat,brev
 -flex: .ею
  gramm: sg,f,ins,brev
 -flex: .юю//.ею
  gramm: du,m,loc
 -flex: .и
  gramm: sg,m,loc,brev
 -flex: .ихъ//.аишихъ//.ѣьшихъ//.ьшихъ
  gramm: pl,m,loc,comp
 -flex: .ихъ
  gramm: pl,n,loc
 -flex: .юю//.ею
  gramm: du,f,loc
 -flex: .и//.аиши//.ѣьши//.ьши//.ѣ//.аишѣ//.ѣьшѣ//.ьшѣ
  gramm: pl,f,nom,comp,brev
 -flex: .ей//.аишей//.ѣьшей//.ьшей//.еи//.аишеи//.ѣьшеи//.ьшеи
  gramm: sg,f,dat,comp
 -flex: .ия//.иа//.аишия//.аишиа//.ѣьшия//.ѣьшиа//.ьшия//.ьшиа//.еѣ//.аишеѣ//.ѣьшеѣ//.ьшеѣ
  gramm: sg,f,gen,comp
 -flex: .юю
  gramm: sg,f,acc
 -flex: .има//.аишима//.ѣьшима//.ьшима
  gramm: du,m,ins,comp
 -flex: .ю
  gramm: sg,f,acc,brev
 -flex: .ихъ//.аишихъ//.ѣьшихъ//.ьшихъ//.ь//.аишь//.ѣьшь//.ьшь
  gramm: pl,f,gen,comp,brev
 -flex: .има//.аишима//.ѣьшима//.ьшима//.ема//.аишема//.ѣьшема//.ьшема
  gramm: du,m,dat,comp,brev
 -flex: .ѣьшии//.аишии//.ии//.ьшии
  gramm: du,f,nom,comp
 -flex: .ая//.аа//.аишая//.аишаа//.ѣьшая//.ѣьшаа//.ьшая//.ьшаа//.яя//.яа//.аишяя//.аишяа//.ѣьшяя//.ѣьшяа//.ьшяя
  gramm: pl,n,nom,comp
 -flex: .ии//.ии
  gramm: du,n,nom
 -flex: .има//.ема
  gramm: du,n,ins,brev
 -flex: .ь
  gramm: sg,m,nom,brev
 -flex: .ею//.аишею//.ѣьшею//.ьшею
  gramm: sg,f,ins,comp
 -flex: .има
  gramm: du,f,ins
 -flex: .ими
  gramm: pl,n,ins
 -flex: .я
  gramm: du,m,nom,brev
 -flex: .ая//.аа//.аишая//.аишаа//.ѣьшая//.ѣьшаа//.ьшая
  gramm: sg,f,nom,comp
 -flex: .емъ//.ем//.емь
  gramm: sg,n,loc
 -flex: .и
  gramm: sg,f,dat,brev
 -flex: .ь
  gramm: sg,m,acc,brev
 -flex: .ихъ//.аишихъ//.ѣьшихъ//.ьшихъ
  gramm: pl,n,loc,comp
 -flex: .ь//.аишь//.ѣьшь//.ьшь
  gramm: sg,m,acc,comp,brev
 -flex: .и//.аиши//.ѣьши//.ьши
  gramm: du,f,nom,comp,brev
 -flex: .имъ//.ямъ
  gramm: pl,f,dat,brev
 -flex: .и//.аиши//.ѣьши//.ьши//.ими//.аишими//.ѣьшими//.ьшими
  gramm: pl,m,ins,comp,brev
 -flex: .имъ//.аишимъ//.ѣьшимъ//.ьшимъ//.емь//.аишемь//.ѣьшемь//.ьшемь//.емъ//.аишемъ//.ѣьшемъ//.ьшемъ//.ем//.аишем//.ѣьшем//.ьшем
  gramm: sg,n,ins,comp,brev
 -flex: .у//.аишу//.ѣьшу//.ьшу//.ю//.аишю//.ѣьшю//.ьшю
  gramm: sg,m,dat,comp,brev
 -flex: .а//.аиша//.ѣьша//.ьша
  gramm: sg,m,acc,comp,brev,anim
 -flex: .има
  gramm: du,m,ins
 -flex: .а//.аиша//.ѣьша//.ьша
  gramm: du,m,nom,comp,brev
 -flex: .емъ//.аишемъ//.ѣьшемъ//.ьшемъ
  gramm: sg,n,loc,comp
 -flex: .и//.аиши//.ѣьши//.ьши
  gramm: du,n,acc,comp,brev
 -flex: .има//.аишима//.ѣьшима//.ьшима//.ема//.аишема//.ѣьшема//.ьшема
  gramm: du,n,dat,comp,brev
 -flex: .а//.аиша//.ѣьша//.ьша
  gramm: sg,m,gen,comp,brev
 -flex: .ия//.иа//.ѣѣ
  gramm: pl,f,nom
 -flex: .ю
  gramm: du,n,gen,brev
 -flex: .е
  gramm: sg,n,nom,brev
 -flex: .ею
  gramm: sg,f,ins
 -flex: .юю//.ею
  gramm: du,f,gen
 -flex: .ихъ
  gramm: pl,n,gen
 -flex: .ыя//.ыа//.аишыя//.аишыа//.ѣьшыя//.ѣьшыа//.ьшыя//.ьшыа//.ѣѣ//.аишѣѣ//.ѣьшѣѣ//.ьшѣѣ
  gramm: pl,f,nom,comp
 -flex: .я
  gramm: du,m,acc,brev
 -flex: .ему
  gramm: sg,n,dat
 -flex: .има//.аишима//.ѣьшима//.ьшима//.яма//.аишяма//.ѣьшяма//.ьшяма
  gramm: du,f,dat,comp,brev
 -flex: .ему//.аишему//.ѣьшему//.ьшему
  gramm: sg,n,dat,comp
 -flex: .у//.аишу//.ѣьшу//.ьшу//.ю//.аишю//.ѣьшю//.ьшю
  gramm: du,n,loc,comp,brev
 -flex: .юю//.ею
  gramm: du,n,gen
 -flex: .ихъ//.аишихъ//.ѣьшихъ//.ьшихъ//.яхъ//.аишяхъ//.ѣьшяхъ//.ьшяхъ
  gramm: pl,f,loc,comp,brev
 -flex: .a//.аишa//.ѣьшa//.ьшa
  gramm: pl,n,nom,comp,brev
 -flex: .ѣьшии//.аишии//.ии//.ьшии
  gramm: du,n,nom,comp
 -flex: .ими
  gramm: pl,m,ins
 -flex: .има//.яма
  gramm: du,f,dat,brev
 -flex: .яго//.его//.ево
  gramm: sg,m,gen
 -flex: .ихъ//.аишихъ//.ѣьшихъ//.ьшихъ
  gramm: pl,m,gen,comp
 -flex: .яго//.его//.ево
  gramm: sg,m,acc,anim
 -flex: .има
  gramm: du,f,dat
 -flex: .имъ
  gramm: pl,n,dat
 -flex: .имъ//.емъ
  gramm: pl,n,dat,brev
 -flex: .я
  gramm: sg,n,gen,brev
 -flex: .ымъ//.аишымъ//.ѣьшымъ//.ьшымъ//.имъ//.аишимъ//.ѣьшимъ//.ьшимъ
  gramm: pl,m,dat,comp
 -flex: .имъ//.имь//.им
  gramm: sg,n,ins
 -flex: .у//.аишу//.ѣьшу//.ьшу//.ю//.аишю//.ѣьшю//.ьшю
  gramm: du,f,loc,comp,brev
 -flex: .и
  gramm: du,n,nom,brev
 -flex: .яя
  gramm: pl,n,acc
 -flex: .ии//.ии
  gramm: du,f,acc
 -flex: .има
  gramm: du,m,dat
 -flex: .и//.аиши//.ѣьши//.ьши//.ѣ//.аишѣ//.ѣьшѣ//.ьшѣ
  gramm: sg,f,gen,comp,brev
 -flex: .има
  gramm: du,n,ins
 -flex: .и
  gramm: du,f,nom,brev
 -flex: .ия//.иа//.ѣѣ
  gramm: pl,m,acc
 -flex: .ихъ//.аишихъ//.ѣьшихъ//.ьшихъ
  gramm: pl,f,gen,comp
 -flex: .ю
  gramm: sg,m,dat,brev
 -flex: .ая//.аа//.аишая//.аишаа//.ѣьшая//.ѣьшаа//.ьшая//.ьшаа//.яя//.яа//.аишяя//.аишяа//.ѣьшяя//.ѣьшяа//.ьшяя
  gramm: pl,n,acc,comp
 -flex: .ѣьшии//.аишии//.ии//.ьшии
  gramm: du,f,acc,comp
 -flex: .и//.ими
  gramm: pl,m,ins,brev
 -flex: .ихъ//.ь
  gramm: pl,f,gen,brev
 -flex: .ую//.аишую//.ѣьшую//.ьшую//.ею//.аишею//.ѣьшею//.ьшею
  gramm: du,n,loc,comp
 -flex: .имъ//.емь//.ем//.емъ
  gramm: sg,n,ins,brev
 -flex: .ихъ//.аишихъ//.ѣьшихъ//.ьшихъ
  gramm: pl,n,gen,comp
 -flex: .ими//.аишими//.ѣьшими//.ьшими
  gramm: pl,f,ins,comp
 -flex: .а//.аиша//.ѣьша//.ьша
  gramm: du,m,acc,comp,brev
 -flex: .ею//.аишею//.ѣьшею//.ьшею
  gramm: sg,f,ins,comp,brev
 -flex: .у//.аишу//.ѣьшу//.ьшу//.ю//.аишю//.ѣьшю//.ьшю
  gramm: du,m,acc,comp,brev,anim
 -flex: .и//.ѣ
  gramm: sg,f,gen,brev
 -flex: .а//.аиша//.ѣьша//.ьша
  gramm: sg,f,nom,comp,brev
 -flex: .има//.аишима//.ѣьшима//.ьшима
  gramm: du,n,ins,comp
 -flex: .ей//.еи
  gramm: sg,f,dat
 -flex: .у//.аишу//.ѣьшу//.ьшу//.ю//.аишю//.ѣьшю//.ьшю
  gramm: du,m,gen,comp,brev
 -flex: .и//.аиши//.ѣьши//.ьши
  gramm: du,n,nom,comp,brev
 -flex: .имъ
  gramm: pl,m,dat
 -flex: .ь//.аишь//.ѣьшь//.ьшь
  gramm: sg,m,nom,comp,brev
 -flex: .е//.аише//.ѣьше//.ьше
  gramm: sg,n,nom,comp,brev
 -flex: .има//.ема
  gramm: du,m,ins,brev
 -flex: .ю
  gramm: du,f,gen,brev
 -flex: .ѣьшии//.аишии//.ии//.ьшии
  gramm: pl,m,nom,comp
 -flex: .ую//.аишую//.ѣьшую//.ьшую//.ею//.аишею//.ѣьшею//.ьшею
  gramm: du,f,gen,comp
 -flex: .имъ//.имь//.им
  gramm: sg,m,ins
 -flex: .аго//.аишаго//.ѣьшаго//.ьшаго//.его//.ево//.аишего//.ѣьшего//.ѣьшево//.ьшего//.ьшево
  gramm: sg,m,gen,comp
 -flex: .има//.аишима//.ѣьшима//.ьшима
  gramm: du,f,dat,comp
 -flex: .ими
  gramm: pl,f,ins
 -flex: .и//.аиши//.ѣьши//.ьши//.ѣ//.аишѣ//.ѣьшѣ//.ьшѣ
  gramm: pl,f,acc,comp,brev
 -flex: .ии//.ий
  gramm: sg,m,acc
 -flex: .ихъ//.ь
  gramm: pl,n,gen,brev
 -flex: .ымъ//.аишымъ//.ѣьшымъ//.ьшымъ//.емъ//.аишемъ//.ѣьшемъ//.ьшемъ
  gramm: pl,n,dat,comp,brev
 -flex: .и//.аиши//.ѣьши//.ьши
  gramm: sg,m,loc,comp,brev
 -flex: .ее
  gramm: sg,n,nom
 -flex: .и//.ими
  gramm: pl,n,ins,brev
 -flex: .ымъ//.аишымъ//.ѣьшымъ//.ьшымъ//.имъ//.аишимъ//.ѣьшимъ//.ьшимъ
  gramm: pl,n,dat,comp
 -flex: .ии//.аи//.ѣи
  gramm: sg,m,acc,comp
 -flex: .и//.ѣ
  gramm: pl,f,acc,brev
 -flex: .ю
  gramm: du,m,gen,brev
 -flex: .и
  gramm: sg,f,loc,brev
 -flex: .у//.аишу//.ѣьшу//.ьшу//.ю//.аишю//.ѣьшю//.ьшю
  gramm: du,m,loc,comp,brev
 -flex: .а//.аиша//.ѣьша//.ьша
  gramm: sg,n,gen,comp,brev
 -flex: .ей//.еи
  gramm: sg,f,loc
 -flex: .ии//.ии
  gramm: pl,m,nom
 -flex: .имъ//.аишимъ//.ѣьшимъ//.ьшимъ//.им//.аишим//.ѣьшим//.ьшим//.имь//.аишимь//.ѣьшимь//.ьшимь
  gramm: sg,m,ins,comp
 -flex: .ыя//.ыа//.аишыя//.аишыа//.ѣьшыя//.ѣьшыа//.ьшыя//.ьшыа//.ѣѣ//.аишѣѣ//.ѣьшѣѣ//.ьшѣѣ
  gramm: pl,m,acc,comp
 -flex: .яя
  gramm: sg,f,nom
 -flex: .и
  gramm: du,f,acc,brev
 -flex: .ымъ//.аишымъ//.ѣьшымъ//.ьшымъ//.емъ//.аишемъ//.ѣьшемъ//.ьшемъ
  gramm: pl,m,dat,comp,brev
 -flex: .ую//.аишую//.ѣьшую//.ьшую//.ею//.аишею//.ѣьшею//.ьшею
  gramm: du,m,acc,comp,anim
 -flex: .ымъ//.аишымъ//.ѣьшымъ//.ьшымъ//.имъ//.аишимъ//.ѣьшимъ//.ьшимъ
  gramm: pl,f,dat,comp
 -flex: .a//.аишa//.ѣьшa//.ьшa//.ѣ//.аишѣ//.ѣьшѣ//.ьшѣ
  gramm: pl,n,acc,comp,brev
 -flex: .има//.аишима//.ѣьшима//.ьшима//.ема//.аишема//.ѣьшема//.ьшема
  gramm: du,n,ins,comp,brev
 -flex: .я
  gramm: pl,n,nom,brev
 -flex: .ымъ//.аишымъ//.ѣьшымъ//.ьшымъ//.ямъ//.аишямъ//.ѣьшямъ//.ьшямъ
  gramm: pl,f,dat,comp,brev
 -flex: .има//.аишима//.ѣьшима//.ьшима
  gramm: du,m,dat,comp
 -flex: .я
  gramm: sg,m,acc,brev,anim
 -flex: .има//.яма
  gramm: du,f,ins,brev
 -flex: .е
  gramm: sg,n,acc,brev
 -flex: .ия//.иа//.еѣ
  gramm: sg,f,gen
 -flex: .я//.ѣ
  gramm: pl,n,acc,brev
 -flex: .яя
  gramm: du,m,acc
 -flex: .у//.аишу//.ѣьшу//.ьшу//.ю//.аишю//.ѣьшю//.ьшю
  gramm: du,f,gen,comp,brev
 -flex: .ихъ//.аишихъ//.ѣьшихъ//.ьшихъ//.ь//.аишь//.ѣьшь//.ьшь
  gramm: pl,n,gen,comp,brev
 -flex: .ихъ//.яхъ
  gramm: pl,f,loc,brev
 -flex: .има
  gramm: du,n,dat
 -flex: .юю//.ею
  gramm: du,n,loc
 -flex: .ю
  gramm: sg,n,dat,brev
 -flex: .ую//.аишую//.ѣьшую//.ьшую//.юю//.аишюю//.ѣьшюю//.ьшюю
  gramm: sg,f,acc,comp
 -flex: .ему
  gramm: sg,m,dat
 -flex: .има//.аишима//.ѣьшима//.ьшима
  gramm: du,f,ins,comp
 -flex: .и//.аиши//.ѣьши//.ьши
  gramm: du,f,acc,comp,brev
 -flex: .имъ//.емь//.емъ//.ем
  gramm: sg,m,ins,brev
 -flex: .у//.аишу//.ѣьшу//.ьшу//.ю//.аишю//.ѣьшю//.ьшю
  gramm: sg,f,acc,comp,brev
 -flex: .ей//.аишей//.ѣьшей//.ьшей//.еи//.аишеи//.ѣьшеи//.ьшеи
  gramm: sg,f,loc,comp
 -flex: .ими//.аишими//.ѣьшими//.ьшими
  gramm: pl,n,ins,comp
 -flex: .яя
  gramm: du,m,nom
 -flex: .ю
  gramm: du,m,loc,brev
 -flex: .ая//.аа//.аишая//.аишаа//.ѣьшая//.ѣьшаа//.ьшая//.ьшаа//.яя//.яа//.аишяя//.аишяа//.ѣьшяя//.ѣьшяа//.ьшяя
  gramm: du,m,acc,comp
 -flex: .и//.аиши//.ѣьши//.ьши
  gramm: pl,m,nom,comp,brev
 -flex: .ии//.ии
  gramm: du,n,acc
 -flex: .има//.аишима//.ѣьшима//.ьшима//.яма//.аишяма//.ѣьшяма//.ьшяма
  gramm: du,f,ins,comp,brev
 -flex: .ихъ//.аишихъ//.ѣьшихъ//.ьшихъ
  gramm: pl,f,loc,comp
 -flex: .имъ//.аишимъ//.ѣьшимъ//.ьшимъ//.емь//.аишемь//.ѣьшемь//.ьшемь//.емъ//.аишемъ//.ѣьшемъ//.ьшемъ//.ем//.аишем//.ѣьшем//.ьшем
  gramm: sg,m,ins,comp,brev
 -flex: .ии//.аи//.ѣи
  gramm: sg,m,nom,comp
 -flex: .има//.аишима//.ѣьшима//.ьшима
  gramm: du,n,dat,comp
 -flex: .яго//.его//.ево
  gramm: sg,n,gen
 -flex: .ии//.ии
  gramm: du,f,nom
 -flex: .яя
  gramm: pl,n,nom
 -flex: .ихъ//.аишихъ//.ѣьшихъ//.ьшихъ//.ь//.аишь//.ѣьшь//.ьшь
  gramm: pl,m,gen,comp,brev
 -flex: .ую//.аишую//.ѣьшую//.ьшую//.ею//.аишею//.ѣьшею//.ьшею
  gramm: du,m,gen,comp
 -flex: .ихъ
  gramm: pl,m,gen
 -flex: .ия//.иа//.ѣѣ
  gramm: pl,f,acc
 -flex: .ыя//.ыа//.аишыя//.аишыа//.ѣьшыя//.ѣьшыа//.ьшыя//.ьшыа//.ѣѣ//.аишѣѣ//.ѣьшѣѣ//.ьшѣѣ
  gramm: pl,f,acc,comp
 -flex: .юю//.ею
  gramm: du,m,gen
 -flex: .има//.аишима//.ѣьшима//.ьшима//.ема//.аишема//.ѣьшема//.ьшема
  gramm: du,m,ins,comp,brev
 -flex: .ихъ
  gramm: pl,f,gen
 -flex: .ими//.аишими//.ѣьшими//.ьшими
  gramm: pl,m,ins,comp
 -flex: .ихъ//.яхъ
  gramm: pl,n,loc,brev
 -flex: .ю
  gramm: du,f,loc,brev
 -flex: .и
  gramm: sg,n,loc,brev
 -flex: .ии//.ий
  gramm: sg,m,nom
 -flex: .ую//.аишую//.ѣьшую//.ьшую//.ею//.аишею//.ѣьшею//.ьшею
  gramm: du,m,loc,comp
 -flex: .и//.аиши//.ѣьши//.ьши
  gramm: sg,f,dat,comp,brev
 -flex: .ую//.аишую//.ѣьшую//.ьшую//.ею//.аишею//.ѣьшею//.ьшею
  gramm: du,n,gen,comp
 -flex: .ихъ
  gramm: pl,m,loc
 -flex: .аго//.аишаго//.ѣьшаго//.ьшаго//.его//.ево//.аишего//.ѣьшего//.ѣьшево//.ьшего//.ьшево
  gramm: sg,n,gen,comp
 -flex: .и
  gramm: du,n,acc,brev
 -flex: .и//.аиши//.ѣьши//.ьши//.ими//.аишими//.ѣьшими//.ьшими
  gramm: pl,n,ins,comp,brev
 -flex: .ая//.аа//.аишая//.аишаа//.ѣьшая//.ѣьшаа//.ьшая//.ьшаа//.яя//.яа//.аишяя//.аишяа//.ѣьшяя//.ѣьшяа//.ьшяя
  gramm: du,m,nom,comp
 -flex: .имъ//.емъ
  gramm: pl,m,dat,brev
 -flex: .у//.аишу//.ѣьшу//.ьшу//.ю//.аишю//.ѣьшю//.ьшю
  gramm: du,n,gen,comp,brev
 -flex: .емъ//.емь//.ем
  gramm: sg,m,loc
 -flex: .и//.ѣ
  gramm: pl,f,nom,brev
 -flex: .ихъ//.ь
  gramm: pl,m,gen,brev
 -flex: .я
  gramm: sg,f,nom,brev
 -flex: .имъ
  gramm: pl,f,dat
 -flex: .имъ//.аишимъ//.ѣьшимъ//.ьшимъ//.им//.аишим//.ѣьшим//.ьшим//.имь//.аишимь//.ѣьшимь//.ьшимь
  gramm: sg,n,ins,comp
 -flex: .у//.аишу//.ѣьшу//.ьшу//.ю//.аишю//.ѣьшю//.ьшю
  gramm: sg,n,dat,comp,brev
 -flex: .я
  gramm: sg,m,gen,brev
 -flex: .и//.ѣ
  gramm: pl,m,acc,brev
 -flex: .емъ//.аишемъ//.ѣьшемъ//.ьшемъ
  gramm: sg,m,loc,comp
 -flex: .и//.аиши//.ѣьши//.ьши//.ими//.аишими//.ѣьшими//.ьшими//.ями//.аишями//.ѣьшями//.ьшями
  gramm: pl,f,ins,comp,brev
 -flex: .ихъ
  gramm: pl,m,loc,brev
 -flex: .и//.аиши//.ѣьши//.ьши
  gramm: sg,f,loc,comp,brev
-paradigm: N1k*
 -flex: <1>.ома
  gramm: du,ins
 -flex: .ъ
  gramm: sg,nom
 -flex: <1>.у
  gramm: du,loc
 -flex: <1>.а
  gramm: du,voc
 -flex: <1>.и
  gramm: pl,ins
 -flex: <2>.ѣхъ//<1>.ѣхъ
  gramm: pl,loc
 -flex: <1>.и//<1>.ы
  gramm: pl,acc
 -flex: <2>.ѣ//<1>.ѣ
  gramm: sg,loc
 -flex: <1>.у
  gramm: du,gen
 -flex: <1>.у//<2>.еви//<3>.еви//<1>.еви
  gramm: sg,dat
 -flex: <1>.а
  gramm: du,nom
 -flex: <2>.ы//<2>.и//<1>.ы//<1>.и
  gramm: pl,nom
 -flex: <1>.а
  gramm: sg,gen
 -flex: <1>.омъ//<1>.ъм//<1>.ъмъ//<1>.ъмь
  gramm: sg,ins
 -flex: <2>.ы//<2>.и//<1>.ы//<1>.и
  gramm: pl,voc
 -flex: <1>.ома
  gramm: du,dat
 -flex: <1>.а
  gramm: du,acc
 -flex: <1>.омъ//<1>.омъ//<1>.амъ
  gramm: pl,dat
 -flex: <3>.е//.ъ//<1>.е
  gramm: sg,voc
 -flex: <1>.овъ//<1>.ъ//<1>.овъ
  gramm: pl,gen
 -flex: .ъ//<1>.а
  gramm: sg,acc
-paradigm: N1t*
 -flex: <1>.ома
  gramm: du,ins
 -flex: .ъ
  gramm: sg,nom
 -flex: <1>.у
  gramm: du,loc
 -flex: <1>.а
  gramm: du,voc
 -flex: <1>.ы
  gramm: pl,ins
 -flex: <1>.ѣхъ
  gramm: pl,loc
 -flex: <1>.ы//.овъ
  gramm: pl,acc
 -flex: <1>.ѣ//
  gramm: sg,loc
 -flex: <1>.у
  gramm: du,gen
 -flex: <1>.у//<1>.ови
  gramm: sg,dat
 -flex: <1>.а
  gramm: du,nom
 -flex: <1>.и//<1>.ы//<1>.а
  gramm: pl,nom
 -flex: <1>.а
  gramm: sg,gen
 -flex: <1>.омъ//<1>.ъм//<1>.ъмъ//<1>.ъмь
  gramm: sg,ins
 -flex: <1>.и//<1>.ы//<1>.а
  gramm: pl,voc
 -flex: <1>.ома
  gramm: du,dat
 -flex: <1>.а
  gramm: du,acc
 -flex: <1>.омъ//<1>.омъ//<1>.амъ
  gramm: pl,dat
 -flex: <1>.е//.ь
  gramm: sg,voc
 -flex: <1>.овъ//<1>.ъ//<1>.овъ
  gramm: pl,gen
 -flex: .ъ//<1>.а
  gramm: sg,acc
-paradigm: N1i
 -flex: .ема
  gramm: du,ins
 -flex: .й
  gramm: sg,nom
 -flex: .ю
  gramm: du,loc
 -flex: .я
  gramm: du,voc
 -flex: .и
  gramm: pl,ins
 -flex: .ехъ
  gramm: pl,loc
 -flex: .и//.ѣ
  gramm: pl,acc
 -flex: .и
  gramm: sg,loc
 -flex: .ю
  gramm: du,gen
 -flex: .ю//.еви
  gramm: sg,dat
 -flex: .я
  gramm: du,nom
 -flex: .и
  gramm: pl,nom
 -flex: .а
  gramm: sg,gen
 -flex: .емъ//<1>.ьмь//<1>.ьм//<1>.ьмъ
  gramm: sg,ins
 -flex: .и
  gramm: pl,voc
 -flex: .ема
  gramm: du,dat
 -flex: .я
  gramm: du,acc
 -flex: .емъ//.ямъ
  gramm: pl,dat
 -flex: .ю//.й
  gramm: sg,voc
 -flex: .евъ
  gramm: pl,gen
 -flex: .й//.а
  gramm: sg,acc
-paradigm: N1t
 -flex: .ома
  gramm: du,ins
 -flex: .ъ
  gramm: sg,nom
 -flex: .у
  gramm: du,loc
 -flex: .а
  gramm: du,voc
 -flex: .ы
  gramm: pl,ins
 -flex: .ѣхъ
  gramm: pl,loc
 -flex: .ы//.овъ
  gramm: pl,acc
 -flex: .ѣ
  gramm: sg,loc
 -flex: .у
  gramm: du,gen
 -flex: .у//.ови
  gramm: sg,dat
 -flex: .а
  gramm: du,nom
 -flex: .и//.ы//.а
  gramm: pl,nom
 -flex: .а
  gramm: sg,gen
 -flex: .омъ//.ъм//.ъмъ//.ъмь
  gramm: sg,ins
 -flex: .и//.ы//.а
  gramm: pl,voc
 -flex: .ома
  gramm: du,dat
 -flex: .а
  gramm: du,acc
 -flex: .омъ//.омъ//.амъ
  gramm: pl,dat
 -flex: .е//.ъ
  gramm: sg,voc
 -flex: .ъ//.овъ
  gramm: pl,gen
 -flex: .ъ//.а
  gramm: sg,acc
-paradigm: N1s
 -flex: .ема
  gramm: du,ins
 -flex: .ъ//.ь
  gramm: sg,nom
 -flex: .у//.ю
  gramm: du,loc
 -flex: .а//.я
  gramm: du,voc
 -flex: .ы//.и
  gramm: pl,ins
 -flex: .ахъ//.ехъ//.ихъ
  gramm: pl,loc
 -flex: .ы//.ей//.ѣ
  gramm: pl,acc
 -flex: .и
  gramm: sg,loc
 -flex: .у//.ю
  gramm: du,gen
 -flex: .у//.ю//.еви
  gramm: sg,dat
 -flex: .а//.я
  gramm: du,nom
 -flex: .и//.ие
  gramm: pl,nom
 -flex: .а//.я
  gramm: sg,gen
 -flex: .емъ//.ьмь//.ьм//.ьмъ
  gramm: sg,ins
 -flex: .и//.ие
  gramm: pl,voc
 -flex: .ема
  gramm: du,dat
 -flex: .а//.я
  gramm: du,acc
 -flex: .емъ//.ямъ
  gramm: pl,dat
 -flex: .е//.ъ//.ь
  gramm: sg,voc
 -flex: .ей//.ь//.евъ
  gramm: pl,gen
 -flex: .ъ//.ь//.а//.я
  gramm: sg,acc
-paradigm: N1sj
 -flex: .ема
  gramm: du,ins
 -flex: .ь
  gramm: sg,nom
 -flex: .у//.ю
  gramm: du,loc
 -flex: .а//.я
  gramm: du,voc
 -flex: .и
  gramm: pl,ins
 -flex: .ахъ
  gramm: pl,loc
 -flex: .и//.ей//.ѣ
  gramm: pl,acc
 -flex: .и
  gramm: sg,loc
 -flex: .у//.ю
  gramm: du,gen
 -flex: .у//.ю//.еви
  gramm: sg,dat
 -flex: .а//.я
  gramm: du,nom
 -flex: .и//.ие
  gramm: pl,nom
 -flex: .а
  gramm: sg,gen
 -flex: .емъ//.ьмь//.ьм//.ьмъ
  gramm: sg,ins
 -flex: .и//.ие
  gramm: pl,voc
 -flex: .ема
  gramm: du,dat
 -flex: .а//.я
  gramm: du,acc
 -flex: .емъ//.ямъ//.амъ
  gramm: pl,dat
 -flex: .у//.ю//.е//.ь
  gramm: sg,voc
 -flex: .ей//.ь//.евъ
  gramm: pl,gen
 -flex: .ь//.а
  gramm: sg,acc
-paradigm: N1c
 -flex: .ема
  gramm: du,ins
 -flex: .ъ//.ь
  gramm: sg,nom
 -flex: .у//.ю
  gramm: du,loc
 -flex: .а//.я
  gramm: du,voc
 -flex: .ы//.и
  gramm: pl,ins
 -flex: .ѣхъ//.ихъ
  gramm: pl,loc
 -flex: .ы//.евъ//.ъ//.ѣ
  gramm: pl,acc
 -flex: .ѣ//.и
  gramm: sg,loc
 -flex: .у//.ю
  gramm: du,gen
 -flex: .у//.ю//.еви
  gramm: sg,dat
 -flex: .а//.я
  gramm: du,nom
 -flex: .ы//.и
  gramm: pl,nom
 -flex: .а//.я
  gramm: sg,gen
 -flex: .емъ//.ьмь//.ьм//.ьмъ
  gramm: sg,ins
 -flex: .ы//.и
  gramm: pl,voc
 -flex: .ема
  gramm: du,dat
 -flex: .а//.я
  gramm: du,acc
 -flex: .емъ//.ямъ
  gramm: pl,dat
 -flex: <1>.е//.ъ//.ь
  gramm: sg,voc
 -flex: .евъ//.ъ//.ь
  gramm: pl,gen
 -flex: .ъ//.ь//.а//.я
  gramm: sg,acc
-paradigm: N1a
 -flex: .ема
  gramm: du,ins
 -flex: .й
  gramm: sg,nom
 -flex: .ю
  gramm: du,loc
 -flex: .я
  gramm: du,voc
 -flex: .и
  gramm: pl,ins
 -flex: .ехъ
  gramm: pl,loc
 -flex: .и//.ѣ
  gramm: pl,acc
 -flex: .и
  gramm: sg,loc
 -flex: .ю
  gramm: du,gen
 -flex: .ю//.еви
  gramm: sg,dat
 -flex: .я
  gramm: du,nom
 -flex: .и
  gramm: pl,nom
 -flex: .я
  gramm: sg,gen
 -flex: .емъ//<1>.ьмь//<1>.ьм//<1>.ьмъ
  gramm: sg,ins
 -flex: .и
  gramm: pl,voc
 -flex: .ема
  gramm: du,dat
 -flex: .я
  gramm: du,acc
 -flex: .емъ//.ямъ
  gramm: pl,dat
 -flex: .ю//.й
  gramm: sg,voc
 -flex: .евъ
  gramm: pl,gen
 -flex: .й//.я
  gramm: sg,acc
-paradigm: N1g
 -flex: .ома
  gramm: du,ins
 -flex: .ъ
  gramm: sg,nom
 -flex: .у
  gramm: du,loc
 -flex: .а
  gramm: du,voc
 -flex: .и
  gramm: pl,ins
 -flex: <1>.ѣхъ//.ѣхъ
  gramm: pl,loc
 -flex: .и//.овъ//.ы
  gramm: pl,acc
 -flex: <1>.ѣ//.ѣ
  gramm: sg,loc
 -flex: .у
  gramm: du,gen
 -flex: .у//.ови
  gramm: sg,dat
 -flex: .а
  gramm: du,nom
 -flex: <1>.ы//<1>.и//.ы//.и
  gramm: pl,nom
 -flex: .а
  gramm: sg,gen
 -flex: .омъ//.ъм//.ъмъ//.ъмь
  gramm: sg,ins
 -flex: <1>.ы//<1>.и//.ы//.и
  gramm: pl,voc
 -flex: .ома
  gramm: du,dat
 -flex: .а
  gramm: du,acc
 -flex: .омъ//.омъ//.амъ
  gramm: pl,dat
 -flex: <2>.е//.ъ//.е
  gramm: sg,voc
 -flex: .ъ//.овъ
  gramm: pl,gen
 -flex: .ъ//.а
  gramm: sg,acc
-paradigm: N1e
 -flex: .ема//.ома
  gramm: du,ins
 -flex: .й
  gramm: sg,nom
 -flex: .ю
  gramm: du,loc
 -flex: .а//.я
  gramm: du,voc
 -flex: .и
  gramm: pl,ins
 -flex: .ехъ
  gramm: pl,loc
 -flex: .и//.ѣ
  gramm: pl,acc
 -flex: .и
  gramm: sg,loc
 -flex: .ю
  gramm: du,gen
 -flex: .ю//.еви
  gramm: sg,dat
 -flex: .а//.я
  gramm: du,nom
 -flex: .е//.и
  gramm: pl,nom
 -flex: .а
  gramm: sg,gen
 -flex: .емъ//<1>.ьмь//<1>.ьм//<1>.ьмъ
  gramm: sg,ins
 -flex: .е//.и
  gramm: pl,voc
 -flex: .ема//.ома
  gramm: du,dat
 -flex: .а//.я
  gramm: du,acc
 -flex: .емъ//.омъ//.ямъ
  gramm: pl,dat
 -flex: .ю//.е//.й
  gramm: sg,voc
 -flex: .евъ
  gramm: pl,gen
 -flex: .й//.а
  gramm: sg,acc
-paradigm: N1j
 -flex: .ема
  gramm: du,ins
 -flex: .ь
  gramm: sg,nom
 -flex: .ю
  gramm: du,loc
 -flex: .я
  gramm: du,voc
 -flex: .и//.ьми
  gramm: pl,ins
 -flex: .ехъ//.ихъ
  gramm: pl,loc
 -flex: .и//.ей//.ѣ
  gramm: pl,acc
 -flex: .и//.е
  gramm: sg,loc
 -flex: .ю
  gramm: du,gen
 -flex: .ю//.еви
  gramm: sg,dat
 -flex: .я
  gramm: du,nom
 -flex: .и//.ие
  gramm: pl,nom
 -flex: .я
  gramm: sg,gen
 -flex: .емъ//.ьмь//.ьм//.ьмъ
  gramm: sg,ins
 -flex: .и//.ие
  gramm: pl,voc
 -flex: .ема
  gramm: du,dat
 -flex: .я
  gramm: du,acc
 -flex: .емъ//.ямъ
  gramm: pl,dat
 -flex: .ю//.ь
  gramm: sg,voc
 -flex: .ей//.ь//.евъ
  gramm: pl,gen
 -flex: .ь//.я
  gramm: sg,acc
-paradigm: N1k
 -flex: .ома
  gramm: du,ins
 -flex: .ъ
  gramm: sg,nom
 -flex: .у
  gramm: du,loc
 -flex: .а
  gramm: du,voc
 -flex: .и
  gramm: pl,ins
 -flex: <1>.ѣхъ//.ѣхъ
  gramm: pl,loc
 -flex: .и//.овъ//.ы
  gramm: pl,acc
 -flex: <1>.ѣ//.ѣ
  gramm: sg,loc
 -flex: .у
  gramm: du,gen
 -flex: .у//.ови
  gramm: sg,dat
 -flex: .а
  gramm: du,nom
 -flex: <1>.ы//<1>.и//.ы//.и
  gramm: pl,nom
 -flex: .а
  gramm: sg,gen
 -flex: .омъ//.ъм//.ъмъ//.ъмь
  gramm: sg,ins
 -flex: <1>.ы//<1>.и//.ы//.и
  gramm: pl,voc
 -flex: .ома
  gramm: du,dat
 -flex: .а
  gramm: du,acc
 -flex: .омъ//.омъ//.амъ
  gramm: pl,dat
 -flex: <2>.е//.ъ//.е
  gramm: sg,voc
 -flex: .ъ//.овъ
  gramm: pl,gen
 -flex: .ъ//.а
  gramm: sg,acc
-paradigm: N1in
 -flex: .ома
  gramm: du,ins
 -flex: .инъ
  gramm: sg,nom
 -flex: .у
  gramm: du,loc
 -flex: .а
  gramm: du,voc
 -flex: .ы
  gramm: pl,ins
 -flex: .ѣхъ
  gramm: pl,loc
 -flex: .ы//.ъ//.ѣ
  gramm: pl,acc
 -flex: .инѣ//.и
  gramm: sg,loc
 -flex: .у
  gramm: du,gen
 -flex: .ину//.иневи
  gramm: sg,dat
 -flex: .а
  gramm: du,nom
 -flex: .е//.и
  gramm: pl,nom
 -flex: .ина
  gramm: sg,gen
 -flex: .иномъ//.иньмь//.иньм//.иньмъ
  gramm: sg,ins
 -flex: .е//.и
  gramm: pl,voc
 -flex: .ома
  gramm: du,dat
 -flex: .а
  gramm: du,acc
 -flex: .омъ//.омъ//.амъ
  gramm: pl,dat
 -flex: .ине//.инъ
  gramm: sg,voc
 -flex: .ъ
  gramm: pl,gen
 -flex: .инъ//.ина
  gramm: sg,acc
-paradigm: N1c*
 -flex: <1>.ема
  gramm: du,ins
 -flex: .ъ//.ь
  gramm: sg,nom
 -flex: <1>.у//<1>.ю
  gramm: du,loc
 -flex: <1>.а//<1>.я
  gramm: du,voc
 -flex: <1>.ы//<1>.и
  gramm: pl,ins
 -flex: <1>.ѣхъ//<1>.ихъ
  gramm: pl,loc
 -flex: <1>.ы//<1>.евъ//.ъ//.ѣ
  gramm: pl,acc
 -flex: <1>.ѣ//<1>.и
  gramm: sg,loc
 -flex: <1>.у//<1>.ю
  gramm: du,gen
 -flex: <1>.у//<1>.ю//<1>.еви
  gramm: sg,dat
 -flex: <1>.а//<1>.я
  gramm: du,nom
 -flex: <1>.ы//<1>.и
  gramm: pl,nom
 -flex: <1>.а//<1>.я
  gramm: sg,gen
 -flex: <1>.емъ//<1>.ьмь//<1>.ьм//<1>.ьмъ
  gramm: sg,ins
 -flex: <1>.ы//<1>.и
  gramm: pl,voc
 -flex: <1>.ема
  gramm: du,dat
 -flex: <1>.а//<1>.я
  gramm: du,acc
 -flex: <1>.емъ//<1>.ямъ
  gramm: pl,dat
 -flex: <2>.е//.ъ//.ь
  gramm: sg,voc
 -flex: <1>.евъ//.ъ//<1>.ъ//.ь
  gramm: pl,gen
 -flex: .ъ//.ь//<1>.а//<1>.я
  gramm: sg,acc
-paradigm: N1j*
 -flex: <1>.ема
  gramm: du,ins
 -flex: .ь
  gramm: sg,nom
 -flex: <1>.ю
  gramm: du,loc
 -flex: <1>.я
  gramm: du,voc
 -flex: <1>.и//<1>.ьми
  gramm: pl,ins
 -flex: <1>.ехъ//<1>.ихъ
  gramm: pl,loc
 -flex: <1>.и//<1>.ей//<1>.ѣ
  gramm: pl,acc
 -flex: <1>.и//<1>.е
  gramm: sg,loc
 -flex: <1>.ю
  gramm: du,gen
 -flex: <1>.ю//<1>.еви
  gramm: sg,dat
 -flex: <1>.я
  gramm: du,nom
 -flex: <1>.и//.ие
  gramm: pl,nom
 -flex: <1>.я
  gramm: sg,gen
 -flex: <1>.емъ//<1>.ьмь//<1>.ьм//<1>.ьмъ
  gramm: sg,ins
 -flex: <1>.и//.ие
  gramm: pl,voc
 -flex: <1>.ема
  gramm: du,dat
 -flex: <1>.я
  gramm: du,acc
 -flex: <1>.емъ//<1>.ямъ
  gramm: pl,dat
 -flex: <1>.ю//.ь
  gramm: sg,voc
 -flex: <1>.ей//<1>.ь//<1>.евъ
  gramm: pl,gen
 -flex: .ь//<1>.я
  gramm: sg,acc
-paradigm: N2k
 -flex: .ома
  gramm: du,ins
 -flex: .о
  gramm: sg,nom
 -flex: .у
  gramm: du,loc
 -flex: .и//.ы
  gramm: pl,ins
 -flex: <1>.ѣхъ
  gramm: pl,loc
 -flex: .а
  gramm: pl,acc
 -flex: <1>.ѣ
  gramm: sg,loc
 -flex: <1>.ѣ
  gramm: du,voc
 -flex: .у
  gramm: du,gen
 -flex: .у
  gramm: sg,dat
 -flex: <1>.ѣ
  gramm: du,nom
 -flex: .а
  gramm: pl,nom
 -flex: .а
  gramm: sg,gen
 -flex: .омъ//.ъмь//.ъм
  gramm: sg,ins
 -flex: .а
  gramm: pl,voc
 -flex: .ома
  gramm: du,dat
 -flex: <1>.ѣ
  gramm: du,acc
 -flex: .омъ//.омъ//.амъ
  gramm: pl,dat
 -flex: .о
  gramm: sg,voc
 -flex: .ъ
  gramm: pl,gen
 -flex: .о
  gramm: sg,acc
-paradigm: N2j
 -flex: .ема
  gramm: du,ins
 -flex: .е
  gramm: sg,nom
 -flex: .ю
  gramm: du,loc
 -flex: .и
  gramm: pl,ins
 -flex: .яхъ//.ихъ
  gramm: pl,loc
 -flex: .я
  gramm: pl,acc
 -flex: .и
  gramm: sg,loc
 -flex: .и
  gramm: du,voc
 -flex: .ю
  gramm: du,gen
 -flex: .ю
  gramm: sg,dat
 -flex: .и
  gramm: du,nom
 -flex: .я
  gramm: pl,nom
 -flex: .я
  gramm: sg,gen
 -flex: .емъ//.ьмь//.ьм
  gramm: sg,ins
 -flex: .я
  gramm: pl,voc
 -flex: .ема
  gramm: du,dat
 -flex: .и
  gramm: du,acc
 -flex: .емъ//.емъ//.ямъ
  gramm: pl,dat
 -flex: .е
  gramm: sg,voc
 -flex: .ей//.ь
  gramm: pl,gen
 -flex: .е
  gramm: sg,acc
-paradigm: N2i
 -flex: .ема
  gramm: du,ins
 -flex: .е
  gramm: sg,nom
 -flex: .ю
  gramm: du,loc
 -flex: .и//.ьми//.ми
  gramm: pl,ins
 -flex: .ихъ
  gramm: pl,loc
 -flex: .я
  gramm: pl,acc
 -flex: .и
  gramm: sg,loc
 -flex: .и
  gramm: du,voc
 -flex: .ю
  gramm: du,gen
 -flex: .ю
  gramm: sg,dat
 -flex: .и
  gramm: du,nom
 -flex: .я
  gramm: pl,nom
 -flex: .я
  gramm: sg,gen
 -flex: .емъ//.ьмь//.ьм
  gramm: sg,ins
 -flex: .я
  gramm: pl,voc
 -flex: .ема
  gramm: du,dat
 -flex: .и
  gramm: du,acc
 -flex: .емъ//.ямъ
  gramm: pl,dat
 -flex: .е
  gramm: sg,voc
 -flex: .й
  gramm: pl,gen
 -flex: .е
  gramm: sg,acc
-paradigm: N2c
 -flex: .ема
  gramm: du,ins
 -flex: .е
  gramm: sg,nom
 -flex: .у
  gramm: du,loc
 -flex: .ы//.ами
  gramm: pl,ins
 -flex: .ахъ//.ихъ
  gramm: pl,loc
 -flex: .а//.я
  gramm: pl,acc
 -flex: .ѣ//.ы
  gramm: sg,loc
 -flex: .ы//.и
  gramm: du,voc
 -flex: .у
  gramm: du,gen
 -flex: .у
  gramm: sg,dat
 -flex: .ы//.и
  gramm: du,nom
 -flex: .а//.я
  gramm: pl,nom
 -flex: .а
  gramm: sg,gen
 -flex: .емъ//.ьмь//.ьм
  gramm: sg,ins
 -flex: .а//.я
  gramm: pl,voc
 -flex: .ема
  gramm: du,dat
 -flex: .ы//.и
  gramm: du,acc
 -flex: .емъ//.ямъ
  gramm: pl,dat
 -flex: .е
  gramm: sg,voc
 -flex: .ъ//.ь
  gramm: pl,gen
 -flex: .е
  gramm: sg,acc
-paradigm: N2c*
 -flex: .ема
  gramm: du,ins
 -flex: .е
  gramm: sg,nom
 -flex: .у
  gramm: du,loc
 -flex: .ы//.ами
  gramm: pl,ins
 -flex: .ахъ//.ихъ
  gramm: pl,loc
 -flex: .а//.я
  gramm: pl,acc
 -flex: .ѣ//.ы
  gramm: sg,loc
 -flex: .ы//.и
  gramm: du,voc
 -flex: .у
  gramm: du,gen
 -flex: .у
  gramm: sg,dat
 -flex: .ы//.и
  gramm: du,nom
 -flex: .а//.я
  gramm: pl,nom
 -flex: .а
  gramm: sg,gen
 -flex: .емъ//.ьмь//.ьм
  gramm: sg,ins
 -flex: .а//.я
  gramm: pl,voc
 -flex: .ема
  gramm: du,dat
 -flex: .ы//.и
  gramm: du,acc
 -flex: .емъ//.ямъ
  gramm: pl,dat
 -flex: .е
  gramm: sg,voc
 -flex: <1>.ъ//.ь
  gramm: pl,gen
 -flex: .е
  gramm: sg,acc
-paradigm: N2e
 -flex: .ема
  gramm: du,ins
 -flex: .е
  gramm: sg,nom
 -flex: .ю
  gramm: du,loc
 -flex: .и//.ьми//.ми
  gramm: pl,ins
 -flex: .ихъ
  gramm: pl,loc
 -flex: .я
  gramm: pl,acc
 -flex: .и
  gramm: sg,loc
 -flex: .и
  gramm: du,voc
 -flex: .ю
  gramm: du,gen
 -flex: .ю
  gramm: sg,dat
 -flex: .и
  gramm: du,nom
 -flex: .я
  gramm: pl,nom
 -flex: .а
  gramm: sg,gen
 -flex: .емъ//.ьмь//.ьм
  gramm: sg,ins
 -flex: .я
  gramm: pl,voc
 -flex: .ема
  gramm: du,dat
 -flex: .и
  gramm: du,acc
 -flex: .емъ//.ямъ
  gramm: pl,dat
 -flex: .е
  gramm: sg,voc
 -flex: .й
  gramm: pl,gen
 -flex: .е
  gramm: sg,acc
-paradigm: N2s
 -flex: .ема
  gramm: du,ins
 -flex: .е
  gramm: sg,nom
 -flex: .ю
  gramm: du,loc
 -flex: .и
  gramm: pl,ins
 -flex: .ахъ//.ихъ
  gramm: pl,loc
 -flex: .а//.я
  gramm: pl,acc
 -flex: .и
  gramm: sg,loc
 -flex: .и
  gramm: du,voc
 -flex: .ю
  gramm: du,gen
 -flex: .у
  gramm: sg,dat
 -flex: .и
  gramm: du,nom
 -flex: .а//.я
  gramm: pl,nom
 -flex: .а
  gramm: sg,gen
 -flex: .емъ//.ьмь//.ьм
  gramm: sg,ins
 -flex: .а//.я
  gramm: pl,voc
 -flex: .ема
  gramm: du,dat
 -flex: .и
  gramm: du,acc
 -flex: .емъ//.ямъ
  gramm: pl,dat
 -flex: .е
  gramm: sg,voc
 -flex: .ъ//.ь
  gramm: pl,gen
 -flex: .е
  gramm: sg,acc
-paradigm: N2t*
 -flex: .ома
  gramm: du,ins
 -flex: .о
  gramm: sg,nom
 -flex: .у
  gramm: du,loc
 -flex: .ы
  gramm: pl,ins
 -flex: .ѣхъ
  gramm: pl,loc
 -flex: .а
  gramm: pl,acc
 -flex: .ѣ
  gramm: sg,loc
 -flex: .ѣ
  gramm: du,voc
 -flex: .у
  gramm: du,gen
 -flex: .у
  gramm: sg,dat
 -flex: .ѣ
  gramm: du,nom
 -flex: .а
  gramm: pl,nom
 -flex: .а
  gramm: sg,gen
 -flex: .омъ//.ъмь//.ъм
  gramm: sg,ins
 -flex: .а
  gramm: pl,voc
 -flex: .ома
  gramm: du,dat
 -flex: .ѣ
  gramm: du,acc
 -flex: .омъ//.омъ//.амъ
  gramm: pl,dat
 -flex: .о
  gramm: sg,voc
 -flex: <1>.ъ//.ь
  gramm: pl,gen
 -flex: .о
  gramm: sg,acc
-paradigm: N2t
 -flex: .ома
  gramm: du,ins
 -flex: .о
  gramm: sg,nom
 -flex: .у
  gramm: du,loc
 -flex: .ы
  gramm: pl,ins
 -flex: .ѣхъ
  gramm: pl,loc
 -flex: .а
  gramm: pl,acc
 -flex: .ѣ
  gramm: sg,loc
 -flex: .ѣ
  gramm: du,voc
 -flex: .у
  gramm: du,gen
 -flex: .у
  gramm: sg,dat
 -flex: .ѣ
  gramm: du,nom
 -flex: .а
  gramm: pl,nom
 -flex: .а
  gramm: sg,gen
 -flex: .омъ//.ъмь//.ъм
  gramm: sg,ins
 -flex: .а
  gramm: pl,voc
 -flex: .ома
  gramm: du,dat
 -flex: .ѣ
  gramm: du,acc
 -flex: .омъ//.омъ//.амъ
  gramm: pl,dat
 -flex: .о
  gramm: sg,voc
 -flex: .ъ
  gramm: pl,gen
 -flex: .о
  gramm: sg,acc
-paradigm: N3i
 -flex: .яма
  gramm: du,ins
 -flex: .я
  gramm: sg,nom
 -flex: .ю
  gramm: du,loc
 -flex: .ями
  gramm: pl,ins
 -flex: .яхъ
  gramm: pl,loc
 -flex: .и//.ѣ//.й//.ей
  gramm: pl,acc
 -flex: .и
  gramm: sg,loc
 -flex: .и
  gramm: du,voc
 -flex: .ю
  gramm: du,gen
 -flex: .и
  gramm: sg,dat
 -flex: .и
  gramm: du,nom
 -flex: .и//.ѣ
  gramm: pl,nom
 -flex: .и
  gramm: sg,gen
 -flex: .ею
  gramm: sg,ins
 -flex: .и//.ѣ
  gramm: pl,voc
 -flex: .яма
  gramm: du,dat
 -flex: .и
  gramm: du,acc
 -flex: .ямъ
  gramm: pl,dat
 -flex: .е//.я
  gramm: sg,voc
 -flex: .й//.ей
  gramm: pl,gen
 -flex: .ю
  gramm: sg,acc
-paradigm: N3j
 -flex: .яма
  gramm: du,ins
 -flex: .я
  gramm: sg,nom
 -flex: .ю
  gramm: du,loc
 -flex: .ями
  gramm: pl,ins
 -flex: .яхъ
  gramm: pl,loc
 -flex: .и//.ь//.ѣ
  gramm: pl,acc
 -flex: .и//.е
  gramm: sg,loc
 -flex: .и
  gramm: du,voc
 -flex: .ю
  gramm: du,gen
 -flex: .и//.е
  gramm: sg,dat
 -flex: .и
  gramm: du,nom
 -flex: .и//.ѣ
  gramm: pl,nom
 -flex: .и//.ѣ
  gramm: sg,gen
 -flex: .ею
  gramm: sg,ins
 -flex: .и//.ѣ
  gramm: pl,voc
 -flex: .яма
  gramm: du,dat
 -flex: .и
  gramm: du,acc
 -flex: .ямъ
  gramm: pl,dat
 -flex: .е//.я
  gramm: sg,voc
 -flex: .ь
  gramm: pl,gen
 -flex: .ю
  gramm: sg,acc
-paradigm: N3k
 -flex: .ама
  gramm: du,ins
 -flex: .а
  gramm: sg,nom
 -flex: .у
  gramm: du,loc
 -flex: .ами
  gramm: pl,ins
 -flex: .ахъ
  gramm: pl,loc
 -flex: .и//.ъ//.ы
  gramm: pl,acc
 -flex: <1>.ѣ
  gramm: sg,loc
 -flex: <1>.ѣ
  gramm: du,voc
 -flex: .у
  gramm: du,gen
 -flex: <1>.ѣ
  gramm: sg,dat
 -flex: <1>.ѣ
  gramm: du,nom
 -flex: .и//.ы
  gramm: pl,nom
 -flex: .и//.ы
  gramm: sg,gen
 -flex: .ою
  gramm: sg,ins
 -flex: .и//.ы
  gramm: pl,voc
 -flex: .ама
  gramm: du,dat
 -flex: <1>.ѣ
  gramm: du,acc
 -flex: .амъ
  gramm: pl,dat
 -flex: .о//.а
  gramm: sg,voc
 -flex: .ъ
  gramm: pl,gen
 -flex: .у
  gramm: sg,acc
-paradigm: N3a
 -flex: .яма
  gramm: du,ins
 -flex: .я
  gramm: sg,nom
 -flex: .ю
  gramm: du,loc
 -flex: .ями
  gramm: pl,ins
 -flex: .яхъ
  gramm: pl,loc
 -flex: .и//.ѣ//.й//.ей
  gramm: pl,acc
 -flex: .и
  gramm: sg,loc
 -flex: .и
  gramm: du,voc
 -flex: .ю
  gramm: du,gen
 -flex: .и
  gramm: sg,dat
 -flex: .и
  gramm: du,nom
 -flex: .и//.ѣ
  gramm: pl,nom
 -flex: .и
  gramm: sg,gen
 -flex: .ею
  gramm: sg,ins
 -flex: .и//.ѣ
  gramm: pl,voc
 -flex: .яма
  gramm: du,dat
 -flex: .и
  gramm: du,acc
 -flex: .ямъ
  gramm: pl,dat
 -flex: .е//.я
  gramm: sg,voc
 -flex: .й//.ей
  gramm: pl,gen
 -flex: .ю
  gramm: sg,acc
-paradigm: N3c
 -flex: .ама
  gramm: du,ins
 -flex: .а
  gramm: sg,nom
 -flex: .у
  gramm: du,loc
 -flex: .ами
  gramm: pl,ins
 -flex: .ахъ
  gramm: pl,loc
 -flex: .ы//.ѣ//.ъ
  gramm: pl,acc
 -flex: .ѣ//.и
  gramm: sg,loc
 -flex: .ы//.и
  gramm: du,voc
 -flex: .у
  gramm: du,gen
 -flex: .ѣ//.и
  gramm: sg,dat
 -flex: .ы//.и
  gramm: du,nom
 -flex: .ы//.ѣ
  gramm: pl,nom
 -flex: .ы//.и
  gramm: sg,gen
 -flex: .ею
  gramm: sg,ins
 -flex: .ы//.ѣ
  gramm: pl,voc
 -flex: .ама
  gramm: du,dat
 -flex: .ы//.и
  gramm: du,acc
 -flex: .амъ
  gramm: pl,dat
 -flex: .е//.а
  gramm: sg,voc
 -flex: .ъ//.ь
  gramm: pl,gen
 -flex: .у//.ю
  gramm: sg,acc
-paradigm: N3j*
 -flex: .яма
  gramm: du,ins
 -flex: .я
  gramm: sg,nom
 -flex: .ю
  gramm: du,loc
 -flex: .ями
  gramm: pl,ins
 -flex: .яхъ
  gramm: pl,loc
 -flex: .и//.ѣ//<1>.ь
  gramm: pl,acc
 -flex: .и//.е
  gramm: sg,loc
 -flex: .и
  gramm: du,voc
 -flex: .ю
  gramm: du,gen
 -flex: .и//.е
  gramm: sg,dat
 -flex: .и
  gramm: du,nom
 -flex: .и//.ѣ
  gramm: pl,nom
 -flex: .и//.ѣ
  gramm: sg,gen
 -flex: .ею
  gramm: sg,ins
 -flex: .и//.ѣ
  gramm: pl,voc
 -flex: .яма
  gramm: du,dat
 -flex: .и
  gramm: du,acc
 -flex: .ямъ
  gramm: pl,dat
 -flex: .е//.я
  gramm: sg,voc
 -flex: <1>.ь//.ь
  gramm: pl,gen
 -flex: .ю
  gramm: sg,acc
-paradigm: N3k*
 -flex: .ама
  gramm: du,ins
 -flex: .а
  gramm: sg,nom
 -flex: .у
  gramm: du,loc
 -flex: .ами
  gramm: pl,ins
 -flex: .ахъ
  gramm: pl,loc
 -flex: .и//.ы//<1>.ъ
  gramm: pl,acc
 -flex: <2>.ѣ//.и
  gramm: sg,loc
 -flex: <2>.ѣ
  gramm: du,voc
 -flex: .у
  gramm: du,gen
 -flex: <2>.ѣ//.и
  gramm: sg,dat
 -flex: <2>.ѣ
  gramm: du,nom
 -flex: .и//.ы
  gramm: pl,nom
 -flex: .и//.ы
  gramm: sg,gen
 -flex: .ою
  gramm: sg,ins
 -flex: .и//.ы
  gramm: pl,voc
 -flex: .ама
  gramm: du,dat
 -flex: <2>.ѣ
  gramm: du,acc
 -flex: .амъ
  gramm: pl,dat
 -flex: .о//.а
  gramm: sg,voc
 -flex: <1>.ъ//.ъ
  gramm: pl,gen
 -flex: .у
  gramm: sg,acc
-paradigm: N3t*
 -flex: .ама
  gramm: du,ins
 -flex: .а
  gramm: sg,nom
 -flex: .у
  gramm: du,loc
 -flex: .ами
  gramm: pl,ins
 -flex: .ахъ
  gramm: pl,loc
 -flex: .ы//<1>.ъ
  gramm: pl,acc
 -flex: .ѣ
  gramm: sg,loc
 -flex: .ѣ
  gramm: du,voc
 -flex: .у
  gramm: du,gen
 -flex: .ѣ
  gramm: sg,dat
 -flex: .ѣ
  gramm: du,nom
 -flex: .ы
  gramm: pl,nom
 -flex: .ы
  gramm: sg,gen
 -flex: .ою
  gramm: sg,ins
 -flex: .ы
  gramm: pl,voc
 -flex: .ама
  gramm: du,dat
 -flex: .ѣ
  gramm: du,acc
 -flex: .амъ
  gramm: pl,dat
 -flex: .о//.а
  gramm: sg,voc
 -flex: <1>.ъ//.ъ
  gramm: pl,gen
 -flex: .у
  gramm: sg,acc
-paradigm: N3c*
 -flex: .ама
  gramm: du,ins
 -flex: .а
  gramm: sg,nom
 -flex: .у
  gramm: du,loc
 -flex: .ами
  gramm: pl,ins
 -flex: .ахъ
  gramm: pl,loc
 -flex: .ы//.ѣ//<1>.ъ
  gramm: pl,acc
 -flex: .ѣ//.и
  gramm: sg,loc
 -flex: .ы//.и
  gramm: du,voc
 -flex: .у
  gramm: du,gen
 -flex: .ѣ//.и
  gramm: sg,dat
 -flex: .ы//.и
  gramm: du,nom
 -flex: .ы//.ѣ
  gramm: pl,nom
 -flex: .ы//.и
  gramm: sg,gen
 -flex: .ею
  gramm: sg,ins
 -flex: .ы//.ѣ
  gramm: pl,voc
 -flex: .ама
  gramm: du,dat
 -flex: .ы//.и
  gramm: du,acc
 -flex: .амъ
  gramm: pl,dat
 -flex: .е//.а
  gramm: sg,voc
 -flex: <1>.ъ//.ь//<1>.ь
  gramm: pl,gen
 -flex: .у//.ю
  gramm: sg,acc
-paradigm: N3e
 -flex: .ама//.яма
  gramm: du,ins
 -flex: .а//.я
  gramm: sg,nom
 -flex: .ю
  gramm: du,loc
 -flex: .ами//.ями
  gramm: pl,ins
 -flex: .ахъ//.яхъ
  gramm: pl,loc
 -flex: .и//.ѣ//.й
  gramm: pl,acc
 -flex: .и
  gramm: sg,loc
 -flex: .и
  gramm: du,voc
 -flex: .ю
  gramm: du,gen
 -flex: .и
  gramm: sg,dat
 -flex: .и
  gramm: du,nom
 -flex: .и//.ѣ
  gramm: pl,nom
 -flex: .и
  gramm: sg,gen
 -flex: .ею
  gramm: sg,ins
 -flex: .и//.ѣ
  gramm: pl,voc
 -flex: .ама//.яма
  gramm: du,dat
 -flex: .и
  gramm: du,acc
 -flex: .амъ//.ямъ
  gramm: pl,dat
 -flex: .е//.а//.я
  gramm: sg,voc
 -flex: .й
  gramm: pl,gen
 -flex: .ю
  gramm: sg,acc
-paradigm: N3s
 -flex: .ама
  gramm: du,ins
 -flex: .а
  gramm: sg,nom
 -flex: .у
  gramm: du,loc
 -flex: .ами
  gramm: pl,ins
 -flex: .ахъ
  gramm: pl,loc
 -flex: .ы//.ъ
  gramm: pl,acc
 -flex: .и
  gramm: sg,loc
 -flex: .и
  gramm: du,voc
 -flex: .у
  gramm: du,gen
 -flex: .и//.ѣ
  gramm: sg,dat
 -flex: .и
  gramm: du,nom
 -flex: .и//.ѣ
  gramm: pl,nom
 -flex: .и
  gramm: sg,gen
 -flex: .ею
  gramm: sg,ins
 -flex: .и//.ѣ
  gramm: pl,voc
 -flex: .ама
  gramm: du,dat
 -flex: .и
  gramm: du,acc
 -flex: .амъ
  gramm: pl,dat
 -flex: .е//.а
  gramm: sg,voc
 -flex: .ъ//.ь
  gramm: pl,gen
 -flex: .у
  gramm: sg,acc
-paradigm: N3t
 -flex: .ама
  gramm: du,ins
 -flex: .а
  gramm: sg,nom
 -flex: .у
  gramm: du,loc
 -flex: .ами
  gramm: pl,ins
 -flex: .ахъ
  gramm: pl,loc
 -flex: .ы//.ъ
  gramm: pl,acc
 -flex: .ѣ
  gramm: sg,loc
 -flex: .ѣ
  gramm: du,voc
 -flex: .у
  gramm: du,gen
 -flex: .ѣ
  gramm: sg,dat
 -flex: .ѣ
  gramm: du,nom
 -flex: .ы
  gramm: pl,nom
 -flex: .ы
  gramm: sg,gen
 -flex: .ою
  gramm: sg,ins
 -flex: .ы
  gramm: pl,voc
 -flex: .ама
  gramm: du,dat
 -flex: .ѣ
  gramm: du,acc
 -flex: .амъ
  gramm: pl,dat
 -flex: .о//.а
  gramm: sg,voc
 -flex: .ъ
  gramm: pl,gen
 -flex: .у
  gramm: sg,acc
-paradigm: N41
 -flex: .ема//.ьма
  gramm: du,ins
 -flex: .ь
  gramm: sg,nom
 -flex: .ию//.ью
  gramm: du,loc
 -flex: .и
  gramm: du,nom
 -flex: .ьми
  gramm: pl,ins
 -flex: .ехъ//.ьхъ
  gramm: pl,loc
 -flex: .и//.ей//.ии//.ий//.ыи//.ый//.еи
  gramm: pl,acc
 -flex: .и
  gramm: sg,loc
 -flex: .ию//.ью
  gramm: du,gen
 -flex: .и
  gramm: sg,dat
 -flex: .и
  gramm: du,voc
 -flex: .и
  gramm: pl,nom
 -flex: .и
  gramm: sg,gen
 -flex: .ию//.ию//.ью
  gramm: sg,ins
 -flex: .и
  gramm: pl,voc
 -flex: .ема//.ьма
  gramm: du,dat
 -flex: .и
  gramm: du,acc
 -flex: .емъ//.ьмъ//.ямъ
  gramm: pl,dat
 -flex: .е//.и//.ь
  gramm: sg,voc
 -flex: .ей//.ии//.ий//.ыи//.еи//.ый
  gramm: pl,gen
 -flex: .ь
  gramm: sg,acc
-paradigm: N43
 -flex: .ема//.ьма
  gramm: du,ins
 -flex: .ь
  gramm: sg,nom
 -flex: .ию
  gramm: du,loc
 -flex: .и
  gramm: du,nom
 -flex: .ьми
  gramm: pl,ins
 -flex: .ѣхъ//.ьхъ
  gramm: pl,loc
 -flex: .и
  gramm: pl,acc
 -flex: .и
  gramm: sg,loc
 -flex: .ию
  gramm: du,gen
 -flex: .и
  gramm: sg,dat
 -flex: .и
  gramm: du,voc
 -flex: .и//.ие//.ье
  gramm: pl,nom
 -flex: .е//.и
  gramm: sg,gen
 -flex: .емъ//.ьмъ
  gramm: sg,ins
 -flex: .и//.ие//.ье
  gramm: pl,voc
 -flex: .ема//.ьма
  gramm: du,dat
 -flex: .и
  gramm: du,acc
 -flex: .емъ//.ьмъ//.ямъ
  gramm: pl,dat
 -flex: .ь//.и
  gramm: sg,voc
 -flex: .ий//.ей//.ии//.ыи//.ый//.еи
  gramm: pl,gen
 -flex: .ь
  gramm: sg,acc
-paradigm: N42
 -flex: .ьма
  gramm: du,ins
 -flex: .ь
  gramm: sg,nom
 -flex: .ию
  gramm: du,loc
 -flex: .и
  gramm: du,nom
 -flex: .ьми
  gramm: pl,ins
 -flex: .ехъ//.ьхъ
  gramm: pl,loc
 -flex: .и
  gramm: pl,acc
 -flex: .и
  gramm: sg,loc
 -flex: .ию
  gramm: du,gen
 -flex: .и
  gramm: sg,dat
 -flex: .и
  gramm: du,voc
 -flex: .ие//.ье
  gramm: pl,nom
 -flex: .и
  gramm: sg,gen
 -flex: .емъ//.ьмь
  gramm: sg,ins
 -flex: .ие//.ье
  gramm: pl,voc
 -flex: .ьма
  gramm: du,dat
 -flex: .и
  gramm: du,acc
 -flex: .емъ//.ьмъ//.ямъ
  gramm: pl,dat
 -flex: .ь//.и
  gramm: sg,voc
 -flex: .ий//.ии//.ей//.ыи//.ый//.еи
  gramm: pl,gen
 -flex: .ь
  gramm: sg,acc
-paradigm: N43*
 -flex: <1>.ьма
  gramm: du,ins
 -flex: .ь
  gramm: sg,nom
 -flex: <1>.ию//<1>.ю//.ью
  gramm: du,loc
 -flex: <1>.и
  gramm: du,nom
 -flex: <1>.ьми
  gramm: pl,ins
 -flex: <1>.ехъ//<1>.ьхъ
  gramm: pl,loc
 -flex: <1>.ие//.и
  gramm: pl,acc
 -flex: <1>.и
  gramm: sg,loc
 -flex: <1>.ию//<1>.ю//.ью
  gramm: du,gen
 -flex: <1>.и//.еви
  gramm: sg,dat
 -flex: <1>.и
  gramm: du,voc
 -flex: <1>.и//<1>.ие//<1>.ье
  gramm: pl,nom
 -flex: <1>.е//<1>.и
  gramm: sg,gen
 -flex: <1>.емъ//<1>.ьмъ
  gramm: sg,ins
 -flex: <1>.и//<1>.ие//<1>.ье
  gramm: pl,voc
 -flex: <1>.ьма
  gramm: du,dat
 -flex: <1>.и
  gramm: du,acc
 -flex: <1>.емъ//<1>.ьмъ//<1>.ямъ
  gramm: pl,dat
 -flex: .ь//.и
  gramm: sg,voc
 -flex: <1>.ий//<1>.ей//<1>.ии//<1>.ыи//<1>.еи//<1>.ый
  gramm: pl,gen
 -flex: .ь
  gramm: sg,acc
 -paradigm: N5en
 -flex: <1>.ема//<1>.ама//<1>.ьма
  gramm: du,ins
 -flex: .
  gramm: sg,nom
 -flex: <1>.у
  gramm: du,loc
 -flex: <1>.и
  gramm: du,nom
 -flex: <1>.ы
  gramm: pl,ins
 -flex: <1>.ѣхъ//<1>.ехъ//<1>.ьхъ
  gramm: pl,loc
 -flex: <1>.а
  gramm: pl,acc
 -flex: <1>.и//<1>.е
  gramm: sg,loc
 -flex: <1>.у
  gramm: du,gen
 -flex: <1>.и
  gramm: sg,dat
 -flex: <1>.и
  gramm: du,voc
 -flex: <1>.а
  gramm: pl,nom
 -flex: <1>.е
  gramm: sg,gen
 -flex: <1>.емъ//<1>.ьмъ
  gramm: sg,ins
 -flex: <1>.а
  gramm: pl,voc
 -flex: <1>.ема//<1>.ама//<1>.ьма
  gramm: du,dat
 -flex: <1>.и
  gramm: du,acc
 -flex: <1>.емъ//<1>.омъ//<1>.ьмъ//<1>.амъ
  gramm: pl,dat
 -flex: .//<1>.и
  gramm: sg,voc
 -flex: <1>.ъ
  gramm: pl,gen
 -flex: .
  gramm: sg,acc
-paradigm: N5ov
 -flex: <1>.ама//<1>.ьма
  gramm: du,ins
 -flex: .
  gramm: sg,nom
 -flex: <1>.ию//<1>.ью//<1>.у
  gramm: du,loc
 -flex: <1>.и
  gramm: du,nom
 -flex: <1>.ами//<1>.ьми
  gramm: pl,ins
 -flex: <1>.ахъ//<1>.ьхъ
  gramm: pl,loc
 -flex: <1>.и//<1>.е//<1>.ей//<1>.ий//<1>.ъ
  gramm: pl,acc
 -flex: <1>.и//<1>.е
  gramm: sg,loc
 -flex: <1>.ию//<1>.ью//<1>.у
  gramm: du,gen
 -flex: <1>.и
  gramm: sg,dat
 -flex: <1>.и
  gramm: du,voc
 -flex: <1>.и//<1>.е
  gramm: pl,nom
 -flex: <1>.е
  gramm: sg,gen
 -flex: <1>.ию//<1>.ью
  gramm: sg,ins
 -flex: <1>.и//<1>.е
  gramm: pl,voc
 -flex: <1>.ама//<1>.ьма
  gramm: du,dat
 -flex: <1>.и
  gramm: du,acc
 -flex: <1>.амъ//<1>.ьмъ//<1>.ямъ
  gramm: pl,dat
 -flex: .
  gramm: sg,voc
 -flex: <1>.ей//<1>.ий//<1>.ъ
  gramm: pl,gen
 -flex: <1>.ь
  gramm: sg,acc
-paradigm: N5*ov
 -flex: <1>.ама//<1>.ьма
  gramm: du,ins
 -flex: .ь
  gramm: sg,nom
 -flex: <1>.ию//<1>.ью//<1>.у
  gramm: du,loc
 -flex: <1>.и
  gramm: du,nom
 -flex: <1>.ами//<1>.ьми
  gramm: pl,ins
 -flex: <1>.ахъ//<1>.ьхъ
  gramm: pl,loc
 -flex: <1>.и//<1>.е
  gramm: pl,acc
 -flex: <1>.и//<1>.е
  gramm: sg,loc
 -flex: <1>.ию//<1>.ью//<1>.у
  gramm: du,gen
 -flex: <1>.и
  gramm: sg,dat
 -flex: <1>.и
  gramm: du,voc
 -flex: <1>.и//<1>.е
  gramm: pl,nom
 -flex: <1>.е
  gramm: sg,gen
 -flex: <1>.ию//<1>.ью
  gramm: sg,ins
 -flex: <1>.и//<1>.е
  gramm: pl,voc
 -flex: <1>.ама//<1>.ьма
  gramm: du,dat
 -flex: <1>.и
  gramm: du,acc
 -flex: <1>.амъ//<1>.ьмъ//<1>.ямъ
  gramm: pl,dat
 -flex: .ь
  gramm: sg,voc
 -flex: <1>.ей//<1>.ий//<1>.ъ
  gramm: pl,gen
 -flex: .ь
  gramm: sg,acc
-paradigm: N5et
 -flex: <1>.ома//<1>.ьма
  gramm: du,ins
 -flex: .
  gramm: sg,nom
 -flex: <1>.у
  gramm: du,loc
 -flex: <1>.ы//<1>.и
  gramm: du,nom
 -flex: <1>.ы
  gramm: pl,ins
 -flex: <1>.ѣхъ//<1>.ехъ//<1>.ьхъ
  gramm: pl,loc
 -flex: <1>.а
  gramm: pl,acc
 -flex: <1>.и//<1>.е
  gramm: sg,loc
 -flex: <1>.у
  gramm: du,gen
 -flex: <1>.и
  gramm: sg,dat
 -flex: <1>.ы//<1>.и
  gramm: du,voc
 -flex: <1>.а
  gramm: pl,nom
 -flex: <1>.е
  gramm: sg,gen
 -flex: <1>.емъ//<1>.ьмъ
  gramm: sg,ins
 -flex: <1>.а
  gramm: pl,voc
 -flex: <1>.ома//<1>.ьма
  gramm: du,dat
 -flex: <1>.ы//<1>.и
  gramm: du,acc
 -flex: <1>.емъ//<1>.омъ//<1>.ьмъ//<1>.амъ
  gramm: pl,dat
 -flex: .
  gramm: sg,voc
 -flex: <1>.ъ
  gramm: pl,gen
 -flex: .
  gramm: sg,acc
-paradigm: N5er
 -flex: <1>.ема//<1>.ьма
  gramm: du,ins
 -flex: .
  gramm: sg,nom
 -flex: <1>.ию//<1>.ью//<1>.у
  gramm: du,loc
 -flex: <1>.и
  gramm: du,nom
 -flex: <1>.ьми
  gramm: pl,ins
 -flex: <1>.ехъ//<1>.ьхъ
  gramm: pl,loc
 -flex: <1>.и//<1>.е//<1>.ий//<1>.ей//<1>.ъ
  gramm: pl,acc
 -flex: <1>.и//<1>.е
  gramm: sg,loc
 -flex: <1>.ию//<1>.ью//<1>.у
  gramm: du,gen
 -flex: <1>.и
  gramm: sg,dat
 -flex: <1>.и
  gramm: du,voc
 -flex: <1>.и//<1>.е
  gramm: pl,nom
 -flex: <1>.е
  gramm: sg,gen
 -flex: <1>.ию//<1>.ью
  gramm: sg,ins
 -flex: <1>.и//<1>.е
  gramm: pl,voc
 -flex: <1>.ема//<1>.ьма
  gramm: du,dat
 -flex: <1>.и
  gramm: du,acc
 -flex: <1>.емъ//<1>.ьмъ//<1>.ямъ
  gramm: pl,dat
 -flex: .
  gramm: sg,voc
 -flex: <1>.ий//<1>.ей//<1>.ъ
  gramm: pl,gen
 -flex: <1>.ь
  gramm: sg,acc
-paradigm: N5es
 -flex: <1>.ема//<1>.ьма
  gramm: du,ins
 -flex: .
  gramm: sg,nom
 -flex: <1>.у
  gramm: du,loc
 -flex: <1>.и
  gramm: du,nom
 -flex: <1>.ы
  gramm: pl,ins
 -flex: <1>.ѣхъ//<1>.ьхъ
  gramm: pl,loc
 -flex: <1>.а
  gramm: pl,acc
 -flex: <1>.и//<1>.е
  gramm: sg,loc
 -flex: <1>.у
  gramm: du,gen
 -flex: <1>.и
  gramm: sg,dat
 -flex: <1>.и
  gramm: du,voc
 -flex: <1>.а
  gramm: pl,nom
 -flex: <1>.е
  gramm: sg,gen
 -flex: <1>.емъ//<1>.ьмъ
  gramm: sg,ins
 -flex: <1>.а
  gramm: pl,voc
 -flex: <1>.ема//<1>.ьма
  gramm: du,dat
 -flex: <1>.и
  gramm: du,acc
 -flex: <1>.емъ//<1>.ьмъ//<1>.амъ
  gramm: pl,dat
 -flex: .
  gramm: sg,voc
 -flex: <1>.ъ
  gramm: pl,gen
 -flex: .
  gramm: sg,acc
-paradigm: N6t
 -flex: .ъма
  gramm: du,ins
 -flex: .ъ
  gramm: sg,nom
 -flex: .ову
  gramm: du,loc
 -flex: .ы
  gramm: du,voc
 -flex: .ъми
  gramm: pl,ins
 -flex: .ъхъ
  gramm: pl,loc
 -flex: .ы
  gramm: pl,acc
 -flex: .у
  gramm: sg,loc
 -flex: .ову
  gramm: du,gen
 -flex: .ови
  gramm: sg,dat
 -flex: .ы
  gramm: du,nom
 -flex: .ове
  gramm: pl,nom
 -flex: .у
  gramm: sg,gen
 -flex: .ъмь
  gramm: sg,ins
 -flex: .ъхъ
  gramm: pl,voc
 -flex: .ъма
  gramm: du,dat
 -flex: .ы
  gramm: du,acc
 -flex: .ъмъ
  gramm: pl,dat
 -flex: .у
  gramm: sg,voc
 -flex: .овъ
  gramm: pl,gen
 -flex: .ъ
  gramm: sg,acc
-paradigm: N-PRO
 -flex: .мене//.тебе//.тобе//.себе//.кого//.чего//.чесо//.чесого
  gramm: sg,gen
 -flex: .ны//.на//.вы//.ва
  gramm: du,acc
 -flex: .наю//.ваю
  gramm: du,loc
 -flex: .насъ//.васъ
  gramm: pl,loc
 -flex: .мною//.мъною//.тобою//.собою//.кимъ//.цѣмъ//.чимъ//.чимь
  gramm: sg,ins
 -flex: .мы//.вѣ//.вы//.ва
  gramm: du,nom
 -flex: .насъ//.ны//.васъ//.вы
  gramm: pl,acc
 -flex: .наю//.ваю
  gramm: du,gen
 -flex: .мене//.мя//.тебе//.тя//.себе//.ся//.кого//.къто//.что//.чьто
  gramm: sg,acc
 -flex: .азъ//.я//.язъ//.и//.ты//.кто//.къто//.что//.чьто
  gramm: sg,nom
 -flex: .мы//.вы
  gramm: pl,nom
 -flex: .насъ//.васъ
  gramm: pl,gen
 -flex: .нама//.вама
  gramm: du,dat
 -flex: .мнѣ//.мънѣ//.ми//.тебѣ//.тобѣ//.ти//.себѣ//.собѣ//.си//.кому//.чему//.чесому
  gramm: sg,dat
 -flex: .мнѣ//.мънѣ//.тебѣ//.тобѣ//.себѣ//.собѣ//.комъ//.комь//.чемъ//.чесомъ//.чемь
  gramm: sg,loc
 -flex: .нами//.вами
  gramm: pl,ins
 -flex: .намъ//.мы//.вамъ//.вы
  gramm: pl,dat
 -flex: .нама//.вама
  gramm: du,ins
-paradigm: Pro
 -flex: .ѣманибудь//.ѣма//.ималибо//.ѣмадже//.има//.имаже//.иимадже//.иманибуди//.иималибо//.иимаже//.иманибудь//.ѣманибуди//.имадже//.иима//.ѣмаже//.ѣмалибо//.ииманибуди//.ииманибудь
  gramm: du,dat,brev
 -flex: .//.ую//.уюлибо//.уюже//.уюдже//.уюнибуди//.уюнибудь//.ою//.оюлибо//.оюже//.оюдже//.оюнибуди//.оюнибудь
  gramm: du,m,acc,anim
 -flex: .ѣхъже//.иихъ//.иихънибудь//.ѣхънибудь//.ихъдже//.ихълибо//.иихълибо//.ихънибудь//.ѣхънибуди//.ѣхъ//.ихъ//.ѣхълибо//.иихъдже//.ихънибуди//.иихъже//.ѣхъдже//.ихъже//.иихънибуди
  gramm: pl,gen,brev
 -flex: .ѣмънибудь//.ѣмъ//.имънибуди//.иимълибо//.иимънибуди//.иимъдже//.имъже//.иимъ//.имъ//.имънибудь//.ѣмъже//.имълибо//.ѣмъдже//.ѣмънибуди//.имъдже//.иимъже//.ѣмълибо//.иимънибудь
  gramm: pl,dat,brev
 -flex: .//.ое//.оелибо//.оеже//.оедже//.оенибуди//.оенибудь
  gramm: sg,n,acc
 -flex: .идже//.иинибудь//.ииже//.инибуди//.иидже//.ии//.и//.иже//.иилибо//.иинибуди//.илибо//.инибудь
  gramm: pl,m,nom,brev
 -flex: .//.ыхъ//.ыхълибо//.ыхъже//.ыхъдже//.ыхънибуди//.ыхънибудь
  gramm: pl,f,loc
 -flex: .еюдже//.ею//.оюдже//.оеюнибуди//.оеюже//.оею//.оюнибуди//.оеюлибо//.еюнибудь//.еюже//.оюже//.ою//.оеюдже//.еюлибо//.еюнибуди//.оеюнибудь//.оюнибудь//.оюлибо
  gramm: sg,f,ins,brev
 -flex: .//.ую//.уюлибо//.уюже//.уюдже//.уюнибуди//.уюнибудь//.ою//.оюлибо//.оюже//.оюдже//.оюнибуди//.оюнибудь
  gramm: du,m,loc
 -flex: .оемънибуди//.омънибуди//.оемънибудь//.емънибуди//.омълибо//.омъже//.оемъдже//.емъ//.омъ//.емълибо//.емъдже//.емъже//.омънибудь//.оемълибо//.оемъ//.емънибудь//.омъдже//.оемъже
  gramm: sg,m,loc,brev
 -flex: .ииже//.ияже//.иаже//.инибуди//.ѣнибуди//.ѣже//.иидже//.иинибуди//.ялибо//.илибо//.яже//.ѣдже//.янибудь//.иянибуди//.ианибуди//.анибудь//.иилибо//.ии//.и//.а//.идже//.я//.анибуди//.иядже//.иадже//.алибо//.янибуди//.адже//.ия//.иа//.ядже//.иялибо//.иалибо//.иже//.ѣ//.иянибудь//.ианибудь//.иинибудь//.ѣлибо//.аже//.инибудь//.ѣнибудь
  gramm: du,n,acc,brev
 -flex: .//.ую//.уюлибо//.уюже//.уюдже//.уюнибуди//.уюнибудь//.ою//.оюлибо//.оюже//.оюдже//.оюнибуди//.оюнибудь
  gramm: du,f,loc
 -flex: .//.ую//.уюлибо//.уюже//.уюдже//.уюнибуди//.уюнибудь
  gramm: sg,f,acc
 -flex: .удже//.июже//.июнибудь//.юнибуди//.юдже//.уюнибудь//.июдже//.уже//.ю//.уюнибуди//.юлибо//.у//.июлибо//.улибо//.ую//.ию//.унибудь//.юже//.юнибудь//.уюже//.уюдже//.июнибуди//.унибуди//.уюлибо
  gramm: sg,f,acc,brev
 -flex: .//.ѣи//.ѣилибо//.ѣиже//.ѣидже//.ѣинибуди//.ѣинибудь
  gramm: du,n,nom
 -flex: .ийже//.ойнибудь//.ълибо//<1>.ьнибуди//.ъдже//<1>.ьлибо//.ейнибуди//.ънибуди//.ийдже//.ойдже//.ой//.й//.ейдже//.ий//.ийнибудь//<1>.ь//.йнибуди//.йлибо//.ойже//.йже//.ъ//.ийлибо//.ийнибуди//.ей//.ейлибо//.йнибудь//<1>.ьдже//.ойлибо//<1>.ьже//.ъже//.ънибудь//.ейже//.ейнибудь//.йдже//.ойнибуди//<1>.ьнибудь
  gramm: sg,m,nom,brev
 -flex: .//.ыма//.ымалибо//.ымаже//.ымадже//.ыманибуди//.ыманибудь
  gramm: du,f,ins
 -flex: .//.ыми//.ымилибо//.ымиже//.ымидже//.ыминибуди//.ыминибудь
  gramm: pl,n,ins
 -flex: .ияже//.иаже//.аяже//.ааже//.аялибо//.аалибо//.ялибо//.яже//.янибудь//.иянибуди//.ианибуди//.анибудь//.аядже//.аадже//.аянибудь//.аанибудь//.а//.аянибуди//.аанибуди//.я//.ая//.аа//.анибуди//.иядже//.иадже//.алибо//.янибуди//.адже//.ия//.иа//.ядже//.иялибо//.иалибо//.иянибудь//.ианибудь//.аже
  gramm: du,m,nom,brev
 -flex: .//.ѣмъ//.ѣмълибо//.ѣмъже//.ѣмъдже//.ѣмънибуди//.ѣмънибудь//.омь//.омьлибо//.омьже//.омьдже//.омьнибуди//.омьнибудь//.омъ//.омълибо//.омъже//.омъдже//.омънибуди//.омънибудь//.ом//.омлибо//.омже//.омдже//.омнибуди//.омнибудь
  gramm: sg,n,loc
 -flex: .ейнибудь//.ойнибудь//.ой//.ойдже//.ей//.ейдже//.ейлибо//.оейлибо//.ойлибо//.оейнибудь//.оейнибуди//.оейдже//.оейже//.ейнибуди//.ойнибуди//.оей//.ойже//.ейже
  gramm: sg,f,dat,brev
 -flex: .ийже//.ойнибудь//.ълибо//<1>.ьнибуди//.ъдже//<1>.ьлибо//.ейнибуди//.ънибуди//.ийдже//.ойдже//.ой//.й//.ейдже//.ий//.ийнибудь//<1>.ь//.йнибуди//.йлибо//.ойже//.йже//.ъ//.ийлибо//.ийнибуди//.ей//.ейлибо//.йнибудь//<1>.ьдже//.ойлибо//<1>.ьже//.ъже//.ънибудь//.ейже//.ейнибудь//.йдже//.ойнибуди//<1>.ьнибудь
  gramm: sg,m,acc,brev
 -flex: .//.ыма//.ымалибо//.ымаже//.ымадже//.ыманибуди//.ыманибудь
  gramm: du,m,ins
 -flex: .//.ыя//.ыа//.ыялибо//.ыалибо//.ыяже//.ыаже//.ыядже//.ыадже//.ыянибуди//.ыанибуди//.ыянибудь//.ыанибудь//.ыѣ//.ыѣлибо//.ыѣже//.ыѣдже//.ыѣнибуди//.ыѣнибудь
  gramm: pl,f,nom
 -flex: .еже//.ие//.онибуди//.иелибо//.ое//.иеже//.оелибо//.енибуди//.о//.олибо//.иенибудь//.оенибудь//.енибудь//.иенибуди//.оенибуди//.оже//.онибудь//.елибо//.оеже//.одже//.иедже//.оедже//.е//.едже
  gramm: sg,n,nom,brev
 -flex: .//.ою//.оюлибо//.оюже//.оюдже//.оюнибуди//.оюнибудь
  gramm: sg,f,ins
 -flex: .//.ую//.уюлибо//.уюже//.уюдже//.уюнибуди//.уюнибудь//.ою//.оюлибо//.оюже//.оюдже//.оюнибуди//.оюнибудь
  gramm: du,f,gen
 -flex: .//.ыхъ//.ыхълибо//.ыхъже//.ыхъдже//.ыхънибуди//.ыхънибудь
  gramm: pl,n,gen
 -flex: .ияже//.иаже//.аяже//.ааже//.аялибо//.аалибо//.ялибо//.яже//.янибудь//.иянибуди//.ианибуди//.анибудь//.аядже//.аадже//.аянибудь//.аанибудь//.а//.аянибуди//.аанибуди//.я//.ая//.аа//.анибуди//.иядже//.иадже//.алибо//.янибуди//.адже//.ия//.иа//.ядже//.иялибо//.иалибо//.иянибудь//.ианибудь//.аже
  gramm: du,m,acc,brev
 -flex: .//.ому//.омулибо//.омуже//.омудже//.омунибуди//.омунибудь
  gramm: sg,n,dat
 -flex: .//.ую//.уюлибо//.уюже//.уюдже//.уюнибуди//.уюнибудь//.ою//.оюлибо//.оюже//.оюдже//.оюнибуди//.оюнибудь
  gramm: du,n,gen
 -flex: .//.ыми//.ымилибо//.ымиже//.ымидже//.ыминибуди//.ыминибудь
  gramm: pl,m,ins
 -flex: .//.аго//.аголибо//.агоже//.агодже//.агонибуди//.агонибудь//.ого//.оголибо//.огоже//.огодже//.огонибуди//.огонибудь
  gramm: sg,m,gen
 -flex: .//.аго//.аголибо//.агоже//.агодже//.агонибуди//.агонибудь//.ого//.оголибо//.огоже//.огодже//.огонибуди//.огонибудь
  gramm: sg,m,acc,anim
 -flex: .//.ыма//.ымалибо//.ымаже//.ымадже//.ыманибуди//.ыманибудь
  gramm: du,f,dat
 -flex: .//.ымъ//.ымълибо//.ымъже//.ымъдже//.ымънибуди//.ымънибудь
  gramm: pl,n,dat
 -flex: .оегонибуди//.огодже//.оего//.егонибуди//.оегодже//.оегонибудь//.ого//.егоже//.огонибудь//.его//.егонибудь//.еголибо//.оегоже//.оголибо//.егодже//.огонибуди//.огоже//.оеголибо
  gramm: sg,n,gen,brev
 -flex: .//.ымъ//.ымълибо//.ымъже//.ымъдже//.ымънибуди//.ымънибудь//.ымь//.ымьлибо//.ымьже//.ымьдже//.ымьнибуди//.ымьнибудь//.ым//.ымлибо//.ымже//.ымдже//.ымнибуди//.ымнибудь
  gramm: sg,n,ins
 -flex: .ииже//.ияже//.иаже//.инибуди//.ѣнибуди//.ѣже//.иидже//.иинибуди//.ялибо//.илибо//.яже//.ѣдже//.янибудь//.иянибуди//.ианибуди//.анибудь//.иилибо//.ии//.и//.а//.идже//.я//.анибуди//.иядже//.иадже//.алибо//.янибуди//.адже//.ия//.иа//.ядже//.иялибо//.иалибо//.иже//.ѣ//.иянибудь//.ианибудь//.иинибудь//.ѣлибо//.аже//.инибудь//.ѣнибудь
  gramm: du,n,nom,brev
 -flex: .//.ая//.аа//.аялибо//.аалибо//.аяже//.ааже//.аядже//.аадже//.аянибуди//.аанибуди//.аянибудь
  gramm: pl,n,acc
 -flex: .//.ѣи//.ѣилибо//.ѣиже//.ѣидже//.ѣинибуди//.ѣинибудь
  gramm: du,f,acc
 -flex: .//.ыма//.ымалибо//.ымаже//.ымадже//.ыманибуди//.ыманибудь
  gramm: du,m,dat
 -flex: .//.ыма//.ымалибо//.ымаже//.ымадже//.ыманибуди//.ыманибудь
  gramm: du,n,ins
 -flex: .ииже//.ияже//.иаже//.инибуди//.ѣнибуди//.ѣже//.иидже//.иинибуди//.ялибо//.илибо//.яже//.ѣдже//.янибудь//.иянибуди//.ианибуди//.анибудь//.иилибо//.ии//.и//.а//.идже//.я//.анибуди//.иядже//.иадже//.алибо//.янибуди//.адже//.ия//.иа//.ядже//.иялибо//.иалибо//.иже//.ѣ//.иянибудь//.ианибудь//.иинибудь//.ѣлибо//.аже//.инибудь//.ѣнибудь
  gramm: du,f,nom,brev
 -flex: .ияже//.иаже//.аяже//.ааже//.аялибо//.аалибо//.иянибуди//.ианибуди//.ия//.иа//.янибудь//.ядже//.аядже//.аадже//.аянибудь//.аанибудь//.а//.аянибуди//.аанибуди//.я//.иялибо//.иалибо//.анибуди//.иядже//.иадже//.алибо//.янибуди//.адже//.яже//.анибудь//.ая//.аа//.иянибудь//.ианибудь//.ялибо//.аже
  gramm: pl,n,nom,brev
 -flex: .оемудже//.емунибуди//.ему//.емуже//.омулибо//.емулибо//.омунибуди//.ому//.емудже//.омуже//.оемулибо//.омудже//.оему//.емунибудь//.оемунибуди//.оемунибудь//.оемуже//.омунибудь
  gramm: sg,m,dat,brev
 -flex: .ѣмънибудь//.ѣмъ//.имънибуди//.иимълибо//.иимънибуди//.иимъдже//.имъже//.иимъ//.имъ//.имънибудь//.ѣмъже//.имълибо//.ѣмъдже//.ѣмънибуди//.имъдже//.иимъже//.ѣмълибо//.иимънибудь
  gramm: sg,n,ins,brev
 -flex: .оядже//.оадже//.еяже//.еаже//.еядже//.еадже//.оеянибуди//.оеанибуди//.оеянибудь//.оеанибудь//.еянибуди//.еанибуди//.оея//.оеа//.оеядже//.оеадже//.оеяже//.оеаже//.оянибудь//.оанибудь//.еялибо//.еалибо//.оя//.оа//.ея//.еа//.оеялибо//.оеалибо//.оялибо//.оалибо//.оянибуди//.оанибуди//.еянибудь//.еанибудь//.ояже
  gramm: sg,f,gen,brev
 -flex: .//.ѣй//.ѣйлибо//.ѣйже//.ѣйдже//.ѣйнибуди//.ѣйнибудь//.ой//.ойлибо//.ойже//.ойдже//.ойнибуди//.ойнибудь//.ои//.оилибо//.оиже//.оидже//.оинибуди//.оинибудь
  gramm: sg,f,dat
 -flex: .//.ымъ//.ымълибо//.ымъже//.ымъдже//.ымънибуди//.ымънибудь
  gramm: pl,m,dat
 -flex: .//.ымъ//.ымълибо//.ымъже//.ымъдже//.ымънибуди//.ымънибудь//.ымь//.ымьлибо//.ымьже//.ымьдже//.ымьнибуди//.ымьнибудь//.ым//.ымлибо//.ымже//.ымдже//.ымнибуди//.ымнибудь
  gramm: sg,m,ins
 -flex: .//.ыми//.ымилибо//.ымиже//.ымидже//.ыминибуди//.ыминибудь
  gramm: pl,f,ins
 -flex: .//.ый//.ыйлибо//.ыйже//.ыйдже//.ыйнибуди//.ыйнибудь//.ыи//.ыилибо//.ыиже//.ыидже//.ыинибуди//.ыинибудь
  gramm: sg,m,acc
 -flex: .ияже//.иаже//.ыдже//.ынибудь//.иянибуди//.ианибуди//.яже//.янибудь//.ыялибо//.ыалибо//.ядже//.ыянибуди//.ыанибуди//.ы//.ыяже//.ыаже//.я//.ыянибудь//.ыанибудь//.иялибо//.иалибо//.ыя//.ыа//.иядже//.иадже//.янибуди//.ия//.иа//.ыядже//.ыадже//.ынибуди//.ыже//.иянибудь//.ианибудь//.ялибо//.ылибо
  gramm: pl,f,acc,brev
 -flex: .//.ое//.оелибо//.оеже//.оедже//.оенибуди//.оенибудь
  gramm: sg,n,nom
 -flex: .ейнибудь//.ойнибудь//.ой//.ойдже//.ей//.ейдже//.ейлибо//.оейлибо//.ойлибо//.оейнибудь//.оейнибуди//.оейдже//.оейже//.ейнибуди//.ойнибуди//.оей//.ойже//.ейже
  gramm: sg,f,loc,brev
 -flex: .//.ѣй//.ѣйлибо//.ѣйже//.ѣйдже//.ѣйнибуди//.ѣйнибудь//.ой//.ойлибо//.ойже//.ойдже//.ойнибуди//.ойнибудь//.ои//.оилибо//.оиже//.оидже//.оинибуди//.оинибудь
  gramm: sg,f,loc
 -flex: .ииже//.иилибо//.ии//.//.иинибудь//.иидже//.иинибуди
  gramm: pl,m,nom
 -flex: .//.ая//.аа//.аялибо//.аалибо//.аяже//.ааже//.аядже//.аадже//.аянибуди//.аанибуди//.аянибудь
  gramm: sg,f,nom
 -flex: .//.ая//.аа//.аялибо//.аалибо//.аяже//.ааже//.аядже//.аадже//.аянибуди//.аанибуди//.аянибудь
  gramm: du,m,acc
 -flex: .//.ыя//.ыа//.ыялибо//.ыалибо//.ыяже//.ыаже//.ыядже//.ыадже//.ыянибуди//.ыанибуди//.ыянибудь//.ыанибудь//.ыѣ//.ыѣлибо//.ыѣже//.ыѣдже//.ыѣнибуди//.ыѣнибудь
  gramm: pl,m,acc
 -flex: .ѣмиже//.ими//.иимилибо//.иминибуди//.ииминибудь//.иими//.ѣминибудь//.ѣми//.иминибудь//.ииминибуди//.имидже//.ѣмилибо//.иимиже//.имиже//.ѣминибуди//.иимидже//.имилибо//.ѣмидже
  gramm: pl,ins,brev
 -flex: .оегонибуди//.огодже//.оего//.егонибуди//.оегодже//.оегонибудь//.ого//.егоже//.огонибудь//.его//.егонибудь//.еголибо//.оегоже//.оголибо//.егодже//.огонибуди//.огоже//.оеголибо
  gramm: sg,m,acc,brev,anim
 -flex: .еже//.ие//.онибуди//.иелибо//.ое//.иеже//.оелибо//.енибуди//.о//.олибо//.иенибудь//.оенибудь//.енибудь//.иенибуди//.оенибуди//.оже//.онибудь//.елибо//.оеже//.одже//.иедже//.оедже//.е//.едже
  gramm: sg,n,acc,brev
 -flex: .//.ыя//.ыа//.ыялибо//.ыалибо//.ыяже//.ыаже//.ыядже//.ыадже//.ыянибуди//.ыанибуди//.ыянибудь//.ыанибудь//.оѣ//.оѣлибо//.оѣже//.оѣдже//.оѣнибуди//.оѣнибудь
  gramm: sg,f,gen
 -flex: .ияже//.иаже//.аяже//.ааже//.аялибо//.аалибо//.иянибуди//.ианибуди//.ия//.иа//.янибудь//.ядже//.аядже//.аадже//.аянибудь//.аанибудь//.а//.аянибуди//.аанибуди//.я//.иялибо//.иалибо//.анибуди//.иядже//.иадже//.алибо//.янибуди//.адже//.яже//.анибудь//.ая//.аа//.иянибудь//.ианибудь//.ялибо//.аже
  gramm: pl,n,acc,brev
 -flex: .ииже//.ияже//.иаже//.инибуди//.ѣнибуди//.ѣже//.иидже//.иинибуди//.ялибо//.илибо//.яже//.ѣдже//.янибудь//.иянибуди//.ианибуди//.анибудь//.иилибо//.ии//.и//.а//.идже//.я//.анибуди//.иядже//.иадже//.алибо//.янибуди//.адже//.ия//.иа//.ядже//.иялибо//.иалибо//.иже//.ѣ//.иянибудь//.ианибудь//.иинибудь//.ѣлибо//.аже//.инибудь//.ѣнибудь
  gramm: du,f,acc,brev
 -flex: .//.ыма//.ымалибо//.ымаже//.ымадже//.ыманибуди//.ыманибудь
  gramm: du,n,dat
 -flex: .//.ую//.уюлибо//.уюже//.уюдже//.уюнибуди//.уюнибудь//.ою//.оюлибо//.оюже//.оюдже//.оюнибуди//.оюнибудь
  gramm: du,n,loc
 -flex: .оемудже//.емунибуди//.ему//.емуже//.омулибо//.емулибо//.омунибуди//.ому//.емудже//.омуже//.оемулибо//.омудже//.оему//.емунибудь//.оемунибуди//.оемунибудь//.оемуже//.омунибудь
  gramm: sg,n,dat,brev
 -flex: .//.ому//.омулибо//.омуже//.омудже//.омунибуди//.омунибудь
  gramm: sg,m,dat
 -flex: .ѣмънибудь//.ѣмъ//.имънибуди//.иимълибо//.иимънибуди//.иимъдже//.имъже//.иимъ//.имъ//.имънибудь//.ѣмъже//.имълибо//.ѣмъдже//.ѣмънибуди//.имъдже//.иимъже//.ѣмълибо//.иимънибудь
  gramm: sg,m,ins,brev
 -flex: .//.ая//.аа//.аялибо//.аалибо//.аяже//.ааже//.аядже//.аадже//.аянибуди//.аанибуди//.аянибудь
  gramm: du,m,nom
 -flex: .//.ѣи//.ѣилибо//.ѣиже//.ѣидже//.ѣинибуди//.ѣинибудь
  gramm: du,n,acc
 -flex: .ѣхъже//.иихъ//.иихънибудь//.ѣхънибудь//.ихъдже//.ихълибо//.иихълибо//.ихънибудь//.ѣхънибуди//.ѣхъ//.ихъ//.ѣхълибо//.иихъдже//.ихънибуди//.иихъже//.ѣхъдже//.ихъже//.иихънибуди
  gramm: pl,loc,brev
 -flex: .//.ыхъ//.ыхълибо//.ыхъже//.ыхъдже//.ыхънибуди//.ыхънибудь
  gramm: pl,n,loc
 -flex: .//.аго//.аголибо//.агоже//.агодже//.агонибуди//.агонибудь//.ого//.оголибо//.огоже//.огодже//.огонибуди//.огонибудь
  gramm: sg,n,gen
 -flex: .//.ѣи//.ѣилибо//.ѣиже//.ѣидже//.ѣинибуди//.ѣинибудь
  gramm: du,f,nom
 -flex: .//.ая//.аа//.аялибо//.аалибо//.аяже//.ааже//.аядже//.аадже//.аянибуди//.аанибуди//.аянибудь
  gramm: pl,n,nom
 -flex: .//.ыхъ//.ыхълибо//.ыхъже//.ыхъдже//.ыхънибуди//.ыхънибудь
  gramm: pl,m,gen
 -flex: .//.ыя//.ыа//.ыялибо//.ыалибо//.ыяже//.ыаже//.ыядже//.ыадже//.ыянибуди//.ыанибуди//.ыянибудь//.ыанибудь//.ыѣ//.ыѣлибо//.ыѣже//.ыѣдже//.ыѣнибуди//.ыѣнибудь
  gramm: pl,f,acc
 -flex: .//.ую//.уюлибо//.уюже//.уюдже//.уюнибуди//.уюнибудь//.ою//.оюлибо//.оюже//.оюдже//.оюнибуди//.оюнибудь
  gramm: du,m,gen
 -flex: .ѣманибудь//.ѣма//.ималибо//.ѣмадже//.има//.имаже//.иимадже//.иманибуди//.иималибо//.иимаже//.иманибудь//.ѣманибуди//.имадже//.иима//.ѣмаже//.ѣмалибо//.ииманибуди//.ииманибудь
  gramm: du,ins,brev
 -flex: .//.ыхъ//.ыхълибо//.ыхъже//.ыхъдже//.ыхънибуди//.ыхънибудь
  gramm: pl,f,gen
 -flex: .оемънибуди//.омънибуди//.оемънибудь//.емънибуди//.омълибо//.омъже//.оемъдже//.емъ//.омъ//.емълибо//.емъдже//.емъже//.омънибудь//.оемълибо//.оемъ//.емънибудь//.омъдже//.оемъже
  gramm: sg,n,loc,brev
 -flex: .//.ый//.ыйлибо//.ыйже//.ыйдже//.ыйнибуди//.ыйнибудь//.ыи//.ыилибо//.ыиже//.ыидже//.ыинибуди//.ыинибудь
  gramm: sg,m,nom
 -flex: .//.ыхъ//.ыхълибо//.ыхъже//.ыхъдже//.ыхънибуди//.ыхънибудь
  gramm: pl,m,loc
 -flex: .//.ѣмъ//.ѣмълибо//.ѣмъже//.ѣмъдже//.ѣмънибуди//.ѣмънибудь//.омь//.омьлибо//.омьже//.омьдже//.омьнибуди//.омьнибудь//.омъ//.омълибо//.омъже//.омъдже//.омънибуди//.омънибудь//.ом//.омлибо//.омже//.омдже//.омнибуди//.омнибудь
  gramm: sg,m,loc
 -flex: .ияже//.иаже//.ыдже//.ынибудь//.иянибуди//.ианибуди//.яже//.янибудь//.ыялибо//.ыалибо//.ядже//.ыянибуди//.ыанибуди//.ы//.ыяже//.ыаже//.я//.ыянибудь//.ыанибудь//.иялибо//.иалибо//.ыя//.ыа//.иядже//.иадже//.янибуди//.ия//.иа//.ыядже//.ыадже//.ынибуди//.ыже//.иянибудь//.ианибудь//.ялибо//.ылибо
  gramm: pl,f,nom,brev
 -flex: .ияже//.иаже//.аяже//.ааже//.аялибо//.аалибо//.иянибуди//.ианибуди//.ия//.иа//.янибудь//.ядже//.аядже//.аадже//.аянибудь//.аанибудь//.а//.аянибуди//.аанибуди//.я//.иялибо//.иалибо//.анибуди//.иядже//.иадже//.алибо//.янибуди//.адже//.яже//.анибудь//.ая//.аа//.иянибудь//.ианибудь//.ялибо//.аже
  gramm: sg,f,nom,brev
 -flex: .//.ымъ//.ымълибо//.ымъже//.ымъдже//.ымънибуди//.ымънибудь
  gramm: pl,f,dat
 -flex: .еюдже//.ею//.оюдже//.оеюнибуди//.оеюже//.оею//.оюнибуди//.оеюлибо//.еюнибудь//.еюже//.оюже//.ою//.оеюдже//.еюлибо//.еюнибуди//.оеюнибудь//.оюнибудь//.оюлибо
  gramm: du,gen,brev
 -flex: .оегонибуди//.огодже//.оего//.егонибуди//.оегодже//.оегонибудь//.ого//.егоже//.огонибудь//.его//.егонибудь//.еголибо//.оегоже//.оголибо//.егодже//.огонибуди//.огоже//.оеголибо
  gramm: sg,m,gen,brev
 -flex: .ияже//.иаже//.ыдже//.ынибудь//.иянибуди//.ианибуди//.яже//.янибудь//.ыялибо//.ыалибо//.ядже//.ыянибуди//.ыанибуди//.ы//.ыяже//.ыаже//.я//.ыянибудь//.ыанибудь//.иялибо//.иалибо//.ыя//.ыа//.иядже//.иадже//.янибуди//.ия//.иа//.ыядже//.ыадже//.ынибуди//.ыже//.иянибудь//.ианибудь//.ялибо//.ылибо
  gramm: pl,m,acc,brev
 -flex: .еюдже//.ею//.оюдже//.оеюнибуди//.оеюже//.оею//.оюнибуди//.оеюлибо//.еюнибудь//.еюже//.оюже//.ою//.оеюдже//.еюлибо//.еюнибуди//.оеюнибудь//.оюнибудь//.оюлибо
  gramm: du,loc,brev
-paradigm: V12g
 -flex: <1>.ете//<1>.етесь//<1>.етебось//<1>.ететись//<1>.етебысь//<1>.етежесь//<1>.етеждесь//<1>.етемись//<1>.етеся//<1>.етебося//<1>.ететися//<1>.етебыся//<1>.етежеся//<1>.етеждеся//<1>.етемися
  gramm: indic,praes,pl,2p
 -flex: <1>.утъ//<1>.утъсь//<1>.утъбось//<1>.утътись//<1>.утъбысь//<1>.утъжесь//<1>.утъждесь//<1>.утъмись//<1>.утъся//<1>.утъбося//<1>.утътися//<1>.утъбыся//<1>.утъжеся//<1>.утъждеся//<1>.утъмися//<1>.оу//<1>.оусь//<1>.оубось//<1>.оутись//<1>.оубысь//<1>.оужесь//<1>.оуждесь//<1>.оумись//<1>.оуся//<1>.оубося//<1>.оутися//<1>.оубыся//<1>.оужеся//<1>.оуждеся//<1>.оумися//<1>.ю//<1>.юсь//<1>.юбось//<1>.ютись//<1>.юбысь//<1>.южесь//<1>.юждесь//<1>.юмись//<1>.юся//<1>.юбося//<1>.ютися//<1>.юбыся//<1>.южеся//<1>.юждеся//<1>.юмися
  gramm: indic,praes,pl,3p
 -flex: <1>.емъ//<1>.емъсь//<1>.емъбось//<1>.емътись//<1>.емъбысь//<1>.емъжесь//<1>.емъждесь//<1>.емъмись//<1>.емъся//<1>.емъбося//<1>.емътися//<1>.емъбыся//<1>.емъжеся//<1>.емъждеся//<1>.емъмися//<1>.еме//<1>.емесь//<1>.емебось//<1>.еметись//<1>.емебысь//<1>.емежесь//<1>.емеждесь//<1>.емемись//<1>.емеся//<1>.емебося//<1>.еметися//<1>.емебыся//<1>.емежеся//<1>.емеждеся//<1>.емемися
  gramm: indic,praes,pl,1p
 -flex: .али//.ались//.алибось//.алитись//.алибысь//.алижесь//.алиждесь//.алимись//.алися//.алибося//.алитися//.алибыся//.алижеся//.алиждеся//.алимися
  gramm: perf,pl,m
 -flex: .ала//.алась//.алабось//.алатись//.алабысь//.алажесь//.алаждесь//.аламись//.алася//.алабося//.алатися//.алабыся//.алажеся//.алаждеся//.аламися
  gramm: perf,pl,n
 -flex: .алы//.алысь//.алыбось//.алытись//.алыбысь//.алыжесь//.алыждесь//.алымись//.алыся//.алыбося//.алытися//.алыбыся//.алыжеся//.алыждеся//.алымися
  gramm: perf,pl,f
 -flex: .ати//.атись//.атибось//.атитись//.атибысь//.атижесь//.атиждесь//.атимись//.атися//.атибося//.атитися//.атибыся//.атижеся//.атиждеся//.атимися//.ать//.атьсь//.атьбось//.атьтись//.атьбысь//.атьжесь//.атьждесь//.атьмись//.аться//.атьбося//.атьтися//.атьбыся//.атьжеся//.атьждеся//.атьмися
  gramm: inf
 -flex: <1>.и//<1>.ись//<1>.ибось//<1>.итись//<1>.ибысь//<1>.ижесь//<1>.иждесь//<1>.имись//<1>.ися//<1>.ибося//<1>.итися//<1>.ибыся//<1>.ижеся//<1>.иждеся//<1>.имися
  gramm: imper,sg,2p
 -flex: <1>.и//<1>.ись//<1>.ибось//<1>.итись//<1>.ибысь//<1>.ижесь//<1>.иждесь//<1>.имись//<1>.ися//<1>.ибося//<1>.итися//<1>.ибыся//<1>.ижеся//<1>.иждеся//<1>.имися
  gramm: imper,sg,3p
 -flex: <1>.ите//<1>.итесь//<1>.итебось//<1>.итетись//<1>.итебысь//<1>.итежесь//<1>.итеждесь//<1>.итемись//<1>.итеся//<1>.итебося//<1>.итетися//<1>.итебыся//<1>.итежеся//<1>.итеждеся//<1>.итемися
  gramm: imper,pl,2p
 -flex: .ало//.алось//.алобось//.алотись//.алобысь//.аложесь//.алождесь//.аломись//.алося//.алобося//.алотися//.алобыся//.аложеся//.алождеся//.аломися
  gramm: perf,sg,n
 -flex: .а//.ась//.абось//.атись//.абысь//.ажесь//.аждесь//.амись//.ася//.абося//.атися//.абыся//.ажеся//.аждеся//.амися
  gramm: indic,aor,sg,3p
 -flex: .а//.ась//.абось//.атись//.абысь//.ажесь//.аждесь//.амись//.ася//.абося//.атися//.абыся//.ажеся//.аждеся//.амися
  gramm: indic,aor,sg,2p
 -flex: <1>.ева//<1>.евась//<1>.евабось//<1>.еватись//<1>.евабысь//<1>.еважесь//<1>.еваждесь//<1>.евамись//<1>.евася//<1>.евабося//<1>.еватися//<1>.евабыся//<1>.еважеся//<1>.еваждеся//<1>.евамися//<1>.евѣ//<1>.евѣсь//<1>.евѣбось//<1>.евѣтись//<1>.евѣбысь//<1>.евѣжесь//<1>.евѣждесь//<1>.евѣмись//<1>.евѣся//<1>.евѣбося//<1>.евѣтися//<1>.евѣбыся//<1>.евѣжеся//<1>.евѣждеся//<1>.евѣмися
  gramm: indic,praes,du,1p
 -flex: <1>.ета//<1>.етась//<1>.етабось//<1>.етатись//<1>.етабысь//<1>.етажесь//<1>.етаждесь//<1>.етамись//<1>.етася//<1>.етабося//<1>.етатися//<1>.етабыся//<1>.етажеся//<1>.етаждеся//<1>.етамися//<1>.етѣ//<1>.етѣсь//<1>.етѣбось//<1>.етѣтись//<1>.етѣбысь//<1>.етѣжесь//<1>.етѣждесь//<1>.етѣмись//<1>.етѣся//<1>.етѣбося//<1>.етѣтися//<1>.етѣбыся//<1>.етѣжеся//<1>.етѣждеся//<1>.етѣмися
  gramm: indic,praes,du,3p
 -flex: <1>.ета//<1>.етась//<1>.етабось//<1>.етатись//<1>.етабысь//<1>.етажесь//<1>.етаждесь//<1>.етамись//<1>.етася//<1>.етабося//<1>.етатися//<1>.етабыся//<1>.етажеся//<1>.етаждеся//<1>.етамися//<1>.етѣ//<1>.етѣсь//<1>.етѣбось//<1>.етѣтись//<1>.етѣбысь//<1>.етѣжесь//<1>.етѣждесь//<1>.етѣмись//<1>.етѣся//<1>.етѣбося//<1>.етѣтися//<1>.етѣбыся//<1>.етѣжеся//<1>.етѣждеся//<1>.етѣмися
  gramm: indic,praes,du,2p
 -flex: .ахова//.аховась//.аховабось//.аховатись//.аховабысь//.аховажесь//.аховаждесь//.аховамись//.аховася//.аховабося//.аховатися//.аховабыся//.аховажеся//.аховаждеся//.аховамися//.аховѣ//.аховѣсь//.аховѣбось//.аховѣтись//.аховѣбысь//.аховѣжесь//.аховѣждесь//.аховѣмись//.аховѣся//.аховѣбося//.аховѣтися//.аховѣбыся//.аховѣжеся//.аховѣждеся//.аховѣмися
  gramm: indic,imperf,du,1p
 -flex: .аста//.астась//.астабось//.астатись//.астабысь//.астажесь//.астаждесь//.астамись//.астася//.астабося//.астатися//.астабыся//.астажеся//.астаждеся//.астамися//.астѣ//.астѣсь//.астѣбось//.астѣтись//.астѣбысь//.астѣжесь//.астѣждесь//.астѣмись//.астѣся//.астѣбося//.астѣтися//.астѣбыся//.астѣжеся//.астѣждеся//.астѣмися
  gramm: indic,imperf,du,3p
 -flex: .аста//.астась//.астабось//.астатись//.астабысь//.астажесь//.астаждесь//.астамись//.астася//.астабося//.астатися//.астабыся//.астажеся//.астаждеся//.астамися//.астѣ//.астѣсь//.астѣбось//.астѣтись//.астѣбысь//.астѣжесь//.астѣждесь//.астѣмись//.астѣся//.астѣбося//.астѣтися//.астѣбыся//.астѣжеся//.астѣждеся//.астѣмися
  gramm: indic,imperf,du,2p
 -flex: .асте//.астесь//.астебось//.астетись//.астебысь//.астежесь//.астеждесь//.астемись//.астеся//.астебося//.астетися//.астебыся//.астежеся//.астеждеся//.астемися
  gramm: indic,imperf,pl,2p
 -flex: .аху//.ахусь//.ахубось//.ахутись//.ахубысь//.ахужесь//.ахуждесь//.ахумись//.ахуся//.ахубося//.ахутися//.ахубыся//.ахужеся//.ахуждеся//.ахумися
  gramm: indic,imperf,pl,3p
 -flex: .ахомъ//.ахомъсь//.ахомъбось//.ахомътись//.ахомъбысь//.ахомъжесь//.ахомъждесь//.ахомъмись//.ахомъся//.ахомъбося//.ахомътися//.ахомъбыся//.ахомъжеся//.ахомъждеся//.ахомъмися
  gramm: indic,imperf,pl,1p
 -flex: .алѣ//.алѣсь//.алѣбось//.алѣтись//.алѣбысь//.алѣжесь//.алѣждесь//.алѣмись//.алѣся//.алѣбося//.алѣтися//.алѣбыся//.алѣжеся//.алѣждеся//.алѣмися
  gramm: perf,du,f
 -flex: .ахъ//.ахъсь//.ахъбось//.ахътись//.ахъбысь//.ахъжесь//.ахъждесь//.ахъмись//.ахъся//.ахъбося//.ахътися//.ахъбыся//.ахъжеся//.ахъждеся//.ахъмися
  gramm: indic,imperf,sg,1p
 -flex: .аше//.ашесь//.ашебось//.ашетись//.ашебысь//.ашежесь//.ашеждесь//.ашемись//.ашеся//.ашебося//.ашетися//.ашебыся//.ашежеся//.ашеждеся//.ашемися
  gramm: indic,imperf,sg,2p
 -flex: .аше//.ашесь//.ашебось//.ашетись//.ашебысь//.ашежесь//.ашеждесь//.ашемись//.ашеся//.ашебося//.ашетися//.ашебыся//.ашежеся//.ашеждеся//.ашемися
  gramm: indic,imperf,sg,3p
 -flex: .ахова//.аховась//.аховабось//.аховатись//.аховабысь//.аховажесь//.аховаждесь//.аховамись//.аховася//.аховабося//.аховатися//.аховабыся//.аховажеся//.аховаждеся//.аховамися//.аховѣ//.аховѣсь//.аховѣбось//.аховѣтись//.аховѣбысь//.аховѣжесь//.аховѣждесь//.аховѣмись//.аховѣся//.аховѣбося//.аховѣтися//.аховѣбыся//.аховѣжеся//.аховѣждеся//.аховѣмися
  gramm: indic,aor,du,1p
 -flex: .аста//.астась//.астабось//.астатись//.астабысь//.астажесь//.астаждесь//.астамись//.астася//.астабося//.астатися//.астабыся//.астажеся//.астаждеся//.астамися//.астѣ//.астѣсь//.астѣбось//.астѣтись//.астѣбысь//.астѣжесь//.астѣждесь//.астѣмись//.астѣся//.астѣбося//.астѣтися//.астѣбыся//.астѣжеся//.астѣждеся//.астѣмися
  gramm: indic,aor,du,2p
 -flex: .аста//.астась//.астабось//.астатись//.астабысь//.астажесь//.астаждесь//.астамись//.астася//.астабося//.астатися//.астабыся//.астажеся//.астаждеся//.астамися//.астѣ//.астѣсь//.астѣбось//.астѣтись//.астѣбысь//.астѣжесь//.астѣждесь//.астѣмись//.астѣся//.астѣбося//.астѣтися//.астѣбыся//.астѣжеся//.астѣждеся//.астѣмися
  gramm: indic,aor,du,3p
 -flex: .алъ
  gramm: perf,sg,m
 -flex: <1>.имъ//<1>.имъсь//<1>.имъбось//<1>.имътись//<1>.имъбысь//<1>.имъжесь//<1>.имъждесь//<1>.имъмись//<1>.имъся//<1>.имъбося//<1>.имътися//<1>.имъбыся//<1>.имъжеся//<1>.имъждеся//<1>.имъмися//<1>.емъ//<1>.емъсь//<1>.емъбось//<1>.емътись//<1>.емъбысь//<1>.емъжесь//<1>.емъждесь//<1>.емъмись//<1>.емъся//<1>.емъбося//<1>.емътися//<1>.емъбыся//<1>.емъжеся//<1>.емъждеся//<1>.емъмися//<1>.име//<1>.имесь//<1>.имебось//<1>.иметись//<1>.имебысь//<1>.имежесь//<1>.имеждесь//<1>.имемись//<1>.имеся//<1>.имебося//<1>.иметися//<1>.имебыся//<1>.имежеся//<1>.имеждеся//<1>.имемися//<1>.еме//<1>.емесь//<1>.емебось//<1>.еметись//<1>.емебысь//<1>.емежесь//<1>.емеждесь//<1>.емемись//<1>.емеся//<1>.емебося//<1>.еметися//<1>.емебыся//<1>.емежеся//<1>.емеждеся//<1>.емемися
  gramm: imper,pl,1p
 -flex: .аша//.ашась//.ашабось//.ашатись//.ашабысь//.ашажесь//.ашаждесь//.ашамись//.ашася//.ашабося//.ашатися//.ашабыся//.ашажеся//.ашаждеся//.ашамися//.ашѧ//.ашѧсь//.ашѧбось//.ашѧтись//.ашѧбысь//.ашѧжесь//.ашѧждесь//.ашѧмись//.ашѧся//.ашѧбося//.ашѧтися//.ашѧбыся//.ашѧжеся//.ашѧждеся//.ашѧмися
  gramm: indic,aor,pl,3p
 -flex: .асте//.астесь//.астебось//.астетись//.астебысь//.астежесь//.астеждесь//.астемись//.астеся//.астебося//.астетися//.астебыся//.астежеся//.астеждеся//.астемися
  gramm: indic,aor,pl,2p
 -flex: .ахомъ//.ахомъсь//.ахомъбось//.ахомътись//.ахомъбысь//.ахомъжесь//.ахомъждесь//.ахомъмись//.ахомъся//.ахомъбося//.ахомътися//.ахомъбыся//.ахомъжеся//.ахомъждеся//.ахомъмися
  gramm: indic,aor,pl,1p
 -flex: <1>.ита//<1>.итась//<1>.итабось//<1>.итатись//<1>.итабысь//<1>.итажесь//<1>.итаждесь//<1>.итамись//<1>.итася//<1>.итабося//<1>.итатися//<1>.итабыся//<1>.итажеся//<1>.итаждеся//<1>.итамися//<1>.итѣ//<1>.итѣсь//<1>.итѣбось//<1>.итѣтись//<1>.итѣбысь//<1>.итѣжесь//<1>.итѣждесь//<1>.итѣмись//<1>.итѣся//<1>.итѣбося//<1>.итѣтися//<1>.итѣбыся//<1>.итѣжеся//<1>.итѣждеся//<1>.итѣмися
  gramm: imper,du,2p
 -flex: <1>.ива//<1>.ивась//<1>.ивабось//<1>.иватись//<1>.ивабысь//<1>.иважесь//<1>.иваждесь//<1>.ивамись//<1>.ивася//<1>.ивабося//<1>.иватися//<1>.ивабыся//<1>.иважеся//<1>.иваждеся//<1>.ивамися//<1>.ивѣ//<1>.ивѣсь//<1>.ивѣбось//<1>.ивѣтись//<1>.ивѣбысь//<1>.ивѣжесь//<1>.ивѣждесь//<1>.ивѣмись//<1>.ивѣся//<1>.ивѣбося//<1>.ивѣтися//<1>.ивѣбыся//<1>.ивѣжеся//<1>.ивѣждеся//<1>.ивѣмися//<1>.ева//<1>.евась//<1>.евабось//<1>.еватись//<1>.евабысь//<1>.еважесь//<1>.еваждесь//<1>.евамись//<1>.евася//<1>.евабося//<1>.еватися//<1>.евабыся//<1>.еважеся//<1>.еваждеся//<1>.евамися//<1>.евѣ//<1>.евѣсь//<1>.евѣбось//<1>.евѣтись//<1>.евѣбысь//<1>.евѣжесь//<1>.евѣждесь//<1>.евѣмись//<1>.евѣся//<1>.евѣбося//<1>.евѣтися//<1>.евѣбыся//<1>.евѣжеся//<1>.евѣждеся//<1>.евѣмися
  gramm: imper,du,1p
 -flex: .ахъ//.ахъсь//.ахъбось//.ахътись//.ахъбысь//.ахъжесь//.ахъждесь//.ахъмись//.ахъся//.ахъбося//.ахътися//.ахъбыся//.ахъжеся//.ахъждеся//.ахъмися
  gramm: indic,aor,sg,1p
 -flex: <1>.у//<1>.усь//<1>.убось//<1>.утись//<1>.убысь//<1>.ужесь//<1>.уждесь//<1>.умись//<1>.уся//<1>.убося//<1>.утися//<1>.убыся//<1>.ужеся//<1>.уждеся//<1>.умися
  gramm: indic,praes,sg,1p
 -flex: <1>.еши//<1>.ешись//<1>.ешибось//<1>.ешитись//<1>.ешибысь//<1>.ешижесь//<1>.ешиждесь//<1>.ешимись//<1>.ешися//<1>.ешибося//<1>.ешитися//<1>.ешибыся//<1>.ешижеся//<1>.ешиждеся//<1>.ешимися
  gramm: indic,praes,sg,2p
 -flex: <1>.етъ//<1>.етъсь//<1>.етъбось//<1>.етътись//<1>.етъбысь//<1>.етъжесь//<1>.етъждесь//<1>.етъмись//<1>.етъся//<1>.етъбося//<1>.етътися//<1>.етъбыся//<1>.етъжеся//<1>.етъждеся//<1>.етъмися//<1>.е//<1>.есь//<1>.ебось//<1>.етись//<1>.ебысь//<1>.ежесь//<1>.еждесь//<1>.емись//<1>.еся//<1>.ебося//<1>.етися//<1>.ебыся//<1>.ежеся//<1>.еждеся//<1>.емися
  gramm: indic,praes,sg,3p
 -flex: .ала//.алась//.алабось//.алатись//.алабысь//.алажесь//.алаждесь//.аламись//.алася//.алабося//.алатися//.алабыся//.алажеся//.алаждеся//.аламися
  gramm: perf,du,m
 -flex: .алѣ//.алѣсь//.алѣбось//.алѣтись//.алѣбысь//.алѣжесь//.алѣждесь//.алѣмись//.алѣся//.алѣбося//.алѣтися//.алѣбыся//.алѣжеся//.алѣждеся//.алѣмися
  gramm: perf,du,n
 -flex: .ала//.алась//.алабось//.алатись//.алабысь//.алажесь//.алаждесь//.аламись//.алася//.алабося//.алатися//.алабыся//.алажеся//.алаждеся//.аламися
  gramm: perf,sg,f
-paradigm: V12a
 -flex: .ете//.етесь//.етебось//.ететись//.етебысь//.етежесь//.етеждесь//.етемись//.етеся//.етебося//.ететися//.етебыся//.етежеся//.етеждеся//.етемися
  gramm: indic,praes,pl,2p
 -flex: .ютъ//.ютъсь//.ютъбось//.ютътись//.ютъбысь//.ютъжесь//.ютъждесь//.ютъмись//.ютъся//.ютъбося//.ютътися//.ютъбыся//.ютъжеся//.ютъждеся//.ютъмися//.уть//.утьсь//.утьбось//.утьтись//.утьбысь//.утьжесь//.утьждесь//.утьмись//.уться//.утьбося//.утьтися//.утьбыся//.утьжеся//.утьждеся//.утьмися//.оу//.оусь//.оубось//.оутись//.оубысь//.оужесь//.оуждесь//.оумись//.оуся//.оубося//.оутися//.оубыся//.оужеся//.оуждеся//.оумися//.ю//.юсь//.юбось//.ютись//.юбысь//.южесь//.юждесь//.юмись//.юся//.юбося//.ютися//.юбыся//.южеся//.юждеся//.юмися
  gramm: indic,praes,pl,3p
 -flex: .емъ//.емъсь//.емъбось//.емътись//.емъбысь//.емъжесь//.емъждесь//.емъмись//.емъся//.емъбося//.емътися//.емъбыся//.емъжеся//.емъждеся//.емъмися//.еме//.емесь//.емебось//.еметись//.емебысь//.емежесь//.емеждесь//.емемись//.емеся//.емебося//.еметися//.емебыся//.емежеся//.емеждеся//.емемися
  gramm: indic,praes,pl,1p
 -flex: .яли//.ялись//.ялибось//.ялитись//.ялибысь//.ялижесь//.ялиждесь//.ялимись//.ялися//.ялибося//.ялитися//.ялибыся//.ялижеся//.ялиждеся//.ялимися
  gramm: perf,pl,m
 -flex: .яла//.ялась//.ялабось//.ялатись//.ялабысь//.ялажесь//.ялаждесь//.яламись//.ялася//.ялабося//.ялатися//.ялабыся//.ялажеся//.ялаждеся//.яламися
  gramm: perf,pl,n
 -flex: .ялы//.ялысь//.ялыбось//.ялытись//.ялыбысь//.ялыжесь//.ялыждесь//.ялымись//.ялыся//.ялыбося//.ялытися//.ялыбыся//.ялыжеся//.ялыждеся//.ялымися
  gramm: perf,pl,f
 -flex: .яти//.ятись//.ятибось//.ятитись//.ятибысь//.ятижесь//.ятиждесь//.ятимись//.ятися//.ятибося//.ятитися//.ятибыся//.ятижеся//.ятиждеся//.ятимися//.ять//.ятьсь//.ятьбось//.ятьтись//.ятьбысь//.ятьжесь//.ятьждесь//.ятьмись//.яться//.ятьбося//.ятьтися//.ятьбыся//.ятьжеся//.ятьждеся//.ятьмися
  gramm: inf
 -flex: .й//.йсь//.йбось//.йтись//.йбысь//.йжесь//.йждесь//.ймись//.йся//.йбося//.йтися//.йбыся//.йжеся//.йждеся//.ймися
  gramm: imper,sg,2p
 -flex: .й//.йсь//.йбось//.йтись//.йбысь//.йжесь//.йждесь//.ймись//.йся//.йбося//.йтися//.йбыся//.йжеся//.йждеся//.ймися
  gramm: imper,sg,3p
 -flex: .йте//.йтесь//.йтебось//.йтетись//.йтебысь//.йтежесь//.йтеждесь//.йтемись//.йтеся//.йтебося//.йтетися//.йтебыся//.йтежеся//.йтеждеся//.йтемися
  gramm: imper,pl,2p
 -flex: .яло//.ялось//.ялобось//.ялотись//.ялобысь//.яложесь//.ялождесь//.яломись//.ялося//.ялобося//.ялотися//.ялобыся//.яложеся//.ялождеся//.яломися
  gramm: perf,sg,n
 -flex: .я//.ясь//.ябось//.ятись//.ябысь//.яжесь//.яждесь//.ямись//.яся//.ябося//.ятися//.ябыся//.яжеся//.яждеся//.ямися
  gramm: indic,aor,sg,3p
 -flex: .я//.ясь//.ябось//.ятись//.ябысь//.яжесь//.яждесь//.ямись//.яся//.ябося//.ятися//.ябыся//.яжеся//.яждеся//.ямися
  gramm: indic,aor,sg,2p
 -flex: .ева//.евась//.евабось//.еватись//.евабысь//.еважесь//.еваждесь//.евамись//.евася//.евабося//.еватися//.евабыся//.еважеся//.еваждеся//.евамися//.евѣ//.евѣсь//.евѣбось//.евѣтись//.евѣбысь//.евѣжесь//.евѣждесь//.евѣмись//.евѣся//.евѣбося//.евѣтися//.евѣбыся//.евѣжеся//.евѣждеся//.евѣмися
  gramm: indic,praes,du,1p
 -flex: .ета//.етась//.етабось//.етатись//.етабысь//.етажесь//.етаждесь//.етамись//.етася//.етабося//.етатися//.етабыся//.етажеся//.етаждеся//.етамися//.етѣ//.етѣсь//.етѣбось//.етѣтись//.етѣбысь//.етѣжесь//.етѣждесь//.етѣмись//.етѣся//.етѣбося//.етѣтися//.етѣбыся//.етѣжеся//.етѣждеся//.етѣмися
  gramm: indic,praes,du,3p
 -flex: .ета//.етась//.етабось//.етатись//.етабысь//.етажесь//.етаждесь//.етамись//.етася//.етабося//.етатися//.етабыся//.етажеся//.етаждеся//.етамися//.етѣ//.етѣсь//.етѣбось//.етѣтись//.етѣбысь//.етѣжесь//.етѣждесь//.етѣмись//.етѣся//.етѣбося//.етѣтися//.етѣбыся//.етѣжеся//.етѣждеся//.етѣмися
  gramm: indic,praes,du,2p
 -flex: .яхова//.яховась//.яховабось//.яховатись//.яховабысь//.яховажесь//.яховаждесь//.яховамись//.яховася//.яховабося//.яховатися//.яховабыся//.яховажеся//.яховаждеся//.яховамися//.яховѣ//.яховѣсь//.яховѣбось//.яховѣтись//.яховѣбысь//.яховѣжесь//.яховѣждесь//.яховѣмись//.яховѣся//.яховѣбося//.яховѣтися//.яховѣбыся//.яховѣжеся//.яховѣждеся//.яховѣмися
  gramm: indic,imperf,du,1p
 -flex: .яста//.ястась//.ястабось//.ястатись//.ястабысь//.ястажесь//.ястаждесь//.ястамись//.ястася//.ястабося//.ястатися//.ястабыся//.ястажеся//.ястаждеся//.ястамися//.ястѣ//.ястѣсь//.ястѣбось//.ястѣтись//.ястѣбысь//.ястѣжесь//.ястѣждесь//.ястѣмись//.ястѣся//.ястѣбося//.ястѣтися//.ястѣбыся//.ястѣжеся//.ястѣждеся//.ястѣмися
  gramm: indic,imperf,du,3p
 -flex: .яста//.ястась//.ястабось//.ястатись//.ястабысь//.ястажесь//.ястаждесь//.ястамись//.ястася//.ястабося//.ястатися//.ястабыся//.ястажеся//.ястаждеся//.ястамися//.ястѣ//.ястѣсь//.ястѣбось//.ястѣтись//.ястѣбысь//.ястѣжесь//.ястѣждесь//.ястѣмись//.ястѣся//.ястѣбося//.ястѣтися//.ястѣбыся//.ястѣжеся//.ястѣждеся//.ястѣмися
  gramm: indic,imperf,du,2p
 -flex: .ясте//.ястесь//.ястебось//.ястетись//.ястебысь//.ястежесь//.ястеждесь//.ястемись//.ястеся//.ястебося//.ястетися//.ястебыся//.ястежеся//.ястеждеся//.ястемися
  gramm: indic,imperf,pl,2p
 -flex: .яху//.яхусь//.яхубось//.яхутись//.яхубысь//.яхужесь//.яхуждесь//.яхумись//.яхуся//.яхубося//.яхутися//.яхубыся//.яхужеся//.яхуждеся//.яхумися
  gramm: indic,imperf,pl,3p
 -flex: .яхомъ//.яхомъсь//.яхомъбось//.яхомътись//.яхомъбысь//.яхомъжесь//.яхомъждесь//.яхомъмись//.яхомъся//.яхомъбося//.яхомътися//.яхомъбыся//.яхомъжеся//.яхомъждеся//.яхомъмися
  gramm: indic,imperf,pl,1p
 -flex: .ялѣ//.ялѣсь//.ялѣбось//.ялѣтись//.ялѣбысь//.ялѣжесь//.ялѣждесь//.ялѣмись//.ялѣся//.ялѣбося//.ялѣтися//.ялѣбыся//.ялѣжеся//.ялѣждеся//.ялѣмися
  gramm: perf,du,f
 -flex: .яхъ//.яхъсь//.яхъбось//.яхътись//.яхъбысь//.яхъжесь//.яхъждесь//.яхъмись//.яхъся//.яхъбося//.яхътися//.яхъбыся//.яхъжеся//.яхъждеся//.яхъмися
  gramm: indic,imperf,sg,1p
 -flex: .яше//.яшесь//.яшебось//.яшетись//.яшебысь//.яшежесь//.яшеждесь//.яшемись//.яшеся//.яшебося//.яшетися//.яшебыся//.яшежеся//.яшеждеся//.яшемися
  gramm: indic,imperf,sg,2p
 -flex: .яше//.яшесь//.яшебось//.яшетись//.яшебысь//.яшежесь//.яшеждесь//.яшемись//.яшеся//.яшебося//.яшетися//.яшебыся//.яшежеся//.яшеждеся//.яшемися
  gramm: indic,imperf,sg,3p
 -flex: .яхова//.яховась//.яховабось//.яховатись//.яховабысь//.яховажесь//.яховаждесь//.яховамись//.яховася//.яховабося//.яховатися//.яховабыся//.яховажеся//.яховаждеся//.яховамися//.яховѣ//.яховѣсь//.яховѣбось//.яховѣтись//.яховѣбысь//.яховѣжесь//.яховѣждесь//.яховѣмись//.яховѣся//.яховѣбося//.яховѣтися//.яховѣбыся//.яховѣжеся//.яховѣждеся//.яховѣмися
  gramm: indic,aor,du,1p
 -flex: .яста//.ястась//.ястабось//.ястатись//.ястабысь//.ястажесь//.ястаждесь//.ястамись//.ястася//.ястабося//.ястатися//.ястабыся//.ястажеся//.ястаждеся//.ястамися//.ястѣ//.ястѣсь//.ястѣбось//.ястѣтись//.ястѣбысь//.ястѣжесь//.ястѣждесь//.ястѣмись//.ястѣся//.ястѣбося//.ястѣтися//.ястѣбыся//.ястѣжеся//.ястѣждеся//.ястѣмися
  gramm: indic,aor,du,2p
 -flex: .яста//.ястась//.ястабось//.ястатись//.ястабысь//.ястажесь//.ястаждесь//.ястамись//.ястася//.ястабося//.ястатися//.ястабыся//.ястажеся//.ястаждеся//.ястамися//.ястѣ//.ястѣсь//.ястѣбось//.ястѣтись//.ястѣбысь//.ястѣжесь//.ястѣждесь//.ястѣмись//.ястѣся//.ястѣбося//.ястѣтися//.ястѣбыся//.ястѣжеся//.ястѣждеся//.ястѣмися
  gramm: indic,aor,du,3p
 -flex: .ялъ
  gramm: perf,sg,m
 -flex: .имъ//.имъсь//.имъбось//.имътись//.имъбысь//.имъжесь//.имъждесь//.имъмись//.имъся//.имъбося//.имътися//.имъбыся//.имъжеся//.имъждеся//.имъмися//.име//.имесь//.имебось//.иметись//.имебысь//.имежесь//.имеждесь//.имемись//.имеся//.имебося//.иметися//.имебыся//.имежеся//.имеждеся//.имемися//.еме//.емесь//.емебось//.еметись//.емебысь//.емежесь//.емеждесь//.емемись//.емеся//.емебося//.еметися//.емебыся//.емежеся//.емеждеся//.емемися
  gramm: imper,pl,1p
 -flex: .яша//.яшась//.яшабось//.яшатись//.яшабысь//.яшажесь//.яшаждесь//.яшамись//.яшася//.яшабося//.яшатися//.яшабыся//.яшажеся//.яшаждеся//.яшамися//.яшѧ//.яшѧсь//.яшѧбось//.яшѧтись//.яшѧбысь//.яшѧжесь//.яшѧждесь//.яшѧмись//.яшѧся//.яшѧбося//.яшѧтися//.яшѧбыся//.яшѧжеся//.яшѧждеся//.яшѧмися
  gramm: indic,aor,pl,3p
 -flex: .ясте//.ястесь//.ястебось//.ястетись//.ястебысь//.ястежесь//.ястеждесь//.ястемись//.ястеся//.ястебося//.ястетися//.ястебыся//.ястежеся//.ястеждеся//.ястемися
  gramm: indic,aor,pl,2p
 -flex: .яхомъ//.яхомъсь//.яхомъбось//.яхомътись//.яхомъбысь//.яхомъжесь//.яхомъждесь//.яхомъмись//.яхомъся//.яхомъбося//.яхомътися//.яхомъбыся//.яхомъжеся//.яхомъждеся//.яхомъмися
  gramm: indic,aor,pl,1p
 -flex: .ита//.итась//.итабось//.итатись//.итабысь//.итажесь//.итаждесь//.итамись//.итася//.итабося//.итатися//.итабыся//.итажеся//.итаждеся//.итамися//.итѣ//.итѣсь//.итѣбось//.итѣтись//.итѣбысь//.итѣжесь//.итѣждесь//.итѣмись//.итѣся//.итѣбося//.итѣтися//.итѣбыся//.итѣжеся//.итѣждеся//.итѣмися
  gramm: imper,du,2p
 -flex: .ива//.ивась//.ивабось//.иватись//.ивабысь//.иважесь//.иваждесь//.ивамись//.ивася//.ивабося//.иватися//.ивабыся//.иважеся//.иваждеся//.ивамися//.ивѣ//.ивѣсь//.ивѣбось//.ивѣтись//.ивѣбысь//.ивѣжесь//.ивѣждесь//.ивѣмись//.ивѣся//.ивѣбося//.ивѣтися//.ивѣбыся//.ивѣжеся//.ивѣждеся//.ивѣмися
  gramm: imper,du,1p
 -flex: .яхъ//.яхъсь//.яхъбось//.яхътись//.яхъбысь//.яхъжесь//.яхъждесь//.яхъмись//.яхъся//.яхъбося//.яхътися//.яхъбыся//.яхъжеся//.яхъждеся//.яхъмися
  gramm: indic,aor,sg,1p
 -flex: .ю//.юсь//.юбось//.ютись//.юбысь//.южесь//.юждесь//.юмись//.юся//.юбося//.ютися//.юбыся//.южеся//.юждеся//.юмися
  gramm: indic,praes,sg,1p
 -flex: .еши//.ешись//.ешибось//.ешитись//.ешибысь//.ешижесь//.ешиждесь//.ешимись//.ешися//.ешибося//.ешитися//.ешибыся//.ешижеся//.ешиждеся//.ешимися
  gramm: indic,praes,sg,2p
 -flex: .етъ//.етъсь//.етъбось//.етътись//.етъбысь//.етъжесь//.етъждесь//.етъмись//.етъся//.етъбося//.етътися//.етъбыся//.етъжеся//.етъждеся//.етъмися//.е//.есь//.ебось//.етись//.ебысь//.ежесь//.еждесь//.емись//.еся//.ебося//.етися//.ебыся//.ежеся//.еждеся//.емися
  gramm: indic,praes,sg,3p
 -flex: .яла//.ялась//.ялабось//.ялатись//.ялабысь//.ялажесь//.ялаждесь//.яламись//.ялася//.ялабося//.ялатися//.ялабыся//.ялажеся//.ялаждеся//.яламися
  gramm: perf,du,m
 -flex: .ялѣ//.ялѣсь//.ялѣбось//.ялѣтись//.ялѣбысь//.ялѣжесь//.ялѣждесь//.ялѣмись//.ялѣся//.ялѣбося//.ялѣтися//.ялѣбыся//.ялѣжеся//.ялѣждеся//.ялѣмися
  gramm: perf,du,n
 -flex: .яла//.ялась//.ялабось//.ялатись//.ялабысь//.ялажесь//.ялаждесь//.яламись//.ялася//.ялабося//.ялатися//.ялабыся//.ялажеся//.ялаждеся//.яламися
  gramm: perf,sg,f
-paradigm: V12x*
 -flex: <1>.ете//<1>.етесь//<1>.етебось//<1>.ететись//<1>.етебысь//<1>.етежесь//<1>.етеждесь//<1>.етемись//<1>.етеся//<1>.етебося//<1>.ететися//<1>.етебыся//<1>.етежеся//<1>.етеждеся//<1>.етемися
  gramm: indic,praes,pl,2p
 -flex: <1>.утъ//<1>.утъсь//<1>.утъбось//<1>.утътись//<1>.утъбысь//<1>.утъжесь//<1>.утъждесь//<1>.утъмись//<1>.утъся//<1>.утъбося//<1>.утътися//<1>.утъбыся//<1>.утъжеся//<1>.утъждеся//<1>.утъмися//<1>.оу//<1>.оусь//<1>.оубось//<1>.оутись//<1>.оубысь//<1>.оужесь//<1>.оуждесь//<1>.оумись//<1>.оуся//<1>.оубося//<1>.оутися//<1>.оубыся//<1>.оужеся//<1>.оуждеся//<1>.оумися//<1>.ю//<1>.юсь//<1>.юбось//<1>.ютись//<1>.юбысь//<1>.южесь//<1>.юждесь//<1>.юмись//<1>.юся//<1>.юбося//<1>.ютися//<1>.юбыся//<1>.южеся//<1>.юждеся//<1>.юмися
  gramm: indic,praes,pl,3p
 -flex: <1>.емъ//<1>.емъсь//<1>.емъбось//<1>.емътись//<1>.емъбысь//<1>.емъжесь//<1>.емъждесь//<1>.емъмись//<1>.емъся//<1>.емъбося//<1>.емътися//<1>.емъбыся//<1>.емъжеся//<1>.емъждеся//<1>.емъмися//<1>.еме//<1>.емесь//<1>.емебось//<1>.еметись//<1>.емебысь//<1>.емежесь//<1>.емеждесь//<1>.емемись//<1>.емеся//<1>.емебося//<1>.еметися//<1>.емебыся//<1>.емежеся//<1>.емеждеся//<1>.емемися
  gramm: indic,praes,pl,1p
 -flex: .али//.ались//.алибось//.алитись//.алибысь//.алижесь//.алиждесь//.алимись//.алися//.алибося//.алитися//.алибыся//.алижеся//.алиждеся//.алимися
  gramm: perf,pl,m
 -flex: .ала//.алась//.алабось//.алатись//.алабысь//.алажесь//.алаждесь//.аламись//.алася//.алабося//.алатися//.алабыся//.алажеся//.алаждеся//.аламися
  gramm: perf,pl,n
 -flex: .алы//.алысь//.алыбось//.алытись//.алыбысь//.алыжесь//.алыждесь//.алымись//.алыся//.алыбося//.алытися//.алыбыся//.алыжеся//.алыждеся//.алымися
  gramm: perf,pl,f
 -flex: .ати//.атись//.атибось//.атитись//.атибысь//.атижесь//.атиждесь//.атимись//.атися//.атибося//.атитися//.атибыся//.атижеся//.атиждеся//.атимися//.ать//.атьсь//.атьбось//.атьтись//.атьбысь//.атьжесь//.атьждесь//.атьмись//.аться//.атьбося//.атьтися//.атьбыся//.атьжеся//.атьждеся//.атьмися
  gramm: inf
 -flex: <1>.и//<1>.ись//<1>.ибось//<1>.итись//<1>.ибысь//<1>.ижесь//<1>.иждесь//<1>.имись//<1>.ися//<1>.ибося//<1>.итися//<1>.ибыся//<1>.ижеся//<1>.иждеся//<1>.имися
  gramm: imper,sg,2p
 -flex: <1>.и//<1>.ись//<1>.ибось//<1>.итись//<1>.ибысь//<1>.ижесь//<1>.иждесь//<1>.имись//<1>.ися//<1>.ибося//<1>.итися//<1>.ибыся//<1>.ижеся//<1>.иждеся//<1>.имися
  gramm: imper,sg,3p
 -flex: <1>.ите//<1>.итесь//<1>.итебось//<1>.итетись//<1>.итебысь//<1>.итежесь//<1>.итеждесь//<1>.итемись//<1>.итеся//<1>.итебося//<1>.итетися//<1>.итебыся//<1>.итежеся//<1>.итеждеся//<1>.итемися
  gramm: imper,pl,2p
 -flex: .ало//.алось//.алобось//.алотись//.алобысь//.аложесь//.алождесь//.аломись//.алося//.алобося//.алотися//.алобыся//.аложеся//.алождеся//.аломися
  gramm: perf,sg,n
 -flex: .а//.ась//.абось//.атись//.абысь//.ажесь//.аждесь//.амись//.ася//.абося//.атися//.абыся//.ажеся//.аждеся//.амися
  gramm: indic,aor,sg,3p
 -flex: .а//.ась//.абось//.атись//.абысь//.ажесь//.аждесь//.амись//.ася//.абося//.атися//.абыся//.ажеся//.аждеся//.амися
  gramm: indic,aor,sg,2p
 -flex: <1>.ева//<1>.евась//<1>.евабось//<1>.еватись//<1>.евабысь//<1>.еважесь//<1>.еваждесь//<1>.евамись//<1>.евася//<1>.евабося//<1>.еватися//<1>.евабыся//<1>.еважеся//<1>.еваждеся//<1>.евамися//<1>.евѣ//<1>.евѣсь//<1>.евѣбось//<1>.евѣтись//<1>.евѣбысь//<1>.евѣжесь//<1>.евѣждесь//<1>.евѣмись//<1>.евѣся//<1>.евѣбося//<1>.евѣтися//<1>.евѣбыся//<1>.евѣжеся//<1>.евѣждеся//<1>.евѣмися
  gramm: indic,praes,du,1p
 -flex: <1>.ета//<1>.етась//<1>.етабось//<1>.етатись//<1>.етабысь//<1>.етажесь//<1>.етаждесь//<1>.етамись//<1>.етася//<1>.етабося//<1>.етатися//<1>.етабыся//<1>.етажеся//<1>.етаждеся//<1>.етамися//<1>.етѣ//<1>.етѣсь//<1>.етѣбось//<1>.етѣтись//<1>.етѣбысь//<1>.етѣжесь//<1>.етѣждесь//<1>.етѣмись//<1>.етѣся//<1>.етѣбося//<1>.етѣтися//<1>.етѣбыся//<1>.етѣжеся//<1>.етѣждеся//<1>.етѣмися
  gramm: indic,praes,du,3p
 -flex: <1>.ета//<1>.етась//<1>.етабось//<1>.етатись//<1>.етабысь//<1>.етажесь//<1>.етаждесь//<1>.етамись//<1>.етася//<1>.етабося//<1>.етатися//<1>.етабыся//<1>.етажеся//<1>.етаждеся//<1>.етамися//<1>.етѣ//<1>.етѣсь//<1>.етѣбось//<1>.етѣтись//<1>.етѣбысь//<1>.етѣжесь//<1>.етѣждесь//<1>.етѣмись//<1>.етѣся//<1>.етѣбося//<1>.етѣтися//<1>.етѣбыся//<1>.етѣжеся//<1>.етѣждеся//<1>.етѣмися
  gramm: indic,praes,du,2p
 -flex: .ахова//.аховась//.аховабось//.аховатись//.аховабысь//.аховажесь//.аховаждесь//.аховамись//.аховася//.аховабося//.аховатися//.аховабыся//.аховажеся//.аховаждеся//.аховамися//.аховѣ//.аховѣсь//.аховѣбось//.аховѣтись//.аховѣбысь//.аховѣжесь//.аховѣждесь//.аховѣмись//.аховѣся//.аховѣбося//.аховѣтися//.аховѣбыся//.аховѣжеся//.аховѣждеся//.аховѣмися
  gramm: indic,imperf,du,1p
 -flex: .аста//.астась//.астабось//.астатись//.астабысь//.астажесь//.астаждесь//.астамись//.астася//.астабося//.астатися//.астабыся//.астажеся//.астаждеся//.астамися//.астѣ//.астѣсь//.астѣбось//.астѣтись//.астѣбысь//.астѣжесь//.астѣждесь//.астѣмись//.астѣся//.астѣбося//.астѣтися//.астѣбыся//.астѣжеся//.астѣждеся//.астѣмися
  gramm: indic,imperf,du,3p
 -flex: .аста//.астась//.астабось//.астатись//.астабысь//.астажесь//.астаждесь//.астамись//.астася//.астабося//.астатися//.астабыся//.астажеся//.астаждеся//.астамися//.астѣ//.астѣсь//.астѣбось//.астѣтись//.астѣбысь//.астѣжесь//.астѣждесь//.астѣмись//.астѣся//.астѣбося//.астѣтися//.астѣбыся//.астѣжеся//.астѣждеся//.астѣмися
  gramm: indic,imperf,du,2p
 -flex: .асте//.астесь//.астебось//.астетись//.астебысь//.астежесь//.астеждесь//.астемись//.астеся//.астебося//.астетися//.астебыся//.астежеся//.астеждеся//.астемися
  gramm: indic,imperf,pl,2p
 -flex: .аху//.ахусь//.ахубось//.ахутись//.ахубысь//.ахужесь//.ахуждесь//.ахумись//.ахуся//.ахубося//.ахутися//.ахубыся//.ахужеся//.ахуждеся//.ахумися
  gramm: indic,imperf,pl,3p
 -flex: .ахомъ//.ахомъсь//.ахомъбось//.ахомътись//.ахомъбысь//.ахомъжесь//.ахомъждесь//.ахомъмись//.ахомъся//.ахомъбося//.ахомътися//.ахомъбыся//.ахомъжеся//.ахомъждеся//.ахомъмися
  gramm: indic,imperf,pl,1p
 -flex: .алѣ//.алѣсь//.алѣбось//.алѣтись//.алѣбысь//.алѣжесь//.алѣждесь//.алѣмись//.алѣся//.алѣбося//.алѣтися//.алѣбыся//.алѣжеся//.алѣждеся//.алѣмися
  gramm: perf,du,f
 -flex: .ахъ//.ахъсь//.ахъбось//.ахътись//.ахъбысь//.ахъжесь//.ахъждесь//.ахъмись//.ахъся//.ахъбося//.ахътися//.ахъбыся//.ахъжеся//.ахъждеся//.ахъмися
  gramm: indic,imperf,sg,1p
 -flex: .аше//.ашесь//.ашебось//.ашетись//.ашебысь//.ашежесь//.ашеждесь//.ашемись//.ашеся//.ашебося//.ашетися//.ашебыся//.ашежеся//.ашеждеся//.ашемися
  gramm: indic,imperf,sg,2p
 -flex: .аше//.ашесь//.ашебось//.ашетись//.ашебысь//.ашежесь//.ашеждесь//.ашемись//.ашеся//.ашебося//.ашетися//.ашебыся//.ашежеся//.ашеждеся//.ашемися
  gramm: indic,imperf,sg,3p
 -flex: .ахова//.аховась//.аховабось//.аховатись//.аховабысь//.аховажесь//.аховаждесь//.аховамись//.аховася//.аховабося//.аховатися//.аховабыся//.аховажеся//.аховаждеся//.аховамися//.аховѣ//.аховѣсь//.аховѣбось//.аховѣтись//.аховѣбысь//.аховѣжесь//.аховѣждесь//.аховѣмись//.аховѣся//.аховѣбося//.аховѣтися//.аховѣбыся//.аховѣжеся//.аховѣждеся//.аховѣмися
  gramm: indic,aor,du,1p
 -flex: .аста//.астась//.астабось//.астатись//.астабысь//.астажесь//.астаждесь//.астамись//.астася//.астабося//.астатися//.астабыся//.астажеся//.астаждеся//.астамися//.астѣ//.астѣсь//.астѣбось//.астѣтись//.астѣбысь//.астѣжесь//.астѣждесь//.астѣмись//.астѣся//.астѣбося//.астѣтися//.астѣбыся//.астѣжеся//.астѣждеся//.астѣмися
  gramm: indic,aor,du,2p
 -flex: .аста//.астась//.астабось//.астатись//.астабысь//.астажесь//.астаждесь//.астамись//.астася//.астабося//.астатися//.астабыся//.астажеся//.астаждеся//.астамися//.астѣ//.астѣсь//.астѣбось//.астѣтись//.астѣбысь//.астѣжесь//.астѣждесь//.астѣмись//.астѣся//.астѣбося//.астѣтися//.астѣбыся//.астѣжеся//.астѣждеся//.астѣмися
  gramm: indic,aor,du,3p
 -flex: .алъ
  gramm: perf,sg,m
 -flex: <1>.емъ//<1>.емъсь//<1>.емъбось//<1>.емътись//<1>.емъбысь//<1>.емъжесь//<1>.емъждесь//<1>.емъмись//<1>.емъся//<1>.емъбося//<1>.емътися//<1>.емъбыся//<1>.емъжеся//<1>.емъждеся//<1>.емъмися//<1>.име//<1>.имесь//<1>.имебось//<1>.иметись//<1>.имебысь//<1>.имежесь//<1>.имеждесь//<1>.имемись//<1>.имеся//<1>.имебося//<1>.иметися//<1>.имебыся//<1>.имежеся//<1>.имеждеся//<1>.имемися//<1>.еме//<1>.емесь//<1>.емебось//<1>.еметись//<1>.емебысь//<1>.емежесь//<1>.емеждесь//<1>.емемись//<1>.емеся//<1>.емебося//<1>.еметися//<1>.емебыся//<1>.емежеся//<1>.емеждеся//<1>.емемися
  gramm: imper,pl,1p
 -flex: .аша//.ашась//.ашабось//.ашатись//.ашабысь//.ашажесь//.ашаждесь//.ашамись//.ашася//.ашабося//.ашатися//.ашабыся//.ашажеся//.ашаждеся//.ашамися//.ашѧ//.ашѧсь//.ашѧбось//.ашѧтись//.ашѧбысь//.ашѧжесь//.ашѧждесь//.ашѧмись//.ашѧся//.ашѧбося//.ашѧтися//.ашѧбыся//.ашѧжеся//.ашѧждеся//.ашѧмися
  gramm: indic,aor,pl,3p
 -flex: .асте//.астесь//.астебось//.астетись//.астебысь//.астежесь//.астеждесь//.астемись//.астеся//.астебося//.астетися//.астебыся//.астежеся//.астеждеся//.астемися
  gramm: indic,aor,pl,2p
 -flex: .ахомъ//.ахомъсь//.ахомъбось//.ахомътись//.ахомъбысь//.ахомъжесь//.ахомъждесь//.ахомъмись//.ахомъся//.ахомъбося//.ахомътися//.ахомъбыся//.ахомъжеся//.ахомъждеся//.ахомъмися
  gramm: indic,aor,pl,1p
 -flex: <1>.ита//<1>.итась//<1>.итабось//<1>.итатись//<1>.итабысь//<1>.итажесь//<1>.итаждесь//<1>.итамись//<1>.итася//<1>.итабося//<1>.итатися//<1>.итабыся//<1>.итажеся//<1>.итаждеся//<1>.итамися//<1>.итѣ//<1>.итѣсь//<1>.итѣбось//<1>.итѣтись//<1>.итѣбысь//<1>.итѣжесь//<1>.итѣждесь//<1>.итѣмись//<1>.итѣся//<1>.итѣбося//<1>.итѣтися//<1>.итѣбыся//<1>.итѣжеся//<1>.итѣждеся//<1>.итѣмися
  gramm: imper,du,2p
 -flex: <1>.ева//<1>.евась//<1>.евабось//<1>.еватись//<1>.евабысь//<1>.еважесь//<1>.еваждесь//<1>.евамись//<1>.евася//<1>.евабося//<1>.еватися//<1>.евабыся//<1>.еважеся//<1>.еваждеся//<1>.евамися//<1>.евѣ//<1>.евѣсь//<1>.евѣбось//<1>.евѣтись//<1>.евѣбысь//<1>.евѣжесь//<1>.евѣждесь//<1>.евѣмись//<1>.евѣся//<1>.евѣбося//<1>.евѣтися//<1>.евѣбыся//<1>.евѣжеся//<1>.евѣждеся//<1>.евѣмися
  gramm: imper,du,1p
 -flex: .ахъ//.ахъсь//.ахъбось//.ахътись//.ахъбысь//.ахъжесь//.ахъждесь//.ахъмись//.ахъся//.ахъбося//.ахътися//.ахъбыся//.ахъжеся//.ахъждеся//.ахъмися
  gramm: indic,aor,sg,1p
 -flex: <1>.у//<1>.усь//<1>.убось//<1>.утись//<1>.убысь//<1>.ужесь//<1>.уждесь//<1>.умись//<1>.уся//<1>.убося//<1>.утися//<1>.убыся//<1>.ужеся//<1>.уждеся//<1>.умися
  gramm: indic,praes,sg,1p
 -flex: <1>.еши//<1>.ешись//<1>.ешибось//<1>.ешитись//<1>.ешибысь//<1>.ешижесь//<1>.ешиждесь//<1>.ешимись//<1>.ешися//<1>.ешибося//<1>.ешитися//<1>.ешибыся//<1>.ешижеся//<1>.ешиждеся//<1>.ешимися
  gramm: indic,praes,sg,2p
 -flex: <1>.етъ//<1>.етъсь//<1>.етъбось//<1>.етътись//<1>.етъбысь//<1>.етъжесь//<1>.етъждесь//<1>.етъмись//<1>.етъся//<1>.етъбося//<1>.етътися//<1>.етъбыся//<1>.етъжеся//<1>.етъждеся//<1>.етъмися//<1>.е//<1>.есь//<1>.ебось//<1>.етись//<1>.ебысь//<1>.ежесь//<1>.еждесь//<1>.емись//<1>.еся//<1>.ебося//<1>.етися//<1>.ебыся//<1>.ежеся//<1>.еждеся//<1>.емися
  gramm: indic,praes,sg,3p
 -flex: .ала//.алась//.алабось//.алатись//.алабысь//.алажесь//.алаждесь//.аламись//.алася//.алабося//.алатися//.алабыся//.алажеся//.алаждеся//.аламися
  gramm: perf,du,m
 -flex: .алѣ//.алѣсь//.алѣбось//.алѣтись//.алѣбысь//.алѣжесь//.алѣждесь//.алѣмись//.алѣся//.алѣбося//.алѣтися//.алѣбыся//.алѣжеся//.алѣждеся//.алѣмися
  gramm: perf,du,n
 -flex: .ала//.алась//.алабось//.алатись//.алабысь//.алажесь//.алаждесь//.аламись//.алася//.алабося//.алатися//.алабыся//.алажеся//.алаждеся//.аламися
  gramm: perf,sg,f
-paradigm: V12n
 -flex: .ете//.етесь//.етебось//.ететись//.етебысь//.етежесь//.етеждесь//.етемись//.етеся//.етебося//.ететися//.етебыся//.етежеся//.етеждеся//.етемися
  gramm: indic,praes,pl,2p
 -flex: .ютъ//.ютъсь//.ютъбось//.ютътись//.ютъбысь//.ютъжесь//.ютъждесь//.ютъмись//.ютъся//.ютъбося//.ютътися//.ютъбыся//.ютъжеся//.ютъждеся//.ютъмися//.уть//.утьсь//.утьбось//.утьтись//.утьбысь//.утьжесь//.утьждесь//.утьмись//.уться//.утьбося//.утьтися//.утьбыся//.утьжеся//.утьждеся//.утьмися//.оу//.оусь//.оубось//.оутись//.оубысь//.оужесь//.оуждесь//.оумись//.оуся//.оубося//.оутися//.оубыся//.оужеся//.оуждеся//.оумися//.ю//.юсь//.юбось//.ютись//.юбысь//.южесь//.юждесь//.юмись//.юся//.юбося//.ютися//.юбыся//.южеся//.юждеся//.юмися
  gramm: indic,praes,pl,3p
 -flex: .емъ//.емъсь//.емъбось//.емътись//.емъбысь//.емъжесь//.емъждесь//.емъмись//.емъся//.емъбося//.емътися//.емъбыся//.емъжеся//.емъждеся//.емъмися//.еме//.емесь//.емебось//.еметись//.емебысь//.емежесь//.емеждесь//.емемись//.емеся//.емебося//.еметися//.емебыся//.емежеся//.емеждеся//.емемися
  gramm: indic,praes,pl,1p
 -flex: .али//.ались//.алибось//.алитись//.алибысь//.алижесь//.алиждесь//.алимись//.алися//.алибося//.алитися//.алибыся//.алижеся//.алиждеся//.алимися
  gramm: perf,pl,m
 -flex: .ала//.алась//.алабось//.алатись//.алабысь//.алажесь//.алаждесь//.аламись//.алася//.алабося//.алатися//.алабыся//.алажеся//.алаждеся//.аламися
  gramm: perf,pl,n
 -flex: .алы//.алысь//.алыбось//.алытись//.алыбысь//.алыжесь//.алыждесь//.алымись//.алыся//.алыбося//.алытися//.алыбыся//.алыжеся//.алыждеся//.алымися
  gramm: perf,pl,f
 -flex: .ати//.атись//.атибось//.атитись//.атибысь//.атижесь//.атиждесь//.атимись//.атися//.атибося//.атитися//.атибыся//.атижеся//.атиждеся//.атимися//.ать//.атьсь//.атьбось//.атьтись//.атьбысь//.атьжесь//.атьждесь//.атьмись//.аться//.атьбося//.атьтися//.атьбыся//.атьжеся//.атьждеся//.атьмися
  gramm: inf
 -flex: .и//.ись//.ибось//.итись//.ибысь//.ижесь//.иждесь//.имись//.ися//.ибося//.итися//.ибыся//.ижеся//.иждеся//.имися
  gramm: imper,sg,2p
 -flex: .и//.ись//.ибось//.итись//.ибысь//.ижесь//.иждесь//.имись//.ися//.ибося//.итися//.ибыся//.ижеся//.иждеся//.имися
  gramm: imper,sg,3p
 -flex: .ите//.итесь//.итебось//.итетись//.итебысь//.итежесь//.итеждесь//.итемись//.итеся//.итебося//.итетися//.итебыся//.итежеся//.итеждеся//.итемися
  gramm: imper,pl,2p
 -flex: .ало//.алось//.алобось//.алотись//.алобысь//.аложесь//.алождесь//.аломись//.алося//.алобося//.алотися//.алобыся//.аложеся//.алождеся//.аломися
  gramm: perf,sg,n
 -flex: .а//.ась//.абось//.атись//.абысь//.ажесь//.аждесь//.амись//.ася//.абося//.атися//.абыся//.ажеся//.аждеся//.амися
  gramm: indic,aor,sg,3p
 -flex: .а//.ась//.абось//.атись//.абысь//.ажесь//.аждесь//.амись//.ася//.абося//.атися//.абыся//.ажеся//.аждеся//.амися
  gramm: indic,aor,sg,2p
 -flex: .ева//.евась//.евабось//.еватись//.евабысь//.еважесь//.еваждесь//.евамись//.евася//.евабося//.еватися//.евабыся//.еважеся//.еваждеся//.евамися//.евѣ//.евѣсь//.евѣбось//.евѣтись//.евѣбысь//.евѣжесь//.евѣждесь//.евѣмись//.евѣся//.евѣбося//.евѣтися//.евѣбыся//.евѣжеся//.евѣждеся//.евѣмися
  gramm: indic,praes,du,1p
 -flex: .ета//.етась//.етабось//.етатись//.етабысь//.етажесь//.етаждесь//.етамись//.етася//.етабося//.етатися//.етабыся//.етажеся//.етаждеся//.етамися//.етѣ//.етѣсь//.етѣбось//.етѣтись//.етѣбысь//.етѣжесь//.етѣждесь//.етѣмись//.етѣся//.етѣбося//.етѣтися//.етѣбыся//.етѣжеся//.етѣждеся//.етѣмися
  gramm: indic,praes,du,3p
 -flex: .ета//.етась//.етабось//.етатись//.етабысь//.етажесь//.етаждесь//.етамись//.етася//.етабося//.етатися//.етабыся//.етажеся//.етаждеся//.етамися//.етѣ//.етѣсь//.етѣбось//.етѣтись//.етѣбысь//.етѣжесь//.етѣждесь//.етѣмись//.етѣся//.етѣбося//.етѣтися//.етѣбыся//.етѣжеся//.етѣждеся//.етѣмися
  gramm: indic,praes,du,2p
 -flex: .ахова//.аховась//.аховабось//.аховатись//.аховабысь//.аховажесь//.аховаждесь//.аховамись//.аховася//.аховабося//.аховатися//.аховабыся//.аховажеся//.аховаждеся//.аховамися//.аховѣ//.аховѣсь//.аховѣбось//.аховѣтись//.аховѣбысь//.аховѣжесь//.аховѣждесь//.аховѣмись//.аховѣся//.аховѣбося//.аховѣтися//.аховѣбыся//.аховѣжеся//.аховѣждеся//.аховѣмися
  gramm: indic,imperf,du,1p
 -flex: .аста//.астась//.астабось//.астатись//.астабысь//.астажесь//.астаждесь//.астамись//.астася//.астабося//.астатися//.астабыся//.астажеся//.астаждеся//.астамися//.астѣ//.астѣсь//.астѣбось//.астѣтись//.астѣбысь//.астѣжесь//.астѣждесь//.астѣмись//.астѣся//.астѣбося//.астѣтися//.астѣбыся//.астѣжеся//.астѣждеся//.астѣмися
  gramm: indic,imperf,du,3p
 -flex: .аста//.астась//.астабось//.астатись//.астабысь//.астажесь//.астаждесь//.астамись//.астася//.астабося//.астатися//.астабыся//.астажеся//.астаждеся//.астамися//.астѣ//.астѣсь//.астѣбось//.астѣтись//.астѣбысь//.астѣжесь//.астѣждесь//.астѣмись//.астѣся//.астѣбося//.астѣтися//.астѣбыся//.астѣжеся//.астѣждеся//.астѣмися
  gramm: indic,imperf,du,2p
 -flex: .асте//.астесь//.астебось//.астетись//.астебысь//.астежесь//.астеждесь//.астемись//.астеся//.астебося//.астетися//.астебыся//.астежеся//.астеждеся//.астемися
  gramm: indic,imperf,pl,2p
 -flex: .аху//.ахусь//.ахубось//.ахутись//.ахубысь//.ахужесь//.ахуждесь//.ахумись//.ахуся//.ахубося//.ахутися//.ахубыся//.ахужеся//.ахуждеся//.ахумися
  gramm: indic,imperf,pl,3p
 -flex: .ахомъ//.ахомъсь//.ахомъбось//.ахомътись//.ахомъбысь//.ахомъжесь//.ахомъждесь//.ахомъмись//.ахомъся//.ахомъбося//.ахомътися//.ахомъбыся//.ахомъжеся//.ахомъждеся//.ахомъмися
  gramm: indic,imperf,pl,1p
 -flex: .алѣ//.алѣсь//.алѣбось//.алѣтись//.алѣбысь//.алѣжесь//.алѣждесь//.алѣмись//.алѣся//.алѣбося//.алѣтися//.алѣбыся//.алѣжеся//.алѣждеся//.алѣмися
  gramm: perf,du,f
 -flex: .ахъ//.ахъсь//.ахъбось//.ахътись//.ахъбысь//.ахъжесь//.ахъждесь//.ахъмись//.ахъся//.ахъбося//.ахътися//.ахъбыся//.ахъжеся//.ахъждеся//.ахъмися
  gramm: indic,imperf,sg,1p
 -flex: .аше//.ашесь//.ашебось//.ашетись//.ашебысь//.ашежесь//.ашеждесь//.ашемись//.ашеся//.ашебося//.ашетися//.ашебыся//.ашежеся//.ашеждеся//.ашемися
  gramm: indic,imperf,sg,2p
 -flex: .аше//.ашесь//.ашебось//.ашетись//.ашебысь//.ашежесь//.ашеждесь//.ашемись//.ашеся//.ашебося//.ашетися//.ашебыся//.ашежеся//.ашеждеся//.ашемися
  gramm: indic,imperf,sg,3p
 -flex: .ахова//.аховась//.аховабось//.аховатись//.аховабысь//.аховажесь//.аховаждесь//.аховамись//.аховася//.аховабося//.аховатися//.аховабыся//.аховажеся//.аховаждеся//.аховамися//.аховѣ//.аховѣсь//.аховѣбось//.аховѣтись//.аховѣбысь//.аховѣжесь//.аховѣждесь//.аховѣмись//.аховѣся//.аховѣбося//.аховѣтися//.аховѣбыся//.аховѣжеся//.аховѣждеся//.аховѣмися
  gramm: indic,aor,du,1p
 -flex: .аста//.астась//.астабось//.астатись//.астабысь//.астажесь//.астаждесь//.астамись//.астася//.астабося//.астатися//.астабыся//.астажеся//.астаждеся//.астамися//.астѣ//.астѣсь//.астѣбось//.астѣтись//.астѣбысь//.астѣжесь//.астѣждесь//.астѣмись//.астѣся//.астѣбося//.астѣтися//.астѣбыся//.астѣжеся//.астѣждеся//.астѣмися
  gramm: indic,aor,du,2p
 -flex: .аста//.астась//.астабось//.астатись//.астабысь//.астажесь//.астаждесь//.астамись//.астася//.астабося//.астатися//.астабыся//.астажеся//.астаждеся//.астамися//.астѣ//.астѣсь//.астѣбось//.астѣтись//.астѣбысь//.астѣжесь//.астѣждесь//.астѣмись//.астѣся//.астѣбося//.астѣтися//.астѣбыся//.астѣжеся//.астѣждеся//.астѣмися
  gramm: indic,aor,du,3p
 -flex: .алъ
  gramm: perf,sg,m
 -flex: .имъ//.имъсь//.имъбось//.имътись//.имъбысь//.имъжесь//.имъждесь//.имъмись//.имъся//.имъбося//.имътися//.имъбыся//.имъжеся//.имъждеся//.имъмися//.емъ//.емъсь//.емъбось//.емътись//.емъбысь//.емъжесь//.емъждесь//.емъмись//.емъся//.емъбося//.емътися//.емъбыся//.емъжеся//.емъждеся//.емъмися//.име//.имесь//.имебось//.иметись//.имебысь//.имежесь//.имеждесь//.имемись//.имеся//.имебося//.иметися//.имебыся//.имежеся//.имеждеся//.имемися//.еме//.емесь//.емебось//.еметись//.емебысь//.емежесь//.емеждесь//.емемись//.емеся//.емебося//.еметися//.емебыся//.емежеся//.емеждеся//.емемися
  gramm: imper,pl,1p
 -flex: .аша//.ашась//.ашабось//.ашатись//.ашабысь//.ашажесь//.ашаждесь//.ашамись//.ашася//.ашабося//.ашатися//.ашабыся//.ашажеся//.ашаждеся//.ашамися//.ашѧ//.ашѧсь//.ашѧбось//.ашѧтись//.ашѧбысь//.ашѧжесь//.ашѧждесь//.ашѧмись//.ашѧся//.ашѧбося//.ашѧтися//.ашѧбыся//.ашѧжеся//.ашѧждеся//.ашѧмися
  gramm: indic,aor,pl,3p
 -flex: .асте//.астесь//.астебось//.астетись//.астебысь//.астежесь//.астеждесь//.астемись//.астеся//.астебося//.астетися//.астебыся//.астежеся//.астеждеся//.астемися
  gramm: indic,aor,pl,2p
 -flex: .ахомъ//.ахомъсь//.ахомъбось//.ахомътись//.ахомъбысь//.ахомъжесь//.ахомъждесь//.ахомъмись//.ахомъся//.ахомъбося//.ахомътися//.ахомъбыся//.ахомъжеся//.ахомъждеся//.ахомъмися
  gramm: indic,aor,pl,1p
 -flex: .ита//.итась//.итабось//.итатись//.итабысь//.итажесь//.итаждесь//.итамись//.итася//.итабося//.итатися//.итабыся//.итажеся//.итаждеся//.итамися//.итѣ//.итѣсь//.итѣбось//.итѣтись//.итѣбысь//.итѣжесь//.итѣждесь//.итѣмись//.итѣся//.итѣбося//.итѣтися//.итѣбыся//.итѣжеся//.итѣждеся//.итѣмися
  gramm: imper,du,2p
 -flex: .ива//.ивась//.ивабось//.иватись//.ивабысь//.иважесь//.иваждесь//.ивамись//.ивася//.ивабося//.иватися//.ивабыся//.иважеся//.иваждеся//.ивамися//.ивѣ//.ивѣсь//.ивѣбось//.ивѣтись//.ивѣбысь//.ивѣжесь//.ивѣждесь//.ивѣмись//.ивѣся//.ивѣбося//.ивѣтися//.ивѣбыся//.ивѣжеся//.ивѣждеся//.ивѣмися//.ева//.евась//.евабось//.еватись//.евабысь//.еважесь//.еваждесь//.евамись//.евася//.евабося//.еватися//.евабыся//.еважеся//.еваждеся//.евамися//.евѣ//.евѣсь//.евѣбось//.евѣтись//.евѣбысь//.евѣжесь//.евѣждесь//.евѣмись//.евѣся//.евѣбося//.евѣтися//.евѣбыся//.евѣжеся//.евѣждеся//.евѣмися
  gramm: imper,du,1p
 -flex: .ахъ//.ахъсь//.ахъбось//.ахътись//.ахъбысь//.ахъжесь//.ахъждесь//.ахъмись//.ахъся//.ахъбося//.ахътися//.ахъбыся//.ахъжеся//.ахъждеся//.ахъмися
  gramm: indic,aor,sg,1p
 -flex: .ю//.юсь//.юбось//.ютись//.юбысь//.южесь//.юждесь//.юмись//.юся//.юбося//.ютися//.юбыся//.южеся//.юждеся//.юмися
  gramm: indic,praes,sg,1p
 -flex: .еши//.ешись//.ешибось//.ешитись//.ешибысь//.ешижесь//.ешиждесь//.ешимись//.ешися//.ешибося//.ешитися//.ешибыся//.ешижеся//.ешиждеся//.ешимися
  gramm: indic,praes,sg,2p
 -flex: .етъ//.етъсь//.етъбось//.етътись//.етъбысь//.етъжесь//.етъждесь//.етъмись//.етъся//.етъбося//.етътися//.етъбыся//.етъжеся//.етъждеся//.етъмися//.е//.есь//.ебось//.етись//.ебысь//.ежесь//.еждесь//.емись//.еся//.ебося//.етися//.ебыся//.ежеся//.еждеся//.емися
  gramm: indic,praes,sg,3p
 -flex: .ала//.алась//.алабось//.алатись//.алабысь//.алажесь//.алаждесь//.аламись//.алася//.алабося//.алатися//.алабыся//.алажеся//.алаждеся//.аламися
  gramm: perf,du,m
 -flex: .алѣ//.алѣсь//.алѣбось//.алѣтись//.алѣбысь//.алѣжесь//.алѣждесь//.алѣмись//.алѣся//.алѣбося//.алѣтися//.алѣбыся//.алѣжеся//.алѣждеся//.алѣмися
  gramm: perf,du,n
 -flex: .ала//.алась//.алабось//.алатись//.алабысь//.алажесь//.алаждесь//.аламись//.алася//.алабося//.алатися//.алабыся//.алажеся//.алаждеся//.аламися
  gramm: perf,sg,f
-paradigm: V12k
 -flex: <1>.ете//<1>.етесь//<1>.етебось//<1>.ететись//<1>.етебысь//<1>.етежесь//<1>.етеждесь//<1>.етемись//<1>.етеся//<1>.етебося//<1>.ететися//<1>.етебыся//<1>.етежеся//<1>.етеждеся//<1>.етемися
  gramm: indic,praes,pl,2p
 -flex: <1>.утъ//<1>.утъсь//<1>.утъбось//<1>.утътись//<1>.утъбысь//<1>.утъжесь//<1>.утъждесь//<1>.утъмись//<1>.утъся//<1>.утъбося//<1>.утътися//<1>.утъбыся//<1>.утъжеся//<1>.утъждеся//<1>.утъмися//<1>.оу//<1>.оусь//<1>.оубось//<1>.оутись//<1>.оубысь//<1>.оужесь//<1>.оуждесь//<1>.оумись//<1>.оуся//<1>.оубося//<1>.оутися//<1>.оубыся//<1>.оужеся//<1>.оуждеся//<1>.оумися//<1>.ю//<1>.юсь//<1>.юбось//<1>.ютись//<1>.юбысь//<1>.южесь//<1>.юждесь//<1>.юмись//<1>.юся//<1>.юбося//<1>.ютися//<1>.юбыся//<1>.южеся//<1>.юждеся//<1>.юмися
  gramm: indic,praes,pl,3p
 -flex: <1>.емъ//<1>.емъсь//<1>.емъбось//<1>.емътись//<1>.емъбысь//<1>.емъжесь//<1>.емъждесь//<1>.емъмись//<1>.емъся//<1>.емъбося//<1>.емътися//<1>.емъбыся//<1>.емъжеся//<1>.емъждеся//<1>.емъмися//<1>.еме//<1>.емесь//<1>.емебось//<1>.еметись//<1>.емебысь//<1>.емежесь//<1>.емеждесь//<1>.емемись//<1>.емеся//<1>.емебося//<1>.еметися//<1>.емебыся//<1>.емежеся//<1>.емеждеся//<1>.емемися
  gramm: indic,praes,pl,1p
 -flex: .али//.ались//.алибось//.алитись//.алибысь//.алижесь//.алиждесь//.алимись//.алися//.алибося//.алитися//.алибыся//.алижеся//.алиждеся//.алимися
  gramm: perf,pl,m
 -flex: .ала//.алась//.алабось//.алатись//.алабысь//.алажесь//.алаждесь//.аламись//.алася//.алабося//.алатися//.алабыся//.алажеся//.алаждеся//.аламися
  gramm: perf,pl,n
 -flex: .алы//.алысь//.алыбось//.алытись//.алыбысь//.алыжесь//.алыждесь//.алымись//.алыся//.алыбося//.алытися//.алыбыся//.алыжеся//.алыждеся//.алымися
  gramm: perf,pl,f
 -flex: .ати//.атись//.атибось//.атитись//.атибысь//.атижесь//.атиждесь//.атимись//.атися//.атибося//.атитися//.атибыся//.атижеся//.атиждеся//.атимися//.ать//.атьсь//.атьбось//.атьтись//.атьбысь//.атьжесь//.атьждесь//.атьмись//.аться//.атьбося//.атьтися//.атьбыся//.атьжеся//.атьждеся//.атьмися
  gramm: inf
 -flex: <1>.и//<1>.ись//<1>.ибось//<1>.итись//<1>.ибысь//<1>.ижесь//<1>.иждесь//<1>.имись//<1>.ися//<1>.ибося//<1>.итися//<1>.ибыся//<1>.ижеся//<1>.иждеся//<1>.имися
  gramm: imper,sg,2p
 -flex: <1>.и//<1>.ись//<1>.ибось//<1>.итись//<1>.ибысь//<1>.ижесь//<1>.иждесь//<1>.имись//<1>.ися//<1>.ибося//<1>.итися//<1>.ибыся//<1>.ижеся//<1>.иждеся//<1>.имися
  gramm: imper,sg,3p
 -flex: <1>.ите//<1>.итесь//<1>.итебось//<1>.итетись//<1>.итебысь//<1>.итежесь//<1>.итеждесь//<1>.итемись//<1>.итеся//<1>.итебося//<1>.итетися//<1>.итебыся//<1>.итежеся//<1>.итеждеся//<1>.итемися
  gramm: imper,pl,2p
 -flex: .ало//.алось//.алобось//.алотись//.алобысь//.аложесь//.алождесь//.аломись//.алося//.алобося//.алотися//.алобыся//.аложеся//.алождеся//.аломися
  gramm: perf,sg,n
 -flex: .а//.ась//.абось//.атись//.абысь//.ажесь//.аждесь//.амись//.ася//.абося//.атися//.абыся//.ажеся//.аждеся//.амися
  gramm: indic,aor,sg,3p
 -flex: .а//.ась//.абось//.атись//.абысь//.ажесь//.аждесь//.амись//.ася//.абося//.атися//.абыся//.ажеся//.аждеся//.амися
  gramm: indic,aor,sg,2p
 -flex: <1>.ева//<1>.евась//<1>.евабось//<1>.еватись//<1>.евабысь//<1>.еважесь//<1>.еваждесь//<1>.евамись//<1>.евася//<1>.евабося//<1>.еватися//<1>.евабыся//<1>.еважеся//<1>.еваждеся//<1>.евамися//<1>.евѣ//<1>.евѣсь//<1>.евѣбось//<1>.евѣтись//<1>.евѣбысь//<1>.евѣжесь//<1>.евѣждесь//<1>.евѣмись//<1>.евѣся//<1>.евѣбося//<1>.евѣтися//<1>.евѣбыся//<1>.евѣжеся//<1>.евѣждеся//<1>.евѣмися
  gramm: indic,praes,du,1p
 -flex: <1>.ета//<1>.етась//<1>.етабось//<1>.етатись//<1>.етабысь//<1>.етажесь//<1>.етаждесь//<1>.етамись//<1>.етася//<1>.етабося//<1>.етатися//<1>.етабыся//<1>.етажеся//<1>.етаждеся//<1>.етамися//<1>.етѣ//<1>.етѣсь//<1>.етѣбось//<1>.етѣтись//<1>.етѣбысь//<1>.етѣжесь//<1>.етѣждесь//<1>.етѣмись//<1>.етѣся//<1>.етѣбося//<1>.етѣтися//<1>.етѣбыся//<1>.етѣжеся//<1>.етѣждеся//<1>.етѣмися
  gramm: indic,praes,du,3p
 -flex: <1>.ета//<1>.етась//<1>.етабось//<1>.етатись//<1>.етабысь//<1>.етажесь//<1>.етаждесь//<1>.етамись//<1>.етася//<1>.етабося//<1>.етатися//<1>.етабыся//<1>.етажеся//<1>.етаждеся//<1>.етамися//<1>.етѣ//<1>.етѣсь//<1>.етѣбось//<1>.етѣтись//<1>.етѣбысь//<1>.етѣжесь//<1>.етѣждесь//<1>.етѣмись//<1>.етѣся//<1>.етѣбося//<1>.етѣтися//<1>.етѣбыся//<1>.етѣжеся//<1>.етѣждеся//<1>.етѣмися
  gramm: indic,praes,du,2p
 -flex: .ахова//.аховась//.аховабось//.аховатись//.аховабысь//.аховажесь//.аховаждесь//.аховамись//.аховася//.аховабося//.аховатися//.аховабыся//.аховажеся//.аховаждеся//.аховамися//.аховѣ//.аховѣсь//.аховѣбось//.аховѣтись//.аховѣбысь//.аховѣжесь//.аховѣждесь//.аховѣмись//.аховѣся//.аховѣбося//.аховѣтися//.аховѣбыся//.аховѣжеся//.аховѣждеся//.аховѣмися
  gramm: indic,imperf,du,1p
 -flex: .аста//.астась//.астабось//.астатись//.астабысь//.астажесь//.астаждесь//.астамись//.астася//.астабося//.астатися//.астабыся//.астажеся//.астаждеся//.астамися//.астѣ//.астѣсь//.астѣбось//.астѣтись//.астѣбысь//.астѣжесь//.астѣждесь//.астѣмись//.астѣся//.астѣбося//.астѣтися//.астѣбыся//.астѣжеся//.астѣждеся//.астѣмися
  gramm: indic,imperf,du,3p
 -flex: .аста//.астась//.астабось//.астатись//.астабысь//.астажесь//.астаждесь//.астамись//.астася//.астабося//.астатися//.астабыся//.астажеся//.астаждеся//.астамися//.астѣ//.астѣсь//.астѣбось//.астѣтись//.астѣбысь//.астѣжесь//.астѣждесь//.астѣмись//.астѣся//.астѣбося//.астѣтися//.астѣбыся//.астѣжеся//.астѣждеся//.астѣмися
  gramm: indic,imperf,du,2p
 -flex: .асте//.астесь//.астебось//.астетись//.астебысь//.астежесь//.астеждесь//.астемись//.астеся//.астебося//.астетися//.астебыся//.астежеся//.астеждеся//.астемися
  gramm: indic,imperf,pl,2p
 -flex: .аху//.ахусь//.ахубось//.ахутись//.ахубысь//.ахужесь//.ахуждесь//.ахумись//.ахуся//.ахубося//.ахутися//.ахубыся//.ахужеся//.ахуждеся//.ахумися
  gramm: indic,imperf,pl,3p
 -flex: .ахомъ//.ахомъсь//.ахомъбось//.ахомътись//.ахомъбысь//.ахомъжесь//.ахомъждесь//.ахомъмись//.ахомъся//.ахомъбося//.ахомътися//.ахомъбыся//.ахомъжеся//.ахомъждеся//.ахомъмися
  gramm: indic,imperf,pl,1p
 -flex: .алѣ//.алѣсь//.алѣбось//.алѣтись//.алѣбысь//.алѣжесь//.алѣждесь//.алѣмись//.алѣся//.алѣбося//.алѣтися//.алѣбыся//.алѣжеся//.алѣждеся//.алѣмися
  gramm: perf,du,f
 -flex: .ахъ//.ахъсь//.ахъбось//.ахътись//.ахъбысь//.ахъжесь//.ахъждесь//.ахъмись//.ахъся//.ахъбося//.ахътися//.ахъбыся//.ахъжеся//.ахъждеся//.ахъмися
  gramm: indic,imperf,sg,1p
 -flex: .аше//.ашесь//.ашебось//.ашетись//.ашебысь//.ашежесь//.ашеждесь//.ашемись//.ашеся//.ашебося//.ашетися//.ашебыся//.ашежеся//.ашеждеся//.ашемися
  gramm: indic,imperf,sg,2p
 -flex: .аше//.ашесь//.ашебось//.ашетись//.ашебысь//.ашежесь//.ашеждесь//.ашемись//.ашеся//.ашебося//.ашетися//.ашебыся//.ашежеся//.ашеждеся//.ашемися
  gramm: indic,imperf,sg,3p
 -flex: .ахова//.аховась//.аховабось//.аховатись//.аховабысь//.аховажесь//.аховаждесь//.аховамись//.аховася//.аховабося//.аховатися//.аховабыся//.аховажеся//.аховаждеся//.аховамися//.аховѣ//.аховѣсь//.аховѣбось//.аховѣтись//.аховѣбысь//.аховѣжесь//.аховѣждесь//.аховѣмись//.аховѣся//.аховѣбося//.аховѣтися//.аховѣбыся//.аховѣжеся//.аховѣждеся//.аховѣмися
  gramm: indic,aor,du,1p
 -flex: .аста//.астась//.астабось//.астатись//.астабысь//.астажесь//.астаждесь//.астамись//.астася//.астабося//.астатися//.астабыся//.астажеся//.астаждеся//.астамися//.астѣ//.астѣсь//.астѣбось//.астѣтись//.астѣбысь//.астѣжесь//.астѣждесь//.астѣмись//.астѣся//.астѣбося//.астѣтися//.астѣбыся//.астѣжеся//.астѣждеся//.астѣмися
  gramm: indic,aor,du,2p
 -flex: .аста//.астась//.астабось//.астатись//.астабысь//.астажесь//.астаждесь//.астамись//.астася//.астабося//.астатися//.астабыся//.астажеся//.астаждеся//.астамися//.астѣ//.астѣсь//.астѣбось//.астѣтись//.астѣбысь//.астѣжесь//.астѣждесь//.астѣмись//.астѣся//.астѣбося//.астѣтися//.астѣбыся//.астѣжеся//.астѣждеся//.астѣмися
  gramm: indic,aor,du,3p
 -flex: .алъ
  gramm: perf,sg,m
 -flex: <1>.имъ//<1>.имъсь//<1>.имъбось//<1>.имътись//<1>.имъбысь//<1>.имъжесь//<1>.имъждесь//<1>.имъмись//<1>.имъся//<1>.имъбося//<1>.имътися//<1>.имъбыся//<1>.имъжеся//<1>.имъждеся//<1>.имъмися//<1>.емъ//<1>.емъсь//<1>.емъбось//<1>.емътись//<1>.емъбысь//<1>.емъжесь//<1>.емъждесь//<1>.емъмись//<1>.емъся//<1>.емъбося//<1>.емътися//<1>.емъбыся//<1>.емъжеся//<1>.емъждеся//<1>.емъмися//<1>.име//<1>.имесь//<1>.имебось//<1>.иметись//<1>.имебысь//<1>.имежесь//<1>.имеждесь//<1>.имемись//<1>.имеся//<1>.имебося//<1>.иметися//<1>.имебыся//<1>.имежеся//<1>.имеждеся//<1>.имемися//<1>.еме//<1>.емесь//<1>.емебось//<1>.еметись//<1>.емебысь//<1>.емежесь//<1>.емеждесь//<1>.емемись//<1>.емеся//<1>.емебося//<1>.еметися//<1>.емебыся//<1>.емежеся//<1>.емеждеся//<1>.емемися
  gramm: imper,pl,1p
 -flex: .аша//.ашась//.ашабось//.ашатись//.ашабысь//.ашажесь//.ашаждесь//.ашамись//.ашася//.ашабося//.ашатися//.ашабыся//.ашажеся//.ашаждеся//.ашамися//.ашѧ//.ашѧсь//.ашѧбось//.ашѧтись//.ашѧбысь//.ашѧжесь//.ашѧждесь//.ашѧмись//.ашѧся//.ашѧбося//.ашѧтися//.ашѧбыся//.ашѧжеся//.ашѧждеся//.ашѧмися
  gramm: indic,aor,pl,3p
 -flex: .асте//.астесь//.астебось//.астетись//.астебысь//.астежесь//.астеждесь//.астемись//.астеся//.астебося//.астетися//.астебыся//.астежеся//.астеждеся//.астемися
  gramm: indic,aor,pl,2p
 -flex: .ахомъ//.ахомъсь//.ахомъбось//.ахомътись//.ахомъбысь//.ахомъжесь//.ахомъждесь//.ахомъмись//.ахомъся//.ахомъбося//.ахомътися//.ахомъбыся//.ахомъжеся//.ахомъждеся//.ахомъмися
  gramm: indic,aor,pl,1p
 -flex: <1>.ита//<1>.итась//<1>.итабось//<1>.итатись//<1>.итабысь//<1>.итажесь//<1>.итаждесь//<1>.итамись//<1>.итася//<1>.итабося//<1>.итатися//<1>.итабыся//<1>.итажеся//<1>.итаждеся//<1>.итамися//<1>.итѣ//<1>.итѣсь//<1>.итѣбось//<1>.итѣтись//<1>.итѣбысь//<1>.итѣжесь//<1>.итѣждесь//<1>.итѣмись//<1>.итѣся//<1>.итѣбося//<1>.итѣтися//<1>.итѣбыся//<1>.итѣжеся//<1>.итѣждеся//<1>.итѣмися
  gramm: imper,du,2p
 -flex: <1>.ива//<1>.ивась//<1>.ивабось//<1>.иватись//<1>.ивабысь//<1>.иважесь//<1>.иваждесь//<1>.ивамись//<1>.ивася//<1>.ивабося//<1>.иватися//<1>.ивабыся//<1>.иважеся//<1>.иваждеся//<1>.ивамися//<1>.ивѣ//<1>.ивѣсь//<1>.ивѣбось//<1>.ивѣтись//<1>.ивѣбысь//<1>.ивѣжесь//<1>.ивѣждесь//<1>.ивѣмись//<1>.ивѣся//<1>.ивѣбося//<1>.ивѣтися//<1>.ивѣбыся//<1>.ивѣжеся//<1>.ивѣждеся//<1>.ивѣмися//<1>.ева//<1>.евась//<1>.евабось//<1>.еватись//<1>.евабысь//<1>.еважесь//<1>.еваждесь//<1>.евамись//<1>.евася//<1>.евабося//<1>.еватися//<1>.евабыся//<1>.еважеся//<1>.еваждеся//<1>.евамися//<1>.евѣ//<1>.евѣсь//<1>.евѣбось//<1>.евѣтись//<1>.евѣбысь//<1>.евѣжесь//<1>.евѣждесь//<1>.евѣмись//<1>.евѣся//<1>.евѣбося//<1>.евѣтися//<1>.евѣбыся//<1>.евѣжеся//<1>.евѣждеся//<1>.евѣмися
  gramm: imper,du,1p
 -flex: .ахъ//.ахъсь//.ахъбось//.ахътись//.ахъбысь//.ахъжесь//.ахъждесь//.ахъмись//.ахъся//.ахъбося//.ахътися//.ахъбыся//.ахъжеся//.ахъждеся//.ахъмися
  gramm: indic,aor,sg,1p
 -flex: <1>.у//<1>.усь//<1>.убось//<1>.утись//<1>.убысь//<1>.ужесь//<1>.уждесь//<1>.умись//<1>.уся//<1>.убося//<1>.утися//<1>.убыся//<1>.ужеся//<1>.уждеся//<1>.умися
  gramm: indic,praes,sg,1p
 -flex: <1>.еши//<1>.ешись//<1>.ешибось//<1>.ешитись//<1>.ешибысь//<1>.ешижесь//<1>.ешиждесь//<1>.ешимись//<1>.ешися//<1>.ешибося//<1>.ешитися//<1>.ешибыся//<1>.ешижеся//<1>.ешиждеся//<1>.ешимися
  gramm: indic,praes,sg,2p
 -flex: <1>.етъ//<1>.етъсь//<1>.етъбось//<1>.етътись//<1>.етъбысь//<1>.етъжесь//<1>.етъждесь//<1>.етъмись//<1>.етъся//<1>.етъбося//<1>.етътися//<1>.етъбыся//<1>.етъжеся//<1>.етъждеся//<1>.етъмися//<1>.е//<1>.есь//<1>.ебось//<1>.етись//<1>.ебысь//<1>.ежесь//<1>.еждесь//<1>.емись//<1>.еся//<1>.ебося//<1>.етися//<1>.ебыся//<1>.ежеся//<1>.еждеся//<1>.емися
  gramm: indic,praes,sg,3p
 -flex: .ала//.алась//.алабось//.алатись//.алабысь//.алажесь//.алаждесь//.аламись//.алася//.алабося//.алатися//.алабыся//.алажеся//.алаждеся//.аламися
  gramm: perf,du,m
 -flex: .алѣ//.алѣсь//.алѣбось//.алѣтись//.алѣбысь//.алѣжесь//.алѣждесь//.алѣмись//.алѣся//.алѣбося//.алѣтися//.алѣбыся//.алѣжеся//.алѣждеся//.алѣмися
  gramm: perf,du,n
 -flex: .ала//.алась//.алабось//.алатись//.алабысь//.алажесь//.алаждесь//.аламись//.алася//.алабося//.алатися//.алабыся//.алажеся//.алаждеся//.аламися
  gramm: perf,sg,f
-paradigm: V12x
 -flex: .ете//.етесь//.етебось//.ететись//.етебысь//.етежесь//.етеждесь//.етемись//.етеся//.етебося//.ететися//.етебыся//.етежеся//.етеждеся//.етемися
  gramm: indic,praes,pl,2p
 -flex: .утъ//.утъсь//.утъбось//.утътись//.утъбысь//.утъжесь//.утъждесь//.утъмись//.утъся//.утъбося//.утътися//.утъбыся//.утъжеся//.утъждеся//.утъмися//.оу//.оусь//.оубось//.оутись//.оубысь//.оужесь//.оуждесь//.оумись//.оуся//.оубося//.оутися//.оубыся//.оужеся//.оуждеся//.оумися//.ю//.юсь//.юбось//.ютись//.юбысь//.южесь//.юждесь//.юмись//.юся//.юбося//.ютися//.юбыся//.южеся//.юждеся//.юмися
  gramm: indic,praes,pl,3p
 -flex: .емъ//.емъсь//.емъбось//.емътись//.емъбысь//.емъжесь//.емъждесь//.емъмись//.емъся//.емъбося//.емътися//.емъбыся//.емъжеся//.емъждеся//.емъмися//.еме//.емесь//.емебось//.еметись//.емебысь//.емежесь//.емеждесь//.емемись//.емеся//.емебося//.еметися//.емебыся//.емежеся//.емеждеся//.емемися
  gramm: indic,praes,pl,1p
 -flex: .али//.ались//.алибось//.алитись//.алибысь//.алижесь//.алиждесь//.алимись//.алися//.алибося//.алитися//.алибыся//.алижеся//.алиждеся//.алимися
  gramm: perf,pl,m
 -flex: .ала//.алась//.алабось//.алатись//.алабысь//.алажесь//.алаждесь//.аламись//.алася//.алабося//.алатися//.алабыся//.алажеся//.алаждеся//.аламися
  gramm: perf,pl,n
 -flex: .алы//.алысь//.алыбось//.алытись//.алыбысь//.алыжесь//.алыждесь//.алымись//.алыся//.алыбося//.алытися//.алыбыся//.алыжеся//.алыждеся//.алымися
  gramm: perf,pl,f
 -flex: .ати//.атись//.атибось//.атитись//.атибысь//.атижесь//.атиждесь//.атимись//.атися//.атибося//.атитися//.атибыся//.атижеся//.атиждеся//.атимися//.ать//.атьсь//.атьбось//.атьтись//.атьбысь//.атьжесь//.атьждесь//.атьмись//.аться//.атьбося//.атьтися//.атьбыся//.атьжеся//.атьждеся//.атьмися
  gramm: inf
 -flex: .и//.ись//.ибось//.итись//.ибысь//.ижесь//.иждесь//.имись//.ися//.ибося//.итися//.ибыся//.ижеся//.иждеся//.имися
  gramm: imper,sg,2p
 -flex: .и//.ись//.ибось//.итись//.ибысь//.ижесь//.иждесь//.имись//.ися//.ибося//.итися//.ибыся//.ижеся//.иждеся//.имися
  gramm: imper,sg,3p
 -flex: .ите//.итесь//.итебось//.итетись//.итебысь//.итежесь//.итеждесь//.итемись//.итеся//.итебося//.итетися//.итебыся//.итежеся//.итеждеся//.итемися
  gramm: imper,pl,2p
 -flex: .ало//.алось//.алобось//.алотись//.алобысь//.аложесь//.алождесь//.аломись//.алося//.алобося//.алотися//.алобыся//.аложеся//.алождеся//.аломися
  gramm: perf,sg,n
 -flex: .а//.ась//.абось//.атись//.абысь//.ажесь//.аждесь//.амись//.ася//.абося//.атися//.абыся//.ажеся//.аждеся//.амися
  gramm: indic,aor,sg,3p
 -flex: .а//.ась//.абось//.атись//.абысь//.ажесь//.аждесь//.амись//.ася//.абося//.атися//.абыся//.ажеся//.аждеся//.амися
  gramm: indic,aor,sg,2p
 -flex: .ева//.евась//.евабось//.еватись//.евабысь//.еважесь//.еваждесь//.евамись//.евася//.евабося//.еватися//.евабыся//.еважеся//.еваждеся//.евамися//.евѣ//.евѣсь//.евѣбось//.евѣтись//.евѣбысь//.евѣжесь//.евѣждесь//.евѣмись//.евѣся//.евѣбося//.евѣтися//.евѣбыся//.евѣжеся//.евѣждеся//.евѣмися
  gramm: indic,praes,du,1p
 -flex: .ета//.етась//.етабось//.етатись//.етабысь//.етажесь//.етаждесь//.етамись//.етася//.етабося//.етатися//.етабыся//.етажеся//.етаждеся//.етамися//.етѣ//.етѣсь//.етѣбось//.етѣтись//.етѣбысь//.етѣжесь//.етѣждесь//.етѣмись//.етѣся//.етѣбося//.етѣтися//.етѣбыся//.етѣжеся//.етѣждеся//.етѣмися
  gramm: indic,praes,du,3p
 -flex: .ета//.етась//.етабось//.етатись//.етабысь//.етажесь//.етаждесь//.етамись//.етася//.етабося//.етатися//.етабыся//.етажеся//.етаждеся//.етамися//.етѣ//.етѣсь//.етѣбось//.етѣтись//.етѣбысь//.етѣжесь//.етѣждесь//.етѣмись//.етѣся//.етѣбося//.етѣтися//.етѣбыся//.етѣжеся//.етѣждеся//.етѣмися
  gramm: indic,praes,du,2p
 -flex: .ахова//.аховась//.аховабось//.аховатись//.аховабысь//.аховажесь//.аховаждесь//.аховамись//.аховася//.аховабося//.аховатися//.аховабыся//.аховажеся//.аховаждеся//.аховамися//.аховѣ//.аховѣсь//.аховѣбось//.аховѣтись//.аховѣбысь//.аховѣжесь//.аховѣждесь//.аховѣмись//.аховѣся//.аховѣбося//.аховѣтися//.аховѣбыся//.аховѣжеся//.аховѣждеся//.аховѣмися
  gramm: indic,imperf,du,1p
 -flex: .аста//.астась//.астабось//.астатись//.астабысь//.астажесь//.астаждесь//.астамись//.астася//.астабося//.астатися//.астабыся//.астажеся//.астаждеся//.астамися//.астѣ//.астѣсь//.астѣбось//.астѣтись//.астѣбысь//.астѣжесь//.астѣждесь//.астѣмись//.астѣся//.астѣбося//.астѣтися//.астѣбыся//.астѣжеся//.астѣждеся//.астѣмися
  gramm: indic,imperf,du,3p
 -flex: .аста//.астась//.астабось//.астатись//.астабысь//.астажесь//.астаждесь//.астамись//.астася//.астабося//.астатися//.астабыся//.астажеся//.астаждеся//.астамися//.астѣ//.астѣсь//.астѣбось//.астѣтись//.астѣбысь//.астѣжесь//.астѣждесь//.астѣмись//.астѣся//.астѣбося//.астѣтися//.астѣбыся//.астѣжеся//.астѣждеся//.астѣмися
  gramm: indic,imperf,du,2p
 -flex: .асте//.астесь//.астебось//.астетись//.астебысь//.астежесь//.астеждесь//.астемись//.астеся//.астебося//.астетися//.астебыся//.астежеся//.астеждеся//.астемися
  gramm: indic,imperf,pl,2p
 -flex: .аху//.ахусь//.ахубось//.ахутись//.ахубысь//.ахужесь//.ахуждесь//.ахумись//.ахуся//.ахубося//.ахутися//.ахубыся//.ахужеся//.ахуждеся//.ахумися
  gramm: indic,imperf,pl,3p
 -flex: .ахомъ//.ахомъсь//.ахомъбось//.ахомътись//.ахомъбысь//.ахомъжесь//.ахомъждесь//.ахомъмись//.ахомъся//.ахомъбося//.ахомътися//.ахомъбыся//.ахомъжеся//.ахомъждеся//.ахомъмися
  gramm: indic,imperf,pl,1p
 -flex: .алѣ//.алѣсь//.алѣбось//.алѣтись//.алѣбысь//.алѣжесь//.алѣждесь//.алѣмись//.алѣся//.алѣбося//.алѣтися//.алѣбыся//.алѣжеся//.алѣждеся//.алѣмися
  gramm: perf,du,f
 -flex: .ахъ//.ахъсь//.ахъбось//.ахътись//.ахъбысь//.ахъжесь//.ахъждесь//.ахъмись//.ахъся//.ахъбося//.ахътися//.ахъбыся//.ахъжеся//.ахъждеся//.ахъмися
  gramm: indic,imperf,sg,1p
 -flex: .аше//.ашесь//.ашебось//.ашетись//.ашебысь//.ашежесь//.ашеждесь//.ашемись//.ашеся//.ашебося//.ашетися//.ашебыся//.ашежеся//.ашеждеся//.ашемися
  gramm: indic,imperf,sg,2p
 -flex: .аше//.ашесь//.ашебось//.ашетись//.ашебысь//.ашежесь//.ашеждесь//.ашемись//.ашеся//.ашебося//.ашетися//.ашебыся//.ашежеся//.ашеждеся//.ашемися
  gramm: indic,imperf,sg,3p
 -flex: .ахова//.аховась//.аховабось//.аховатись//.аховабысь//.аховажесь//.аховаждесь//.аховамись//.аховася//.аховабося//.аховатися//.аховабыся//.аховажеся//.аховаждеся//.аховамися//.аховѣ//.аховѣсь//.аховѣбось//.аховѣтись//.аховѣбысь//.аховѣжесь//.аховѣждесь//.аховѣмись//.аховѣся//.аховѣбося//.аховѣтися//.аховѣбыся//.аховѣжеся//.аховѣждеся//.аховѣмися
  gramm: indic,aor,du,1p
 -flex: .аста//.астась//.астабось//.астатись//.астабысь//.астажесь//.астаждесь//.астамись//.астася//.астабося//.астатися//.астабыся//.астажеся//.астаждеся//.астамися//.астѣ//.астѣсь//.астѣбось//.астѣтись//.астѣбысь//.астѣжесь//.астѣждесь//.астѣмись//.астѣся//.астѣбося//.астѣтися//.астѣбыся//.астѣжеся//.астѣждеся//.астѣмися
  gramm: indic,aor,du,2p
 -flex: .аста//.астась//.астабось//.астатись//.астабысь//.астажесь//.астаждесь//.астамись//.астася//.астабося//.астатися//.астабыся//.астажеся//.астаждеся//.астамися//.астѣ//.астѣсь//.астѣбось//.астѣтись//.астѣбысь//.астѣжесь//.астѣждесь//.астѣмись//.астѣся//.астѣбося//.астѣтися//.астѣбыся//.астѣжеся//.астѣждеся//.астѣмися
  gramm: indic,aor,du,3p
 -flex: .алъ
  gramm: perf,sg,m
 -flex: .имъ//.имъсь//.имъбось//.имътись//.имъбысь//.имъжесь//.имъждесь//.имъмись//.имъся//.имъбося//.имътися//.имъбыся//.имъжеся//.имъждеся//.имъмися//.емъ//.емъсь//.емъбось//.емътись//.емъбысь//.емъжесь//.емъждесь//.емъмись//.емъся//.емъбося//.емътися//.емъбыся//.емъжеся//.емъждеся//.емъмися//.име//.имесь//.имебось//.иметись//.имебысь//.имежесь//.имеждесь//.имемись//.имеся//.имебося//.иметися//.имебыся//.имежеся//.имеждеся//.имемися//.еме//.емесь//.емебось//.еметись//.емебысь//.емежесь//.емеждесь//.емемись//.емеся//.емебося//.еметися//.емебыся//.емежеся//.емеждеся//.емемися
  gramm: imper,pl,1p
 -flex: .аша//.ашась//.ашабось//.ашатись//.ашабысь//.ашажесь//.ашаждесь//.ашамись//.ашася//.ашабося//.ашатися//.ашабыся//.ашажеся//.ашаждеся//.ашамися//.ашѧ//.ашѧсь//.ашѧбось//.ашѧтись//.ашѧбысь//.ашѧжесь//.ашѧждесь//.ашѧмись//.ашѧся//.ашѧбося//.ашѧтися//.ашѧбыся//.ашѧжеся//.ашѧждеся//.ашѧмися
  gramm: indic,aor,pl,3p
 -flex: .асте//.астесь//.астебось//.астетись//.астебысь//.астежесь//.астеждесь//.астемись//.астеся//.астебося//.астетися//.астебыся//.астежеся//.астеждеся//.астемися
  gramm: indic,aor,pl,2p
 -flex: .ахомъ//.ахомъсь//.ахомъбось//.ахомътись//.ахомъбысь//.ахомъжесь//.ахомъждесь//.ахомъмись//.ахомъся//.ахомъбося//.ахомътися//.ахомъбыся//.ахомъжеся//.ахомъждеся//.ахомъмися
  gramm: indic,aor,pl,1p
 -flex: .ита//.итась//.итабось//.итатись//.итабысь//.итажесь//.итаждесь//.итамись//.итася//.итабося//.итатися//.итабыся//.итажеся//.итаждеся//.итамися//.итѣ//.итѣсь//.итѣбось//.итѣтись//.итѣбысь//.итѣжесь//.итѣждесь//.итѣмись//.итѣся//.итѣбося//.итѣтися//.итѣбыся//.итѣжеся//.итѣждеся//.итѣмися
  gramm: imper,du,2p
 -flex: .ива//.ивась//.ивабось//.иватись//.ивабысь//.иважесь//.иваждесь//.ивамись//.ивася//.ивабося//.иватися//.ивабыся//.иважеся//.иваждеся//.ивамися//.ивѣ//.ивѣсь//.ивѣбось//.ивѣтись//.ивѣбысь//.ивѣжесь//.ивѣждесь//.ивѣмись//.ивѣся//.ивѣбося//.ивѣтися//.ивѣбыся//.ивѣжеся//.ивѣждеся//.ивѣмися//.ева//.евась//.евабось//.еватись//.евабысь//.еважесь//.еваждесь//.евамись//.евася//.евабося//.еватися//.евабыся//.еважеся//.еваждеся//.евамися//.евѣ//.евѣсь//.евѣбось//.евѣтись//.евѣбысь//.евѣжесь//.евѣждесь//.евѣмись//.евѣся//.евѣбося//.евѣтися//.евѣбыся//.евѣжеся//.евѣждеся//.евѣмися
  gramm: imper,du,1p
 -flex: .ахъ//.ахъсь//.ахъбось//.ахътись//.ахъбысь//.ахъжесь//.ахъждесь//.ахъмись//.ахъся//.ахъбося//.ахътися//.ахъбыся//.ахъжеся//.ахъждеся//.ахъмися
  gramm: indic,aor,sg,1p
 -flex: .у//.усь//.убось//.утись//.убысь//.ужесь//.уждесь//.умись//.уся//.убося//.утися//.убыся//.ужеся//.уждеся//.умися
  gramm: indic,praes,sg,1p
 -flex: .еши//.ешись//.ешибось//.ешитись//.ешибысь//.ешижесь//.ешиждесь//.ешимись//.ешися//.ешибося//.ешитися//.ешибыся//.ешижеся//.ешиждеся//.ешимися
  gramm: indic,praes,sg,2p
 -flex: .етъ//.етъсь//.етъбось//.етътись//.етъбысь//.етъжесь//.етъждесь//.етъмись//.етъся//.етъбося//.етътися//.етъбыся//.етъжеся//.етъждеся//.етъмися//.е//.есь//.ебось//.етись//.ебысь//.ежесь//.еждесь//.емись//.еся//.ебося//.етися//.ебыся//.ежеся//.еждеся//.емися
  gramm: indic,praes,sg,3p
 -flex: .ала//.алась//.алабось//.алатись//.алабысь//.алажесь//.алаждесь//.аламись//.алася//.алабося//.алатися//.алабыся//.алажеся//.алаждеся//.аламися
  gramm: perf,du,m
 -flex: .алѣ//.алѣсь//.алѣбось//.алѣтись//.алѣбысь//.алѣжесь//.алѣждесь//.алѣмись//.алѣся//.алѣбося//.алѣтися//.алѣбыся//.алѣжеся//.алѣждеся//.алѣмися
  gramm: perf,du,n
 -flex: .ала//.алась//.алабось//.алатись//.алабысь//.алажесь//.алаждесь//.аламись//.алася//.алабося//.алатися//.алабыся//.алажеся//.алаждеся//.аламися
  gramm: perf,sg,f
-paradigm: V12t
 -flex: <1>.ете//<1>.етесь//<1>.етебось//<1>.ететись//<1>.етебысь//<1>.етежесь//<1>.етеждесь//<1>.етемись//<1>.етеся//<1>.етебося//<1>.ететися//<1>.етебыся//<1>.етежеся//<1>.етеждеся//<1>.етемися
  gramm: indic,praes,pl,2p
 -flex: <1>.утъ//<1>.утъсь//<1>.утъбось//<1>.утътись//<1>.утъбысь//<1>.утъжесь//<1>.утъждесь//<1>.утъмись//<1>.утъся//<1>.утъбося//<1>.утътися//<1>.утъбыся//<1>.утъжеся//<1>.утъждеся//<1>.утъмися//<1>.оу//<1>.оусь//<1>.оубось//<1>.оутись//<1>.оубысь//<1>.оужесь//<1>.оуждесь//<1>.оумись//<1>.оуся//<1>.оубося//<1>.оутися//<1>.оубыся//<1>.оужеся//<1>.оуждеся//<1>.оумися//<1>.ю//<1>.юсь//<1>.юбось//<1>.ютись//<1>.юбысь//<1>.южесь//<1>.юждесь//<1>.юмись//<1>.юся//<1>.юбося//<1>.ютися//<1>.юбыся//<1>.южеся//<1>.юждеся//<1>.юмися
  gramm: indic,praes,pl,3p
 -flex: <1>.емъ//<1>.емъсь//<1>.емъбось//<1>.емътись//<1>.емъбысь//<1>.емъжесь//<1>.емъждесь//<1>.емъмись//<1>.емъся//<1>.емъбося//<1>.емътися//<1>.емъбыся//<1>.емъжеся//<1>.емъждеся//<1>.емъмися//<1>.еме//<1>.емесь//<1>.емебось//<1>.еметись//<1>.емебысь//<1>.емежесь//<1>.емеждесь//<1>.емемись//<1>.емеся//<1>.емебося//<1>.еметися//<1>.емебыся//<1>.емежеся//<1>.емеждеся//<1>.емемися
  gramm: indic,praes,pl,1p
 -flex: .али//.ались//.алибось//.алитись//.алибысь//.алижесь//.алиждесь//.алимись//.алися//.алибося//.алитися//.алибыся//.алижеся//.алиждеся//.алимися
  gramm: perf,pl,m
 -flex: .ала//.алась//.алабось//.алатись//.алабысь//.алажесь//.алаждесь//.аламись//.алася//.алабося//.алатися//.алабыся//.алажеся//.алаждеся//.аламися
  gramm: perf,pl,n
 -flex: .алы//.алысь//.алыбось//.алытись//.алыбысь//.алыжесь//.алыждесь//.алымись//.алыся//.алыбося//.алытися//.алыбыся//.алыжеся//.алыждеся//.алымися
  gramm: perf,pl,f
 -flex: .ати//.атись//.атибось//.атитись//.атибысь//.атижесь//.атиждесь//.атимись//.атися//.атибося//.атитися//.атибыся//.атижеся//.атиждеся//.атимися//.ать//.атьсь//.атьбось//.атьтись//.атьбысь//.атьжесь//.атьждесь//.атьмись//.аться//.атьбося//.атьтися//.атьбыся//.атьжеся//.атьждеся//.атьмися
  gramm: inf
 -flex: <1>.и//<1>.ись//<1>.ибось//<1>.итись//<1>.ибысь//<1>.ижесь//<1>.иждесь//<1>.имись//<1>.ися//<1>.ибося//<1>.итися//<1>.ибыся//<1>.ижеся//<1>.иждеся//<1>.имися
  gramm: imper,sg,2p
 -flex: <1>.и//<1>.ись//<1>.ибось//<1>.итись//<1>.ибысь//<1>.ижесь//<1>.иждесь//<1>.имись//<1>.ися//<1>.ибося//<1>.итися//<1>.ибыся//<1>.ижеся//<1>.иждеся//<1>.имися
  gramm: imper,sg,3p
 -flex: <1>.ите//<1>.итесь//<1>.итебось//<1>.итетись//<1>.итебысь//<1>.итежесь//<1>.итеждесь//<1>.итемись//<1>.итеся//<1>.итебося//<1>.итетися//<1>.итебыся//<1>.итежеся//<1>.итеждеся//<1>.итемися
  gramm: imper,pl,2p
 -flex: .ало//.алось//.алобось//.алотись//.алобысь//.аложесь//.алождесь//.аломись//.алося//.алобося//.алотися//.алобыся//.аложеся//.алождеся//.аломися
  gramm: perf,sg,n
 -flex: .а//.ась//.абось//.атись//.абысь//.ажесь//.аждесь//.амись//.ася//.абося//.атися//.абыся//.ажеся//.аждеся//.амися
  gramm: indic,aor,sg,3p
 -flex: .а//.ась//.абось//.атись//.абысь//.ажесь//.аждесь//.амись//.ася//.абося//.атися//.абыся//.ажеся//.аждеся//.амися
  gramm: indic,aor,sg,2p
 -flex: <1>.ева//<1>.евась//<1>.евабось//<1>.еватись//<1>.евабысь//<1>.еважесь//<1>.еваждесь//<1>.евамись//<1>.евася//<1>.евабося//<1>.еватися//<1>.евабыся//<1>.еважеся//<1>.еваждеся//<1>.евамися//<1>.евѣ//<1>.евѣсь//<1>.евѣбось//<1>.евѣтись//<1>.евѣбысь//<1>.евѣжесь//<1>.евѣждесь//<1>.евѣмись//<1>.евѣся//<1>.евѣбося//<1>.евѣтися//<1>.евѣбыся//<1>.евѣжеся//<1>.евѣждеся//<1>.евѣмися
  gramm: indic,praes,du,1p
 -flex: <1>.ета//<1>.етась//<1>.етабось//<1>.етатись//<1>.етабысь//<1>.етажесь//<1>.етаждесь//<1>.етамись//<1>.етася//<1>.етабося//<1>.етатися//<1>.етабыся//<1>.етажеся//<1>.етаждеся//<1>.етамися//<1>.етѣ//<1>.етѣсь//<1>.етѣбось//<1>.етѣтись//<1>.етѣбысь//<1>.етѣжесь//<1>.етѣждесь//<1>.етѣмись//<1>.етѣся//<1>.етѣбося//<1>.етѣтися//<1>.етѣбыся//<1>.етѣжеся//<1>.етѣждеся//<1>.етѣмися
  gramm: indic,praes,du,3p
 -flex: <1>.ета//<1>.етась//<1>.етабось//<1>.етатись//<1>.етабысь//<1>.етажесь//<1>.етаждесь//<1>.етамись//<1>.етася//<1>.етабося//<1>.етатися//<1>.етабыся//<1>.етажеся//<1>.етаждеся//<1>.етамися//<1>.етѣ//<1>.етѣсь//<1>.етѣбось//<1>.етѣтись//<1>.етѣбысь//<1>.етѣжесь//<1>.етѣждесь//<1>.етѣмись//<1>.етѣся//<1>.етѣбося//<1>.етѣтися//<1>.етѣбыся//<1>.етѣжеся//<1>.етѣждеся//<1>.етѣмися
  gramm: indic,praes,du,2p
 -flex: .ахова//.аховась//.аховабось//.аховатись//.аховабысь//.аховажесь//.аховаждесь//.аховамись//.аховася//.аховабося//.аховатися//.аховабыся//.аховажеся//.аховаждеся//.аховамися//.аховѣ//.аховѣсь//.аховѣбось//.аховѣтись//.аховѣбысь//.аховѣжесь//.аховѣждесь//.аховѣмись//.аховѣся//.аховѣбося//.аховѣтися//.аховѣбыся//.аховѣжеся//.аховѣждеся//.аховѣмися
  gramm: indic,imperf,du,1p
 -flex: .аста//.астась//.астабось//.астатись//.астабысь//.астажесь//.астаждесь//.астамись//.астася//.астабося//.астатися//.астабыся//.астажеся//.астаждеся//.астамися//.астѣ//.астѣсь//.астѣбось//.астѣтись//.астѣбысь//.астѣжесь//.астѣждесь//.астѣмись//.астѣся//.астѣбося//.астѣтися//.астѣбыся//.астѣжеся//.астѣждеся//.астѣмися
  gramm: indic,imperf,du,3p
 -flex: .аста//.астась//.астабось//.астатись//.астабысь//.астажесь//.астаждесь//.астамись//.астася//.астабося//.астатися//.астабыся//.астажеся//.астаждеся//.астамися//.астѣ//.астѣсь//.астѣбось//.астѣтись//.астѣбысь//.астѣжесь//.астѣждесь//.астѣмись//.астѣся//.астѣбося//.астѣтися//.астѣбыся//.астѣжеся//.астѣждеся//.астѣмися
  gramm: indic,imperf,du,2p
 -flex: .асте//.астесь//.астебось//.астетись//.астебысь//.астежесь//.астеждесь//.астемись//.астеся//.астебося//.астетися//.астебыся//.астежеся//.астеждеся//.астемися
  gramm: indic,imperf,pl,2p
 -flex: .аху//.ахусь//.ахубось//.ахутись//.ахубысь//.ахужесь//.ахуждесь//.ахумись//.ахуся//.ахубося//.ахутися//.ахубыся//.ахужеся//.ахуждеся//.ахумися
  gramm: indic,imperf,pl,3p
 -flex: .ахомъ//.ахомъсь//.ахомъбось//.ахомътись//.ахомъбысь//.ахомъжесь//.ахомъждесь//.ахомъмись//.ахомъся//.ахомъбося//.ахомътися//.ахомъбыся//.ахомъжеся//.ахомъждеся//.ахомъмися
  gramm: indic,imperf,pl,1p
 -flex: .алѣ//.алѣсь//.алѣбось//.алѣтись//.алѣбысь//.алѣжесь//.алѣждесь//.алѣмись//.алѣся//.алѣбося//.алѣтися//.алѣбыся//.алѣжеся//.алѣждеся//.алѣмися
  gramm: perf,du,f
 -flex: .ахъ//.ахъсь//.ахъбось//.ахътись//.ахъбысь//.ахъжесь//.ахъждесь//.ахъмись//.ахъся//.ахъбося//.ахътися//.ахъбыся//.ахъжеся//.ахъждеся//.ахъмися
  gramm: indic,imperf,sg,1p
 -flex: .аше//.ашесь//.ашебось//.ашетись//.ашебысь//.ашежесь//.ашеждесь//.ашемись//.ашеся//.ашебося//.ашетися//.ашебыся//.ашежеся//.ашеждеся//.ашемися
  gramm: indic,imperf,sg,2p
 -flex: .аше//.ашесь//.ашебось//.ашетись//.ашебысь//.ашежесь//.ашеждесь//.ашемись//.ашеся//.ашебося//.ашетися//.ашебыся//.ашежеся//.ашеждеся//.ашемися
  gramm: indic,imperf,sg,3p
 -flex: .ахова//.аховась//.аховабось//.аховатись//.аховабысь//.аховажесь//.аховаждесь//.аховамись//.аховася//.аховабося//.аховатися//.аховабыся//.аховажеся//.аховаждеся//.аховамися//.аховѣ//.аховѣсь//.аховѣбось//.аховѣтись//.аховѣбысь//.аховѣжесь//.аховѣждесь//.аховѣмись//.аховѣся//.аховѣбося//.аховѣтися//.аховѣбыся//.аховѣжеся//.аховѣждеся//.аховѣмися
  gramm: indic,aor,du,1p
 -flex: .аста//.астась//.астабось//.астатись//.астабысь//.астажесь//.астаждесь//.астамись//.астася//.астабося//.астатися//.астабыся//.астажеся//.астаждеся//.астамися//.астѣ//.астѣсь//.астѣбось//.астѣтись//.астѣбысь//.астѣжесь//.астѣждесь//.астѣмись//.астѣся//.астѣбося//.астѣтися//.астѣбыся//.астѣжеся//.астѣждеся//.астѣмися
  gramm: indic,aor,du,2p
 -flex: .аста//.астась//.астабось//.астатись//.астабысь//.астажесь//.астаждесь//.астамись//.астася//.астабося//.астатися//.астабыся//.астажеся//.астаждеся//.астамися//.астѣ//.астѣсь//.астѣбось//.астѣтись//.астѣбысь//.астѣжесь//.астѣждесь//.астѣмись//.астѣся//.астѣбося//.астѣтися//.астѣбыся//.астѣжеся//.астѣждеся//.астѣмися
  gramm: indic,aor,du,3p
 -flex: .алъ
  gramm: perf,sg,m
 -flex: <1>.имъ//<1>.имъсь//<1>.имъбось//<1>.имътись//<1>.имъбысь//<1>.имъжесь//<1>.имъждесь//<1>.имъмись//<1>.имъся//<1>.имъбося//<1>.имътися//<1>.имъбыся//<1>.имъжеся//<1>.имъждеся//<1>.имъмися//<1>.емъ//<1>.емъсь//<1>.емъбось//<1>.емътись//<1>.емъбысь//<1>.емъжесь//<1>.емъждесь//<1>.емъмись//<1>.емъся//<1>.емъбося//<1>.емътися//<1>.емъбыся//<1>.емъжеся//<1>.емъждеся//<1>.емъмися//<1>.име//<1>.имесь//<1>.имебось//<1>.иметись//<1>.имебысь//<1>.имежесь//<1>.имеждесь//<1>.имемись//<1>.имеся//<1>.имебося//<1>.иметися//<1>.имебыся//<1>.имежеся//<1>.имеждеся//<1>.имемися//<1>.еме//<1>.емесь//<1>.емебось//<1>.еметись//<1>.емебысь//<1>.емежесь//<1>.емеждесь//<1>.емемись//<1>.емеся//<1>.емебося//<1>.еметися//<1>.емебыся//<1>.емежеся//<1>.емеждеся//<1>.емемися
  gramm: imper,pl,1p
 -flex: .аша//.ашась//.ашабось//.ашатись//.ашабысь//.ашажесь//.ашаждесь//.ашамись//.ашася//.ашабося//.ашатися//.ашабыся//.ашажеся//.ашаждеся//.ашамися//.ашѧ//.ашѧсь//.ашѧбось//.ашѧтись//.ашѧбысь//.ашѧжесь//.ашѧждесь//.ашѧмись//.ашѧся//.ашѧбося//.ашѧтися//.ашѧбыся//.ашѧжеся//.ашѧждеся//.ашѧмися
  gramm: indic,aor,pl,3p
 -flex: .асте//.астесь//.астебось//.астетись//.астебысь//.астежесь//.астеждесь//.астемись//.астеся//.астебося//.астетися//.астебыся//.астежеся//.астеждеся//.астемися
  gramm: indic,aor,pl,2p
 -flex: .ахомъ//.ахомъсь//.ахомъбось//.ахомътись//.ахомъбысь//.ахомъжесь//.ахомъждесь//.ахомъмись//.ахомъся//.ахомъбося//.ахомътися//.ахомъбыся//.ахомъжеся//.ахомъждеся//.ахомъмися
  gramm: indic,aor,pl,1p
 -flex: <1>.ита//<1>.итась//<1>.итабось//<1>.итатись//<1>.итабысь//<1>.итажесь//<1>.итаждесь//<1>.итамись//<1>.итася//<1>.итабося//<1>.итатися//<1>.итабыся//<1>.итажеся//<1>.итаждеся//<1>.итамися//<1>.итѣ//<1>.итѣсь//<1>.итѣбось//<1>.итѣтись//<1>.итѣбысь//<1>.итѣжесь//<1>.итѣждесь//<1>.итѣмись//<1>.итѣся//<1>.итѣбося//<1>.итѣтися//<1>.итѣбыся//<1>.итѣжеся//<1>.итѣждеся//<1>.итѣмися
  gramm: imper,du,2p
 -flex: <1>.ива//<1>.ивась//<1>.ивабось//<1>.иватись//<1>.ивабысь//<1>.иважесь//<1>.иваждесь//<1>.ивамись//<1>.ивася//<1>.ивабося//<1>.иватися//<1>.ивабыся//<1>.иважеся//<1>.иваждеся//<1>.ивамися//<1>.ивѣ//<1>.ивѣсь//<1>.ивѣбось//<1>.ивѣтись//<1>.ивѣбысь//<1>.ивѣжесь//<1>.ивѣждесь//<1>.ивѣмись//<1>.ивѣся//<1>.ивѣбося//<1>.ивѣтися//<1>.ивѣбыся//<1>.ивѣжеся//<1>.ивѣждеся//<1>.ивѣмися//<1>.ева//<1>.евась//<1>.евабось//<1>.еватись//<1>.евабысь//<1>.еважесь//<1>.еваждесь//<1>.евамись//<1>.евася//<1>.евабося//<1>.еватися//<1>.евабыся//<1>.еважеся//<1>.еваждеся//<1>.евамися//<1>.евѣ//<1>.евѣсь//<1>.евѣбось//<1>.евѣтись//<1>.евѣбысь//<1>.евѣжесь//<1>.евѣждесь//<1>.евѣмись//<1>.евѣся//<1>.евѣбося//<1>.евѣтися//<1>.евѣбыся//<1>.евѣжеся//<1>.евѣждеся//<1>.евѣмися
  gramm: imper,du,1p
 -flex: .ахъ//.ахъсь//.ахъбось//.ахътись//.ахъбысь//.ахъжесь//.ахъждесь//.ахъмись//.ахъся//.ахъбося//.ахътися//.ахъбыся//.ахъжеся//.ахъждеся//.ахъмися
  gramm: indic,aor,sg,1p
 -flex: <1>.у//<1>.усь//<1>.убось//<1>.утись//<1>.убысь//<1>.ужесь//<1>.уждесь//<1>.умись//<1>.уся//<1>.убося//<1>.утися//<1>.убыся//<1>.ужеся//<1>.уждеся//<1>.умися
  gramm: indic,praes,sg,1p
 -flex: <1>.еши//<1>.ешись//<1>.ешибось//<1>.ешитись//<1>.ешибысь//<1>.ешижесь//<1>.ешиждесь//<1>.ешимись//<1>.ешися//<1>.ешибося//<1>.ешитися//<1>.ешибыся//<1>.ешижеся//<1>.ешиждеся//<1>.ешимися
  gramm: indic,praes,sg,2p
 -flex: <1>.етъ//<1>.етъсь//<1>.етъбось//<1>.етътись//<1>.етъбысь//<1>.етъжесь//<1>.етъждесь//<1>.етъмись//<1>.етъся//<1>.етъбося//<1>.етътися//<1>.етъбыся//<1>.етъжеся//<1>.етъждеся//<1>.етъмися//<1>.е//<1>.есь//<1>.ебось//<1>.етись//<1>.ебысь//<1>.ежесь//<1>.еждесь//<1>.емись//<1>.еся//<1>.ебося//<1>.етися//<1>.ебыся//<1>.ежеся//<1>.еждеся//<1>.емися
  gramm: indic,praes,sg,3p
 -flex: .ала//.алась//.алабось//.алатись//.алабысь//.алажесь//.алаждесь//.аламись//.алася//.алабося//.алатися//.алабыся//.алажеся//.алаждеся//.аламися
  gramm: perf,du,m
 -flex: .алѣ//.алѣсь//.алѣбось//.алѣтись//.алѣбысь//.алѣжесь//.алѣждесь//.алѣмись//.алѣся//.алѣбося//.алѣтися//.алѣбыся//.алѣжеся//.алѣждеся//.алѣмися
  gramm: perf,du,n
 -flex: .ала//.алась//.алабось//.алатись//.алабысь//.алажесь//.алаждесь//.аламись//.алася//.алабося//.алатися//.алабыся//.алажеся//.алаждеся//.аламися
  gramm: perf,sg,f
-paradigm: V12p
 -flex: <1>.ете//<1>.етесь//<1>.етебось//<1>.ететись//<1>.етебысь//<1>.етежесь//<1>.етеждесь//<1>.етемись//<1>.етеся//<1>.етебося//<1>.ететися//<1>.етебыся//<1>.етежеся//<1>.етеждеся//<1>.етемися
  gramm: indic,praes,pl,2p
 -flex: <1>.ютъ//<1>.ютъсь//<1>.ютъбось//<1>.ютътись//<1>.ютъбысь//<1>.ютъжесь//<1>.ютъждесь//<1>.ютъмись//<1>.ютъся//<1>.ютъбося//<1>.ютътися//<1>.ютъбыся//<1>.ютъжеся//<1>.ютъждеся//<1>.ютъмися//<1>.уть//<1>.утьсь//<1>.утьбось//<1>.утьтись//<1>.утьбысь//<1>.утьжесь//<1>.утьждесь//<1>.утьмись//<1>.уться//<1>.утьбося//<1>.утьтися//<1>.утьбыся//<1>.утьжеся//<1>.утьждеся//<1>.утьмися//<1>.оу//<1>.оусь//<1>.оубось//<1>.оутись//<1>.оубысь//<1>.оужесь//<1>.оуждесь//<1>.оумись//<1>.оуся//<1>.оубося//<1>.оутися//<1>.оубыся//<1>.оужеся//<1>.оуждеся//<1>.оумися//<1>.ю//<1>.юсь//<1>.юбось//<1>.ютись//<1>.юбысь//<1>.южесь//<1>.юждесь//<1>.юмись//<1>.юся//<1>.юбося//<1>.ютися//<1>.юбыся//<1>.южеся//<1>.юждеся//<1>.юмися
  gramm: indic,praes,pl,3p
 -flex: <1>.емъ//<1>.емъсь//<1>.емъбось//<1>.емътись//<1>.емъбысь//<1>.емъжесь//<1>.емъждесь//<1>.емъмись//<1>.емъся//<1>.емъбося//<1>.емътися//<1>.емъбыся//<1>.емъжеся//<1>.емъждеся//<1>.емъмися//<1>.еме//<1>.емесь//<1>.емебось//<1>.еметись//<1>.емебысь//<1>.емежесь//<1>.емеждесь//<1>.емемись//<1>.емеся//<1>.емебося//<1>.еметися//<1>.емебыся//<1>.емежеся//<1>.емеждеся//<1>.емемися
  gramm: indic,praes,pl,1p
 -flex: .али//.ались//.алибось//.алитись//.алибысь//.алижесь//.алиждесь//.алимись//.алися//.алибося//.алитися//.алибыся//.алижеся//.алиждеся//.алимися
  gramm: perf,pl,m
 -flex: .ала//.алась//.алабось//.алатись//.алабысь//.алажесь//.алаждесь//.аламись//.алася//.алабося//.алатися//.алабыся//.алажеся//.алаждеся//.аламися
  gramm: perf,pl,n
 -flex: .алы//.алысь//.алыбось//.алытись//.алыбысь//.алыжесь//.алыждесь//.алымись//.алыся//.алыбося//.алытися//.алыбыся//.алыжеся//.алыждеся//.алымися
  gramm: perf,pl,f
 -flex: .ати//.атись//.атибось//.атитись//.атибысь//.атижесь//.атиждесь//.атимись//.атися//.атибося//.атитися//.атибыся//.атижеся//.атиждеся//.атимися//.ать//.атьсь//.атьбось//.атьтись//.атьбысь//.атьжесь//.атьждесь//.атьмись//.аться//.атьбося//.атьтися//.атьбыся//.атьжеся//.атьждеся//.атьмися
  gramm: inf
 -flex: <1>.и//<1>.ись//<1>.ибось//<1>.итись//<1>.ибысь//<1>.ижесь//<1>.иждесь//<1>.имись//<1>.ися//<1>.ибося//<1>.итися//<1>.ибыся//<1>.ижеся//<1>.иждеся//<1>.имися
  gramm: imper,sg,2p
 -flex: <1>.и//<1>.ись//<1>.ибось//<1>.итись//<1>.ибысь//<1>.ижесь//<1>.иждесь//<1>.имись//<1>.ися//<1>.ибося//<1>.итися//<1>.ибыся//<1>.ижеся//<1>.иждеся//<1>.имися
  gramm: imper,sg,3p
 -flex: <1>.ите//<1>.итесь//<1>.итебось//<1>.итетись//<1>.итебысь//<1>.итежесь//<1>.итеждесь//<1>.итемись//<1>.итеся//<1>.итебося//<1>.итетися//<1>.итебыся//<1>.итежеся//<1>.итеждеся//<1>.итемися
  gramm: imper,pl,2p
 -flex: .ало//.алось//.алобось//.алотись//.алобысь//.аложесь//.алождесь//.аломись//.алося//.алобося//.алотися//.алобыся//.аложеся//.алождеся//.аломися
  gramm: perf,sg,n
 -flex: .а//.ась//.абось//.атись//.абысь//.ажесь//.аждесь//.амись//.ася//.абося//.атися//.абыся//.ажеся//.аждеся//.амися
  gramm: indic,aor,sg,3p
 -flex: .а//.ась//.абось//.атись//.абысь//.ажесь//.аждесь//.амись//.ася//.абося//.атися//.абыся//.ажеся//.аждеся//.амися
  gramm: indic,aor,sg,2p
 -flex: <1>.ева//<1>.евась//<1>.евабось//<1>.еватись//<1>.евабысь//<1>.еважесь//<1>.еваждесь//<1>.евамись//<1>.евася//<1>.евабося//<1>.еватися//<1>.евабыся//<1>.еважеся//<1>.еваждеся//<1>.евамися//<1>.евѣ//<1>.евѣсь//<1>.евѣбось//<1>.евѣтись//<1>.евѣбысь//<1>.евѣжесь//<1>.евѣждесь//<1>.евѣмись//<1>.евѣся//<1>.евѣбося//<1>.евѣтися//<1>.евѣбыся//<1>.евѣжеся//<1>.евѣждеся//<1>.евѣмися
  gramm: indic,praes,du,1p
 -flex: <1>.ета//<1>.етась//<1>.етабось//<1>.етатись//<1>.етабысь//<1>.етажесь//<1>.етаждесь//<1>.етамись//<1>.етася//<1>.етабося//<1>.етатися//<1>.етабыся//<1>.етажеся//<1>.етаждеся//<1>.етамися//<1>.етѣ//<1>.етѣсь//<1>.етѣбось//<1>.етѣтись//<1>.етѣбысь//<1>.етѣжесь//<1>.етѣждесь//<1>.етѣмись//<1>.етѣся//<1>.етѣбося//<1>.етѣтися//<1>.етѣбыся//<1>.етѣжеся//<1>.етѣждеся//<1>.етѣмися
  gramm: indic,praes,du,3p
 -flex: <1>.ета//<1>.етась//<1>.етабось//<1>.етатись//<1>.етабысь//<1>.етажесь//<1>.етаждесь//<1>.етамись//<1>.етася//<1>.етабося//<1>.етатися//<1>.етабыся//<1>.етажеся//<1>.етаждеся//<1>.етамися//<1>.етѣ//<1>.етѣсь//<1>.етѣбось//<1>.етѣтись//<1>.етѣбысь//<1>.етѣжесь//<1>.етѣждесь//<1>.етѣмись//<1>.етѣся//<1>.етѣбося//<1>.етѣтися//<1>.етѣбыся//<1>.етѣжеся//<1>.етѣждеся//<1>.етѣмися
  gramm: indic,praes,du,2p
 -flex: .ахова//.аховась//.аховабось//.аховатись//.аховабысь//.аховажесь//.аховаждесь//.аховамись//.аховася//.аховабося//.аховатися//.аховабыся//.аховажеся//.аховаждеся//.аховамися//.аховѣ//.аховѣсь//.аховѣбось//.аховѣтись//.аховѣбысь//.аховѣжесь//.аховѣждесь//.аховѣмись//.аховѣся//.аховѣбося//.аховѣтися//.аховѣбыся//.аховѣжеся//.аховѣждеся//.аховѣмися
  gramm: indic,imperf,du,1p
 -flex: .аста//.астась//.астабось//.астатись//.астабысь//.астажесь//.астаждесь//.астамись//.астася//.астабося//.астатися//.астабыся//.астажеся//.астаждеся//.астамися//.астѣ//.астѣсь//.астѣбось//.астѣтись//.астѣбысь//.астѣжесь//.астѣждесь//.астѣмись//.астѣся//.астѣбося//.астѣтися//.астѣбыся//.астѣжеся//.астѣждеся//.астѣмися
  gramm: indic,imperf,du,3p
 -flex: .аста//.астась//.астабось//.астатись//.астабысь//.астажесь//.астаждесь//.астамись//.астася//.астабося//.астатися//.астабыся//.астажеся//.астаждеся//.астамися//.астѣ//.астѣсь//.астѣбось//.астѣтись//.астѣбысь//.астѣжесь//.астѣждесь//.астѣмись//.астѣся//.астѣбося//.астѣтися//.астѣбыся//.астѣжеся//.астѣждеся//.астѣмися
  gramm: indic,imperf,du,2p
 -flex: .асте//.астесь//.астебось//.астетись//.астебысь//.астежесь//.астеждесь//.астемись//.астеся//.астебося//.астетися//.астебыся//.астежеся//.астеждеся//.астемися
  gramm: indic,imperf,pl,2p
 -flex: .аху//.ахусь//.ахубось//.ахутись//.ахубысь//.ахужесь//.ахуждесь//.ахумись//.ахуся//.ахубося//.ахутися//.ахубыся//.ахужеся//.ахуждеся//.ахумися
  gramm: indic,imperf,pl,3p
 -flex: .ахомъ//.ахомъсь//.ахомъбось//.ахомътись//.ахомъбысь//.ахомъжесь//.ахомъждесь//.ахомъмись//.ахомъся//.ахомъбося//.ахомътися//.ахомъбыся//.ахомъжеся//.ахомъждеся//.ахомъмися
  gramm: indic,imperf,pl,1p
 -flex: .алѣ//.алѣсь//.алѣбось//.алѣтись//.алѣбысь//.алѣжесь//.алѣждесь//.алѣмись//.алѣся//.алѣбося//.алѣтися//.алѣбыся//.алѣжеся//.алѣждеся//.алѣмися
  gramm: perf,du,f
 -flex: .ахъ//.ахъсь//.ахъбось//.ахътись//.ахъбысь//.ахъжесь//.ахъждесь//.ахъмись//.ахъся//.ахъбося//.ахътися//.ахъбыся//.ахъжеся//.ахъждеся//.ахъмися
  gramm: indic,imperf,sg,1p
 -flex: .аше//.ашесь//.ашебось//.ашетись//.ашебысь//.ашежесь//.ашеждесь//.ашемись//.ашеся//.ашебося//.ашетися//.ашебыся//.ашежеся//.ашеждеся//.ашемися
  gramm: indic,imperf,sg,2p
 -flex: .аше//.ашесь//.ашебось//.ашетись//.ашебысь//.ашежесь//.ашеждесь//.ашемись//.ашеся//.ашебося//.ашетися//.ашебыся//.ашежеся//.ашеждеся//.ашемися
  gramm: indic,imperf,sg,3p
 -flex: .ахова//.аховась//.аховабось//.аховатись//.аховабысь//.аховажесь//.аховаждесь//.аховамись//.аховася//.аховабося//.аховатися//.аховабыся//.аховажеся//.аховаждеся//.аховамися//.аховѣ//.аховѣсь//.аховѣбось//.аховѣтись//.аховѣбысь//.аховѣжесь//.аховѣждесь//.аховѣмись//.аховѣся//.аховѣбося//.аховѣтися//.аховѣбыся//.аховѣжеся//.аховѣждеся//.аховѣмися
  gramm: indic,aor,du,1p
 -flex: .аста//.астась//.астабось//.астатись//.астабысь//.астажесь//.астаждесь//.астамись//.астася//.астабося//.астатися//.астабыся//.астажеся//.астаждеся//.астамися//.астѣ//.астѣсь//.астѣбось//.астѣтись//.астѣбысь//.астѣжесь//.астѣждесь//.астѣмись//.астѣся//.астѣбося//.астѣтися//.астѣбыся//.астѣжеся//.астѣждеся//.астѣмися
  gramm: indic,aor,du,2p
 -flex: .аста//.астась//.астабось//.астатись//.астабысь//.астажесь//.астаждесь//.астамись//.астася//.астабося//.астатися//.астабыся//.астажеся//.астаждеся//.астамися//.астѣ//.астѣсь//.астѣбось//.астѣтись//.астѣбысь//.астѣжесь//.астѣждесь//.астѣмись//.астѣся//.астѣбося//.астѣтися//.астѣбыся//.астѣжеся//.астѣждеся//.астѣмися
  gramm: indic,aor,du,3p
 -flex: .алъ
  gramm: perf,sg,m
 -flex: <1>.имъ//<1>.имъсь//<1>.имъбось//<1>.имътись//<1>.имъбысь//<1>.имъжесь//<1>.имъждесь//<1>.имъмись//<1>.имъся//<1>.имъбося//<1>.имътися//<1>.имъбыся//<1>.имъжеся//<1>.имъждеся//<1>.имъмися//<1>.емъ//<1>.емъсь//<1>.емъбось//<1>.емътись//<1>.емъбысь//<1>.емъжесь//<1>.емъждесь//<1>.емъмись//<1>.емъся//<1>.емъбося//<1>.емътися//<1>.емъбыся//<1>.емъжеся//<1>.емъждеся//<1>.емъмися//<1>.име//<1>.имесь//<1>.имебось//<1>.иметись//<1>.имебысь//<1>.имежесь//<1>.имеждесь//<1>.имемись//<1>.имеся//<1>.имебося//<1>.иметися//<1>.имебыся//<1>.имежеся//<1>.имеждеся//<1>.имемися//<1>.еме//<1>.емесь//<1>.емебось//<1>.еметись//<1>.емебысь//<1>.емежесь//<1>.емеждесь//<1>.емемись//<1>.емеся//<1>.емебося//<1>.еметися//<1>.емебыся//<1>.емежеся//<1>.емеждеся//<1>.емемися
  gramm: imper,pl,1p
 -flex: .аша//.ашась//.ашабось//.ашатись//.ашабысь//.ашажесь//.ашаждесь//.ашамись//.ашася//.ашабося//.ашатися//.ашабыся//.ашажеся//.ашаждеся//.ашамися//.ашѧ//.ашѧсь//.ашѧбось//.ашѧтись//.ашѧбысь//.ашѧжесь//.ашѧждесь//.ашѧмись//.ашѧся//.ашѧбося//.ашѧтися//.ашѧбыся//.ашѧжеся//.ашѧждеся//.ашѧмися
  gramm: indic,aor,pl,3p
 -flex: .асте//.астесь//.астебось//.астетись//.астебысь//.астежесь//.астеждесь//.астемись//.астеся//.астебося//.астетися//.астебыся//.астежеся//.астеждеся//.астемися
  gramm: indic,aor,pl,2p
 -flex: .ахомъ//.ахомъсь//.ахомъбось//.ахомътись//.ахомъбысь//.ахомъжесь//.ахомъждесь//.ахомъмись//.ахомъся//.ахомъбося//.ахомътися//.ахомъбыся//.ахомъжеся//.ахомъждеся//.ахомъмися
  gramm: indic,aor,pl,1p
 -flex: <1>.ита//<1>.итась//<1>.итабось//<1>.итатись//<1>.итабысь//<1>.итажесь//<1>.итаждесь//<1>.итамись//<1>.итася//<1>.итабося//<1>.итатися//<1>.итабыся//<1>.итажеся//<1>.итаждеся//<1>.итамися//<1>.итѣ//<1>.итѣсь//<1>.итѣбось//<1>.итѣтись//<1>.итѣбысь//<1>.итѣжесь//<1>.итѣждесь//<1>.итѣмись//<1>.итѣся//<1>.итѣбося//<1>.итѣтися//<1>.итѣбыся//<1>.итѣжеся//<1>.итѣждеся//<1>.итѣмися
  gramm: imper,du,2p
 -flex: <1>.ива//<1>.ивась//<1>.ивабось//<1>.иватись//<1>.ивабысь//<1>.иважесь//<1>.иваждесь//<1>.ивамись//<1>.ивася//<1>.ивабося//<1>.иватися//<1>.ивабыся//<1>.иважеся//<1>.иваждеся//<1>.ивамися//<1>.ивѣ//<1>.ивѣсь//<1>.ивѣбось//<1>.ивѣтись//<1>.ивѣбысь//<1>.ивѣжесь//<1>.ивѣждесь//<1>.ивѣмись//<1>.ивѣся//<1>.ивѣбося//<1>.ивѣтися//<1>.ивѣбыся//<1>.ивѣжеся//<1>.ивѣждеся//<1>.ивѣмися//<1>.ева//<1>.евась//<1>.евабось//<1>.еватись//<1>.евабысь//<1>.еважесь//<1>.еваждесь//<1>.евамись//<1>.евася//<1>.евабося//<1>.еватися//<1>.евабыся//<1>.еважеся//<1>.еваждеся//<1>.евамися//<1>.евѣ//<1>.евѣсь//<1>.евѣбось//<1>.евѣтись//<1>.евѣбысь//<1>.евѣжесь//<1>.евѣждесь//<1>.евѣмись//<1>.евѣся//<1>.евѣбося//<1>.евѣтися//<1>.евѣбыся//<1>.евѣжеся//<1>.евѣждеся//<1>.евѣмися
  gramm: imper,du,1p
 -flex: .ахъ//.ахъсь//.ахъбось//.ахътись//.ахъбысь//.ахъжесь//.ахъждесь//.ахъмись//.ахъся//.ахъбося//.ахътися//.ахъбыся//.ахъжеся//.ахъждеся//.ахъмися
  gramm: indic,aor,sg,1p
 -flex: <1>.ю//<1>.юсь//<1>.юбось//<1>.ютись//<1>.юбысь//<1>.южесь//<1>.юждесь//<1>.юмись//<1>.юся//<1>.юбося//<1>.ютися//<1>.юбыся//<1>.южеся//<1>.юждеся//<1>.юмися
  gramm: indic,praes,sg,1p
 -flex: <1>.еши//<1>.ешись//<1>.ешибось//<1>.ешитись//<1>.ешибысь//<1>.ешижесь//<1>.ешиждесь//<1>.ешимись//<1>.ешися//<1>.ешибося//<1>.ешитися//<1>.ешибыся//<1>.ешижеся//<1>.ешиждеся//<1>.ешимися
  gramm: indic,praes,sg,2p
 -flex: <1>.етъ//<1>.етъсь//<1>.етъбось//<1>.етътись//<1>.етъбысь//<1>.етъжесь//<1>.етъждесь//<1>.етъмись//<1>.етъся//<1>.етъбося//<1>.етътися//<1>.етъбыся//<1>.етъжеся//<1>.етъждеся//<1>.етъмися//<1>.е//<1>.есь//<1>.ебось//<1>.етись//<1>.ебысь//<1>.ежесь//<1>.еждесь//<1>.емись//<1>.еся//<1>.ебося//<1>.етися//<1>.ебыся//<1>.ежеся//<1>.еждеся//<1>.емися
  gramm: indic,praes,sg,3p
 -flex: .ала//.алась//.алабось//.алатись//.алабысь//.алажесь//.алаждесь//.аламись//.алася//.алабося//.алатися//.алабыся//.алажеся//.алаждеся//.аламися
  gramm: perf,du,m
 -flex: .алѣ//.алѣсь//.алѣбось//.алѣтись//.алѣбысь//.алѣжесь//.алѣждесь//.алѣмись//.алѣся//.алѣбося//.алѣтися//.алѣбыся//.алѣжеся//.алѣждеся//.алѣмися
  gramm: perf,du,n
 -flex: .ала//.алась//.алабось//.алатись//.алабысь//.алажесь//.алаждесь//.аламись//.алася//.алабося//.алатися//.алабыся//.алажеся//.алаждеся//.аламися
  gramm: perf,sg,f
-paradigm: V12ov
 -flex: <1>.ете//<1>.етесь//<1>.етебось//<1>.ететись//<1>.етебысь//<1>.етежесь//<1>.етеждесь//<1>.етемись//<1>.етеся//<1>.етебося//<1>.ететися//<1>.етебыся//<1>.етежеся//<1>.етеждеся//<1>.етемися
  gramm: indic,praes,pl,2p
 -flex: <1>.ют//<1>.ютсь//<1>.ютбось//<1>.юттись//<1>.ютбысь//<1>.ютжесь//<1>.ютждесь//<1>.ютмись//<1>.ются//<1>.ютбося//<1>.юттися//<1>.ютбыся//<1>.ютжеся//<1>.ютждеся//<1>.ютмися//<1>.уть//<1>.утьсь//<1>.утьбось//<1>.утьтись//<1>.утьбысь//<1>.утьжесь//<1>.утьждесь//<1>.утьмись//<1>.уться//<1>.утьбося//<1>.утьтися//<1>.утьбыся//<1>.утьжеся//<1>.утьждеся//<1>.утьмися//<1>.оу//<1>.оусь//<1>.оубось//<1>.оутись//<1>.оубысь//<1>.оужесь//<1>.оуждесь//<1>.оумись//<1>.оуся//<1>.оубося//<1>.оутися//<1>.оубыся//<1>.оужеся//<1>.оуждеся//<1>.оумися//<1>.ю//<1>.юсь//<1>.юбось//<1>.ютись//<1>.юбысь//<1>.южесь//<1>.юждесь//<1>.юмись//<1>.юся//<1>.юбося//<1>.ютися//<1>.юбыся//<1>.южеся//<1>.юждеся//<1>.юмися
  gramm: indic,praes,pl,3p
 -flex: <1>.емъ//<1>.емъсь//<1>.емъбось//<1>.емътись//<1>.емъбысь//<1>.емъжесь//<1>.емъждесь//<1>.емъмись//<1>.емъся//<1>.емъбося//<1>.емътися//<1>.емъбыся//<1>.емъжеся//<1>.емъждеся//<1>.емъмися//<1>.еме//<1>.емесь//<1>.емебось//<1>.еметись//<1>.емебысь//<1>.емежесь//<1>.емеждесь//<1>.емемись//<1>.емеся//<1>.емебося//<1>.еметися//<1>.емебыся//<1>.емежеся//<1>.емеждеся//<1>.емемися
  gramm: indic,praes,pl,1p
 -flex: .ли//.лись//.либось//.литись//.либысь//.лижесь//.лиждесь//.лимись//.лися//.либося//.литися//.либыся//.лижеся//.лиждеся//.лимися
  gramm: perf,pl,m
 -flex: .ла//.лась//.лабось//.латись//.лабысь//.лажесь//.лаждесь//.ламись//.лася//.лабося//.латися//.лабыся//.лажеся//.лаждеся//.ламися
  gramm: perf,pl,n
 -flex: .лы//.лысь//.лыбось//.лытись//.лыбысь//.лыжесь//.лыждесь//.лымись//.лыся//.лыбося//.лытися//.лыбыся//.лыжеся//.лыждеся//.лымися
  gramm: perf,pl,f
 -flex: .ти//.тись//.тибось//.титись//.тибысь//.тижесь//.тиждесь//.тимись//.тися//.тибося//.титися//.тибыся//.тижеся//.тиждеся//.тимися//.ть//.тьсь//.тьбось//.тьтись//.тьбысь//.тьжесь//.тьждесь//.тьмись//.ться//.тьбося//.тьтися//.тьбыся//.тьжеся//.тьждеся//.тьмися
  gramm: inf
 -flex: <1>.й//<1>.йсь//<1>.йбось//<1>.йтись//<1>.йбысь//<1>.йжесь//<1>.йждесь//<1>.ймись//<1>.йся//<1>.йбося//<1>.йтися//<1>.йбыся//<1>.йжеся//<1>.йждеся//<1>.ймися
  gramm: imper,sg,2p
 -flex: <1>.й//<1>.йсь//<1>.йбось//<1>.йтись//<1>.йбысь//<1>.йжесь//<1>.йждесь//<1>.ймись//<1>.йся//<1>.йбося//<1>.йтися//<1>.йбыся//<1>.йжеся//<1>.йждеся//<1>.ймися
  gramm: imper,sg,3p
 -flex: <1>.йте//<1>.йтесь//<1>.йтебось//<1>.йтетись//<1>.йтебысь//<1>.йтежесь//<1>.йтеждесь//<1>.йтемись//<1>.йтеся//<1>.йтебося//<1>.йтетися//<1>.йтебыся//<1>.йтежеся//<1>.йтеждеся//<1>.йтемися
  gramm: imper,pl,2p
 -flex: .ло//.лось//.лобось//.лотись//.лобысь//.ложесь//.лождесь//.ломись//.лося//.лобося//.лотися//.лобыся//.ложеся//.лождеся//.ломися
  gramm: perf,sg,n
 -flex: .
  gramm: indic,aor,sg,3p
 -flex: .
  gramm: indic,aor,sg,2p
 -flex: <1>.ева//<1>.евась//<1>.евабось//<1>.еватись//<1>.евабысь//<1>.еважесь//<1>.еваждесь//<1>.евамись//<1>.евася//<1>.евабося//<1>.еватися//<1>.евабыся//<1>.еважеся//<1>.еваждеся//<1>.евамися//<1>.евѣ//<1>.евѣсь//<1>.евѣбось//<1>.евѣтись//<1>.евѣбысь//<1>.евѣжесь//<1>.евѣждесь//<1>.евѣмись//<1>.евѣся//<1>.евѣбося//<1>.евѣтися//<1>.евѣбыся//<1>.евѣжеся//<1>.евѣждеся//<1>.евѣмися
  gramm: indic,praes,du,1p
 -flex: <1>.ета//<1>.етась//<1>.етабось//<1>.етатись//<1>.етабысь//<1>.етажесь//<1>.етаждесь//<1>.етамись//<1>.етася//<1>.етабося//<1>.етатися//<1>.етабыся//<1>.етажеся//<1>.етаждеся//<1>.етамися//<1>.етѣ//<1>.етѣсь//<1>.етѣбось//<1>.етѣтись//<1>.етѣбысь//<1>.етѣжесь//<1>.етѣждесь//<1>.етѣмись//<1>.етѣся//<1>.етѣбося//<1>.етѣтися//<1>.етѣбыся//<1>.етѣжеся//<1>.етѣждеся//<1>.етѣмися
  gramm: indic,praes,du,3p
 -flex: <1>.ета//<1>.етась//<1>.етабось//<1>.етатись//<1>.етабысь//<1>.етажесь//<1>.етаждесь//<1>.етамись//<1>.етася//<1>.етабося//<1>.етатися//<1>.етабыся//<1>.етажеся//<1>.етаждеся//<1>.етамися//<1>.етѣ//<1>.етѣсь//<1>.етѣбось//<1>.етѣтись//<1>.етѣбысь//<1>.етѣжесь//<1>.етѣждесь//<1>.етѣмись//<1>.етѣся//<1>.етѣбося//<1>.етѣтися//<1>.етѣбыся//<1>.етѣжеся//<1>.етѣждеся//<1>.етѣмися
  gramm: indic,praes,du,2p
 -flex: .хова//.ховась//.ховабось//.ховатись//.ховабысь//.ховажесь//.ховаждесь//.ховамись//.ховася//.ховабося//.ховатися//.ховабыся//.ховажеся//.ховаждеся//.ховамися//.ховѣ//.ховѣсь//.ховѣбось//.ховѣтись//.ховѣбысь//.ховѣжесь//.ховѣждесь//.ховѣмись//.ховѣся//.ховѣбося//.ховѣтися//.ховѣбыся//.ховѣжеся//.ховѣждеся//.ховѣмися
  gramm: indic,imperf,du,1p
 -flex: .ста//.стась//.стабось//.статись//.стабысь//.стажесь//.стаждесь//.стамись//.стася//.стабося//.статися//.стабыся//.стажеся//.стаждеся//.стамися//.стѣ//.стѣсь//.стѣбось//.стѣтись//.стѣбысь//.стѣжесь//.стѣждесь//.стѣмись//.стѣся//.стѣбося//.стѣтися//.стѣбыся//.стѣжеся//.стѣждеся//.стѣмися
  gramm: indic,imperf,du,3p
 -flex: .ста//.стась//.стабось//.статись//.стабысь//.стажесь//.стаждесь//.стамись//.стася//.стабося//.статися//.стабыся//.стажеся//.стаждеся//.стамися//.стѣ//.стѣсь//.стѣбось//.стѣтись//.стѣбысь//.стѣжесь//.стѣждесь//.стѣмись//.стѣся//.стѣбося//.стѣтися//.стѣбыся//.стѣжеся//.стѣждеся//.стѣмися
  gramm: indic,imperf,du,2p
 -flex: .сте//.стесь//.стебось//.стетись//.стебысь//.стежесь//.стеждесь//.стемись//.стеся//.стебося//.стетися//.стебыся//.стежеся//.стеждеся//.стемися
  gramm: indic,imperf,pl,2p
 -flex: .ху//.хусь//.хубось//.хутись//.хубысь//.хужесь//.хуждесь//.хумись//.хуся//.хубося//.хутися//.хубыся//.хужеся//.хуждеся//.хумися
  gramm: indic,imperf,pl,3p
 -flex: .хомъ//.хомъсь//.хомъбось//.хомътись//.хомъбысь//.хомъжесь//.хомъждесь//.хомъмись//.хомъся//.хомъбося//.хомътися//.хомъбыся//.хомъжеся//.хомъждеся//.хомъмися
  gramm: indic,imperf,pl,1p
 -flex: .лѣ//.лѣсь//.лѣбось//.лѣтись//.лѣбысь//.лѣжесь//.лѣждесь//.лѣмись//.лѣся//.лѣбося//.лѣтися//.лѣбыся//.лѣжеся//.лѣждеся//.лѣмися
  gramm: perf,du,f
 -flex: .хъ//.хъсь//.хъбось//.хътись//.хъбысь//.хъжесь//.хъждесь//.хъмись//.хъся//.хъбося//.хътися//.хъбыся//.хъжеся//.хъждеся//.хъмися
  gramm: indic,imperf,sg,1p
 -flex: .ше//.шесь//.шебось//.шетись//.шебысь//.шежесь//.шеждесь//.шемись//.шеся//.шебося//.шетися//.шебыся//.шежеся//.шеждеся//.шемися
  gramm: indic,imperf,sg,2p
 -flex: .ше//.шесь//.шебось//.шетись//.шебысь//.шежесь//.шеждесь//.шемись//.шеся//.шебося//.шетися//.шебыся//.шежеся//.шеждеся//.шемися
  gramm: indic,imperf,sg,3p
 -flex: .хова//.ховась//.ховабось//.ховатись//.ховабысь//.ховажесь//.ховаждесь//.ховамись//.ховася//.ховабося//.ховатися//.ховабыся//.ховажеся//.ховаждеся//.ховамися//.ховѣ//.ховѣсь//.ховѣбось//.ховѣтись//.ховѣбысь//.ховѣжесь//.ховѣждесь//.ховѣмись//.ховѣся//.ховѣбося//.ховѣтися//.ховѣбыся//.ховѣжеся//.ховѣждеся//.ховѣмися
  gramm: indic,aor,du,1p
 -flex: .ста//.стась//.стабось//.статись//.стабысь//.стажесь//.стаждесь//.стамись//.стася//.стабося//.статися//.стабыся//.стажеся//.стаждеся//.стамися//.стѣ//.стѣсь//.стѣбось//.стѣтись//.стѣбысь//.стѣжесь//.стѣждесь//.стѣмись//.стѣся//.стѣбося//.стѣтися//.стѣбыся//.стѣжеся//.стѣждеся//.стѣмися
  gramm: indic,aor,du,2p
 -flex: .ста//.стась//.стабось//.статись//.стабысь//.стажесь//.стаждесь//.стамись//.стася//.стабося//.статися//.стабыся//.стажеся//.стаждеся//.стамися//.стѣ//.стѣсь//.стѣбось//.стѣтись//.стѣбысь//.стѣжесь//.стѣждесь//.стѣмись//.стѣся//.стѣбося//.стѣтися//.стѣбыся//.стѣжеся//.стѣждеся//.стѣмися
  gramm: indic,aor,du,3p
 -flex: .лъ
  gramm: perf,sg,m
 -flex: <1>.имъ//<1>.имъсь//<1>.имъбось//<1>.имътись//<1>.имъбысь//<1>.имъжесь//<1>.имъждесь//<1>.имъмись//<1>.имъся//<1>.имъбося//<1>.имътися//<1>.имъбыся//<1>.имъжеся//<1>.имъждеся//<1>.имъмися//<1>.емъ//<1>.емъсь//<1>.емъбось//<1>.емътись//<1>.емъбысь//<1>.емъжесь//<1>.емъждесь//<1>.емъмись//<1>.емъся//<1>.емъбося//<1>.емътися//<1>.емъбыся//<1>.емъжеся//<1>.емъждеся//<1>.емъмися//<1>.име//<1>.имесь//<1>.имебось//<1>.иметись//<1>.имебысь//<1>.имежесь//<1>.имеждесь//<1>.имемись//<1>.имеся//<1>.имебося//<1>.иметися//<1>.имебыся//<1>.имежеся//<1>.имеждеся//<1>.имемися//<1>.еме//<1>.емесь//<1>.емебось//<1>.еметись//<1>.емебысь//<1>.емежесь//<1>.емеждесь//<1>.емемись//<1>.емеся//<1>.емебося//<1>.еметися//<1>.емебыся//<1>.емежеся//<1>.емеждеся//<1>.емемися
  gramm: imper,pl,1p
 -flex: .ша//.шась//.шабось//.шатись//.шабысь//.шажесь//.шаждесь//.шамись//.шася//.шабося//.шатися//.шабыся//.шажеся//.шаждеся//.шамися//.шѧ//.шѧсь//.шѧбось//.шѧтись//.шѧбысь//.шѧжесь//.шѧждесь//.шѧмись//.шѧся//.шѧбося//.шѧтися//.шѧбыся//.шѧжеся//.шѧждеся//.шѧмися
  gramm: indic,aor,pl,3p
 -flex: .сте//.стесь//.стебось//.стетись//.стебысь//.стежесь//.стеждесь//.стемись//.стеся//.стебося//.стетися//.стебыся//.стежеся//.стеждеся//.стемися
  gramm: indic,aor,pl,2p
 -flex: .хомъ//.хомъсь//.хомъбось//.хомътись//.хомъбысь//.хомъжесь//.хомъждесь//.хомъмись//.хомъся//.хомъбося//.хомътися//.хомъбыся//.хомъжеся//.хомъждеся//.хомъмися
  gramm: indic,aor,pl,1p
 -flex: <1>.ита//<1>.итась//<1>.итабось//<1>.итатись//<1>.итабысь//<1>.итажесь//<1>.итаждесь//<1>.итамись//<1>.итася//<1>.итабося//<1>.итатися//<1>.итабыся//<1>.итажеся//<1>.итаждеся//<1>.итамися//<1>.итѣ//<1>.итѣсь//<1>.итѣбось//<1>.итѣтись//<1>.итѣбысь//<1>.итѣжесь//<1>.итѣждесь//<1>.итѣмись//<1>.итѣся//<1>.итѣбося//<1>.итѣтися//<1>.итѣбыся//<1>.итѣжеся//<1>.итѣждеся//<1>.итѣмися
  gramm: imper,du,2p
 -flex: <1>.ива//<1>.ивась//<1>.ивабось//<1>.иватись//<1>.ивабысь//<1>.иважесь//<1>.иваждесь//<1>.ивамись//<1>.ивася//<1>.ивабося//<1>.иватися//<1>.ивабыся//<1>.иважеся//<1>.иваждеся//<1>.ивамися//<1>.ивѣ//<1>.ивѣсь//<1>.ивѣбось//<1>.ивѣтись//<1>.ивѣбысь//<1>.ивѣжесь//<1>.ивѣждесь//<1>.ивѣмись//<1>.ивѣся//<1>.ивѣбося//<1>.ивѣтися//<1>.ивѣбыся//<1>.ивѣжеся//<1>.ивѣждеся//<1>.ивѣмися//<1>.ева//<1>.евась//<1>.евабось//<1>.еватись//<1>.евабысь//<1>.еважесь//<1>.еваждесь//<1>.евамись//<1>.евася//<1>.евабося//<1>.еватися//<1>.евабыся//<1>.еважеся//<1>.еваждеся//<1>.евамися//<1>.евѣ//<1>.евѣсь//<1>.евѣбось//<1>.евѣтись//<1>.евѣбысь//<1>.евѣжесь//<1>.евѣждесь//<1>.евѣмись//<1>.евѣся//<1>.евѣбося//<1>.евѣтися//<1>.евѣбыся//<1>.евѣжеся//<1>.евѣждеся//<1>.евѣмися
  gramm: imper,du,1p
 -flex: .хъ//.хъсь//.хъбось//.хътись//.хъбысь//.хъжесь//.хъждесь//.хъмись//.хъся//.хъбося//.хътися//.хъбыся//.хъжеся//.хъждеся//.хъмися
  gramm: indic,aor,sg,1p
 -flex: <1>.ю//<1>.юсь//<1>.юбось//<1>.ютись//<1>.юбысь//<1>.южесь//<1>.юждесь//<1>.юмись//<1>.юся//<1>.юбося//<1>.ютися//<1>.юбыся//<1>.южеся//<1>.юждеся//<1>.юмися
  gramm: indic,praes,sg,1p
 -flex: <1>.еши//<1>.ешись//<1>.ешибось//<1>.ешитись//<1>.ешибысь//<1>.ешижесь//<1>.ешиждесь//<1>.ешимись//<1>.ешися//<1>.ешибося//<1>.ешитися//<1>.ешибыся//<1>.ешижеся//<1>.ешиждеся//<1>.ешимися
  gramm: indic,praes,sg,2p
 -flex: <1>.етъ//<1>.етъсь//<1>.етъбось//<1>.етътись//<1>.етъбысь//<1>.етъжесь//<1>.етъждесь//<1>.етъмись//<1>.етъся//<1>.етъбося//<1>.етътися//<1>.етъбыся//<1>.етъжеся//<1>.етъждеся//<1>.етъмися//<1>.е//<1>.есь//<1>.ебось//<1>.етись//<1>.ебысь//<1>.ежесь//<1>.еждесь//<1>.емись//<1>.еся//<1>.ебося//<1>.етися//<1>.ебыся//<1>.ежеся//<1>.еждеся//<1>.емися
  gramm: indic,praes,sg,3p
 -flex: .ла//.лась//.лабось//.латись//.лабысь//.лажесь//.лаждесь//.ламись//.лася//.лабося//.латися//.лабыся//.лажеся//.лаждеся//.ламися
  gramm: perf,du,m
 -flex: .лѣ//.лѣсь//.лѣбось//.лѣтись//.лѣбысь//.лѣжесь//.лѣждесь//.лѣмись//.лѣся//.лѣбося//.лѣтися//.лѣбыся//.лѣжеся//.лѣждеся//.лѣмися
  gramm: perf,du,n
 -flex: .ла//.лась//.лабось//.латись//.лабысь//.лажесь//.лаждесь//.ламись//.лася//.лабося//.латися//.лабыся//.лажеся//.лаждеся//.ламися
  gramm: perf,sg,f
-paradigm: V11e
 -flex: .ете//.етесь//.етебось//.ететись//.етебысь//.етежесь//.етеждесь//.етемись//.етеся//.етебося//.ететися//.етебыся//.етежеся//.етеждеся//.етемися
  gramm: indic,praes,pl,2p
 -flex: .ютъ//.ютъсь//.ютъбось//.ютътись//.ютъбысь//.ютъжесь//.ютъждесь//.ютъмись//.ютъся//.ютъбося//.ютътися//.ютъбыся//.ютъжеся//.ютъждеся//.ютъмися//.уть//.утьсь//.утьбось//.утьтись//.утьбысь//.утьжесь//.утьждесь//.утьмись//.уться//.утьбося//.утьтися//.утьбыся//.утьжеся//.утьждеся//.утьмися//.оу//.оусь//.оубось//.оутись//.оубысь//.оужесь//.оуждесь//.оумись//.оуся//.оубося//.оутися//.оубыся//.оужеся//.оуждеся//.оумися//.ю//.юсь//.юбось//.ютись//.юбысь//.южесь//.юждесь//.юмись//.юся//.юбося//.ютися//.юбыся//.южеся//.юждеся//.юмися
  gramm: indic,praes,pl,3p
 -flex: .емъ//.емъсь//.емъбось//.емътись//.емъбысь//.емъжесь//.емъждесь//.емъмись//.емъся//.емъбося//.емътися//.емъбыся//.емъжеся//.емъждеся//.емъмися//.еме//.емесь//.емебось//.еметись//.емебысь//.емежесь//.емеждесь//.емемись//.емеся//.емебося//.еметися//.емебыся//.емежеся//.емеждеся//.емемися
  gramm: indic,praes,pl,1p
 -flex: .ли//.лись//.либось//.литись//.либысь//.лижесь//.лиждесь//.лимись//.лися//.либося//.литися//.либыся//.лижеся//.лиждеся//.лимися
  gramm: perf,pl,m
 -flex: .ла//.лась//.лабось//.латись//.лабысь//.лажесь//.лаждесь//.ламись//.лася//.лабося//.латися//.лабыся//.лажеся//.лаждеся//.ламися
  gramm: perf,pl,n
 -flex: .лы//.лысь//.лыбось//.лытись//.лыбысь//.лыжесь//.лыждесь//.лымись//.лыся//.лыбося//.лытися//.лыбыся//.лыжеся//.лыждеся//.лымися
  gramm: perf,pl,f
 -flex: .ти//.тись//.тибось//.титись//.тибысь//.тижесь//.тиждесь//.тимись//.тися//.тибося//.титися//.тибыся//.тижеся//.тиждеся//.тимися//.ть//.тьсь//.тьбось//.тьтись//.тьбысь//.тьжесь//.тьждесь//.тьмись//.ться//.тьбося//.тьтися//.тьбыся//.тьжеся//.тьждеся//.тьмися
  gramm: inf
 -flex: .й//.йсь//.йбось//.йтись//.йбысь//.йжесь//.йждесь//.ймись//.йся//.йбося//.йтися//.йбыся//.йжеся//.йждеся//.ймися
  gramm: imper,sg,2p
 -flex: .й//.йсь//.йбось//.йтись//.йбысь//.йжесь//.йждесь//.ймись//.йся//.йбося//.йтися//.йбыся//.йжеся//.йждеся//.ймися
  gramm: imper,sg,3p
 -flex: .йте//.йтесь//.йтебось//.йтетись//.йтебысь//.йтежесь//.йтеждесь//.йтемись//.йтеся//.йтебося//.йтетися//.йтебыся//.йтежеся//.йтеждеся//.йтемися
  gramm: imper,pl,2p
 -flex: .ло//.лось//.лобось//.лотись//.лобысь//.ложесь//.лождесь//.ломись//.лося//.лобося//.лотися//.лобыся//.ложеся//.лождеся//.ломися
  gramm: perf,sg,n
 -flex: .
  gramm: indic,aor,sg,3p
 -flex: .
  gramm: indic,aor,sg,2p
 -flex: .ева//.евась//.евабось//.еватись//.евабысь//.еважесь//.еваждесь//.евамись//.евася//.евабося//.еватися//.евабыся//.еважеся//.еваждеся//.евамися//.евѣ//.евѣсь//.евѣбось//.евѣтись//.евѣбысь//.евѣжесь//.евѣждесь//.евѣмись//.евѣся//.евѣбося//.евѣтися//.евѣбыся//.евѣжеся//.евѣждеся//.евѣмися
  gramm: indic,praes,du,1p
 -flex: .ета//.етась//.етабось//.етатись//.етабысь//.етажесь//.етаждесь//.етамись//.етася//.етабося//.етатися//.етабыся//.етажеся//.етаждеся//.етамися//.етѣ//.етѣсь//.етѣбось//.етѣтись//.етѣбысь//.етѣжесь//.етѣждесь//.етѣмись//.етѣся//.етѣбося//.етѣтися//.етѣбыся//.етѣжеся//.етѣждеся//.етѣмися
  gramm: indic,praes,du,3p
 -flex: .ета//.етась//.етабось//.етатись//.етабысь//.етажесь//.етаждесь//.етамись//.етася//.етабося//.етатися//.етабыся//.етажеся//.етаждеся//.етамися//.етѣ//.етѣсь//.етѣбось//.етѣтись//.етѣбысь//.етѣжесь//.етѣждесь//.етѣмись//.етѣся//.етѣбося//.етѣтися//.етѣбыся//.етѣжеся//.етѣждеся//.етѣмися
  gramm: indic,praes,du,2p
 -flex: <1>.яхова//<1>.яховась//<1>.яховабось//<1>.яховатись//<1>.яховабысь//<1>.яховажесь//<1>.яховаждесь//<1>.яховамись//<1>.яховася//<1>.яховабося//<1>.яховатися//<1>.яховабыся//<1>.яховажеся//<1>.яховаждеся//<1>.яховамися//<1>.яховѣ//<1>.яховѣсь//<1>.яховѣбось//<1>.яховѣтись//<1>.яховѣбысь//<1>.яховѣжесь//<1>.яховѣждесь//<1>.яховѣмись//<1>.яховѣся//<1>.яховѣбося//<1>.яховѣтися//<1>.яховѣбыся//<1>.яховѣжеся//<1>.яховѣждеся//<1>.яховѣмися
  gramm: indic,imperf,du,1p
 -flex: <1>.яста//<1>.ястась//<1>.ястабось//<1>.ястатись//<1>.ястабысь//<1>.ястажесь//<1>.ястаждесь//<1>.ястамись//<1>.ястася//<1>.ястабося//<1>.ястатися//<1>.ястабыся//<1>.ястажеся//<1>.ястаждеся//<1>.ястамися//<1>.ястѣ//<1>.ястѣсь//<1>.ястѣбось//<1>.ястѣтись//<1>.ястѣбысь//<1>.ястѣжесь//<1>.ястѣждесь//<1>.ястѣмись//<1>.ястѣся//<1>.ястѣбося//<1>.ястѣтися//<1>.ястѣбыся//<1>.ястѣжеся//<1>.ястѣждеся//<1>.ястѣмися
  gramm: indic,imperf,du,3p
 -flex: <1>.яста//<1>.ястась//<1>.ястабось//<1>.ястатись//<1>.ястабысь//<1>.ястажесь//<1>.ястаждесь//<1>.ястамись//<1>.ястася//<1>.ястабося//<1>.ястатися//<1>.ястабыся//<1>.ястажеся//<1>.ястаждеся//<1>.ястамися//<1>.ястѣ//<1>.ястѣсь//<1>.ястѣбось//<1>.ястѣтись//<1>.ястѣбысь//<1>.ястѣжесь//<1>.ястѣждесь//<1>.ястѣмись//<1>.ястѣся//<1>.ястѣбося//<1>.ястѣтися//<1>.ястѣбыся//<1>.ястѣжеся//<1>.ястѣждеся//<1>.ястѣмися
  gramm: indic,imperf,du,2p
 -flex: <1>.ясте//<1>.ястесь//<1>.ястебось//<1>.ястетись//<1>.ястебысь//<1>.ястежесь//<1>.ястеждесь//<1>.ястемись//<1>.ястеся//<1>.ястебося//<1>.ястетися//<1>.ястебыся//<1>.ястежеся//<1>.ястеждеся//<1>.ястемися
  gramm: indic,imperf,pl,2p
 -flex: <1>.яху//<1>.яхусь//<1>.яхубось//<1>.яхутись//<1>.яхубысь//<1>.яхужесь//<1>.яхуждесь//<1>.яхумись//<1>.яхуся//<1>.яхубося//<1>.яхутися//<1>.яхубыся//<1>.яхужеся//<1>.яхуждеся//<1>.яхумися
  gramm: indic,imperf,pl,3p
 -flex: <1>.яхомъ//<1>.яхомъсь//<1>.яхомъбось//<1>.яхомътись//<1>.яхомъбысь//<1>.яхомъжесь//<1>.яхомъждесь//<1>.яхомъмись//<1>.яхомъся//<1>.яхомъбося//<1>.яхомътися//<1>.яхомъбыся//<1>.яхомъжеся//<1>.яхомъждеся//<1>.яхомъмися
  gramm: indic,imperf,pl,1p
 -flex: .лѣ//.лѣсь//.лѣбось//.лѣтись//.лѣбысь//.лѣжесь//.лѣждесь//.лѣмись//.лѣся//.лѣбося//.лѣтися//.лѣбыся//.лѣжеся//.лѣждеся//.лѣмися
  gramm: perf,du,f
 -flex: <1>.яхъ//<1>.яхъсь//<1>.яхъбось//<1>.яхътись//<1>.яхъбысь//<1>.яхъжесь//<1>.яхъждесь//<1>.яхъмись//<1>.яхъся//<1>.яхъбося//<1>.яхътися//<1>.яхъбыся//<1>.яхъжеся//<1>.яхъждеся//<1>.яхъмися
  gramm: indic,imperf,sg,1p
 -flex: <1>.яше//<1>.яшесь//<1>.яшебось//<1>.яшетись//<1>.яшебысь//<1>.яшежесь//<1>.яшеждесь//<1>.яшемись//<1>.яшеся//<1>.яшебося//<1>.яшетися//<1>.яшебыся//<1>.яшежеся//<1>.яшеждеся//<1>.яшемися
  gramm: indic,imperf,sg,2p
 -flex: <1>.яше//<1>.яшесь//<1>.яшебось//<1>.яшетись//<1>.яшебысь//<1>.яшежесь//<1>.яшеждесь//<1>.яшемись//<1>.яшеся//<1>.яшебося//<1>.яшетися//<1>.яшебыся//<1>.яшежеся//<1>.яшеждеся//<1>.яшемися
  gramm: indic,imperf,sg,3p
 -flex: .хова//.ховась//.ховабось//.ховатись//.ховабысь//.ховажесь//.ховаждесь//.ховамись//.ховася//.ховабося//.ховатися//.ховабыся//.ховажеся//.ховаждеся//.ховамися//.ховѣ//.ховѣсь//.ховѣбось//.ховѣтись//.ховѣбысь//.ховѣжесь//.ховѣждесь//.ховѣмись//.ховѣся//.ховѣбося//.ховѣтися//.ховѣбыся//.ховѣжеся//.ховѣждеся//.ховѣмися
  gramm: indic,aor,du,1p
 -flex: .ста//.стась//.стабось//.статись//.стабысь//.стажесь//.стаждесь//.стамись//.стася//.стабося//.статися//.стабыся//.стажеся//.стаждеся//.стамися//.стѣ//.стѣсь//.стѣбось//.стѣтись//.стѣбысь//.стѣжесь//.стѣждесь//.стѣмись//.стѣся//.стѣбося//.стѣтися//.стѣбыся//.стѣжеся//.стѣждеся//.стѣмися
  gramm: indic,aor,du,2p
 -flex: .ста//.стась//.стабось//.статись//.стабысь//.стажесь//.стаждесь//.стамись//.стася//.стабося//.статися//.стабыся//.стажеся//.стаждеся//.стамися//.стѣ//.стѣсь//.стѣбось//.стѣтись//.стѣбысь//.стѣжесь//.стѣждесь//.стѣмись//.стѣся//.стѣбося//.стѣтися//.стѣбыся//.стѣжеся//.стѣждеся//.стѣмися
  gramm: indic,aor,du,3p
 -flex: .лъ
  gramm: perf,sg,m
 -flex: .имъ//.имъсь//.имъбось//.имътись//.имъбысь//.имъжесь//.имъждесь//.имъмись//.имъся//.имъбося//.имътися//.имъбыся//.имъжеся//.имъждеся//.имъмися//.емъ//.емъсь//.емъбось//.емътись//.емъбысь//.емъжесь//.емъждесь//.емъмись//.емъся//.емъбося//.емътися//.емъбыся//.емъжеся//.емъждеся//.емъмися//.име//.имесь//.имебось//.иметись//.имебысь//.имежесь//.имеждесь//.имемись//.имеся//.имебося//.иметися//.имебыся//.имежеся//.имеждеся//.имемися//.еме//.емесь//.емебось//.еметись//.емебысь//.емежесь//.емеждесь//.емемись//.емеся//.емебося//.еметися//.емебыся//.емежеся//.емеждеся//.емемися
  gramm: imper,pl,1p
 -flex: .ша//.шась//.шабось//.шатись//.шабысь//.шажесь//.шаждесь//.шамись//.шася//.шабося//.шатися//.шабыся//.шажеся//.шаждеся//.шамися//.шѧ//.шѧсь//.шѧбось//.шѧтись//.шѧбысь//.шѧжесь//.шѧждесь//.шѧмись//.шѧся//.шѧбося//.шѧтися//.шѧбыся//.шѧжеся//.шѧждеся//.шѧмися
  gramm: indic,aor,pl,3p
 -flex: .сте//.стесь//.стебось//.стетись//.стебысь//.стежесь//.стеждесь//.стемись//.стеся//.стебося//.стетися//.стебыся//.стежеся//.стеждеся//.стемися
  gramm: indic,aor,pl,2p
 -flex: .хомъ//.хомъсь//.хомъбось//.хомътись//.хомъбысь//.хомъжесь//.хомъждесь//.хомъмись//.хомъся//.хомъбося//.хомътися//.хомъбыся//.хомъжеся//.хомъждеся//.хомъмися
  gramm: indic,aor,pl,1p
 -flex: .ита//.итась//.итабось//.итатись//.итабысь//.итажесь//.итаждесь//.итамись//.итася//.итабося//.итатися//.итабыся//.итажеся//.итаждеся//.итамися//.итѣ//.итѣсь//.итѣбось//.итѣтись//.итѣбысь//.итѣжесь//.итѣждесь//.итѣмись//.итѣся//.итѣбося//.итѣтися//.итѣбыся//.итѣжеся//.итѣждеся//.итѣмися
  gramm: imper,du,2p
 -flex: .ива//.ивась//.ивабось//.иватись//.ивабысь//.иважесь//.иваждесь//.ивамись//.ивася//.ивабося//.иватися//.ивабыся//.иважеся//.иваждеся//.ивамися//.ивѣ//.ивѣсь//.ивѣбось//.ивѣтись//.ивѣбысь//.ивѣжесь//.ивѣждесь//.ивѣмись//.ивѣся//.ивѣбося//.ивѣтися//.ивѣбыся//.ивѣжеся//.ивѣждеся//.ивѣмися//.ева//.евась//.евабось//.еватись//.евабысь//.еважесь//.еваждесь//.евамись//.евася//.евабося//.еватися//.евабыся//.еважеся//.еваждеся//.евамися//.евѣ//.евѣсь//.евѣбось//.евѣтись//.евѣбысь//.евѣжесь//.евѣждесь//.евѣмись//.евѣся//.евѣбося//.евѣтися//.евѣбыся//.евѣжеся//.евѣждеся//.евѣмися
  gramm: imper,du,1p
 -flex: .хъ//.хъсь//.хъбось//.хътись//.хъбысь//.хъжесь//.хъждесь//.хъмись//.хъся//.хъбося//.хътися//.хъбыся//.хъжеся//.хъждеся//.хъмися
  gramm: indic,aor,sg,1p
 -flex: .ю//.юсь//.юбось//.ютись//.юбысь//.южесь//.юждесь//.юмись//.юся//.юбося//.ютися//.юбыся//.южеся//.юждеся//.юмися
  gramm: indic,praes,sg,1p
 -flex: .еши//.ешись//.ешибось//.ешитись//.ешибысь//.ешижесь//.ешиждесь//.ешимись//.ешися//.ешибося//.ешитися//.ешибыся//.ешижеся//.ешиждеся//.ешимися
  gramm: indic,praes,sg,2p
 -flex: .етъ//.етъсь//.етъбось//.етътись//.етъбысь//.етъжесь//.етъждесь//.етъмись//.етъся//.етъбося//.етътися//.етъбыся//.етъжеся//.етъждеся//.етъмися//.е//.есь//.ебось//.етись//.ебысь//.ежесь//.еждесь//.емись//.еся//.ебося//.етися//.ебыся//.ежеся//.еждеся//.емися
  gramm: indic,praes,sg,3p
 -flex: .ла//.лась//.лабось//.латись//.лабысь//.лажесь//.лаждесь//.ламись//.лася//.лабося//.латися//.лабыся//.лажеся//.лаждеся//.ламися
  gramm: perf,du,m
 -flex: .лѣ//.лѣсь//.лѣбось//.лѣтись//.лѣбысь//.лѣжесь//.лѣждесь//.лѣмись//.лѣся//.лѣбося//.лѣтися//.лѣбыся//.лѣжеся//.лѣждеся//.лѣмися
  gramm: perf,du,n
 -flex: .ла//.лась//.лабось//.латись//.лабысь//.лажесь//.лаждесь//.ламись//.лася//.лабося//.латися//.лабыся//.лажеся//.лаждеся//.ламися
  gramm: perf,sg,f
-paradigm: V11a
 -flex: .ете//.етесь//.етебось//.ететись//.етебысь//.етежесь//.етеждесь//.етемись//.етеся//.етебося//.ететися//.етебыся//.етежеся//.етеждеся//.етемися
  gramm: indic,praes,pl,2p
 -flex: .ютъ//.ютъсь//.ютъбось//.ютътись//.ютъбысь//.ютъжесь//.ютъждесь//.ютъмись//.ютъся//.ютъбося//.ютътися//.ютъбыся//.ютъжеся//.ютъждеся//.ютъмися//.уть//.утьсь//.утьбось//.утьтись//.утьбысь//.утьжесь//.утьждесь//.утьмись//.уться//.утьбося//.утьтися//.утьбыся//.утьжеся//.утьждеся//.утьмися//.оу//.оусь//.оубось//.оутись//.оубысь//.оужесь//.оуждесь//.оумись//.оуся//.оубося//.оутися//.оубыся//.оужеся//.оуждеся//.оумися//.ю//.юсь//.юбось//.ютись//.юбысь//.южесь//.юждесь//.юмись//.юся//.юбося//.ютися//.юбыся//.южеся//.юждеся//.юмися
  gramm: indic,praes,pl,3p
 -flex: .емъ//.емъсь//.емъбось//.емътись//.емъбысь//.емъжесь//.емъждесь//.емъмись//.емъся//.емъбося//.емътися//.емъбыся//.емъжеся//.емъждеся//.емъмися//.еме//.емесь//.емебось//.еметись//.емебысь//.емежесь//.емеждесь//.емемись//.емеся//.емебося//.еметися//.емебыся//.емежеся//.емеждеся//.емемися
  gramm: indic,praes,pl,1p
 -flex: .ли//.лись//.либось//.литись//.либысь//.лижесь//.лиждесь//.лимись//.лися//.либося//.литися//.либыся//.лижеся//.лиждеся//.лимися
  gramm: perf,pl,m
 -flex: .ла//.лась//.лабось//.латись//.лабысь//.лажесь//.лаждесь//.ламись//.лася//.лабося//.латися//.лабыся//.лажеся//.лаждеся//.ламися
  gramm: perf,pl,n
 -flex: .лы//.лысь//.лыбось//.лытись//.лыбысь//.лыжесь//.лыждесь//.лымись//.лыся//.лыбося//.лытися//.лыбыся//.лыжеся//.лыждеся//.лымися
  gramm: perf,pl,f
 -flex: .ти//.тись//.тибось//.титись//.тибысь//.тижесь//.тиждесь//.тимись//.тися//.тибося//.титися//.тибыся//.тижеся//.тиждеся//.тимися//.ть//.тьсь//.тьбось//.тьтись//.тьбысь//.тьжесь//.тьждесь//.тьмись//.ться//.тьбося//.тьтися//.тьбыся//.тьжеся//.тьждеся//.тьмися
  gramm: inf
 -flex: .й//.йсь//.йбось//.йтись//.йбысь//.йжесь//.йждесь//.ймись//.йся//.йбося//.йтися//.йбыся//.йжеся//.йждеся//.ймися
  gramm: imper,sg,2p
 -flex: .й//.йсь//.йбось//.йтись//.йбысь//.йжесь//.йждесь//.ймись//.йся//.йбося//.йтися//.йбыся//.йжеся//.йждеся//.ймися
  gramm: imper,sg,3p
 -flex: .йте//.йтесь//.йтебось//.йтетись//.йтебысь//.йтежесь//.йтеждесь//.йтемись//.йтеся//.йтебося//.йтетися//.йтебыся//.йтежеся//.йтеждеся//.йтемися
  gramm: imper,pl,2p
 -flex: .ло//.лось//.лобось//.лотись//.лобысь//.ложесь//.лождесь//.ломись//.лося//.лобося//.лотися//.лобыся//.ложеся//.лождеся//.ломися
  gramm: perf,sg,n
 -flex: .
  gramm: indic,aor,sg,3p
 -flex: .
  gramm: indic,aor,sg,2p
 -flex: .ева//.евась//.евабось//.еватись//.евабысь//.еважесь//.еваждесь//.евамись//.евася//.евабося//.еватися//.евабыся//.еважеся//.еваждеся//.евамися//.евѣ//.евѣсь//.евѣбось//.евѣтись//.евѣбысь//.евѣжесь//.евѣждесь//.евѣмись//.евѣся//.евѣбося//.евѣтися//.евѣбыся//.евѣжеся//.евѣждеся//.евѣмися
  gramm: indic,praes,du,1p
 -flex: .ета//.етась//.етабось//.етатись//.етабысь//.етажесь//.етаждесь//.етамись//.етася//.етабося//.етатися//.етабыся//.етажеся//.етаждеся//.етамися//.етѣ//.етѣсь//.етѣбось//.етѣтись//.етѣбысь//.етѣжесь//.етѣждесь//.етѣмись//.етѣся//.етѣбося//.етѣтися//.етѣбыся//.етѣжеся//.етѣждеся//.етѣмися
  gramm: indic,praes,du,3p
 -flex: .ета//.етась//.етабось//.етатись//.етабысь//.етажесь//.етаждесь//.етамись//.етася//.етабося//.етатися//.етабыся//.етажеся//.етаждеся//.етамися//.етѣ//.етѣсь//.етѣбось//.етѣтись//.етѣбысь//.етѣжесь//.етѣждесь//.етѣмись//.етѣся//.етѣбося//.етѣтися//.етѣбыся//.етѣжеся//.етѣждеся//.етѣмися
  gramm: indic,praes,du,2p
 -flex: .хова//.ховась//.ховабось//.ховатись//.ховабысь//.ховажесь//.ховаждесь//.ховамись//.ховася//.ховабося//.ховатися//.ховабыся//.ховажеся//.ховаждеся//.ховамися//.ховѣ//.ховѣсь//.ховѣбось//.ховѣтись//.ховѣбысь//.ховѣжесь//.ховѣждесь//.ховѣмись//.ховѣся//.ховѣбося//.ховѣтися//.ховѣбыся//.ховѣжеся//.ховѣждеся//.ховѣмися
  gramm: indic,imperf,du,1p
 -flex: .ста//.стась//.стабось//.статись//.стабысь//.стажесь//.стаждесь//.стамись//.стася//.стабося//.статися//.стабыся//.стажеся//.стаждеся//.стамися//.стѣ//.стѣсь//.стѣбось//.стѣтись//.стѣбысь//.стѣжесь//.стѣждесь//.стѣмись//.стѣся//.стѣбося//.стѣтися//.стѣбыся//.стѣжеся//.стѣждеся//.стѣмися
  gramm: indic,imperf,du,3p
 -flex: .ста//.стась//.стабось//.статись//.стабысь//.стажесь//.стаждесь//.стамись//.стася//.стабося//.статися//.стабыся//.стажеся//.стаждеся//.стамися//.стѣ//.стѣсь//.стѣбось//.стѣтись//.стѣбысь//.стѣжесь//.стѣждесь//.стѣмись//.стѣся//.стѣбося//.стѣтися//.стѣбыся//.стѣжеся//.стѣждеся//.стѣмися
  gramm: indic,imperf,du,2p
 -flex: .сте//.стесь//.стебось//.стетись//.стебысь//.стежесь//.стеждесь//.стемись//.стеся//.стебося//.стетися//.стебыся//.стежеся//.стеждеся//.стемися
  gramm: indic,imperf,pl,2p
 -flex: .ху//.хусь//.хубось//.хутись//.хубысь//.хужесь//.хуждесь//.хумись//.хуся//.хубося//.хутися//.хубыся//.хужеся//.хуждеся//.хумися
  gramm: indic,imperf,pl,3p
 -flex: .хомъ//.хомъсь//.хомъбось//.хомътись//.хомъбысь//.хомъжесь//.хомъждесь//.хомъмись//.хомъся//.хомъбося//.хомътися//.хомъбыся//.хомъжеся//.хомъждеся//.хомъмися
  gramm: indic,imperf,pl,1p
 -flex: .лѣ//.лѣсь//.лѣбось//.лѣтись//.лѣбысь//.лѣжесь//.лѣждесь//.лѣмись//.лѣся//.лѣбося//.лѣтися//.лѣбыся//.лѣжеся//.лѣждеся//.лѣмися
  gramm: perf,du,f
 -flex: .хъ//.хъсь//.хъбось//.хътись//.хъбысь//.хъжесь//.хъждесь//.хъмись//.хъся//.хъбося//.хътися//.хъбыся//.хъжеся//.хъждеся//.хъмися
  gramm: indic,imperf,sg,1p
 -flex: .ше//.шесь//.шебось//.шетись//.шебысь//.шежесь//.шеждесь//.шемись//.шеся//.шебося//.шетися//.шебыся//.шежеся//.шеждеся//.шемися
  gramm: indic,imperf,sg,2p
 -flex: .ше//.шесь//.шебось//.шетись//.шебысь//.шежесь//.шеждесь//.шемись//.шеся//.шебося//.шетися//.шебыся//.шежеся//.шеждеся//.шемися
  gramm: indic,imperf,sg,3p
 -flex: .хова//.ховась//.ховабось//.ховатись//.ховабысь//.ховажесь//.ховаждесь//.ховамись//.ховася//.ховабося//.ховатися//.ховабыся//.ховажеся//.ховаждеся//.ховамися//.ховѣ//.ховѣсь//.ховѣбось//.ховѣтись//.ховѣбысь//.ховѣжесь//.ховѣждесь//.ховѣмись//.ховѣся//.ховѣбося//.ховѣтися//.ховѣбыся//.ховѣжеся//.ховѣждеся//.ховѣмися
  gramm: indic,aor,du,1p
 -flex: .ста//.стась//.стабось//.статись//.стабысь//.стажесь//.стаждесь//.стамись//.стася//.стабося//.статися//.стабыся//.стажеся//.стаждеся//.стамися//.стѣ//.стѣсь//.стѣбось//.стѣтись//.стѣбысь//.стѣжесь//.стѣждесь//.стѣмись//.стѣся//.стѣбося//.стѣтися//.стѣбыся//.стѣжеся//.стѣждеся//.стѣмися
  gramm: indic,aor,du,2p
 -flex: .ста//.стась//.стабось//.статись//.стабысь//.стажесь//.стаждесь//.стамись//.стася//.стабося//.статися//.стабыся//.стажеся//.стаждеся//.стамися//.стѣ//.стѣсь//.стѣбось//.стѣтись//.стѣбысь//.стѣжесь//.стѣждесь//.стѣмись//.стѣся//.стѣбося//.стѣтися//.стѣбыся//.стѣжеся//.стѣждеся//.стѣмися
  gramm: indic,aor,du,3p
 -flex: .лъ
  gramm: perf,sg,m
 -flex: .имъ//.имъсь//.имъбось//.имътись//.имъбысь//.имъжесь//.имъждесь//.имъмись//.имъся//.имъбося//.имътися//.имъбыся//.имъжеся//.имъждеся//.имъмися//.емъ//.емъсь//.емъбось//.емътись//.емъбысь//.емъжесь//.емъждесь//.емъмись//.емъся//.емъбося//.емътися//.емъбыся//.емъжеся//.емъждеся//.емъмися//.име//.имесь//.имебось//.иметись//.имебысь//.имежесь//.имеждесь//.имемись//.имеся//.имебося//.иметися//.имебыся//.имежеся//.имеждеся//.имемися//.еме//.емесь//.емебось//.еметись//.емебысь//.емежесь//.емеждесь//.емемись//.емеся//.емебося//.еметися//.емебыся//.емежеся//.емеждеся//.емемися
  gramm: imper,pl,1p
 -flex: .ша//.шась//.шабось//.шатись//.шабысь//.шажесь//.шаждесь//.шамись//.шася//.шабося//.шатися//.шабыся//.шажеся//.шаждеся//.шамися//.шѧ//.шѧсь//.шѧбось//.шѧтись//.шѧбысь//.шѧжесь//.шѧждесь//.шѧмись//.шѧся//.шѧбося//.шѧтися//.шѧбыся//.шѧжеся//.шѧждеся//.шѧмися
  gramm: indic,aor,pl,3p
 -flex: .сте//.стесь//.стебось//.стетись//.стебысь//.стежесь//.стеждесь//.стемись//.стеся//.стебося//.стетися//.стебыся//.стежеся//.стеждеся//.стемися
  gramm: indic,aor,pl,2p
 -flex: .хомъ//.хомъсь//.хомъбось//.хомътись//.хомъбысь//.хомъжесь//.хомъждесь//.хомъмись//.хомъся//.хомъбося//.хомътися//.хомъбыся//.хомъжеся//.хомъждеся//.хомъмися
  gramm: indic,aor,pl,1p
 -flex: .ита//.итась//.итабось//.итатись//.итабысь//.итажесь//.итаждесь//.итамись//.итася//.итабося//.итатися//.итабыся//.итажеся//.итаждеся//.итамися//.итѣ//.итѣсь//.итѣбось//.итѣтись//.итѣбысь//.итѣжесь//.итѣждесь//.итѣмись//.итѣся//.итѣбося//.итѣтися//.итѣбыся//.итѣжеся//.итѣждеся//.итѣмися
  gramm: imper,du,2p
 -flex: .ива//.ивась//.ивабось//.иватись//.ивабысь//.иважесь//.иваждесь//.ивамись//.ивася//.ивабося//.иватися//.ивабыся//.иважеся//.иваждеся//.ивамися//.ивѣ//.ивѣсь//.ивѣбось//.ивѣтись//.ивѣбысь//.ивѣжесь//.ивѣждесь//.ивѣмись//.ивѣся//.ивѣбося//.ивѣтися//.ивѣбыся//.ивѣжеся//.ивѣждеся//.ивѣмися//.ева//.евась//.евабось//.еватись//.евабысь//.еважесь//.еваждесь//.евамись//.евася//.евабося//.еватися//.евабыся//.еважеся//.еваждеся//.евамися//.евѣ//.евѣсь//.евѣбось//.евѣтись//.евѣбысь//.евѣжесь//.евѣждесь//.евѣмись//.евѣся//.евѣбося//.евѣтися//.евѣбыся//.евѣжеся//.евѣждеся//.евѣмися
  gramm: imper,du,1p
 -flex: .хъ//.хъсь//.хъбось//.хътись//.хъбысь//.хъжесь//.хъждесь//.хъмись//.хъся//.хъбося//.хътися//.хъбыся//.хъжеся//.хъждеся//.хъмися
  gramm: indic,aor,sg,1p
 -flex: .ю//.юсь//.юбось//.ютись//.юбысь//.южесь//.юждесь//.юмись//.юся//.юбося//.ютися//.юбыся//.южеся//.юждеся//.юмися
  gramm: indic,praes,sg,1p
 -flex: .еши//.ешись//.ешибось//.ешитись//.ешибысь//.ешижесь//.ешиждесь//.ешимись//.ешися//.ешибося//.ешитися//.ешибыся//.ешижеся//.ешиждеся//.ешимися
  gramm: indic,praes,sg,2p
 -flex: .етъ//.етъсь//.етъбось//.етътись//.етъбысь//.етъжесь//.етъждесь//.етъмись//.етъся//.етъбося//.етътися//.етъбыся//.етъжеся//.етъждеся//.етъмися//.е//.есь//.ебось//.етись//.ебысь//.ежесь//.еждесь//.емись//.еся//.ебося//.етися//.ебыся//.ежеся//.еждеся//.емися
  gramm: indic,praes,sg,3p
 -flex: .ла//.лась//.лабось//.латись//.лабысь//.лажесь//.лаждесь//.ламись//.лася//.лабося//.латися//.лабыся//.лажеся//.лаждеся//.ламися
  gramm: perf,du,m
 -flex: .лѣ//.лѣсь//.лѣбось//.лѣтись//.лѣбысь//.лѣжесь//.лѣждесь//.лѣмись//.лѣся//.лѣбося//.лѣтися//.лѣбыся//.лѣжеся//.лѣждеся//.лѣмися
  gramm: perf,du,n
 -flex: .ла//.лась//.лабось//.латись//.лабысь//.лажесь//.лаждесь//.ламись//.лася//.лабося//.латися//.лабыся//.лажеся//.лаждеся//.ламися
  gramm: perf,sg,f
-paradigm: V13k
 -flex: .нете//.нетесь//.нетебось//.нететись//.нетебысь//.нетежесь//.нетеждесь//.нетемись//.нетеся//.нетебося//.нететися//.нетебыся//.нетежеся//.нетеждеся//.нетемися
  gramm: indic,praes,pl,2p
 -flex: .нутъ//.нутъсь//.нутъбось//.нутътись//.нутъбысь//.нутъжесь//.нутъждесь//.нутъмись//.нутъся//.нутъбося//.нутътися//.нутъбыся//.нутъжеся//.нутъждеся//.нутъмися//.нуть//.нутьсь//.нутьбось//.нутьтись//.нутьбысь//.нутьжесь//.нутьждесь//.нутьмись//.нуться//.нутьбося//.нутьтися//.нутьбыся//.нутьжеся//.нутьждеся//.нутьмися//.ноу//.ноусь//.ноубось//.ноутись//.ноубысь//.ноужесь//.ноуждесь//.ноумись//.ноуся//.ноубося//.ноутися//.ноубыся//.ноужеся//.ноуждеся//.ноумися//.ню//.нюсь//.нюбось//.нютись//.нюбысь//.нюжесь//.нюждесь//.нюмись//.нюся//.нюбося//.нютися//.нюбыся//.нюжеся//.нюждеся//.нюмися
  gramm: indic,praes,pl,3p
 -flex: .немъ//.немъсь//.немъбось//.немътись//.немъбысь//.немъжесь//.немъждесь//.немъмись//.немъся//.немъбося//.немътися//.немъбыся//.немъжеся//.немъждеся//.немъмися//.неме//.немесь//.немебось//.неметись//.немебысь//.немежесь//.немеждесь//.немемись//.немеся//.немебося//.неметися//.немебыся//.немежеся//.немеждеся//.немемися
  gramm: indic,praes,pl,1p
 -flex: .ли//.лись//.либось//.литись//.либысь//.лижесь//.лиждесь//.лимись//.лися//.либося//.литися//.либыся//.лижеся//.лиждеся//.лимися//.нули//.нулись//.нулибось//.нулитись//.нулибысь//.нулижесь//.нулиждесь//.нулимись//.нулися//.нулибося//.нулитися//.нулибыся//.нулижеся//.нулиждеся//.нулимися
  gramm: perf,pl,m
 -flex: .ла//.лась//.лабось//.латись//.лабысь//.лажесь//.лаждесь//.ламись//.лася//.лабося//.латися//.лабыся//.лажеся//.лаждеся//.ламися//.нула//.нулась//.нулабось//.нулатись//.нулабысь//.нулажесь//.нулаждесь//.нуламись//.нулася//.нулабося//.нулатися//.нулабыся//.нулажеся//.нулаждеся//.нуламися
  gramm: perf,pl,n
 -flex: .лы//.лысь//.лыбось//.лытись//.лыбысь//.лыжесь//.лыждесь//.лымись//.лыся//.лыбося//.лытися//.лыбыся//.лыжеся//.лыждеся//.лымися//.нулы//.нулысь//.нулыбось//.нулытись//.нулыбысь//.нулыжесь//.нулыждесь//.нулымись//.нулыся//.нулыбося//.нулытися//.нулыбыся//.нулыжеся//.нулыждеся//.нулымися
  gramm: perf,pl,f
 -flex: .нути//.нутись//.нутибось//.нутитись//.нутибысь//.нутижесь//.нутиждесь//.нутимись//.нутися//.нутибося//.нутитися//.нутибыся//.нутижеся//.нутиждеся//.нутимися//.нуть//.нутьсь//.нутьбось//.нутьтись//.нутьбысь//.нутьжесь//.нутьждесь//.нутьмись//.нуться//.нутьбося//.нутьтися//.нутьбыся//.нутьжеся//.нутьждеся//.нутьмися
  gramm: inf
 -flex: .ни//.нись//.нибось//.нитись//.нибысь//.нижесь//.ниждесь//.нимись//.нися//.нибося//.нитися//.нибыся//.нижеся//.ниждеся//.нимися
  gramm: imper,sg,2p
 -flex: .ни//.нись//.нибось//.нитись//.нибысь//.нижесь//.ниждесь//.нимись//.нися//.нибося//.нитися//.нибыся//.нижеся//.ниждеся//.нимися
  gramm: imper,sg,3p
 -flex: .ните//.нитесь//.нитебось//.нитетись//.нитебысь//.нитежесь//.нитеждесь//.нитемись//.нитеся//.нитебося//.нитетися//.нитебыся//.нитежеся//.нитеждеся//.нитемися
  gramm: imper,pl,2p
 -flex: .ло//.лось//.лобось//.лотись//.лобысь//.ложесь//.лождесь//.ломись//.лося//.лобося//.лотися//.лобыся//.ложеся//.лождеся//.ломися//.нуло//.нулось//.нулобось//.нулотись//.нулобысь//.нуложесь//.нулождесь//.нуломись//.нулося//.нулобося//.нулотися//.нулобыся//.нуложеся//.нулождеся//.нуломися
  gramm: perf,sg,n
 -flex: .ну//.нусь//.нубось//.нутись//.нубысь//.нужесь//.нуждесь//.нумись//.нуся//.нубося//.нутися//.нубыся//.нужеся//.нуждеся//.нумися//<1>.е//<1>.есь//<1>.ебось//<1>.етись//<1>.ебысь//<1>.ежесь//<1>.еждесь//<1>.емись//<1>.еся//<1>.ебося//<1>.етися//<1>.ебыся//<1>.ежеся//<1>.еждеся//<1>.емися
  gramm: indic,aor,sg,3p
 -flex: .ну//.нусь//.нубось//.нутись//.нубысь//.нужесь//.нуждесь//.нумись//.нуся//.нубося//.нутися//.нубыся//.нужеся//.нуждеся//.нумися//<1>.е//<1>.есь//<1>.ебось//<1>.етись//<1>.ебысь//<1>.ежесь//<1>.еждесь//<1>.емись//<1>.еся//<1>.ебося//<1>.етися//<1>.ебыся//<1>.ежеся//<1>.еждеся//<1>.емися
  gramm: indic,aor,sg,2p
 -flex: .нева//.невась//.невабось//.неватись//.невабысь//.неважесь//.неваждесь//.невамись//.невася//.невабося//.неватися//.невабыся//.неважеся//.неваждеся//.невамися//.невѣ//.невѣсь//.невѣбось//.невѣтись//.невѣбысь//.невѣжесь//.невѣждесь//.невѣмись//.невѣся//.невѣбося//.невѣтися//.невѣбыся//.невѣжеся//.невѣждеся//.невѣмися
  gramm: indic,praes,du,1p
 -flex: .нета//.нетась//.нетабось//.нетатись//.нетабысь//.нетажесь//.нетаждесь//.нетамись//.нетася//.нетабося//.нетатися//.нетабыся//.нетажеся//.нетаждеся//.нетамися//.нетѣ//.нетѣсь//.нетѣбось//.нетѣтись//.нетѣбысь//.нетѣжесь//.нетѣждесь//.нетѣмись//.нетѣся//.нетѣбося//.нетѣтися//.нетѣбыся//.нетѣжеся//.нетѣждеся//.нетѣмися
  gramm: indic,praes,du,3p
 -flex: .нета//.нетась//.нетабось//.нетатись//.нетабысь//.нетажесь//.нетаждесь//.нетамись//.нетася//.нетабося//.нетатися//.нетабыся//.нетажеся//.нетаждеся//.нетамися//.нетѣ//.нетѣсь//.нетѣбось//.нетѣтись//.нетѣбысь//.нетѣжесь//.нетѣждесь//.нетѣмись//.нетѣся//.нетѣбося//.нетѣтися//.нетѣбыся//.нетѣжеся//.нетѣждеся//.нетѣмися
  gramm: indic,praes,du,2p
 -flex: .няхова//.няховась//.няховабось//.няховатись//.няховабысь//.няховажесь//.няховаждесь//.няховамись//.няховася//.няховабося//.няховатися//.няховабыся//.няховажеся//.няховаждеся//.няховамися//.няховѣ//.няховѣсь//.няховѣбось//.няховѣтись//.няховѣбысь//.няховѣжесь//.няховѣждесь//.няховѣмись//.няховѣся//.няховѣбося//.няховѣтися//.няховѣбыся//.няховѣжеся//.няховѣждеся//.няховѣмися
  gramm: indic,imperf,du,1p
 -flex: .няста//.нястась//.нястабось//.нястатись//.нястабысь//.нястажесь//.нястаждесь//.нястамись//.нястася//.нястабося//.нястатися//.нястабыся//.нястажеся//.нястаждеся//.нястамися//.нястѣ//.нястѣсь//.нястѣбось//.нястѣтись//.нястѣбысь//.нястѣжесь//.нястѣждесь//.нястѣмись//.нястѣся//.нястѣбося//.нястѣтися//.нястѣбыся//.нястѣжеся//.нястѣждеся//.нястѣмися
  gramm: indic,imperf,du,3p
 -flex: .няста//.нястась//.нястабось//.нястатись//.нястабысь//.нястажесь//.нястаждесь//.нястамись//.нястася//.нястабося//.нястатися//.нястабыся//.нястажеся//.нястаждеся//.нястамися//.нястѣ//.нястѣсь//.нястѣбось//.нястѣтись//.нястѣбысь//.нястѣжесь//.нястѣждесь//.нястѣмись//.нястѣся//.нястѣбося//.нястѣтися//.нястѣбыся//.нястѣжеся//.нястѣждеся//.нястѣмися
  gramm: indic,imperf,du,2p
 -flex: .нясте//.нястесь//.нястебось//.нястетись//.нястебысь//.нястежесь//.нястеждесь//.нястемись//.нястеся//.нястебося//.нястетися//.нястебыся//.нястежеся//.нястеждеся//.нястемися
  gramm: indic,imperf,pl,2p
 -flex: .няху//.няхусь//.няхубось//.няхутись//.няхубысь//.няхужесь//.няхуждесь//.няхумись//.няхуся//.няхубося//.няхутися//.няхубыся//.няхужеся//.няхуждеся//.няхумися
  gramm: indic,imperf,pl,3p
 -flex: .няхомъ//.няхомъсь//.няхомъбось//.няхомътись//.няхомъбысь//.няхомъжесь//.няхомъждесь//.няхомъмись//.няхомъся//.няхомъбося//.няхомътися//.няхомъбыся//.няхомъжеся//.няхомъждеся//.няхомъмися
  gramm: indic,imperf,pl,1p
 -flex: .лѣ//.лѣсь//.лѣбось//.лѣтись//.лѣбысь//.лѣжесь//.лѣждесь//.лѣмись//.лѣся//.лѣбося//.лѣтися//.лѣбыся//.лѣжеся//.лѣждеся//.лѣмися//.нулѣ//.нулѣсь//.нулѣбось//.нулѣтись//.нулѣбысь//.нулѣжесь//.нулѣждесь//.нулѣмись//.нулѣся//.нулѣбося//.нулѣтися//.нулѣбыся//.нулѣжеся//.нулѣждеся//.нулѣмися
  gramm: perf,du,f
 -flex: .няхъ//.няхъсь//.няхъбось//.няхътись//.няхъбысь//.няхъжесь//.няхъждесь//.няхъмись//.няхъся//.няхъбося//.няхътися//.няхъбыся//.няхъжеся//.няхъждеся//.няхъмися
  gramm: indic,imperf,sg,1p
 -flex: .няше//.няшесь//.няшебось//.няшетись//.няшебысь//.няшежесь//.няшеждесь//.няшемись//.няшеся//.няшебося//.няшетися//.няшебыся//.няшежеся//.няшеждеся//.няшемися
  gramm: indic,imperf,sg,2p
 -flex: .няше//.няшесь//.няшебось//.няшетись//.няшебысь//.няшежесь//.няшеждесь//.няшемись//.няшеся//.няшебося//.няшетися//.няшебыся//.няшежеся//.няшеждеся//.няшемися
  gramm: indic,imperf,sg,3p
 -flex: .нухова//.нуховась//.нуховабось//.нуховатись//.нуховабысь//.нуховажесь//.нуховаждесь//.нуховамись//.нуховася//.нуховабося//.нуховатися//.нуховабыся//.нуховажеся//.нуховаждеся//.нуховамися//.нуховѣ//.нуховѣсь//.нуховѣбось//.нуховѣтись//.нуховѣбысь//.нуховѣжесь//.нуховѣждесь//.нуховѣмись//.нуховѣся//.нуховѣбося//.нуховѣтися//.нуховѣбыся//.нуховѣжеся//.нуховѣждеся//.нуховѣмися//.охова//.оховась//.оховабось//.оховатись//.оховабысь//.оховажесь//.оховаждесь//.оховамись//.оховася//.оховабося//.оховатися//.оховабыся//.оховажеся//.оховаждеся//.оховамися//.оховѣ//.оховѣсь//.оховѣбось//.оховѣтись//.оховѣбысь//.оховѣжесь//.оховѣждесь//.оховѣмись//.оховѣся//.оховѣбося//.оховѣтися//.оховѣбыся//.оховѣжеся//.оховѣждеся//.оховѣмися
  gramm: indic,aor,du,1p
 -flex: .нуста//.нустась//.нустабось//.нустатись//.нустабысь//.нустажесь//.нустаждесь//.нустамись//.нустася//.нустабося//.нустатися//.нустабыся//.нустажеся//.нустаждеся//.нустамися//.нустѣ//.нустѣсь//.нустѣбось//.нустѣтись//.нустѣбысь//.нустѣжесь//.нустѣждесь//.нустѣмись//.нустѣся//.нустѣбося//.нустѣтися//.нустѣбыся//.нустѣжеся//.нустѣждеся//.нустѣмися//.оста//.остась//.остабось//.остатись//.остабысь//.остажесь//.остаждесь//.остамись//.остася//.остабося//.остатися//.остабыся//.остажеся//.остаждеся//.остамися//.остѣ//.остѣсь//.остѣбось//.остѣтись//.остѣбысь//.остѣжесь//.остѣждесь//.остѣмись//.остѣся//.остѣбося//.остѣтися//.остѣбыся//.остѣжеся//.остѣждеся//.остѣмися
  gramm: indic,aor,du,2p
 -flex: .нуста//.нустась//.нустабось//.нустатись//.нустабысь//.нустажесь//.нустаждесь//.нустамись//.нустася//.нустабося//.нустатися//.нустабыся//.нустажеся//.нустаждеся//.нустамися//.нустѣ//.нустѣсь//.нустѣбось//.нустѣтись//.нустѣбысь//.нустѣжесь//.нустѣждесь//.нустѣмись//.нустѣся//.нустѣбося//.нустѣтися//.нустѣбыся//.нустѣжеся//.нустѣждеся//.нустѣмися//.оста//.остась//.остабось//.остатись//.остабысь//.остажесь//.остаждесь//.остамись//.остася//.остабося//.остатися//.остабыся//.остажеся//.остаждеся//.остамися//.остѣ//.остѣсь//.остѣбось//.остѣтись//.остѣбысь//.остѣжесь//.остѣждесь//.остѣмись//.остѣся//.остѣбося//.остѣтися//.остѣбыся//.остѣжеся//.остѣждеся//.остѣмися
  gramm: indic,aor,du,3p
 -flex: .лъ//.лъсь//.лъбось//.лътись//.лъбысь//.лъжесь//.лъждесь//.лъмись//.лъся//.лъбося//.лътися//.лъбыся//.лъжеся//.лъждеся//.лъмися//.нулъ//.нулъсь//.нулъбось//.нулътись//.нулъбысь//.нулъжесь//.нулъждесь//.нулъмись//.нулъся//.нулъбося//.нулътися//.нулъбыся//.нулъжеся//.нулъждеся//.нулъмися
  gramm: perf,sg,m
 -flex: .немъ//.немъсь//.немъбось//.немътись//.немъбысь//.немъжесь//.немъждесь//.немъмись//.немъся//.немъбося//.немътися//.немъбыся//.немъжеся//.немъждеся//.немъмися//.ниме//.нимесь//.нимебось//.ниметись//.нимебысь//.нимежесь//.нимеждесь//.нимемись//.нимеся//.нимебося//.ниметися//.нимебыся//.нимежеся//.нимеждеся//.нимемися//.неме//.немесь//.немебось//.неметись//.немебысь//.немежесь//.немеждесь//.немемись//.немеся//.немебося//.неметися//.немебыся//.немежеся//.немеждеся//.немемися
  gramm: imper,pl,1p
 -flex: .нуша//.нушась//.нушабось//.нушатись//.нушабысь//.нушажесь//.нушаждесь//.нушамись//.нушася//.нушабося//.нушатися//.нушабыся//.нушажеся//.нушаждеся//.нушамися//.нушѧ//.нушѧсь//.нушѧбось//.нушѧтись//.нушѧбысь//.нушѧжесь//.нушѧждесь//.нушѧмись//.нушѧся//.нушѧбося//.нушѧтися//.нушѧбыся//.нушѧжеся//.нушѧждеся//.нушѧмися//.оша//.ошась//.ошабось//.ошатись//.ошабысь//.ошажесь//.ошаждесь//.ошамись//.ошася//.ошабося//.ошатися//.ошабыся//.ошажеся//.ошаждеся//.ошамися//.ошѧ//.ошѧсь//.ошѧбось//.ошѧтись//.ошѧбысь//.ошѧжесь//.ошѧждесь//.ошѧмись//.ошѧся//.ошѧбося//.ошѧтися//.ошѧбыся//.ошѧжеся//.ошѧждеся//.ошѧмися
  gramm: indic,aor,pl,3p
 -flex: .нусте//.нустесь//.нустебось//.нустетись//.нустебысь//.нустежесь//.нустеждесь//.нустемись//.нустеся//.нустебося//.нустетися//.нустебыся//.нустежеся//.нустеждеся//.нустемися//.осте//.остесь//.остебось//.остетись//.остебысь//.остежесь//.остеждесь//.остемись//.остеся//.остебося//.остетися//.остебыся//.остежеся//.остеждеся//.остемися
  gramm: indic,aor,pl,2p
 -flex: .нухомъ//.нухомъсь//.нухомъбось//.нухомътись//.нухомъбысь//.нухомъжесь//.нухомъждесь//.нухомъмись//.нухомъся//.нухомъбося//.нухомътися//.нухомъбыся//.нухомъжеся//.нухомъждеся//.нухомъмися//.охомъ//.охомъсь//.охомъбось//.охомътись//.охомъбысь//.охомъжесь//.охомъждесь//.охомъмись//.охомъся//.охомъбося//.охомътися//.охомъбыся//.охомъжеся//.охомъждеся//.охомъмися
  gramm: indic,aor,pl,1p
 -flex: .нита//.нитась//.нитабось//.нитатись//.нитабысь//.нитажесь//.нитаждесь//.нитамись//.нитася//.нитабося//.нитатися//.нитабыся//.нитажеся//.нитаждеся//.нитамися//.нитѣ//.нитѣсь//.нитѣбось//.нитѣтись//.нитѣбысь//.нитѣжесь//.нитѣждесь//.нитѣмись//.нитѣся//.нитѣбося//.нитѣтися//.нитѣбыся//.нитѣжеся//.нитѣждеся//.нитѣмися
  gramm: imper,du,2p
 -flex: .нева//.невась//.невабось//.неватись//.невабысь//.неважесь//.неваждесь//.невамись//.невася//.невабося//.неватися//.невабыся//.неважеся//.неваждеся//.невамися//.невѣ//.невѣсь//.невѣбось//.невѣтись//.невѣбысь//.невѣжесь//.невѣждесь//.невѣмись//.невѣся//.невѣбося//.невѣтися//.невѣбыся//.невѣжеся//.невѣждеся//.невѣмися
  gramm: imper,du,1p
 -flex: .нухъ//.нухъсь//.нухъбось//.нухътись//.нухъбысь//.нухъжесь//.нухъждесь//.нухъмись//.нухъся//.нухъбося//.нухътися//.нухъбыся//.нухъжеся//.нухъждеся//.нухъмися//.охъ//.охъсь//.охъбось//.охътись//.охъбысь//.охъжесь//.охъждесь//.охъмись//.охъся//.охъбося//.охътися//.охъбыся//.охъжеся//.охъждеся//.охъмися
  gramm: indic,aor,sg,1p
 -flex: .ну//.нусь//.нубось//.нутись//.нубысь//.нужесь//.нуждесь//.нумись//.нуся//.нубося//.нутися//.нубыся//.нужеся//.нуждеся//.нумися
  gramm: indic,praes,sg,1p
 -flex: .неши//.нешись//.нешибось//.нешитись//.нешибысь//.нешижесь//.нешиждесь//.нешимись//.нешися//.нешибося//.нешитися//.нешибыся//.нешижеся//.нешиждеся//.нешимися
  gramm: indic,praes,sg,2p
 -flex: .нетъмися//.нетъмись//.немися//.неся//.несь//.нетъждеся//.нетъждесь//.нетъжесь//.нетъжеся//.немись//.небысь//.нетъбыся//.нетъбысь//.небыся//.нетътись//.нетътися//.нетъбося//.не//.нежеся//.нежесь//.нетъ//.небось//.нетись//.нетъбось//.нетъсь//.нетъся//.неждесь//.неждеся//.небося//.нетися
  gramm: indic,praes,sg,3p
 -flex: .ла//.лась//.лабось//.латись//.лабысь//.лажесь//.лаждесь//.ламись//.лася//.лабося//.латися//.лабыся//.лажеся//.лаждеся//.ламися//.нула//.нулась//.нулабось//.нулатись//.нулабысь//.нулажесь//.нулаждесь//.нуламись//.нулася//.нулабося//.нулатися//.нулабыся//.нулажеся//.нулаждеся//.нуламися
  gramm: perf,du,m
 -flex: .лѣ//.лѣсь//.лѣбось//.лѣтись//.лѣбысь//.лѣжесь//.лѣждесь//.лѣмись//.лѣся//.лѣбося//.лѣтися//.лѣбыся//.лѣжеся//.лѣждеся//.лѣмися//.нулѣ//.нулѣсь//.нулѣбось//.нулѣтись//.нулѣбысь//.нулѣжесь//.нулѣждесь//.нулѣмись//.нулѣся//.нулѣбося//.нулѣтися//.нулѣбыся//.нулѣжеся//.нулѣждеся//.нулѣмися
  gramm: perf,du,n
 -flex: .ла//.лась//.лабось//.латись//.лабысь//.лажесь//.лаждесь//.ламись//.лася//.лабося//.латися//.лабыся//.лажеся//.лаждеся//.ламися//.нула//.нулась//.нулабось//.нулатись//.нулабысь//.нулажесь//.нулаждесь//.нуламись//.нулася//.нулабося//.нулатися//.нулабыся//.нулажеся//.нулаждеся//.нуламися
  gramm: perf,sg,f
-paradigm: V13a
 -flex: .ете//.етесь//.етебось//.ететись//.етебысь//.етежесь//.етеждесь//.етемись//.етеся//.етебося//.ететися//.етебыся//.етежеся//.етеждеся//.етемися
  gramm: indic,praes,pl,2p
 -flex: .утъ//.утъсь//.утъбось//.утътись//.утъбысь//.утъжесь//.утъждесь//.утъмись//.утъся//.утъбося//.утътися//.утъбыся//.утъжеся//.утъждеся//.утъмися//.уть//.утьсь//.утьбось//.утьтись//.утьбысь//.утьжесь//.утьждесь//.утьмись//.уться//.утьбося//.утьтися//.утьбыся//.утьжеся//.утьждеся//.утьмися//.оу//.оусь//.оубось//.оутись//.оубысь//.оужесь//.оуждесь//.оумись//.оуся//.оубося//.оутися//.оубыся//.оужеся//.оуждеся//.оумися//.ю//.юсь//.юбось//.ютись//.юбысь//.южесь//.юждесь//.юмись//.юся//.юбося//.ютися//.юбыся//.южеся//.юждеся//.юмися
  gramm: indic,praes,pl,3p
 -flex: .емъ//.емъсь//.емъбось//.емътись//.емъбысь//.емъжесь//.емъждесь//.емъмись//.емъся//.емъбося//.емътися//.емъбыся//.емъжеся//.емъждеся//.емъмися//.еме//.емесь//.емебось//.еметись//.емебысь//.емежесь//.емеждесь//.емемись//.емеся//.емебося//.еметися//.емебыся//.емежеся//.емеждеся//.емемися
  gramm: indic,praes,pl,1p
 -flex: .ули//.улись//.улибось//.улитись//.улибысь//.улижесь//.улиждесь//.улимись//.улися//.улибося//.улитися//.улибыся//.улижеся//.улиждеся//.улимися
  gramm: perf,pl,m
 -flex: .ула//.улась//.улабось//.улатись//.улабысь//.улажесь//.улаждесь//.уламись//.улася//.улабося//.улатися//.улабыся//.улажеся//.улаждеся//.уламися
  gramm: perf,pl,n
 -flex: .улы//.улысь//.улыбось//.улытись//.улыбысь//.улыжесь//.улыждесь//.улымись//.улыся//.улыбося//.улытися//.улыбыся//.улыжеся//.улыждеся//.улымися
  gramm: perf,pl,f
 -flex: .ути//.утись//.утибось//.утитись//.утибысь//.утижесь//.утиждесь//.утимись//.утися//.утибося//.утитися//.утибыся//.утижеся//.утиждеся//.утимися//.уть//.утьсь//.утьбось//.утьтись//.утьбысь//.утьжесь//.утьждесь//.утьмись//.уться//.утьбося//.утьтися//.утьбыся//.утьжеся//.утьждеся//.утьмися
  gramm: inf
 -flex: .и//.ись//.ибось//.итись//.ибысь//.ижесь//.иждесь//.имись//.ися//.ибося//.итися//.ибыся//.ижеся//.иждеся//.имися
  gramm: imper,sg,2p
 -flex: .и//.ись//.ибось//.итись//.ибысь//.ижесь//.иждесь//.имись//.ися//.ибося//.итися//.ибыся//.ижеся//.иждеся//.имися
  gramm: imper,sg,3p
 -flex: .ите//.итесь//.итебось//.итетись//.итебысь//.итежесь//.итеждесь//.итемись//.итеся//.итебося//.итетися//.итебыся//.итежеся//.итеждеся//.итемися
  gramm: imper,pl,2p
 -flex: .уло//.улось//.улобось//.улотись//.улобысь//.уложесь//.улождесь//.уломись//.улося//.улобося//.улотися//.улобыся//.уложеся//.улождеся//.уломися
  gramm: perf,sg,n
 -flex: .у//.усь//.убось//.утись//.убысь//.ужесь//.уждесь//.умись//.уся//.убося//.утися//.убыся//.ужеся//.уждеся//.умися
  gramm: indic,aor,sg,3p
 -flex: .у//.усь//.убось//.утись//.убысь//.ужесь//.уждесь//.умись//.уся//.убося//.утися//.убыся//.ужеся//.уждеся//.умися
  gramm: indic,aor,sg,2p
 -flex: .ева//.евась//.евабось//.еватись//.евабысь//.еважесь//.еваждесь//.евамись//.евася//.евабося//.еватися//.евабыся//.еважеся//.еваждеся//.евамися//.евѣ//.евѣсь//.евѣбось//.евѣтись//.евѣбысь//.евѣжесь//.евѣждесь//.евѣмись//.евѣся//.евѣбося//.евѣтися//.евѣбыся//.евѣжеся//.евѣждеся//.евѣмися
  gramm: indic,praes,du,1p
 -flex: .ета//.етась//.етабось//.етатись//.етабысь//.етажесь//.етаждесь//.етамись//.етася//.етабося//.етатися//.етабыся//.етажеся//.етаждеся//.етамися//.етѣ//.етѣсь//.етѣбось//.етѣтись//.етѣбысь//.етѣжесь//.етѣждесь//.етѣмись//.етѣся//.етѣбося//.етѣтися//.етѣбыся//.етѣжеся//.етѣждеся//.етѣмися
  gramm: indic,praes,du,3p
 -flex: .ета//.етась//.етабось//.етатись//.етабысь//.етажесь//.етаждесь//.етамись//.етася//.етабося//.етатися//.етабыся//.етажеся//.етаждеся//.етамися//.етѣ//.етѣсь//.етѣбось//.етѣтись//.етѣбысь//.етѣжесь//.етѣждесь//.етѣмись//.етѣся//.етѣбося//.етѣтися//.етѣбыся//.етѣжеся//.етѣждеся//.етѣмися
  gramm: indic,praes,du,2p
 -flex: .яхова//.яховась//.яховабось//.яховатись//.яховабысь//.яховажесь//.яховаждесь//.яховамись//.яховася//.яховабося//.яховатися//.яховабыся//.яховажеся//.яховаждеся//.яховамися//.яховѣ//.яховѣсь//.яховѣбось//.яховѣтись//.яховѣбысь//.яховѣжесь//.яховѣждесь//.яховѣмись//.яховѣся//.яховѣбося//.яховѣтися//.яховѣбыся//.яховѣжеся//.яховѣждеся//.яховѣмися
  gramm: indic,imperf,du,1p
 -flex: .яста//.ястась//.ястабось//.ястатись//.ястабысь//.ястажесь//.ястаждесь//.ястамись//.ястася//.ястабося//.ястатися//.ястабыся//.ястажеся//.ястаждеся//.ястамися//.ястѣ//.ястѣсь//.ястѣбось//.ястѣтись//.ястѣбысь//.ястѣжесь//.ястѣждесь//.ястѣмись//.ястѣся//.ястѣбося//.ястѣтися//.ястѣбыся//.ястѣжеся//.ястѣждеся//.ястѣмися
  gramm: indic,imperf,du,3p
 -flex: .яста//.ястась//.ястабось//.ястатись//.ястабысь//.ястажесь//.ястаждесь//.ястамись//.ястася//.ястабося//.ястатися//.ястабыся//.ястажеся//.ястаждеся//.ястамися//.ястѣ//.ястѣсь//.ястѣбось//.ястѣтись//.ястѣбысь//.ястѣжесь//.ястѣждесь//.ястѣмись//.ястѣся//.ястѣбося//.ястѣтися//.ястѣбыся//.ястѣжеся//.ястѣждеся//.ястѣмися
  gramm: indic,imperf,du,2p
 -flex: .ясте//.ястесь//.ястебось//.ястетись//.ястебысь//.ястежесь//.ястеждесь//.ястемись//.ястеся//.ястебося//.ястетися//.ястебыся//.ястежеся//.ястеждеся//.ястемися
  gramm: indic,imperf,pl,2p
 -flex: .яху//.яхусь//.яхубось//.яхутись//.яхубысь//.яхужесь//.яхуждесь//.яхумись//.яхуся//.яхубося//.яхутися//.яхубыся//.яхужеся//.яхуждеся//.яхумися
  gramm: indic,imperf,pl,3p
 -flex: .яхомъ//.яхомъсь//.яхомъбось//.яхомътись//.яхомъбысь//.яхомъжесь//.яхомъждесь//.яхомъмись//.яхомъся//.яхомъбося//.яхомътися//.яхомъбыся//.яхомъжеся//.яхомъждеся//.яхомъмися
  gramm: indic,imperf,pl,1p
 -flex: .улѣ//.улѣсь//.улѣбось//.улѣтись//.улѣбысь//.улѣжесь//.улѣждесь//.улѣмись//.улѣся//.улѣбося//.улѣтися//.улѣбыся//.улѣжеся//.улѣждеся//.улѣмися
  gramm: perf,du,f
 -flex: .яхъ//.яхъсь//.яхъбось//.яхътись//.яхъбысь//.яхъжесь//.яхъждесь//.яхъмись//.яхъся//.яхъбося//.яхътися//.яхъбыся//.яхъжеся//.яхъждеся//.яхъмися
  gramm: indic,imperf,sg,1p
 -flex: .яше//.яшесь//.яшебось//.яшетись//.яшебысь//.яшежесь//.яшеждесь//.яшемись//.яшеся//.яшебося//.яшетися//.яшебыся//.яшежеся//.яшеждеся//.яшемися
  gramm: indic,imperf,sg,2p
 -flex: .яше//.яшесь//.яшебось//.яшетись//.яшебысь//.яшежесь//.яшеждесь//.яшемись//.яшеся//.яшебося//.яшетися//.яшебыся//.яшежеся//.яшеждеся//.яшемися
  gramm: indic,imperf,sg,3p
 -flex: .ухова//.уховась//.уховабось//.уховатись//.уховабысь//.уховажесь//.уховаждесь//.уховамись//.уховася//.уховабося//.уховатися//.уховабыся//.уховажеся//.уховаждеся//.уховамися//.уховѣ//.уховѣсь//.уховѣбось//.уховѣтись//.уховѣбысь//.уховѣжесь//.уховѣждесь//.уховѣмись//.уховѣся//.уховѣбося//.уховѣтися//.уховѣбыся//.уховѣжеся//.уховѣждеся//.уховѣмися
  gramm: indic,aor,du,1p
 -flex: .уста//.устась//.устабось//.устатись//.устабысь//.устажесь//.устаждесь//.устамись//.устася//.устабося//.устатися//.устабыся//.устажеся//.устаждеся//.устамися//.устѣ//.устѣсь//.устѣбось//.устѣтись//.устѣбысь//.устѣжесь//.устѣждесь//.устѣмись//.устѣся//.устѣбося//.устѣтися//.устѣбыся//.устѣжеся//.устѣждеся//.устѣмися
  gramm: indic,aor,du,2p
 -flex: .уста//.устась//.устабось//.устатись//.устабысь//.устажесь//.устаждесь//.устамись//.устася//.устабося//.устатися//.устабыся//.устажеся//.устаждеся//.устамися//.устѣ//.устѣсь//.устѣбось//.устѣтись//.устѣбысь//.устѣжесь//.устѣждесь//.устѣмись//.устѣся//.устѣбося//.устѣтися//.устѣбыся//.устѣжеся//.устѣждеся//.устѣмися
  gramm: indic,aor,du,3p
 -flex: .улъ//.улъсь//.улъбось//.улътись//.улъбысь//.улъжесь//.улъждесь//.улъмись//.улъся//.улъбося//.улътися//.улъбыся//.улъжеся//.улъждеся//.улъмися
  gramm: perf,sg,m
 -flex: .емъ//.емъсь//.емъбось//.емътись//.емъбысь//.емъжесь//.емъждесь//.емъмись//.емъся//.емъбося//.емътися//.емъбыся//.емъжеся//.емъждеся//.емъмися//.име//.имесь//.имебось//.иметись//.имебысь//.имежесь//.имеждесь//.имемись//.имеся//.имебося//.иметися//.имебыся//.имежеся//.имеждеся//.имемися//.еме//.емесь//.емебось//.еметись//.емебысь//.емежесь//.емеждесь//.емемись//.емеся//.емебося//.еметися//.емебыся//.емежеся//.емеждеся//.емемися
  gramm: imper,pl,1p
 -flex: .ша//.шась//.шабось//.шатись//.шабысь//.шажесь//.шаждесь//.шамись//.шася//.шабося//.шатися//.шабыся//.шажеся//.шаждеся//.шамися//.шѧ//.шѧсь//.шѧбось//.шѧтись//.шѧбысь//.шѧжесь//.шѧждесь//.шѧмись//.шѧся//.шѧбося//.шѧтися//.шѧбыся//.шѧжеся//.шѧждеся//.шѧмися
  gramm: indic,aor,pl,3p
 -flex: .усте//.устесь//.устебось//.устетись//.устебысь//.устежесь//.устеждесь//.устемись//.устеся//.устебося//.устетися//.устебыся//.устежеся//.устеждеся//.устемися
  gramm: indic,aor,pl,2p
 -flex: .ухомъ//.ухомъсь//.ухомъбось//.ухомътись//.ухомъбысь//.ухомъжесь//.ухомъждесь//.ухомъмись//.ухомъся//.ухомъбося//.ухомътися//.ухомъбыся//.ухомъжеся//.ухомъждеся//.ухомъмися
  gramm: indic,aor,pl,1p
 -flex: .ита//.итась//.итабось//.итатись//.итабысь//.итажесь//.итаждесь//.итамись//.итася//.итабося//.итатися//.итабыся//.итажеся//.итаждеся//.итамися//.итѣ//.итѣсь//.итѣбось//.итѣтись//.итѣбысь//.итѣжесь//.итѣждесь//.итѣмись//.итѣся//.итѣбося//.итѣтися//.итѣбыся//.итѣжеся//.итѣждеся//.итѣмися
  gramm: imper,du,2p
 -flex: .ева//.евась//.евабось//.еватись//.евабысь//.еважесь//.еваждесь//.евамись//.евася//.евабося//.еватися//.евабыся//.еважеся//.еваждеся//.евамися//.евѣ//.евѣсь//.евѣбось//.евѣтись//.евѣбысь//.евѣжесь//.евѣждесь//.евѣмись//.евѣся//.евѣбося//.евѣтися//.евѣбыся//.евѣжеся//.евѣждеся//.евѣмися
  gramm: imper,du,1p
 -flex: .ухъ//.ухъсь//.ухъбось//.ухътись//.ухъбысь//.ухъжесь//.ухъждесь//.ухъмись//.ухъся//.ухъбося//.ухътися//.ухъбыся//.ухъжеся//.ухъждеся//.ухъмися
  gramm: indic,aor,sg,1p
 -flex: .у//.усь//.убось//.утись//.убысь//.ужесь//.уждесь//.умись//.уся//.убося//.утися//.убыся//.ужеся//.уждеся//.умися
  gramm: indic,praes,sg,1p
 -flex: .еши//.ешись//.ешибось//.ешитись//.ешибысь//.ешижесь//.ешиждесь//.ешимись//.ешися//.ешибося//.ешитися//.ешибыся//.ешижеся//.ешиждеся//.ешимися
  gramm: indic,praes,sg,2p
 -flex: .етъ//.етъсь//.етъбось//.етътись//.етъбысь//.етъжесь//.етъждесь//.етъмись//.етъся//.етъбося//.етътися//.етъбыся//.етъжеся//.етъждеся//.етъмися//.е//.есь//.ебось//.етись//.ебысь//.ежесь//.еждесь//.емись//.еся//.ебося//.етися//.ебыся//.ежеся//.еждеся//.емися
  gramm: indic,praes,sg,3p
 -flex: .ула//.улась//.улабось//.улатись//.улабысь//.улажесь//.улаждесь//.уламись//.улася//.улабося//.улатися//.улабыся//.улажеся//.улаждеся//.уламися
  gramm: perf,du,m
 -flex: .улѣ//.улѣсь//.улѣбось//.улѣтись//.улѣбысь//.улѣжесь//.улѣждесь//.улѣмись//.улѣся//.улѣбося//.улѣтися//.улѣбыся//.улѣжеся//.улѣждеся//.улѣмися
  gramm: perf,du,n
 -flex: .ула//.улась//.улабось//.улатись//.улабысь//.улажесь//.улаждесь//.уламись//.улася//.улабося//.улатися//.улабыся//.улажеся//.улаждеся//.уламися
  gramm: perf,sg,f
-paradigm: V13t
 -flex: .нете//.нетесь//.нетебось//.нететись//.нетебысь//.нетежесь//.нетеждесь//.нетемись//.нетеся//.нетебося//.нететися//.нетебыся//.нетежеся//.нетеждеся//.нетемися
  gramm: indic,praes,pl,2p
 -flex: .нутъ//.нутъсь//.нутъбось//.нутътись//.нутъбысь//.нутъжесь//.нутъждесь//.нутъмись//.нутъся//.нутъбося//.нутътися//.нутъбыся//.нутъжеся//.нутъждеся//.нутъмися//.нуть//.нутьсь//.нутьбось//.нутьтись//.нутьбысь//.нутьжесь//.нутьждесь//.нутьмись//.нуться//.нутьбося//.нутьтися//.нутьбыся//.нутьжеся//.нутьждеся//.нутьмися//.ноу//.ноусь//.ноубось//.ноутись//.ноубысь//.ноужесь//.ноуждесь//.ноумись//.ноуся//.ноубося//.ноутися//.ноубыся//.ноужеся//.ноуждеся//.ноумися//.ню//.нюсь//.нюбось//.нютись//.нюбысь//.нюжесь//.нюждесь//.нюмись//.нюся//.нюбося//.нютися//.нюбыся//.нюжеся//.нюждеся//.нюмися
  gramm: indic,praes,pl,3p
 -flex: .немъ//.немъсь//.немъбось//.немътись//.немъбысь//.немъжесь//.немъждесь//.немъмись//.немъся//.немъбося//.немътися//.немъбыся//.немъжеся//.немъждеся//.немъмися//.неме//.немесь//.немебось//.неметись//.немебысь//.немежесь//.немеждесь//.немемись//.немеся//.немебося//.неметися//.немебыся//.немежеся//.немеждеся//.немемися
  gramm: indic,praes,pl,1p
 -flex: .ли//.лись//.либось//.литись//.либысь//.лижесь//.лиждесь//.лимись//.лися//.либося//.литися//.либыся//.лижеся//.лиждеся//.лимися//.нули//.нулись//.нулибось//.нулитись//.нулибысь//.нулижесь//.нулиждесь//.нулимись//.нулися//.нулибося//.нулитися//.нулибыся//.нулижеся//.нулиждеся//.нулимися
  gramm: perf,pl,m
 -flex: .ла//.лась//.лабось//.латись//.лабысь//.лажесь//.лаждесь//.ламись//.лася//.лабося//.латися//.лабыся//.лажеся//.лаждеся//.ламися//.нула//.нулась//.нулабось//.нулатись//.нулабысь//.нулажесь//.нулаждесь//.нуламись//.нулася//.нулабося//.нулатися//.нулабыся//.нулажеся//.нулаждеся//.нуламися
  gramm: perf,pl,n
 -flex: .лы//.лысь//.лыбось//.лытись//.лыбысь//.лыжесь//.лыждесь//.лымись//.лыся//.лыбося//.лытися//.лыбыся//.лыжеся//.лыждеся//.лымися//.нулы//.нулысь//.нулыбось//.нулытись//.нулыбысь//.нулыжесь//.нулыждесь//.нулымись//.нулыся//.нулыбося//.нулытися//.нулыбыся//.нулыжеся//.нулыждеся//.нулымися
  gramm: perf,pl,f
 -flex: .нути//.нутись//.нутибось//.нутитись//.нутибысь//.нутижесь//.нутиждесь//.нутимись//.нутися//.нутибося//.нутитися//.нутибыся//.нутижеся//.нутиждеся//.нутимися//.нуть//.нутьсь//.нутьбось//.нутьтись//.нутьбысь//.нутьжесь//.нутьждесь//.нутьмись//.нуться//.нутьбося//.нутьтися//.нутьбыся//.нутьжеся//.нутьждеся//.нутьмися
  gramm: inf
 -flex: .ни//.нись//.нибось//.нитись//.нибысь//.нижесь//.ниждесь//.нимись//.нися//.нибося//.нитися//.нибыся//.нижеся//.ниждеся//.нимися
  gramm: imper,sg,2p
 -flex: .ни//.нись//.нибось//.нитись//.нибысь//.нижесь//.ниждесь//.нимись//.нися//.нибося//.нитися//.нибыся//.нижеся//.ниждеся//.нимися
  gramm: imper,sg,3p
 -flex: .ните//.нитесь//.нитебось//.нитетись//.нитебысь//.нитежесь//.нитеждесь//.нитемись//.нитеся//.нитебося//.нитетися//.нитебыся//.нитежеся//.нитеждеся//.нитемися
  gramm: imper,pl,2p
 -flex: .ло//.лось//.лобось//.лотись//.лобысь//.ложесь//.лождесь//.ломись//.лося//.лобося//.лотися//.лобыся//.ложеся//.лождеся//.ломися//.нуло//.нулось//.нулобось//.нулотись//.нулобысь//.нуложесь//.нулождесь//.нуломись//.нулося//.нулобося//.нулотися//.нулобыся//.нуложеся//.нулождеся//.нуломися
  gramm: perf,sg,n
 -flex: .ну//.нусь//.нубось//.нутись//.нубысь//.нужесь//.нуждесь//.нумись//.нуся//.нубося//.нутися//.нубыся//.нужеся//.нуждеся//.нумися//.е//.есь//.ебось//.етись//.ебысь//.ежесь//.еждесь//.емись//.еся//.ебося//.етися//.ебыся//.ежеся//.еждеся//.емися
  gramm: indic,aor,sg,3p
 -flex: .ну//.нусь//.нубось//.нутись//.нубысь//.нужесь//.нуждесь//.нумись//.нуся//.нубося//.нутися//.нубыся//.нужеся//.нуждеся//.нумися//.е//.есь//.ебось//.етись//.ебысь//.ежесь//.еждесь//.емись//.еся//.ебося//.етися//.ебыся//.ежеся//.еждеся//.емися
  gramm: indic,aor,sg,2p
 -flex: .нева//.невась//.невабось//.неватись//.невабысь//.неважесь//.неваждесь//.невамись//.невася//.невабося//.неватися//.невабыся//.неважеся//.неваждеся//.невамися//.невѣ//.невѣсь//.невѣбось//.невѣтись//.невѣбысь//.невѣжесь//.невѣждесь//.невѣмись//.невѣся//.невѣбося//.невѣтися//.невѣбыся//.невѣжеся//.невѣждеся//.невѣмися
  gramm: indic,praes,du,1p
 -flex: .нета//.нетась//.нетабось//.нетатись//.нетабысь//.нетажесь//.нетаждесь//.нетамись//.нетася//.нетабося//.нетатися//.нетабыся//.нетажеся//.нетаждеся//.нетамися//.нетѣ//.нетѣсь//.нетѣбось//.нетѣтись//.нетѣбысь//.нетѣжесь//.нетѣждесь//.нетѣмись//.нетѣся//.нетѣбося//.нетѣтися//.нетѣбыся//.нетѣжеся//.нетѣждеся//.нетѣмися
  gramm: indic,praes,du,3p
 -flex: .нета//.нетась//.нетабось//.нетатись//.нетабысь//.нетажесь//.нетаждесь//.нетамись//.нетася//.нетабося//.нетатися//.нетабыся//.нетажеся//.нетаждеся//.нетамися//.нетѣ//.нетѣсь//.нетѣбось//.нетѣтись//.нетѣбысь//.нетѣжесь//.нетѣждесь//.нетѣмись//.нетѣся//.нетѣбося//.нетѣтися//.нетѣбыся//.нетѣжеся//.нетѣждеся//.нетѣмися
  gramm: indic,praes,du,2p
 -flex: .няхова//.няховась//.няховабось//.няховатись//.няховабысь//.няховажесь//.няховаждесь//.няховамись//.няховася//.няховабося//.няховатися//.няховабыся//.няховажеся//.няховаждеся//.няховамися//.няховѣ//.няховѣсь//.няховѣбось//.няховѣтись//.няховѣбысь//.няховѣжесь//.няховѣждесь//.няховѣмись//.няховѣся//.няховѣбося//.няховѣтися//.няховѣбыся//.няховѣжеся//.няховѣждеся//.няховѣмися
  gramm: indic,imperf,du,1p
 -flex: .няста//.нястась//.нястабось//.нястатись//.нястабысь//.нястажесь//.нястаждесь//.нястамись//.нястася//.нястабося//.нястатися//.нястабыся//.нястажеся//.нястаждеся//.нястамися//.нястѣ//.нястѣсь//.нястѣбось//.нястѣтись//.нястѣбысь//.нястѣжесь//.нястѣждесь//.нястѣмись//.нястѣся//.нястѣбося//.нястѣтися//.нястѣбыся//.нястѣжеся//.нястѣждеся//.нястѣмися
  gramm: indic,imperf,du,3p
 -flex: .няста//.нястась//.нястабось//.нястатись//.нястабысь//.нястажесь//.нястаждесь//.нястамись//.нястася//.нястабося//.нястатися//.нястабыся//.нястажеся//.нястаждеся//.нястамися//.нястѣ//.нястѣсь//.нястѣбось//.нястѣтись//.нястѣбысь//.нястѣжесь//.нястѣждесь//.нястѣмись//.нястѣся//.нястѣбося//.нястѣтися//.нястѣбыся//.нястѣжеся//.нястѣждеся//.нястѣмися
  gramm: indic,imperf,du,2p
 -flex: .нясте//.нястесь//.нястебось//.нястетись//.нястебысь//.нястежесь//.нястеждесь//.нястемись//.нястеся//.нястебося//.нястетися//.нястебыся//.нястежеся//.нястеждеся//.нястемися
  gramm: indic,imperf,pl,2p
 -flex: .няху//.няхусь//.няхубось//.няхутись//.няхубысь//.няхужесь//.няхуждесь//.няхумись//.няхуся//.няхубося//.няхутися//.няхубыся//.няхужеся//.няхуждеся//.няхумися
  gramm: indic,imperf,pl,3p
 -flex: .няхомъ//.няхомъсь//.няхомъбось//.няхомътись//.няхомъбысь//.няхомъжесь//.няхомъждесь//.няхомъмись//.няхомъся//.няхомъбося//.няхомътися//.няхомъбыся//.няхомъжеся//.няхомъждеся//.няхомъмися
  gramm: indic,imperf,pl,1p
 -flex: .лѣ//.лѣсь//.лѣбось//.лѣтись//.лѣбысь//.лѣжесь//.лѣждесь//.лѣмись//.лѣся//.лѣбося//.лѣтися//.лѣбыся//.лѣжеся//.лѣждеся//.лѣмися//.нулѣ//.нулѣсь//.нулѣбось//.нулѣтись//.нулѣбысь//.нулѣжесь//.нулѣждесь//.нулѣмись//.нулѣся//.нулѣбося//.нулѣтися//.нулѣбыся//.нулѣжеся//.нулѣждеся//.нулѣмися
  gramm: perf,du,f
 -flex: .няхъ//.няхъсь//.няхъбось//.няхътись//.няхъбысь//.няхъжесь//.няхъждесь//.няхъмись//.няхъся//.няхъбося//.няхътися//.няхъбыся//.няхъжеся//.няхъждеся//.няхъмися
  gramm: indic,imperf,sg,1p
 -flex: .няше//.няшесь//.няшебось//.няшетись//.няшебысь//.няшежесь//.няшеждесь//.няшемись//.няшеся//.няшебося//.няшетися//.няшебыся//.няшежеся//.няшеждеся//.няшемися
  gramm: indic,imperf,sg,2p
 -flex: .няше//.няшесь//.няшебось//.няшетись//.няшебысь//.няшежесь//.няшеждесь//.няшемись//.няшеся//.няшебося//.няшетися//.няшебыся//.няшежеся//.няшеждеся//.няшемися
  gramm: indic,imperf,sg,3p
 -flex: .нухова//.нуховась//.нуховабось//.нуховатись//.нуховабысь//.нуховажесь//.нуховаждесь//.нуховамись//.нуховася//.нуховабося//.нуховатися//.нуховабыся//.нуховажеся//.нуховаждеся//.нуховамися//.нуховѣ//.нуховѣсь//.нуховѣбось//.нуховѣтись//.нуховѣбысь//.нуховѣжесь//.нуховѣждесь//.нуховѣмись//.нуховѣся//.нуховѣбося//.нуховѣтися//.нуховѣбыся//.нуховѣжеся//.нуховѣждеся//.нуховѣмися//.охова//.оховась//.оховабось//.оховатись//.оховабысь//.оховажесь//.оховаждесь//.оховамись//.оховася//.оховабося//.оховатися//.оховабыся//.оховажеся//.оховаждеся//.оховамися//.оховѣ//.оховѣсь//.оховѣбось//.оховѣтись//.оховѣбысь//.оховѣжесь//.оховѣждесь//.оховѣмись//.оховѣся//.оховѣбося//.оховѣтися//.оховѣбыся//.оховѣжеся//.оховѣждеся//.оховѣмися
  gramm: indic,aor,du,1p
 -flex: .нуста//.нустась//.нустабось//.нустатись//.нустабысь//.нустажесь//.нустаждесь//.нустамись//.нустася//.нустабося//.нустатися//.нустабыся//.нустажеся//.нустаждеся//.нустамися//.нустѣ//.нустѣсь//.нустѣбось//.нустѣтись//.нустѣбысь//.нустѣжесь//.нустѣждесь//.нустѣмись//.нустѣся//.нустѣбося//.нустѣтися//.нустѣбыся//.нустѣжеся//.нустѣждеся//.нустѣмися//.оста//.остась//.остабось//.остатись//.остабысь//.остажесь//.остаждесь//.остамись//.остася//.остабося//.остатися//.остабыся//.остажеся//.остаждеся//.остамися//.остѣ//.остѣсь//.остѣбось//.остѣтись//.остѣбысь//.остѣжесь//.остѣждесь//.остѣмись//.остѣся//.остѣбося//.остѣтися//.остѣбыся//.остѣжеся//.остѣждеся//.остѣмися
  gramm: indic,aor,du,2p
 -flex: .нуста//.нустась//.нустабось//.нустатись//.нустабысь//.нустажесь//.нустаждесь//.нустамись//.нустася//.нустабося//.нустатися//.нустабыся//.нустажеся//.нустаждеся//.нустамися//.нустѣ//.нустѣсь//.нустѣбось//.нустѣтись//.нустѣбысь//.нустѣжесь//.нустѣждесь//.нустѣмись//.нустѣся//.нустѣбося//.нустѣтися//.нустѣбыся//.нустѣжеся//.нустѣждеся//.нустѣмися//.оста//.остась//.остабось//.остатись//.остабысь//.остажесь//.остаждесь//.остамись//.остася//.остабося//.остатися//.остабыся//.остажеся//.остаждеся//.остамися//.остѣ//.остѣсь//.остѣбось//.остѣтись//.остѣбысь//.остѣжесь//.остѣждесь//.остѣмись//.остѣся//.остѣбося//.остѣтися//.остѣбыся//.остѣжеся//.остѣждеся//.остѣмися
  gramm: indic,aor,du,3p
 -flex: .лъ//.лъсь//.лъбось//.лътись//.лъбысь//.лъжесь//.лъждесь//.лъмись//.лъся//.лъбося//.лътися//.лъбыся//.лъжеся//.лъждеся//.лъмися//.нулъ//.нулъсь//.нулъбось//.нулътись//.нулъбысь//.нулъжесь//.нулъждесь//.нулъмись//.нулъся//.нулъбося//.нулътися//.нулъбыся//.нулъжеся//.нулъждеся//.нулъмися
  gramm: perf,sg,m
 -flex: .немъ//.немъсь//.немъбось//.немътись//.немъбысь//.немъжесь//.немъждесь//.немъмись//.немъся//.немъбося//.немътися//.немъбыся//.немъжеся//.немъждеся//.немъмися//.ниме//.нимесь//.нимебось//.ниметись//.нимебысь//.нимежесь//.нимеждесь//.нимемись//.нимеся//.нимебося//.ниметися//.нимебыся//.нимежеся//.нимеждеся//.нимемися//.неме//.немесь//.немебось//.неметись//.немебысь//.немежесь//.немеждесь//.немемись//.немеся//.немебося//.неметися//.немебыся//.немежеся//.немеждеся//.немемися
  gramm: imper,pl,1p
 -flex: .нуша//.нушась//.нушабось//.нушатись//.нушабысь//.нушажесь//.нушаждесь//.нушамись//.нушася//.нушабося//.нушатися//.нушабыся//.нушажеся//.нушаждеся//.нушамися//.нушѧ//.нушѧсь//.нушѧбось//.нушѧтись//.нушѧбысь//.нушѧжесь//.нушѧждесь//.нушѧмись//.нушѧся//.нушѧбося//.нушѧтися//.нушѧбыся//.нушѧжеся//.нушѧждеся//.нушѧмися//.оша//.ошась//.ошабось//.ошатись//.ошабысь//.ошажесь//.ошаждесь//.ошамись//.ошася//.ошабося//.ошатися//.ошабыся//.ошажеся//.ошаждеся//.ошамися//.ошѧ//.ошѧсь//.ошѧбось//.ошѧтись//.ошѧбысь//.ошѧжесь//.ошѧждесь//.ошѧмись//.ошѧся//.ошѧбося//.ошѧтися//.ошѧбыся//.ошѧжеся//.ошѧждеся//.ошѧмися
  gramm: indic,aor,pl,3p
 -flex: .нусте//.нустесь//.нустебось//.нустетись//.нустебысь//.нустежесь//.нустеждесь//.нустемись//.нустеся//.нустебося//.нустетися//.нустебыся//.нустежеся//.нустеждеся//.нустемися//.осте//.остесь//.остебось//.остетись//.остебысь//.остежесь//.остеждесь//.остемись//.остеся//.остебося//.остетися//.остебыся//.остежеся//.остеждеся//.остемися
  gramm: indic,aor,pl,2p
 -flex: .нухомъ//.нухомъсь//.нухомъбось//.нухомътись//.нухомъбысь//.нухомъжесь//.нухомъждесь//.нухомъмись//.нухомъся//.нухомъбося//.нухомътися//.нухомъбыся//.нухомъжеся//.нухомъждеся//.нухомъмися//.охомъ//.охомъсь//.охомъбось//.охомътись//.охомъбысь//.охомъжесь//.охомъждесь//.охомъмись//.охомъся//.охомъбося//.охомътися//.охомъбыся//.охомъжеся//.охомъждеся//.охомъмися
  gramm: indic,aor,pl,1p
 -flex: .нита//.нитась//.нитабось//.нитатись//.нитабысь//.нитажесь//.нитаждесь//.нитамись//.нитася//.нитабося//.нитатися//.нитабыся//.нитажеся//.нитаждеся//.нитамися//.нитѣ//.нитѣсь//.нитѣбось//.нитѣтись//.нитѣбысь//.нитѣжесь//.нитѣждесь//.нитѣмись//.нитѣся//.нитѣбося//.нитѣтися//.нитѣбыся//.нитѣжеся//.нитѣждеся//.нитѣмися
  gramm: imper,du,2p
 -flex: .нева//.невась//.невабось//.неватись//.невабысь//.неважесь//.неваждесь//.невамись//.невася//.невабося//.неватися//.невабыся//.неважеся//.неваждеся//.невамися//.невѣ//.невѣсь//.невѣбось//.невѣтись//.невѣбысь//.невѣжесь//.невѣждесь//.невѣмись//.невѣся//.невѣбося//.невѣтися//.невѣбыся//.невѣжеся//.невѣждеся//.невѣмися
  gramm: imper,du,1p
 -flex: .нухъ//.нухъсь//.нухъбось//.нухътись//.нухъбысь//.нухъжесь//.нухъждесь//.нухъмись//.нухъся//.нухъбося//.нухътися//.нухъбыся//.нухъжеся//.нухъждеся//.нухъмися//.охъ//.охъсь//.охъбось//.охътись//.охъбысь//.охъжесь//.охъждесь//.охъмись//.охъся//.охъбося//.охътися//.охъбыся//.охъжеся//.охъждеся//.охъмися
  gramm: indic,aor,sg,1p
 -flex: .ну//.нусь//.нубось//.нутись//.нубысь//.нужесь//.нуждесь//.нумись//.нуся//.нубося//.нутися//.нубыся//.нужеся//.нуждеся//.нумися
  gramm: indic,praes,sg,1p
 -flex: .неши//.нешись//.нешибось//.нешитись//.нешибысь//.нешижесь//.нешиждесь//.нешимись//.нешися//.нешибося//.нешитися//.нешибыся//.нешижеся//.нешиждеся//.нешимися
  gramm: indic,praes,sg,2p
 -flex: .нетъмися//.нетъмись//.немися//.неся//.несь//.нетъждеся//.нетъждесь//.нетъжесь//.нетъжеся//.немись//.небысь//.нетъбыся//.нетъбысь//.небыся//.нетътись//.нетътися//.нетъбося//.не//.нежеся//.нежесь//.нетъ//.небось//.нетись//.нетъбось//.нетъсь//.нетъся//.неждесь//.неждеся//.небося//.нетися
  gramm: indic,praes,sg,3p
 -flex: .ла//.лась//.лабось//.латись//.лабысь//.лажесь//.лаждесь//.ламись//.лася//.лабося//.латися//.лабыся//.лажеся//.лаждеся//.ламися//.нула//.нулась//.нулабось//.нулатись//.нулабысь//.нулажесь//.нулаждесь//.нуламись//.нулася//.нулабося//.нулатися//.нулабыся//.нулажеся//.нулаждеся//.нуламися
  gramm: perf,du,m
 -flex: .лѣ//.лѣсь//.лѣбось//.лѣтись//.лѣбысь//.лѣжесь//.лѣждесь//.лѣмись//.лѣся//.лѣбося//.лѣтися//.лѣбыся//.лѣжеся//.лѣждеся//.лѣмися//.нулѣ//.нулѣсь//.нулѣбось//.нулѣтись//.нулѣбысь//.нулѣжесь//.нулѣждесь//.нулѣмись//.нулѣся//.нулѣбося//.нулѣтися//.нулѣбыся//.нулѣжеся//.нулѣждеся//.нулѣмися
  gramm: perf,du,n
 -flex: .ла//.лась//.лабось//.латись//.лабысь//.лажесь//.лаждесь//.ламись//.лася//.лабося//.латися//.лабыся//.лажеся//.лаждеся//.ламися//.нула//.нулась//.нулабось//.нулатись//.нулабысь//.нулажесь//.нулаждесь//.нуламись//.нулася//.нулабося//.нулатися//.нулабыся//.нулажеся//.нулаждеся//.нуламися
  gramm: perf,sg,f
-paradigm: V14g
 -flex: .тися//<1>.етеся
  gramm: indic,praes,pl,2p
 -flex: .тися//<1>.юся
  gramm: indic,praes,pl,3p
 -flex: .тися//<1>.емеся
  gramm: indic,praes,pl,1p
 -flex: <1>.ли//<1>.лись//<1>.либось//<1>.литись//<1>.либысь//<1>.лижесь//<1>.лиждесь//<1>.лимись//<1>.лися//<1>.либося//<1>.литися//<1>.либыся//<1>.лижеся//<1>.лиждеся//<1>.лимися
  gramm: perf,pl,m
 -flex: <1>.ла//<1>.лась//<1>.лабось//<1>.латись//<1>.лабысь//<1>.лажесь//<1>.лаждесь//<1>.ламись//<1>.лася//<1>.лабося//<1>.латися//<1>.лабыся//<1>.лажеся//<1>.лаждеся//<1>.ламися
  gramm: perf,pl,n
 -flex: <1>.лы//<1>.лысь//<1>.лыбось//<1>.лытись//<1>.лыбысь//<1>.лыжесь//<1>.лыждесь//<1>.лымись//<1>.лыся//<1>.лыбося//<1>.лытися//<1>.лыбыся//<1>.лыжеся//<1>.лыждеся//<1>.лымися
  gramm: perf,pl,f
 -flex: .щи//.щись//.щибось//.щитись//.щибысь//.щижесь//.щиждесь//.щимись//.щися//.щибося//.щитися//.щибыся//.щижеся//.щиждеся//.щимися
  gramm: inf
 -flex: .тися//<1>.ися
  gramm: imper,sg,2p
 -flex: .тися//<1>.ися
  gramm: imper,sg,3p
 -flex: .тися//<1>.итеся
  gramm: imper,pl,2p
 -flex: <1>.ло//<1>.лось//<1>.лобось//<1>.лотись//<1>.лобысь//<1>.ложесь//<1>.лождесь//<1>.ломись//<1>.лося//<1>.лобося//<1>.лотися//<1>.лобыся//<1>.ложеся//<1>.лождеся//<1>.ломися
  gramm: perf,sg,n
 -flex: <2>.е//<2>.есь//<2>.ебось//<2>.етись//<2>.ебысь//<2>.ежесь//<2>.еждесь//<2>.емись//<2>.еся//<2>.ебося//<2>.етися//<2>.ебыся//<2>.ежеся//<2>.еждеся//<2>.емися
  gramm: indic,aor,sg,3p
 -flex: <2>.е//<2>.есь//<2>.ебось//<2>.етись//<2>.ебысь//<2>.ежесь//<2>.еждесь//<2>.емись//<2>.еся//<2>.ебося//<2>.етися//<2>.ебыся//<2>.ежеся//<2>.еждеся//<2>.емися
  gramm: indic,aor,sg,2p
 -flex: .тися//<1>.евѣся
  gramm: indic,praes,du,1p
 -flex: .тися//<1>.етѣся
  gramm: indic,praes,du,3p
 -flex: .тися//<1>.етѣся
  gramm: indic,praes,du,2p
 -flex: <2>.ахова//<2>.аховась//<2>.аховабось//<2>.аховатись//<2>.аховабысь//<2>.аховажесь//<2>.аховаждесь//<2>.аховамись//<2>.аховася//<2>.аховабося//<2>.аховатися//<2>.аховабыся//<2>.аховажеся//<2>.аховаждеся//<2>.аховамися//<2>.аховѣ//<2>.аховѣсь//<2>.аховѣбось//<2>.аховѣтись//<2>.аховѣбысь//<2>.аховѣжесь//<2>.аховѣждесь//<2>.аховѣмись//<2>.аховѣся//<2>.аховѣбося//<2>.аховѣтися//<2>.аховѣбыся//<2>.аховѣжеся//<2>.аховѣждеся//<2>.аховѣмися
  gramm: indic,imperf,du,1p
 -flex: <2>.аста//<2>.астась//<2>.астабось//<2>.астатись//<2>.астабысь//<2>.астажесь//<2>.астаждесь//<2>.астамись//<2>.астася//<2>.астабося//<2>.астатися//<2>.астабыся//<2>.астажеся//<2>.астаждеся//<2>.астамися//<2>.астѣ//<2>.астѣсь//<2>.астѣбось//<2>.астѣтись//<2>.астѣбысь//<2>.астѣжесь//<2>.астѣждесь//<2>.астѣмись//<2>.астѣся//<2>.астѣбося//<2>.астѣтися//<2>.астѣбыся//<2>.астѣжеся//<2>.астѣждеся//<2>.астѣмися
  gramm: indic,imperf,du,3p
 -flex: <2>.аста//<2>.астась//<2>.астабось//<2>.астатись//<2>.астабысь//<2>.астажесь//<2>.астаждесь//<2>.астамись//<2>.астася//<2>.астабося//<2>.астатися//<2>.астабыся//<2>.астажеся//<2>.астаждеся//<2>.астамися//<2>.астѣ//<2>.астѣсь//<2>.астѣбось//<2>.астѣтись//<2>.астѣбысь//<2>.астѣжесь//<2>.астѣждесь//<2>.астѣмись//<2>.астѣся//<2>.астѣбося//<2>.астѣтися//<2>.астѣбыся//<2>.астѣжеся//<2>.астѣждеся//<2>.астѣмися
  gramm: indic,imperf,du,2p
 -flex: <2>.асте//<2>.астесь//<2>.астебось//<2>.астетись//<2>.астебысь//<2>.астежесь//<2>.астеждесь//<2>.астемись//<2>.астеся//<2>.астебося//<2>.астетися//<2>.астебыся//<2>.астежеся//<2>.астеждеся//<2>.астемися
  gramm: indic,imperf,pl,2p
 -flex: <2>.аху//<2>.ахусь//<2>.ахубось//<2>.ахутись//<2>.ахубысь//<2>.ахужесь//<2>.ахуждесь//<2>.ахумись//<2>.ахуся//<2>.ахубося//<2>.ахутися//<2>.ахубыся//<2>.ахужеся//<2>.ахуждеся//<2>.ахумися
  gramm: indic,imperf,pl,3p
 -flex: <2>.ахомъ//<2>.ахомъсь//<2>.ахомъбось//<2>.ахомътись//<2>.ахомъбысь//<2>.ахомъжесь//<2>.ахомъждесь//<2>.ахомъмись//<2>.ахомъся//<2>.ахомъбося//<2>.ахомътися//<2>.ахомъбыся//<2>.ахомъжеся//<2>.ахомъждеся//<2>.ахомъмися
  gramm: indic,imperf,pl,1p
 -flex: <1>.лѣ//<1>.лѣсь//<1>.лѣбось//<1>.лѣтись//<1>.лѣбысь//<1>.лѣжесь//<1>.лѣждесь//<1>.лѣмись//<1>.лѣся//<1>.лѣбося//<1>.лѣтися//<1>.лѣбыся//<1>.лѣжеся//<1>.лѣждеся//<1>.лѣмися
  gramm: perf,du,f
 -flex: <2>.ахъ//<2>.ахъсь//<2>.ахъбось//<2>.ахътись//<2>.ахъбысь//<2>.ахъжесь//<2>.ахъждесь//<2>.ахъмись//<2>.ахъся//<2>.ахъбося//<2>.ахътися//<2>.ахъбыся//<2>.ахъжеся//<2>.ахъждеся//<2>.ахъмися
  gramm: indic,imperf,sg,1p
 -flex: <2>.аше//<2>.ашесь//<2>.ашебось//<2>.ашетись//<2>.ашебысь//<2>.ашежесь//<2>.ашеждесь//<2>.ашемись//<2>.ашеся//<2>.ашебося//<2>.ашетися//<2>.ашебыся//<2>.ашежеся//<2>.ашеждеся//<2>.ашемися
  gramm: indic,imperf,sg,2p
 -flex: <2>.аше//<2>.ашесь//<2>.ашебось//<2>.ашетись//<2>.ашебысь//<2>.ашежесь//<2>.ашеждесь//<2>.ашемись//<2>.ашеся//<2>.ашебося//<2>.ашетися//<2>.ашебыся//<2>.ашежеся//<2>.ашеждеся//<2>.ашемися
  gramm: indic,imperf,sg,3p
 -flex: <1>.охова//<1>.оховась//<1>.оховабось//<1>.оховатись//<1>.оховабысь//<1>.оховажесь//<1>.оховаждесь//<1>.оховамись//<1>.оховася//<1>.оховабося//<1>.оховатися//<1>.оховабыся//<1>.оховажеся//<1>.оховаждеся//<1>.оховамися//<1>.оховѣ//<1>.оховѣсь//<1>.оховѣбось//<1>.оховѣтись//<1>.оховѣбысь//<1>.оховѣжесь//<1>.оховѣждесь//<1>.оховѣмись//<1>.оховѣся//<1>.оховѣбося//<1>.оховѣтися//<1>.оховѣбыся//<1>.оховѣжеся//<1>.оховѣждеся//<1>.оховѣмися
  gramm: indic,aor,du,1p
 -flex: <1>.оста//<1>.остась//<1>.остабось//<1>.остатись//<1>.остабысь//<1>.остажесь//<1>.остаждесь//<1>.остамись//<1>.остася//<1>.остабося//<1>.остатися//<1>.остабыся//<1>.остажеся//<1>.остаждеся//<1>.остамися//<1>.остѣ//<1>.остѣсь//<1>.остѣбось//<1>.остѣтись//<1>.остѣбысь//<1>.остѣжесь//<1>.остѣждесь//<1>.остѣмись//<1>.остѣся//<1>.остѣбося//<1>.остѣтися//<1>.остѣбыся//<1>.остѣжеся//<1>.остѣждеся//<1>.остѣмися
  gramm: indic,aor,du,2p
 -flex: <1>.оста//<1>.остась//<1>.остабось//<1>.остатись//<1>.остабысь//<1>.остажесь//<1>.остаждесь//<1>.остамись//<1>.остася//<1>.остабося//<1>.остатися//<1>.остабыся//<1>.остажеся//<1>.остаждеся//<1>.остамися//<1>.остѣ//<1>.остѣсь//<1>.остѣбось//<1>.остѣтись//<1>.остѣбысь//<1>.остѣжесь//<1>.остѣждесь//<1>.остѣмись//<1>.остѣся//<1>.остѣбося//<1>.остѣтися//<1>.остѣбыся//<1>.остѣжеся//<1>.остѣждеся//<1>.остѣмися
  gramm: indic,aor,du,3p
 -flex: <1>.лъ//<1>.лъсь//<1>.лъбось//<1>.лътись//<1>.лъбысь//<1>.лъжесь//<1>.лъждесь//<1>.лъмись//<1>.лъся//<1>.лъбося//<1>.лътися//<1>.лъбыся//<1>.лъжеся//<1>.лъждеся//<1>.лъмися
  gramm: perf,sg,m
 -flex: .тися//<1>.емеся
  gramm: imper,pl,1p
 -flex: <1>.оша//<1>.ошась//<1>.ошабось//<1>.ошатись//<1>.ошабысь//<1>.ошажесь//<1>.ошаждесь//<1>.ошамись//<1>.ошася//<1>.ошабося//<1>.ошатися//<1>.ошабыся//<1>.ошажеся//<1>.ошаждеся//<1>.ошамися//<1>.ошѧ//<1>.ошѧсь//<1>.ошѧбось//<1>.ошѧтись//<1>.ошѧбысь//<1>.ошѧжесь//<1>.ошѧждесь//<1>.ошѧмись//<1>.ошѧся//<1>.ошѧбося//<1>.ошѧтися//<1>.ошѧбыся//<1>.ошѧжеся//<1>.ошѧждеся//<1>.ошѧмися
  gramm: indic,aor,pl,3p
 -flex: <1>.осте//<1>.остесь//<1>.остебось//<1>.остетись//<1>.остебысь//<1>.остежесь//<1>.остеждесь//<1>.остемись//<1>.остеся//<1>.остебося//<1>.остетися//<1>.остебыся//<1>.остежеся//<1>.остеждеся//<1>.остемися
  gramm: indic,aor,pl,2p
 -flex: <1>.охомъ//<1>.охомъсь//<1>.охомъбось//<1>.охомътись//<1>.охомъбысь//<1>.охомъжесь//<1>.охомъждесь//<1>.охомъмись//<1>.охомъся//<1>.охомъбося//<1>.охомътися//<1>.охомъбыся//<1>.охомъжеся//<1>.охомъждеся//<1>.охомъмися
  gramm: indic,aor,pl,1p
 -flex: .тися//<1>.итѣся
  gramm: imper,du,2p
 -flex: .тися//<1>.евѣся
  gramm: imper,du,1p
 -flex: <1>.охъ//<1>.охъсь//<1>.охъбось//<1>.охътись//<1>.охъбысь//<1>.охъжесь//<1>.охъждесь//<1>.охъмись//<1>.охъся//<1>.охъбося//<1>.охътися//<1>.охъбыся//<1>.охъжеся//<1>.охъждеся//<1>.охъмися
  gramm: indic,aor,sg,1p
 -flex: .тися//<1>.уся
  gramm: indic,praes,sg,1p
 -flex: .тися//<1>.ешися
  gramm: indic,praes,sg,2p
 -flex: .тися//<1>.еся
  gramm: indic,praes,sg,3p
 -flex: <1>.ла//<1>.лась//<1>.лабось//<1>.латись//<1>.лабысь//<1>.лажесь//<1>.лаждесь//<1>.ламись//<1>.лася//<1>.лабося//<1>.латися//<1>.лабыся//<1>.лажеся//<1>.лаждеся//<1>.ламися
  gramm: perf,du,m
 -flex: <1>.лѣ//<1>.лѣсь//<1>.лѣбось//<1>.лѣтись//<1>.лѣбысь//<1>.лѣжесь//<1>.лѣждесь//<1>.лѣмись//<1>.лѣся//<1>.лѣбося//<1>.лѣтися//<1>.лѣбыся//<1>.лѣжеся//<1>.лѣждеся//<1>.лѣмися
  gramm: perf,du,n
 -flex: <1>.ла//<1>.лась//<1>.лабось//<1>.латись//<1>.лабысь//<1>.лажесь//<1>.лаждесь//<1>.ламись//<1>.лася//<1>.лабося//<1>.латися//<1>.лабыся//<1>.лажеся//<1>.лаждеся//<1>.ламися
  gramm: perf,sg,f
-paradigm: V14ed
 -flex: .ся//<1>.етеся
  gramm: indic,praes,pl,2p
 -flex: .ся//<1>.юся
  gramm: indic,praes,pl,3p
 -flex: .ся//<1>.емеся
  gramm: indic,praes,pl,1p
 -flex: .ли//.лись//.либось//.литись//.либысь//.лижесь//.лиждесь//.лимись//.лися//.либося//.литися//.либыся//.лижеся//.лиждеся//.лимися
  gramm: perf,pl,m
 -flex: .ла//.лась//.лабось//.латись//.лабысь//.лажесь//.лаждесь//.ламись//.лася//.лабося//.латися//.лабыся//.лажеся//.лаждеся//.ламися
  gramm: perf,pl,n
 -flex: .лы//.лысь//.лыбось//.лытись//.лыбысь//.лыжесь//.лыждесь//.лымись//.лыся//.лыбося//.лытися//.лыбыся//.лыжеся//.лыждеся//.лымися
  gramm: perf,pl,f
 -flex: .сти//.стись//.стибось//.ститись//.стибысь//.стижесь//.стиждесь//.стимись//.стися//.стибося//.ститися//.стибыся//.стижеся//.стиждеся//.стимися//.сть//.стьсь//.стьбось//.стьтись//.стьбысь//.стьжесь//.стьждесь//.стьмись//.сться//.стьбося//.стьтися//.стьбыся//.стьжеся//.стьждеся//.стьмися
  gramm: inf
 -flex: .ся//<1>.ися
  gramm: imper,sg,2p
 -flex: .ся//<1>.ися
  gramm: imper,sg,3p
 -flex: .ся//<1>.итеся
  gramm: imper,pl,2p
 -flex: .ло//.лось//.лобось//.лотись//.лобысь//.ложесь//.лождесь//.ломись//.лося//.лобося//.лотися//.лобыся//.ложеся//.лождеся//.ломися
  gramm: perf,sg,n
 -flex: <2>.е//<2>.есь//<2>.ебось//<2>.етись//<2>.ебысь//<2>.ежесь//<2>.еждесь//<2>.емись//<2>.еся//<2>.ебося//<2>.етися//<2>.ебыся//<2>.ежеся//<2>.еждеся//<2>.емися
  gramm: indic,aor,sg,3p
 -flex: <2>.е//<2>.есь//<2>.ебось//<2>.етись//<2>.ебысь//<2>.ежесь//<2>.еждесь//<2>.емись//<2>.еся//<2>.ебося//<2>.етися//<2>.ебыся//<2>.ежеся//<2>.еждеся//<2>.емися
  gramm: indic,aor,sg,2p
 -flex: .ся//<1>.евѣся
  gramm: indic,praes,du,1p
 -flex: .ся//<1>.етѣся
  gramm: indic,praes,du,3p
 -flex: .ся//<1>.етѣся
  gramm: indic,praes,du,2p
 -flex: .лѣ//.лѣсь//.лѣбось//.лѣтись//.лѣбысь//.лѣжесь//.лѣждесь//.лѣмись//.лѣся//.лѣбося//.лѣтися//.лѣбыся//.лѣжеся//.лѣждеся//.лѣмися
  gramm: perf,du,f
 -flex: <2>.охова//<2>.оховась//<2>.оховабось//<2>.оховатись//<2>.оховабысь//<2>.оховажесь//<2>.оховаждесь//<2>.оховамись//<2>.оховася//<2>.оховабося//<2>.оховатися//<2>.оховабыся//<2>.оховажеся//<2>.оховаждеся//<2>.оховамися//<2>.оховѣ//<2>.оховѣсь//<2>.оховѣбось//<2>.оховѣтись//<2>.оховѣбысь//<2>.оховѣжесь//<2>.оховѣждесь//<2>.оховѣмись//<2>.оховѣся//<2>.оховѣбося//<2>.оховѣтися//<2>.оховѣбыся//<2>.оховѣжеся//<2>.оховѣждеся//<2>.оховѣмися
  gramm: indic,aor,du,1p
 -flex: <2>.оста//<2>.остась//<2>.остабось//<2>.остатись//<2>.остабысь//<2>.остажесь//<2>.остаждесь//<2>.остамись//<2>.остася//<2>.остабося//<2>.остатися//<2>.остабыся//<2>.остажеся//<2>.остаждеся//<2>.остамися//<2>.остѣ//<2>.остѣсь//<2>.остѣбось//<2>.остѣтись//<2>.остѣбысь//<2>.остѣжесь//<2>.остѣждесь//<2>.остѣмись//<2>.остѣся//<2>.остѣбося//<2>.остѣтися//<2>.остѣбыся//<2>.остѣжеся//<2>.остѣждеся//<2>.остѣмися
  gramm: indic,aor,du,2p
 -flex: <2>.оста//<2>.остась//<2>.остабось//<2>.остатись//<2>.остабысь//<2>.остажесь//<2>.остаждесь//<2>.остамись//<2>.остася//<2>.остабося//<2>.остатися//<2>.остабыся//<2>.остажеся//<2>.остаждеся//<2>.остамися//<2>.остѣ//<2>.остѣсь//<2>.остѣбось//<2>.остѣтись//<2>.остѣбысь//<2>.остѣжесь//<2>.остѣждесь//<2>.остѣмись//<2>.остѣся//<2>.остѣбося//<2>.остѣтися//<2>.остѣбыся//<2>.остѣжеся//<2>.остѣждеся//<2>.остѣмися
  gramm: indic,aor,du,3p
 -flex: .лъ//.лъсь//.лъбось//.лътись//.лъбысь//.лъжесь//.лъждесь//.лъмись//.лъся//.лъбося//.лътися//.лъбыся//.лъжеся//.лъждеся//.лъмися
  gramm: perf,sg,m
 -flex: .ся//<1>.емеся
  gramm: imper,pl,1p
 -flex: <2>.оша//<2>.ошась//<2>.ошабось//<2>.ошатись//<2>.ошабысь//<2>.ошажесь//<2>.ошаждесь//<2>.ошамись//<2>.ошася//<2>.ошабося//<2>.ошатися//<2>.ошабыся//<2>.ошажеся//<2>.ошаждеся//<2>.ошамися//<2>.ошѧ//<2>.ошѧсь//<2>.ошѧбось//<2>.ошѧтись//<2>.ошѧбысь//<2>.ошѧжесь//<2>.ошѧждесь//<2>.ошѧмись//<2>.ошѧся//<2>.ошѧбося//<2>.ошѧтися//<2>.ошѧбыся//<2>.ошѧжеся//<2>.ошѧждеся//<2>.ошѧмися
  gramm: indic,aor,pl,3p
 -flex: <2>.осте//<2>.остесь//<2>.остебось//<2>.остетись//<2>.остебысь//<2>.остежесь//<2>.остеждесь//<2>.остемись//<2>.остеся//<2>.остебося//<2>.остетися//<2>.остебыся//<2>.остежеся//<2>.остеждеся//<2>.остемися
  gramm: indic,aor,pl,2p
 -flex: <2>.охомъ//<2>.охомъсь//<2>.охомъбось//<2>.охомътись//<2>.охомъбысь//<2>.охомъжесь//<2>.охомъждесь//<2>.охомъмись//<2>.охомъся//<2>.охомъбося//<2>.охомътися//<2>.охомъбыся//<2>.охомъжеся//<2>.охомъждеся//<2>.охомъмися
  gramm: indic,aor,pl,1p
 -flex: .ся//<1>.итѣся
  gramm: imper,du,2p
 -flex: .ся//<1>.евѣся
  gramm: imper,du,1p
 -flex: <2>.охъ//<2>.охъсь//<2>.охъбось//<2>.охътись//<2>.охъбысь//<2>.охъжесь//<2>.охъждесь//<2>.охъмись//<2>.охъся//<2>.охъбося//<2>.охътися//<2>.охъбыся//<2>.охъжеся//<2>.охъждеся//<2>.охъмися
  gramm: indic,aor,sg,1p
 -flex: .ся//<1>.уся
  gramm: indic,praes,sg,1p
 -flex: .ся//<1>.ешися
  gramm: indic,praes,sg,2p
 -flex: .ся//<1>.еся
  gramm: indic,praes,sg,3p
 -flex: .ла//.лась//.лабось//.латись//.лабысь//.лажесь//.лаждесь//.ламись//.лася//.лабося//.латися//.лабыся//.лажеся//.лаждеся//.ламися
  gramm: perf,du,m
 -flex: .лѣ//.лѣсь//.лѣбось//.лѣтись//.лѣбысь//.лѣжесь//.лѣждесь//.лѣмись//.лѣся//.лѣбося//.лѣтися//.лѣбыся//.лѣжеся//.лѣждеся//.лѣмися
  gramm: perf,du,n
 -flex: .ла//.лась//.лабось//.латись//.лабысь//.лажесь//.лаждесь//.ламись//.лася//.лабося//.латися//.лабыся//.лажеся//.лаждеся//.ламися
  gramm: perf,sg,f
-paradigm: V14k
 -flex: .бося//<1>.етеся
  gramm: indic,praes,pl,2p
 -flex: .бося//<1>.юся
  gramm: indic,praes,pl,3p
 -flex: .бося//<1>.емеся
  gramm: indic,praes,pl,1p
 -flex: <1>.ли//<1>.лись//<1>.либось//<1>.литись//<1>.либысь//<1>.лижесь//<1>.лиждесь//<1>.лимись//<1>.лися//<1>.либося//<1>.литися//<1>.либыся//<1>.лижеся//<1>.лиждеся//<1>.лимися
  gramm: perf,pl,m
 -flex: <1>.ла//<1>.лась//<1>.лабось//<1>.латись//<1>.лабысь//<1>.лажесь//<1>.лаждесь//<1>.ламись//<1>.лася//<1>.лабося//<1>.латися//<1>.лабыся//<1>.лажеся//<1>.лаждеся//<1>.ламися
  gramm: perf,pl,n
 -flex: <1>.лы//<1>.лысь//<1>.лыбось//<1>.лытись//<1>.лыбысь//<1>.лыжесь//<1>.лыждесь//<1>.лымись//<1>.лыся//<1>.лыбося//<1>.лытися//<1>.лыбыся//<1>.лыжеся//<1>.лыждеся//<1>.лымися
  gramm: perf,pl,f
 -flex: .щи//.щись//.щибось//.щитись//.щибысь//.щижесь//.щиждесь//.щимись//.щися//.щибося//.щитися//.щибыся//.щижеся//.щиждеся//.щимися
  gramm: inf
 -flex: .бося//<1>.ися
  gramm: imper,sg,2p
 -flex: .бося//<1>.ися
  gramm: imper,sg,3p
 -flex: .бося//<1>.итеся
  gramm: imper,pl,2p
 -flex: <1>.ло//<1>.лось//<1>.лобось//<1>.лотись//<1>.лобысь//<1>.ложесь//<1>.лождесь//<1>.ломись//<1>.лося//<1>.лобося//<1>.лотися//<1>.лобыся//<1>.ложеся//<1>.лождеся//<1>.ломися
  gramm: perf,sg,n
 -flex: <2>.е//<2>.есь//<2>.ебось//<2>.етись//<2>.ебысь//<2>.ежесь//<2>.еждесь//<2>.емись//<2>.еся//<2>.ебося//<2>.етися//<2>.ебыся//<2>.ежеся//<2>.еждеся//<2>.емися
  gramm: indic,aor,sg,3p
 -flex: <2>.е//<2>.есь//<2>.ебось//<2>.етись//<2>.ебысь//<2>.ежесь//<2>.еждесь//<2>.емись//<2>.еся//<2>.ебося//<2>.етися//<2>.ебыся//<2>.ежеся//<2>.еждеся//<2>.емися
  gramm: indic,aor,sg,2p
 -flex: .бося//<1>.евѣся
  gramm: indic,praes,du,1p
 -flex: .бося//<1>.етѣся
  gramm: indic,praes,du,3p
 -flex: .бося//<1>.етѣся
  gramm: indic,praes,du,2p
 -flex: <2>.ахова//<2>.аховась//<2>.аховабось//<2>.аховатись//<2>.аховабысь//<2>.аховажесь//<2>.аховаждесь//<2>.аховамись//<2>.аховася//<2>.аховабося//<2>.аховатися//<2>.аховабыся//<2>.аховажеся//<2>.аховаждеся//<2>.аховамися//<2>.аховѣ//<2>.аховѣсь//<2>.аховѣбось//<2>.аховѣтись//<2>.аховѣбысь//<2>.аховѣжесь//<2>.аховѣждесь//<2>.аховѣмись//<2>.аховѣся//<2>.аховѣбося//<2>.аховѣтися//<2>.аховѣбыся//<2>.аховѣжеся//<2>.аховѣждеся//<2>.аховѣмися
  gramm: indic,imperf,du,1p
 -flex: <2>.аста//<2>.астась//<2>.астабось//<2>.астатись//<2>.астабысь//<2>.астажесь//<2>.астаждесь//<2>.астамись//<2>.астася//<2>.астабося//<2>.астатися//<2>.астабыся//<2>.астажеся//<2>.астаждеся//<2>.астамися//<2>.астѣ//<2>.астѣсь//<2>.астѣбось//<2>.астѣтись//<2>.астѣбысь//<2>.астѣжесь//<2>.астѣждесь//<2>.астѣмись//<2>.астѣся//<2>.астѣбося//<2>.астѣтися//<2>.астѣбыся//<2>.астѣжеся//<2>.астѣждеся//<2>.астѣмися
  gramm: indic,imperf,du,3p
 -flex: <2>.аста//<2>.астась//<2>.астабось//<2>.астатись//<2>.астабысь//<2>.астажесь//<2>.астаждесь//<2>.астамись//<2>.астася//<2>.астабося//<2>.астатися//<2>.астабыся//<2>.астажеся//<2>.астаждеся//<2>.астамися//<2>.астѣ//<2>.астѣсь//<2>.астѣбось//<2>.астѣтись//<2>.астѣбысь//<2>.астѣжесь//<2>.астѣждесь//<2>.астѣмись//<2>.астѣся//<2>.астѣбося//<2>.астѣтися//<2>.астѣбыся//<2>.астѣжеся//<2>.астѣждеся//<2>.астѣмися
  gramm: indic,imperf,du,2p
 -flex: <2>.асте//<2>.астесь//<2>.астебось//<2>.астетись//<2>.астебысь//<2>.астежесь//<2>.астеждесь//<2>.астемись//<2>.астеся//<2>.астебося//<2>.астетися//<2>.астебыся//<2>.астежеся//<2>.астеждеся//<2>.астемися
  gramm: indic,imperf,pl,2p
 -flex: <2>.аху//<2>.ахусь//<2>.ахубось//<2>.ахутись//<2>.ахубысь//<2>.ахужесь//<2>.ахуждесь//<2>.ахумись//<2>.ахуся//<2>.ахубося//<2>.ахутися//<2>.ахубыся//<2>.ахужеся//<2>.ахуждеся//<2>.ахумися
  gramm: indic,imperf,pl,3p
 -flex: <2>.ахомъ//<2>.ахомъсь//<2>.ахомъбось//<2>.ахомътись//<2>.ахомъбысь//<2>.ахомъжесь//<2>.ахомъждесь//<2>.ахомъмись//<2>.ахомъся//<2>.ахомъбося//<2>.ахомътися//<2>.ахомъбыся//<2>.ахомъжеся//<2>.ахомъждеся//<2>.ахомъмися
  gramm: indic,imperf,pl,1p
 -flex: <1>.лѣ//<1>.лѣсь//<1>.лѣбось//<1>.лѣтись//<1>.лѣбысь//<1>.лѣжесь//<1>.лѣждесь//<1>.лѣмись//<1>.лѣся//<1>.лѣбося//<1>.лѣтися//<1>.лѣбыся//<1>.лѣжеся//<1>.лѣждеся//<1>.лѣмися
  gramm: perf,du,f
 -flex: <2>.ахъ//<2>.ахъсь//<2>.ахъбось//<2>.ахътись//<2>.ахъбысь//<2>.ахъжесь//<2>.ахъждесь//<2>.ахъмись//<2>.ахъся//<2>.ахъбося//<2>.ахътися//<2>.ахъбыся//<2>.ахъжеся//<2>.ахъждеся//<2>.ахъмися
  gramm: indic,imperf,sg,1p
 -flex: <2>.аше//<2>.ашесь//<2>.ашебось//<2>.ашетись//<2>.ашебысь//<2>.ашежесь//<2>.ашеждесь//<2>.ашемись//<2>.ашеся//<2>.ашебося//<2>.ашетися//<2>.ашебыся//<2>.ашежеся//<2>.ашеждеся//<2>.ашемися
  gramm: indic,imperf,sg,2p
 -flex: <2>.аше//<2>.ашесь//<2>.ашебось//<2>.ашетись//<2>.ашебысь//<2>.ашежесь//<2>.ашеждесь//<2>.ашемись//<2>.ашеся//<2>.ашебося//<2>.ашетися//<2>.ашебыся//<2>.ашежеся//<2>.ашеждеся//<2>.ашемися
  gramm: indic,imperf,sg,3p
 -flex: <1>.охова//<1>.оховась//<1>.оховабось//<1>.оховатись//<1>.оховабысь//<1>.оховажесь//<1>.оховаждесь//<1>.оховамись//<1>.оховася//<1>.оховабося//<1>.оховатися//<1>.оховабыся//<1>.оховажеся//<1>.оховаждеся//<1>.оховамися//<1>.оховѣ//<1>.оховѣсь//<1>.оховѣбось//<1>.оховѣтись//<1>.оховѣбысь//<1>.оховѣжесь//<1>.оховѣждесь//<1>.оховѣмись//<1>.оховѣся//<1>.оховѣбося//<1>.оховѣтися//<1>.оховѣбыся//<1>.оховѣжеся//<1>.оховѣждеся//<1>.оховѣмися
  gramm: indic,aor,du,1p
 -flex: <1>.оста//<1>.остась//<1>.остабось//<1>.остатись//<1>.остабысь//<1>.остажесь//<1>.остаждесь//<1>.остамись//<1>.остася//<1>.остабося//<1>.остатися//<1>.остабыся//<1>.остажеся//<1>.остаждеся//<1>.остамися//<1>.остѣ//<1>.остѣсь//<1>.остѣбось//<1>.остѣтись//<1>.остѣбысь//<1>.остѣжесь//<1>.остѣждесь//<1>.остѣмись//<1>.остѣся//<1>.остѣбося//<1>.остѣтися//<1>.остѣбыся//<1>.остѣжеся//<1>.остѣждеся//<1>.остѣмися
  gramm: indic,aor,du,2p
 -flex: <1>.оста//<1>.остась//<1>.остабось//<1>.остатись//<1>.остабысь//<1>.остажесь//<1>.остаждесь//<1>.остамись//<1>.остася//<1>.остабося//<1>.остатися//<1>.остабыся//<1>.остажеся//<1>.остаждеся//<1>.остамися//<1>.остѣ//<1>.остѣсь//<1>.остѣбось//<1>.остѣтись//<1>.остѣбысь//<1>.остѣжесь//<1>.остѣждесь//<1>.остѣмись//<1>.остѣся//<1>.остѣбося//<1>.остѣтися//<1>.остѣбыся//<1>.остѣжеся//<1>.остѣждеся//<1>.остѣмися
  gramm: indic,aor,du,3p
 -flex: <1>.лъ//<1>.лъсь//<1>.лъбось//<1>.лътись//<1>.лъбысь//<1>.лъжесь//<1>.лъждесь//<1>.лъмись//<1>.лъся//<1>.лъбося//<1>.лътися//<1>.лъбыся//<1>.лъжеся//<1>.лъждеся//<1>.лъмися
  gramm: perf,sg,m
 -flex: .бося//<1>.емеся
  gramm: imper,pl,1p
 -flex: <1>.оша//<1>.ошась//<1>.ошабось//<1>.ошатись//<1>.ошабысь//<1>.ошажесь//<1>.ошаждесь//<1>.ошамись//<1>.ошася//<1>.ошабося//<1>.ошатися//<1>.ошабыся//<1>.ошажеся//<1>.ошаждеся//<1>.ошамися//<1>.ошѧ//<1>.ошѧсь//<1>.ошѧбось//<1>.ошѧтись//<1>.ошѧбысь//<1>.ошѧжесь//<1>.ошѧждесь//<1>.ошѧмись//<1>.ошѧся//<1>.ошѧбося//<1>.ошѧтися//<1>.ошѧбыся//<1>.ошѧжеся//<1>.ошѧждеся//<1>.ошѧмися
  gramm: indic,aor,pl,3p
 -flex: <1>.осте//<1>.остесь//<1>.остебось//<1>.остетись//<1>.остебысь//<1>.остежесь//<1>.остеждесь//<1>.остемись//<1>.остеся//<1>.остебося//<1>.остетися//<1>.остебыся//<1>.остежеся//<1>.остеждеся//<1>.остемися
  gramm: indic,aor,pl,2p
 -flex: <1>.охомъ//<1>.охомъсь//<1>.охомъбось//<1>.охомътись//<1>.охомъбысь//<1>.охомъжесь//<1>.охомъждесь//<1>.охомъмись//<1>.охомъся//<1>.охомъбося//<1>.охомътися//<1>.охомъбыся//<1>.охомъжеся//<1>.охомъждеся//<1>.охомъмися
  gramm: indic,aor,pl,1p
 -flex: .бося//<1>.итѣся
  gramm: imper,du,2p
 -flex: .бося//<1>.евѣся
  gramm: imper,du,1p
 -flex: <1>.охъ//<1>.охъсь//<1>.охъбось//<1>.охътись//<1>.охъбысь//<1>.охъжесь//<1>.охъждесь//<1>.охъмись//<1>.охъся//<1>.охъбося//<1>.охътися//<1>.охъбыся//<1>.охъжеся//<1>.охъждеся//<1>.охъмися
  gramm: indic,aor,sg,1p
 -flex: .бося//<1>.уся
  gramm: indic,praes,sg,1p
 -flex: .бося//<1>.ешися
  gramm: indic,praes,sg,2p
 -flex: .бося//<1>.еся
  gramm: indic,praes,sg,3p
 -flex: <1>.ла//<1>.лась//<1>.лабось//<1>.латись//<1>.лабысь//<1>.лажесь//<1>.лаждесь//<1>.ламись//<1>.лася//<1>.лабося//<1>.латися//<1>.лабыся//<1>.лажеся//<1>.лаждеся//<1>.ламися
  gramm: perf,du,m
 -flex: <1>.лѣ//<1>.лѣсь//<1>.лѣбось//<1>.лѣтись//<1>.лѣбысь//<1>.лѣжесь//<1>.лѣждесь//<1>.лѣмись//<1>.лѣся//<1>.лѣбося//<1>.лѣтися//<1>.лѣбыся//<1>.лѣжеся//<1>.лѣждеся//<1>.лѣмися
  gramm: perf,du,n
 -flex: <1>.ла//<1>.лась//<1>.лабось//<1>.латись//<1>.лабысь//<1>.лажесь//<1>.лаждесь//<1>.ламись//<1>.лася//<1>.лабося//<1>.латися//<1>.лабыся//<1>.лажеся//<1>.лаждеся//<1>.ламися
  gramm: perf,sg,f
-paradigm: V14eg
 -flex: .жеся//<1>.етеся
  gramm: indic,praes,pl,2p
 -flex: .жеся//<1>.юся
  gramm: indic,praes,pl,3p
 -flex: .жеся//<1>.емеся
  gramm: indic,praes,pl,1p
 -flex: <4>.ли//<4>.лись//<4>.либось//<4>.литись//<4>.либысь//<4>.лижесь//<4>.лиждесь//<4>.лимись//<4>.лися//<4>.либося//<4>.литися//<4>.либыся//<4>.лижеся//<4>.лиждеся//<4>.лимися
  gramm: perf,pl,m
 -flex: <4>.ла//<4>.лась//<4>.лабось//<4>.латись//<4>.лабысь//<4>.лажесь//<4>.лаждесь//<4>.ламись//<4>.лася//<4>.лабося//<4>.латися//<4>.лабыся//<4>.лажеся//<4>.лаждеся//<4>.ламися
  gramm: perf,pl,n
 -flex: <4>.лы//<4>.лысь//<4>.лыбось//<4>.лытись//<4>.лыбысь//<4>.лыжесь//<4>.лыждесь//<4>.лымись//<4>.лыся//<4>.лыбося//<4>.лытися//<4>.лыбыся//<4>.лыжеся//<4>.лыждеся//<4>.лымися
  gramm: perf,pl,f
 -flex: .щи//.щись//.щибось//.щитись//.щибысь//.щижесь//.щиждесь//.щимись//.щися//.щибося//.щитися//.щибыся//.щижеся//.щиждеся//.щимися
  gramm: inf
 -flex: .жеся//<1>.ися
  gramm: imper,sg,2p
 -flex: .жеся//<1>.ися
  gramm: imper,sg,3p
 -flex: .жеся//<1>.итеся
  gramm: imper,pl,2p
 -flex: <4>.ло//<4>.лось//<4>.лобось//<4>.лотись//<4>.лобысь//<4>.ложесь//<4>.лождесь//<4>.ломись//<4>.лося//<4>.лобося//<4>.лотися//<4>.лобыся//<4>.ложеся//<4>.лождеся//<4>.ломися
  gramm: perf,sg,n
 -flex: <5>.е//<5>.есь//<5>.ебось//<5>.етись//<5>.ебысь//<5>.ежесь//<5>.еждесь//<5>.емись//<5>.еся//<5>.ебося//<5>.етися//<5>.ебыся//<5>.ежеся//<5>.еждеся//<5>.емися
  gramm: indic,aor,sg,3p
 -flex: <5>.е//<5>.есь//<5>.ебось//<5>.етись//<5>.ебысь//<5>.ежесь//<5>.еждесь//<5>.емись//<5>.еся//<5>.ебося//<5>.етися//<5>.ебыся//<5>.ежеся//<5>.еждеся//<5>.емися
  gramm: indic,aor,sg,2p
 -flex: .жеся//<1>.евѣся
  gramm: indic,praes,du,1p
 -flex: .жеся//<1>.етѣся
  gramm: indic,praes,du,3p
 -flex: .жеся//<1>.етѣся
  gramm: indic,praes,du,2p
 -flex: <4>.лѣ//<4>.лѣсь//<4>.лѣбось//<4>.лѣтись//<4>.лѣбысь//<4>.лѣжесь//<4>.лѣждесь//<4>.лѣмись//<4>.лѣся//<4>.лѣбося//<4>.лѣтися//<4>.лѣбыся//<4>.лѣжеся//<4>.лѣждеся//<4>.лѣмися
  gramm: perf,du,f
 -flex: <4>.охова//<4>.оховась//<4>.оховабось//<4>.оховатись//<4>.оховабысь//<4>.оховажесь//<4>.оховаждесь//<4>.оховамись//<4>.оховася//<4>.оховабося//<4>.оховатися//<4>.оховабыся//<4>.оховажеся//<4>.оховаждеся//<4>.оховамися//<4>.оховѣ//<4>.оховѣсь//<4>.оховѣбось//<4>.оховѣтись//<4>.оховѣбысь//<4>.оховѣжесь//<4>.оховѣждесь//<4>.оховѣмись//<4>.оховѣся//<4>.оховѣбося//<4>.оховѣтися//<4>.оховѣбыся//<4>.оховѣжеся//<4>.оховѣждеся//<4>.оховѣмися
  gramm: indic,aor,du,1p
 -flex: <4>.оста//<4>.остась//<4>.остабось//<4>.остатись//<4>.остабысь//<4>.остажесь//<4>.остаждесь//<4>.остамись//<4>.остася//<4>.остабося//<4>.остатися//<4>.остабыся//<4>.остажеся//<4>.остаждеся//<4>.остамися//<4>.остѣ//<4>.остѣсь//<4>.остѣбось//<4>.остѣтись//<4>.остѣбысь//<4>.остѣжесь//<4>.остѣждесь//<4>.остѣмись//<4>.остѣся//<4>.остѣбося//<4>.остѣтися//<4>.остѣбыся//<4>.остѣжеся//<4>.остѣждеся//<4>.остѣмися
  gramm: indic,aor,du,2p
 -flex: <4>.оста//<4>.остась//<4>.остабось//<4>.остатись//<4>.остабысь//<4>.остажесь//<4>.остаждесь//<4>.остамись//<4>.остася//<4>.остабося//<4>.остатися//<4>.остабыся//<4>.остажеся//<4>.остаждеся//<4>.остамися//<4>.остѣ//<4>.остѣсь//<4>.остѣбось//<4>.остѣтись//<4>.остѣбысь//<4>.остѣжесь//<4>.остѣждесь//<4>.остѣмись//<4>.остѣся//<4>.остѣбося//<4>.остѣтися//<4>.остѣбыся//<4>.остѣжеся//<4>.остѣждеся//<4>.остѣмися
  gramm: indic,aor,du,3p
 -flex: <4>.лъ//<4>.лъсь//<4>.лъбось//<4>.лътись//<4>.лъбысь//<4>.лъжесь//<4>.лъждесь//<4>.лъмись//<4>.лъся//<4>.лъбося//<4>.лътися//<4>.лъбыся//<4>.лъжеся//<4>.лъждеся//<4>.лъмися
  gramm: perf,sg,m
 -flex: .жеся//<1>.емеся
  gramm: imper,pl,1p
 -flex: <4>.оша//<4>.ошась//<4>.ошабось//<4>.ошатись//<4>.ошабысь//<4>.ошажесь//<4>.ошаждесь//<4>.ошамись//<4>.ошася//<4>.ошабося//<4>.ошатися//<4>.ошабыся//<4>.ошажеся//<4>.ошаждеся//<4>.ошамися//<4>.ошѧ//<4>.ошѧсь//<4>.ошѧбось//<4>.ошѧтись//<4>.ошѧбысь//<4>.ошѧжесь//<4>.ошѧждесь//<4>.ошѧмись//<4>.ошѧся//<4>.ошѧбося//<4>.ошѧтися//<4>.ошѧбыся//<4>.ошѧжеся//<4>.ошѧждеся//<4>.ошѧмися
  gramm: indic,aor,pl,3p
 -flex: <4>.осте//<4>.остесь//<4>.остебось//<4>.остетись//<4>.остебысь//<4>.остежесь//<4>.остеждесь//<4>.остемись//<4>.остеся//<4>.остебося//<4>.остетися//<4>.остебыся//<4>.остежеся//<4>.остеждеся//<4>.остемися
  gramm: indic,aor,pl,2p
 -flex: <4>.охомъ//<4>.охомъсь//<4>.охомъбось//<4>.охомътись//<4>.охомъбысь//<4>.охомъжесь//<4>.охомъждесь//<4>.охомъмись//<4>.охомъся//<4>.охомъбося//<4>.охомътися//<4>.охомъбыся//<4>.охомъжеся//<4>.охомъждеся//<4>.охомъмися
  gramm: indic,aor,pl,1p
 -flex: .жеся//<1>.итѣся
  gramm: imper,du,2p
 -flex: .жеся//<1>.евѣся
  gramm: imper,du,1p
 -flex: <4>.охъ//<4>.охъсь//<4>.охъбось//<4>.охътись//<4>.охъбысь//<4>.охъжесь//<4>.охъждесь//<4>.охъмись//<4>.охъся//<4>.охъбося//<4>.охътися//<4>.охъбыся//<4>.охъжеся//<4>.охъждеся//<4>.охъмися
  gramm: indic,aor,sg,1p
 -flex: .жеся//<1>.уся
  gramm: indic,praes,sg,1p
 -flex: .жеся//<1>.ешися
  gramm: indic,praes,sg,2p
 -flex: .жеся//<1>.еся
  gramm: indic,praes,sg,3p
 -flex: <4>.ла//<4>.лась//<4>.лабось//<4>.латись//<4>.лабысь//<4>.лажесь//<4>.лаждесь//<4>.ламись//<4>.лася//<4>.лабося//<4>.латися//<4>.лабыся//<4>.лажеся//<4>.лаждеся//<4>.ламися
  gramm: perf,du,m
 -flex: <4>.лѣ//<4>.лѣсь//<4>.лѣбось//<4>.лѣтись//<4>.лѣбысь//<4>.лѣжесь//<4>.лѣждесь//<4>.лѣмись//<4>.лѣся//<4>.лѣбося//<4>.лѣтися//<4>.лѣбыся//<4>.лѣжеся//<4>.лѣждеся//<4>.лѣмися
  gramm: perf,du,n
 -flex: <4>.ла//<4>.лась//<4>.лабось//<4>.латись//<4>.лабысь//<4>.лажесь//<4>.лаждесь//<4>.ламись//<4>.лася//<4>.лабося//<4>.латися//<4>.лабыся//<4>.лажеся//<4>.лаждеся//<4>.ламися
  gramm: perf,sg,f
-paradigm: V14st
 -flex: <1>.ете//<1>.етесь//<1>.етебось//<1>.ететись//<1>.етебысь//<1>.етежесь//<1>.етеждесь//<1>.етемись//<1>.етеся//<1>.етебося//<1>.ететися//<1>.етебыся//<1>.етежеся//<1>.етеждеся//<1>.етемися
  gramm: indic,praes,pl,2p
 -flex: <1>.утъ//<1>.утъсь//<1>.утъбось//<1>.утътись//<1>.утъбысь//<1>.утъжесь//<1>.утъждесь//<1>.утъмись//<1>.утъся//<1>.утъбося//<1>.утътися//<1>.утъбыся//<1>.утъжеся//<1>.утъждеся//<1>.утъмися//<1>.уть//<1>.утьсь//<1>.утьбось//<1>.утьтись//<1>.утьбысь//<1>.утьжесь//<1>.утьждесь//<1>.утьмись//<1>.уться//<1>.утьбося//<1>.утьтися//<1>.утьбыся//<1>.утьжеся//<1>.утьждеся//<1>.утьмися//<1>.оу//<1>.оусь//<1>.оубось//<1>.оутись//<1>.оубысь//<1>.оужесь//<1>.оуждесь//<1>.оумись//<1>.оуся//<1>.оубося//<1>.оутися//<1>.оубыся//<1>.оужеся//<1>.оуждеся//<1>.оумися//<1>.ю//<1>.юсь//<1>.юбось//<1>.ютись//<1>.юбысь//<1>.южесь//<1>.юждесь//<1>.юмись//<1>.юся//<1>.юбося//<1>.ютися//<1>.юбыся//<1>.южеся//<1>.юждеся//<1>.юмися
  gramm: indic,praes,pl,3p
 -flex: <1>.емъ//<1>.емъсь//<1>.емъбось//<1>.емътись//<1>.емъбысь//<1>.емъжесь//<1>.емъждесь//<1>.емъмись//<1>.емъся//<1>.емъбося//<1>.емътися//<1>.емъбыся//<1>.емъжеся//<1>.емъждеся//<1>.емъмися//<1>.еме//<1>.емесь//<1>.емебось//<1>.еметись//<1>.емебысь//<1>.емежесь//<1>.емеждесь//<1>.емемись//<1>.емеся//<1>.емебося//<1>.еметися//<1>.емебыся//<1>.емежеся//<1>.емеждеся//<1>.емемися
  gramm: indic,praes,pl,1p
 -flex: .ли//.лись//.либось//.литись//.либысь//.лижесь//.лиждесь//.лимись//.лися//.либося//.литися//.либыся//.лижеся//.лиждеся//.лимися
  gramm: perf,pl,m
 -flex: .ла//.лась//.лабось//.латись//.лабысь//.лажесь//.лаждесь//.ламись//.лася//.лабося//.латися//.лабыся//.лажеся//.лаждеся//.ламися
  gramm: perf,pl,n
 -flex: .лы//.лысь//.лыбось//.лытись//.лыбысь//.лыжесь//.лыждесь//.лымись//.лыся//.лыбося//.лытися//.лыбыся//.лыжеся//.лыждеся//.лымися
  gramm: perf,pl,f
 -flex: .ти//.тись//.тибось//.титись//.тибысь//.тижесь//.тиждесь//.тимись//.тися//.тибося//.титися//.тибыся//.тижеся//.тиждеся//.тимися//.ть//.тьсь//.тьбось//.тьтись//.тьбысь//.тьжесь//.тьждесь//.тьмись//.ться//.тьбося//.тьтися//.тьбыся//.тьжеся//.тьждеся//.тьмися
  gramm: inf
 -flex: <1>.и//<1>.ись//<1>.ибось//<1>.итись//<1>.ибысь//<1>.ижесь//<1>.иждесь//<1>.имись//<1>.ися//<1>.ибося//<1>.итися//<1>.ибыся//<1>.ижеся//<1>.иждеся//<1>.имися
  gramm: imper,sg,2p
 -flex: <1>.и//<1>.ись//<1>.ибось//<1>.итись//<1>.ибысь//<1>.ижесь//<1>.иждесь//<1>.имись//<1>.ися//<1>.ибося//<1>.итися//<1>.ибыся//<1>.ижеся//<1>.иждеся//<1>.имися
  gramm: imper,sg,3p
 -flex: <1>.ите//<1>.итесь//<1>.итебось//<1>.итетись//<1>.итебысь//<1>.итежесь//<1>.итеждесь//<1>.итемись//<1>.итеся//<1>.итебося//<1>.итетися//<1>.итебыся//<1>.итежеся//<1>.итеждеся//<1>.итемися
  gramm: imper,pl,2p
 -flex: .ло//.лось//.лобось//.лотись//.лобысь//.ложесь//.лождесь//.ломись//.лося//.лобося//.лотися//.лобыся//.ложеся//.лождеся//.ломися
  gramm: perf,sg,n
 -flex: <1>.е//<1>.есь//<1>.ебось//<1>.етись//<1>.ебысь//<1>.ежесь//<1>.еждесь//<1>.емись//<1>.еся//<1>.ебося//<1>.етися//<1>.ебыся//<1>.ежеся//<1>.еждеся//<1>.емися
  gramm: indic,aor,sg,3p
 -flex: <1>.е//<1>.есь//<1>.ебось//<1>.етись//<1>.ебысь//<1>.ежесь//<1>.еждесь//<1>.емись//<1>.еся//<1>.ебося//<1>.етися//<1>.ебыся//<1>.ежеся//<1>.еждеся//<1>.емися
  gramm: indic,aor,sg,2p
 -flex: <1>.ева//<1>.евась//<1>.евабось//<1>.еватись//<1>.евабысь//<1>.еважесь//<1>.еваждесь//<1>.евамись//<1>.евася//<1>.евабося//<1>.еватися//<1>.евабыся//<1>.еважеся//<1>.еваждеся//<1>.евамися//<1>.евѣ//<1>.евѣсь//<1>.евѣбось//<1>.евѣтись//<1>.евѣбысь//<1>.евѣжесь//<1>.евѣждесь//<1>.евѣмись//<1>.евѣся//<1>.евѣбося//<1>.евѣтися//<1>.евѣбыся//<1>.евѣжеся//<1>.евѣждеся//<1>.евѣмися
  gramm: indic,praes,du,1p
 -flex: <1>.ета//<1>.етась//<1>.етабось//<1>.етатись//<1>.етабысь//<1>.етажесь//<1>.етаждесь//<1>.етамись//<1>.етася//<1>.етабося//<1>.етатися//<1>.етабыся//<1>.етажеся//<1>.етаждеся//<1>.етамися//<1>.етѣ//<1>.етѣсь//<1>.етѣбось//<1>.етѣтись//<1>.етѣбысь//<1>.етѣжесь//<1>.етѣждесь//<1>.етѣмись//<1>.етѣся//<1>.етѣбося//<1>.етѣтися//<1>.етѣбыся//<1>.етѣжеся//<1>.етѣждеся//<1>.етѣмися
  gramm: indic,praes,du,3p
 -flex: <1>.ета//<1>.етась//<1>.етабось//<1>.етатись//<1>.етабысь//<1>.етажесь//<1>.етаждесь//<1>.етамись//<1>.етася//<1>.етабося//<1>.етатися//<1>.етабыся//<1>.етажеся//<1>.етаждеся//<1>.етамися//<1>.етѣ//<1>.етѣсь//<1>.етѣбось//<1>.етѣтись//<1>.етѣбысь//<1>.етѣжесь//<1>.етѣждесь//<1>.етѣмись//<1>.етѣся//<1>.етѣбося//<1>.етѣтися//<1>.етѣбыся//<1>.етѣжеся//<1>.етѣждеся//<1>.етѣмися
  gramm: indic,praes,du,2p
 -flex: <1>.яхова//<1>.яховась//<1>.яховабось//<1>.яховатись//<1>.яховабысь//<1>.яховажесь//<1>.яховаждесь//<1>.яховамись//<1>.яховася//<1>.яховабося//<1>.яховатися//<1>.яховабыся//<1>.яховажеся//<1>.яховаждеся//<1>.яховамися//<1>.яховѣ//<1>.яховѣсь//<1>.яховѣбось//<1>.яховѣтись//<1>.яховѣбысь//<1>.яховѣжесь//<1>.яховѣждесь//<1>.яховѣмись//<1>.яховѣся//<1>.яховѣбося//<1>.яховѣтися//<1>.яховѣбыся//<1>.яховѣжеся//<1>.яховѣждеся//<1>.яховѣмися
  gramm: indic,imperf,du,1p
 -flex: <1>.яста//<1>.ястась//<1>.ястабось//<1>.ястатись//<1>.ястабысь//<1>.ястажесь//<1>.ястаждесь//<1>.ястамись//<1>.ястася//<1>.ястабося//<1>.ястатися//<1>.ястабыся//<1>.ястажеся//<1>.ястаждеся//<1>.ястамися//<1>.ястѣ//<1>.ястѣсь//<1>.ястѣбось//<1>.ястѣтись//<1>.ястѣбысь//<1>.ястѣжесь//<1>.ястѣждесь//<1>.ястѣмись//<1>.ястѣся//<1>.ястѣбося//<1>.ястѣтися//<1>.ястѣбыся//<1>.ястѣжеся//<1>.ястѣждеся//<1>.ястѣмися
  gramm: indic,imperf,du,3p
 -flex: <1>.яста//<1>.ястась//<1>.ястабось//<1>.ястатись//<1>.ястабысь//<1>.ястажесь//<1>.ястаждесь//<1>.ястамись//<1>.ястася//<1>.ястабося//<1>.ястатися//<1>.ястабыся//<1>.ястажеся//<1>.ястаждеся//<1>.ястамися//<1>.ястѣ//<1>.ястѣсь//<1>.ястѣбось//<1>.ястѣтись//<1>.ястѣбысь//<1>.ястѣжесь//<1>.ястѣждесь//<1>.ястѣмись//<1>.ястѣся//<1>.ястѣбося//<1>.ястѣтися//<1>.ястѣбыся//<1>.ястѣжеся//<1>.ястѣждеся//<1>.ястѣмися
  gramm: indic,imperf,du,2p
 -flex: <1>.ясте//<1>.ястесь//<1>.ястебось//<1>.ястетись//<1>.ястебысь//<1>.ястежесь//<1>.ястеждесь//<1>.ястемись//<1>.ястеся//<1>.ястебося//<1>.ястетися//<1>.ястебыся//<1>.ястежеся//<1>.ястеждеся//<1>.ястемися
  gramm: indic,imperf,pl,2p
 -flex: <1>.яху//<1>.яхусь//<1>.яхубось//<1>.яхутись//<1>.яхубысь//<1>.яхужесь//<1>.яхуждесь//<1>.яхумись//<1>.яхуся//<1>.яхубося//<1>.яхутися//<1>.яхубыся//<1>.яхужеся//<1>.яхуждеся//<1>.яхумися
  gramm: indic,imperf,pl,3p
 -flex: <1>.яхомъ//<1>.яхомъсь//<1>.яхомъбось//<1>.яхомътись//<1>.яхомъбысь//<1>.яхомъжесь//<1>.яхомъждесь//<1>.яхомъмись//<1>.яхомъся//<1>.яхомъбося//<1>.яхомътися//<1>.яхомъбыся//<1>.яхомъжеся//<1>.яхомъждеся//<1>.яхомъмися
  gramm: indic,imperf,pl,1p
 -flex: .лѣ//.лѣсь//.лѣбось//.лѣтись//.лѣбысь//.лѣжесь//.лѣждесь//.лѣмись//.лѣся//.лѣбося//.лѣтися//.лѣбыся//.лѣжеся//.лѣждеся//.лѣмися
  gramm: perf,du,f
 -flex: <1>.яхъ//<1>.яхъсь//<1>.яхъбось//<1>.яхътись//<1>.яхъбысь//<1>.яхъжесь//<1>.яхъждесь//<1>.яхъмись//<1>.яхъся//<1>.яхъбося//<1>.яхътися//<1>.яхъбыся//<1>.яхъжеся//<1>.яхъждеся//<1>.яхъмися
  gramm: indic,imperf,sg,1p
 -flex: <1>.яше//<1>.яшесь//<1>.яшебось//<1>.яшетись//<1>.яшебысь//<1>.яшежесь//<1>.яшеждесь//<1>.яшемись//<1>.яшеся//<1>.яшебося//<1>.яшетися//<1>.яшебыся//<1>.яшежеся//<1>.яшеждеся//<1>.яшемися
  gramm: indic,imperf,sg,2p
 -flex: <1>.яше//<1>.яшесь//<1>.яшебось//<1>.яшетись//<1>.яшебысь//<1>.яшежесь//<1>.яшеждесь//<1>.яшемись//<1>.яшеся//<1>.яшебося//<1>.яшетися//<1>.яшебыся//<1>.яшежеся//<1>.яшеждеся//<1>.яшемися
  gramm: indic,imperf,sg,3p
 -flex: <1>.охова//<1>.оховась//<1>.оховабось//<1>.оховатись//<1>.оховабысь//<1>.оховажесь//<1>.оховаждесь//<1>.оховамись//<1>.оховася//<1>.оховабося//<1>.оховатися//<1>.оховабыся//<1>.оховажеся//<1>.оховаждеся//<1>.оховамися//<1>.оховѣ//<1>.оховѣсь//<1>.оховѣбось//<1>.оховѣтись//<1>.оховѣбысь//<1>.оховѣжесь//<1>.оховѣждесь//<1>.оховѣмись//<1>.оховѣся//<1>.оховѣбося//<1>.оховѣтися//<1>.оховѣбыся//<1>.оховѣжеся//<1>.оховѣждеся//<1>.оховѣмися
  gramm: indic,aor,du,1p
 -flex: <1>.оста//<1>.остась//<1>.остабось//<1>.остатись//<1>.остабысь//<1>.остажесь//<1>.остаждесь//<1>.остамись//<1>.остася//<1>.остабося//<1>.остатися//<1>.остабыся//<1>.остажеся//<1>.остаждеся//<1>.остамися//<1>.остѣ//<1>.остѣсь//<1>.остѣбось//<1>.остѣтись//<1>.остѣбысь//<1>.остѣжесь//<1>.остѣждесь//<1>.остѣмись//<1>.остѣся//<1>.остѣбося//<1>.остѣтися//<1>.остѣбыся//<1>.остѣжеся//<1>.остѣждеся//<1>.остѣмися
  gramm: indic,aor,du,2p
 -flex: <1>.оста//<1>.остась//<1>.остабось//<1>.остатись//<1>.остабысь//<1>.остажесь//<1>.остаждесь//<1>.остамись//<1>.остася//<1>.остабося//<1>.остатися//<1>.остабыся//<1>.остажеся//<1>.остаждеся//<1>.остамися//<1>.остѣ//<1>.остѣсь//<1>.остѣбось//<1>.остѣтись//<1>.остѣбысь//<1>.остѣжесь//<1>.остѣждесь//<1>.остѣмись//<1>.остѣся//<1>.остѣбося//<1>.остѣтися//<1>.остѣбыся//<1>.остѣжеся//<1>.остѣждеся//<1>.остѣмися
  gramm: indic,aor,du,3p
 -flex: .лъ//.лъсь//.лъбось//.лътись//.лъбысь//.лъжесь//.лъждесь//.лъмись//.лъся//.лъбося//.лътися//.лъбыся//.лъжеся//.лъждеся//.лъмися
  gramm: perf,sg,m
 -flex: <1>.емъ//<1>.емъсь//<1>.емъбось//<1>.емътись//<1>.емъбысь//<1>.емъжесь//<1>.емъждесь//<1>.емъмись//<1>.емъся//<1>.емъбося//<1>.емътися//<1>.емъбыся//<1>.емъжеся//<1>.емъждеся//<1>.емъмися//<1>.име//<1>.имесь//<1>.имебось//<1>.иметись//<1>.имебысь//<1>.имежесь//<1>.имеждесь//<1>.имемись//<1>.имеся//<1>.имебося//<1>.иметися//<1>.имебыся//<1>.имежеся//<1>.имеждеся//<1>.имемися//<1>.еме//<1>.емесь//<1>.емебось//<1>.еметись//<1>.емебысь//<1>.емежесь//<1>.емеждесь//<1>.емемись//<1>.емеся//<1>.емебося//<1>.еметися//<1>.емебыся//<1>.емежеся//<1>.емеждеся//<1>.емемися
  gramm: imper,pl,1p
 -flex: <1>.оша//<1>.ошась//<1>.ошабось//<1>.ошатись//<1>.ошабысь//<1>.ошажесь//<1>.ошаждесь//<1>.ошамись//<1>.ошася//<1>.ошабося//<1>.ошатися//<1>.ошабыся//<1>.ошажеся//<1>.ошаждеся//<1>.ошамися//<1>.ошѧ//<1>.ошѧсь//<1>.ошѧбось//<1>.ошѧтись//<1>.ошѧбысь//<1>.ошѧжесь//<1>.ошѧждесь//<1>.ошѧмись//<1>.ошѧся//<1>.ошѧбося//<1>.ошѧтися//<1>.ошѧбыся//<1>.ошѧжеся//<1>.ошѧждеся//<1>.ошѧмися
  gramm: indic,aor,pl,3p
 -flex: <1>.осте//<1>.остесь//<1>.остебось//<1>.остетись//<1>.остебысь//<1>.остежесь//<1>.остеждесь//<1>.остемись//<1>.остеся//<1>.остебося//<1>.остетися//<1>.остебыся//<1>.остежеся//<1>.остеждеся//<1>.остемися
  gramm: indic,aor,pl,2p
 -flex: <1>.охомъ//<1>.охомъсь//<1>.охомъбось//<1>.охомътись//<1>.охомъбысь//<1>.охомъжесь//<1>.охомъждесь//<1>.охомъмись//<1>.охомъся//<1>.охомъбося//<1>.охомътися//<1>.охомъбыся//<1>.охомъжеся//<1>.охомъждеся//<1>.охомъмися
  gramm: indic,aor,pl,1p
 -flex: <1>.ита//<1>.итась//<1>.итабось//<1>.итатись//<1>.итабысь//<1>.итажесь//<1>.итаждесь//<1>.итамись//<1>.итася//<1>.итабося//<1>.итатися//<1>.итабыся//<1>.итажеся//<1>.итаждеся//<1>.итамися//<1>.итѣ//<1>.итѣсь//<1>.итѣбось//<1>.итѣтись//<1>.итѣбысь//<1>.итѣжесь//<1>.итѣждесь//<1>.итѣмись//<1>.итѣся//<1>.итѣбося//<1>.итѣтися//<1>.итѣбыся//<1>.итѣжеся//<1>.итѣждеся//<1>.итѣмися
  gramm: imper,du,2p
 -flex: <1>.ева//<1>.евась//<1>.евабось//<1>.еватись//<1>.евабысь//<1>.еважесь//<1>.еваждесь//<1>.евамись//<1>.евася//<1>.евабося//<1>.еватися//<1>.евабыся//<1>.еважеся//<1>.еваждеся//<1>.евамися//<1>.евѣ//<1>.евѣсь//<1>.евѣбось//<1>.евѣтись//<1>.евѣбысь//<1>.евѣжесь//<1>.евѣждесь//<1>.евѣмись//<1>.евѣся//<1>.евѣбося//<1>.евѣтися//<1>.евѣбыся//<1>.евѣжеся//<1>.евѣждеся//<1>.евѣмися
  gramm: imper,du,1p
 -flex: <1>.охъ//<1>.охъсь//<1>.охъбось//<1>.охътись//<1>.охъбысь//<1>.охъжесь//<1>.охъждесь//<1>.охъмись//<1>.охъся//<1>.охъбося//<1>.охътися//<1>.охъбыся//<1>.охъжеся//<1>.охъждеся//<1>.охъмися
  gramm: indic,aor,sg,1p
 -flex: <1>.у//<1>.усь//<1>.убось//<1>.утись//<1>.убысь//<1>.ужесь//<1>.уждесь//<1>.умись//<1>.уся//<1>.убося//<1>.утися//<1>.убыся//<1>.ужеся//<1>.уждеся//<1>.умися
  gramm: indic,praes,sg,1p
 -flex: <1>.еши//<1>.ешись//<1>.ешибось//<1>.ешитись//<1>.ешибысь//<1>.ешижесь//<1>.ешиждесь//<1>.ешимись//<1>.ешися//<1>.ешибося//<1>.ешитися//<1>.ешибыся//<1>.ешижеся//<1>.ешиждеся//<1>.ешимися
  gramm: indic,praes,sg,2p
 -flex: <1>.етъ//<1>.етъсь//<1>.етъбось//<1>.етътись//<1>.етъбысь//<1>.етъжесь//<1>.етъждесь//<1>.етъмись//<1>.етъся//<1>.етъбося//<1>.етътися//<1>.етъбыся//<1>.етъжеся//<1>.етъждеся//<1>.етъмися//<1>.е//<1>.есь//<1>.ебось//<1>.етись//<1>.ебысь//<1>.ежесь//<1>.еждесь//<1>.емись//<1>.еся//<1>.ебося//<1>.етися//<1>.ебыся//<1>.ежеся//<1>.еждеся//<1>.емися
  gramm: indic,praes,sg,3p
 -flex: .ла//.лась//.лабось//.латись//.лабысь//.лажесь//.лаждесь//.ламись//.лася//.лабося//.латися//.лабыся//.лажеся//.лаждеся//.ламися
  gramm: perf,du,m
 -flex: .лѣ//.лѣсь//.лѣбось//.лѣтись//.лѣбысь//.лѣжесь//.лѣждесь//.лѣмись//.лѣся//.лѣбося//.лѣтися//.лѣбыся//.лѣжеся//.лѣждеся//.лѣмися
  gramm: perf,du,n
 -flex: .ла//.лась//.лабось//.латись//.лабысь//.лажесь//.лаждесь//.ламись//.лася//.лабося//.латися//.лабыся//.лажеся//.лаждеся//.ламися
  gramm: perf,sg,f
-paradigm: V14g*
 -flex: .быся//<1>.етеся
  gramm: indic,praes,pl,2p
 -flex: .быся//<1>.юся
  gramm: indic,praes,pl,3p
 -flex: .быся//<1>.емеся
  gramm: indic,praes,pl,1p
 -flex: <4>.ли//<4>.лись//<4>.либось//<4>.литись//<4>.либысь//<4>.лижесь//<4>.лиждесь//<4>.лимись//<4>.лися//<4>.либося//<4>.литися//<4>.либыся//<4>.лижеся//<4>.лиждеся//<4>.лимися//<1>.ли//<1>.лись//<1>.либось//<1>.литись//<1>.либысь//<1>.лижесь//<1>.лиждесь//<1>.лимись//<1>.лися//<1>.либося//<1>.литися//<1>.либыся//<1>.лижеся//<1>.лиждеся//<1>.лимися
  gramm: perf,pl,m
 -flex: <4>.ла//<4>.лась//<4>.лабось//<4>.латись//<4>.лабысь//<4>.лажесь//<4>.лаждесь//<4>.ламись//<4>.лася//<4>.лабося//<4>.латися//<4>.лабыся//<4>.лажеся//<4>.лаждеся//<4>.ламися//<1>.ла//<1>.лась//<1>.лабось//<1>.латись//<1>.лабысь//<1>.лажесь//<1>.лаждесь//<1>.ламись//<1>.лася//<1>.лабося//<1>.латися//<1>.лабыся//<1>.лажеся//<1>.лаждеся//<1>.ламися
  gramm: perf,pl,n
 -flex: <4>.лы//<4>.лысь//<4>.лыбось//<4>.лытись//<4>.лыбысь//<4>.лыжесь//<4>.лыждесь//<4>.лымись//<4>.лыся//<4>.лыбося//<4>.лытися//<4>.лыбыся//<4>.лыжеся//<4>.лыждеся//<4>.лымися//<1>.лы//<1>.лысь//<1>.лыбось//<1>.лытись//<1>.лыбысь//<1>.лыжесь//<1>.лыждесь//<1>.лымись//<1>.лыся//<1>.лыбося//<1>.лытися//<1>.лыбыся//<1>.лыжеся//<1>.лыждеся//<1>.лымися
  gramm: perf,pl,f
 -flex: .щи//.щись//.щибось//.щитись//.щибысь//.щижесь//.щиждесь//.щимись//.щися//.щибося//.щитися//.щибыся//.щижеся//.щиждеся//.щимися
  gramm: inf
 -flex: .быся//<1>.ися
  gramm: imper,sg,2p
 -flex: .быся//<1>.ися
  gramm: imper,sg,3p
 -flex: .быся//<1>.итеся
  gramm: imper,pl,2p
 -flex: <4>.ло//<4>.лось//<4>.лобось//<4>.лотись//<4>.лобысь//<4>.ложесь//<4>.лождесь//<4>.ломись//<4>.лося//<4>.лобося//<4>.лотися//<4>.лобыся//<4>.ложеся//<4>.лождеся//<4>.ломися//<1>.ло//<1>.лось//<1>.лобось//<1>.лотись//<1>.лобысь//<1>.ложесь//<1>.лождесь//<1>.ломись//<1>.лося//<1>.лобося//<1>.лотися//<1>.лобыся//<1>.ложеся//<1>.лождеся//<1>.ломися
  gramm: perf,sg,n
 -flex: <2>.е//<2>.есь//<2>.ебось//<2>.етись//<2>.ебысь//<2>.ежесь//<2>.еждесь//<2>.емись//<2>.еся//<2>.ебося//<2>.етися//<2>.ебыся//<2>.ежеся//<2>.еждеся//<2>.емися
  gramm: indic,aor,sg,3p
 -flex: <2>.е//<2>.есь//<2>.ебось//<2>.етись//<2>.ебысь//<2>.ежесь//<2>.еждесь//<2>.емись//<2>.еся//<2>.ебося//<2>.етися//<2>.ебыся//<2>.ежеся//<2>.еждеся//<2>.емися
  gramm: indic,aor,sg,2p
 -flex: .быся//<1>.евѣся
  gramm: indic,praes,du,1p
 -flex: .быся//<1>.етѣся
  gramm: indic,praes,du,3p
 -flex: .быся//<1>.етѣся
  gramm: indic,praes,du,2p
 -flex: <2>.ахова//<2>.аховась//<2>.аховабось//<2>.аховатись//<2>.аховабысь//<2>.аховажесь//<2>.аховаждесь//<2>.аховамись//<2>.аховася//<2>.аховабося//<2>.аховатися//<2>.аховабыся//<2>.аховажеся//<2>.аховаждеся//<2>.аховамися//<2>.аховѣ//<2>.аховѣсь//<2>.аховѣбось//<2>.аховѣтись//<2>.аховѣбысь//<2>.аховѣжесь//<2>.аховѣждесь//<2>.аховѣмись//<2>.аховѣся//<2>.аховѣбося//<2>.аховѣтися//<2>.аховѣбыся//<2>.аховѣжеся//<2>.аховѣждеся//<2>.аховѣмися
  gramm: indic,imperf,du,1p
 -flex: <2>.аста//<2>.астась//<2>.астабось//<2>.астатись//<2>.астабысь//<2>.астажесь//<2>.астаждесь//<2>.астамись//<2>.астася//<2>.астабося//<2>.астатися//<2>.астабыся//<2>.астажеся//<2>.астаждеся//<2>.астамися//<2>.астѣ//<2>.астѣсь//<2>.астѣбось//<2>.астѣтись//<2>.астѣбысь//<2>.астѣжесь//<2>.астѣждесь//<2>.астѣмись//<2>.астѣся//<2>.астѣбося//<2>.астѣтися//<2>.астѣбыся//<2>.астѣжеся//<2>.астѣждеся//<2>.астѣмися
  gramm: indic,imperf,du,3p
 -flex: <2>.аста//<2>.астась//<2>.астабось//<2>.астатись//<2>.астабысь//<2>.астажесь//<2>.астаждесь//<2>.астамись//<2>.астася//<2>.астабося//<2>.астатися//<2>.астабыся//<2>.астажеся//<2>.астаждеся//<2>.астамися//<2>.астѣ//<2>.астѣсь//<2>.астѣбось//<2>.астѣтись//<2>.астѣбысь//<2>.астѣжесь//<2>.астѣждесь//<2>.астѣмись//<2>.астѣся//<2>.астѣбося//<2>.астѣтися//<2>.астѣбыся//<2>.астѣжеся//<2>.астѣждеся//<2>.астѣмися
  gramm: indic,imperf,du,2p
 -flex: <2>.асте//<2>.астесь//<2>.астебось//<2>.астетись//<2>.астебысь//<2>.астежесь//<2>.астеждесь//<2>.астемись//<2>.астеся//<2>.астебося//<2>.астетися//<2>.астебыся//<2>.астежеся//<2>.астеждеся//<2>.астемися
  gramm: indic,imperf,pl,2p
 -flex: <2>.аху//<2>.ахусь//<2>.ахубось//<2>.ахутись//<2>.ахубысь//<2>.ахужесь//<2>.ахуждесь//<2>.ахумись//<2>.ахуся//<2>.ахубося//<2>.ахутися//<2>.ахубыся//<2>.ахужеся//<2>.ахуждеся//<2>.ахумися
  gramm: indic,imperf,pl,3p
 -flex: <2>.ахомъ//<2>.ахомъсь//<2>.ахомъбось//<2>.ахомътись//<2>.ахомъбысь//<2>.ахомъжесь//<2>.ахомъждесь//<2>.ахомъмись//<2>.ахомъся//<2>.ахомъбося//<2>.ахомътися//<2>.ахомъбыся//<2>.ахомъжеся//<2>.ахомъждеся//<2>.ахомъмися
  gramm: indic,imperf,pl,1p
 -flex: <4>.лѣ//<4>.лѣсь//<4>.лѣбось//<4>.лѣтись//<4>.лѣбысь//<4>.лѣжесь//<4>.лѣждесь//<4>.лѣмись//<4>.лѣся//<4>.лѣбося//<4>.лѣтися//<4>.лѣбыся//<4>.лѣжеся//<4>.лѣждеся//<4>.лѣмися//<1>.лѣ//<1>.лѣсь//<1>.лѣбось//<1>.лѣтись//<1>.лѣбысь//<1>.лѣжесь//<1>.лѣждесь//<1>.лѣмись//<1>.лѣся//<1>.лѣбося//<1>.лѣтися//<1>.лѣбыся//<1>.лѣжеся//<1>.лѣждеся//<1>.лѣмися
  gramm: perf,du,f
 -flex: <2>.ахъ//<2>.ахъсь//<2>.ахъбось//<2>.ахътись//<2>.ахъбысь//<2>.ахъжесь//<2>.ахъждесь//<2>.ахъмись//<2>.ахъся//<2>.ахъбося//<2>.ахътися//<2>.ахъбыся//<2>.ахъжеся//<2>.ахъждеся//<2>.ахъмися
  gramm: indic,imperf,sg,1p
 -flex: <2>.аше//<2>.ашесь//<2>.ашебось//<2>.ашетись//<2>.ашебысь//<2>.ашежесь//<2>.ашеждесь//<2>.ашемись//<2>.ашеся//<2>.ашебося//<2>.ашетися//<2>.ашебыся//<2>.ашежеся//<2>.ашеждеся//<2>.ашемися
  gramm: indic,imperf,sg,2p
 -flex: <2>.аше//<2>.ашесь//<2>.ашебось//<2>.ашетись//<2>.ашебысь//<2>.ашежесь//<2>.ашеждесь//<2>.ашемись//<2>.ашеся//<2>.ашебося//<2>.ашетися//<2>.ашебыся//<2>.ашежеся//<2>.ашеждеся//<2>.ашемися
  gramm: indic,imperf,sg,3p
 -flex: <1>.охова//<1>.оховась//<1>.оховабось//<1>.оховатись//<1>.оховабысь//<1>.оховажесь//<1>.оховаждесь//<1>.оховамись//<1>.оховася//<1>.оховабося//<1>.оховатися//<1>.оховабыся//<1>.оховажеся//<1>.оховаждеся//<1>.оховамися//<1>.оховѣ//<1>.оховѣсь//<1>.оховѣбось//<1>.оховѣтись//<1>.оховѣбысь//<1>.оховѣжесь//<1>.оховѣждесь//<1>.оховѣмись//<1>.оховѣся//<1>.оховѣбося//<1>.оховѣтися//<1>.оховѣбыся//<1>.оховѣжеся//<1>.оховѣждеся//<1>.оховѣмися
  gramm: indic,aor,du,1p
 -flex: <1>.оста//<1>.остась//<1>.остабось//<1>.остатись//<1>.остабысь//<1>.остажесь//<1>.остаждесь//<1>.остамись//<1>.остася//<1>.остабося//<1>.остатися//<1>.остабыся//<1>.остажеся//<1>.остаждеся//<1>.остамися//<1>.остѣ//<1>.остѣсь//<1>.остѣбось//<1>.остѣтись//<1>.остѣбысь//<1>.остѣжесь//<1>.остѣждесь//<1>.остѣмись//<1>.остѣся//<1>.остѣбося//<1>.остѣтися//<1>.остѣбыся//<1>.остѣжеся//<1>.остѣждеся//<1>.остѣмися
  gramm: indic,aor,du,2p
 -flex: <1>.оста//<1>.остась//<1>.остабось//<1>.остатись//<1>.остабысь//<1>.остажесь//<1>.остаждесь//<1>.остамись//<1>.остася//<1>.остабося//<1>.остатися//<1>.остабыся//<1>.остажеся//<1>.остаждеся//<1>.остамися//<1>.остѣ//<1>.остѣсь//<1>.остѣбось//<1>.остѣтись//<1>.остѣбысь//<1>.остѣжесь//<1>.остѣждесь//<1>.остѣмись//<1>.остѣся//<1>.остѣбося//<1>.остѣтися//<1>.остѣбыся//<1>.остѣжеся//<1>.остѣждеся//<1>.остѣмися
  gramm: indic,aor,du,3p
 -flex: <4>.лъ//<4>.лъсь//<4>.лъбось//<4>.лътись//<4>.лъбысь//<4>.лъжесь//<4>.лъждесь//<4>.лъмись//<4>.лъся//<4>.лъбося//<4>.лътися//<4>.лъбыся//<4>.лъжеся//<4>.лъждеся//<4>.лъмися
  gramm: perf,sg,m
 -flex: .быся//<1>.емеся
  gramm: imper,pl,1p
 -flex: <1>.оша//<1>.ошась//<1>.ошабось//<1>.ошатись//<1>.ошабысь//<1>.ошажесь//<1>.ошаждесь//<1>.ошамись//<1>.ошася//<1>.ошабося//<1>.ошатися//<1>.ошабыся//<1>.ошажеся//<1>.ошаждеся//<1>.ошамися//<1>.ошѧ//<1>.ошѧсь//<1>.ошѧбось//<1>.ошѧтись//<1>.ошѧбысь//<1>.ошѧжесь//<1>.ошѧждесь//<1>.ошѧмись//<1>.ошѧся//<1>.ошѧбося//<1>.ошѧтися//<1>.ошѧбыся//<1>.ошѧжеся//<1>.ошѧждеся//<1>.ошѧмися
  gramm: indic,aor,pl,3p
 -flex: <1>.осте//<1>.остесь//<1>.остебось//<1>.остетись//<1>.остебысь//<1>.остежесь//<1>.остеждесь//<1>.остемись//<1>.остеся//<1>.остебося//<1>.остетися//<1>.остебыся//<1>.остежеся//<1>.остеждеся//<1>.остемися
  gramm: indic,aor,pl,2p
 -flex: <1>.охомъ//<1>.охомъсь//<1>.охомъбось//<1>.охомътись//<1>.охомъбысь//<1>.охомъжесь//<1>.охомъждесь//<1>.охомъмись//<1>.охомъся//<1>.охомъбося//<1>.охомътися//<1>.охомъбыся//<1>.охомъжеся//<1>.охомъждеся//<1>.охомъмися
  gramm: indic,aor,pl,1p
 -flex: .быся//<1>.итѣся
  gramm: imper,du,2p
 -flex: .быся//<1>.евѣся
  gramm: imper,du,1p
 -flex: <1>.охъ//<1>.охъсь//<1>.охъбось//<1>.охътись//<1>.охъбысь//<1>.охъжесь//<1>.охъждесь//<1>.охъмись//<1>.охъся//<1>.охъбося//<1>.охътися//<1>.охъбыся//<1>.охъжеся//<1>.охъждеся//<1>.охъмися
  gramm: indic,aor,sg,1p
 -flex: .быся//<1>.уся
  gramm: indic,praes,sg,1p
 -flex: .быся//<1>.ешися
  gramm: indic,praes,sg,2p
 -flex: .быся//<1>.еся
  gramm: indic,praes,sg,3p
 -flex: <4>.ла//<4>.лась//<4>.лабось//<4>.латись//<4>.лабысь//<4>.лажесь//<4>.лаждесь//<4>.ламись//<4>.лася//<4>.лабося//<4>.латися//<4>.лабыся//<4>.лажеся//<4>.лаждеся//<4>.ламися//<1>.ла//<1>.лась//<1>.лабось//<1>.латись//<1>.лабысь//<1>.лажесь//<1>.лаждесь//<1>.ламись//<1>.лася//<1>.лабося//<1>.латися//<1>.лабыся//<1>.лажеся//<1>.лаждеся//<1>.ламися
  gramm: perf,du,m
 -flex: <4>.лѣ//<4>.лѣсь//<4>.лѣбось//<4>.лѣтись//<4>.лѣбысь//<4>.лѣжесь//<4>.лѣждесь//<4>.лѣмись//<4>.лѣся//<4>.лѣбося//<4>.лѣтися//<4>.лѣбыся//<4>.лѣжеся//<4>.лѣждеся//<4>.лѣмися//<1>.лѣ//<1>.лѣсь//<1>.лѣбось//<1>.лѣтись//<1>.лѣбысь//<1>.лѣжесь//<1>.лѣждесь//<1>.лѣмись//<1>.лѣся//<1>.лѣбося//<1>.лѣтися//<1>.лѣбыся//<1>.лѣжеся//<1>.лѣждеся//<1>.лѣмися
  gramm: perf,du,n
 -flex: <4>.ла//<4>.лась//<4>.лабось//<4>.латись//<4>.лабысь//<4>.лажесь//<4>.лаждесь//<4>.ламись//<4>.лася//<4>.лабося//<4>.латися//<4>.лабыся//<4>.лажеся//<4>.лаждеся//<4>.ламися//<1>.ла//<1>.лась//<1>.лабось//<1>.латись//<1>.лабысь//<1>.лажесь//<1>.лаждесь//<1>.ламись//<1>.лася//<1>.лабося//<1>.латися//<1>.лабыся//<1>.лажеся//<1>.лаждеся//<1>.ламися
  gramm: perf,sg,f
-paradigm: V14p
 -flex: .ете//.етесь//.етебось//.ететись//.етебысь//.етежесь//.етеждесь//.етемись//.етеся//.етебося//.ететися//.етебыся//.етежеся//.етеждеся//.етемися
  gramm: indic,praes,pl,2p
 -flex: .утъ//.утъсь//.утъбось//.утътись//.утъбысь//.утъжесь//.утъждесь//.утъмись//.утъся//.утъбося//.утътися//.утъбыся//.утъжеся//.утъждеся//.утъмися//.уть//.утьсь//.утьбось//.утьтись//.утьбысь//.утьжесь//.утьждесь//.утьмись//.уться//.утьбося//.утьтися//.утьбыся//.утьжеся//.утьждеся//.утьмися//.оу//.оусь//.оубось//.оутись//.оубысь//.оужесь//.оуждесь//.оумись//.оуся//.оубося//.оутися//.оубыся//.оужеся//.оуждеся//.оумися//.ю//.юсь//.юбось//.ютись//.юбысь//.южесь//.юждесь//.юмись//.юся//.юбося//.ютися//.юбыся//.южеся//.юждеся//.юмися
  gramm: indic,praes,pl,3p
 -flex: .емъ//.емъсь//.емъбось//.емътись//.емъбысь//.емъжесь//.емъждесь//.емъмись//.емъся//.емъбося//.емътися//.емъбыся//.емъжеся//.емъждеся//.емъмися//.еме//.емесь//.емебось//.еметись//.емебысь//.емежесь//.емеждесь//.емемись//.емеся//.емебося//.еметися//.емебыся//.емежеся//.емеждеся//.емемися
  gramm: indic,praes,pl,1p
 -flex: .ли//.лись//.либось//.литись//.либысь//.лижесь//.лиждесь//.лимись//.лися//.либося//.литися//.либыся//.лижеся//.лиждеся//.лимися
  gramm: perf,pl,m
 -flex: .ла//.лась//.лабось//.латись//.лабысь//.лажесь//.лаждесь//.ламись//.лася//.лабося//.латися//.лабыся//.лажеся//.лаждеся//.ламися
  gramm: perf,pl,n
 -flex: .лы//.лысь//.лыбось//.лытись//.лыбысь//.лыжесь//.лыждесь//.лымись//.лыся//.лыбося//.лытися//.лыбыся//.лыжеся//.лыждеся//.лымися
  gramm: perf,pl,f
 -flex: <1>.стижеся//<1>.стижесь//.стижесь//.стижеся//<1>.стиждесь//<1>.стиждеся//.стись//<1>.стися//<1>.стись//<1>.сти//<1>.стибысь//<1>.стибыся//<1>.ститися//<1>.ститись//.стися//.стибося//.стимися//.стимись//.стибось//<1>.стимись//<1>.стимися//.ститись//.ститися//.сти//.стиждеся//.стиждесь//.стибыся//.стибысь//<1>.стибось//<1>.стибося//<1>.стьжеся//<1>.стьжесь//.стьжесь//.стьжеся//<1>.стьждесь//<1>.стьждеся//.стьсь//<1>.сться//<1>.стьсь//<1>.сть//<1>.стьбысь//<1>.стьбыся//<1>.стьтися//<1>.стьтись//.сться//.стьбося//.стьмися//.стьмись//.стьбось//<1>.стьмись//<1>.стьмися//.стьтись//.стьтися//.сть//.стьждеся//.стьждесь//.стьбыся//.стьбысь//<1>.стьбось//<1>.стьбося
  gramm: inf
 -flex: .и//.ись//.ибось//.итись//.ибысь//.ижесь//.иждесь//.имись//.ися//.ибося//.итися//.ибыся//.ижеся//.иждеся//.имися
  gramm: imper,sg,2p
 -flex: .и//.ись//.ибось//.итись//.ибысь//.ижесь//.иждесь//.имись//.ися//.ибося//.итися//.ибыся//.ижеся//.иждеся//.имися
  gramm: imper,sg,3p
 -flex: .ите//.итесь//.итебось//.итетись//.итебысь//.итежесь//.итеждесь//.итемись//.итеся//.итебося//.итетися//.итебыся//.итежеся//.итеждеся//.итемися
  gramm: imper,pl,2p
 -flex: .ло//.лось//.лобось//.лотись//.лобысь//.ложесь//.лождесь//.ломись//.лося//.лобося//.лотися//.лобыся//.ложеся//.лождеся//.ломися
  gramm: perf,sg,n
 -flex: .е//.есь//.ебось//.етись//.ебысь//.ежесь//.еждесь//.емись//.еся//.ебося//.етися//.ебыся//.ежеся//.еждеся//.емися
  gramm: indic,aor,sg,3p
 -flex: .е//.есь//.ебось//.етись//.ебысь//.ежесь//.еждесь//.емись//.еся//.ебося//.етися//.ебыся//.ежеся//.еждеся//.емися
  gramm: indic,aor,sg,2p
 -flex: .ева//.евась//.евабось//.еватись//.евабысь//.еважесь//.еваждесь//.евамись//.евася//.евабося//.еватися//.евабыся//.еважеся//.еваждеся//.евамися//.евѣ//.евѣсь//.евѣбось//.евѣтись//.евѣбысь//.евѣжесь//.евѣждесь//.евѣмись//.евѣся//.евѣбося//.евѣтися//.евѣбыся//.евѣжеся//.евѣждеся//.евѣмися
  gramm: indic,praes,du,1p
 -flex: .ета//.етась//.етабось//.етатись//.етабысь//.етажесь//.етаждесь//.етамись//.етася//.етабося//.етатися//.етабыся//.етажеся//.етаждеся//.етамися//.етѣ//.етѣсь//.етѣбось//.етѣтись//.етѣбысь//.етѣжесь//.етѣждесь//.етѣмись//.етѣся//.етѣбося//.етѣтися//.етѣбыся//.етѣжеся//.етѣждеся//.етѣмися
  gramm: indic,praes,du,3p
 -flex: .ета//.етась//.етабось//.етатись//.етабысь//.етажесь//.етаждесь//.етамись//.етася//.етабося//.етатися//.етабыся//.етажеся//.етаждеся//.етамися//.етѣ//.етѣсь//.етѣбось//.етѣтись//.етѣбысь//.етѣжесь//.етѣждесь//.етѣмись//.етѣся//.етѣбося//.етѣтися//.етѣбыся//.етѣжеся//.етѣждеся//.етѣмися
  gramm: indic,praes,du,2p
 -flex: .яхова//.яховась//.яховабось//.яховатись//.яховабысь//.яховажесь//.яховаждесь//.яховамись//.яховася//.яховабося//.яховатися//.яховабыся//.яховажеся//.яховаждеся//.яховамися//.яховѣ//.яховѣсь//.яховѣбось//.яховѣтись//.яховѣбысь//.яховѣжесь//.яховѣждесь//.яховѣмись//.яховѣся//.яховѣбося//.яховѣтися//.яховѣбыся//.яховѣжеся//.яховѣждеся//.яховѣмися
  gramm: indic,imperf,du,1p
 -flex: .яста//.ястась//.ястабось//.ястатись//.ястабысь//.ястажесь//.ястаждесь//.ястамись//.ястася//.ястабося//.ястатися//.ястабыся//.ястажеся//.ястаждеся//.ястамися//.ястѣ//.ястѣсь//.ястѣбось//.ястѣтись//.ястѣбысь//.ястѣжесь//.ястѣждесь//.ястѣмись//.ястѣся//.ястѣбося//.ястѣтися//.ястѣбыся//.ястѣжеся//.ястѣждеся//.ястѣмися
  gramm: indic,imperf,du,3p
 -flex: .яста//.ястась//.ястабось//.ястатись//.ястабысь//.ястажесь//.ястаждесь//.ястамись//.ястася//.ястабося//.ястатися//.ястабыся//.ястажеся//.ястаждеся//.ястамися//.ястѣ//.ястѣсь//.ястѣбось//.ястѣтись//.ястѣбысь//.ястѣжесь//.ястѣждесь//.ястѣмись//.ястѣся//.ястѣбося//.ястѣтися//.ястѣбыся//.ястѣжеся//.ястѣждеся//.ястѣмися
  gramm: indic,imperf,du,2p
 -flex: .ясте//.ястесь//.ястебось//.ястетись//.ястебысь//.ястежесь//.ястеждесь//.ястемись//.ястеся//.ястебося//.ястетися//.ястебыся//.ястежеся//.ястеждеся//.ястемися
  gramm: indic,imperf,pl,2p
 -flex: .яху//.яхусь//.яхубось//.яхутись//.яхубысь//.яхужесь//.яхуждесь//.яхумись//.яхуся//.яхубося//.яхутися//.яхубыся//.яхужеся//.яхуждеся//.яхумися
  gramm: indic,imperf,pl,3p
 -flex: .яхомъ//.яхомъсь//.яхомъбось//.яхомътись//.яхомъбысь//.яхомъжесь//.яхомъждесь//.яхомъмись//.яхомъся//.яхомъбося//.яхомътися//.яхомъбыся//.яхомъжеся//.яхомъждеся//.яхомъмися
  gramm: indic,imperf,pl,1p
 -flex: .лѣ//.лѣсь//.лѣбось//.лѣтись//.лѣбысь//.лѣжесь//.лѣждесь//.лѣмись//.лѣся//.лѣбося//.лѣтися//.лѣбыся//.лѣжеся//.лѣждеся//.лѣмися
  gramm: perf,du,f
 -flex: .яхъ//.яхъсь//.яхъбось//.яхътись//.яхъбысь//.яхъжесь//.яхъждесь//.яхъмись//.яхъся//.яхъбося//.яхътися//.яхъбыся//.яхъжеся//.яхъждеся//.яхъмися
  gramm: indic,imperf,sg,1p
 -flex: .яше//.яшесь//.яшебось//.яшетись//.яшебысь//.яшежесь//.яшеждесь//.яшемись//.яшеся//.яшебося//.яшетися//.яшебыся//.яшежеся//.яшеждеся//.яшемися
  gramm: indic,imperf,sg,2p
 -flex: .яше//.яшесь//.яшебось//.яшетись//.яшебысь//.яшежесь//.яшеждесь//.яшемись//.яшеся//.яшебося//.яшетися//.яшебыся//.яшежеся//.яшеждеся//.яшемися
  gramm: indic,imperf,sg,3p
 -flex: .охова//.оховась//.оховабось//.оховатись//.оховабысь//.оховажесь//.оховаждесь//.оховамись//.оховася//.оховабося//.оховатися//.оховабыся//.оховажеся//.оховаждеся//.оховамися//.оховѣ//.оховѣсь//.оховѣбось//.оховѣтись//.оховѣбысь//.оховѣжесь//.оховѣждесь//.оховѣмись//.оховѣся//.оховѣбося//.оховѣтися//.оховѣбыся//.оховѣжеся//.оховѣждеся//.оховѣмися
  gramm: indic,aor,du,1p
 -flex: .оста//.остась//.остабось//.остатись//.остабысь//.остажесь//.остаждесь//.остамись//.остася//.остабося//.остатися//.остабыся//.остажеся//.остаждеся//.остамися//.остѣ//.остѣсь//.остѣбось//.остѣтись//.остѣбысь//.остѣжесь//.остѣждесь//.остѣмись//.остѣся//.остѣбося//.остѣтися//.остѣбыся//.остѣжеся//.остѣждеся//.остѣмися
  gramm: indic,aor,du,2p
 -flex: .оста//.остась//.остабось//.остатись//.остабысь//.остажесь//.остаждесь//.остамись//.остася//.остабося//.остатися//.остабыся//.остажеся//.остаждеся//.остамися//.остѣ//.остѣсь//.остѣбось//.остѣтись//.остѣбысь//.остѣжесь//.остѣждесь//.остѣмись//.остѣся//.остѣбося//.остѣтися//.остѣбыся//.остѣжеся//.остѣждеся//.остѣмися
  gramm: indic,aor,du,3p
 -flex: .лъ//.лъсь//.лъбось//.лътись//.лъбысь//.лъжесь//.лъждесь//.лъмись//.лъся//.лъбося//.лътися//.лъбыся//.лъжеся//.лъждеся//.лъмися
  gramm: perf,sg,m
 -flex: .емъ//.емъсь//.емъбось//.емътись//.емъбысь//.емъжесь//.емъждесь//.емъмись//.емъся//.емъбося//.емътися//.емъбыся//.емъжеся//.емъждеся//.емъмися//.име//.имесь//.имебось//.иметись//.имебысь//.имежесь//.имеждесь//.имемись//.имеся//.имебося//.иметися//.имебыся//.имежеся//.имеждеся//.имемися//.еме//.емесь//.емебось//.еметись//.емебысь//.емежесь//.емеждесь//.емемись//.емеся//.емебося//.еметися//.емебыся//.емежеся//.емеждеся//.емемися
  gramm: imper,pl,1p
 -flex: .оша//.ошась//.ошабось//.ошатись//.ошабысь//.ошажесь//.ошаждесь//.ошамись//.ошася//.ошабося//.ошатися//.ошабыся//.ошажеся//.ошаждеся//.ошамися//.ошѧ//.ошѧсь//.ошѧбось//.ошѧтись//.ошѧбысь//.ошѧжесь//.ошѧждесь//.ошѧмись//.ошѧся//.ошѧбося//.ошѧтися//.ошѧбыся//.ошѧжеся//.ошѧждеся//.ошѧмися
  gramm: indic,aor,pl,3p
 -flex: .осте//.остесь//.остебось//.остетись//.остебысь//.остежесь//.остеждесь//.остемись//.остеся//.остебося//.остетися//.остебыся//.остежеся//.остеждеся//.остемися
  gramm: indic,aor,pl,2p
 -flex: .охомъ//.охомъсь//.охомъбось//.охомътись//.охомъбысь//.охомъжесь//.охомъждесь//.охомъмись//.охомъся//.охомъбося//.охомътися//.охомъбыся//.охомъжеся//.охомъждеся//.охомъмися
  gramm: indic,aor,pl,1p
 -flex: .ита//.итась//.итабось//.итатись//.итабысь//.итажесь//.итаждесь//.итамись//.итася//.итабося//.итатися//.итабыся//.итажеся//.итаждеся//.итамися//.итѣ//.итѣсь//.итѣбось//.итѣтись//.итѣбысь//.итѣжесь//.итѣждесь//.итѣмись//.итѣся//.итѣбося//.итѣтися//.итѣбыся//.итѣжеся//.итѣждеся//.итѣмися
  gramm: imper,du,2p
 -flex: .ева//.евась//.евабось//.еватись//.евабысь//.еважесь//.еваждесь//.евамись//.евася//.евабося//.еватися//.евабыся//.еважеся//.еваждеся//.евамися//.евѣ//.евѣсь//.евѣбось//.евѣтись//.евѣбысь//.евѣжесь//.евѣждесь//.евѣмись//.евѣся//.евѣбося//.евѣтися//.евѣбыся//.евѣжеся//.евѣждеся//.евѣмися
  gramm: imper,du,1p
 -flex: .охъ//.охъсь//.охъбось//.охътись//.охъбысь//.охъжесь//.охъждесь//.охъмись//.охъся//.охъбося//.охътися//.охъбыся//.охъжеся//.охъждеся//.охъмися
  gramm: indic,aor,sg,1p
 -flex: .у//.усь//.убось//.утись//.убысь//.ужесь//.уждесь//.умись//.уся//.убося//.утися//.убыся//.ужеся//.уждеся//.умися
  gramm: indic,praes,sg,1p
 -flex: .еши//.ешись//.ешибось//.ешитись//.ешибысь//.ешижесь//.ешиждесь//.ешимись//.ешися//.ешибося//.ешитися//.ешибыся//.ешижеся//.ешиждеся//.ешимися
  gramm: indic,praes,sg,2p
 -flex: .етъ//.етъсь//.етъбось//.етътись//.етъбысь//.етъжесь//.етъждесь//.етъмись//.етъся//.етъбося//.етътися//.етъбыся//.етъжеся//.етъждеся//.етъмися//.е//.есь//.ебось//.етись//.ебысь//.ежесь//.еждесь//.емись//.еся//.ебося//.етися//.ебыся//.ежеся//.еждеся//.емися
  gramm: indic,praes,sg,3p
 -flex: .ла//.лась//.лабось//.латись//.лабысь//.лажесь//.лаждесь//.ламись//.лася//.лабося//.латися//.лабыся//.лажеся//.лаждеся//.ламися
  gramm: perf,du,m
 -flex: .лѣ//.лѣсь//.лѣбось//.лѣтись//.лѣбысь//.лѣжесь//.лѣждесь//.лѣмись//.лѣся//.лѣбося//.лѣтися//.лѣбыся//.лѣжеся//.лѣждеся//.лѣмися
  gramm: perf,du,n
 -flex: .ла//.лась//.лабось//.латись//.лабысь//.лажесь//.лаждесь//.ламись//.лася//.лабося//.латися//.лабыся//.лажеся//.лаждеся//.ламися
  gramm: perf,sg,f
-paradigm: V14t*
 -flex: <1>.ете//<1>.етесь//<1>.етебось//<1>.ететись//<1>.етебысь//<1>.етежесь//<1>.етеждесь//<1>.етемись//<1>.етеся
  gramm: indic,praes,pl,2p
 -flex: <1>.утъ//<1>.утъсь//<1>.утъбось//<1>.утътись//<1>.утъбысь//<1>.утъжесь//<1>.утъждесь//<1>.утъмись//<1>.утъся//<1>.утъбося//<1>.утътися//<1>.утъбыся//<1>.утъжеся//<1>.утъждеся//<1>.утъмися//<1>.уть//<1>.утьсь//<1>.утьбось//<1>.утьтись//<1>.утьбысь//<1>.утьжесь//<1>.утьждесь//<1>.утьмись//<1>.уться//<1>.утьбося//<1>.утьтися//<1>.утьбыся//<1>.утьжеся//<1>.утьждеся//<1>.утьмися//<1>.оу//<1>.оусь//<1>.оубось//<1>.оутись//<1>.оубысь//<1>.оужесь//<1>.оуждесь//<1>.оумись//<1>.оуся//<1>.оубося//<1>.оутися//<1>.оубыся//<1>.оужеся//<1>.оуждеся//<1>.оумися//<1>.ю//<1>.юсь//<1>.юбось//<1>.ютись//<1>.юбысь//<1>.южесь//<1>.юждесь//<1>.юмись//<1>.юся
  gramm: indic,praes,pl,3p
 -flex: <1>.емъ//<1>.емъсь//<1>.емъбось//<1>.емътись//<1>.емъбысь//<1>.емъжесь//<1>.емъждесь//<1>.емъмись//<1>.емъся//<1>.емъбося//<1>.емътися//<1>.емъбыся//<1>.емъжеся//<1>.емъждеся//<1>.емъмися//<1>.еме//<1>.емесь//<1>.емебось//<1>.еметись//<1>.емебысь//<1>.емежесь//<1>.емеждесь//<1>.емемись//<1>.емеся
  gramm: indic,praes,pl,1p
 -flex: .ли//.лись//.либось//.литись//.либысь//.лижесь//.лиждесь//.лимись//.лися//.либося//.литися//.либыся//.лижеся//.лиждеся//.лимися//<2>.ли//<2>.лись//<2>.либось//<2>.литись//<2>.либысь//<2>.лижесь//<2>.лиждесь//<2>.лимись//<2>.лися//<2>.либося//<2>.литися//<2>.либыся//<2>.лижеся//<2>.лиждеся//<2>.лимися
  gramm: perf,pl,m
 -flex: .ла//.лась//.лабось//.латись//.лабысь//.лажесь//.лаждесь//.ламись//.лася//.лабося//.латися//.лабыся//.лажеся//.лаждеся//.ламися//<2>.ла//<2>.лась//<2>.лабось//<2>.латись//<2>.лабысь//<2>.лажесь//<2>.лаждесь//<2>.ламись//<2>.лася//<2>.лабося//<2>.латися//<2>.лабыся//<2>.лажеся//<2>.лаждеся//<2>.ламися
  gramm: perf,pl,n
 -flex: .лы//.лысь//.лыбось//.лытись//.лыбысь//.лыжесь//.лыждесь//.лымись//.лыся//.лыбося//.лытися//.лыбыся//.лыжеся//.лыждеся//.лымися//<2>.лы//<2>.лысь//<2>.лыбось//<2>.лытись//<2>.лыбысь//<2>.лыжесь//<2>.лыждесь//<2>.лымись//<2>.лыся//<2>.лыбося//<2>.лытися//<2>.лыбыся//<2>.лыжеся//<2>.лыждеся//<2>.лымися
  gramm: perf,pl,f
 -flex: .сти//.стись//.стибось//.ститись//.стибысь//.стижесь//.стиждесь//.стимись//.стися//.стибося//.ститися//.стибыся//.стижеся//.стиждеся//.стимися//.сть//.стьсь//.стьбось//.стьтись//.стьбысь//.стьжесь//.стьждесь//.стьмись//.сться//.стьбося//.стьтися//.стьбыся//.стьжеся//.стьждеся//.стьмися
  gramm: inf
 -flex: <1>.и//<1>.ись//<1>.ибось//<1>.итись//<1>.ибысь//<1>.ижесь//<1>.иждесь//<1>.имись//<1>.ися
  gramm: imper,sg,2p
 -flex: <1>.и//<1>.ись//<1>.ибось//<1>.итись//<1>.ибысь//<1>.ижесь//<1>.иждесь//<1>.имись//<1>.ися
  gramm: imper,sg,3p
 -flex: <1>.ите//<1>.итесь//<1>.итебось//<1>.итетись//<1>.итебысь//<1>.итежесь//<1>.итеждесь//<1>.итемись//<1>.итеся
  gramm: imper,pl,2p
 -flex: .ло//.лось//.лобось//.лотись//.лобысь//.ложесь//.лождесь//.ломись//.лося//.лобося//.лотися//.лобыся//.ложеся//.лождеся//.ломися//<2>.ло//<2>.лось//<2>.лобось//<2>.лотись//<2>.лобысь//<2>.ложесь//<2>.лождесь//<2>.ломись//<2>.лося//<2>.лобося//<2>.лотися//<2>.лобыся//<2>.ложеся//<2>.лождеся//<2>.ломися
  gramm: perf,sg,n
 -flex: <1>.е//<1>.есь//<1>.ебось//<1>.етись//<1>.ебысь//<1>.ежесь//<1>.еждесь//<1>.емись//<1>.еся//<1>.ебося//<1>.етися//<1>.ебыся//<1>.ежеся//<1>.еждеся//<1>.емися
  gramm: indic,aor,sg,3p
 -flex: <1>.е//<1>.есь//<1>.ебось//<1>.етись//<1>.ебысь//<1>.ежесь//<1>.еждесь//<1>.емись//<1>.еся//<1>.ебося//<1>.етися//<1>.ебыся//<1>.ежеся//<1>.еждеся//<1>.емися
  gramm: indic,aor,sg,2p
 -flex: <1>.ева//<1>.евась//<1>.евабось//<1>.еватись//<1>.евабысь//<1>.еважесь//<1>.еваждесь//<1>.евамись//<1>.евася//<1>.евабося//<1>.еватися//<1>.евабыся//<1>.еважеся//<1>.еваждеся//<1>.евамися//<1>.евѣ//<1>.евѣсь//<1>.евѣбось//<1>.евѣтись//<1>.евѣбысь//<1>.евѣжесь//<1>.евѣждесь//<1>.евѣмись//<1>.евѣся
  gramm: indic,praes,du,1p
 -flex: <1>.ета//<1>.етась//<1>.етабось//<1>.етатись//<1>.етабысь//<1>.етажесь//<1>.етаждесь//<1>.етамись//<1>.етася//<1>.етабося//<1>.етатися//<1>.етабыся//<1>.етажеся//<1>.етаждеся//<1>.етамися//<1>.етѣ//<1>.етѣсь//<1>.етѣбось//<1>.етѣтись//<1>.етѣбысь//<1>.етѣжесь//<1>.етѣждесь//<1>.етѣмись//<1>.етѣся
  gramm: indic,praes,du,3p
 -flex: <1>.ета//<1>.етась//<1>.етабось//<1>.етатись//<1>.етабысь//<1>.етажесь//<1>.етаждесь//<1>.етамись//<1>.етася//<1>.етабося//<1>.етатися//<1>.етабыся//<1>.етажеся//<1>.етаждеся//<1>.етамися//<1>.етѣ//<1>.етѣсь//<1>.етѣбось//<1>.етѣтись//<1>.етѣбысь//<1>.етѣжесь//<1>.етѣждесь//<1>.етѣмись//<1>.етѣся
  gramm: indic,praes,du,2p
 -flex: <1>.яхова//<1>.яховась//<1>.яховабось//<1>.яховатись//<1>.яховабысь//<1>.яховажесь//<1>.яховаждесь//<1>.яховамись//<1>.яховася//<1>.яховабося//<1>.яховатися//<1>.яховабыся//<1>.яховажеся//<1>.яховаждеся//<1>.яховамися//<1>.яховѣ//<1>.яховѣсь//<1>.яховѣбось//<1>.яховѣтись//<1>.яховѣбысь//<1>.яховѣжесь//<1>.яховѣждесь//<1>.яховѣмись//<1>.яховѣся//<1>.яховѣбося//<1>.яховѣтися//<1>.яховѣбыся//<1>.яховѣжеся//<1>.яховѣждеся//<1>.яховѣмися
  gramm: indic,imperf,du,1p
 -flex: <1>.яста//<1>.ястась//<1>.ястабось//<1>.ястатись//<1>.ястабысь//<1>.ястажесь//<1>.ястаждесь//<1>.ястамись//<1>.ястася//<1>.ястабося//<1>.ястатися//<1>.ястабыся//<1>.ястажеся//<1>.ястаждеся//<1>.ястамися//<1>.ястѣ//<1>.ястѣсь//<1>.ястѣбось//<1>.ястѣтись//<1>.ястѣбысь//<1>.ястѣжесь//<1>.ястѣждесь//<1>.ястѣмись//<1>.ястѣся//<1>.ястѣбося//<1>.ястѣтися//<1>.ястѣбыся//<1>.ястѣжеся//<1>.ястѣждеся//<1>.ястѣмися
  gramm: indic,imperf,du,3p
 -flex: <1>.яста//<1>.ястась//<1>.ястабось//<1>.ястатись//<1>.ястабысь//<1>.ястажесь//<1>.ястаждесь//<1>.ястамись//<1>.ястася//<1>.ястабося//<1>.ястатися//<1>.ястабыся//<1>.ястажеся//<1>.ястаждеся//<1>.ястамися//<1>.ястѣ//<1>.ястѣсь//<1>.ястѣбось//<1>.ястѣтись//<1>.ястѣбысь//<1>.ястѣжесь//<1>.ястѣждесь//<1>.ястѣмись//<1>.ястѣся//<1>.ястѣбося//<1>.ястѣтися//<1>.ястѣбыся//<1>.ястѣжеся//<1>.ястѣждеся//<1>.ястѣмися
  gramm: indic,imperf,du,2p
 -flex: <1>.ясте//<1>.ястесь//<1>.ястебось//<1>.ястетись//<1>.ястебысь//<1>.ястежесь//<1>.ястеждесь//<1>.ястемись//<1>.ястеся//<1>.ястебося//<1>.ястетися//<1>.ястебыся//<1>.ястежеся//<1>.ястеждеся//<1>.ястемися
  gramm: indic,imperf,pl,2p
 -flex: <1>.яху//<1>.яхусь//<1>.яхубось//<1>.яхутись//<1>.яхубысь//<1>.яхужесь//<1>.яхуждесь//<1>.яхумись//<1>.яхуся//<1>.яхубося//<1>.яхутися//<1>.яхубыся//<1>.яхужеся//<1>.яхуждеся//<1>.яхумися
  gramm: indic,imperf,pl,3p
 -flex: <1>.яхомъ//<1>.яхомъсь//<1>.яхомъбось//<1>.яхомътись//<1>.яхомъбысь//<1>.яхомъжесь//<1>.яхомъждесь//<1>.яхомъмись//<1>.яхомъся//<1>.яхомъбося//<1>.яхомътися//<1>.яхомъбыся//<1>.яхомъжеся//<1>.яхомъждеся//<1>.яхомъмися
  gramm: indic,imperf,pl,1p
 -flex: .лѣ//.лѣсь//.лѣбось//.лѣтись//.лѣбысь//.лѣжесь//.лѣждесь//.лѣмись//.лѣся//.лѣбося//.лѣтися//.лѣбыся//.лѣжеся//.лѣждеся//.лѣмися//<2>.лѣ//<2>.лѣсь//<2>.лѣбось//<2>.лѣтись//<2>.лѣбысь//<2>.лѣжесь//<2>.лѣждесь//<2>.лѣмись//<2>.лѣся//<2>.лѣбося//<2>.лѣтися//<2>.лѣбыся//<2>.лѣжеся//<2>.лѣждеся//<2>.лѣмися
  gramm: perf,du,f
 -flex: <1>.яхъ//<1>.яхъсь//<1>.яхъбось//<1>.яхътись//<1>.яхъбысь//<1>.яхъжесь//<1>.яхъждесь//<1>.яхъмись//<1>.яхъся//<1>.яхъбося//<1>.яхътися//<1>.яхъбыся//<1>.яхъжеся//<1>.яхъждеся//<1>.яхъмися
  gramm: indic,imperf,sg,1p
 -flex: <1>.яше//<1>.яшесь//<1>.яшебось//<1>.яшетись//<1>.яшебысь//<1>.яшежесь//<1>.яшеждесь//<1>.яшемись//<1>.яшеся//<1>.яшебося//<1>.яшетися//<1>.яшебыся//<1>.яшежеся//<1>.яшеждеся//<1>.яшемися
  gramm: indic,imperf,sg,2p
 -flex: <1>.яше//<1>.яшесь//<1>.яшебось//<1>.яшетись//<1>.яшебысь//<1>.яшежесь//<1>.яшеждесь//<1>.яшемись//<1>.яшеся//<1>.яшебося//<1>.яшетися//<1>.яшебыся//<1>.яшежеся//<1>.яшеждеся//<1>.яшемися
  gramm: indic,imperf,sg,3p
 -flex: <1>.охова//<1>.оховась//<1>.оховабось//<1>.оховатись//<1>.оховабысь//<1>.оховажесь//<1>.оховаждесь//<1>.оховамись//<1>.оховася//<1>.оховабося//<1>.оховатися//<1>.оховабыся//<1>.оховажеся//<1>.оховаждеся//<1>.оховамися//<1>.оховѣ//<1>.оховѣсь//<1>.оховѣбось//<1>.оховѣтись//<1>.оховѣбысь//<1>.оховѣжесь//<1>.оховѣждесь//<1>.оховѣмись//<1>.оховѣся//<1>.оховѣбося//<1>.оховѣтися//<1>.оховѣбыся//<1>.оховѣжеся//<1>.оховѣждеся//<1>.оховѣмися
  gramm: indic,aor,du,1p
 -flex: <1>.оста//<1>.остась//<1>.остабось//<1>.остатись//<1>.остабысь//<1>.остажесь//<1>.остаждесь//<1>.остамись//<1>.остася//<1>.остабося//<1>.остатися//<1>.остабыся//<1>.остажеся//<1>.остаждеся//<1>.остамися//<1>.остѣ//<1>.остѣсь//<1>.остѣбось//<1>.остѣтись//<1>.остѣбысь//<1>.остѣжесь//<1>.остѣждесь//<1>.остѣмись//<1>.остѣся//<1>.остѣбося//<1>.остѣтися//<1>.остѣбыся//<1>.остѣжеся//<1>.остѣждеся//<1>.остѣмися
  gramm: indic,aor,du,2p
 -flex: <1>.оста//<1>.остась//<1>.остабось//<1>.остатись//<1>.остабысь//<1>.остажесь//<1>.остаждесь//<1>.остамись//<1>.остася//<1>.остабося//<1>.остатися//<1>.остабыся//<1>.остажеся//<1>.остаждеся//<1>.остамися//<1>.остѣ//<1>.остѣсь//<1>.остѣбось//<1>.остѣтись//<1>.остѣбысь//<1>.остѣжесь//<1>.остѣждесь//<1>.остѣмись//<1>.остѣся//<1>.остѣбося//<1>.остѣтися//<1>.остѣбыся//<1>.остѣжеся//<1>.остѣждеся//<1>.остѣмися
  gramm: indic,aor,du,3p
 -flex: .лъ//.лъсь//.лъбось//.лътись//.лъбысь//.лъжесь//.лъждесь//.лъмись//.лъся//.лъбося//.лътися//.лъбыся//.лъжеся//.лъждеся//.лъмися,
  gramm: perf,sg,m
 -flex: <1>.емъ//<1>.емъсь//<1>.емъбось//<1>.емътись//<1>.емъбысь//<1>.емъжесь//<1>.емъждесь//<1>.емъмись//<1>.емъся//<1>.емъбося//<1>.емътися//<1>.емъбыся//<1>.емъжеся//<1>.емъждеся//<1>.емъмися//<1>.име//<1>.имесь//<1>.имебось//<1>.иметись//<1>.имебысь//<1>.имежесь//<1>.имеждесь//<1>.имемись//<1>.имеся//<1>.имебося//<1>.иметися//<1>.имебыся//<1>.имежеся//<1>.имеждеся//<1>.имемися//<1>.еме//<1>.емесь//<1>.емебось//<1>.еметись//<1>.емебысь//<1>.емежесь//<1>.емеждесь//<1>.емемись//<1>.емеся
  gramm: imper,pl,1p
 -flex: <1>.оша//<1>.ошась//<1>.ошабось//<1>.ошатись//<1>.ошабысь//<1>.ошажесь//<1>.ошаждесь//<1>.ошамись//<1>.ошася//<1>.ошабося//<1>.ошатися//<1>.ошабыся//<1>.ошажеся//<1>.ошаждеся//<1>.ошамися//<1>.ошѧ//<1>.ошѧсь//<1>.ошѧбось//<1>.ошѧтись//<1>.ошѧбысь//<1>.ошѧжесь//<1>.ошѧждесь//<1>.ошѧмись//<1>.ошѧся//<1>.ошѧбося//<1>.ошѧтися//<1>.ошѧбыся//<1>.ошѧжеся//<1>.ошѧждеся//<1>.ошѧмися
  gramm: indic,aor,pl,3p
 -flex: <1>.осте//<1>.остесь//<1>.остебось//<1>.остетись//<1>.остебысь//<1>.остежесь//<1>.остеждесь//<1>.остемись//<1>.остеся//<1>.остебося//<1>.остетися//<1>.остебыся//<1>.остежеся//<1>.остеждеся//<1>.остемися
  gramm: indic,aor,pl,2p
 -flex: <1>.охомъ//<1>.охомъсь//<1>.охомъбось//<1>.охомътись//<1>.охомъбысь//<1>.охомъжесь//<1>.охомъждесь//<1>.охомъмись//<1>.охомъся//<1>.охомъбося//<1>.охомътися//<1>.охомъбыся//<1>.охомъжеся//<1>.охомъждеся//<1>.охомъмися
  gramm: indic,aor,pl,1p
 -flex: <1>.ита//<1>.итась//<1>.итабось//<1>.итатись//<1>.итабысь//<1>.итажесь//<1>.итаждесь//<1>.итамись//<1>.итася//<1>.итабося//<1>.итатися//<1>.итабыся//<1>.итажеся//<1>.итаждеся//<1>.итамися//<1>.итѣ//<1>.итѣсь//<1>.итѣбось//<1>.итѣтись//<1>.итѣбысь//<1>.итѣжесь//<1>.итѣждесь//<1>.итѣмись//<1>.итѣся
  gramm: imper,du,2p
 -flex: <1>.ева//<1>.евась//<1>.евабось//<1>.еватись//<1>.евабысь//<1>.еважесь//<1>.еваждесь//<1>.евамись//<1>.евася//<1>.евабося//<1>.еватися//<1>.евабыся//<1>.еважеся//<1>.еваждеся//<1>.евамися//<1>.евѣ//<1>.евѣсь//<1>.евѣбось//<1>.евѣтись//<1>.евѣбысь//<1>.евѣжесь//<1>.евѣждесь//<1>.евѣмись//<1>.евѣся
  gramm: imper,du,1p
 -flex: <1>.охъ//<1>.охъсь//<1>.охъбось//<1>.охътись//<1>.охъбысь//<1>.охъжесь//<1>.охъждесь//<1>.охъмись//<1>.охъся//<1>.охъбося//<1>.охътися//<1>.охъбыся//<1>.охъжеся//<1>.охъждеся//<1>.охъмися
  gramm: indic,aor,sg,1p
 -flex: <1>.у//<1>.усь//<1>.убось//<1>.утись//<1>.убысь//<1>.ужесь//<1>.уждесь//<1>.умись//<1>.уся
  gramm: indic,praes,sg,1p
 -flex: <1>.еши//<1>.ешись//<1>.ешибось//<1>.ешитись//<1>.ешибысь//<1>.ешижесь//<1>.ешиждесь//<1>.ешимись//<1>.ешися
  gramm: indic,praes,sg,2p
 -flex: <1>.етъ//<1>.етъсь//<1>.етъбось//<1>.етътись//<1>.етъбысь//<1>.етъжесь//<1>.етъждесь//<1>.етъмись//<1>.етъся//<1>.етъбося//<1>.етътися//<1>.етъбыся//<1>.етъжеся//<1>.етъждеся//<1>.етъмися//<1>.е//<1>.есь//<1>.ебось//<1>.етись//<1>.ебысь//<1>.ежесь//<1>.еждесь//<1>.емись//<1>.еся
  gramm: indic,praes,sg,3p
 -flex: .ла//.лась//.лабось//.латись//.лабысь//.лажесь//.лаждесь//.ламись//.лася//.лабося//.латися//.лабыся//.лажеся//.лаждеся//.ламися//<2>.ла//<2>.лась//<2>.лабось//<2>.латись//<2>.лабысь//<2>.лажесь//<2>.лаждесь//<2>.ламись//<2>.лася//<2>.лабося//<2>.латися//<2>.лабыся//<2>.лажеся//<2>.лаждеся//<2>.ламися
  gramm: perf,du,m
 -flex: .лѣ//.лѣсь//.лѣбось//.лѣтись//.лѣбысь//.лѣжесь//.лѣждесь//.лѣмись//.лѣся//.лѣбося//.лѣтися//.лѣбыся//.лѣжеся//.лѣждеся//.лѣмися//<2>.лѣ//<2>.лѣсь//<2>.лѣбось//<2>.лѣтись//<2>.лѣбысь//<2>.лѣжесь//<2>.лѣждесь//<2>.лѣмись//<2>.лѣся//<2>.лѣбося//<2>.лѣтися//<2>.лѣбыся//<2>.лѣжеся//<2>.лѣждеся//<2>.лѣмися
  gramm: perf,du,n
 -flex: .ла//.лась//.лабось//.латись//.лабысь//.лажесь//.лаждесь//.ламись//.лася//.лабося//.латися//.лабыся//.лажеся//.лаждеся//.ламися//<2>.ла//<2>.лась//<2>.лабось//<2>.латись//<2>.лабысь//<2>.лажесь//<2>.лаждесь//<2>.ламись//<2>.лася//<2>.лабося//<2>.латися//<2>.лабыся//<2>.лажеся//<2>.лаждеся//<2>.ламися
  gramm: perf,sg,f
-paradigm: V14t,V14d
 -flex: <1>.ете//<1>.етесь//<1>.етебось//<1>.ететись//<1>.етебысь//<1>.етежесь//<1>.етеждесь//<1>.етемись//<1>.етеся//<1>.етебося//<1>.ететися//<1>.етебыся//<1>.етежеся//<1>.етеждеся//<1>.етемися
  gramm: indic,praes,pl,2p
 -flex: <1>.утъ//<1>.утъсь//<1>.утъбось//<1>.утътись//<1>.утъбысь//<1>.утъжесь//<1>.утъждесь//<1>.утъмись//<1>.утъся//<1>.утъбося//<1>.утътися//<1>.утъбыся//<1>.утъжеся//<1>.утъждеся//<1>.утъмися//<1>.уть//<1>.утьсь//<1>.утьбось//<1>.утьтись//<1>.утьбысь//<1>.утьжесь//<1>.утьждесь//<1>.утьмись//<1>.уться//<1>.утьбося//<1>.утьтися//<1>.утьбыся//<1>.утьжеся//<1>.утьждеся//<1>.утьмися//<1>.оу//<1>.оусь//<1>.оубось//<1>.оутись//<1>.оубысь//<1>.оужесь//<1>.оуждесь//<1>.оумись//<1>.оуся//<1>.оубося//<1>.оутися//<1>.оубыся//<1>.оужеся//<1>.оуждеся//<1>.оумися//<1>.ю//<1>.юсь//<1>.юбось//<1>.ютись//<1>.юбысь//<1>.южесь//<1>.юждесь//<1>.юмись//<1>.юся//<1>.юбося//<1>.ютися//<1>.юбыся//<1>.южеся//<1>.юждеся//<1>.юмися
  gramm: indic,praes,pl,3p
 -flex: <1>.емъ//<1>.емъсь//<1>.емъбось//<1>.емътись//<1>.емъбысь//<1>.емъжесь//<1>.емъждесь//<1>.емъмись//<1>.емъся//<1>.емъбося//<1>.емътися//<1>.емъбыся//<1>.емъжеся//<1>.емъждеся//<1>.емъмися//<1>.еме//<1>.емесь//<1>.емебось//<1>.еметись//<1>.емебысь//<1>.емежесь//<1>.емеждесь//<1>.емемись//<1>.емеся//<1>.емебося//<1>.еметися//<1>.емебыся//<1>.емежеся//<1>.емеждеся//<1>.емемися
  gramm: indic,praes,pl,1p
 -flex: .ли//.лись//.либось//.литись//.либысь//.лижесь//.лиждесь//.лимись//.лися//.либося//.литися//.либыся//.лижеся//.лиждеся//.лимися
  gramm: perf,pl,m
 -flex: .ла//.лась//.лабось//.латись//.лабысь//.лажесь//.лаждесь//.ламись//.лася//.лабося//.латися//.лабыся//.лажеся//.лаждеся//.ламися
  gramm: perf,pl,n
 -flex: .лы//.лысь//.лыбось//.лытись//.лыбысь//.лыжесь//.лыждесь//.лымись//.лыся//.лыбося//.лытися//.лыбыся//.лыжеся//.лыждеся//.лымися
  gramm: perf,pl,f
 -flex: .сти//.стись//.стибось//.ститись//.стибысь//.стижесь//.стиждесь//.стимись//.стися//.стибося//.ститися//.стибыся//.стижеся//.стиждеся//.стимися//.сть//.стьсь//.стьбось//.стьтись//.стьбысь//.стьжесь//.стьждесь//.стьмись//.сться//.стьбося//.стьтися//.стьбыся//.стьжеся//.стьждеся//.стьмися
  gramm: inf
 -flex: <1>.и//<1>.ись//<1>.ибось//<1>.итись//<1>.ибысь//<1>.ижесь//<1>.иждесь//<1>.имись//<1>.ися//<1>.ибося//<1>.итися//<1>.ибыся//<1>.ижеся//<1>.иждеся//<1>.имися
  gramm: imper,sg,2p
 -flex: <1>.и//<1>.ись//<1>.ибось//<1>.итись//<1>.ибысь//<1>.ижесь//<1>.иждесь//<1>.имись//<1>.ися//<1>.ибося//<1>.итися//<1>.ибыся//<1>.ижеся//<1>.иждеся//<1>.имися
  gramm: imper,sg,3p
 -flex: <1>.ите//<1>.итесь//<1>.итебось//<1>.итетись//<1>.итебысь//<1>.итежесь//<1>.итеждесь//<1>.итемись//<1>.итеся//<1>.итебося//<1>.итетися//<1>.итебыся//<1>.итежеся//<1>.итеждеся//<1>.итемися
  gramm: imper,pl,2p
 -flex: .ло//.лось//.лобось//.лотись//.лобысь//.ложесь//.лождесь//.ломись//.лося//.лобося//.лотися//.лобыся//.ложеся//.лождеся//.ломися
  gramm: perf,sg,n
 -flex: <1>.е//<1>.есь//<1>.ебось//<1>.етись//<1>.ебысь//<1>.ежесь//<1>.еждесь//<1>.емись//<1>.еся//<1>.ебося//<1>.етися//<1>.ебыся//<1>.ежеся//<1>.еждеся//<1>.емися
  gramm: indic,aor,sg,3p
 -flex: <1>.е//<1>.есь//<1>.ебось//<1>.етись//<1>.ебысь//<1>.ежесь//<1>.еждесь//<1>.емись//<1>.еся//<1>.ебося//<1>.етися//<1>.ебыся//<1>.ежеся//<1>.еждеся//<1>.емися
  gramm: indic,aor,sg,2p
 -flex: <1>.ева//<1>.евась//<1>.евабось//<1>.еватись//<1>.евабысь//<1>.еважесь//<1>.еваждесь//<1>.евамись//<1>.евася//<1>.евабося//<1>.еватися//<1>.евабыся//<1>.еважеся//<1>.еваждеся//<1>.евамися//<1>.евѣ//<1>.евѣсь//<1>.евѣбось//<1>.евѣтись//<1>.евѣбысь//<1>.евѣжесь//<1>.евѣждесь//<1>.евѣмись//<1>.евѣся//<1>.евѣбося//<1>.евѣтися//<1>.евѣбыся//<1>.евѣжеся//<1>.евѣждеся//<1>.евѣмися
  gramm: indic,praes,du,1p
 -flex: <1>.ета//<1>.етась//<1>.етабось//<1>.етатись//<1>.етабысь//<1>.етажесь//<1>.етаждесь//<1>.етамись//<1>.етася//<1>.етабося//<1>.етатися//<1>.етабыся//<1>.етажеся//<1>.етаждеся//<1>.етамися//<1>.етѣ//<1>.етѣсь//<1>.етѣбось//<1>.етѣтись//<1>.етѣбысь//<1>.етѣжесь//<1>.етѣждесь//<1>.етѣмись//<1>.етѣся//<1>.етѣбося//<1>.етѣтися//<1>.етѣбыся//<1>.етѣжеся//<1>.етѣждеся//<1>.етѣмися
  gramm: indic,praes,du,3p
 -flex: <1>.ета//<1>.етась//<1>.етабось//<1>.етатись//<1>.етабысь//<1>.етажесь//<1>.етаждесь//<1>.етамись//<1>.етася//<1>.етабося//<1>.етатися//<1>.етабыся//<1>.етажеся//<1>.етаждеся//<1>.етамися//<1>.етѣ//<1>.етѣсь//<1>.етѣбось//<1>.етѣтись//<1>.етѣбысь//<1>.етѣжесь//<1>.етѣждесь//<1>.етѣмись//<1>.етѣся//<1>.етѣбося//<1>.етѣтися//<1>.етѣбыся//<1>.етѣжеся//<1>.етѣждеся//<1>.етѣмися
  gramm: indic,praes,du,2p
 -flex: <1>.яхова//<1>.яховась//<1>.яховабось//<1>.яховатись//<1>.яховабысь//<1>.яховажесь//<1>.яховаждесь//<1>.яховамись//<1>.яховася//<1>.яховабося//<1>.яховатися//<1>.яховабыся//<1>.яховажеся//<1>.яховаждеся//<1>.яховамися//<1>.яховѣ//<1>.яховѣсь//<1>.яховѣбось//<1>.яховѣтись//<1>.яховѣбысь//<1>.яховѣжесь//<1>.яховѣждесь//<1>.яховѣмись//<1>.яховѣся//<1>.яховѣбося//<1>.яховѣтися//<1>.яховѣбыся//<1>.яховѣжеся//<1>.яховѣждеся//<1>.яховѣмися
  gramm: indic,imperf,du,1p
 -flex: <1>.яста//<1>.ястась//<1>.ястабось//<1>.ястатись//<1>.ястабысь//<1>.ястажесь//<1>.ястаждесь//<1>.ястамись//<1>.ястася//<1>.ястабося//<1>.ястатися//<1>.ястабыся//<1>.ястажеся//<1>.ястаждеся//<1>.ястамися//<1>.ястѣ//<1>.ястѣсь//<1>.ястѣбось//<1>.ястѣтись//<1>.ястѣбысь//<1>.ястѣжесь//<1>.ястѣждесь//<1>.ястѣмись//<1>.ястѣся//<1>.ястѣбося//<1>.ястѣтися//<1>.ястѣбыся//<1>.ястѣжеся//<1>.ястѣждеся//<1>.ястѣмися
  gramm: indic,imperf,du,3p
 -flex: <1>.яста//<1>.ястась//<1>.ястабось//<1>.ястатись//<1>.ястабысь//<1>.ястажесь//<1>.ястаждесь//<1>.ястамись//<1>.ястася//<1>.ястабося//<1>.ястатися//<1>.ястабыся//<1>.ястажеся//<1>.ястаждеся//<1>.ястамися//<1>.ястѣ//<1>.ястѣсь//<1>.ястѣбось//<1>.ястѣтись//<1>.ястѣбысь//<1>.ястѣжесь//<1>.ястѣждесь//<1>.ястѣмись//<1>.ястѣся//<1>.ястѣбося//<1>.ястѣтися//<1>.ястѣбыся//<1>.ястѣжеся//<1>.ястѣждеся//<1>.ястѣмися
  gramm: indic,imperf,du,2p
 -flex: <1>.ясте//<1>.ястесь//<1>.ястебось//<1>.ястетись//<1>.ястебысь//<1>.ястежесь//<1>.ястеждесь//<1>.ястемись//<1>.ястеся//<1>.ястебося//<1>.ястетися//<1>.ястебыся//<1>.ястежеся//<1>.ястеждеся//<1>.ястемися
  gramm: indic,imperf,pl,2p
 -flex: <1>.яху//<1>.яхусь//<1>.яхубось//<1>.яхутись//<1>.яхубысь//<1>.яхужесь//<1>.яхуждесь//<1>.яхумись//<1>.яхуся//<1>.яхубося//<1>.яхутися//<1>.яхубыся//<1>.яхужеся//<1>.яхуждеся//<1>.яхумися
  gramm: indic,imperf,pl,3p
 -flex: <1>.яхомъ//<1>.яхомъсь//<1>.яхомъбось//<1>.яхомътись//<1>.яхомъбысь//<1>.яхомъжесь//<1>.яхомъждесь//<1>.яхомъмись//<1>.яхомъся//<1>.яхомъбося//<1>.яхомътися//<1>.яхомъбыся//<1>.яхомъжеся//<1>.яхомъждеся//<1>.яхомъмися
  gramm: indic,imperf,pl,1p
 -flex: .лѣ//.лѣсь//.лѣбось//.лѣтись//.лѣбысь//.лѣжесь//.лѣждесь//.лѣмись//.лѣся//.лѣбося//.лѣтися//.лѣбыся//.лѣжеся//.лѣждеся//.лѣмися
  gramm: perf,du,f
 -flex: <1>.яхъ//<1>.яхъсь//<1>.яхъбось//<1>.яхътись//<1>.яхъбысь//<1>.яхъжесь//<1>.яхъждесь//<1>.яхъмись//<1>.яхъся//<1>.яхъбося//<1>.яхътися//<1>.яхъбыся//<1>.яхъжеся//<1>.яхъждеся//<1>.яхъмися
  gramm: indic,imperf,sg,1p
 -flex: <1>.яше//<1>.яшесь//<1>.яшебось//<1>.яшетись//<1>.яшебысь//<1>.яшежесь//<1>.яшеждесь//<1>.яшемись//<1>.яшеся//<1>.яшебося//<1>.яшетися//<1>.яшебыся//<1>.яшежеся//<1>.яшеждеся//<1>.яшемися
  gramm: indic,imperf,sg,2p
 -flex: <1>.яше//<1>.яшесь//<1>.яшебось//<1>.яшетись//<1>.яшебысь//<1>.яшежесь//<1>.яшеждесь//<1>.яшемись//<1>.яшеся//<1>.яшебося//<1>.яшетися//<1>.яшебыся//<1>.яшежеся//<1>.яшеждеся//<1>.яшемися
  gramm: indic,imperf,sg,3p
 -flex: <1>.охова//<1>.оховась//<1>.оховабось//<1>.оховатись//<1>.оховабысь//<1>.оховажесь//<1>.оховаждесь//<1>.оховамись//<1>.оховася//<1>.оховабося//<1>.оховатися//<1>.оховабыся//<1>.оховажеся//<1>.оховаждеся//<1>.оховамися//<1>.оховѣ//<1>.оховѣсь//<1>.оховѣбось//<1>.оховѣтись//<1>.оховѣбысь//<1>.оховѣжесь//<1>.оховѣждесь//<1>.оховѣмись//<1>.оховѣся//<1>.оховѣбося//<1>.оховѣтися//<1>.оховѣбыся//<1>.оховѣжеся//<1>.оховѣждеся//<1>.оховѣмися
  gramm: indic,aor,du,1p
 -flex: <1>.оста//<1>.остась//<1>.остабось//<1>.остатись//<1>.остабысь//<1>.остажесь//<1>.остаждесь//<1>.остамись//<1>.остася//<1>.остабося//<1>.остатися//<1>.остабыся//<1>.остажеся//<1>.остаждеся//<1>.остамися//<1>.остѣ//<1>.остѣсь//<1>.остѣбось//<1>.остѣтись//<1>.остѣбысь//<1>.остѣжесь//<1>.остѣждесь//<1>.остѣмись//<1>.остѣся//<1>.остѣбося//<1>.остѣтися//<1>.остѣбыся//<1>.остѣжеся//<1>.остѣждеся//<1>.остѣмися
  gramm: indic,aor,du,2p
 -flex: <1>.оста//<1>.остась//<1>.остабось//<1>.остатись//<1>.остабысь//<1>.остажесь//<1>.остаждесь//<1>.остамись//<1>.остася//<1>.остабося//<1>.остатися//<1>.остабыся//<1>.остажеся//<1>.остаждеся//<1>.остамися//<1>.остѣ//<1>.остѣсь//<1>.остѣбось//<1>.остѣтись//<1>.остѣбысь//<1>.остѣжесь//<1>.остѣждесь//<1>.остѣмись//<1>.остѣся//<1>.остѣбося//<1>.остѣтися//<1>.остѣбыся//<1>.остѣжеся//<1>.остѣждеся//<1>.остѣмися
  gramm: indic,aor,du,3p
 -flex: .лъ//.лъсь//.лъбось//.лътись//.лъбысь//.лъжесь//.лъждесь//.лъмись//.лъся//.лъбося//.лътися//.лъбыся//.лъжеся//.лъждеся//.лъмися
  gramm: perf,sg,m
 -flex: <1>.емъ//<1>.емъсь//<1>.емъбось//<1>.емътись//<1>.емъбысь//<1>.емъжесь//<1>.емъждесь//<1>.емъмись//<1>.емъся//<1>.емъбося//<1>.емътися//<1>.емъбыся//<1>.емъжеся//<1>.емъждеся//<1>.емъмися//<1>.име//<1>.имесь//<1>.имебось//<1>.иметись//<1>.имебысь//<1>.имежесь//<1>.имеждесь//<1>.имемись//<1>.имеся//<1>.имебося//<1>.иметися//<1>.имебыся//<1>.имежеся//<1>.имеждеся//<1>.имемися//<1>.еме//<1>.емесь//<1>.емебось//<1>.еметись//<1>.емебысь//<1>.емежесь//<1>.емеждесь//<1>.емемись//<1>.емеся//<1>.емебося//<1>.еметися//<1>.емебыся//<1>.емежеся//<1>.емеждеся//<1>.емемися
  gramm: imper,pl,1p
 -flex: <1>.оша//<1>.ошась//<1>.ошабось//<1>.ошатись//<1>.ошабысь//<1>.ошажесь//<1>.ошаждесь//<1>.ошамись//<1>.ошася//<1>.ошабося//<1>.ошатися//<1>.ошабыся//<1>.ошажеся//<1>.ошаждеся//<1>.ошамися//<1>.ошѧ//<1>.ошѧсь//<1>.ошѧбось//<1>.ошѧтись//<1>.ошѧбысь//<1>.ошѧжесь//<1>.ошѧждесь//<1>.ошѧмись//<1>.ошѧся//<1>.ошѧбося//<1>.ошѧтися//<1>.ошѧбыся//<1>.ошѧжеся//<1>.ошѧждеся//<1>.ошѧмися
  gramm: indic,aor,pl,3p
 -flex: <1>.осте//<1>.остесь//<1>.остебось//<1>.остетись//<1>.остебысь//<1>.остежесь//<1>.остеждесь//<1>.остемись//<1>.остеся//<1>.остебося//<1>.остетися//<1>.остебыся//<1>.остежеся//<1>.остеждеся//<1>.остемися
  gramm: indic,aor,pl,2p
 -flex: <1>.охомъ//<1>.охомъсь//<1>.охомъбось//<1>.охомътись//<1>.охомъбысь//<1>.охомъжесь//<1>.охомъждесь//<1>.охомъмись//<1>.охомъся//<1>.охомъбося//<1>.охомътися//<1>.охомъбыся//<1>.охомъжеся//<1>.охомъждеся//<1>.охомъмися
  gramm: indic,aor,pl,1p
 -flex: <1>.ита//<1>.итась//<1>.итабось//<1>.итатись//<1>.итабысь//<1>.итажесь//<1>.итаждесь//<1>.итамись//<1>.итася//<1>.итабося//<1>.итатися//<1>.итабыся//<1>.итажеся//<1>.итаждеся//<1>.итамися//<1>.итѣ//<1>.итѣсь//<1>.итѣбось//<1>.итѣтись//<1>.итѣбысь//<1>.итѣжесь//<1>.итѣждесь//<1>.итѣмись//<1>.итѣся//<1>.итѣбося//<1>.итѣтися//<1>.итѣбыся//<1>.итѣжеся//<1>.итѣждеся//<1>.итѣмися
  gramm: imper,du,2p
 -flex: <1>.ева//<1>.евась//<1>.евабось//<1>.еватись//<1>.евабысь//<1>.еважесь//<1>.еваждесь//<1>.евамись//<1>.евася//<1>.евабося//<1>.еватися//<1>.евабыся//<1>.еважеся//<1>.еваждеся//<1>.евамися//<1>.евѣ//<1>.евѣсь//<1>.евѣбось//<1>.евѣтись//<1>.евѣбысь//<1>.евѣжесь//<1>.евѣждесь//<1>.евѣмись//<1>.евѣся//<1>.евѣбося//<1>.евѣтися//<1>.евѣбыся//<1>.евѣжеся//<1>.евѣждеся//<1>.евѣмися
  gramm: imper,du,1p
 -flex: <1>.охъ//<1>.охъсь//<1>.охъбось//<1>.охътись//<1>.охъбысь//<1>.охъжесь//<1>.охъждесь//<1>.охъмись//<1>.охъся//<1>.охъбося//<1>.охътися//<1>.охъбыся//<1>.охъжеся//<1>.охъждеся//<1>.охъмися
  gramm: indic,aor,sg,1p
 -flex: <1>.у//<1>.усь//<1>.убось//<1>.утись//<1>.убысь//<1>.ужесь//<1>.уждесь//<1>.умись//<1>.уся//<1>.убося//<1>.утися//<1>.убыся//<1>.ужеся//<1>.уждеся//<1>.умися
  gramm: indic,praes,sg,1p
 -flex: <1>.еши//<1>.ешись//<1>.ешибось//<1>.ешитись//<1>.ешибысь//<1>.ешижесь//<1>.ешиждесь//<1>.ешимись//<1>.ешися//<1>.ешибося//<1>.ешитися//<1>.ешибыся//<1>.ешижеся//<1>.ешиждеся//<1>.ешимися
  gramm: indic,praes,sg,2p
 -flex: <1>.етъ//<1>.етъсь//<1>.етъбось//<1>.етътись//<1>.етъбысь//<1>.етъжесь//<1>.етъждесь//<1>.етъмись//<1>.етъся//<1>.етъбося//<1>.етътися//<1>.етъбыся//<1>.етъжеся//<1>.етъждеся//<1>.етъмися//<1>.е//<1>.есь//<1>.ебось//<1>.етись//<1>.ебысь//<1>.ежесь//<1>.еждесь//<1>.емись//<1>.еся//<1>.ебося//<1>.етися//<1>.ебыся//<1>.ежеся//<1>.еждеся//<1>.емися
  gramm: indic,praes,sg,3p
 -flex: .ла//.лась//.лабось//.латись//.лабысь//.лажесь//.лаждесь//.ламись//.лася//.лабося//.латися//.лабыся//.лажеся//.лаждеся//.ламися
  gramm: perf,du,m
 -flex: .лѣ//.лѣсь//.лѣбось//.лѣтись//.лѣбысь//.лѣжесь//.лѣждесь//.лѣмись//.лѣся//.лѣбося//.лѣтися//.лѣбыся//.лѣжеся//.лѣждеся//.лѣмися
  gramm: perf,du,n
 -flex: .ла//.лась//.лабось//.латись//.лабысь//.лажесь//.лаждесь//.ламись//.лася//.лабося//.латися//.лабыся//.лажеся//.лаждеся//.ламися
  gramm: perf,sg,f
-paradigm: V14z
 -flex: .ете//.етесь//.етебось//.ететись//.етебысь//.етежесь//.етеждесь//.етемись//.етеся//.етебося//.ететися//.етебыся//.етежеся//.етеждеся//.етемися
  gramm: indic,praes,pl,2p
 -flex: .утъ//.утъсь//.утъбось//.утътись//.утъбысь//.утъжесь//.утъждесь//.утъмись//.утъся//.утъбося//.утътися//.утъбыся//.утъжеся//.утъждеся//.утъмися//.уть//.утьсь//.утьбось//.утьтись//.утьбысь//.утьжесь//.утьждесь//.утьмись//.уться//.утьбося//.утьтися//.утьбыся//.утьжеся//.утьждеся//.утьмися//.оу//.оусь//.оубось//.оутись//.оубысь//.оужесь//.оуждесь//.оумись//.оуся//.оубося//.оутися//.оубыся//.оужеся//.оуждеся//.оумися//.ю//.юсь//.юбось//.ютись//.юбысь//.южесь//.юждесь//.юмись//.юся//.юбося//.ютися//.юбыся//.южеся//.юждеся//.юмися
  gramm: indic,praes,pl,3p
 -flex: .емъ//.емъсь//.емъбось//.емътись//.емъбысь//.емъжесь//.емъждесь//.емъмись//.емъся//.емъбося//.емътися//.емъбыся//.емъжеся//.емъждеся//.емъмися//.еме//.емесь//.емебось//.еметись//.емебысь//.емежесь//.емеждесь//.емемись//.емеся//.емебося//.еметися//.емебыся//.емежеся//.емеждеся//.емемися
  gramm: indic,praes,pl,1p
 -flex: .ли//.лись//.либось//.литись//.либысь//.лижесь//.лиждесь//.лимись//.лися//.либося//.литися//.либыся//.лижеся//.лиждеся//.лимися
  gramm: perf,pl,m
 -flex: .ла//.лась//.лабось//.латись//.лабысь//.лажесь//.лаждесь//.ламись//.лася//.лабося//.латися//.лабыся//.лажеся//.лаждеся//.ламися
  gramm: perf,pl,n
 -flex: .лы//.лысь//.лыбось//.лытись//.лыбысь//.лыжесь//.лыждесь//.лымись//.лыся//.лыбося//.лытися//.лыбыся//.лыжеся//.лыждеся//.лымися
  gramm: perf,pl,f
 -flex: .ти//.тись//.тибось//.титись//.тибысь//.тижесь//.тиждесь//.тимись//.тися//.тибося//.титися//.тибыся//.тижеся//.тиждеся//.тимися//.ть//.тьсь//.тьбось//.тьтись//.тьбысь//.тьжесь//.тьждесь//.тьмись//.ться//.тьбося//.тьтися//.тьбыся//.тьжеся//.тьждеся//.тьмися
  gramm: inf
 -flex: .и//.ись//.ибось//.итись//.ибысь//.ижесь//.иждесь//.имись//.ися//.ибося//.итися//.ибыся//.ижеся//.иждеся//.имися
  gramm: imper,sg,2p
 -flex: .и//.ись//.ибось//.итись//.ибысь//.ижесь//.иждесь//.имись//.ися//.ибося//.итися//.ибыся//.ижеся//.иждеся//.имися
  gramm: imper,sg,3p
 -flex: .ите//.итесь//.итебось//.итетись//.итебысь//.итежесь//.итеждесь//.итемись//.итеся//.итебося//.итетися//.итебыся//.итежеся//.итеждеся//.итемися
  gramm: imper,pl,2p
 -flex: .ло//.лось//.лобось//.лотись//.лобысь//.ложесь//.лождесь//.ломись//.лося//.лобося//.лотися//.лобыся//.ложеся//.лождеся//.ломися
  gramm: perf,sg,n
 -flex: .е//.есь//.ебось//.етись//.ебысь//.ежесь//.еждесь//.емись//.еся//.ебося//.етися//.ебыся//.ежеся//.еждеся//.емися
  gramm: indic,aor,sg,3p
 -flex: .е//.есь//.ебось//.етись//.ебысь//.ежесь//.еждесь//.емись//.еся//.ебося//.етися//.ебыся//.ежеся//.еждеся//.емися
  gramm: indic,aor,sg,2p
 -flex: .ева//.евась//.евабось//.еватись//.евабысь//.еважесь//.еваждесь//.евамись//.евася//.евабося//.еватися//.евабыся//.еважеся//.еваждеся//.евамися//.евѣ//.евѣсь//.евѣбось//.евѣтись//.евѣбысь//.евѣжесь//.евѣждесь//.евѣмись//.евѣся//.евѣбося//.евѣтися//.евѣбыся//.евѣжеся//.евѣждеся//.евѣмися
  gramm: indic,praes,du,1p
 -flex: .ета//.етась//.етабось//.етатись//.етабысь//.етажесь//.етаждесь//.етамись//.етася//.етабося//.етатися//.етабыся//.етажеся//.етаждеся//.етамися//.етѣ//.етѣсь//.етѣбось//.етѣтись//.етѣбысь//.етѣжесь//.етѣждесь//.етѣмись//.етѣся//.етѣбося//.етѣтися//.етѣбыся//.етѣжеся//.етѣждеся//.етѣмися
  gramm: indic,praes,du,3p
 -flex: .ета//.етась//.етабось//.етатись//.етабысь//.етажесь//.етаждесь//.етамись//.етася//.етабося//.етатися//.етабыся//.етажеся//.етаждеся//.етамися//.етѣ//.етѣсь//.етѣбось//.етѣтись//.етѣбысь//.етѣжесь//.етѣждесь//.етѣмись//.етѣся//.етѣбося//.етѣтися//.етѣбыся//.етѣжеся//.етѣждеся//.етѣмися
  gramm: indic,praes,du,2p
 -flex: .яхова//.яховась//.яховабось//.яховатись//.яховабысь//.яховажесь//.яховаждесь//.яховамись//.яховася//.яховабося//.яховатися//.яховабыся//.яховажеся//.яховаждеся//.яховамися//.яховѣ//.яховѣсь//.яховѣбось//.яховѣтись//.яховѣбысь//.яховѣжесь//.яховѣждесь//.яховѣмись//.яховѣся//.яховѣбося//.яховѣтися//.яховѣбыся//.яховѣжеся//.яховѣждеся//.яховѣмися
  gramm: indic,imperf,du,1p
 -flex: .яста//.ястась//.ястабось//.ястатись//.ястабысь//.ястажесь//.ястаждесь//.ястамись//.ястася//.ястабося//.ястатися//.ястабыся//.ястажеся//.ястаждеся//.ястамися//.ястѣ//.ястѣсь//.ястѣбось//.ястѣтись//.ястѣбысь//.ястѣжесь//.ястѣждесь//.ястѣмись//.ястѣся//.ястѣбося//.ястѣтися//.ястѣбыся//.ястѣжеся//.ястѣждеся//.ястѣмися
  gramm: indic,imperf,du,3p
 -flex: .яста//.ястась//.ястабось//.ястатись//.ястабысь//.ястажесь//.ястаждесь//.ястамись//.ястася//.ястабося//.ястатися//.ястабыся//.ястажеся//.ястаждеся//.ястамися//.ястѣ//.ястѣсь//.ястѣбось//.ястѣтись//.ястѣбысь//.ястѣжесь//.ястѣждесь//.ястѣмись//.ястѣся//.ястѣбося//.ястѣтися//.ястѣбыся//.ястѣжеся//.ястѣждеся//.ястѣмися
  gramm: indic,imperf,du,2p
 -flex: .ясте//.ястесь//.ястебось//.ястетись//.ястебысь//.ястежесь//.ястеждесь//.ястемись//.ястеся//.ястебося//.ястетися//.ястебыся//.ястежеся//.ястеждеся//.ястемися
  gramm: indic,imperf,pl,2p
 -flex: .яху//.яхусь//.яхубось//.яхутись//.яхубысь//.яхужесь//.яхуждесь//.яхумись//.яхуся//.яхубося//.яхутися//.яхубыся//.яхужеся//.яхуждеся//.яхумися
  gramm: indic,imperf,pl,3p
 -flex: .яхомъ//.яхомъсь//.яхомъбось//.яхомътись//.яхомъбысь//.яхомъжесь//.яхомъждесь//.яхомъмись//.яхомъся//.яхомъбося//.яхомътися//.яхомъбыся//.яхомъжеся//.яхомъждеся//.яхомъмися
  gramm: indic,imperf,pl,1p
 -flex: .лѣ//.лѣсь//.лѣбось//.лѣтись//.лѣбысь//.лѣжесь//.лѣждесь//.лѣмись//.лѣся//.лѣбося//.лѣтися//.лѣбыся//.лѣжеся//.лѣждеся//.лѣмися
  gramm: perf,du,f
 -flex: .яхъ//.яхъсь//.яхъбось//.яхътись//.яхъбысь//.яхъжесь//.яхъждесь//.яхъмись//.яхъся//.яхъбося//.яхътися//.яхъбыся//.яхъжеся//.яхъждеся//.яхъмися
  gramm: indic,imperf,sg,1p
 -flex: .яше//.яшесь//.яшебось//.яшетись//.яшебысь//.яшежесь//.яшеждесь//.яшемись//.яшеся//.яшебося//.яшетися//.яшебыся//.яшежеся//.яшеждеся//.яшемися
  gramm: indic,imperf,sg,2p
 -flex: .яше//.яшесь//.яшебось//.яшетись//.яшебысь//.яшежесь//.яшеждесь//.яшемись//.яшеся//.яшебося//.яшетися//.яшебыся//.яшежеся//.яшеждеся//.яшемися
  gramm: indic,imperf,sg,3p
 -flex: .охова//.оховась//.оховабось//.оховатись//.оховабысь//.оховажесь//.оховаждесь//.оховамись//.оховася//.оховабося//.оховатися//.оховабыся//.оховажеся//.оховаждеся//.оховамися//.оховѣ//.оховѣсь//.оховѣбось//.оховѣтись//.оховѣбысь//.оховѣжесь//.оховѣждесь//.оховѣмись//.оховѣся//.оховѣбося//.оховѣтися//.оховѣбыся//.оховѣжеся//.оховѣждеся//.оховѣмися
  gramm: indic,aor,du,1p
 -flex: .оста//.остась//.остабось//.остатись//.остабысь//.остажесь//.остаждесь//.остамись//.остася//.остабося//.остатися//.остабыся//.остажеся//.остаждеся//.остамися//.остѣ//.остѣсь//.остѣбось//.остѣтись//.остѣбысь//.остѣжесь//.остѣждесь//.остѣмись//.остѣся//.остѣбося//.остѣтися//.остѣбыся//.остѣжеся//.остѣждеся//.остѣмися
  gramm: indic,aor,du,2p
 -flex: .оста//.остась//.остабось//.остатись//.остабысь//.остажесь//.остаждесь//.остамись//.остася//.остабося//.остатися//.остабыся//.остажеся//.остаждеся//.остамися//.остѣ//.остѣсь//.остѣбось//.остѣтись//.остѣбысь//.остѣжесь//.остѣждесь//.остѣмись//.остѣся//.остѣбося//.остѣтися//.остѣбыся//.остѣжеся//.остѣждеся//.остѣмися
  gramm: indic,aor,du,3p
 -flex: .лъ//.лъсь//.лъбось//.лътись//.лъбысь//.лъжесь//.лъждесь//.лъмись//.лъся//.лъбося//.лътися//.лъбыся//.лъжеся//.лъждеся//.лъмися
  gramm: perf,sg,m
 -flex: .емъ//.емъсь//.емъбось//.емътись//.емъбысь//.емъжесь//.емъждесь//.емъмись//.емъся//.емъбося//.емътися//.емъбыся//.емъжеся//.емъждеся//.емъмися//.име//.имесь//.имебось//.иметись//.имебысь//.имежесь//.имеждесь//.имемись//.имеся//.имебося//.иметися//.имебыся//.имежеся//.имеждеся//.имемися//.еме//.емесь//.емебось//.еметись//.емебысь//.емежесь//.емеждесь//.емемись//.емеся//.емебося//.еметися//.емебыся//.емежеся//.емеждеся//.емемися
  gramm: imper,pl,1p
 -flex: .оша//.ошась//.ошабось//.ошатись//.ошабысь//.ошажесь//.ошаждесь//.ошамись//.ошася//.ошабося//.ошатися//.ошабыся//.ошажеся//.ошаждеся//.ошамися//.ошѧ//.ошѧсь//.ошѧбось//.ошѧтись//.ошѧбысь//.ошѧжесь//.ошѧждесь//.ошѧмись//.ошѧся//.ошѧбося//.ошѧтися//.ошѧбыся//.ошѧжеся//.ошѧждеся//.ошѧмися
  gramm: indic,aor,pl,3p
 -flex: .осте//.остесь//.остебось//.остетись//.остебысь//.остежесь//.остеждесь//.остемись//.остеся//.остебося//.остетися//.остебыся//.остежеся//.остеждеся//.остемися
  gramm: indic,aor,pl,2p
 -flex: .охомъ//.охомъсь//.охомъбось//.охомътись//.охомъбысь//.охомъжесь//.охомъждесь//.охомъмись//.охомъся//.охомъбося//.охомътися//.охомъбыся//.охомъжеся//.охомъждеся//.охомъмися
  gramm: indic,aor,pl,1p
 -flex: .ита//.итась//.итабось//.итатись//.итабысь//.итажесь//.итаждесь//.итамись//.итася//.итабося//.итатися//.итабыся//.итажеся//.итаждеся//.итамися//.итѣ//.итѣсь//.итѣбось//.итѣтись//.итѣбысь//.итѣжесь//.итѣждесь//.итѣмись//.итѣся//.итѣбося//.итѣтися//.итѣбыся//.итѣжеся//.итѣждеся//.итѣмися
  gramm: imper,du,2p
 -flex: .ева//.евась//.евабось//.еватись//.евабысь//.еважесь//.еваждесь//.евамись//.евася//.евабося//.еватися//.евабыся//.еважеся//.еваждеся//.евамися//.евѣ//.евѣсь//.евѣбось//.евѣтись//.евѣбысь//.евѣжесь//.евѣждесь//.евѣмись//.евѣся//.евѣбося//.евѣтися//.евѣбыся//.евѣжеся//.евѣждеся//.евѣмися
  gramm: imper,du,1p
 -flex: .охъ//.охъсь//.охъбось//.охътись//.охъбысь//.охъжесь//.охъждесь//.охъмись//.охъся//.охъбося//.охътися//.охъбыся//.охъжеся//.охъждеся//.охъмися
  gramm: indic,aor,sg,1p
 -flex: .у//.усь//.убось//.утись//.убысь//.ужесь//.уждесь//.умись//.уся//.убося//.утися//.убыся//.ужеся//.уждеся//.умися
  gramm: indic,praes,sg,1p
 -flex: .еши//.ешись//.ешибось//.ешитись//.ешибысь//.ешижесь//.ешиждесь//.ешимись//.ешися//.ешибося//.ешитися//.ешибыся//.ешижеся//.ешиждеся//.ешимися
  gramm: indic,praes,sg,2p
 -flex: .етъ//.етъсь//.етъбось//.етътись//.етъбысь//.етъжесь//.етъждесь//.етъмись//.етъся//.етъбося//.етътися//.етъбыся//.етъжеся//.етъждеся//.етъмися//.е//.есь//.ебось//.етись//.ебысь//.ежесь//.еждесь//.емись//.еся//.ебося//.етися//.ебыся//.ежеся//.еждеся//.емися
  gramm: indic,praes,sg,3p
 -flex: .ла//.лась//.лабось//.латись//.лабысь//.лажесь//.лаждесь//.ламись//.лася//.лабося//.латися//.лабыся//.лажеся//.лаждеся//.ламися
  gramm: perf,du,m
 -flex: .лѣ//.лѣсь//.лѣбось//.лѣтись//.лѣбысь//.лѣжесь//.лѣждесь//.лѣмись//.лѣся//.лѣбося//.лѣтися//.лѣбыся//.лѣжеся//.лѣждеся//.лѣмися
  gramm: perf,du,n
 -flex: .ла//.лась//.лабось//.латись//.лабысь//.лажесь//.лаждесь//.ламись//.лася//.лабося//.латися//.лабыся//.лажеся//.лаждеся//.ламися
  gramm: perf,sg,f
-paradigm: V15a
 -flex: .нете//.нетесь//.нетебось//.нететись//.нетебысь//.нетежесь//.нетеждесь//.нетемись//.нетеся//.нетебося//.нететися//.нетебыся//.нетежеся//.нетеждеся//.нетемися
  gramm: indic,praes,pl,2p
 -flex: .нутъ//.нутъсь//.нутъбось//.нутътись//.нутъбысь//.нутъжесь//.нутъждесь//.нутъмись//.нутъся//.нутъбося//.нутътися//.нутъбыся//.нутъжеся//.нутъждеся//.нутъмися//.ну//.нусь//.нубось//.нутись//.нубысь//.нужесь//.нуждесь//.нумись//.нуся//.нубося//.нутися//.нубыся//.нужеся//.нуждеся//.нумися//.ню//.нюсь//.нюбось//.нютись//.нюбысь//.нюжесь//.нюждесь//.нюмись//.нюся//.нюбося//.нютися//.нюбыся//.нюжеся//.нюждеся//.нюмися
  gramm: indic,praes,pl,3p
 -flex: .немъ//.немъсь//.немъбось//.немътись//.немъбысь//.немъжесь//.немъждесь//.немъмись//.немъся//.немъбося//.немътися//.немъбыся//.немъжеся//.немъждеся//.немъмися//.неме//.немесь//.немебось//.неметись//.немебысь//.немежесь//.немеждесь//.немемись//.немеся//.немебося//.неметися//.немебыся//.немежеся//.немеждеся//.немемися
  gramm: indic,praes,pl,1p
 -flex: .ли//.лись//.либось//.литись//.либысь//.лижесь//.лиждесь//.лимись//.лися//.либося//.литися//.либыся//.лижеся//.лиждеся//.лимися
  gramm: perf,pl,m
 -flex: .ла//.лась//.лабось//.латись//.лабысь//.лажесь//.лаждесь//.ламись//.лася//.лабося//.латися//.лабыся//.лажеся//.лаждеся//.ламися
  gramm: perf,pl,n
 -flex: .лы//.лысь//.лыбось//.лытись//.лыбысь//.лыжесь//.лыждесь//.лымись//.лыся//.лыбося//.лытися//.лыбыся//.лыжеся//.лыждеся//.лымися
  gramm: perf,pl,f
 -flex: .ти//.тись//.тибось//.титись//.тибысь//.тижесь//.тиждесь//.тимись//.тися//.тибося//.титися//.тибыся//.тижеся//.тиждеся//.тимися//.ть//.тьсь//.тьбось//.тьтись//.тьбысь//.тьжесь//.тьждесь//.тьмись//.ться//.тьбося//.тьтися//.тьбыся//.тьжеся//.тьждеся//.тьмися
  gramm: inf
 -flex: .ни//.нись//.нибось//.нитись//.нибысь//.нижесь//.ниждесь//.нимись//.нися//.нибося//.нитися//.нибыся//.нижеся//.ниждеся//.нимися
  gramm: imper,sg,2p
 -flex: .ни//.нись//.нибось//.нитись//.нибысь//.нижесь//.ниждесь//.нимись//.нися//.нибося//.нитися//.нибыся//.нижеся//.ниждеся//.нимися
  gramm: imper,sg,3p
 -flex: .ните//.нитесь//.нитебось//.нитетись//.нитебысь//.нитежесь//.нитеждесь//.нитемись//.нитеся//.нитебося//.нитетися//.нитебыся//.нитежеся//.нитеждеся//.нитемися
  gramm: imper,pl,2p
 -flex: .ло//.лось//.лобось//.лотись//.лобысь//.ложесь//.лождесь//.ломись//.лося//.лобося//.лотися//.лобыся//.ложеся//.лождеся//.ломися
  gramm: perf,sg,n
 -flex: .
  gramm: indic,aor,sg,3p
 -flex: .
  gramm: indic,aor,sg,2p
 -flex: .нева//.невась//.невабось//.неватись//.невабысь//.неважесь//.неваждесь//.невамись//.невася//.невабося//.неватися//.невабыся//.неважеся//.неваждеся//.невамися//.невѣ//.невѣсь//.невѣбось//.невѣтись//.невѣбысь//.невѣжесь//.невѣждесь//.невѣмись//.невѣся//.невѣбося//.невѣтися//.невѣбыся//.невѣжеся//.невѣждеся//.невѣмися
  gramm: indic,praes,du,1p
 -flex: .нета//.нетась//.нетабось//.нетатись//.нетабысь//.нетажесь//.нетаждесь//.нетамись//.нетася//.нетабося//.нетатися//.нетабыся//.нетажеся//.нетаждеся//.нетамися//.нетѣ//.нетѣсь//.нетѣбось//.нетѣтись//.нетѣбысь//.нетѣжесь//.нетѣждесь//.нетѣмись//.нетѣся//.нетѣбося//.нетѣтися//.нетѣбыся//.нетѣжеся//.нетѣждеся//.нетѣмися
  gramm: indic,praes,du,3p
 -flex: .нета//.нетась//.нетабось//.нетатись//.нетабысь//.нетажесь//.нетаждесь//.нетамись//.нетася//.нетабося//.нетатися//.нетабыся//.нетажеся//.нетаждеся//.нетамися//.нетѣ//.нетѣсь//.нетѣбось//.нетѣтись//.нетѣбысь//.нетѣжесь//.нетѣждесь//.нетѣмись//.нетѣся//.нетѣбося//.нетѣтися//.нетѣбыся//.нетѣжеся//.нетѣждеся//.нетѣмися
  gramm: indic,praes,du,2p
 -flex: .няхова//.няховась//.няховабось//.няховатись//.няховабысь//.няховажесь//.няховаждесь//.няховамись//.няховася//.няховабося//.няховатися//.няховабыся//.няховажеся//.няховаждеся//.няховамися//.няховѣ//.няховѣсь//.няховѣбось//.няховѣтись//.няховѣбысь//.няховѣжесь//.няховѣждесь//.няховѣмись//.няховѣся//.няховѣбося//.няховѣтися//.няховѣбыся//.няховѣжеся//.няховѣждеся//.няховѣмися
  gramm: indic,imperf,du,1p
 -flex: .няста//.нястась//.нястабось//.нястатись//.нястабысь//.нястажесь//.нястаждесь//.нястамись//.нястася//.нястабося//.нястатися//.нястабыся//.нястажеся//.нястаждеся//.нястамися//.нястѣ//.нястѣсь//.нястѣбось//.нястѣтись//.нястѣбысь//.нястѣжесь//.нястѣждесь//.нястѣмись//.нястѣся//.нястѣбося//.нястѣтися//.нястѣбыся//.нястѣжеся//.нястѣждеся//.нястѣмися
  gramm: indic,imperf,du,3p
 -flex: .няста//.нястась//.нястабось//.нястатись//.нястабысь//.нястажесь//.нястаждесь//.нястамись//.нястася//.нястабося//.нястатися//.нястабыся//.нястажеся//.нястаждеся//.нястамися//.нястѣ//.нястѣсь//.нястѣбось//.нястѣтись//.нястѣбысь//.нястѣжесь//.нястѣждесь//.нястѣмись//.нястѣся//.нястѣбося//.нястѣтися//.нястѣбыся//.нястѣжеся//.нястѣждеся//.нястѣмися
  gramm: indic,imperf,du,2p
 -flex: .нясте//.нястесь//.нястебось//.нястетись//.нястебысь//.нястежесь//.нястеждесь//.нястемись//.нястеся//.нястебося//.нястетися//.нястебыся//.нястежеся//.нястеждеся//.нястемися
  gramm: indic,imperf,pl,2p
 -flex: .няху//.няхусь//.няхубось//.няхутись//.няхубысь//.няхужесь//.няхуждесь//.няхумись//.няхуся//.няхубося//.няхутися//.няхубыся//.няхужеся//.няхуждеся//.няхумися
  gramm: indic,imperf,pl,3p
 -flex: .няхомъ//.няхомъсь//.няхомъбось//.няхомътись//.няхомъбысь//.няхомъжесь//.няхомъждесь//.няхомъмись//.няхомъся//.няхомъбося//.няхомътися//.няхомъбыся//.няхомъжеся//.няхомъждеся//.няхомъмися
  gramm: indic,imperf,pl,1p
 -flex: .лѣ//.лѣсь//.лѣбось//.лѣтись//.лѣбысь//.лѣжесь//.лѣждесь//.лѣмись//.лѣся//.лѣбося//.лѣтися//.лѣбыся//.лѣжеся//.лѣждеся//.лѣмися
  gramm: perf,du,f
 -flex: .няхъ//.няхъсь//.няхъбось//.няхътись//.няхъбысь//.няхъжесь//.няхъждесь//.няхъмись//.няхъся//.няхъбося//.няхътися//.няхъбыся//.няхъжеся//.няхъждеся//.няхъмися
  gramm: indic,imperf,sg,1p
 -flex: .няше//.няшесь//.няшебось//.няшетись//.няшебысь//.няшежесь//.няшеждесь//.няшемись//.няшеся//.няшебося//.няшетися//.няшебыся//.няшежеся//.няшеждеся//.няшемися
  gramm: indic,imperf,sg,2p
 -flex: .няше//.няшесь//.няшебось//.няшетись//.няшебысь//.няшежесь//.няшеждесь//.няшемись//.няшеся//.няшебося//.няшетися//.няшебыся//.няшежеся//.няшеждеся//.няшемися
  gramm: indic,imperf,sg,3p
 -flex: .хова//.ховась//.ховабось//.ховатись//.ховабысь//.ховажесь//.ховаждесь//.ховамись//.ховася//.ховабося//.ховатися//.ховабыся//.ховажеся//.ховаждеся//.ховамися//.ховѣ//.ховѣсь//.ховѣбось//.ховѣтись//.ховѣбысь//.ховѣжесь//.ховѣждесь//.ховѣмись//.ховѣся//.ховѣбося//.ховѣтися//.ховѣбыся//.ховѣжеся//.ховѣждеся//.ховѣмися
  gramm: indic,aor,du,1p
 -flex: .ста//.стась//.стабось//.статись//.стабысь//.стажесь//.стаждесь//.стамись//.стася//.стабося//.статися//.стабыся//.стажеся//.стаждеся//.стамися//.стѣ//.стѣсь//.стѣбось//.стѣтись//.стѣбысь//.стѣжесь//.стѣждесь//.стѣмись//.стѣся//.стѣбося//.стѣтися//.стѣбыся//.стѣжеся//.стѣждеся//.стѣмися
  gramm: indic,aor,du,2p
 -flex: .ста//.стась//.стабось//.статись//.стабысь//.стажесь//.стаждесь//.стамись//.стася//.стабося//.статися//.стабыся//.стажеся//.стаждеся//.стамися//.стѣ//.стѣсь//.стѣбось//.стѣтись//.стѣбысь//.стѣжесь//.стѣждесь//.стѣмись//.стѣся//.стѣбося//.стѣтися//.стѣбыся//.стѣжеся//.стѣждеся//.стѣмися
  gramm: indic,aor,du,3p
 -flex: .лъ//.лъсь//.лъбось//.лътись//.лъбысь//.лъжесь//.лъждесь//.лъмись//.лъся//.лъбося//.лътися//.лъбыся//.лъжеся//.лъждеся//.лъмися
  gramm: perf,sg,m
 -flex: .нимъ//.нимъсь//.нимъбось//.нимътись//.нимъбысь//.нимъжесь//.нимъждесь//.нимъмись//.нимъся//.нимъбося//.нимътися//.нимъбыся//.нимъжеся//.нимъждеся//.нимъмися//.немъ//.немъсь//.немъбось//.немътись//.немъбысь//.немъжесь//.немъждесь//.немъмись//.немъся//.немъбося//.немътися//.немъбыся//.немъжеся//.немъждеся//.немъмися//.ниме//.нимесь//.нимебось//.ниметись//.нимебысь//.нимежесь//.нимеждесь//.нимемись//.нимеся//.нимебося//.ниметися//.нимебыся//.нимежеся//.нимеждеся//.нимемися//.неме//.немесь//.немебось//.неметись//.немебысь//.немежесь//.немеждесь//.немемись//.немеся//.немебося//.неметися//.немебыся//.немежеся//.немеждеся//.немемися
  gramm: imper,pl,1p
 -flex: .ша//.шась//.шабось//.шатись//.шабысь//.шажесь//.шаждесь//.шамись//.шася//.шабося//.шатися//.шабыся//.шажеся//.шаждеся//.шамися//.шѧ//.шѧсь//.шѧбось//.шѧтись//.шѧбысь//.шѧжесь//.шѧждесь//.шѧмись//.шѧся//.шѧбося//.шѧтися//.шѧбыся//.шѧжеся//.шѧждеся//.шѧмися
  gramm: indic,aor,pl,3p
 -flex: .сте//.стесь//.стебось//.стетись//.стебысь//.стежесь//.стеждесь//.стемись//.стеся//.стебося//.стетися//.стебыся//.стежеся//.стеждеся//.стемися
  gramm: indic,aor,pl,2p
 -flex: .хомъ//.хомъсь//.хомъбось//.хомътись//.хомъбысь//.хомъжесь//.хомъждесь//.хомъмись//.хомъся//.хомъбося//.хомътися//.хомъбыся//.хомъжеся//.хомъждеся//.хомъмися
  gramm: indic,aor,pl,1p
 -flex: .нита//.нитась//.нитабось//.нитатись//.нитабысь//.нитажесь//.нитаждесь//.нитамись//.нитася//.нитабося//.нитатися//.нитабыся//.нитажеся//.нитаждеся//.нитамися//.нитѣ//.нитѣсь//.нитѣбось//.нитѣтись//.нитѣбысь//.нитѣжесь//.нитѣждесь//.нитѣмись//.нитѣся//.нитѣбося//.нитѣтися//.нитѣбыся//.нитѣжеся//.нитѣждеся//.нитѣмися
  gramm: imper,du,2p
 -flex: .нива//.нивась//.нивабось//.ниватись//.нивабысь//.ниважесь//.ниваждесь//.нивамись//.нивася//.нивабося//.ниватися//.нивабыся//.ниважеся//.ниваждеся//.нивамися//.нивѣ//.нивѣсь//.нивѣбось//.нивѣтись//.нивѣбысь//.нивѣжесь//.нивѣждесь//.нивѣмись//.нивѣся//.нивѣбося//.нивѣтися//.нивѣбыся//.нивѣжеся//.нивѣждеся//.нивѣмися//.нева//.невась//.невабось//.неватись//.невабысь//.неважесь//.неваждесь//.невамись//.невася//.невабося//.неватися//.невабыся//.неважеся//.неваждеся//.невамися//.невѣ//.невѣсь//.невѣбось//.невѣтись//.невѣбысь//.невѣжесь//.невѣждесь//.невѣмись//.невѣся//.невѣбося//.невѣтися//.невѣбыся//.невѣжеся//.невѣждеся//.невѣмися
  gramm: imper,du,1p
 -flex: .хъ//.хъсь//.хъбось//.хътись//.хъбысь//.хъжесь//.хъждесь//.хъмись//.хъся//.хъбося//.хътися//.хъбыся//.хъжеся//.хъждеся//.хъмися
  gramm: indic,aor,sg,1p
 -flex: .ну//.нусь//.нубось//.нутись//.нубысь//.нужесь//.нуждесь//.нумись//.нуся//.нубося//.нутися//.нубыся//.нужеся//.нуждеся//.нумися
  gramm: indic,praes,sg,1p
 -flex: .неши//.нешись//.нешибось//.нешитись//.нешибысь//.нешижесь//.нешиждесь//.нешимись//.нешися//.нешибося//.нешитися//.нешибыся//.нешижеся//.нешиждеся//.нешимися
  gramm: indic,praes,sg,2p
 -flex: .нетъ//.нетъсь//.нетъбось//.нетътись//.нетъбысь//.нетъжесь//.нетъждесь//.нетъмись//.нетъся//.нетъбося//.нетътися//.нетъбыся//.нетъжеся//.нетъждеся//.нетъмися//.нете//.нетесь//.нетебось//.нететись//.нетебысь//.нетежесь//.нетеждесь//.нетемись//.нетеся//.нетебося//.нететися//.нетебыся//.нетежеся//.нетеждеся//.нетемися
  gramm: indic,praes,sg,3p
 -flex: .ла//.лась//.лабось//.латись//.лабысь//.лажесь//.лаждесь//.ламись//.лася//.лабося//.латися//.лабыся//.лажеся//.лаждеся//.ламися
  gramm: perf,du,m
 -flex: .лѣ//.лѣсь//.лѣбось//.лѣтись//.лѣбысь//.лѣжесь//.лѣждесь//.лѣмись//.лѣся//.лѣбося//.лѣтися//.лѣбыся//.лѣжеся//.лѣждеся//.лѣмися
  gramm: perf,du,n
 -flex: .ла//.лась//.лабось//.латись//.лабысь//.лажесь//.лаждесь//.ламись//.лася//.лабося//.латися//.лабыся//.лажеся//.лаждеся//.ламися
  gramm: perf,sg,f
-paradigm: V15e
 -flex: <1>.ете//<1>.етесь//<1>.етебось//<1>.ететись//<1>.етебысь//<1>.етежесь//<1>.етеждесь//<1>.етемись//<1>.етеся//<1>.етебося//<1>.ететися//<1>.етебыся//<1>.етежеся//<1>.етеждеся//<1>.етемися
  gramm: indic,praes,pl,2p
 -flex: <1>.ютъ//<1>.ютъсь//<1>.ютъбось//<1>.ютътись//<1>.ютъбысь//<1>.ютъжесь//<1>.ютъждесь//<1>.ютъмись//<1>.ютъся//<1>.ютъбося//<1>.ютътися//<1>.ютъбыся//<1>.ютъжеся//<1>.ютъждеся//<1>.ютъмися//<1>.у//<1>.усь//<1>.убось//<1>.утись//<1>.убысь//<1>.ужесь//<1>.уждесь//<1>.умись//<1>.уся//<1>.убося//<1>.утися//<1>.убыся//<1>.ужеся//<1>.уждеся//<1>.умися//<1>.ю//<1>.юсь//<1>.юбось//<1>.ютись//<1>.юбысь//<1>.южесь//<1>.юждесь//<1>.юмись//<1>.юся//<1>.юбося//<1>.ютися//<1>.юбыся//<1>.южеся//<1>.юждеся//<1>.юмися
  gramm: indic,praes,pl,3p
 -flex: <1>.емъ//<1>.емъсь//<1>.емъбось//<1>.емътись//<1>.емъбысь//<1>.емъжесь//<1>.емъждесь//<1>.емъмись//<1>.емъся//<1>.емъбося//<1>.емътися//<1>.емъбыся//<1>.емъжеся//<1>.емъждеся//<1>.емъмися//<1>.еме//<1>.емесь//<1>.емебось//<1>.еметись//<1>.емебысь//<1>.емежесь//<1>.емеждесь//<1>.емемись//<1>.емеся//<1>.емебося//<1>.еметися//<1>.емебыся//<1>.емежеся//<1>.емеждеся//<1>.емемися
  gramm: indic,praes,pl,1p
 -flex: .ли//.лись//.либось//.литись//.либысь//.лижесь//.лиждесь//.лимись//.лися//.либося//.литися//.либыся//.лижеся//.лиждеся//.лимися
  gramm: perf,pl,m
 -flex: .ла//.лась//.лабось//.латись//.лабысь//.лажесь//.лаждесь//.ламись//.лася//.лабося//.латися//.лабыся//.лажеся//.лаждеся//.ламися
  gramm: perf,pl,n
 -flex: .лы//.лысь//.лыбось//.лытись//.лыбысь//.лыжесь//.лыждесь//.лымись//.лыся//.лыбося//.лытися//.лыбыся//.лыжеся//.лыждеся//.лымися
  gramm: perf,pl,f
 -flex: .ти//.тись//.тибось//.титись//.тибысь//.тижесь//.тиждесь//.тимись//.тися//.тибося//.титися//.тибыся//.тижеся//.тиждеся//.тимися//.ть//.тьсь//.тьбось//.тьтись//.тьбысь//.тьжесь//.тьждесь//.тьмись//.ться//.тьбося//.тьтися//.тьбыся//.тьжеся//.тьждеся//.тьмися
  gramm: inf
 -flex: <1>.й//<1>.йсь//<1>.йбось//<1>.йтись//<1>.йбысь//<1>.йжесь//<1>.йждесь//<1>.ймись//<1>.йся//<1>.йбося//<1>.йтися//<1>.йбыся//<1>.йжеся//<1>.йждеся//<1>.ймися
  gramm: imper,sg,2p
 -flex: <1>.й//<1>.йсь//<1>.йбось//<1>.йтись//<1>.йбысь//<1>.йжесь//<1>.йждесь//<1>.ймись//<1>.йся//<1>.йбося//<1>.йтися//<1>.йбыся//<1>.йжеся//<1>.йждеся//<1>.ймися
  gramm: imper,sg,3p
 -flex: <1>.йте//<1>.йтесь//<1>.йтебось//<1>.йтетись//<1>.йтебысь//<1>.йтежесь//<1>.йтеждесь//<1>.йтемись//<1>.йтеся//<1>.йтебося//<1>.йтетися//<1>.йтебыся//<1>.йтежеся//<1>.йтеждеся//<1>.йтемися
  gramm: imper,pl,2p
 -flex: .ло//.лось//.лобось//.лотись//.лобысь//.ложесь//.лождесь//.ломись//.лося//.лобося//.лотися//.лобыся//.ложеся//.лождеся//.ломися
  gramm: perf,sg,n
 -flex: .
  gramm: indic,aor,sg,3p
 -flex: .
  gramm: indic,aor,sg,2p
 -flex: <1>.ева//<1>.евась//<1>.евабось//<1>.еватись//<1>.евабысь//<1>.еважесь//<1>.еваждесь//<1>.евамись//<1>.евася//<1>.евабося//<1>.еватися//<1>.евабыся//<1>.еважеся//<1>.еваждеся//<1>.евамися//<1>.евѣ//<1>.евѣсь//<1>.евѣбось//<1>.евѣтись//<1>.евѣбысь//<1>.евѣжесь//<1>.евѣждесь//<1>.евѣмись//<1>.евѣся//<1>.евѣбося//<1>.евѣтися//<1>.евѣбыся//<1>.евѣжеся//<1>.евѣждеся//<1>.евѣмися
  gramm: indic,praes,du,1p
 -flex: <1>.ета//<1>.етась//<1>.етабось//<1>.етатись//<1>.етабысь//<1>.етажесь//<1>.етаждесь//<1>.етамись//<1>.етася//<1>.етабося//<1>.етатися//<1>.етабыся//<1>.етажеся//<1>.етаждеся//<1>.етамися//<1>.етѣ//<1>.етѣсь//<1>.етѣбось//<1>.етѣтись//<1>.етѣбысь//<1>.етѣжесь//<1>.етѣждесь//<1>.етѣмись//<1>.етѣся//<1>.етѣбося//<1>.етѣтися//<1>.етѣбыся//<1>.етѣжеся//<1>.етѣждеся//<1>.етѣмися
  gramm: indic,praes,du,3p
 -flex: <1>.ета//<1>.етась//<1>.етабось//<1>.етатись//<1>.етабысь//<1>.етажесь//<1>.етаждесь//<1>.етамись//<1>.етася//<1>.етабося//<1>.етатися//<1>.етабыся//<1>.етажеся//<1>.етаждеся//<1>.етамися//<1>.етѣ//<1>.етѣсь//<1>.етѣбось//<1>.етѣтись//<1>.етѣбысь//<1>.етѣжесь//<1>.етѣждесь//<1>.етѣмись//<1>.етѣся//<1>.етѣбося//<1>.етѣтися//<1>.етѣбыся//<1>.етѣжеся//<1>.етѣждеся//<1>.етѣмися
  gramm: indic,praes,du,2p
 -flex: <1>.яхова//<1>.яховась//<1>.яховабось//<1>.яховатись//<1>.яховабысь//<1>.яховажесь//<1>.яховаждесь//<1>.яховамись//<1>.яховася//<1>.яховабося//<1>.яховатися//<1>.яховабыся//<1>.яховажеся//<1>.яховаждеся//<1>.яховамися//<1>.яховѣ//<1>.яховѣсь//<1>.яховѣбось//<1>.яховѣтись//<1>.яховѣбысь//<1>.яховѣжесь//<1>.яховѣждесь//<1>.яховѣмись//<1>.яховѣся//<1>.яховѣбося//<1>.яховѣтися//<1>.яховѣбыся//<1>.яховѣжеся//<1>.яховѣждеся//<1>.яховѣмися
  gramm: indic,imperf,du,1p
 -flex: <1>.яста//<1>.ястась//<1>.ястабось//<1>.ястатись//<1>.ястабысь//<1>.ястажесь//<1>.ястаждесь//<1>.ястамись//<1>.ястася//<1>.ястабося//<1>.ястатися//<1>.ястабыся//<1>.ястажеся//<1>.ястаждеся//<1>.ястамися//<1>.ястѣ//<1>.ястѣсь//<1>.ястѣбось//<1>.ястѣтись//<1>.ястѣбысь//<1>.ястѣжесь//<1>.ястѣждесь//<1>.ястѣмись//<1>.ястѣся//<1>.ястѣбося//<1>.ястѣтися//<1>.ястѣбыся//<1>.ястѣжеся//<1>.ястѣждеся//<1>.ястѣмися
  gramm: indic,imperf,du,3p
 -flex: <1>.яста//<1>.ястась//<1>.ястабось//<1>.ястатись//<1>.ястабысь//<1>.ястажесь//<1>.ястаждесь//<1>.ястамись//<1>.ястася//<1>.ястабося//<1>.ястатися//<1>.ястабыся//<1>.ястажеся//<1>.ястаждеся//<1>.ястамися//<1>.ястѣ//<1>.ястѣсь//<1>.ястѣбось//<1>.ястѣтись//<1>.ястѣбысь//<1>.ястѣжесь//<1>.ястѣждесь//<1>.ястѣмись//<1>.ястѣся//<1>.ястѣбося//<1>.ястѣтися//<1>.ястѣбыся//<1>.ястѣжеся//<1>.ястѣждеся//<1>.ястѣмися
  gramm: indic,imperf,du,2p
 -flex: <1>.ясте//<1>.ястесь//<1>.ястебось//<1>.ястетись//<1>.ястебысь//<1>.ястежесь//<1>.ястеждесь//<1>.ястемись//<1>.ястеся//<1>.ястебося//<1>.ястетися//<1>.ястебыся//<1>.ястежеся//<1>.ястеждеся//<1>.ястемися
  gramm: indic,imperf,pl,2p
 -flex: <1>.яху//<1>.яхусь//<1>.яхубось//<1>.яхутись//<1>.яхубысь//<1>.яхужесь//<1>.яхуждесь//<1>.яхумись//<1>.яхуся//<1>.яхубося//<1>.яхутися//<1>.яхубыся//<1>.яхужеся//<1>.яхуждеся//<1>.яхумися
  gramm: indic,imperf,pl,3p
 -flex: <1>.яхомъ//<1>.яхомъсь//<1>.яхомъбось//<1>.яхомътись//<1>.яхомъбысь//<1>.яхомъжесь//<1>.яхомъждесь//<1>.яхомъмись//<1>.яхомъся//<1>.яхомъбося//<1>.яхомътися//<1>.яхомъбыся//<1>.яхомъжеся//<1>.яхомъждеся//<1>.яхомъмися
  gramm: indic,imperf,pl,1p
 -flex: .лѣ//.лѣсь//.лѣбось//.лѣтись//.лѣбысь//.лѣжесь//.лѣждесь//.лѣмись//.лѣся//.лѣбося//.лѣтися//.лѣбыся//.лѣжеся//.лѣждеся//.лѣмися
  gramm: perf,du,f
 -flex: <1>.яхъ//<1>.яхъсь//<1>.яхъбось//<1>.яхътись//<1>.яхъбысь//<1>.яхъжесь//<1>.яхъждесь//<1>.яхъмись//<1>.яхъся//<1>.яхъбося//<1>.яхътися//<1>.яхъбыся//<1>.яхъжеся//<1>.яхъждеся//<1>.яхъмися
  gramm: indic,imperf,sg,1p
 -flex: <1>.яше//<1>.яшесь//<1>.яшебось//<1>.яшетись//<1>.яшебысь//<1>.яшежесь//<1>.яшеждесь//<1>.яшемись//<1>.яшеся//<1>.яшебося//<1>.яшетися//<1>.яшебыся//<1>.яшежеся//<1>.яшеждеся//<1>.яшемися
  gramm: indic,imperf,sg,2p
 -flex: <1>.яше//<1>.яшесь//<1>.яшебось//<1>.яшетись//<1>.яшебысь//<1>.яшежесь//<1>.яшеждесь//<1>.яшемись//<1>.яшеся//<1>.яшебося//<1>.яшетися//<1>.яшебыся//<1>.яшежеся//<1>.яшеждеся//<1>.яшемися
  gramm: indic,imperf,sg,3p
 -flex: .хова//.ховась//.ховабось//.ховатись//.ховабысь//.ховажесь//.ховаждесь//.ховамись//.ховася//.ховабося//.ховатися//.ховабыся//.ховажеся//.ховаждеся//.ховамися//.ховѣ//.ховѣсь//.ховѣбось//.ховѣтись//.ховѣбысь//.ховѣжесь//.ховѣждесь//.ховѣмись//.ховѣся//.ховѣбося//.ховѣтися//.ховѣбыся//.ховѣжеся//.ховѣждеся//.ховѣмися
  gramm: indic,aor,du,1p
 -flex: .ста//.стась//.стабось//.статись//.стабысь//.стажесь//.стаждесь//.стамись//.стася//.стабося//.статися//.стабыся//.стажеся//.стаждеся//.стамися//.стѣ//.стѣсь//.стѣбось//.стѣтись//.стѣбысь//.стѣжесь//.стѣждесь//.стѣмись//.стѣся//.стѣбося//.стѣтися//.стѣбыся//.стѣжеся//.стѣждеся//.стѣмися
  gramm: indic,aor,du,2p
 -flex: .ста//.стась//.стабось//.статись//.стабысь//.стажесь//.стаждесь//.стамись//.стася//.стабося//.статися//.стабыся//.стажеся//.стаждеся//.стамися//.стѣ//.стѣсь//.стѣбось//.стѣтись//.стѣбысь//.стѣжесь//.стѣждесь//.стѣмись//.стѣся//.стѣбося//.стѣтися//.стѣбыся//.стѣжеся//.стѣждеся//.стѣмися
  gramm: indic,aor,du,3p
 -flex: .лъ//.лъсь//.лъбось//.лътись//.лъбысь//.лъжесь//.лъждесь//.лъмись//.лъся//.лъбося//.лътися//.лъбыся//.лъжеся//.лъждеся//.лъмися
  gramm: perf,sg,m
 -flex: <1>.имъ//<1>.имъсь//<1>.имъбось//<1>.имътись//<1>.имъбысь//<1>.имъжесь//<1>.имъждесь//<1>.имъмись//<1>.имъся//<1>.имъбося//<1>.имътися//<1>.имъбыся//<1>.имъжеся//<1>.имъждеся//<1>.имъмися//<1>.емъ//<1>.емъсь//<1>.емъбось//<1>.емътись//<1>.емъбысь//<1>.емъжесь//<1>.емъждесь//<1>.емъмись//<1>.емъся//<1>.емъбося//<1>.емътися//<1>.емъбыся//<1>.емъжеся//<1>.емъждеся//<1>.емъмися//<1>.име//<1>.имесь//<1>.имебось//<1>.иметись//<1>.имебысь//<1>.имежесь//<1>.имеждесь//<1>.имемись//<1>.имеся//<1>.имебося//<1>.иметися//<1>.имебыся//<1>.имежеся//<1>.имеждеся//<1>.имемися//<1>.еме//<1>.емесь//<1>.емебось//<1>.еметись//<1>.емебысь//<1>.емежесь//<1>.емеждесь//<1>.емемись//<1>.емеся//<1>.емебося//<1>.еметися//<1>.емебыся//<1>.емежеся//<1>.емеждеся//<1>.емемися
  gramm: imper,pl,1p
 -flex: .ша//.шась//.шабось//.шатись//.шабысь//.шажесь//.шаждесь//.шамись//.шася//.шабося//.шатися//.шабыся//.шажеся//.шаждеся//.шамися//.шѧ//.шѧсь//.шѧбось//.шѧтись//.шѧбысь//.шѧжесь//.шѧждесь//.шѧмись//.шѧся//.шѧбося//.шѧтися//.шѧбыся//.шѧжеся//.шѧждеся//.шѧмися
  gramm: indic,aor,pl,3p
 -flex: .сте//.стесь//.стебось//.стетись//.стебысь//.стежесь//.стеждесь//.стемись//.стеся//.стебося//.стетися//.стебыся//.стежеся//.стеждеся//.стемися
  gramm: indic,aor,pl,2p
 -flex: .хомъ//.хомъсь//.хомъбось//.хомътись//.хомъбысь//.хомъжесь//.хомъждесь//.хомъмись//.хомъся//.хомъбося//.хомътися//.хомъбыся//.хомъжеся//.хомъждеся//.хомъмися
  gramm: indic,aor,pl,1p
 -flex: <1>.ита//<1>.итась//<1>.итабось//<1>.итатись//<1>.итабысь//<1>.итажесь//<1>.итаждесь//<1>.итамись//<1>.итася//<1>.итабося//<1>.итатися//<1>.итабыся//<1>.итажеся//<1>.итаждеся//<1>.итамися//<1>.итѣ//<1>.итѣсь//<1>.итѣбось//<1>.итѣтись//<1>.итѣбысь//<1>.итѣжесь//<1>.итѣждесь//<1>.итѣмись//<1>.итѣся//<1>.итѣбося//<1>.итѣтися//<1>.итѣбыся//<1>.итѣжеся//<1>.итѣждеся//<1>.итѣмися
  gramm: imper,du,2p
 -flex: <1>.ива//<1>.ивась//<1>.ивабось//<1>.иватись//<1>.ивабысь//<1>.иважесь//<1>.иваждесь//<1>.ивамись//<1>.ивася//<1>.ивабося//<1>.иватися//<1>.ивабыся//<1>.иважеся//<1>.иваждеся//<1>.ивамися//<1>.ивѣ//<1>.ивѣсь//<1>.ивѣбось//<1>.ивѣтись//<1>.ивѣбысь//<1>.ивѣжесь//<1>.ивѣждесь//<1>.ивѣмись//<1>.ивѣся//<1>.ивѣбося//<1>.ивѣтися//<1>.ивѣбыся//<1>.ивѣжеся//<1>.ивѣждеся//<1>.ивѣмися//<1>.ева//<1>.евась//<1>.евабось//<1>.еватись//<1>.евабысь//<1>.еважесь//<1>.еваждесь//<1>.евамись//<1>.евася//<1>.евабося//<1>.еватися//<1>.евабыся//<1>.еважеся//<1>.еваждеся//<1>.евамися//<1>.евѣ//<1>.евѣсь//<1>.евѣбось//<1>.евѣтись//<1>.евѣбысь//<1>.евѣжесь//<1>.евѣждесь//<1>.евѣмись//<1>.евѣся//<1>.евѣбося//<1>.евѣтися//<1>.евѣбыся//<1>.евѣжеся//<1>.евѣждеся//<1>.евѣмися
  gramm: imper,du,1p
 -flex: .хъ//.хъсь//.хъбось//.хътись//.хъбысь//.хъжесь//.хъждесь//.хъмись//.хъся//.хъбося//.хътися//.хъбыся//.хъжеся//.хъждеся//.хъмися
  gramm: indic,aor,sg,1p
 -flex: <1>.ю//<1>.юсь//<1>.юбось//<1>.ютись//<1>.юбысь//<1>.южесь//<1>.юждесь//<1>.юмись//<1>.юся//<1>.юбося//<1>.ютися//<1>.юбыся//<1>.южеся//<1>.юждеся//<1>.юмися
  gramm: indic,praes,sg,1p
 -flex: <1>.еши//<1>.ешись//<1>.ешибось//<1>.ешитись//<1>.ешибысь//<1>.ешижесь//<1>.ешиждесь//<1>.ешимись//<1>.ешися//<1>.ешибося//<1>.ешитися//<1>.ешибыся//<1>.ешижеся//<1>.ешиждеся//<1>.ешимися
  gramm: indic,praes,sg,2p
 -flex: <1>.етъ//<1>.етъсь//<1>.етъбось//<1>.етътись//<1>.етъбысь//<1>.етъжесь//<1>.етъждесь//<1>.етъмись//<1>.етъся//<1>.етъбося//<1>.етътися//<1>.етъбыся//<1>.етъжеся//<1>.етъждеся//<1>.етъмися//<1>.ете//<1>.етесь//<1>.етебось//<1>.ететись//<1>.етебысь//<1>.етежесь//<1>.етеждесь//<1>.етемись//<1>.етеся//<1>.етебося//<1>.ететися//<1>.етебыся//<1>.етежеся//<1>.етеждеся//<1>.етемися
  gramm: indic,praes,sg,3p
 -flex: .ла//.лась//.лабось//.латись//.лабысь//.лажесь//.лаждесь//.ламись//.лася//.лабося//.латися//.лабыся//.лажеся//.лаждеся//.ламися
  gramm: perf,du,m
 -flex: .лѣ//.лѣсь//.лѣбось//.лѣтись//.лѣбысь//.лѣжесь//.лѣждесь//.лѣмись//.лѣся//.лѣбося//.лѣтися//.лѣбыся//.лѣжеся//.лѣждеся//.лѣмися
  gramm: perf,du,n
 -flex: .ла//.лась//.лабось//.латись//.лабысь//.лажесь//.лаждесь//.ламись//.лася//.лабося//.латися//.лабыся//.лажеся//.лаждеся//.ламися
  gramm: perf,sg,f
-paradigm: V15ol
 -flex: <1>.ете//<1>.етесь//<1>.етебось//<1>.ететись//<1>.етебысь//<1>.етежесь//<1>.етеждесь//<1>.етемись//<1>.етеся//<1>.етебося//<1>.ететися//<1>.етебыся//<1>.етежеся//<1>.етеждеся//<1>.етемися
  gramm: indic,praes,pl,2p
 -flex: <1>.ютъ//<1>.ютъсь//<1>.ютъбось//<1>.ютътись//<1>.ютъбысь//<1>.ютъжесь//<1>.ютъждесь//<1>.ютъмись//<1>.ютъся//<1>.ютъбося//<1>.ютътися//<1>.ютъбыся//<1>.ютъжеся//<1>.ютъждеся//<1>.ютъмися//<1>.у//<1>.усь//<1>.убось//<1>.утись//<1>.убысь//<1>.ужесь//<1>.уждесь//<1>.умись//<1>.уся//<1>.убося//<1>.утися//<1>.убыся//<1>.ужеся//<1>.уждеся//<1>.умися//<1>.ю//<1>.юсь//<1>.юбось//<1>.ютись//<1>.юбысь//<1>.южесь//<1>.юждесь//<1>.юмись//<1>.юся//<1>.юбося//<1>.ютися//<1>.юбыся//<1>.южеся//<1>.юждеся//<1>.юмися
  gramm: indic,praes,pl,3p
 -flex: <1>.емъ//<1>.емъсь//<1>.емъбось//<1>.емътись//<1>.емъбысь//<1>.емъжесь//<1>.емъждесь//<1>.емъмись//<1>.емъся//<1>.емъбося//<1>.емътися//<1>.емъбыся//<1>.емъжеся//<1>.емъждеся//<1>.емъмися//<1>.еме//<1>.емесь//<1>.емебось//<1>.еметись//<1>.емебысь//<1>.емежесь//<1>.емеждесь//<1>.емемись//<1>.емеся//<1>.емебося//<1>.еметися//<1>.емебыся//<1>.емежеся//<1>.емеждеся//<1>.емемися
  gramm: indic,praes,pl,1p
 -flex: .ли//.лись//.либось//.литись//.либысь//.лижесь//.лиждесь//.лимись//.лися//.либося//.литися//.либыся//.лижеся//.лиждеся//.лимися
  gramm: perf,pl,m
 -flex: .ла//.лась//.лабось//.латись//.лабысь//.лажесь//.лаждесь//.ламись//.лася//.лабося//.латися//.лабыся//.лажеся//.лаждеся//.ламися
  gramm: perf,pl,n
 -flex: .лы//.лысь//.лыбось//.лытись//.лыбысь//.лыжесь//.лыждесь//.лымись//.лыся//.лыбося//.лытися//.лыбыся//.лыжеся//.лыждеся//.лымися
  gramm: perf,pl,f
 -flex: .ти//.тись//.тибось//.титись//.тибысь//.тижесь//.тиждесь//.тимись//.тися//.тибося//.титися//.тибыся//.тижеся//.тиждеся//.тимися//.ть//.тьсь//.тьбось//.тьтись//.тьбысь//.тьжесь//.тьждесь//.тьмись//.ться//.тьбося//.тьтися//.тьбыся//.тьжеся//.тьждеся//.тьмися
  gramm: inf
 -flex: <1>.и//<1>.ись//<1>.ибось//<1>.итись//<1>.ибысь//<1>.ижесь//<1>.иждесь//<1>.имись//<1>.ися//<1>.ибося//<1>.итися//<1>.ибыся//<1>.ижеся//<1>.иждеся//<1>.имися
  gramm: imper,sg,2p
 -flex: <1>.и//<1>.ись//<1>.ибось//<1>.итись//<1>.ибысь//<1>.ижесь//<1>.иждесь//<1>.имись//<1>.ися//<1>.ибося//<1>.итися//<1>.ибыся//<1>.ижеся//<1>.иждеся//<1>.имися
  gramm: imper,sg,3p
 -flex: <1>.ите//<1>.итесь//<1>.итебось//<1>.итетись//<1>.итебысь//<1>.итежесь//<1>.итеждесь//<1>.итемись//<1>.итеся//<1>.итебося//<1>.итетися//<1>.итебыся//<1>.итежеся//<1>.итеждеся//<1>.итемися
  gramm: imper,pl,2p
 -flex: .ло//.лось//.лобось//.лотись//.лобысь//.ложесь//.лождесь//.ломись//.лося//.лобося//.лотися//.лобыся//.ложеся//.лождеся//.ломися
  gramm: perf,sg,n
 -flex: .
  gramm: indic,aor,sg,3p
 -flex: .
  gramm: indic,aor,sg,2p
 -flex: <1>.ева//<1>.евась//<1>.евабось//<1>.еватись//<1>.евабысь//<1>.еважесь//<1>.еваждесь//<1>.евамись//<1>.евася//<1>.евабося//<1>.еватися//<1>.евабыся//<1>.еважеся//<1>.еваждеся//<1>.евамися//<1>.евѣ//<1>.евѣсь//<1>.евѣбось//<1>.евѣтись//<1>.евѣбысь//<1>.евѣжесь//<1>.евѣждесь//<1>.евѣмись//<1>.евѣся//<1>.евѣбося//<1>.евѣтися//<1>.евѣбыся//<1>.евѣжеся//<1>.евѣждеся//<1>.евѣмися
  gramm: indic,praes,du,1p
 -flex: <1>.ета//<1>.етась//<1>.етабось//<1>.етатись//<1>.етабысь//<1>.етажесь//<1>.етаждесь//<1>.етамись//<1>.етася//<1>.етабося//<1>.етатися//<1>.етабыся//<1>.етажеся//<1>.етаждеся//<1>.етамися//<1>.етѣ//<1>.етѣсь//<1>.етѣбось//<1>.етѣтись//<1>.етѣбысь//<1>.етѣжесь//<1>.етѣждесь//<1>.етѣмись//<1>.етѣся//<1>.етѣбося//<1>.етѣтися//<1>.етѣбыся//<1>.етѣжеся//<1>.етѣждеся//<1>.етѣмися
  gramm: indic,praes,du,3p
 -flex: <1>.ета//<1>.етась//<1>.етабось//<1>.етатись//<1>.етабысь//<1>.етажесь//<1>.етаждесь//<1>.етамись//<1>.етася//<1>.етабося//<1>.етатися//<1>.етабыся//<1>.етажеся//<1>.етаждеся//<1>.етамися//<1>.етѣ//<1>.етѣсь//<1>.етѣбось//<1>.етѣтись//<1>.етѣбысь//<1>.етѣжесь//<1>.етѣждесь//<1>.етѣмись//<1>.етѣся//<1>.етѣбося//<1>.етѣтися//<1>.етѣбыся//<1>.етѣжеся//<1>.етѣждеся//<1>.етѣмися
  gramm: indic,praes,du,2p
 -flex: <1>.яхова//<1>.яховась//<1>.яховабось//<1>.яховатись//<1>.яховабысь//<1>.яховажесь//<1>.яховаждесь//<1>.яховамись//<1>.яховася//<1>.яховабося//<1>.яховатися//<1>.яховабыся//<1>.яховажеся//<1>.яховаждеся//<1>.яховамися//<1>.яховѣ//<1>.яховѣсь//<1>.яховѣбось//<1>.яховѣтись//<1>.яховѣбысь//<1>.яховѣжесь//<1>.яховѣждесь//<1>.яховѣмись//<1>.яховѣся//<1>.яховѣбося//<1>.яховѣтися//<1>.яховѣбыся//<1>.яховѣжеся//<1>.яховѣждеся//<1>.яховѣмися
  gramm: indic,imperf,du,1p
 -flex: <1>.яста//<1>.ястась//<1>.ястабось//<1>.ястатись//<1>.ястабысь//<1>.ястажесь//<1>.ястаждесь//<1>.ястамись//<1>.ястася//<1>.ястабося//<1>.ястатися//<1>.ястабыся//<1>.ястажеся//<1>.ястаждеся//<1>.ястамися//<1>.ястѣ//<1>.ястѣсь//<1>.ястѣбось//<1>.ястѣтись//<1>.ястѣбысь//<1>.ястѣжесь//<1>.ястѣждесь//<1>.ястѣмись//<1>.ястѣся//<1>.ястѣбося//<1>.ястѣтися//<1>.ястѣбыся//<1>.ястѣжеся//<1>.ястѣждеся//<1>.ястѣмися
  gramm: indic,imperf,du,3p
 -flex: <1>.яста//<1>.ястась//<1>.ястабось//<1>.ястатись//<1>.ястабысь//<1>.ястажесь//<1>.ястаждесь//<1>.ястамись//<1>.ястася//<1>.ястабося//<1>.ястатися//<1>.ястабыся//<1>.ястажеся//<1>.ястаждеся//<1>.ястамися//<1>.ястѣ//<1>.ястѣсь//<1>.ястѣбось//<1>.ястѣтись//<1>.ястѣбысь//<1>.ястѣжесь//<1>.ястѣждесь//<1>.ястѣмись//<1>.ястѣся//<1>.ястѣбося//<1>.ястѣтися//<1>.ястѣбыся//<1>.ястѣжеся//<1>.ястѣждеся//<1>.ястѣмися
  gramm: indic,imperf,du,2p
 -flex: <1>.ясте//<1>.ястесь//<1>.ястебось//<1>.ястетись//<1>.ястебысь//<1>.ястежесь//<1>.ястеждесь//<1>.ястемись//<1>.ястеся//<1>.ястебося//<1>.ястетися//<1>.ястебыся//<1>.ястежеся//<1>.ястеждеся//<1>.ястемися
  gramm: indic,imperf,pl,2p
 -flex: <1>.яху//<1>.яхусь//<1>.яхубось//<1>.яхутись//<1>.яхубысь//<1>.яхужесь//<1>.яхуждесь//<1>.яхумись//<1>.яхуся//<1>.яхубося//<1>.яхутися//<1>.яхубыся//<1>.яхужеся//<1>.яхуждеся//<1>.яхумися
  gramm: indic,imperf,pl,3p
 -flex: <1>.яхомъ//<1>.яхомъсь//<1>.яхомъбось//<1>.яхомътись//<1>.яхомъбысь//<1>.яхомъжесь//<1>.яхомъждесь//<1>.яхомъмись//<1>.яхомъся//<1>.яхомъбося//<1>.яхомътися//<1>.яхомъбыся//<1>.яхомъжеся//<1>.яхомъждеся//<1>.яхомъмися
  gramm: indic,imperf,pl,1p
 -flex: .лѣ//.лѣсь//.лѣбось//.лѣтись//.лѣбысь//.лѣжесь//.лѣждесь//.лѣмись//.лѣся//.лѣбося//.лѣтися//.лѣбыся//.лѣжеся//.лѣждеся//.лѣмися
  gramm: perf,du,f
 -flex: <1>.яхъ//<1>.яхъсь//<1>.яхъбось//<1>.яхътись//<1>.яхъбысь//<1>.яхъжесь//<1>.яхъждесь//<1>.яхъмись//<1>.яхъся//<1>.яхъбося//<1>.яхътися//<1>.яхъбыся//<1>.яхъжеся//<1>.яхъждеся//<1>.яхъмися
  gramm: indic,imperf,sg,1p
 -flex: <1>.яше//<1>.яшесь//<1>.яшебось//<1>.яшетись//<1>.яшебысь//<1>.яшежесь//<1>.яшеждесь//<1>.яшемись//<1>.яшеся//<1>.яшебося//<1>.яшетися//<1>.яшебыся//<1>.яшежеся//<1>.яшеждеся//<1>.яшемися
  gramm: indic,imperf,sg,2p
 -flex: <1>.яше//<1>.яшесь//<1>.яшебось//<1>.яшетись//<1>.яшебысь//<1>.яшежесь//<1>.яшеждесь//<1>.яшемись//<1>.яшеся//<1>.яшебося//<1>.яшетися//<1>.яшебыся//<1>.яшежеся//<1>.яшеждеся//<1>.яшемися
  gramm: indic,imperf,sg,3p
 -flex: .хова//.ховась//.ховабось//.ховатись//.ховабысь//.ховажесь//.ховаждесь//.ховамись//.ховася//.ховабося//.ховатися//.ховабыся//.ховажеся//.ховаждеся//.ховамися//.ховѣ//.ховѣсь//.ховѣбось//.ховѣтись//.ховѣбысь//.ховѣжесь//.ховѣждесь//.ховѣмись//.ховѣся//.ховѣбося//.ховѣтися//.ховѣбыся//.ховѣжеся//.ховѣждеся//.ховѣмися
  gramm: indic,aor,du,1p
 -flex: .ста//.стась//.стабось//.статись//.стабысь//.стажесь//.стаждесь//.стамись//.стася//.стабося//.статися//.стабыся//.стажеся//.стаждеся//.стамися//.стѣ//.стѣсь//.стѣбось//.стѣтись//.стѣбысь//.стѣжесь//.стѣждесь//.стѣмись//.стѣся//.стѣбося//.стѣтися//.стѣбыся//.стѣжеся//.стѣждеся//.стѣмися
  gramm: indic,aor,du,2p
 -flex: .ста//.стась//.стабось//.статись//.стабысь//.стажесь//.стаждесь//.стамись//.стася//.стабося//.статися//.стабыся//.стажеся//.стаждеся//.стамися//.стѣ//.стѣсь//.стѣбось//.стѣтись//.стѣбысь//.стѣжесь//.стѣждесь//.стѣмись//.стѣся//.стѣбося//.стѣтися//.стѣбыся//.стѣжеся//.стѣждеся//.стѣмися
  gramm: indic,aor,du,3p
 -flex: .лъ//.лъсь//.лъбось//.лътись//.лъбысь//.лъжесь//.лъждесь//.лъмись//.лъся//.лъбося//.лътися//.лъбыся//.лъжеся//.лъждеся//.лъмися
  gramm: perf,sg,m
 -flex: <1>.емъ//<1>.емъсь//<1>.емъбось//<1>.емътись//<1>.емъбысь//<1>.емъжесь//<1>.емъждесь//<1>.емъмись//<1>.емъся//<1>.емъбося//<1>.емътися//<1>.емъбыся//<1>.емъжеся//<1>.емъждеся//<1>.емъмися//<1>.еме//<1>.емесь//<1>.емебось//<1>.еметись//<1>.емебысь//<1>.емежесь//<1>.емеждесь//<1>.емемись//<1>.емеся//<1>.емебося//<1>.еметися//<1>.емебыся//<1>.емежеся//<1>.емеждеся//<1>.емемися
  gramm: imper,pl,1p
 -flex: .ша//.шась//.шабось//.шатись//.шабысь//.шажесь//.шаждесь//.шамись//.шася//.шабося//.шатися//.шабыся//.шажеся//.шаждеся//.шамися//.шѧ//.шѧсь//.шѧбось//.шѧтись//.шѧбысь//.шѧжесь//.шѧждесь//.шѧмись//.шѧся//.шѧбося//.шѧтися//.шѧбыся//.шѧжеся//.шѧждеся//.шѧмися
  gramm: indic,aor,pl,3p
 -flex: .сте//.стесь//.стебось//.стетись//.стебысь//.стежесь//.стеждесь//.стемись//.стеся//.стебося//.стетися//.стебыся//.стежеся//.стеждеся//.стемися
  gramm: indic,aor,pl,2p
 -flex: .хомъ//.хомъсь//.хомъбось//.хомътись//.хомъбысь//.хомъжесь//.хомъждесь//.хомъмись//.хомъся//.хомъбося//.хомътися//.хомъбыся//.хомъжеся//.хомъждеся//.хомъмися
  gramm: indic,aor,pl,1p
 -flex: <1>.ита//<1>.итась//<1>.итабось//<1>.итатись//<1>.итабысь//<1>.итажесь//<1>.итаждесь//<1>.итамись//<1>.итася//<1>.итабося//<1>.итатися//<1>.итабыся//<1>.итажеся//<1>.итаждеся//<1>.итамися//<1>.итѣ//<1>.итѣсь//<1>.итѣбось//<1>.итѣтись//<1>.итѣбысь//<1>.итѣжесь//<1>.итѣждесь//<1>.итѣмись//<1>.итѣся//<1>.итѣбося//<1>.итѣтися//<1>.итѣбыся//<1>.итѣжеся//<1>.итѣждеся//<1>.итѣмися
  gramm: imper,du,2p
 -flex: <1>.ева//<1>.евась//<1>.евабось//<1>.еватись//<1>.евабысь//<1>.еважесь//<1>.еваждесь//<1>.евамись//<1>.евася//<1>.евабося//<1>.еватися//<1>.евабыся//<1>.еважеся//<1>.еваждеся//<1>.евамися//<1>.евѣ//<1>.евѣсь//<1>.евѣбось//<1>.евѣтись//<1>.евѣбысь//<1>.евѣжесь//<1>.евѣждесь//<1>.евѣмись//<1>.евѣся//<1>.евѣбося//<1>.евѣтися//<1>.евѣбыся//<1>.евѣжеся//<1>.евѣждеся//<1>.евѣмися
  gramm: imper,du,1p
 -flex: .хъ//.хъсь//.хъбось//.хътись//.хъбысь//.хъжесь//.хъждесь//.хъмись//.хъся//.хъбося//.хътися//.хъбыся//.хъжеся//.хъждеся//.хъмися
  gramm: indic,aor,sg,1p
 -flex: <1>.ю//<1>.юсь//<1>.юбось//<1>.ютись//<1>.юбысь//<1>.южесь//<1>.юждесь//<1>.юмись//<1>.юся//<1>.юбося//<1>.ютися//<1>.юбыся//<1>.южеся//<1>.юждеся//<1>.юмися
  gramm: indic,praes,sg,1p
 -flex: <1>.еши//<1>.ешись//<1>.ешибось//<1>.ешитись//<1>.ешибысь//<1>.ешижесь//<1>.ешиждесь//<1>.ешимись//<1>.ешися//<1>.ешибося//<1>.ешитися//<1>.ешибыся//<1>.ешижеся//<1>.ешиждеся//<1>.ешимися
  gramm: indic,praes,sg,2p
 -flex: <1>.етъ//<1>.етъсь//<1>.етъбось//<1>.етътись//<1>.етъбысь//<1>.етъжесь//<1>.етъждесь//<1>.етъмись//<1>.етъся//<1>.етъбося//<1>.етътися//<1>.етъбыся//<1>.етъжеся//<1>.етъждеся//<1>.етъмися//<1>.ете//<1>.етесь//<1>.етебось//<1>.ететись//<1>.етебысь//<1>.етежесь//<1>.етеждесь//<1>.етемись//<1>.етеся//<1>.етебося//<1>.ететися//<1>.етебыся//<1>.етежеся//<1>.етеждеся//<1>.етемися
  gramm: indic,praes,sg,3p
 -flex: .ла//.лась//.лабось//.латись//.лабысь//.лажесь//.лаждесь//.ламись//.лася//.лабося//.латися//.лабыся//.лажеся//.лаждеся//.ламися
  gramm: perf,du,m
 -flex: .лѣ//.лѣсь//.лѣбось//.лѣтись//.лѣбысь//.лѣжесь//.лѣждесь//.лѣмись//.лѣся//.лѣбося//.лѣтися//.лѣбыся//.лѣжеся//.лѣждеся//.лѣмися
  gramm: perf,du,n
 -flex: .ла//.лась//.лабось//.латись//.лабысь//.лажесь//.лаждесь//.ламись//.лася//.лабося//.латися//.лабыся//.лажеся//.лаждеся//.ламися
  gramm: perf,sg,f
-paradigm: V15i
 -flex: .ете//.етесь//.етебось//.ететись//.етебысь//.етежесь//.етеждесь//.етемись//.етеся//.етебося//.ететися//.етебыся//.етежеся//.етеждеся//.етемися
  gramm: indic,praes,pl,2p
 -flex: .ютъ//.ютъсь//.ютъбось//.ютътись//.ютъбысь//.ютъжесь//.ютъждесь//.ютъмись//.ютъся//.ютъбося//.ютътися//.ютъбыся//.ютъжеся//.ютъждеся//.ютъмися//.у//.усь//.убось//.утись//.убысь//.ужесь//.уждесь//.умись//.уся//.убося//.утися//.убыся//.ужеся//.уждеся//.умися//.ю//.юсь//.юбось//.ютись//.юбысь//.южесь//.юждесь//.юмись//.юся//.юбося//.ютися//.юбыся//.южеся//.юждеся//.юмися
  gramm: indic,praes,pl,3p
 -flex: .емъ//.емъсь//.емъбось//.емътись//.емъбысь//.емъжесь//.емъждесь//.емъмись//.емъся//.емъбося//.емътися//.емъбыся//.емъжеся//.емъждеся//.емъмися//.еме//.емесь//.емебось//.еметись//.емебысь//.емежесь//.емеждесь//.емемись//.емеся//.емебося//.еметися//.емебыся//.емежеся//.емеждеся//.емемися
  gramm: indic,praes,pl,1p
 -flex: .ли//.лись//.либось//.литись//.либысь//.лижесь//.лиждесь//.лимись//.лися//.либося//.литися//.либыся//.лижеся//.лиждеся//.лимися
  gramm: perf,pl,m
 -flex: .ла//.лась//.лабось//.латись//.лабысь//.лажесь//.лаждесь//.ламись//.лася//.лабося//.латися//.лабыся//.лажеся//.лаждеся//.ламися
  gramm: perf,pl,n
 -flex: .лы//.лысь//.лыбось//.лытись//.лыбысь//.лыжесь//.лыждесь//.лымись//.лыся//.лыбося//.лытися//.лыбыся//.лыжеся//.лыждеся//.лымися
  gramm: perf,pl,f
 -flex: .ти//.тись//.тибось//.титись//.тибысь//.тижесь//.тиждесь//.тимись//.тися//.тибося//.титися//.тибыся//.тижеся//.тиждеся//.тимися//.ть//.тьсь//.тьбось//.тьтись//.тьбысь//.тьжесь//.тьждесь//.тьмись//.ться//.тьбося//.тьтися//.тьбыся//.тьжеся//.тьждеся//.тьмися
  gramm: inf
 -flex: .й//.йсь//.йбось//.йтись//.йбысь//.йжесь//.йждесь//.ймись//.йся//.йбося//.йтися//.йбыся//.йжеся//.йждеся//.ймися
  gramm: imper,sg,2p
 -flex: .й//.йсь//.йбось//.йтись//.йбысь//.йжесь//.йждесь//.ймись//.йся//.йбося//.йтися//.йбыся//.йжеся//.йждеся//.ймися
  gramm: imper,sg,3p
 -flex: .йте//.йтесь//.йтебось//.йтетись//.йтебысь//.йтежесь//.йтеждесь//.йтемись//.йтеся//.йтебося//.йтетися//.йтебыся//.йтежеся//.йтеждеся//.йтемися
  gramm: imper,pl,2p
 -flex: .ло//.лось//.лобось//.лотись//.лобысь//.ложесь//.лождесь//.ломись//.лося//.лобося//.лотися//.лобыся//.ложеся//.лождеся//.ломися
  gramm: perf,sg,n
 -flex: .
  gramm: indic,aor,sg,3p
 -flex: .
  gramm: indic,aor,sg,2p
 -flex: .ева//.евась//.евабось//.еватись//.евабысь//.еважесь//.еваждесь//.евамись//.евася//.евабося//.еватися//.евабыся//.еважеся//.еваждеся//.евамися//.евѣ//.евѣсь//.евѣбось//.евѣтись//.евѣбысь//.евѣжесь//.евѣждесь//.евѣмись//.евѣся//.евѣбося//.евѣтися//.евѣбыся//.евѣжеся//.евѣждеся//.евѣмися
  gramm: indic,praes,du,1p
 -flex: .ета//.етась//.етабось//.етатись//.етабысь//.етажесь//.етаждесь//.етамись//.етася//.етабося//.етатися//.етабыся//.етажеся//.етаждеся//.етамися//.етѣ//.етѣсь//.етѣбось//.етѣтись//.етѣбысь//.етѣжесь//.етѣждесь//.етѣмись//.етѣся//.етѣбося//.етѣтися//.етѣбыся//.етѣжеся//.етѣждеся//.етѣмися
  gramm: indic,praes,du,3p
 -flex: .ета//.етась//.етабось//.етатись//.етабысь//.етажесь//.етаждесь//.етамись//.етася//.етабося//.етатися//.етабыся//.етажеся//.етаждеся//.етамися//.етѣ//.етѣсь//.етѣбось//.етѣтись//.етѣбысь//.етѣжесь//.етѣждесь//.етѣмись//.етѣся//.етѣбося//.етѣтися//.етѣбыся//.етѣжеся//.етѣждеся//.етѣмися
  gramm: indic,praes,du,2p
 -flex: .яхова//.яховась//.яховабось//.яховатись//.яховабысь//.яховажесь//.яховаждесь//.яховамись//.яховася//.яховабося//.яховатися//.яховабыся//.яховажеся//.яховаждеся//.яховамися//.яховѣ//.яховѣсь//.яховѣбось//.яховѣтись//.яховѣбысь//.яховѣжесь//.яховѣждесь//.яховѣмись//.яховѣся//.яховѣбося//.яховѣтися//.яховѣбыся//.яховѣжеся//.яховѣждеся//.яховѣмися
  gramm: indic,imperf,du,1p
 -flex: .яста//.ястась//.ястабось//.ястатись//.ястабысь//.ястажесь//.ястаждесь//.ястамись//.ястася//.ястабося//.ястатися//.ястабыся//.ястажеся//.ястаждеся//.ястамися//.ястѣ//.ястѣсь//.ястѣбось//.ястѣтись//.ястѣбысь//.ястѣжесь//.ястѣждесь//.ястѣмись//.ястѣся//.ястѣбося//.ястѣтися//.ястѣбыся//.ястѣжеся//.ястѣждеся//.ястѣмися
  gramm: indic,imperf,du,3p
 -flex: .яста//.ястась//.ястабось//.ястатись//.ястабысь//.ястажесь//.ястаждесь//.ястамись//.ястася//.ястабося//.ястатися//.ястабыся//.ястажеся//.ястаждеся//.ястамися//.ястѣ//.ястѣсь//.ястѣбось//.ястѣтись//.ястѣбысь//.ястѣжесь//.ястѣждесь//.ястѣмись//.ястѣся//.ястѣбося//.ястѣтися//.ястѣбыся//.ястѣжеся//.ястѣждеся//.ястѣмися
  gramm: indic,imperf,du,2p
 -flex: .ясте//.ястесь//.ястебось//.ястетись//.ястебысь//.ястежесь//.ястеждесь//.ястемись//.ястеся//.ястебося//.ястетися//.ястебыся//.ястежеся//.ястеждеся//.ястемися
  gramm: indic,imperf,pl,2p
 -flex: .яху//.яхусь//.яхубось//.яхутись//.яхубысь//.яхужесь//.яхуждесь//.яхумись//.яхуся//.яхубося//.яхутися//.яхубыся//.яхужеся//.яхуждеся//.яхумися
  gramm: indic,imperf,pl,3p
 -flex: .яхомъ//.яхомъсь//.яхомъбось//.яхомътись//.яхомъбысь//.яхомъжесь//.яхомъждесь//.яхомъмись//.яхомъся//.яхомъбося//.яхомътися//.яхомъбыся//.яхомъжеся//.яхомъждеся//.яхомъмися
  gramm: indic,imperf,pl,1p
 -flex: .лѣ//.лѣсь//.лѣбось//.лѣтись//.лѣбысь//.лѣжесь//.лѣждесь//.лѣмись//.лѣся//.лѣбося//.лѣтися//.лѣбыся//.лѣжеся//.лѣждеся//.лѣмися
  gramm: perf,du,f
 -flex: .яхъ//.яхъсь//.яхъбось//.яхътись//.яхъбысь//.яхъжесь//.яхъждесь//.яхъмись//.яхъся//.яхъбося//.яхътися//.яхъбыся//.яхъжеся//.яхъждеся//.яхъмися
  gramm: indic,imperf,sg,1p
 -flex: .яше//.яшесь//.яшебось//.яшетись//.яшебысь//.яшежесь//.яшеждесь//.яшемись//.яшеся//.яшебося//.яшетися//.яшебыся//.яшежеся//.яшеждеся//.яшемися
  gramm: indic,imperf,sg,2p
 -flex: .яше//.яшесь//.яшебось//.яшетись//.яшебысь//.яшежесь//.яшеждесь//.яшемись//.яшеся//.яшебося//.яшетися//.яшебыся//.яшежеся//.яшеждеся//.яшемися
  gramm: indic,imperf,sg,3p
 -flex: .хова//.ховась//.ховабось//.ховатись//.ховабысь//.ховажесь//.ховаждесь//.ховамись//.ховася//.ховабося//.ховатися//.ховабыся//.ховажеся//.ховаждеся//.ховамися//.ховѣ//.ховѣсь//.ховѣбось//.ховѣтись//.ховѣбысь//.ховѣжесь//.ховѣждесь//.ховѣмись//.ховѣся//.ховѣбося//.ховѣтися//.ховѣбыся//.ховѣжеся//.ховѣждеся//.ховѣмися
  gramm: indic,aor,du,1p
 -flex: .ста//.стась//.стабось//.статись//.стабысь//.стажесь//.стаждесь//.стамись//.стася//.стабося//.статися//.стабыся//.стажеся//.стаждеся//.стамися//.стѣ//.стѣсь//.стѣбось//.стѣтись//.стѣбысь//.стѣжесь//.стѣждесь//.стѣмись//.стѣся//.стѣбося//.стѣтися//.стѣбыся//.стѣжеся//.стѣждеся//.стѣмися
  gramm: indic,aor,du,2p
 -flex: .ста//.стась//.стабось//.статись//.стабысь//.стажесь//.стаждесь//.стамись//.стася//.стабося//.статися//.стабыся//.стажеся//.стаждеся//.стамися//.стѣ//.стѣсь//.стѣбось//.стѣтись//.стѣбысь//.стѣжесь//.стѣждесь//.стѣмись//.стѣся//.стѣбося//.стѣтися//.стѣбыся//.стѣжеся//.стѣждеся//.стѣмися
  gramm: indic,aor,du,3p
 -flex: .лъ//.лъсь//.лъбось//.лътись//.лъбысь//.лъжесь//.лъждесь//.лъмись//.лъся//.лъбося//.лътися//.лъбыся//.лъжеся//.лъждеся//.лъмися
  gramm: perf,sg,m
 -flex: .имъ//.имъсь//.имъбось//.имътись//.имъбысь//.имъжесь//.имъждесь//.имъмись//.имъся//.имъбося//.имътися//.имъбыся//.имъжеся//.имъждеся//.имъмися//.емъ//.емъсь//.емъбось//.емътись//.емъбысь//.емъжесь//.емъждесь//.емъмись//.емъся//.емъбося//.емътися//.емъбыся//.емъжеся//.емъждеся//.емъмися//.име//.имесь//.имебось//.иметись//.имебысь//.имежесь//.имеждесь//.имемись//.имеся//.имебося//.иметися//.имебыся//.имежеся//.имеждеся//.имемися//.еме//.емесь//.емебось//.еметись//.емебысь//.емежесь//.емеждесь//.емемись//.емеся//.емебося//.еметися//.емебыся//.емежеся//.емеждеся//.емемися
  gramm: imper,pl,1p
 -flex: .ша//.шась//.шабось//.шатись//.шабысь//.шажесь//.шаждесь//.шамись//.шася//.шабося//.шатися//.шабыся//.шажеся//.шаждеся//.шамися//.шѧ//.шѧсь//.шѧбось//.шѧтись//.шѧбысь//.шѧжесь//.шѧждесь//.шѧмись//.шѧся//.шѧбося//.шѧтися//.шѧбыся//.шѧжеся//.шѧждеся//.шѧмися
  gramm: indic,aor,pl,3p
 -flex: .сте//.стесь//.стебось//.стетись//.стебысь//.стежесь//.стеждесь//.стемись//.стеся//.стебося//.стетися//.стебыся//.стежеся//.стеждеся//.стемися
  gramm: indic,aor,pl,2p
 -flex: .хомъ//.хомъсь//.хомъбось//.хомътись//.хомъбысь//.хомъжесь//.хомъждесь//.хомъмись//.хомъся//.хомъбося//.хомътися//.хомъбыся//.хомъжеся//.хомъждеся//.хомъмися
  gramm: indic,aor,pl,1p
 -flex: .ита//.итась//.итабось//.итатись//.итабысь//.итажесь//.итаждесь//.итамись//.итася//.итабося//.итатися//.итабыся//.итажеся//.итаждеся//.итамися//.итѣ//.итѣсь//.итѣбось//.итѣтись//.итѣбысь//.итѣжесь//.итѣждесь//.итѣмись//.итѣся//.итѣбося//.итѣтися//.итѣбыся//.итѣжеся//.итѣждеся//.итѣмися
  gramm: imper,du,2p
 -flex: .ива//.ивась//.ивабось//.иватись//.ивабысь//.иважесь//.иваждесь//.ивамись//.ивася//.ивабося//.иватися//.ивабыся//.иважеся//.иваждеся//.ивамися//.ивѣ//.ивѣсь//.ивѣбось//.ивѣтись//.ивѣбысь//.ивѣжесь//.ивѣждесь//.ивѣмись//.ивѣся//.ивѣбося//.ивѣтися//.ивѣбыся//.ивѣжеся//.ивѣждеся//.ивѣмися//.ева//.евась//.евабось//.еватись//.евабысь//.еважесь//.еваждесь//.евамись//.евася//.евабося//.еватися//.евабыся//.еважеся//.еваждеся//.евамися//.евѣ//.евѣсь//.евѣбось//.евѣтись//.евѣбысь//.евѣжесь//.евѣждесь//.евѣмись//.евѣся//.евѣбося//.евѣтися//.евѣбыся//.евѣжеся//.евѣждеся//.евѣмися
  gramm: imper,du,1p
 -flex: .хъ//.хъсь//.хъбось//.хътись//.хъбысь//.хъжесь//.хъждесь//.хъмись//.хъся//.хъбося//.хътися//.хъбыся//.хъжеся//.хъждеся//.хъмися
  gramm: indic,aor,sg,1p
 -flex: .ю//.юсь//.юбось//.ютись//.юбысь//.южесь//.юждесь//.юмись//.юся//.юбося//.ютися//.юбыся//.южеся//.юждеся//.юмися
  gramm: indic,praes,sg,1p
 -flex: .еши//.ешись//.ешибось//.ешитись//.ешибысь//.ешижесь//.ешиждесь//.ешимись//.ешися//.ешибося//.ешитися//.ешибыся//.ешижеся//.ешиждеся//.ешимися
  gramm: indic,praes,sg,2p
 -flex: .етъ//.етъсь//.етъбось//.етътись//.етъбысь//.етъжесь//.етъждесь//.етъмись//.етъся//.етъбося//.етътися//.етъбыся//.етъжеся//.етъждеся//.етъмися//.ете//.етесь//.етебось//.ететись//.етебысь//.етежесь//.етеждесь//.етемись//.етеся//.етебося//.ететися//.етебыся//.етежеся//.етеждеся//.етемися
  gramm: indic,praes,sg,3p
 -flex: .ла//.лась//.лабось//.латись//.лабысь//.лажесь//.лаждесь//.ламись//.лася//.лабося//.латися//.лабыся//.лажеся//.лаждеся//.ламися
  gramm: perf,du,m
 -flex: .лѣ//.лѣсь//.лѣбось//.лѣтись//.лѣбысь//.лѣжесь//.лѣждесь//.лѣмись//.лѣся//.лѣбося//.лѣтися//.лѣбыся//.лѣжеся//.лѣждеся//.лѣмися
  gramm: perf,du,n
 -flex: .ла//.лась//.лабось//.латись//.лабысь//.лажесь//.лаждесь//.ламись//.лася//.лабося//.латися//.лабыся//.лажеся//.лаждеся//.ламися
  gramm: perf,sg,f
-paradigm: V15el
 -flex: <1>.ете//<1>.етесь//<1>.етебось//<1>.ететись//<1>.етебысь//<1>.етежесь//<1>.етеждесь//<1>.етемись//<1>.етеся//<1>.етебося//<1>.ететися//<1>.етебыся//<1>.етежеся//<1>.етеждеся//<1>.етемися
  gramm: indic,praes,pl,2p
 -flex: <1>.ютъ//<1>.ютъсь//<1>.ютъбось//<1>.ютътись//<1>.ютъбысь//<1>.ютъжесь//<1>.ютъждесь//<1>.ютъмись//<1>.ютъся//<1>.ютъбося//<1>.ютътися//<1>.ютъбыся//<1>.ютъжеся//<1>.ютъждеся//<1>.ютъмися//<1>.у//<1>.усь//<1>.убось//<1>.утись//<1>.убысь//<1>.ужесь//<1>.уждесь//<1>.умись//<1>.уся//<1>.убося//<1>.утися//<1>.убыся//<1>.ужеся//<1>.уждеся//<1>.умися//<1>.ю//<1>.юсь//<1>.юбось//<1>.ютись//<1>.юбысь//<1>.южесь//<1>.юждесь//<1>.юмись//<1>.юся//<1>.юбося//<1>.ютися//<1>.юбыся//<1>.южеся//<1>.юждеся//<1>.юмися
  gramm: indic,praes,pl,3p
 -flex: <1>.емъ//<1>.емъсь//<1>.емъбось//<1>.емътись//<1>.емъбысь//<1>.емъжесь//<1>.емъждесь//<1>.емъмись//<1>.емъся//<1>.емъбося//<1>.емътися//<1>.емъбыся//<1>.емъжеся//<1>.емъждеся//<1>.емъмися//<1>.еме//<1>.емесь//<1>.емебось//<1>.еметись//<1>.емебысь//<1>.емежесь//<1>.емеждесь//<1>.емемись//<1>.емеся//<1>.емебося//<1>.еметися//<1>.емебыся//<1>.емежеся//<1>.емеждеся//<1>.емемися
  gramm: indic,praes,pl,1p
 -flex: .ли//.лись//.либось//.литись//.либысь//.лижесь//.лиждесь//.лимись//.лися//.либося//.литися//.либыся//.лижеся//.лиждеся//.лимися
  gramm: perf,pl,m
 -flex: .ла//.лась//.лабось//.латись//.лабысь//.лажесь//.лаждесь//.ламись//.лася//.лабося//.латися//.лабыся//.лажеся//.лаждеся//.ламися
  gramm: perf,pl,n
 -flex: .лы//.лысь//.лыбось//.лытись//.лыбысь//.лыжесь//.лыждесь//.лымись//.лыся//.лыбося//.лытися//.лыбыся//.лыжеся//.лыждеся//.лымися
  gramm: perf,pl,f
 -flex: .ти//.тись//.тибось//.титись//.тибысь//.тижесь//.тиждесь//.тимись//.тися//.тибося//.титися//.тибыся//.тижеся//.тиждеся//.тимися//.ть//.тьсь//.тьбось//.тьтись//.тьбысь//.тьжесь//.тьждесь//.тьмись//.ться//.тьбося//.тьтися//.тьбыся//.тьжеся//.тьждеся//.тьмися
  gramm: inf
 -flex: <1>.и//<1>.ись//<1>.ибось//<1>.итись//<1>.ибысь//<1>.ижесь//<1>.иждесь//<1>.имись//<1>.ися//<1>.ибося//<1>.итися//<1>.ибыся//<1>.ижеся//<1>.иждеся//<1>.имися
  gramm: imper,sg,2p
 -flex: <1>.и//<1>.ись//<1>.ибось//<1>.итись//<1>.ибысь//<1>.ижесь//<1>.иждесь//<1>.имись//<1>.ися//<1>.ибося//<1>.итися//<1>.ибыся//<1>.ижеся//<1>.иждеся//<1>.имися
  gramm: imper,sg,3p
 -flex: <1>.ите//<1>.итесь//<1>.итебось//<1>.итетись//<1>.итебысь//<1>.итежесь//<1>.итеждесь//<1>.итемись//<1>.итеся//<1>.итебося//<1>.итетися//<1>.итебыся//<1>.итежеся//<1>.итеждеся//<1>.итемися
  gramm: imper,pl,2p
 -flex: .ло//.лось//.лобось//.лотись//.лобысь//.ложесь//.лождесь//.ломись//.лося//.лобося//.лотися//.лобыся//.ложеся//.лождеся//.ломися
  gramm: perf,sg,n
 -flex: <1>.е//<1>.есь//<1>.ебось//<1>.етись//<1>.ебысь//<1>.ежесь//<1>.еждесь//<1>.емись//<1>.еся//<1>.ебося//<1>.етися//<1>.ебыся//<1>.ежеся//<1>.еждеся//<1>.емися
  gramm: indic,aor,sg,3p
 -flex: <1>.е//<1>.есь//<1>.ебось//<1>.етись//<1>.ебысь//<1>.ежесь//<1>.еждесь//<1>.емись//<1>.еся//<1>.ебося//<1>.етися//<1>.ебыся//<1>.ежеся//<1>.еждеся//<1>.емися
  gramm: indic,aor,sg,2p
 -flex: <1>.ева//<1>.евась//<1>.евабось//<1>.еватись//<1>.евабысь//<1>.еважесь//<1>.еваждесь//<1>.евамись//<1>.евася//<1>.евабося//<1>.еватися//<1>.евабыся//<1>.еважеся//<1>.еваждеся//<1>.евамися//<1>.евѣ//<1>.евѣсь//<1>.евѣбось//<1>.евѣтись//<1>.евѣбысь//<1>.евѣжесь//<1>.евѣждесь//<1>.евѣмись//<1>.евѣся//<1>.евѣбося//<1>.евѣтися//<1>.евѣбыся//<1>.евѣжеся//<1>.евѣждеся//<1>.евѣмися
  gramm: indic,praes,du,1p
 -flex: <1>.ета//<1>.етась//<1>.етабось//<1>.етатись//<1>.етабысь//<1>.етажесь//<1>.етаждесь//<1>.етамись//<1>.етася//<1>.етабося//<1>.етатися//<1>.етабыся//<1>.етажеся//<1>.етаждеся//<1>.етамися//<1>.етѣ//<1>.етѣсь//<1>.етѣбось//<1>.етѣтись//<1>.етѣбысь//<1>.етѣжесь//<1>.етѣждесь//<1>.етѣмись//<1>.етѣся//<1>.етѣбося//<1>.етѣтися//<1>.етѣбыся//<1>.етѣжеся//<1>.етѣждеся//<1>.етѣмися
  gramm: indic,praes,du,3p
 -flex: <1>.ета//<1>.етась//<1>.етабось//<1>.етатись//<1>.етабысь//<1>.етажесь//<1>.етаждесь//<1>.етамись//<1>.етася//<1>.етабося//<1>.етатися//<1>.етабыся//<1>.етажеся//<1>.етаждеся//<1>.етамися//<1>.етѣ//<1>.етѣсь//<1>.етѣбось//<1>.етѣтись//<1>.етѣбысь//<1>.етѣжесь//<1>.етѣждесь//<1>.етѣмись//<1>.етѣся//<1>.етѣбося//<1>.етѣтися//<1>.етѣбыся//<1>.етѣжеся//<1>.етѣждеся//<1>.етѣмися
  gramm: indic,praes,du,2p
 -flex: <1>.яхова//<1>.яховась//<1>.яховабось//<1>.яховатись//<1>.яховабысь//<1>.яховажесь//<1>.яховаждесь//<1>.яховамись//<1>.яховася//<1>.яховабося//<1>.яховатися//<1>.яховабыся//<1>.яховажеся//<1>.яховаждеся//<1>.яховамися//<1>.яховѣ//<1>.яховѣсь//<1>.яховѣбось//<1>.яховѣтись//<1>.яховѣбысь//<1>.яховѣжесь//<1>.яховѣждесь//<1>.яховѣмись//<1>.яховѣся//<1>.яховѣбося//<1>.яховѣтися//<1>.яховѣбыся//<1>.яховѣжеся//<1>.яховѣждеся//<1>.яховѣмися
  gramm: indic,imperf,du,1p
 -flex: <1>.яста//<1>.ястась//<1>.ястабось//<1>.ястатись//<1>.ястабысь//<1>.ястажесь//<1>.ястаждесь//<1>.ястамись//<1>.ястася//<1>.ястабося//<1>.ястатися//<1>.ястабыся//<1>.ястажеся//<1>.ястаждеся//<1>.ястамися//<1>.ястѣ//<1>.ястѣсь//<1>.ястѣбось//<1>.ястѣтись//<1>.ястѣбысь//<1>.ястѣжесь//<1>.ястѣждесь//<1>.ястѣмись//<1>.ястѣся//<1>.ястѣбося//<1>.ястѣтися//<1>.ястѣбыся//<1>.ястѣжеся//<1>.ястѣждеся//<1>.ястѣмися
  gramm: indic,imperf,du,3p
 -flex: <1>.яста//<1>.ястась//<1>.ястабось//<1>.ястатись//<1>.ястабысь//<1>.ястажесь//<1>.ястаждесь//<1>.ястамись//<1>.ястася//<1>.ястабося//<1>.ястатися//<1>.ястабыся//<1>.ястажеся//<1>.ястаждеся//<1>.ястамися//<1>.ястѣ//<1>.ястѣсь//<1>.ястѣбось//<1>.ястѣтись//<1>.ястѣбысь//<1>.ястѣжесь//<1>.ястѣждесь//<1>.ястѣмись//<1>.ястѣся//<1>.ястѣбося//<1>.ястѣтися//<1>.ястѣбыся//<1>.ястѣжеся//<1>.ястѣждеся//<1>.ястѣмися
  gramm: indic,imperf,du,2p
 -flex: <1>.ясте//<1>.ястесь//<1>.ястебось//<1>.ястетись//<1>.ястебысь//<1>.ястежесь//<1>.ястеждесь//<1>.ястемись//<1>.ястеся//<1>.ястебося//<1>.ястетися//<1>.ястебыся//<1>.ястежеся//<1>.ястеждеся//<1>.ястемися
  gramm: indic,imperf,pl,2p
 -flex: <1>.яху//<1>.яхусь//<1>.яхубось//<1>.яхутись//<1>.яхубысь//<1>.яхужесь//<1>.яхуждесь//<1>.яхумись//<1>.яхуся//<1>.яхубося//<1>.яхутися//<1>.яхубыся//<1>.яхужеся//<1>.яхуждеся//<1>.яхумися
  gramm: indic,imperf,pl,3p
 -flex: <1>.яхомъ//<1>.яхомъсь//<1>.яхомъбось//<1>.яхомътись//<1>.яхомъбысь//<1>.яхомъжесь//<1>.яхомъждесь//<1>.яхомъмись//<1>.яхомъся//<1>.яхомъбося//<1>.яхомътися//<1>.яхомъбыся//<1>.яхомъжеся//<1>.яхомъждеся//<1>.яхомъмися
  gramm: indic,imperf,pl,1p
 -flex: .лѣ//.лѣсь//.лѣбось//.лѣтись//.лѣбысь//.лѣжесь//.лѣждесь//.лѣмись//.лѣся//.лѣбося//.лѣтися//.лѣбыся//.лѣжеся//.лѣждеся//.лѣмися
  gramm: perf,du,f
 -flex: <1>.яхъ//<1>.яхъсь//<1>.яхъбось//<1>.яхътись//<1>.яхъбысь//<1>.яхъжесь//<1>.яхъждесь//<1>.яхъмись//<1>.яхъся//<1>.яхъбося//<1>.яхътися//<1>.яхъбыся//<1>.яхъжеся//<1>.яхъждеся//<1>.яхъмися
  gramm: indic,imperf,sg,1p
 -flex: <1>.яше//<1>.яшесь//<1>.яшебось//<1>.яшетись//<1>.яшебысь//<1>.яшежесь//<1>.яшеждесь//<1>.яшемись//<1>.яшеся//<1>.яшебося//<1>.яшетися//<1>.яшебыся//<1>.яшежеся//<1>.яшеждеся//<1>.яшемися
  gramm: indic,imperf,sg,2p
 -flex: <1>.яше//<1>.яшесь//<1>.яшебось//<1>.яшетись//<1>.яшебысь//<1>.яшежесь//<1>.яшеждесь//<1>.яшемись//<1>.яшеся//<1>.яшебося//<1>.яшетися//<1>.яшебыся//<1>.яшежеся//<1>.яшеждеся//<1>.яшемися
  gramm: indic,imperf,sg,3p
 -flex: <1>.охова//<1>.оховась//<1>.оховабось//<1>.оховатись//<1>.оховабысь//<1>.оховажесь//<1>.оховаждесь//<1>.оховамись//<1>.оховася//<1>.оховабося//<1>.оховатися//<1>.оховабыся//<1>.оховажеся//<1>.оховаждеся//<1>.оховамися//<1>.оховѣ//<1>.оховѣсь//<1>.оховѣбось//<1>.оховѣтись//<1>.оховѣбысь//<1>.оховѣжесь//<1>.оховѣждесь//<1>.оховѣмись//<1>.оховѣся//<1>.оховѣбося//<1>.оховѣтися//<1>.оховѣбыся//<1>.оховѣжеся//<1>.оховѣждеся//<1>.оховѣмися
  gramm: indic,aor,du,1p
 -flex: <1>.оста//<1>.остась//<1>.остабось//<1>.остатись//<1>.остабысь//<1>.остажесь//<1>.остаждесь//<1>.остамись//<1>.остася//<1>.остабося//<1>.остатися//<1>.остабыся//<1>.остажеся//<1>.остаждеся//<1>.остамися//<1>.остѣ//<1>.остѣсь//<1>.остѣбось//<1>.остѣтись//<1>.остѣбысь//<1>.остѣжесь//<1>.остѣждесь//<1>.остѣмись//<1>.остѣся//<1>.остѣбося//<1>.остѣтися//<1>.остѣбыся//<1>.остѣжеся//<1>.остѣждеся//<1>.остѣмися
  gramm: indic,aor,du,2p
 -flex: <1>.оста//<1>.остась//<1>.остабось//<1>.остатись//<1>.остабысь//<1>.остажесь//<1>.остаждесь//<1>.остамись//<1>.остася//<1>.остабося//<1>.остатися//<1>.остабыся//<1>.остажеся//<1>.остаждеся//<1>.остамися//<1>.остѣ//<1>.остѣсь//<1>.остѣбось//<1>.остѣтись//<1>.остѣбысь//<1>.остѣжесь//<1>.остѣждесь//<1>.остѣмись//<1>.остѣся//<1>.остѣбося//<1>.остѣтися//<1>.остѣбыся//<1>.остѣжеся//<1>.остѣждеся//<1>.остѣмися
  gramm: indic,aor,du,3p
 -flex: .лъ//.лъсь//.лъбось//.лътись//.лъбысь//.лъжесь//.лъждесь//.лъмись//.лъся//.лъбося//.лътися//.лъбыся//.лъжеся//.лъждеся//.лъмися
  gramm: perf,sg,m
 -flex: <1>.емъ//<1>.емъсь//<1>.емъбось//<1>.емътись//<1>.емъбысь//<1>.емъжесь//<1>.емъждесь//<1>.емъмись//<1>.емъся//<1>.емъбося//<1>.емътися//<1>.емъбыся//<1>.емъжеся//<1>.емъждеся//<1>.емъмися//<1>.еме//<1>.емесь//<1>.емебось//<1>.еметись//<1>.емебысь//<1>.емежесь//<1>.емеждесь//<1>.емемись//<1>.емеся//<1>.емебося//<1>.еметися//<1>.емебыся//<1>.емежеся//<1>.емеждеся//<1>.емемися
  gramm: imper,pl,1p
 -flex: <1>.оша//<1>.ошась//<1>.ошабось//<1>.ошатись//<1>.ошабысь//<1>.ошажесь//<1>.ошаждесь//<1>.ошамись//<1>.ошася//<1>.ошабося//<1>.ошатися//<1>.ошабыся//<1>.ошажеся//<1>.ошаждеся//<1>.ошамися//<1>.ошѧ//<1>.ошѧсь//<1>.ошѧбось//<1>.ошѧтись//<1>.ошѧбысь//<1>.ошѧжесь//<1>.ошѧждесь//<1>.ошѧмись//<1>.ошѧся//<1>.ошѧбося//<1>.ошѧтися//<1>.ошѧбыся//<1>.ошѧжеся//<1>.ошѧждеся//<1>.ошѧмися
  gramm: indic,aor,pl,3p
 -flex: <1>.осте//<1>.остесь//<1>.остебось//<1>.остетись//<1>.остебысь//<1>.остежесь//<1>.остеждесь//<1>.остемись//<1>.остеся//<1>.остебося//<1>.остетися//<1>.остебыся//<1>.остежеся//<1>.остеждеся//<1>.остемися
  gramm: indic,aor,pl,2p
 -flex: <1>.охомъ//<1>.охомъсь//<1>.охомъбось//<1>.охомътись//<1>.охомъбысь//<1>.охомъжесь//<1>.охомъждесь//<1>.охомъмись//<1>.охомъся//<1>.охомъбося//<1>.охомътися//<1>.охомъбыся//<1>.охомъжеся//<1>.охомъждеся//<1>.охомъмися
  gramm: indic,aor,pl,1p
 -flex: <1>.ита//<1>.итась//<1>.итабось//<1>.итатись//<1>.итабысь//<1>.итажесь//<1>.итаждесь//<1>.итамись//<1>.итася//<1>.итабося//<1>.итатися//<1>.итабыся//<1>.итажеся//<1>.итаждеся//<1>.итамися//<1>.итѣ//<1>.итѣсь//<1>.итѣбось//<1>.итѣтись//<1>.итѣбысь//<1>.итѣжесь//<1>.итѣждесь//<1>.итѣмись//<1>.итѣся//<1>.итѣбося//<1>.итѣтися//<1>.итѣбыся//<1>.итѣжеся//<1>.итѣждеся//<1>.итѣмися
  gramm: imper,du,2p
 -flex: <1>.ева//<1>.евась//<1>.евабось//<1>.еватись//<1>.евабысь//<1>.еважесь//<1>.еваждесь//<1>.евамись//<1>.евася//<1>.евабося//<1>.еватися//<1>.евабыся//<1>.еважеся//<1>.еваждеся//<1>.евамися//<1>.евѣ//<1>.евѣсь//<1>.евѣбось//<1>.евѣтись//<1>.евѣбысь//<1>.евѣжесь//<1>.евѣждесь//<1>.евѣмись//<1>.евѣся//<1>.евѣбося//<1>.евѣтися//<1>.евѣбыся//<1>.евѣжеся//<1>.евѣждеся//<1>.евѣмися
  gramm: imper,du,1p
 -flex: <1>.охъ//<1>.охъсь//<1>.охъбось//<1>.охътись//<1>.охъбысь//<1>.охъжесь//<1>.охъждесь//<1>.охъмись//<1>.охъся//<1>.охъбося//<1>.охътися//<1>.охъбыся//<1>.охъжеся//<1>.охъждеся//<1>.охъмися
  gramm: indic,aor,sg,1p
 -flex: <1>.ю//<1>.юсь//<1>.юбось//<1>.ютись//<1>.юбысь//<1>.южесь//<1>.юждесь//<1>.юмись//<1>.юся//<1>.юбося//<1>.ютися//<1>.юбыся//<1>.южеся//<1>.юждеся//<1>.юмися
  gramm: indic,praes,sg,1p
 -flex: <1>.еши//<1>.ешись//<1>.ешибось//<1>.ешитись//<1>.ешибысь//<1>.ешижесь//<1>.ешиждесь//<1>.ешимись//<1>.ешися//<1>.ешибося//<1>.ешитися//<1>.ешибыся//<1>.ешижеся//<1>.ешиждеся//<1>.ешимися
  gramm: indic,praes,sg,2p
 -flex: <1>.етъ//<1>.етъсь//<1>.етъбось//<1>.етътись//<1>.етъбысь//<1>.етъжесь//<1>.етъждесь//<1>.етъмись//<1>.етъся//<1>.етъбося//<1>.етътися//<1>.етъбыся//<1>.етъжеся//<1>.етъждеся//<1>.етъмися//<1>.ете//<1>.етесь//<1>.етебось//<1>.ететись//<1>.етебысь//<1>.етежесь//<1>.етеждесь//<1>.етемись//<1>.етеся//<1>.етебося//<1>.ететися//<1>.етебыся//<1>.етежеся//<1>.етеждеся//<1>.етемися
  gramm: indic,praes,sg,3p
 -flex: .ла//.лась//.лабось//.латись//.лабысь//.лажесь//.лаждесь//.ламись//.лася//.лабося//.латися//.лабыся//.лажеся//.лаждеся//.ламися
  gramm: perf,du,m
 -flex: .лѣ//.лѣсь//.лѣбось//.лѣтись//.лѣбысь//.лѣжесь//.лѣждесь//.лѣмись//.лѣся//.лѣбося//.лѣтися//.лѣбыся//.лѣжеся//.лѣждеся//.лѣмися
  gramm: perf,du,n
 -flex: .ла//.лась//.лабось//.латись//.лабысь//.лажесь//.лаждесь//.ламись//.лася//.лабося//.латися//.лабыся//.лажеся//.лаждеся//.ламися
  gramm: perf,sg,f
-paradigm: V15n
 -flex: <1>.ете//<1>.етесь//<1>.етебось//<1>.ететись//<1>.етебысь//<1>.етежесь//<1>.етеждесь//<1>.етемись//<1>.етеся//<1>.етебося//<1>.ететися//<1>.етебыся//<1>.етежеся//<1>.етеждеся//<1>.етемися
  gramm: indic,praes,pl,2p
 -flex: <1>.утъ//<1>.утъсь//<1>.утъбось//<1>.утътись//<1>.утъбысь//<1>.утъжесь//<1>.утъждесь//<1>.утъмись//<1>.утъся//<1>.утъбося//<1>.утътися//<1>.утъбыся//<1>.утъжеся//<1>.утъждеся//<1>.утъмися//<1>.у//<1>.усь//<1>.убось//<1>.утись//<1>.убысь//<1>.ужесь//<1>.уждесь//<1>.умись//<1>.уся//<1>.убося//<1>.утися//<1>.убыся//<1>.ужеся//<1>.уждеся//<1>.умися//<1>.ю//<1>.юсь//<1>.юбось//<1>.ютись//<1>.юбысь//<1>.южесь//<1>.юждесь//<1>.юмись//<1>.юся//<1>.юбося//<1>.ютися//<1>.юбыся//<1>.южеся//<1>.юждеся//<1>.юмися
  gramm: indic,praes,pl,3p
 -flex: <1>.емъ//<1>.емъсь//<1>.емъбось//<1>.емътись//<1>.емъбысь//<1>.емъжесь//<1>.емъждесь//<1>.емъмись//<1>.емъся//<1>.емъбося//<1>.емътися//<1>.емъбыся//<1>.емъжеся//<1>.емъждеся//<1>.емъмися//<1>.еме//<1>.емесь//<1>.емебось//<1>.еметись//<1>.емебысь//<1>.емежесь//<1>.емеждесь//<1>.емемись//<1>.емеся//<1>.емебося//<1>.еметися//<1>.емебыся//<1>.емежеся//<1>.емеждеся//<1>.емемися
  gramm: indic,praes,pl,1p
 -flex: .ли//.лись//.либось//.литись//.либысь//.лижесь//.лиждесь//.лимись//.лися//.либося//.литися//.либыся//.лижеся//.лиждеся//.лимися
  gramm: perf,pl,m
 -flex: .ла//.лась//.лабось//.латись//.лабысь//.лажесь//.лаждесь//.ламись//.лася//.лабося//.латися//.лабыся//.лажеся//.лаждеся//.ламися
  gramm: perf,pl,n
 -flex: .лы//.лысь//.лыбось//.лытись//.лыбысь//.лыжесь//.лыждесь//.лымись//.лыся//.лыбося//.лытися//.лыбыся//.лыжеся//.лыждеся//.лымися
  gramm: perf,pl,f
 -flex: .ти//.тись//.тибось//.титись//.тибысь//.тижесь//.тиждесь//.тимись//.тися//.тибося//.титися//.тибыся//.тижеся//.тиждеся//.тимися//.ть//.тьсь//.тьбось//.тьтись//.тьбысь//.тьжесь//.тьждесь//.тьмись//.ться//.тьбося//.тьтися//.тьбыся//.тьжеся//.тьждеся//.тьмися
  gramm: inf
 -flex: <1>.и//<1>.ись//<1>.ибось//<1>.итись//<1>.ибысь//<1>.ижесь//<1>.иждесь//<1>.имись//<1>.ися//<1>.ибося//<1>.итися//<1>.ибыся//<1>.ижеся//<1>.иждеся//<1>.имися
  gramm: imper,sg,2p
 -flex: <1>.и//<1>.ись//<1>.ибось//<1>.итись//<1>.ибысь//<1>.ижесь//<1>.иждесь//<1>.имись//<1>.ися//<1>.ибося//<1>.итися//<1>.ибыся//<1>.ижеся//<1>.иждеся//<1>.имися
  gramm: imper,sg,3p
 -flex: <1>.ите//<1>.итесь//<1>.итебось//<1>.итетись//<1>.итебысь//<1>.итежесь//<1>.итеждесь//<1>.итемись//<1>.итеся//<1>.итебося//<1>.итетися//<1>.итебыся//<1>.итежеся//<1>.итеждеся//<1>.итемися
  gramm: imper,pl,2p
 -flex: .ло//.лось//.лобось//.лотись//.лобысь//.ложесь//.лождесь//.ломись//.лося//.лобося//.лотися//.лобыся//.ложеся//.лождеся//.ломися
  gramm: perf,sg,n
 -flex: .
  gramm: indic,aor,sg,3p
 -flex: .
  gramm: indic,aor,sg,2p
 -flex: <1>.ева//<1>.евась//<1>.евабось//<1>.еватись//<1>.евабысь//<1>.еважесь//<1>.еваждесь//<1>.евамись//<1>.евася//<1>.евабося//<1>.еватися//<1>.евабыся//<1>.еважеся//<1>.еваждеся//<1>.евамися//<1>.евѣ//<1>.евѣсь//<1>.евѣбось//<1>.евѣтись//<1>.евѣбысь//<1>.евѣжесь//<1>.евѣждесь//<1>.евѣмись//<1>.евѣся//<1>.евѣбося//<1>.евѣтися//<1>.евѣбыся//<1>.евѣжеся//<1>.евѣждеся//<1>.евѣмися
  gramm: indic,praes,du,1p
 -flex: <1>.ета//<1>.етась//<1>.етабось//<1>.етатись//<1>.етабысь//<1>.етажесь//<1>.етаждесь//<1>.етамись//<1>.етася//<1>.етабося//<1>.етатися//<1>.етабыся//<1>.етажеся//<1>.етаждеся//<1>.етамися//<1>.етѣ//<1>.етѣсь//<1>.етѣбось//<1>.етѣтись//<1>.етѣбысь//<1>.етѣжесь//<1>.етѣждесь//<1>.етѣмись//<1>.етѣся//<1>.етѣбося//<1>.етѣтися//<1>.етѣбыся//<1>.етѣжеся//<1>.етѣждеся//<1>.етѣмися
  gramm: indic,praes,du,3p
 -flex: <1>.ета//<1>.етась//<1>.етабось//<1>.етатись//<1>.етабысь//<1>.етажесь//<1>.етаждесь//<1>.етамись//<1>.етася//<1>.етабося//<1>.етатися//<1>.етабыся//<1>.етажеся//<1>.етаждеся//<1>.етамися//<1>.етѣ//<1>.етѣсь//<1>.етѣбось//<1>.етѣтись//<1>.етѣбысь//<1>.етѣжесь//<1>.етѣждесь//<1>.етѣмись//<1>.етѣся//<1>.етѣбося//<1>.етѣтися//<1>.етѣбыся//<1>.етѣжеся//<1>.етѣждеся//<1>.етѣмися
  gramm: indic,praes,du,2p
 -flex: <1>.яхова//<1>.яховась//<1>.яховабось//<1>.яховатись//<1>.яховабысь//<1>.яховажесь//<1>.яховаждесь//<1>.яховамись//<1>.яховася//<1>.яховабося//<1>.яховатися//<1>.яховабыся//<1>.яховажеся//<1>.яховаждеся//<1>.яховамися//<1>.яховѣ//<1>.яховѣсь//<1>.яховѣбось//<1>.яховѣтись//<1>.яховѣбысь//<1>.яховѣжесь//<1>.яховѣждесь//<1>.яховѣмись//<1>.яховѣся//<1>.яховѣбося//<1>.яховѣтися//<1>.яховѣбыся//<1>.яховѣжеся//<1>.яховѣждеся//<1>.яховѣмися
  gramm: indic,imperf,du,1p
 -flex: <1>.яста//<1>.ястась//<1>.ястабось//<1>.ястатись//<1>.ястабысь//<1>.ястажесь//<1>.ястаждесь//<1>.ястамись//<1>.ястася//<1>.ястабося//<1>.ястатися//<1>.ястабыся//<1>.ястажеся//<1>.ястаждеся//<1>.ястамися//<1>.ястѣ//<1>.ястѣсь//<1>.ястѣбось//<1>.ястѣтись//<1>.ястѣбысь//<1>.ястѣжесь//<1>.ястѣждесь//<1>.ястѣмись//<1>.ястѣся//<1>.ястѣбося//<1>.ястѣтися//<1>.ястѣбыся//<1>.ястѣжеся//<1>.ястѣждеся//<1>.ястѣмися
  gramm: indic,imperf,du,3p
 -flex: <1>.яста//<1>.ястась//<1>.ястабось//<1>.ястатись//<1>.ястабысь//<1>.ястажесь//<1>.ястаждесь//<1>.ястамись//<1>.ястася//<1>.ястабося//<1>.ястатися//<1>.ястабыся//<1>.ястажеся//<1>.ястаждеся//<1>.ястамися//<1>.ястѣ//<1>.ястѣсь//<1>.ястѣбось//<1>.ястѣтись//<1>.ястѣбысь//<1>.ястѣжесь//<1>.ястѣждесь//<1>.ястѣмись//<1>.ястѣся//<1>.ястѣбося//<1>.ястѣтися//<1>.ястѣбыся//<1>.ястѣжеся//<1>.ястѣждеся//<1>.ястѣмися
  gramm: indic,imperf,du,2p
 -flex: <1>.ясте//<1>.ястесь//<1>.ястебось//<1>.ястетись//<1>.ястебысь//<1>.ястежесь//<1>.ястеждесь//<1>.ястемись//<1>.ястеся//<1>.ястебося//<1>.ястетися//<1>.ястебыся//<1>.ястежеся//<1>.ястеждеся//<1>.ястемися
  gramm: indic,imperf,pl,2p
 -flex: <1>.яху//<1>.яхусь//<1>.яхубось//<1>.яхутись//<1>.яхубысь//<1>.яхужесь//<1>.яхуждесь//<1>.яхумись//<1>.яхуся//<1>.яхубося//<1>.яхутися//<1>.яхубыся//<1>.яхужеся//<1>.яхуждеся//<1>.яхумися
  gramm: indic,imperf,pl,3p
 -flex: <1>.яхомъ//<1>.яхомъсь//<1>.яхомъбось//<1>.яхомътись//<1>.яхомъбысь//<1>.яхомъжесь//<1>.яхомъждесь//<1>.яхомъмись//<1>.яхомъся//<1>.яхомъбося//<1>.яхомътися//<1>.яхомъбыся//<1>.яхомъжеся//<1>.яхомъждеся//<1>.яхомъмися
  gramm: indic,imperf,pl,1p
 -flex: .лѣ//.лѣсь//.лѣбось//.лѣтись//.лѣбысь//.лѣжесь//.лѣждесь//.лѣмись//.лѣся//.лѣбося//.лѣтися//.лѣбыся//.лѣжеся//.лѣждеся//.лѣмися
  gramm: perf,du,f
 -flex: <1>.яхъ//<1>.яхъсь//<1>.яхъбось//<1>.яхътись//<1>.яхъбысь//<1>.яхъжесь//<1>.яхъждесь//<1>.яхъмись//<1>.яхъся//<1>.яхъбося//<1>.яхътися//<1>.яхъбыся//<1>.яхъжеся//<1>.яхъждеся//<1>.яхъмися
  gramm: indic,imperf,sg,1p
 -flex: <1>.яше//<1>.яшесь//<1>.яшебось//<1>.яшетись//<1>.яшебысь//<1>.яшежесь//<1>.яшеждесь//<1>.яшемись//<1>.яшеся//<1>.яшебося//<1>.яшетися//<1>.яшебыся//<1>.яшежеся//<1>.яшеждеся//<1>.яшемися
  gramm: indic,imperf,sg,2p
 -flex: <1>.яше//<1>.яшесь//<1>.яшебось//<1>.яшетись//<1>.яшебысь//<1>.яшежесь//<1>.яшеждесь//<1>.яшемись//<1>.яшеся//<1>.яшебося//<1>.яшетися//<1>.яшебыся//<1>.яшежеся//<1>.яшеждеся//<1>.яшемися
  gramm: indic,imperf,sg,3p
 -flex: .хова//.ховась//.ховабось//.ховатись//.ховабысь//.ховажесь//.ховаждесь//.ховамись//.ховася//.ховабося//.ховатися//.ховабыся//.ховажеся//.ховаждеся//.ховамися//.ховѣ//.ховѣсь//.ховѣбось//.ховѣтись//.ховѣбысь//.ховѣжесь//.ховѣждесь//.ховѣмись//.ховѣся//.ховѣбося//.ховѣтися//.ховѣбыся//.ховѣжеся//.ховѣждеся//.ховѣмися
  gramm: indic,aor,du,1p
 -flex: .ста//.стась//.стабось//.статись//.стабысь//.стажесь//.стаждесь//.стамись//.стася//.стабося//.статися//.стабыся//.стажеся//.стаждеся//.стамися//.стѣ//.стѣсь//.стѣбось//.стѣтись//.стѣбысь//.стѣжесь//.стѣждесь//.стѣмись//.стѣся//.стѣбося//.стѣтися//.стѣбыся//.стѣжеся//.стѣждеся//.стѣмися
  gramm: indic,aor,du,2p
 -flex: .ста//.стась//.стабось//.статись//.стабысь//.стажесь//.стаждесь//.стамись//.стася//.стабося//.статися//.стабыся//.стажеся//.стаждеся//.стамися//.стѣ//.стѣсь//.стѣбось//.стѣтись//.стѣбысь//.стѣжесь//.стѣждесь//.стѣмись//.стѣся//.стѣбося//.стѣтися//.стѣбыся//.стѣжеся//.стѣждеся//.стѣмися
  gramm: indic,aor,du,3p
 -flex: .лъ//.лъсь//.лъбось//.лътись//.лъбысь//.лъжесь//.лъждесь//.лъмись//.лъся//.лъбося//.лътися//.лъбыся//.лъжеся//.лъждеся//.лъмися
  gramm: perf,sg,m
 -flex: <1>.имъ//<1>.имъсь//<1>.имъбось//<1>.имътись//<1>.имъбысь//<1>.имъжесь//<1>.имъждесь//<1>.имъмись//<1>.имъся//<1>.имъбося//<1>.имътися//<1>.имъбыся//<1>.имъжеся//<1>.имъждеся//<1>.имъмися//<1>.емъ//<1>.емъсь//<1>.емъбось//<1>.емътись//<1>.емъбысь//<1>.емъжесь//<1>.емъждесь//<1>.емъмись//<1>.емъся//<1>.емъбося//<1>.емътися//<1>.емъбыся//<1>.емъжеся//<1>.емъждеся//<1>.емъмися//<1>.име//<1>.имесь//<1>.имебось//<1>.иметись//<1>.имебысь//<1>.имежесь//<1>.имеждесь//<1>.имемись//<1>.имеся//<1>.имебося//<1>.иметися//<1>.имебыся//<1>.имежеся//<1>.имеждеся//<1>.имемися//<1>.еме//<1>.емесь//<1>.емебось//<1>.еметись//<1>.емебысь//<1>.емежесь//<1>.емеждесь//<1>.емемись//<1>.емеся//<1>.емебося//<1>.еметися//<1>.емебыся//<1>.емежеся//<1>.емеждеся//<1>.емемися
  gramm: imper,pl,1p
 -flex: .ша//.шась//.шабось//.шатись//.шабысь//.шажесь//.шаждесь//.шамись//.шася//.шабося//.шатися//.шабыся//.шажеся//.шаждеся//.шамися//.шѧ//.шѧсь//.шѧбось//.шѧтись//.шѧбысь//.шѧжесь//.шѧждесь//.шѧмись//.шѧся//.шѧбося//.шѧтися//.шѧбыся//.шѧжеся//.шѧждеся//.шѧмися
  gramm: indic,aor,pl,3p
 -flex: .сте//.стесь//.стебось//.стетись//.стебысь//.стежесь//.стеждесь//.стемись//.стеся//.стебося//.стетися//.стебыся//.стежеся//.стеждеся//.стемися
  gramm: indic,aor,pl,2p
 -flex: .хомъ//.хомъсь//.хомъбось//.хомътись//.хомъбысь//.хомъжесь//.хомъждесь//.хомъмись//.хомъся//.хомъбося//.хомътися//.хомъбыся//.хомъжеся//.хомъждеся//.хомъмися
  gramm: indic,aor,pl,1p
 -flex: <1>.ита//<1>.итась//<1>.итабось//<1>.итатись//<1>.итабысь//<1>.итажесь//<1>.итаждесь//<1>.итамись//<1>.итася//<1>.итабося//<1>.итатися//<1>.итабыся//<1>.итажеся//<1>.итаждеся//<1>.итамися//<1>.итѣ//<1>.итѣсь//<1>.итѣбось//<1>.итѣтись//<1>.итѣбысь//<1>.итѣжесь//<1>.итѣждесь//<1>.итѣмись//<1>.итѣся//<1>.итѣбося//<1>.итѣтися//<1>.итѣбыся//<1>.итѣжеся//<1>.итѣждеся//<1>.итѣмися
  gramm: imper,du,2p
 -flex: <1>.ива//<1>.ивась//<1>.ивабось//<1>.иватись//<1>.ивабысь//<1>.иважесь//<1>.иваждесь//<1>.ивамись//<1>.ивася//<1>.ивабося//<1>.иватися//<1>.ивабыся//<1>.иважеся//<1>.иваждеся//<1>.ивамися//<1>.ивѣ//<1>.ивѣсь//<1>.ивѣбось//<1>.ивѣтись//<1>.ивѣбысь//<1>.ивѣжесь//<1>.ивѣждесь//<1>.ивѣмись//<1>.ивѣся//<1>.ивѣбося//<1>.ивѣтися//<1>.ивѣбыся//<1>.ивѣжеся//<1>.ивѣждеся//<1>.ивѣмися//<1>.ева//<1>.евась//<1>.евабось//<1>.еватись//<1>.евабысь//<1>.еважесь//<1>.еваждесь//<1>.евамись//<1>.евася//<1>.евабося//<1>.еватися//<1>.евабыся//<1>.еважеся//<1>.еваждеся//<1>.евамися//<1>.евѣ//<1>.евѣсь//<1>.евѣбось//<1>.евѣтись//<1>.евѣбысь//<1>.евѣжесь//<1>.евѣждесь//<1>.евѣмись//<1>.евѣся//<1>.евѣбося//<1>.евѣтися//<1>.евѣбыся//<1>.евѣжеся//<1>.евѣждеся//<1>.евѣмися
  gramm: imper,du,1p
 -flex: .хъ//.хъсь//.хъбось//.хътись//.хъбысь//.хъжесь//.хъждесь//.хъмись//.хъся//.хъбося//.хътися//.хъбыся//.хъжеся//.хъждеся//.хъмися
  gramm: indic,aor,sg,1p
 -flex: <1>.у//<1>.усь//<1>.убось//<1>.утись//<1>.убысь//<1>.ужесь//<1>.уждесь//<1>.умись//<1>.уся//<1>.убося//<1>.утися//<1>.убыся//<1>.ужеся//<1>.уждеся//<1>.умися
  gramm: indic,praes,sg,1p
 -flex: <1>.еши//<1>.ешись//<1>.ешибось//<1>.ешитись//<1>.ешибысь//<1>.ешижесь//<1>.ешиждесь//<1>.ешимись//<1>.ешися//<1>.ешибося//<1>.ешитися//<1>.ешибыся//<1>.ешижеся//<1>.ешиждеся//<1>.ешимися
  gramm: indic,praes,sg,2p
 -flex: <1>.етъ//<1>.етъсь//<1>.етъбось//<1>.етътись//<1>.етъбысь//<1>.етъжесь//<1>.етъждесь//<1>.етъмись//<1>.етъся//<1>.етъбося//<1>.етътися//<1>.етъбыся//<1>.етъжеся//<1>.етъждеся//<1>.етъмися//<1>.ете//<1>.етесь//<1>.етебось//<1>.ететись//<1>.етебысь//<1>.етежесь//<1>.етеждесь//<1>.етемись//<1>.етеся//<1>.етебося//<1>.ететися//<1>.етебыся//<1>.етежеся//<1>.етеждеся//<1>.етемися
  gramm: indic,praes,sg,3p
 -flex: .ла//.лась//.лабось//.латись//.лабысь//.лажесь//.лаждесь//.ламись//.лася//.лабося//.латися//.лабыся//.лажеся//.лаждеся//.ламися
  gramm: perf,du,m
 -flex: .лѣ//.лѣсь//.лѣбось//.лѣтись//.лѣбысь//.лѣжесь//.лѣждесь//.лѣмись//.лѣся//.лѣбося//.лѣтися//.лѣбыся//.лѣжеся//.лѣждеся//.лѣмися
  gramm: perf,du,n
 -flex: .ла//.лась//.лабось//.латись//.лабысь//.лажесь//.лаждесь//.ламись//.лася//.лабося//.латися//.лабыся//.лажеся//.лаждеся//.ламися
  gramm: perf,sg,f
-paradigm: V15er
 -flex: <1>.ете//<1>.етесь//<1>.етебось//<1>.ететись//<1>.етебысь//<1>.етежесь//<1>.етеждесь//<1>.етемись//<1>.етеся//<1>.етебося//<1>.ететися//<1>.етебыся//<1>.етежеся//<1>.етеждеся//<1>.етемися
  gramm: indic,praes,pl,2p
 -flex: <1>.утъ//<1>.утъсь//<1>.утъбось//<1>.утътись//<1>.утъбысь//<1>.утъжесь//<1>.утъждесь//<1>.утъмись//<1>.утъся//<1>.утъбося//<1>.утътися//<1>.утъбыся//<1>.утъжеся//<1>.утъждеся//<1>.утъмися//<1>.у//<1>.усь//<1>.убось//<1>.утись//<1>.убысь//<1>.ужесь//<1>.уждесь//<1>.умись//<1>.уся//<1>.убося//<1>.утися//<1>.убыся//<1>.ужеся//<1>.уждеся//<1>.умися//<1>.ю//<1>.юсь//<1>.юбось//<1>.ютись//<1>.юбысь//<1>.южесь//<1>.юждесь//<1>.юмись//<1>.юся//<1>.юбося//<1>.ютися//<1>.юбыся//<1>.южеся//<1>.юждеся//<1>.юмися
  gramm: indic,praes,pl,3p
 -flex: <1>.емъ//<1>.емъсь//<1>.емъбось//<1>.емътись//<1>.емъбысь//<1>.емъжесь//<1>.емъждесь//<1>.емъмись//<1>.емъся//<1>.емъбося//<1>.емътися//<1>.емъбыся//<1>.емъжеся//<1>.емъждеся//<1>.емъмися//<1>.еме//<1>.емесь//<1>.емебось//<1>.еметись//<1>.емебысь//<1>.емежесь//<1>.емеждесь//<1>.емемись//<1>.емеся//<1>.емебося//<1>.еметися//<1>.емебыся//<1>.емежеся//<1>.емеждеся//<1>.емемися
  gramm: indic,praes,pl,1p
 -flex: <2>.ли//<2>.лись//<2>.либось//<2>.литись//<2>.либысь//<2>.лижесь//<2>.лиждесь//<2>.лимись//<2>.лися//<2>.либося//<2>.литися//<2>.либыся//<2>.лижеся//<2>.лиждеся//<2>.лимися
  gramm: perf,pl,m
 -flex: <2>.ла//<2>.лась//<2>.лабось//<2>.латись//<2>.лабысь//<2>.лажесь//<2>.лаждесь//<2>.ламись//<2>.лася//<2>.лабося//<2>.латися//<2>.лабыся//<2>.лажеся//<2>.лаждеся//<2>.ламися
  gramm: perf,pl,n
 -flex: <2>.лы//<2>.лысь//<2>.лыбось//<2>.лытись//<2>.лыбысь//<2>.лыжесь//<2>.лыждесь//<2>.лымись//<2>.лыся//<2>.лыбося//<2>.лытися//<2>.лыбыся//<2>.лыжеся//<2>.лыждеся//<2>.лымися
  gramm: perf,pl,f
 -flex: <2>.тибось//<2>.тибося//.тимись//.тимися//<2>.ти//<2>.тиждеся//<2>.тиждесь//<2>.тибысь//<2>.тибыся//<2>.титися//<2>.титись//<2>.тися//.тися//.тись//<2>.тись//.тибысь//.тибыся//<2>.тимись//<2>.тимися//.тиждесь//.тиждеся//.титися//.титись//<2>.тижеся//<2>.тижесь//.ти//.тижеся//.тижесь//.тибось//.тибося//<2>.тьбось//<2>.тьбося//.тьмись//.тьмися//<2>.ть//<2>.тьждеся//<2>.тьждесь//<2>.тьбысь//<2>.тьбыся//<2>.тьтися//<2>.тьтись//<2>.ться//.ться//.тьсь//<2>.тьсь//.тьбысь//.тьбыся//<2>.тьмись//<2>.тьмися//.тьждесь//.тьждеся//.тьтися//.тьтись//<2>.тьжеся//<2>.тьжесь//.ть//.тьжеся//.тьжесь//.тьбось//.тьбося
  gramm: inf
 -flex: <1>.и//<1>.ись//<1>.ибось//<1>.итись//<1>.ибысь//<1>.ижесь//<1>.иждесь//<1>.имись//<1>.ися//<1>.ибося//<1>.итися//<1>.ибыся//<1>.ижеся//<1>.иждеся//<1>.имися
  gramm: imper,sg,2p
 -flex: <1>.и//<1>.ись//<1>.ибось//<1>.итись//<1>.ибысь//<1>.ижесь//<1>.иждесь//<1>.имись//<1>.ися//<1>.ибося//<1>.итися//<1>.ибыся//<1>.ижеся//<1>.иждеся//<1>.имися
  gramm: imper,sg,3p
 -flex: <1>.ите//<1>.итесь//<1>.итебось//<1>.итетись//<1>.итебысь//<1>.итежесь//<1>.итеждесь//<1>.итемись//<1>.итеся//<1>.итебося//<1>.итетися//<1>.итебыся//<1>.итежеся//<1>.итеждеся//<1>.итемися
  gramm: imper,pl,2p
 -flex: <2>.ло//<2>.лось//<2>.лобось//<2>.лотись//<2>.лобысь//<2>.ложесь//<2>.лождесь//<2>.ломись//<2>.лося//<2>.лобося//<2>.лотися//<2>.лобыся//<2>.ложеся//<2>.лождеся//<2>.ломися
  gramm: perf,sg,n
 -flex: <1>.е//<1>.есь//<1>.ебось//<1>.етись//<1>.ебысь//<1>.ежесь//<1>.еждесь//<1>.емись//<1>.еся//<1>.ебося//<1>.етися//<1>.ебыся//<1>.ежеся//<1>.еждеся//<1>.емися
  gramm: indic,aor,sg,3p
 -flex: <1>.е//<1>.есь//<1>.ебось//<1>.етись//<1>.ебысь//<1>.ежесь//<1>.еждесь//<1>.емись//<1>.еся//<1>.ебося//<1>.етися//<1>.ебыся//<1>.ежеся//<1>.еждеся//<1>.емися
  gramm: indic,aor,sg,2p
 -flex: <1>.ева//<1>.евась//<1>.евабось//<1>.еватись//<1>.евабысь//<1>.еважесь//<1>.еваждесь//<1>.евамись//<1>.евася//<1>.евабося//<1>.еватися//<1>.евабыся//<1>.еважеся//<1>.еваждеся//<1>.евамися//<1>.евѣ//<1>.евѣсь//<1>.евѣбось//<1>.евѣтись//<1>.евѣбысь//<1>.евѣжесь//<1>.евѣждесь//<1>.евѣмись//<1>.евѣся//<1>.евѣбося//<1>.евѣтися//<1>.евѣбыся//<1>.евѣжеся//<1>.евѣждеся//<1>.евѣмися
  gramm: indic,praes,du,1p
 -flex: <1>.ета//<1>.етась//<1>.етабось//<1>.етатись//<1>.етабысь//<1>.етажесь//<1>.етаждесь//<1>.етамись//<1>.етася//<1>.етабося//<1>.етатися//<1>.етабыся//<1>.етажеся//<1>.етаждеся//<1>.етамися//<1>.етѣ//<1>.етѣсь//<1>.етѣбось//<1>.етѣтись//<1>.етѣбысь//<1>.етѣжесь//<1>.етѣждесь//<1>.етѣмись//<1>.етѣся//<1>.етѣбося//<1>.етѣтися//<1>.етѣбыся//<1>.етѣжеся//<1>.етѣждеся//<1>.етѣмися
  gramm: indic,praes,du,3p
 -flex: <1>.ета//<1>.етась//<1>.етабось//<1>.етатись//<1>.етабысь//<1>.етажесь//<1>.етаждесь//<1>.етамись//<1>.етася//<1>.етабося//<1>.етатися//<1>.етабыся//<1>.етажеся//<1>.етаждеся//<1>.етамися//<1>.етѣ//<1>.етѣсь//<1>.етѣбось//<1>.етѣтись//<1>.етѣбысь//<1>.етѣжесь//<1>.етѣждесь//<1>.етѣмись//<1>.етѣся//<1>.етѣбося//<1>.етѣтися//<1>.етѣбыся//<1>.етѣжеся//<1>.етѣждеся//<1>.етѣмися
  gramm: indic,praes,du,2p
 -flex: <2>.лѣ//<2>.лѣсь//<2>.лѣбось//<2>.лѣтись//<2>.лѣбысь//<2>.лѣжесь//<2>.лѣждесь//<2>.лѣмись//<2>.лѣся//<2>.лѣбося//<2>.лѣтися//<2>.лѣбыся//<2>.лѣжеся//<2>.лѣждеся//<2>.лѣмися
  gramm: perf,du,f
 -flex: <1>.охова//<1>.оховась//<1>.оховабось//<1>.оховатись//<1>.оховабысь//<1>.оховажесь//<1>.оховаждесь//<1>.оховамись//<1>.оховася//<1>.оховабося//<1>.оховатися//<1>.оховабыся//<1>.оховажеся//<1>.оховаждеся//<1>.оховамися//<1>.оховѣ//<1>.оховѣсь//<1>.оховѣбось//<1>.оховѣтись//<1>.оховѣбысь//<1>.оховѣжесь//<1>.оховѣждесь//<1>.оховѣмись//<1>.оховѣся//<1>.оховѣбося//<1>.оховѣтися//<1>.оховѣбыся//<1>.оховѣжеся//<1>.оховѣждеся//<1>.оховѣмися
  gramm: indic,aor,du,1p
 -flex: .оста//.остась//.остабось//.остатись//.остабысь//.остажесь//.остаждесь//.остамись//.остася//.остабося//.остатися//.остабыся//.остажеся//.остаждеся//.остамися//.остѣ//.остѣсь//.остѣбось//.остѣтись//.остѣбысь//.остѣжесь//.остѣждесь//.остѣмись//.остѣся//.остѣбося//.остѣтися//.остѣбыся//.остѣжеся//.остѣждеся//.остѣмися
  gramm: indic,aor,du,2p
 -flex: <1>.оста//<1>.остась//<1>.остабось//<1>.остатись//<1>.остабысь//<1>.остажесь//<1>.остаждесь//<1>.остамись//<1>.остася//<1>.остабося//<1>.остатися//<1>.остабыся//<1>.остажеся//<1>.остаждеся//<1>.остамися//<1>.остѣ//<1>.остѣсь//<1>.остѣбось//<1>.остѣтись//<1>.остѣбысь//<1>.остѣжесь//<1>.остѣждесь//<1>.остѣмись//<1>.остѣся//<1>.остѣбося//<1>.остѣтися//<1>.остѣбыся//<1>.остѣжеся//<1>.остѣждеся//<1>.остѣмися
  gramm: indic,aor,du,3p
 -flex: <2>.лъ//<2>.лъсь//<2>.лъбось//<2>.лътись//<2>.лъбысь//<2>.лъжесь//<2>.лъждесь//<2>.лъмись//<2>.лъся//<2>.лъбося//<2>.лътися//<2>.лъбыся//<2>.лъжеся//<2>.лъждеся//<2>.лъмися
  gramm: perf,sg,m
 -flex: <1>.емъ//<1>.емъсь//<1>.емъбось//<1>.емътись//<1>.емъбысь//<1>.емъжесь//<1>.емъждесь//<1>.емъмись//<1>.емъся//<1>.емъбося//<1>.емътися//<1>.емъбыся//<1>.емъжеся//<1>.емъждеся//<1>.емъмися//<1>.еме//<1>.емесь//<1>.емебось//<1>.еметись//<1>.емебысь//<1>.емежесь//<1>.емеждесь//<1>.емемись//<1>.емеся//<1>.емебося//<1>.еметися//<1>.емебыся//<1>.емежеся//<1>.емеждеся//<1>.емемися
  gramm: imper,pl,1p
 -flex: <1>.оша//<1>.ошась//<1>.ошабось//<1>.ошатись//<1>.ошабысь//<1>.ошажесь//<1>.ошаждесь//<1>.ошамись//<1>.ошася//<1>.ошабося//<1>.ошатися//<1>.ошабыся//<1>.ошажеся//<1>.ошаждеся//<1>.ошамися//<1>.ошѧ//<1>.ошѧсь//<1>.ошѧбось//<1>.ошѧтись//<1>.ошѧбысь//<1>.ошѧжесь//<1>.ошѧждесь//<1>.ошѧмись//<1>.ошѧся//<1>.ошѧбося//<1>.ошѧтися//<1>.ошѧбыся//<1>.ошѧжеся//<1>.ошѧждеся//<1>.ошѧмися
  gramm: indic,aor,pl,3p
 -flex: <1>.осте//<1>.остесь//<1>.остебось//<1>.остетись//<1>.остебысь//<1>.остежесь//<1>.остеждесь//<1>.остемись//<1>.остеся//<1>.остебося//<1>.остетися//<1>.остебыся//<1>.остежеся//<1>.остеждеся//<1>.остемися
  gramm: indic,aor,pl,2p
 -flex: <1>.охомъ//<1>.охомъсь//<1>.охомъбось//<1>.охомътись//<1>.охомъбысь//<1>.охомъжесь//<1>.охомъждесь//<1>.охомъмись//<1>.охомъся//<1>.охомъбося//<1>.охомътися//<1>.охомъбыся//<1>.охомъжеся//<1>.охомъждеся//<1>.охомъмися
  gramm: indic,aor,pl,1p
 -flex: <1>.ита//<1>.итась//<1>.итабось//<1>.итатись//<1>.итабысь//<1>.итажесь//<1>.итаждесь//<1>.итамись//<1>.итася//<1>.итабося//<1>.итатися//<1>.итабыся//<1>.итажеся//<1>.итаждеся//<1>.итамися//<1>.итѣ//<1>.итѣсь//<1>.итѣбось//<1>.итѣтись//<1>.итѣбысь//<1>.итѣжесь//<1>.итѣждесь//<1>.итѣмись//<1>.итѣся//<1>.итѣбося//<1>.итѣтися//<1>.итѣбыся//<1>.итѣжеся//<1>.итѣждеся//<1>.итѣмися
  gramm: imper,du,2p
 -flex: <1>.ева//<1>.евась//<1>.евабось//<1>.еватись//<1>.евабысь//<1>.еважесь//<1>.еваждесь//<1>.евамись//<1>.евася//<1>.евабося//<1>.еватися//<1>.евабыся//<1>.еважеся//<1>.еваждеся//<1>.евамися//<1>.евѣ//<1>.евѣсь//<1>.евѣбось//<1>.евѣтись//<1>.евѣбысь//<1>.евѣжесь//<1>.евѣждесь//<1>.евѣмись//<1>.евѣся//<1>.евѣбося//<1>.евѣтися//<1>.евѣбыся//<1>.евѣжеся//<1>.евѣждеся//<1>.евѣмися
  gramm: imper,du,1p
 -flex: <1>.охъ//<1>.охъсь//<1>.охъбось//<1>.охътись//<1>.охъбысь//<1>.охъжесь//<1>.охъждесь//<1>.охъмись//<1>.охъся//<1>.охъбося//<1>.охътися//<1>.охъбыся//<1>.охъжеся//<1>.охъждеся//<1>.охъмися
  gramm: indic,aor,sg,1p
 -flex: <1>.у//<1>.усь//<1>.убось//<1>.утись//<1>.убысь//<1>.ужесь//<1>.уждесь//<1>.умись//<1>.уся//<1>.убося//<1>.утися//<1>.убыся//<1>.ужеся//<1>.уждеся//<1>.умися
  gramm: indic,praes,sg,1p
 -flex: <1>.еши//<1>.ешись//<1>.ешибось//<1>.ешитись//<1>.ешибысь//<1>.ешижесь//<1>.ешиждесь//<1>.ешимись//<1>.ешися//<1>.ешибося//<1>.ешитися//<1>.ешибыся//<1>.ешижеся//<1>.ешиждеся//<1>.ешимися
  gramm: indic,praes,sg,2p
 -flex: <1>.етъ//<1>.етъсь//<1>.етъбось//<1>.етътись//<1>.етъбысь//<1>.етъжесь//<1>.етъждесь//<1>.етъмись//<1>.етъся//<1>.етъбося//<1>.етътися//<1>.етъбыся//<1>.етъжеся//<1>.етъждеся//<1>.етъмися//<1>.ете//<1>.етесь//<1>.етебось//<1>.ететись//<1>.етебысь//<1>.етежесь//<1>.етеждесь//<1>.етемись//<1>.етеся//<1>.етебося//<1>.ететися//<1>.етебыся//<1>.етежеся//<1>.етеждеся//<1>.етемися
  gramm: indic,praes,sg,3p
 -flex: <2>.ла//<2>.лась//<2>.лабось//<2>.латись//<2>.лабысь//<2>.лажесь//<2>.лаждесь//<2>.ламись//<2>.лася//<2>.лабося//<2>.латися//<2>.лабыся//<2>.лажеся//<2>.лаждеся//<2>.ламися
  gramm: perf,du,m
 -flex: <2>.лѣ//<2>.лѣсь//<2>.лѣбось//<2>.лѣтись//<2>.лѣбысь//<2>.лѣжесь//<2>.лѣждесь//<2>.лѣмись//<2>.лѣся//<2>.лѣбося//<2>.лѣтися//<2>.лѣбыся//<2>.лѣжеся//<2>.лѣждеся//<2>.лѣмися
  gramm: perf,du,n
 -flex: <2>.ла//<2>.лась//<2>.лабось//<2>.латись//<2>.лабысь//<2>.лажесь//<2>.лаждесь//<2>.ламись//<2>.лася//<2>.лабося//<2>.латися//<2>.лабыся//<2>.лажеся//<2>.лаждеся//<2>.ламися
  gramm: perf,sg,f
-paradigm: V15or
 -flex: <1>.ете//<1>.етесь//<1>.етебось//<1>.ететись//<1>.етебысь//<1>.етежесь//<1>.етеждесь//<1>.етемись//<1>.етеся//<1>.етебося//<1>.ететися//<1>.етебыся//<1>.етежеся//<1>.етеждеся//<1>.етемися
  gramm: indic,praes,pl,2p
 -flex: <1>.ютъ//<1>.ютъсь//<1>.ютъбось//<1>.ютътись//<1>.ютъбысь//<1>.ютъжесь//<1>.ютъждесь//<1>.ютъмись//<1>.ютъся//<1>.ютъбося//<1>.ютътися//<1>.ютъбыся//<1>.ютъжеся//<1>.ютъждеся//<1>.ютъмися//<1>.у//<1>.усь//<1>.убось//<1>.утись//<1>.убысь//<1>.ужесь//<1>.уждесь//<1>.умись//<1>.уся//<1>.убося//<1>.утися//<1>.убыся//<1>.ужеся//<1>.уждеся//<1>.умися//<1>.ю//<1>.юсь//<1>.юбось//<1>.ютись//<1>.юбысь//<1>.южесь//<1>.юждесь//<1>.юмись//<1>.юся//<1>.юбося//<1>.ютися//<1>.юбыся//<1>.южеся//<1>.юждеся//<1>.юмися
  gramm: indic,praes,pl,3p
 -flex: <1>.емъ//<1>.емъсь//<1>.емъбось//<1>.емътись//<1>.емъбысь//<1>.емъжесь//<1>.емъждесь//<1>.емъмись//<1>.емъся//<1>.емъбося//<1>.емътися//<1>.емъбыся//<1>.емъжеся//<1>.емъждеся//<1>.емъмися//<1>.еме//<1>.емесь//<1>.емебось//<1>.еметись//<1>.емебысь//<1>.емежесь//<1>.емеждесь//<1>.емемись//<1>.емеся//<1>.емебося//<1>.еметися//<1>.емебыся//<1>.емежеся//<1>.емеждеся//<1>.емемися
  gramm: indic,praes,pl,1p
 -flex: .ли//.лись//.либось//.литись//.либысь//.лижесь//.лиждесь//.лимись//.лися//.либося//.литися//.либыся//.лижеся//.лиждеся//.лимися
  gramm: perf,pl,m
 -flex: .ла//.лась//.лабось//.латись//.лабысь//.лажесь//.лаждесь//.ламись//.лася//.лабося//.латися//.лабыся//.лажеся//.лаждеся//.ламися
  gramm: perf,pl,n
 -flex: .лы//.лысь//.лыбось//.лытись//.лыбысь//.лыжесь//.лыждесь//.лымись//.лыся//.лыбося//.лытися//.лыбыся//.лыжеся//.лыждеся//.лымися
  gramm: perf,pl,f
 -flex: .ти//.тись//.тибось//.титись//.тибысь//.тижесь//.тиждесь//.тимись//.тися//.тибося//.титися//.тибыся//.тижеся//.тиждеся//.тимися//.ть//.тьсь//.тьбось//.тьтись//.тьбысь//.тьжесь//.тьждесь//.тьмись//.ться//.тьбося//.тьтися//.тьбыся//.тьжеся//.тьждеся//.тьмися
  gramm: inf
 -flex: <1>.и//<1>.ись//<1>.ибось//<1>.итись//<1>.ибысь//<1>.ижесь//<1>.иждесь//<1>.имись//<1>.ися//<1>.ибося//<1>.итися//<1>.ибыся//<1>.ижеся//<1>.иждеся//<1>.имися
  gramm: imper,sg,2p
 -flex: <1>.и//<1>.ись//<1>.ибось//<1>.итись//<1>.ибысь//<1>.ижесь//<1>.иждесь//<1>.имись//<1>.ися//<1>.ибося//<1>.итися//<1>.ибыся//<1>.ижеся//<1>.иждеся//<1>.имися
  gramm: imper,sg,3p
 -flex: <1>.ите//<1>.итесь//<1>.итебось//<1>.итетись//<1>.итебысь//<1>.итежесь//<1>.итеждесь//<1>.итемись//<1>.итеся//<1>.итебося//<1>.итетися//<1>.итебыся//<1>.итежеся//<1>.итеждеся//<1>.итемися
  gramm: imper,pl,2p
 -flex: .ло//.лось//.лобось//.лотись//.лобысь//.ложесь//.лождесь//.ломись//.лося//.лобося//.лотися//.лобыся//.ложеся//.лождеся//.ломися
  gramm: perf,sg,n
 -flex: .
  gramm: indic,aor,sg,3p
 -flex: .
  gramm: indic,aor,sg,2p
 -flex: <1>.ева//<1>.евась//<1>.евабось//<1>.еватись//<1>.евабысь//<1>.еважесь//<1>.еваждесь//<1>.евамись//<1>.евася//<1>.евабося//<1>.еватися//<1>.евабыся//<1>.еважеся//<1>.еваждеся//<1>.евамися//<1>.евѣ//<1>.евѣсь//<1>.евѣбось//<1>.евѣтись//<1>.евѣбысь//<1>.евѣжесь//<1>.евѣждесь//<1>.евѣмись//<1>.евѣся//<1>.евѣбося//<1>.евѣтися//<1>.евѣбыся//<1>.евѣжеся//<1>.евѣждеся//<1>.евѣмися
  gramm: indic,praes,du,1p
 -flex: <1>.ета//<1>.етась//<1>.етабось//<1>.етатись//<1>.етабысь//<1>.етажесь//<1>.етаждесь//<1>.етамись//<1>.етася//<1>.етабося//<1>.етатися//<1>.етабыся//<1>.етажеся//<1>.етаждеся//<1>.етамися//<1>.етѣ//<1>.етѣсь//<1>.етѣбось//<1>.етѣтись//<1>.етѣбысь//<1>.етѣжесь//<1>.етѣждесь//<1>.етѣмись//<1>.етѣся//<1>.етѣбося//<1>.етѣтися//<1>.етѣбыся//<1>.етѣжеся//<1>.етѣждеся//<1>.етѣмися
  gramm: indic,praes,du,3p
 -flex: <1>.ета//<1>.етась//<1>.етабось//<1>.етатись//<1>.етабысь//<1>.етажесь//<1>.етаждесь//<1>.етамись//<1>.етася//<1>.етабося//<1>.етатися//<1>.етабыся//<1>.етажеся//<1>.етаждеся//<1>.етамися//<1>.етѣ//<1>.етѣсь//<1>.етѣбось//<1>.етѣтись//<1>.етѣбысь//<1>.етѣжесь//<1>.етѣждесь//<1>.етѣмись//<1>.етѣся//<1>.етѣбося//<1>.етѣтися//<1>.етѣбыся//<1>.етѣжеся//<1>.етѣждеся//<1>.етѣмися
  gramm: indic,praes,du,2p
 -flex: <1>.яхова//<1>.яховась//<1>.яховабось//<1>.яховатись//<1>.яховабысь//<1>.яховажесь//<1>.яховаждесь//<1>.яховамись//<1>.яховася//<1>.яховабося//<1>.яховатися//<1>.яховабыся//<1>.яховажеся//<1>.яховаждеся//<1>.яховамися//<1>.яховѣ//<1>.яховѣсь//<1>.яховѣбось//<1>.яховѣтись//<1>.яховѣбысь//<1>.яховѣжесь//<1>.яховѣждесь//<1>.яховѣмись//<1>.яховѣся//<1>.яховѣбося//<1>.яховѣтися//<1>.яховѣбыся//<1>.яховѣжеся//<1>.яховѣждеся//<1>.яховѣмися
  gramm: indic,imperf,du,1p
 -flex: <1>.яста//<1>.ястась//<1>.ястабось//<1>.ястатись//<1>.ястабысь//<1>.ястажесь//<1>.ястаждесь//<1>.ястамись//<1>.ястася//<1>.ястабося//<1>.ястатися//<1>.ястабыся//<1>.ястажеся//<1>.ястаждеся//<1>.ястамися//<1>.ястѣ//<1>.ястѣсь//<1>.ястѣбось//<1>.ястѣтись//<1>.ястѣбысь//<1>.ястѣжесь//<1>.ястѣждесь//<1>.ястѣмись//<1>.ястѣся//<1>.ястѣбося//<1>.ястѣтися//<1>.ястѣбыся//<1>.ястѣжеся//<1>.ястѣждеся//<1>.ястѣмися
  gramm: indic,imperf,du,3p
 -flex: <1>.яста//<1>.ястась//<1>.ястабось//<1>.ястатись//<1>.ястабысь//<1>.ястажесь//<1>.ястаждесь//<1>.ястамись//<1>.ястася//<1>.ястабося//<1>.ястатися//<1>.ястабыся//<1>.ястажеся//<1>.ястаждеся//<1>.ястамися//<1>.ястѣ//<1>.ястѣсь//<1>.ястѣбось//<1>.ястѣтись//<1>.ястѣбысь//<1>.ястѣжесь//<1>.ястѣждесь//<1>.ястѣмись//<1>.ястѣся//<1>.ястѣбося//<1>.ястѣтися//<1>.ястѣбыся//<1>.ястѣжеся//<1>.ястѣждеся//<1>.ястѣмися
  gramm: indic,imperf,du,2p
 -flex: <1>.ясте//<1>.ястесь//<1>.ястебось//<1>.ястетись//<1>.ястебысь//<1>.ястежесь//<1>.ястеждесь//<1>.ястемись//<1>.ястеся//<1>.ястебося//<1>.ястетися//<1>.ястебыся//<1>.ястежеся//<1>.ястеждеся//<1>.ястемися
  gramm: indic,imperf,pl,2p
 -flex: <1>.яху//<1>.яхусь//<1>.яхубось//<1>.яхутись//<1>.яхубысь//<1>.яхужесь//<1>.яхуждесь//<1>.яхумись//<1>.яхуся//<1>.яхубося//<1>.яхутися//<1>.яхубыся//<1>.яхужеся//<1>.яхуждеся//<1>.яхумися
  gramm: indic,imperf,pl,3p
 -flex: <1>.яхомъ//<1>.яхомъсь//<1>.яхомъбось//<1>.яхомътись//<1>.яхомъбысь//<1>.яхомъжесь//<1>.яхомъждесь//<1>.яхомъмись//<1>.яхомъся//<1>.яхомъбося//<1>.яхомътися//<1>.яхомъбыся//<1>.яхомъжеся//<1>.яхомъждеся//<1>.яхомъмися
  gramm: indic,imperf,pl,1p
 -flex: .лѣ//.лѣсь//.лѣбось//.лѣтись//.лѣбысь//.лѣжесь//.лѣждесь//.лѣмись//.лѣся//.лѣбося//.лѣтися//.лѣбыся//.лѣжеся//.лѣждеся//.лѣмися
  gramm: perf,du,f
 -flex: <1>.яхъ//<1>.яхъсь//<1>.яхъбось//<1>.яхътись//<1>.яхъбысь//<1>.яхъжесь//<1>.яхъждесь//<1>.яхъмись//<1>.яхъся//<1>.яхъбося//<1>.яхътися//<1>.яхъбыся//<1>.яхъжеся//<1>.яхъждеся//<1>.яхъмися
  gramm: indic,imperf,sg,1p
 -flex: <1>.яше//<1>.яшесь//<1>.яшебось//<1>.яшетись//<1>.яшебысь//<1>.яшежесь//<1>.яшеждесь//<1>.яшемись//<1>.яшеся//<1>.яшебося//<1>.яшетися//<1>.яшебыся//<1>.яшежеся//<1>.яшеждеся//<1>.яшемися
  gramm: indic,imperf,sg,2p
 -flex: <1>.яше//<1>.яшесь//<1>.яшебось//<1>.яшетись//<1>.яшебысь//<1>.яшежесь//<1>.яшеждесь//<1>.яшемись//<1>.яшеся//<1>.яшебося//<1>.яшетися//<1>.яшебыся//<1>.яшежеся//<1>.яшеждеся//<1>.яшемися
  gramm: indic,imperf,sg,3p
 -flex: .хова//.ховась//.ховабось//.ховатись//.ховабысь//.ховажесь//.ховаждесь//.ховамись//.ховася//.ховабося//.ховатися//.ховабыся//.ховажеся//.ховаждеся//.ховамися//.ховѣ//.ховѣсь//.ховѣбось//.ховѣтись//.ховѣбысь//.ховѣжесь//.ховѣждесь//.ховѣмись//.ховѣся//.ховѣбося//.ховѣтися//.ховѣбыся//.ховѣжеся//.ховѣждеся//.ховѣмися
  gramm: indic,aor,du,1p
 -flex: .ста//.стась//.стабось//.статись//.стабысь//.стажесь//.стаждесь//.стамись//.стася//.стабося//.статися//.стабыся//.стажеся//.стаждеся//.стамися//.стѣ//.стѣсь//.стѣбось//.стѣтись//.стѣбысь//.стѣжесь//.стѣждесь//.стѣмись//.стѣся//.стѣбося//.стѣтися//.стѣбыся//.стѣжеся//.стѣждеся//.стѣмися
  gramm: indic,aor,du,2p
 -flex: .ста//.стась//.стабось//.статись//.стабысь//.стажесь//.стаждесь//.стамись//.стася//.стабося//.статися//.стабыся//.стажеся//.стаждеся//.стамися//.стѣ//.стѣсь//.стѣбось//.стѣтись//.стѣбысь//.стѣжесь//.стѣждесь//.стѣмись//.стѣся//.стѣбося//.стѣтися//.стѣбыся//.стѣжеся//.стѣждеся//.стѣмися
  gramm: indic,aor,du,3p
 -flex: .лъ//.лъсь//.лъбось//.лътись//.лъбысь//.лъжесь//.лъждесь//.лъмись//.лъся//.лъбося//.лътися//.лъбыся//.лъжеся//.лъждеся//.лъмися
  gramm: perf,sg,m
 -flex: <1>.емъ//<1>.емъсь//<1>.емъбось//<1>.емътись//<1>.емъбысь//<1>.емъжесь//<1>.емъждесь//<1>.емъмись//<1>.емъся//<1>.емъбося//<1>.емътися//<1>.емъбыся//<1>.емъжеся//<1>.емъждеся//<1>.емъмися//<1>.еме//<1>.емесь//<1>.емебось//<1>.еметись//<1>.емебысь//<1>.емежесь//<1>.емеждесь//<1>.емемись//<1>.емеся//<1>.емебося//<1>.еметися//<1>.емебыся//<1>.емежеся//<1>.емеждеся//<1>.емемися
  gramm: imper,pl,1p
 -flex: .ша//.шась//.шабось//.шатись//.шабысь//.шажесь//.шаждесь//.шамись//.шася//.шабося//.шатися//.шабыся//.шажеся//.шаждеся//.шамися//.шѧ//.шѧсь//.шѧбось//.шѧтись//.шѧбысь//.шѧжесь//.шѧждесь//.шѧмись//.шѧся//.шѧбося//.шѧтися//.шѧбыся//.шѧжеся//.шѧждеся//.шѧмися
  gramm: indic,aor,pl,3p
 -flex: .сте//.стесь//.стебось//.стетись//.стебысь//.стежесь//.стеждесь//.стемись//.стеся//.стебося//.стетися//.стебыся//.стежеся//.стеждеся//.стемися
  gramm: indic,aor,pl,2p
 -flex: .хомъ//.хомъсь//.хомъбось//.хомътись//.хомъбысь//.хомъжесь//.хомъждесь//.хомъмись//.хомъся//.хомъбося//.хомътися//.хомъбыся//.хомъжеся//.хомъждеся//.хомъмися
  gramm: indic,aor,pl,1p
 -flex: <1>.ита//<1>.итась//<1>.итабось//<1>.итатись//<1>.итабысь//<1>.итажесь//<1>.итаждесь//<1>.итамись//<1>.итася//<1>.итабося//<1>.итатися//<1>.итабыся//<1>.итажеся//<1>.итаждеся//<1>.итамися//<1>.итѣ//<1>.итѣсь//<1>.итѣбось//<1>.итѣтись//<1>.итѣбысь//<1>.итѣжесь//<1>.итѣждесь//<1>.итѣмись//<1>.итѣся//<1>.итѣбося//<1>.итѣтися//<1>.итѣбыся//<1>.итѣжеся//<1>.итѣждеся//<1>.итѣмися
  gramm: imper,du,2p
 -flex: <1>.ева//<1>.евась//<1>.евабось//<1>.еватись//<1>.евабысь//<1>.еважесь//<1>.еваждесь//<1>.евамись//<1>.евася//<1>.евабося//<1>.еватися//<1>.евабыся//<1>.еважеся//<1>.еваждеся//<1>.евамися//<1>.евѣ//<1>.евѣсь//<1>.евѣбось//<1>.евѣтись//<1>.евѣбысь//<1>.евѣжесь//<1>.евѣждесь//<1>.евѣмись//<1>.евѣся//<1>.евѣбося//<1>.евѣтися//<1>.евѣбыся//<1>.евѣжеся//<1>.евѣждеся//<1>.евѣмися
  gramm: imper,du,1p
 -flex: .хъ//.хъсь//.хъбось//.хътись//.хъбысь//.хъжесь//.хъждесь//.хъмись//.хъся//.хъбося//.хътися//.хъбыся//.хъжеся//.хъждеся//.хъмися
  gramm: indic,aor,sg,1p
 -flex: <1>.ю//<1>.юсь//<1>.юбось//<1>.ютись//<1>.юбысь//<1>.южесь//<1>.юждесь//<1>.юмись//<1>.юся//<1>.юбося//<1>.ютися//<1>.юбыся//<1>.южеся//<1>.юждеся//<1>.юмися
  gramm: indic,praes,sg,1p
 -flex: <1>.еши//<1>.ешись//<1>.ешибось//<1>.ешитись//<1>.ешибысь//<1>.ешижесь//<1>.ешиждесь//<1>.ешимись//<1>.ешися//<1>.ешибося//<1>.ешитися//<1>.ешибыся//<1>.ешижеся//<1>.ешиждеся//<1>.ешимися
  gramm: indic,praes,sg,2p
 -flex: <1>.етъ//<1>.етъсь//<1>.етъбось//<1>.етътись//<1>.етъбысь//<1>.етъжесь//<1>.етъждесь//<1>.етъмись//<1>.етъся//<1>.етъбося//<1>.етътися//<1>.етъбыся//<1>.етъжеся//<1>.етъждеся//<1>.етъмися//<1>.ете//<1>.етесь//<1>.етебось//<1>.ететись//<1>.етебысь//<1>.етежесь//<1>.етеждесь//<1>.етемись//<1>.етеся//<1>.етебося//<1>.ететися//<1>.етебыся//<1>.етежеся//<1>.етеждеся//<1>.етемися
  gramm: indic,praes,sg,3p
 -flex: .ла//.лась//.лабось//.латись//.лабысь//.лажесь//.лаждесь//.ламись//.лася//.лабося//.латися//.лабыся//.лажеся//.лаждеся//.ламися
  gramm: perf,du,m
 -flex: .лѣ//.лѣсь//.лѣбось//.лѣтись//.лѣбысь//.лѣжесь//.лѣждесь//.лѣмись//.лѣся//.лѣбося//.лѣтися//.лѣбыся//.лѣжеся//.лѣждеся//.лѣмися
  gramm: perf,du,n
 -flex: .ла//.лась//.лабось//.латись//.лабысь//.лажесь//.лаждесь//.ламись//.лася//.лабося//.латися//.лабыся//.лажеся//.лаждеся//.ламися
  gramm: perf,sg,f
-paradigm: V15y
 -flex: .ете//.етесь//.етебось//.ететись//.етебысь//.етежесь//.етеждесь//.етемись//.етеся//.етебося//.ететися//.етебыся//.етежеся//.етеждеся//.етемися
  gramm: indic,praes,pl,2p
 -flex: .ютъ//.ютъсь//.ютъбось//.ютътись//.ютъбысь//.ютъжесь//.ютъждесь//.ютъмись//.ютъся//.ютъбося//.ютътися//.ютъбыся//.ютъжеся//.ютъждеся//.ютъмися//.у//.усь//.убось//.утись//.убысь//.ужесь//.уждесь//.умись//.уся//.убося//.утися//.убыся//.ужеся//.уждеся//.умися//.ю//.юсь//.юбось//.ютись//.юбысь//.южесь//.юждесь//.юмись//.юся//.юбося//.ютися//.юбыся//.южеся//.юждеся//.юмися
  gramm: indic,praes,pl,3p
 -flex: .емъ//.емъсь//.емъбось//.емътись//.емъбысь//.емъжесь//.емъждесь//.емъмись//.емъся//.емъбося//.емътися//.емъбыся//.емъжеся//.емъждеся//.емъмися//.еме//.емесь//.емебось//.еметись//.емебысь//.емежесь//.емеждесь//.емемись//.емеся//.емебося//.еметися//.емебыся//.емежеся//.емеждеся//.емемися
  gramm: indic,praes,pl,1p
 -flex: .ли//.лись//.либось//.литись//.либысь//.лижесь//.лиждесь//.лимись//.лися//.либося//.литися//.либыся//.лижеся//.лиждеся//.лимися
  gramm: perf,pl,m
 -flex: .ла//.лась//.лабось//.латись//.лабысь//.лажесь//.лаждесь//.ламись//.лася//.лабося//.латися//.лабыся//.лажеся//.лаждеся//.ламися
  gramm: perf,pl,n
 -flex: .лы//.лысь//.лыбось//.лытись//.лыбысь//.лыжесь//.лыждесь//.лымись//.лыся//.лыбося//.лытися//.лыбыся//.лыжеся//.лыждеся//.лымися
  gramm: perf,pl,f
 -flex: .ти//.тись//.тибось//.титись//.тибысь//.тижесь//.тиждесь//.тимись//.тися//.тибося//.титися//.тибыся//.тижеся//.тиждеся//.тимися//.ть//.тьсь//.тьбось//.тьтись//.тьбысь//.тьжесь//.тьждесь//.тьмись//.ться//.тьбося//.тьтися//.тьбыся//.тьжеся//.тьждеся//.тьмися
  gramm: inf
 -flex: .й//.йсь//.йбось//.йтись//.йбысь//.йжесь//.йждесь//.ймись//.йся//.йбося//.йтися//.йбыся//.йжеся//.йждеся//.ймися
  gramm: imper,sg,2p
 -flex: .й//.йсь//.йбось//.йтись//.йбысь//.йжесь//.йждесь//.ймись//.йся//.йбося//.йтися//.йбыся//.йжеся//.йждеся//.ймися
  gramm: imper,sg,3p
 -flex: .йте//.йтесь//.йтебось//.йтетись//.йтебысь//.йтежесь//.йтеждесь//.йтемись//.йтеся//.йтебося//.йтетися//.йтебыся//.йтежеся//.йтеждеся//.йтемися
  gramm: imper,pl,2p
 -flex: .ло//.лось//.лобось//.лотись//.лобысь//.ложесь//.лождесь//.ломись//.лося//.лобося//.лотися//.лобыся//.ложеся//.лождеся//.ломися
  gramm: perf,sg,n
 -flex: .
  gramm: indic,aor,sg,3p
 -flex: .
  gramm: indic,aor,sg,2p
 -flex: .ева//.евась//.евабось//.еватись//.евабысь//.еважесь//.еваждесь//.евамись//.евася//.евабося//.еватися//.евабыся//.еважеся//.еваждеся//.евамися//.евѣ//.евѣсь//.евѣбось//.евѣтись//.евѣбысь//.евѣжесь//.евѣждесь//.евѣмись//.евѣся//.евѣбося//.евѣтися//.евѣбыся//.евѣжеся//.евѣждеся//.евѣмися
  gramm: indic,praes,du,1p
 -flex: .ета//.етась//.етабось//.етатись//.етабысь//.етажесь//.етаждесь//.етамись//.етася//.етабося//.етатися//.етабыся//.етажеся//.етаждеся//.етамися//.етѣ//.етѣсь//.етѣбось//.етѣтись//.етѣбысь//.етѣжесь//.етѣждесь//.етѣмись//.етѣся//.етѣбося//.етѣтися//.етѣбыся//.етѣжеся//.етѣждеся//.етѣмися
  gramm: indic,praes,du,3p
 -flex: .ета//.етась//.етабось//.етатись//.етабысь//.етажесь//.етаждесь//.етамись//.етася//.етабося//.етатися//.етабыся//.етажеся//.етаждеся//.етамися//.етѣ//.етѣсь//.етѣбось//.етѣтись//.етѣбысь//.етѣжесь//.етѣждесь//.етѣмись//.етѣся//.етѣбося//.етѣтися//.етѣбыся//.етѣжеся//.етѣждеся//.етѣмися
  gramm: indic,praes,du,2p
 -flex: .яхова//.яховась//.яховабось//.яховатись//.яховабысь//.яховажесь//.яховаждесь//.яховамись//.яховася//.яховабося//.яховатися//.яховабыся//.яховажеся//.яховаждеся//.яховамися//.яховѣ//.яховѣсь//.яховѣбось//.яховѣтись//.яховѣбысь//.яховѣжесь//.яховѣждесь//.яховѣмись//.яховѣся//.яховѣбося//.яховѣтися//.яховѣбыся//.яховѣжеся//.яховѣждеся//.яховѣмися
  gramm: indic,imperf,du,1p
 -flex: .яста//.ястась//.ястабось//.ястатись//.ястабысь//.ястажесь//.ястаждесь//.ястамись//.ястася//.ястабося//.ястатися//.ястабыся//.ястажеся//.ястаждеся//.ястамися//.ястѣ//.ястѣсь//.ястѣбось//.ястѣтись//.ястѣбысь//.ястѣжесь//.ястѣждесь//.ястѣмись//.ястѣся//.ястѣбося//.ястѣтися//.ястѣбыся//.ястѣжеся//.ястѣждеся//.ястѣмися
  gramm: indic,imperf,du,3p
 -flex: .яста//.ястась//.ястабось//.ястатись//.ястабысь//.ястажесь//.ястаждесь//.ястамись//.ястася//.ястабося//.ястатися//.ястабыся//.ястажеся//.ястаждеся//.ястамися//.ястѣ//.ястѣсь//.ястѣбось//.ястѣтись//.ястѣбысь//.ястѣжесь//.ястѣждесь//.ястѣмись//.ястѣся//.ястѣбося//.ястѣтися//.ястѣбыся//.ястѣжеся//.ястѣждеся//.ястѣмися
  gramm: indic,imperf,du,2p
 -flex: .ясте//.ястесь//.ястебось//.ястетись//.ястебысь//.ястежесь//.ястеждесь//.ястемись//.ястеся//.ястебося//.ястетися//.ястебыся//.ястежеся//.ястеждеся//.ястемися
  gramm: indic,imperf,pl,2p
 -flex: .яху//.яхусь//.яхубось//.яхутись//.яхубысь//.яхужесь//.яхуждесь//.яхумись//.яхуся//.яхубося//.яхутися//.яхубыся//.яхужеся//.яхуждеся//.яхумися
  gramm: indic,imperf,pl,3p
 -flex: .яхомъ//.яхомъсь//.яхомъбось//.яхомътись//.яхомъбысь//.яхомъжесь//.яхомъждесь//.яхомъмись//.яхомъся//.яхомъбося//.яхомътися//.яхомъбыся//.яхомъжеся//.яхомъждеся//.яхомъмися
  gramm: indic,imperf,pl,1p
 -flex: .лѣ//.лѣсь//.лѣбось//.лѣтись//.лѣбысь//.лѣжесь//.лѣждесь//.лѣмись//.лѣся//.лѣбося//.лѣтися//.лѣбыся//.лѣжеся//.лѣждеся//.лѣмися
  gramm: perf,du,f
 -flex: .яхъ//.яхъсь//.яхъбось//.яхътись//.яхъбысь//.яхъжесь//.яхъждесь//.яхъмись//.яхъся//.яхъбося//.яхътися//.яхъбыся//.яхъжеся//.яхъждеся//.яхъмися
  gramm: indic,imperf,sg,1p
 -flex: .яше//.яшесь//.яшебось//.яшетись//.яшебысь//.яшежесь//.яшеждесь//.яшемись//.яшеся//.яшебося//.яшетися//.яшебыся//.яшежеся//.яшеждеся//.яшемися
  gramm: indic,imperf,sg,2p
 -flex: .яше//.яшесь//.яшебось//.яшетись//.яшебысь//.яшежесь//.яшеждесь//.яшемись//.яшеся//.яшебося//.яшетися//.яшебыся//.яшежеся//.яшеждеся//.яшемися
  gramm: indic,imperf,sg,3p
 -flex: .хова//.ховась//.ховабось//.ховатись//.ховабысь//.ховажесь//.ховаждесь//.ховамись//.ховася//.ховабося//.ховатися//.ховабыся//.ховажеся//.ховаждеся//.ховамися//.ховѣ//.ховѣсь//.ховѣбось//.ховѣтись//.ховѣбысь//.ховѣжесь//.ховѣждесь//.ховѣмись//.ховѣся//.ховѣбося//.ховѣтися//.ховѣбыся//.ховѣжеся//.ховѣждеся//.ховѣмися
  gramm: indic,aor,du,1p
 -flex: .ста//.стась//.стабось//.статись//.стабысь//.стажесь//.стаждесь//.стамись//.стася//.стабося//.статися//.стабыся//.стажеся//.стаждеся//.стамися//.стѣ//.стѣсь//.стѣбось//.стѣтись//.стѣбысь//.стѣжесь//.стѣждесь//.стѣмись//.стѣся//.стѣбося//.стѣтися//.стѣбыся//.стѣжеся//.стѣждеся//.стѣмися
  gramm: indic,aor,du,2p
 -flex: .ста//.стась//.стабось//.статись//.стабысь//.стажесь//.стаждесь//.стамись//.стася//.стабося//.статися//.стабыся//.стажеся//.стаждеся//.стамися//.стѣ//.стѣсь//.стѣбось//.стѣтись//.стѣбысь//.стѣжесь//.стѣждесь//.стѣмись//.стѣся//.стѣбося//.стѣтися//.стѣбыся//.стѣжеся//.стѣждеся//.стѣмися
  gramm: indic,aor,du,3p
 -flex: .лъ//.лъсь//.лъбось//.лътись//.лъбысь//.лъжесь//.лъждесь//.лъмись//.лъся//.лъбося//.лътися//.лъбыся//.лъжеся//.лъждеся//.лъмися
  gramm: perf,sg,m
 -flex: .имъ//.имъсь//.имъбось//.имътись//.имъбысь//.имъжесь//.имъждесь//.имъмись//.имъся//.имъбося//.имътися//.имъбыся//.имъжеся//.имъждеся//.имъмися//.емъ//.емъсь//.емъбось//.емътись//.емъбысь//.емъжесь//.емъждесь//.емъмись//.емъся//.емъбося//.емътися//.емъбыся//.емъжеся//.емъждеся//.емъмися//.име//.имесь//.имебось//.иметись//.имебысь//.имежесь//.имеждесь//.имемись//.имеся//.имебося//.иметися//.имебыся//.имежеся//.имеждеся//.имемися//.еме//.емесь//.емебось//.еметись//.емебысь//.емежесь//.емеждесь//.емемись//.емеся//.емебося//.еметися//.емебыся//.емежеся//.емеждеся//.емемися
  gramm: imper,pl,1p
 -flex: .ша//.шась//.шабось//.шатись//.шабысь//.шажесь//.шаждесь//.шамись//.шася//.шабося//.шатися//.шабыся//.шажеся//.шаждеся//.шамися//.шѧ//.шѧсь//.шѧбось//.шѧтись//.шѧбысь//.шѧжесь//.шѧждесь//.шѧмись//.шѧся//.шѧбося//.шѧтися//.шѧбыся//.шѧжеся//.шѧждеся//.шѧмися
  gramm: indic,aor,pl,3p
 -flex: .сте//.стесь//.стебось//.стетись//.стебысь//.стежесь//.стеждесь//.стемись//.стеся//.стебося//.стетися//.стебыся//.стежеся//.стеждеся//.стемися
  gramm: indic,aor,pl,2p
 -flex: .хомъ//.хомъсь//.хомъбось//.хомътись//.хомъбысь//.хомъжесь//.хомъждесь//.хомъмись//.хомъся//.хомъбося//.хомътися//.хомъбыся//.хомъжеся//.хомъждеся//.хомъмися
  gramm: indic,aor,pl,1p
 -flex: .ита//.итась//.итабось//.итатись//.итабысь//.итажесь//.итаждесь//.итамись//.итася//.итабося//.итатися//.итабыся//.итажеся//.итаждеся//.итамися//.итѣ//.итѣсь//.итѣбось//.итѣтись//.итѣбысь//.итѣжесь//.итѣждесь//.итѣмись//.итѣся//.итѣбося//.итѣтися//.итѣбыся//.итѣжеся//.итѣждеся//.итѣмися
  gramm: imper,du,2p
 -flex: .ива//.ивась//.ивабось//.иватись//.ивабысь//.иважесь//.иваждесь//.ивамись//.ивася//.ивабося//.иватися//.ивабыся//.иважеся//.иваждеся//.ивамися//.ивѣ//.ивѣсь//.ивѣбось//.ивѣтись//.ивѣбысь//.ивѣжесь//.ивѣждесь//.ивѣмись//.ивѣся//.ивѣбося//.ивѣтися//.ивѣбыся//.ивѣжеся//.ивѣждеся//.ивѣмися//.ева//.евась//.евабось//.еватись//.евабысь//.еважесь//.еваждесь//.евамись//.евася//.евабося//.еватися//.евабыся//.еважеся//.еваждеся//.евамися//.евѣ//.евѣсь//.евѣбось//.евѣтись//.евѣбысь//.евѣжесь//.евѣждесь//.евѣмись//.евѣся//.евѣбося//.евѣтися//.евѣбыся//.евѣжеся//.евѣждеся//.евѣмися
  gramm: imper,du,1p
 -flex: .хъ//.хъсь//.хъбось//.хътись//.хъбысь//.хъжесь//.хъждесь//.хъмись//.хъся//.хъбося//.хътися//.хъбыся//.хъжеся//.хъждеся//.хъмися
  gramm: indic,aor,sg,1p
 -flex: .ю//.юсь//.юбось//.ютись//.юбысь//.южесь//.юждесь//.юмись//.юся//.юбося//.ютися//.юбыся//.южеся//.юждеся//.юмися
  gramm: indic,praes,sg,1p
 -flex: .еши//.ешись//.ешибось//.ешитись//.ешибысь//.ешижесь//.ешиждесь//.ешимись//.ешися//.ешибося//.ешитися//.ешибыся//.ешижеся//.ешиждеся//.ешимися
  gramm: indic,praes,sg,2p
 -flex: .етъ//.етъсь//.етъбось//.етътись//.етъбысь//.етъжесь//.етъждесь//.етъмись//.етъся//.етъбося//.етътися//.етъбыся//.етъжеся//.етъждеся//.етъмися//.ете//.етесь//.етебось//.ететись//.етебысь//.етежесь//.етеждесь//.етемись//.етеся//.етебося//.ететися//.етебыся//.етежеся//.етеждеся//.етемися
  gramm: indic,praes,sg,3p
 -flex: .ла//.лась//.лабось//.латись//.лабысь//.лажесь//.лаждесь//.ламись//.лася//.лабося//.латися//.лабыся//.лажеся//.лаждеся//.ламися
  gramm: perf,du,m
 -flex: .лѣ//.лѣсь//.лѣбось//.лѣтись//.лѣбысь//.лѣжесь//.лѣждесь//.лѣмись//.лѣся//.лѣбося//.лѣтися//.лѣбыся//.лѣжеся//.лѣждеся//.лѣмися
  gramm: perf,du,n
 -flex: .ла//.лась//.лабось//.латись//.лабысь//.лажесь//.лаждесь//.ламись//.лася//.лабося//.латися//.лабыся//.лажеся//.лаждеся//.ламися
  gramm: perf,sg,f
-paradigm: V15v
 -flex: <1>.ете//<1>.етесь//<1>.етебось//<1>.ететись//<1>.етебысь//<1>.етежесь//<1>.етеждесь//<1>.етемись//<1>.етеся//<1>.етебося//<1>.ететися//<1>.етебыся//<1>.етежеся//<1>.етеждеся//<1>.етемися
  gramm: indic,praes,pl,2p
 -flex: <1>.утъ//<1>.утъсь//<1>.утъбось//<1>.утътись//<1>.утъбысь//<1>.утъжесь//<1>.утъждесь//<1>.утъмись//<1>.утъся//<1>.утъбося//<1>.утътися//<1>.утъбыся//<1>.утъжеся//<1>.утъждеся//<1>.утъмися//<1>.у//<1>.усь//<1>.убось//<1>.утись//<1>.убысь//<1>.ужесь//<1>.уждесь//<1>.умись//<1>.уся//<1>.убося//<1>.утися//<1>.убыся//<1>.ужеся//<1>.уждеся//<1>.умися//<1>.ю//<1>.юсь//<1>.юбось//<1>.ютись//<1>.юбысь//<1>.южесь//<1>.юждесь//<1>.юмись//<1>.юся//<1>.юбося//<1>.ютися//<1>.юбыся//<1>.южеся//<1>.юждеся//<1>.юмися
  gramm: indic,praes,pl,3p
 -flex: <1>.емъ//<1>.емъсь//<1>.емъбось//<1>.емътись//<1>.емъбысь//<1>.емъжесь//<1>.емъждесь//<1>.емъмись//<1>.емъся//<1>.емъбося//<1>.емътися//<1>.емъбыся//<1>.емъжеся//<1>.емъждеся//<1>.емъмися//<1>.еме//<1>.емесь//<1>.емебось//<1>.еметись//<1>.емебысь//<1>.емежесь//<1>.емеждесь//<1>.емемись//<1>.емеся//<1>.емебося//<1>.еметися//<1>.емебыся//<1>.емежеся//<1>.емеждеся//<1>.емемися
  gramm: indic,praes,pl,1p
 -flex: .ли//.лись//.либось//.литись//.либысь//.лижесь//.лиждесь//.лимись//.лися//.либося//.литися//.либыся//.лижеся//.лиждеся//.лимися
  gramm: perf,pl,m
 -flex: .ла//.лась//.лабось//.латись//.лабысь//.лажесь//.лаждесь//.ламись//.лася//.лабося//.латися//.лабыся//.лажеся//.лаждеся//.ламися
  gramm: perf,pl,n
 -flex: .лы//.лысь//.лыбось//.лытись//.лыбысь//.лыжесь//.лыждесь//.лымись//.лыся//.лыбося//.лытися//.лыбыся//.лыжеся//.лыждеся//.лымися
  gramm: perf,pl,f
 -flex: .ти//.тись//.тибось//.титись//.тибысь//.тижесь//.тиждесь//.тимись//.тися//.тибося//.титися//.тибыся//.тижеся//.тиждеся//.тимися//.ть//.тьсь//.тьбось//.тьтись//.тьбысь//.тьжесь//.тьждесь//.тьмись//.ться//.тьбося//.тьтися//.тьбыся//.тьжеся//.тьждеся//.тьмися
  gramm: inf
 -flex: <1>.и//<1>.ись//<1>.ибось//<1>.итись//<1>.ибысь//<1>.ижесь//<1>.иждесь//<1>.имись//<1>.ися//<1>.ибося//<1>.итися//<1>.ибыся//<1>.ижеся//<1>.иждеся//<1>.имися
  gramm: imper,sg,2p
 -flex: <1>.и//<1>.ись//<1>.ибось//<1>.итись//<1>.ибысь//<1>.ижесь//<1>.иждесь//<1>.имись//<1>.ися//<1>.ибося//<1>.итися//<1>.ибыся//<1>.ижеся//<1>.иждеся//<1>.имися
  gramm: imper,sg,3p
 -flex: <1>.ите//<1>.итесь//<1>.итебось//<1>.итетись//<1>.итебысь//<1>.итежесь//<1>.итеждесь//<1>.итемись//<1>.итеся//<1>.итебося//<1>.итетися//<1>.итебыся//<1>.итежеся//<1>.итеждеся//<1>.итемися
  gramm: imper,pl,2p
 -flex: .ло//.лось//.лобось//.лотись//.лобысь//.ложесь//.лождесь//.ломись//.лося//.лобося//.лотися//.лобыся//.ложеся//.лождеся//.ломися
  gramm: perf,sg,n
 -flex: .
  gramm: indic,aor,sg,3p
 -flex: .
  gramm: indic,aor,sg,2p
 -flex: <1>.ева//<1>.евась//<1>.евабось//<1>.еватись//<1>.евабысь//<1>.еважесь//<1>.еваждесь//<1>.евамись//<1>.евася//<1>.евабося//<1>.еватися//<1>.евабыся//<1>.еважеся//<1>.еваждеся//<1>.евамися//<1>.евѣ//<1>.евѣсь//<1>.евѣбось//<1>.евѣтись//<1>.евѣбысь//<1>.евѣжесь//<1>.евѣждесь//<1>.евѣмись//<1>.евѣся//<1>.евѣбося//<1>.евѣтися//<1>.евѣбыся//<1>.евѣжеся//<1>.евѣждеся//<1>.евѣмися
  gramm: indic,praes,du,1p
 -flex: <1>.ета//<1>.етась//<1>.етабось//<1>.етатись//<1>.етабысь//<1>.етажесь//<1>.етаждесь//<1>.етамись//<1>.етася//<1>.етабося//<1>.етатися//<1>.етабыся//<1>.етажеся//<1>.етаждеся//<1>.етамися//<1>.етѣ//<1>.етѣсь//<1>.етѣбось//<1>.етѣтись//<1>.етѣбысь//<1>.етѣжесь//<1>.етѣждесь//<1>.етѣмись//<1>.етѣся//<1>.етѣбося//<1>.етѣтися//<1>.етѣбыся//<1>.етѣжеся//<1>.етѣждеся//<1>.етѣмися
  gramm: indic,praes,du,3p
 -flex: <1>.ета//<1>.етась//<1>.етабось//<1>.етатись//<1>.етабысь//<1>.етажесь//<1>.етаждесь//<1>.етамись//<1>.етася//<1>.етабося//<1>.етатися//<1>.етабыся//<1>.етажеся//<1>.етаждеся//<1>.етамися//<1>.етѣ//<1>.етѣсь//<1>.етѣбось//<1>.етѣтись//<1>.етѣбысь//<1>.етѣжесь//<1>.етѣждесь//<1>.етѣмись//<1>.етѣся//<1>.етѣбося//<1>.етѣтися//<1>.етѣбыся//<1>.етѣжеся//<1>.етѣждеся//<1>.етѣмися
  gramm: indic,praes,du,2p
 -flex: <1>.яхова//<1>.яховась//<1>.яховабось//<1>.яховатись//<1>.яховабысь//<1>.яховажесь//<1>.яховаждесь//<1>.яховамись//<1>.яховася//<1>.яховабося//<1>.яховатися//<1>.яховабыся//<1>.яховажеся//<1>.яховаждеся//<1>.яховамися//<1>.яховѣ//<1>.яховѣсь//<1>.яховѣбось//<1>.яховѣтись//<1>.яховѣбысь//<1>.яховѣжесь//<1>.яховѣждесь//<1>.яховѣмись//<1>.яховѣся//<1>.яховѣбося//<1>.яховѣтися//<1>.яховѣбыся//<1>.яховѣжеся//<1>.яховѣждеся//<1>.яховѣмися
  gramm: indic,imperf,du,1p
 -flex: <1>.яста//<1>.ястась//<1>.ястабось//<1>.ястатись//<1>.ястабысь//<1>.ястажесь//<1>.ястаждесь//<1>.ястамись//<1>.ястася//<1>.ястабося//<1>.ястатися//<1>.ястабыся//<1>.ястажеся//<1>.ястаждеся//<1>.ястамися//<1>.ястѣ//<1>.ястѣсь//<1>.ястѣбось//<1>.ястѣтись//<1>.ястѣбысь//<1>.ястѣжесь//<1>.ястѣждесь//<1>.ястѣмись//<1>.ястѣся//<1>.ястѣбося//<1>.ястѣтися//<1>.ястѣбыся//<1>.ястѣжеся//<1>.ястѣждеся//<1>.ястѣмися
  gramm: indic,imperf,du,3p
 -flex: <1>.яста//<1>.ястась//<1>.ястабось//<1>.ястатись//<1>.ястабысь//<1>.ястажесь//<1>.ястаждесь//<1>.ястамись//<1>.ястася//<1>.ястабося//<1>.ястатися//<1>.ястабыся//<1>.ястажеся//<1>.ястаждеся//<1>.ястамися//<1>.ястѣ//<1>.ястѣсь//<1>.ястѣбось//<1>.ястѣтись//<1>.ястѣбысь//<1>.ястѣжесь//<1>.ястѣждесь//<1>.ястѣмись//<1>.ястѣся//<1>.ястѣбося//<1>.ястѣтися//<1>.ястѣбыся//<1>.ястѣжеся//<1>.ястѣждеся//<1>.ястѣмися
  gramm: indic,imperf,du,2p
 -flex: <1>.ясте//<1>.ястесь//<1>.ястебось//<1>.ястетись//<1>.ястебысь//<1>.ястежесь//<1>.ястеждесь//<1>.ястемись//<1>.ястеся//<1>.ястебося//<1>.ястетися//<1>.ястебыся//<1>.ястежеся//<1>.ястеждеся//<1>.ястемися
  gramm: indic,imperf,pl,2p
 -flex: <1>.яху//<1>.яхусь//<1>.яхубось//<1>.яхутись//<1>.яхубысь//<1>.яхужесь//<1>.яхуждесь//<1>.яхумись//<1>.яхуся//<1>.яхубося//<1>.яхутися//<1>.яхубыся//<1>.яхужеся//<1>.яхуждеся//<1>.яхумися
  gramm: indic,imperf,pl,3p
 -flex: <1>.яхомъ//<1>.яхомъсь//<1>.яхомъбось//<1>.яхомътись//<1>.яхомъбысь//<1>.яхомъжесь//<1>.яхомъждесь//<1>.яхомъмись//<1>.яхомъся//<1>.яхомъбося//<1>.яхомътися//<1>.яхомъбыся//<1>.яхомъжеся//<1>.яхомъждеся//<1>.яхомъмися
  gramm: indic,imperf,pl,1p
 -flex: .лѣ//.лѣсь//.лѣбось//.лѣтись//.лѣбысь//.лѣжесь//.лѣждесь//.лѣмись//.лѣся//.лѣбося//.лѣтися//.лѣбыся//.лѣжеся//.лѣждеся//.лѣмися
  gramm: perf,du,f
 -flex: <1>.яхъ//<1>.яхъсь//<1>.яхъбось//<1>.яхътись//<1>.яхъбысь//<1>.яхъжесь//<1>.яхъждесь//<1>.яхъмись//<1>.яхъся//<1>.яхъбося//<1>.яхътися//<1>.яхъбыся//<1>.яхъжеся//<1>.яхъждеся//<1>.яхъмися
  gramm: indic,imperf,sg,1p
 -flex: <1>.яше//<1>.яшесь//<1>.яшебось//<1>.яшетись//<1>.яшебысь//<1>.яшежесь//<1>.яшеждесь//<1>.яшемись//<1>.яшеся//<1>.яшебося//<1>.яшетися//<1>.яшебыся//<1>.яшежеся//<1>.яшеждеся//<1>.яшемися
  gramm: indic,imperf,sg,2p
 -flex: <1>.яше//<1>.яшесь//<1>.яшебось//<1>.яшетись//<1>.яшебысь//<1>.яшежесь//<1>.яшеждесь//<1>.яшемись//<1>.яшеся//<1>.яшебося//<1>.яшетися//<1>.яшебыся//<1>.яшежеся//<1>.яшеждеся//<1>.яшемися
  gramm: indic,imperf,sg,3p
 -flex: .хова//.ховась//.ховабось//.ховатись//.ховабысь//.ховажесь//.ховаждесь//.ховамись//.ховася//.ховабося//.ховатися//.ховабыся//.ховажеся//.ховаждеся//.ховамися//.ховѣ//.ховѣсь//.ховѣбось//.ховѣтись//.ховѣбысь//.ховѣжесь//.ховѣждесь//.ховѣмись//.ховѣся//.ховѣбося//.ховѣтися//.ховѣбыся//.ховѣжеся//.ховѣждеся//.ховѣмися
  gramm: indic,aor,du,1p
 -flex: .ста//.стась//.стабось//.статись//.стабысь//.стажесь//.стаждесь//.стамись//.стася//.стабося//.статися//.стабыся//.стажеся//.стаждеся//.стамися//.стѣ//.стѣсь//.стѣбось//.стѣтись//.стѣбысь//.стѣжесь//.стѣждесь//.стѣмись//.стѣся//.стѣбося//.стѣтися//.стѣбыся//.стѣжеся//.стѣждеся//.стѣмися
  gramm: indic,aor,du,2p
 -flex: .ста//.стась//.стабось//.статись//.стабысь//.стажесь//.стаждесь//.стамись//.стася//.стабося//.статися//.стабыся//.стажеся//.стаждеся//.стамися//.стѣ//.стѣсь//.стѣбось//.стѣтись//.стѣбысь//.стѣжесь//.стѣждесь//.стѣмись//.стѣся//.стѣбося//.стѣтися//.стѣбыся//.стѣжеся//.стѣждеся//.стѣмися
  gramm: indic,aor,du,3p
 -flex: .лъ//.лъсь//.лъбось//.лътись//.лъбысь//.лъжесь//.лъждесь//.лъмись//.лъся//.лъбося//.лътися//.лъбыся//.лъжеся//.лъждеся//.лъмися
  gramm: perf,sg,m
 -flex: <1>.имъ//<1>.имъсь//<1>.имъбось//<1>.имътись//<1>.имъбысь//<1>.имъжесь//<1>.имъждесь//<1>.имъмись//<1>.имъся//<1>.имъбося//<1>.имътися//<1>.имъбыся//<1>.имъжеся//<1>.имъждеся//<1>.имъмися//<1>.емъ//<1>.емъсь//<1>.емъбось//<1>.емътись//<1>.емъбысь//<1>.емъжесь//<1>.емъждесь//<1>.емъмись//<1>.емъся//<1>.емъбося//<1>.емътися//<1>.емъбыся//<1>.емъжеся//<1>.емъждеся//<1>.емъмися//<1>.име//<1>.имесь//<1>.имебось//<1>.иметись//<1>.имебысь//<1>.имежесь//<1>.имеждесь//<1>.имемись//<1>.имеся//<1>.имебося//<1>.иметися//<1>.имебыся//<1>.имежеся//<1>.имеждеся//<1>.имемися//<1>.еме//<1>.емесь//<1>.емебось//<1>.еметись//<1>.емебысь//<1>.емежесь//<1>.емеждесь//<1>.емемись//<1>.емеся//<1>.емебося//<1>.еметися//<1>.емебыся//<1>.емежеся//<1>.емеждеся//<1>.емемися
  gramm: imper,pl,1p
 -flex: .ша//.шась//.шабось//.шатись//.шабысь//.шажесь//.шаждесь//.шамись//.шася//.шабося//.шатися//.шабыся//.шажеся//.шаждеся//.шамися//.шѧ//.шѧсь//.шѧбось//.шѧтись//.шѧбысь//.шѧжесь//.шѧждесь//.шѧмись//.шѧся//.шѧбося//.шѧтися//.шѧбыся//.шѧжеся//.шѧждеся//.шѧмися
  gramm: indic,aor,pl,3p
 -flex: .сте//.стесь//.стебось//.стетись//.стебысь//.стежесь//.стеждесь//.стемись//.стеся//.стебося//.стетися//.стебыся//.стежеся//.стеждеся//.стемися
  gramm: indic,aor,pl,2p
 -flex: .хомъ//.хомъсь//.хомъбось//.хомътись//.хомъбысь//.хомъжесь//.хомъждесь//.хомъмись//.хомъся//.хомъбося//.хомътися//.хомъбыся//.хомъжеся//.хомъждеся//.хомъмися
  gramm: indic,aor,pl,1p
 -flex: <1>.ита//<1>.итась//<1>.итабось//<1>.итатись//<1>.итабысь//<1>.итажесь//<1>.итаждесь//<1>.итамись//<1>.итася//<1>.итабося//<1>.итатися//<1>.итабыся//<1>.итажеся//<1>.итаждеся//<1>.итамися//<1>.итѣ//<1>.итѣсь//<1>.итѣбось//<1>.итѣтись//<1>.итѣбысь//<1>.итѣжесь//<1>.итѣждесь//<1>.итѣмись//<1>.итѣся//<1>.итѣбося//<1>.итѣтися//<1>.итѣбыся//<1>.итѣжеся//<1>.итѣждеся//<1>.итѣмися
  gramm: imper,du,2p
 -flex: <1>.ива//<1>.ивась//<1>.ивабось//<1>.иватись//<1>.ивабысь//<1>.иважесь//<1>.иваждесь//<1>.ивамись//<1>.ивася//<1>.ивабося//<1>.иватися//<1>.ивабыся//<1>.иважеся//<1>.иваждеся//<1>.ивамися//<1>.ивѣ//<1>.ивѣсь//<1>.ивѣбось//<1>.ивѣтись//<1>.ивѣбысь//<1>.ивѣжесь//<1>.ивѣждесь//<1>.ивѣмись//<1>.ивѣся//<1>.ивѣбося//<1>.ивѣтися//<1>.ивѣбыся//<1>.ивѣжеся//<1>.ивѣждеся//<1>.ивѣмися//<1>.ева//<1>.евась//<1>.евабось//<1>.еватись//<1>.евабысь//<1>.еважесь//<1>.еваждесь//<1>.евамись//<1>.евася//<1>.евабося//<1>.еватися//<1>.евабыся//<1>.еважеся//<1>.еваждеся//<1>.евамися//<1>.евѣ//<1>.евѣсь//<1>.евѣбось//<1>.евѣтись//<1>.евѣбысь//<1>.евѣжесь//<1>.евѣждесь//<1>.евѣмись//<1>.евѣся//<1>.евѣбося//<1>.евѣтися//<1>.евѣбыся//<1>.евѣжеся//<1>.евѣждеся//<1>.евѣмися
  gramm: imper,du,1p
 -flex: .хъ//.хъсь//.хъбось//.хътись//.хъбысь//.хъжесь//.хъждесь//.хъмись//.хъся//.хъбося//.хътися//.хъбыся//.хъжеся//.хъждеся//.хъмися
  gramm: indic,aor,sg,1p
 -flex: <1>.у//<1>.усь//<1>.убось//<1>.утись//<1>.убысь//<1>.ужесь//<1>.уждесь//<1>.умись//<1>.уся//<1>.убося//<1>.утися//<1>.убыся//<1>.ужеся//<1>.уждеся//<1>.умися
  gramm: indic,praes,sg,1p
 -flex: <1>.еши//<1>.ешись//<1>.ешибось//<1>.ешитись//<1>.ешибысь//<1>.ешижесь//<1>.ешиждесь//<1>.ешимись//<1>.ешися//<1>.ешибося//<1>.ешитися//<1>.ешибыся//<1>.ешижеся//<1>.ешиждеся//<1>.ешимися
  gramm: indic,praes,sg,2p
 -flex: <1>.етъ//<1>.етъсь//<1>.етъбось//<1>.етътись//<1>.етъбысь//<1>.етъжесь//<1>.етъждесь//<1>.етъмись//<1>.етъся//<1>.етъбося//<1>.етътися//<1>.етъбыся//<1>.етъжеся//<1>.етъждеся//<1>.етъмися//<1>.ете//<1>.етесь//<1>.етебось//<1>.ететись//<1>.етебысь//<1>.етежесь//<1>.етеждесь//<1>.етемись//<1>.етеся//<1>.етебося//<1>.ететися//<1>.етебыся//<1>.етежеся//<1>.етеждеся//<1>.етемися
  gramm: indic,praes,sg,3p
 -flex: .ла//.лась//.лабось//.латись//.лабысь//.лажесь//.лаждесь//.ламись//.лася//.лабося//.латися//.лабыся//.лажеся//.лаждеся//.ламися
  gramm: perf,du,m
 -flex: .лѣ//.лѣсь//.лѣбось//.лѣтись//.лѣбысь//.лѣжесь//.лѣждесь//.лѣмись//.лѣся//.лѣбося//.лѣтися//.лѣбыся//.лѣжеся//.лѣждеся//.лѣмися
  gramm: perf,du,n
 -flex: .ла//.лась//.лабось//.латись//.лабысь//.лажесь//.лаждесь//.ламись//.лася//.лабося//.латися//.лабыся//.лажеся//.лаждеся//.ламися
  gramm: perf,sg,f
-paradigm: V22a
 -flex: .ите//.итесь//.итебось//.итетись//.итебысь//.итежесь//.итеждесь//.итемись//.итеся//.итебося//.итетися//.итебыся//.итежеся//.итеждеся//.итемися
  gramm: indic,praes,pl,2p
 -flex: .ятъ//.ятъсь//.ятъбось//.ятътись//.ятъбысь//.ятъжесь//.ятъждесь//.ятъмись//.ятъся//.ятъбося//.ятътися//.ятъбыся//.ятъжеся//.ятъждеся//.ятъмися//.я//.ясь//.ябось//.ятись//.ябысь//.яжесь//.яждесь//.ямись//.яся//.ябося//.ятися//.ябыся//.яжеся//.яждеся//.ямися
  gramm: indic,praes,pl,3p
 -flex: .имъ//.имъсь//.имъбось//.имътись//.имъбысь//.имъжесь//.имъждесь//.имъмись//.имъся//.имъбося//.имътися//.имъбыся//.имъжеся//.имъждеся//.имъмися//.име//.имесь//.имебось//.иметись//.имебысь//.имежесь//.имеждесь//.имемись//.имеся//.имебося//.иметися//.имебыся//.имежеся//.имеждеся//.имемися
  gramm: indic,praes,pl,1p
 -flex: .яли//.ялись//.ялибось//.ялитись//.ялибысь//.ялижесь//.ялиждесь//.ялимись//.ялися//.ялибося//.ялитися//.ялибыся//.ялижеся//.ялиждеся//.ялимися
  gramm: perf,pl,m
 -flex: .яла//.ялась//.ялабось//.ялатись//.ялабысь//.ялажесь//.ялаждесь//.яламись//.ялася//.ялабося//.ялатися//.ялабыся//.ялажеся//.ялаждеся//.яламися
  gramm: perf,pl,n
 -flex: .ялы//.ялысь//.ялыбось//.ялытись//.ялыбысь//.ялыжесь//.ялыждесь//.ялымись//.ялыся//.ялыбося//.ялытися//.ялыбыся//.ялыжеся//.ялыждеся//.ялымися
  gramm: perf,pl,f
 -flex: .яти//.ятись//.ятибось//.ятитись//.ятибысь//.ятижесь//.ятиждесь//.ятимись//.ятися//.ятибося//.ятитися//.ятибыся//.ятижеся//.ятиждеся//.ятимися//.ять//.ятьсь//.ятьбось//.ятьтись//.ятьбысь//.ятьжесь//.ятьждесь//.ятьмись//.яться//.ятьбося//.ятьтися//.ятьбыся//.ятьжеся//.ятьждеся//.ятьмися
  gramm: inf
 -flex: .й//.йсь//.йбось//.йтись//.йбысь//.йжесь//.йждесь//.ймись//.йся//.йбося//.йтися//.йбыся//.йжеся//.йждеся//.ймися
  gramm: imper,sg,2p
 -flex: .й//.йсь//.йбось//.йтись//.йбысь//.йжесь//.йждесь//.ймись//.йся//.йбося//.йтися//.йбыся//.йжеся//.йждеся//.ймися
  gramm: imper,sg,3p
 -flex: .йте//.йтесь//.йтебось//.йтетись//.йтебысь//.йтежесь//.йтеждесь//.йтемись//.йтеся//.йтебося//.йтетися//.йтебыся//.йтежеся//.йтеждеся//.йтемися
  gramm: imper,pl,2p
 -flex: .яло//.ялось//.ялобось//.ялотись//.ялобысь//.яложесь//.ялождесь//.яломись//.ялося//.ялобося//.ялотися//.ялобыся//.яложеся//.ялождеся//.яломися
  gramm: perf,sg,n
 -flex: .я//.ясь//.ябось//.ятись//.ябысь//.яжесь//.яждесь//.ямись//.яся//.ябося//.ятися//.ябыся//.яжеся//.яждеся//.ямися//.сть//.стьсь//.стьбось//.стьтись//.стьбысь//.стьжесь//.стьждесь//.стьмись//.ясться//.ястьбося//.ястьтися//.ястьбыся//.ястьжеся//.ястьждеся//.ястьмися//.ястъ//.ястъсь//.ястъбось//.ястътись//.ястъбысь//.ястъжесь//.ястъждесь//.ястъмись//.ястъся//.ястъбося//.ястътися//.ястъбыся//.ястъжеся//.ястъждеся//.ястъмися
  gramm: indic,aor,sg,3p
 -flex: .я//.ясь//.ябось//.ятись//.ябысь//.яжесь//.яждесь//.ямись//.яся//.ябося//.ятися//.ябыся//.яжеся//.яждеся//.ямися//.ясть//.ястьсь//.ястьбось//.ястьтись//.ястьбысь//.ястьжесь//.ястьждесь//.ястьмись//.ясться//.ястьбося//.ястьтися//.ястьбыся//.ястьжеся//.ястьждеся//.ястьмися//.ястъ//.ястъсь//.ястъбось//.ястътись//.ястъбысь//.ястъжесь//.ястъждесь//.ястъмись//.ястъся//.ястъбося//.ястътися//.ястъбыся//.ястъжеся//.ястъждеся//.ястъмися
  gramm: indic,aor,sg,2p
 -flex: .ива//.ивась//.ивабось//.иватись//.ивабысь//.иважесь//.иваждесь//.ивамись//.ивася//.ивабося//.иватися//.ивабыся//.иважеся//.иваждеся//.ивамися//.ивѣ//.ивѣсь//.ивѣбось//.ивѣтись//.ивѣбысь//.ивѣжесь//.ивѣждесь//.ивѣмись//.ивѣся//.ивѣбося//.ивѣтися//.ивѣбыся//.ивѣжеся//.ивѣждеся//.ивѣмися
  gramm: indic,praes,du,1p
 -flex: .ита//.итась//.итабось//.итатись//.итабысь//.итажесь//.итаждесь//.итамись//.итася//.итабося//.итатися//.итабыся//.итажеся//.итаждеся//.итамися//.итѣ//.итѣсь//.итѣбось//.итѣтись//.итѣбысь//.итѣжесь//.итѣждесь//.итѣмись//.итѣся//.итѣбося//.итѣтися//.итѣбыся//.итѣжеся//.итѣждеся//.итѣмися
  gramm: indic,praes,du,3p
 -flex: .ита//.итась//.итабось//.итатись//.итабысь//.итажесь//.итаждесь//.итамись//.итася//.итабося//.итатися//.итабыся//.итажеся//.итаждеся//.итамися//.итѣ//.итѣсь//.итѣбось//.итѣтись//.итѣбысь//.итѣжесь//.итѣждесь//.итѣмись//.итѣся//.итѣбося//.итѣтися//.итѣбыся//.итѣжеся//.итѣждеся//.итѣмися
  gramm: indic,praes,du,2p
 -flex: .яхова//.яховась//.яховабось//.яховатись//.яховабысь//.яховажесь//.яховаждесь//.яховамись//.яховася//.яховабося//.яховатися//.яховабыся//.яховажеся//.яховаждеся//.яховамися//.яховѣ//.яховѣсь//.яховѣбось//.яховѣтись//.яховѣбысь//.яховѣжесь//.яховѣждесь//.яховѣмись//.яховѣся//.яховѣбося//.яховѣтися//.яховѣбыся//.яховѣжеся//.яховѣждеся//.яховѣмися
  gramm: indic,imperf,du,1p
 -flex: .яста//.ястась//.ястабось//.ястатись//.ястабысь//.ястажесь//.ястаждесь//.ястамись//.ястася//.ястабося//.ястатися//.ястабыся//.ястажеся//.ястаждеся//.ястамися//.ястѣ//.ястѣсь//.ястѣбось//.ястѣтись//.ястѣбысь//.ястѣжесь//.ястѣждесь//.ястѣмись//.ястѣся//.ястѣбося//.ястѣтися//.ястѣбыся//.ястѣжеся//.ястѣждеся//.ястѣмися
  gramm: indic,imperf,du,3p
 -flex: .яста//.ястась//.ястабось//.ястатись//.ястабысь//.ястажесь//.ястаждесь//.ястамись//.ястася//.ястабося//.ястатися//.ястабыся//.ястажеся//.ястаждеся//.ястамися//.ястѣ//.ястѣсь//.ястѣбось//.ястѣтись//.ястѣбысь//.ястѣжесь//.ястѣждесь//.ястѣмись//.ястѣся//.ястѣбося//.ястѣтися//.ястѣбыся//.ястѣжеся//.ястѣждеся//.ястѣмися
  gramm: indic,imperf,du,2p
 -flex: .ясте//.ястесь//.ястебось//.ястетись//.ястебысь//.ястежесь//.ястеждесь//.ястемись//.ястеся//.ястебося//.ястетися//.ястебыся//.ястежеся//.ястеждеся//.ястемися
  gramm: indic,imperf,pl,2p
 -flex: .яху//.яхусь//.яхубось//.яхутись//.яхубысь//.яхужесь//.яхуждесь//.яхумись//.яхуся//.яхубося//.яхутися//.яхубыся//.яхужеся//.яхуждеся//.яхумися
  gramm: indic,imperf,pl,3p
 -flex: .яхомъ//.яхомъсь//.яхомъбось//.яхомътись//.яхомъбысь//.яхомъжесь//.яхомъждесь//.яхомъмись//.яхомъся//.яхомъбося//.яхомътися//.яхомъбыся//.яхомъжеся//.яхомъждеся//.яхомъмися
  gramm: indic,imperf,pl,1p
 -flex: .ялѣ//.ялѣсь//.ялѣбось//.ялѣтись//.ялѣбысь//.ялѣжесь//.ялѣждесь//.ялѣмись//.ялѣся//.ялѣбося//.ялѣтися//.ялѣбыся//.ялѣжеся//.ялѣждеся//.ялѣмися
  gramm: perf,du,f
 -flex: .яхъ//.яхъсь//.яхъбось//.яхътись//.яхъбысь//.яхъжесь//.яхъждесь//.яхъмись//.яхъся//.яхъбося//.яхътися//.яхъбыся//.яхъжеся//.яхъждеся//.яхъмися
  gramm: indic,imperf,sg,1p
 -flex: .яше//.яшесь//.яшебось//.яшетись//.яшебысь//.яшежесь//.яшеждесь//.яшемись//.яшеся//.яшебося//.яшетися//.яшебыся//.яшежеся//.яшеждеся//.яшемися
  gramm: indic,imperf,sg,2p
 -flex: .яше//.яшесь//.яшебось//.яшетись//.яшебысь//.яшежесь//.яшеждесь//.яшемись//.яшеся//.яшебося//.яшетися//.яшебыся//.яшежеся//.яшеждеся//.яшемися
  gramm: indic,imperf,sg,3p
 -flex: .яхова//.яховась//.яховабось//.яховатись//.яховабысь//.яховажесь//.яховаждесь//.яховамись//.яховася//.яховабося//.яховатися//.яховабыся//.яховажеся//.яховаждеся//.яховамися//.яховѣ//.яховѣсь//.яховѣбось//.яховѣтись//.яховѣбысь//.яховѣжесь//.яховѣждесь//.яховѣмись//.яховѣся//.яховѣбося//.яховѣтися//.яховѣбыся//.яховѣжеся//.яховѣждеся//.яховѣмися
  gramm: indic,aor,du,1p
 -flex: .яста//.ястась//.ястабось//.ястатись//.ястабысь//.ястажесь//.ястаждесь//.ястамись//.ястася//.ястабося//.ястатися//.ястабыся//.ястажеся//.ястаждеся//.ястамися//.ястѣ//.ястѣсь//.ястѣбось//.ястѣтись//.ястѣбысь//.ястѣжесь//.ястѣждесь//.ястѣмись//.ястѣся//.ястѣбося//.ястѣтися//.ястѣбыся//.ястѣжеся//.ястѣждеся//.ястѣмися
  gramm: indic,aor,du,2p
 -flex: .яста//.ястась//.ястабось//.ястатись//.ястабысь//.ястажесь//.ястаждесь//.ястамись//.ястася//.ястабося//.ястатися//.ястабыся//.ястажеся//.ястаждеся//.ястамися//.ястѣ//.ястѣсь//.ястѣбось//.ястѣтись//.ястѣбысь//.ястѣжесь//.ястѣждесь//.ястѣмись//.ястѣся//.ястѣбося//.ястѣтися//.ястѣбыся//.ястѣжеся//.ястѣждеся//.ястѣмися//.ясте//.ястесь//.ястебось//.ястетись//.ястебысь//.ястежесь//.ястеждесь//.ястемись//.ястеся//.ястебося//.ястетися//.ястебыся//.ястежеся//.ястеждеся//.ястемися
  gramm: indic,aor,du,3p
 -flex: .ялъ//.ялъсь//.ялъбось//.ялътись//.ялъбысь//.ялъжесь//.ялъждесь//.ялъмись//.ялъся//.ялъбося//.ялътися//.ялъбыся//.ялъжеся//.ялъждеся//.ялъмися
  gramm: perf,sg,m
 -flex: .имъ//.имъсь//.имъбось//.имътись//.имъбысь//.имъжесь//.имъждесь//.имъмись//.имъся//.имъбося//.имътися//.имъбыся//.имъжеся//.имъждеся//.имъмися//.име//.имесь//.имебось//.иметись//.имебысь//.имежесь//.имеждесь//.имемись//.имеся//.имебося//.иметися//.имебыся//.имежеся//.имеждеся//.имемися
  gramm: imper,pl,1p
 -flex: .яша//.яшась//.яшабось//.яшатись//.яшабысь//.яшажесь//.яшаждесь//.яшамись//.яшася//.яшабося//.яшатися//.яшабыся//.яшажеся//.яшаждеся//.яшамися//.яшѧ//.яшѧсь//.яшѧбось//.яшѧтись//.яшѧбысь//.яшѧжесь//.яшѧждесь//.яшѧмись//.яшѧся//.яшѧбося//.яшѧтися//.яшѧбыся//.яшѧжеся//.яшѧждеся//.яшѧмися
  gramm: indic,aor,pl,3p
 -flex: .ясте//.ястесь//.ястебось//.ястетись//.ястебысь//.ястежесь//.ястеждесь//.ястемись//.ястеся//.ястебося//.ястетися//.ястебыся//.ястежеся//.ястеждеся//.ястемися
  gramm: indic,aor,pl,2p
 -flex: .яхомъ//.яхомъсь//.яхомъбось//.яхомътись//.яхомъбысь//.яхомъжесь//.яхомъждесь//.яхомъмись//.яхомъся//.яхомъбося//.яхомътися//.яхомъбыся//.яхомъжеся//.яхомъждеся//.яхомъмися
  gramm: indic,aor,pl,1p
 -flex: .ита//.итась//.итабось//.итатись//.итабысь//.итажесь//.итаждесь//.итамись//.итася//.итабося//.итатися//.итабыся//.итажеся//.итаждеся//.итамися//.итѣ//.итѣсь//.итѣбось//.итѣтись//.итѣбысь//.итѣжесь//.итѣждесь//.итѣмись//.итѣся//.итѣбося//.итѣтися//.итѣбыся//.итѣжеся//.итѣждеся//.итѣмися
  gramm: imper,du,2p
 -flex: .ива//.ивась//.ивабось//.иватись//.ивабысь//.иважесь//.иваждесь//.ивамись//.ивася//.ивабося//.иватися//.ивабыся//.иважеся//.иваждеся//.ивамися//.ивѣ//.ивѣсь//.ивѣбось//.ивѣтись//.ивѣбысь//.ивѣжесь//.ивѣждесь//.ивѣмись//.ивѣся//.ивѣбося//.ивѣтися//.ивѣбыся//.ивѣжеся//.ивѣждеся//.ивѣмися
  gramm: imper,du,1p
 -flex: .яхъ//.яхъсь//.яхъбось//.яхътись//.яхъбысь//.яхъжесь//.яхъждесь//.яхъмись//.яхъся//.яхъбося//.яхътися//.яхъбыся//.яхъжеся//.яхъждеся//.яхъмися
  gramm: indic,aor,sg,1p
 -flex: .ю//.юсь//.юбось//.ютись//.юбысь//.южесь//.юждесь//.юмись//.юся//.юбося//.ютися//.юбыся//.южеся//.юждеся//.юмися
  gramm: indic,praes,sg,1p
 -flex: .иши//.ишись//.ишибось//.ишитись//.ишибысь//.ишижесь//.ишиждесь//.ишимись//.ишися//.ишибося//.ишитися//.ишибыся//.ишижеся//.ишиждеся//.ишимися
  gramm: indic,praes,sg,2p
 -flex: .итъ//.итъсь//.итъбось//.итътись//.итъбысь//.итъжесь//.итъждесь//.итъмись//.итъся//.итъбося//.итътися//.итъбыся//.итъжеся//.итъждеся//.итъмися//.и//.ись//.ибось//.итись//.ибысь//.ижесь//.иждесь//.имись//.ися//.ибося//.итися//.ибыся//.ижеся//.иждеся//.имися
  gramm: indic,praes,sg,3p
 -flex: .яла//.ялась//.ялабось//.ялатись//.ялабысь//.ялажесь//.ялаждесь//.яламись//.ялася//.ялабося//.ялатися//.ялабыся//.ялажеся//.ялаждеся//.яламися
  gramm: perf,du,m
 -flex: .ялѣ//.ялѣсь//.ялѣбось//.ялѣтись//.ялѣбысь//.ялѣжесь//.ялѣждесь//.ялѣмись//.ялѣся//.ялѣбося//.ялѣтися//.ялѣбыся//.ялѣжеся//.ялѣждеся//.ялѣмися
  gramm: perf,du,n
 -flex: .яла//.ялась//.ялабось//.ялатись//.ялабысь//.ялажесь//.ялаждесь//.яламись//.ялася//.ялабося//.ялатися//.ялабыся//.ялажеся//.ялаждеся//.яламися
  gramm: perf,sg,f
-paradigm: V21a
 -flex: .ите//.итесь//.итебось//.итетись//.итебысь//.итежесь//.итеждесь//.итемись//.итеся//.итебося//.итетися//.итебыся//.итежеся//.итеждеся//.итемися
  gramm: indic,praes,pl,2p
 -flex: .ятъ//.ятъсь//.ятъбось//.ятътись//.ятъбысь//.ятъжесь//.ятъждесь//.ятъмись//.ятъся//.ятъбося//.ятътися//.ятъбыся//.ятъжеся//.ятъждеся//.ятъмися//.я//.ясь//.ябось//.ятись//.ябысь//.яжесь//.яждесь//.ямись//.яся//.ябося//.ятися//.ябыся//.яжеся//.яждеся//.ямися
  gramm: indic,praes,pl,3p
 -flex: .имъ//.имъсь//.имъбось//.имътись//.имъбысь//.имъжесь//.имъждесь//.имъмись//.имъся//.имъбося//.имътися//.имъбыся//.имъжеся//.имъждеся//.имъмися//.име//.имесь//.имебось//.иметись//.имебысь//.имежесь//.имеждесь//.имемись//.имеся//.имебося//.иметися//.имебыся//.имежеся//.имеждеся//.имемися
  gramm: indic,praes,pl,1p
 -flex: .или//.ились//.илибось//.илитись//.илибысь//.илижесь//.илиждесь//.илимись//.илися//.илибося//.илитися//.илибыся//.илижеся//.илиждеся//.илимися
  gramm: perf,pl,m
 -flex: .ила//.илась//.илабось//.илатись//.илабысь//.илажесь//.илаждесь//.иламись//.илася//.илабося//.илатися//.илабыся//.илажеся//.илаждеся//.иламися
  gramm: perf,pl,n
 -flex: .илы//.илысь//.илыбось//.илытись//.илыбысь//.илыжесь//.илыждесь//.илымись//.илыся//.илыбося//.илытися//.илыбыся//.илыжеся//.илыждеся//.илымися
  gramm: perf,pl,f
 -flex: .ити//.итись//.итибось//.ититись//.итибысь//.итижесь//.итиждесь//.итимись//.итися//.итибося//.ититися//.итибыся//.итижеся//.итиждеся//.итимися//.ить//.итьсь//.итьбось//.итьтись//.итьбысь//.итьжесь//.итьждесь//.итьмись//.иться//.итьбося//.итьтися//.итьбыся//.итьжеся//.итьждеся//.итьмися
  gramm: inf
 -flex: .й//.йсь//.йбось//.йтись//.йбысь//.йжесь//.йждесь//.ймись//.йся//.йбося//.йтися//.йбыся//.йжеся//.йждеся//.ймися
  gramm: imper,sg,2p
 -flex: .й//.йсь//.йбось//.йтись//.йбысь//.йжесь//.йждесь//.ймись//.йся//.йбося//.йтися//.йбыся//.йжеся//.йждеся//.ймися
  gramm: imper,sg,3p
 -flex: .йте//.йтесь//.йтебось//.йтетись//.йтебысь//.йтежесь//.йтеждесь//.йтемись//.йтеся//.йтебося//.йтетися//.йтебыся//.йтежеся//.йтеждеся//.йтемися
  gramm: imper,pl,2p
 -flex: .ило//.илось//.илобось//.илотись//.илобысь//.иложесь//.илождесь//.иломись//.илося//.илобося//.илотися//.илобыся//.иложеся//.илождеся//.иломися
  gramm: perf,sg,n
 -flex: .и//.ись//.ибось//.итись//.ибысь//.ижесь//.иждесь//.имись//.ися//.ибося//.итися//.ибыся//.ижеся//.иждеся//.имися//.исть//.истьсь//.истьбось//.истьтись//.истьбысь//.истьжесь//.истьждесь//.истьмись//.исться//.истьбося//.истьтися//.истьбыся//.истьжеся//.истьждеся//.истьмися//.истъ//.истъсь//.истъбось//.истътись//.истъбысь//.истъжесь//.истъждесь//.истъмись//.истъся//.истъбося//.истътися//.истъбыся//.истъжеся//.истъждеся//.истъмися
  gramm: indic,aor,sg,3p
 -flex: .и//.ись//.ибось//.итись//.ибысь//.ижесь//.иждесь//.имись//.ися//.ибося//.итися//.ибыся//.ижеся//.иждеся//.имися//.сть//.истьсь//.истьбось//.истьтись//.истьбысь//.истьжесь//.истьждесь//.истьмись//.исться//.истьбося//.истьтися//.истьбыся//.истьжеся//.истьждеся//.истьмися//.истъ//.истъсь//.истъбось//.истътись//.истъбысь//.истъжесь//.истъждесь//.истъмись//.истъся//.истъбося//.истътися//.истъбыся//.истъжеся//.истъждеся//.истъмися
  gramm: indic,aor,sg,2p
 -flex: .ива//.ивась//.ивабось//.иватись//.ивабысь//.иважесь//.иваждесь//.ивамись//.ивася//.ивабося//.иватися//.ивабыся//.иважеся//.иваждеся//.ивамися//.ивѣ//.ивѣсь//.ивѣбось//.ивѣтись//.ивѣбысь//.ивѣжесь//.ивѣждесь//.ивѣмись//.ивѣся//.ивѣбося//.ивѣтися//.ивѣбыся//.ивѣжеся//.ивѣждеся//.ивѣмися
  gramm: indic,praes,du,1p
 -flex: .ита//.итась//.итабось//.итатись//.итабысь//.итажесь//.итаждесь//.итамись//.итася//.итабося//.итатися//.итабыся//.итажеся//.итаждеся//.итамися//.итѣ//.итѣсь//.итѣбось//.итѣтись//.итѣбысь//.итѣжесь//.итѣждесь//.итѣмись//.итѣся//.итѣбося//.итѣтися//.итѣбыся//.итѣжеся//.итѣждеся//.итѣмися
  gramm: indic,praes,du,3p
 -flex: .ита//.итась//.итабось//.итатись//.итабысь//.итажесь//.итаждесь//.итамись//.итася//.итабося//.итатися//.итабыся//.итажеся//.итаждеся//.итамися//.итѣ//.итѣсь//.итѣбось//.итѣтись//.итѣбысь//.итѣжесь//.итѣждесь//.итѣмись//.итѣся//.итѣбося//.итѣтися//.итѣбыся//.итѣжеся//.итѣждеся//.итѣмися
  gramm: indic,praes,du,2p
 -flex: .яхова//.яховась//.яховабось//.яховатись//.яховабысь//.яховажесь//.яховаждесь//.яховамись//.яховася//.яховабося//.яховатися//.яховабыся//.яховажеся//.яховаждеся//.яховамися//.яховѣ//.яховѣсь//.яховѣбось//.яховѣтись//.яховѣбысь//.яховѣжесь//.яховѣждесь//.яховѣмись//.яховѣся//.яховѣбося//.яховѣтися//.яховѣбыся//.яховѣжеся//.яховѣждеся//.яховѣмися
  gramm: indic,imperf,du,1p
 -flex: .яста//.ястась//.ястабось//.ястатись//.ястабысь//.ястажесь//.ястаждесь//.ястамись//.ястася//.ястабося//.ястатися//.ястабыся//.ястажеся//.ястаждеся//.ястамися//.ястѣ//.ястѣсь//.ястѣбось//.ястѣтись//.ястѣбысь//.ястѣжесь//.ястѣждесь//.ястѣмись//.ястѣся//.ястѣбося//.ястѣтися//.ястѣбыся//.ястѣжеся//.ястѣждеся//.ястѣмися
  gramm: indic,imperf,du,3p
 -flex: .яста//.ястась//.ястабось//.ястатись//.ястабысь//.ястажесь//.ястаждесь//.ястамись//.ястася//.ястабося//.ястатися//.ястабыся//.ястажеся//.ястаждеся//.ястамися//.ястѣ//.ястѣсь//.ястѣбось//.ястѣтись//.ястѣбысь//.ястѣжесь//.ястѣждесь//.ястѣмись//.ястѣся//.ястѣбося//.ястѣтися//.ястѣбыся//.ястѣжеся//.ястѣждеся//.ястѣмися
  gramm: indic,imperf,du,2p
 -flex: .ясте//.ястесь//.ястебось//.ястетись//.ястебысь//.ястежесь//.ястеждесь//.ястемись//.ястеся//.ястебося//.ястетися//.ястебыся//.ястежеся//.ястеждеся//.ястемися
  gramm: indic,imperf,pl,2p
 -flex: .яху//.яхусь//.яхубось//.яхутись//.яхубысь//.яхужесь//.яхуждесь//.яхумись//.яхуся//.яхубося//.яхутися//.яхубыся//.яхужеся//.яхуждеся//.яхумися
  gramm: indic,imperf,pl,3p
 -flex: .яхомъ//.яхомъсь//.яхомъбось//.яхомътись//.яхомъбысь//.яхомъжесь//.яхомъждесь//.яхомъмись//.яхомъся//.яхомъбося//.яхомътися//.яхомъбыся//.яхомъжеся//.яхомъждеся//.яхомъмися
  gramm: indic,imperf,pl,1p
 -flex: .илѣ//.илѣсь//.илѣбось//.илѣтись//.илѣбысь//.илѣжесь//.илѣждесь//.илѣмись//.илѣся//.илѣбося//.илѣтися//.илѣбыся//.илѣжеся//.илѣждеся//.илѣмися
  gramm: perf,du,f
 -flex: .яхъ//.яхъсь//.яхъбось//.яхътись//.яхъбысь//.яхъжесь//.яхъждесь//.яхъмись//.яхъся//.яхъбося//.яхътися//.яхъбыся//.яхъжеся//.яхъждеся//.яхъмися
  gramm: indic,imperf,sg,1p
 -flex: .яше//.яшесь//.яшебось//.яшетись//.яшебысь//.яшежесь//.яшеждесь//.яшемись//.яшеся//.яшебося//.яшетися//.яшебыся//.яшежеся//.яшеждеся//.яшемися
  gramm: indic,imperf,sg,2p
 -flex: .яше//.яшесь//.яшебось//.яшетись//.яшебысь//.яшежесь//.яшеждесь//.яшемись//.яшеся//.яшебося//.яшетися//.яшебыся//.яшежеся//.яшеждеся//.яшемися
  gramm: indic,imperf,sg,3p
 -flex: .ихова//.иховась//.иховабось//.иховатись//.иховабысь//.иховажесь//.иховаждесь//.иховамись//.иховася//.иховабося//.иховатися//.иховабыся//.иховажеся//.иховаждеся//.иховамися//.иховѣ//.иховѣсь//.иховѣбось//.иховѣтись//.иховѣбысь//.иховѣжесь//.иховѣждесь//.иховѣмись//.иховѣся//.иховѣбося//.иховѣтися//.иховѣбыся//.иховѣжеся//.иховѣждеся//.иховѣмися
  gramm: indic,aor,du,1p
 -flex: .иста//.истась//.истабось//.истатись//.истабысь//.истажесь//.истаждесь//.истамись//.истася//.истабося//.истатися//.истабыся//.истажеся//.истаждеся//.истамися//.истѣ//.истѣсь//.истѣбось//.истѣтись//.истѣбысь//.истѣжесь//.истѣждесь//.истѣмись//.истѣся//.истѣбося//.истѣтися//.истѣбыся//.истѣжеся//.истѣждеся//.истѣмися
  gramm: indic,aor,du,2p
 -flex: .иста//.истась//.истабось//.истатись//.истабысь//.истажесь//.истаждесь//.истамись//.истася//.истабося//.истатися//.истабыся//.истажеся//.истаждеся//.истамися//.истѣ//.истѣсь//.истѣбось//.истѣтись//.истѣбысь//.истѣжесь//.истѣждесь//.истѣмись//.истѣся//.истѣбося//.истѣтися//.истѣбыся//.истѣжеся//.истѣждеся//.истѣмися//.исте//.истесь//.истебось//.истетись//.истебысь//.истежесь//.истеждесь//.истемись//.истеся//.истебося//.истетися//.истебыся//.истежеся//.истеждеся//.истемися
  gramm: indic,aor,du,3p
 -flex: .илъ//.илъсь//.илъбось//.илътись//.илъбысь//.илъжесь//.илъждесь//.илъмись//.илъся//.илъбося//.илътися//.илъбыся//.илъжеся//.илъждеся//.илъмися
  gramm: perf,sg,m
 -flex: .имъ//.имъсь//.имъбось//.имътись//.имъбысь//.имъжесь//.имъждесь//.имъмись//.имъся//.имъбося//.имътися//.имъбыся//.имъжеся//.имъждеся//.имъмися//.име//.имесь//.имебось//.иметись//.имебысь//.имежесь//.имеждесь//.имемись//.имеся//.имебося//.иметися//.имебыся//.имежеся//.имеждеся//.имемися
  gramm: imper,pl,1p
 -flex: .иша//.ишась//.ишабось//.ишатись//.ишабысь//.ишажесь//.ишаждесь//.ишамись//.ишася//.ишабося//.ишатися//.ишабыся//.ишажеся//.ишаждеся//.ишамися//.ишѧ//.ишѧсь//.ишѧбось//.ишѧтись//.ишѧбысь//.ишѧжесь//.ишѧждесь//.ишѧмись//.ишѧся//.ишѧбося//.ишѧтися//.ишѧбыся//.ишѧжеся//.ишѧждеся//.ишѧмися
  gramm: indic,aor,pl,3p
 -flex: .исте//.истесь//.истебось//.истетись//.истебысь//.истежесь//.истеждесь//.истемись//.истеся//.истебося//.истетися//.истебыся//.истежеся//.истеждеся//.истемися
  gramm: indic,aor,pl,2p
 -flex: .ихомъ//.ихомъсь//.ихомъбось//.ихомътись//.ихомъбысь//.ихомъжесь//.ихомъждесь//.ихомъмись//.ихомъся//.ихомъбося//.ихомътися//.ихомъбыся//.ихомъжеся//.ихомъждеся//.ихомъмися
  gramm: indic,aor,pl,1p
 -flex: .ита//.итась//.итабось//.итатись//.итабысь//.итажесь//.итаждесь//.итамись//.итася//.итабося//.итатися//.итабыся//.итажеся//.итаждеся//.итамися//.итѣ//.итѣсь//.итѣбось//.итѣтись//.итѣбысь//.итѣжесь//.итѣждесь//.итѣмись//.итѣся//.итѣбося//.итѣтися//.итѣбыся//.итѣжеся//.итѣждеся//.итѣмися
  gramm: imper,du,2p
 -flex: .ива//.ивась//.ивабось//.иватись//.ивабысь//.иважесь//.иваждесь//.ивамись//.ивася//.ивабося//.иватися//.ивабыся//.иважеся//.иваждеся//.ивамися//.ивѣ//.ивѣсь//.ивѣбось//.ивѣтись//.ивѣбысь//.ивѣжесь//.ивѣждесь//.ивѣмись//.ивѣся//.ивѣбося//.ивѣтися//.ивѣбыся//.ивѣжеся//.ивѣждеся//.ивѣмися
  gramm: imper,du,1p
 -flex: .ихъ//.ихъсь//.ихъбось//.ихътись//.ихъбысь//.ихъжесь//.ихъждесь//.ихъмись//.ихъся//.ихъбося//.ихътися//.ихъбыся//.ихъжеся//.ихъждеся//.ихъмися
  gramm: indic,aor,sg,1p
 -flex: .ю//.юсь//.юбось//.ютись//.юбысь//.южесь//.юждесь//.юмись//.юся//.юбося//.ютися//.юбыся//.южеся//.юждеся//.юмися
  gramm: indic,praes,sg,1p
 -flex: .иши//.ишись//.ишибось//.ишитись//.ишибысь//.ишижесь//.ишиждесь//.ишимись//.ишися//.ишибося//.ишитися//.ишибыся//.ишижеся//.ишиждеся//.ишимися
  gramm: indic,praes,sg,2p
 -flex: .итъ//.итъсь//.итъбось//.итътись//.итъбысь//.итъжесь//.итъждесь//.итъмись//.итъся//.итъбося//.итътися//.итъбыся//.итъжеся//.итъждеся//.итъмися//.и//.ись//.ибось//.итись//.ибысь//.ижесь//.иждесь//.имись//.ися//.ибося//.итися//.ибыся//.ижеся//.иждеся//.имися
  gramm: indic,praes,sg,3p
 -flex: .ила//.илась//.илабось//.илатись//.илабысь//.илажесь//.илаждесь//.иламись//.илася//.илабося//.илатися//.илабыся//.илажеся//.илаждеся//.иламися
  gramm: perf,du,m
 -flex: .илѣ//.илѣсь//.илѣбось//.илѣтись//.илѣбысь//.илѣжесь//.илѣждесь//.илѣмись//.илѣся//.илѣбося//.илѣтися//.илѣбыся//.илѣжеся//.илѣждеся//.илѣмися
  gramm: perf,du,n
 -flex: .ила//.илась//.илабось//.илатись//.илабысь//.илажесь//.илаждесь//.иламись//.илася//.илабося//.илатися//.илабыся//.илажеся//.илаждеся//.иламися
  gramm: perf,sg,f
-paradigm: V21n
 -flex: .ите//.итесь//.итебось//.итетись//.итебысь//.итежесь//.итеждесь//.итемись//.итеся//.итебося//.итетися//.итебыся//.итежеся//.итеждеся//.итемися
  gramm: indic,praes,pl,2p
 -flex: .ятъ//.ятъсь//.ятъбось//.ятътись//.ятъбысь//.ятъжесь//.ятъждесь//.ятъмись//.ятъся//.ятъбося//.ятътися//.ятъбыся//.ятъжеся//.ятъждеся//.ятъмися//.я//.ясь//.ябось//.ятись//.ябысь//.яжесь//.яждесь//.ямись//.яся//.ябося//.ятися//.ябыся//.яжеся//.яждеся//.ямися
  gramm: indic,praes,pl,3p
 -flex: .имъ//.имъсь//.имъбось//.имътись//.имъбысь//.имъжесь//.имъждесь//.имъмись//.имъся//.имъбося//.имътися//.имъбыся//.имъжеся//.имъждеся//.имъмися//.име//.имесь//.имебось//.иметись//.имебысь//.имежесь//.имеждесь//.имемись//.имеся//.имебося//.иметися//.имебыся//.имежеся//.имеждеся//.имемися
  gramm: indic,praes,pl,1p
 -flex: .или//.ились//.илибось//.илитись//.илибысь//.илижесь//.илиждесь//.илимись//.илися//.илибося//.илитися//.илибыся//.илижеся//.илиждеся//.илимися
  gramm: perf,pl,m
 -flex: .ила//.илась//.илабось//.илатись//.илабысь//.илажесь//.илаждесь//.иламись//.илася//.илабося//.илатися//.илабыся//.илажеся//.илаждеся//.иламися
  gramm: perf,pl,n
 -flex: .илы//.илысь//.илыбось//.илытись//.илыбысь//.илыжесь//.илыждесь//.илымись//.илыся//.илыбося//.илытися//.илыбыся//.илыжеся//.илыждеся//.илымися
  gramm: perf,pl,f
 -flex: .ити//.итись//.итибось//.ититись//.итибысь//.итижесь//.итиждесь//.итимись//.итися//.итибося//.ититися//.итибыся//.итижеся//.итиждеся//.итимися//.ить//.итьсь//.итьбось//.итьтись//.итьбысь//.итьжесь//.итьждесь//.итьмись//.иться//.итьбося//.итьтися//.итьбыся//.итьжеся//.итьждеся//.итьмися
  gramm: inf
 -flex: .и//.ись//.ибось//.итись//.ибысь//.ижесь//.иждесь//.имись//.ися//.ибося//.итися//.ибыся//.ижеся//.иждеся//.имися
  gramm: imper,sg,2p
 -flex: .и//.ись//.ибось//.итись//.ибысь//.ижесь//.иждесь//.имись//.ися//.ибося//.итися//.ибыся//.ижеся//.иждеся//.имися
  gramm: imper,sg,3p
 -flex: .ите//.итесь//.итебось//.итетись//.итебысь//.итежесь//.итеждесь//.итемись//.итеся//.итебося//.итетися//.итебыся//.итежеся//.итеждеся//.итемися
  gramm: imper,pl,2p
 -flex: .ило//.илось//.илобось//.илотись//.илобысь//.иложесь//.илождесь//.иломись//.илося//.илобося//.илотися//.илобыся//.иложеся//.илождеся//.иломися
  gramm: perf,sg,n
 -flex: .и//.ись//.ибось//.итись//.ибысь//.ижесь//.иждесь//.имись//.ися//.ибося//.итися//.ибыся//.ижеся//.иждеся//.имися//.исть//.истьсь//.истьбось//.истьтись//.истьбысь//.истьжесь//.истьждесь//.истьмись//.исться//.истьбося//.истьтися//.истьбыся//.истьжеся//.истьждеся//.истьмися//.истъ//.истъсь//.истъбось//.истътись//.истъбысь//.истъжесь//.истъждесь//.истъмись//.истъся//.истъбося//.истътися//.истъбыся//.истъжеся//.истъждеся//.истъмися
  gramm: indic,aor,sg,3p
 -flex: .и//.ись//.ибось//.итись//.ибысь//.ижесь//.иждесь//.имись//.ися//.ибося//.итися//.ибыся//.ижеся//.иждеся//.имися//.исть//.истьсь//.истьбось//.истьтись//.истьбысь//.истьжесь//.истьждесь//.истьмись//.исться//.истьбося//.истьтися//.истьбыся//.истьжеся//.истьждеся//.истьмися//.истъ//.истъсь//.истъбось//.истътись//.истъбысь//.истъжесь//.истъждесь//.истъмись//.истъся//.истъбося//.истътися//.истъбыся//.истъжеся//.истъждеся//.истъмися
  gramm: indic,aor,sg,2p
 -flex: .ива//.ивась//.ивабось//.иватись//.ивабысь//.иважесь//.иваждесь//.ивамись//.ивася//.ивабося//.иватися//.ивабыся//.иважеся//.иваждеся//.ивамися//.ивѣ//.ивѣсь//.ивѣбось//.ивѣтись//.ивѣбысь//.ивѣжесь//.ивѣждесь//.ивѣмись//.ивѣся//.ивѣбося//.ивѣтися//.ивѣбыся//.ивѣжеся//.ивѣждеся//.ивѣмися
  gramm: indic,praes,du,1p
 -flex: .ита//.итась//.итабось//.итатись//.итабысь//.итажесь//.итаждесь//.итамись//.итася//.итабося//.итатися//.итабыся//.итажеся//.итаждеся//.итамися//.итѣ//.итѣсь//.итѣбось//.итѣтись//.итѣбысь//.итѣжесь//.итѣждесь//.итѣмись//.итѣся//.итѣбося//.итѣтися//.итѣбыся//.итѣжеся//.итѣждеся//.итѣмися
  gramm: indic,praes,du,3p
 -flex: .ита//.итась//.итабось//.итатись//.итабысь//.итажесь//.итаждесь//.итамись//.итася//.итабося//.итатися//.итабыся//.итажеся//.итаждеся//.итамися//.итѣ//.итѣсь//.итѣбось//.итѣтись//.итѣбысь//.итѣжесь//.итѣждесь//.итѣмись//.итѣся//.итѣбося//.итѣтися//.итѣбыся//.итѣжеся//.итѣждеся//.итѣмися
  gramm: indic,praes,du,2p
 -flex: .яхова//.яховась//.яховабось//.яховатись//.яховабысь//.яховажесь//.яховаждесь//.яховамись//.яховася//.яховабося//.яховатися//.яховабыся//.яховажеся//.яховаждеся//.яховамися//.яховѣ//.яховѣсь//.яховѣбось//.яховѣтись//.яховѣбысь//.яховѣжесь//.яховѣждесь//.яховѣмись//.яховѣся//.яховѣбося//.яховѣтися//.яховѣбыся//.яховѣжеся//.яховѣждеся//.яховѣмися
  gramm: indic,imperf,du,1p
 -flex: .яста//.ястась//.ястабось//.ястатись//.ястабысь//.ястажесь//.ястаждесь//.ястамись//.ястася//.ястабося//.ястатися//.ястабыся//.ястажеся//.ястаждеся//.ястамися//.ястѣ//.ястѣсь//.ястѣбось//.ястѣтись//.ястѣбысь//.ястѣжесь//.ястѣждесь//.ястѣмись//.ястѣся//.ястѣбося//.ястѣтися//.ястѣбыся//.ястѣжеся//.ястѣждеся//.ястѣмися
  gramm: indic,imperf,du,3p
 -flex: .яста//.ястась//.ястабось//.ястатись//.ястабысь//.ястажесь//.ястаждесь//.ястамись//.ястася//.ястабося//.ястатися//.ястабыся//.ястажеся//.ястаждеся//.ястамися//.ястѣ//.ястѣсь//.ястѣбось//.ястѣтись//.ястѣбысь//.ястѣжесь//.ястѣждесь//.ястѣмись//.ястѣся//.ястѣбося//.ястѣтися//.ястѣбыся//.ястѣжеся//.ястѣждеся//.ястѣмися
  gramm: indic,imperf,du,2p
 -flex: .ясте//.ястесь//.ястебось//.ястетись//.ястебысь//.ястежесь//.ястеждесь//.ястемись//.ястеся//.ястебося//.ястетися//.ястебыся//.ястежеся//.ястеждеся//.ястемися
  gramm: indic,imperf,pl,2p
 -flex: .яху//.яхусь//.яхубось//.яхутись//.яхубысь//.яхужесь//.яхуждесь//.яхумись//.яхуся//.яхубося//.яхутися//.яхубыся//.яхужеся//.яхуждеся//.яхумися
  gramm: indic,imperf,pl,3p
 -flex: .яхомъ//.яхомъсь//.яхомъбось//.яхомътись//.яхомъбысь//.яхомъжесь//.яхомъждесь//.яхомъмись//.яхомъся//.яхомъбося//.яхомътися//.яхомъбыся//.яхомъжеся//.яхомъждеся//.яхомъмися
  gramm: indic,imperf,pl,1p
 -flex: .илѣ//.илѣсь//.илѣбось//.илѣтись//.илѣбысь//.илѣжесь//.илѣждесь//.илѣмись//.илѣся//.илѣбося//.илѣтися//.илѣбыся//.илѣжеся//.илѣждеся//.илѣмися
  gramm: perf,du,f
 -flex: .яхъ//.яхъсь//.яхъбось//.яхътись//.яхъбысь//.яхъжесь//.яхъждесь//.яхъмись//.яхъся//.яхъбося//.яхътися//.яхъбыся//.яхъжеся//.яхъждеся//.яхъмися
  gramm: indic,imperf,sg,1p
 -flex: .яше//.яшесь//.яшебось//.яшетись//.яшебысь//.яшежесь//.яшеждесь//.яшемись//.яшеся//.яшебося//.яшетися//.яшебыся//.яшежеся//.яшеждеся//.яшемися
  gramm: indic,imperf,sg,2p
 -flex: .яше//.яшесь//.яшебось//.яшетись//.яшебысь//.яшежесь//.яшеждесь//.яшемись//.яшеся//.яшебося//.яшетися//.яшебыся//.яшежеся//.яшеждеся//.яшемися
  gramm: indic,imperf,sg,3p
 -flex: .ихова//.иховась//.иховабось//.иховатись//.иховабысь//.иховажесь//.иховаждесь//.иховамись//.иховася//.иховабося//.иховатися//.иховабыся//.иховажеся//.иховаждеся//.иховамися//.иховѣ//.иховѣсь//.иховѣбось//.иховѣтись//.иховѣбысь//.иховѣжесь//.иховѣждесь//.иховѣмись//.иховѣся//.иховѣбося//.иховѣтися//.иховѣбыся//.иховѣжеся//.иховѣждеся//.иховѣмися
  gramm: indic,aor,du,1p
 -flex: .иста//.истась//.истабось//.истатись//.истабысь//.истажесь//.истаждесь//.истамись//.истася//.истабося//.истатися//.истабыся//.истажеся//.истаждеся//.истамися//.истѣ//.истѣсь//.истѣбось//.истѣтись//.истѣбысь//.истѣжесь//.истѣждесь//.истѣмись//.истѣся//.истѣбося//.истѣтися//.истѣбыся//.истѣжеся//.истѣждеся//.истѣмися
  gramm: indic,aor,du,2p
 -flex: .иста//.истась//.истабось//.истатись//.истабысь//.истажесь//.истаждесь//.истамись//.истася//.истабося//.истатися//.истабыся//.истажеся//.истаждеся//.истамися//.истѣ//.истѣсь//.истѣбось//.истѣтись//.истѣбысь//.истѣжесь//.истѣждесь//.истѣмись//.истѣся//.истѣбося//.истѣтися//.истѣбыся//.истѣжеся//.истѣждеся//.истѣмися//.исте//.истесь//.истебось//.истетись//.истебысь//.истежесь//.истеждесь//.истемись//.истеся//.истебося//.истетися//.истебыся//.истежеся//.истеждеся//.истемися
  gramm: indic,aor,du,3p
 -flex: .илъ//.илъсь//.илъбось//.илътись//.илъбысь//.илъжесь//.илъждесь//.илъмись//.илъся//.илъбося//.илътися//.илъбыся//.илъжеся//.илъждеся//.илъмися
  gramm: perf,sg,m
 -flex: .имъ//.имъсь//.имъбось//.имътись//.имъбысь//.имъжесь//.имъждесь//.имъмись//.имъся//.имъбося//.имътися//.имъбыся//.имъжеся//.имъждеся//.имъмися//.име//.имесь//.имебось//.иметись//.имебысь//.имежесь//.имеждесь//.имемись//.имеся//.имебося//.иметися//.имебыся//.имежеся//.имеждеся//.имемися
  gramm: imper,pl,1p
 -flex: .иша//.ишась//.ишабось//.ишатись//.ишабысь//.ишажесь//.ишаждесь//.ишамись//.ишася//.ишабося//.ишатися//.ишабыся//.ишажеся//.ишаждеся//.ишамися//.ишѧ//.ишѧсь//.ишѧбось//.ишѧтись//.ишѧбысь//.ишѧжесь//.ишѧждесь//.ишѧмись//.ишѧся//.ишѧбося//.ишѧтися//.ишѧбыся//.ишѧжеся//.ишѧждеся//.ишѧмися
  gramm: indic,aor,pl,3p
 -flex: .исте//.истесь//.истебось//.истетись//.истебысь//.истежесь//.истеждесь//.истемись//.истеся//.истебося//.истетися//.истебыся//.истежеся//.истеждеся//.истемися
  gramm: indic,aor,pl,2p
 -flex: .ихомъ//.ихомъсь//.ихомъбось//.ихомътись//.ихомъбысь//.ихомъжесь//.ихомъждесь//.ихомъмись//.ихомъся//.ихомъбося//.ихомътися//.ихомъбыся//.ихомъжеся//.ихомъждеся//.ихомъмися
  gramm: indic,aor,pl,1p
 -flex: .ита//.итась//.итабось//.итатись//.итабысь//.итажесь//.итаждесь//.итамись//.итася//.итабося//.итатися//.итабыся//.итажеся//.итаждеся//.итамися//.итѣ//.итѣсь//.итѣбось//.итѣтись//.итѣбысь//.итѣжесь//.итѣждесь//.итѣмись//.итѣся//.итѣбося//.итѣтися//.итѣбыся//.итѣжеся//.итѣждеся//.итѣмися
  gramm: imper,du,2p
 -flex: .ива//.ивась//.ивабось//.иватись//.ивабысь//.иважесь//.иваждесь//.ивамись//.ивася//.ивабося//.иватися//.ивабыся//.иважеся//.иваждеся//.ивамися//.ивѣ//.ивѣсь//.ивѣбось//.ивѣтись//.ивѣбысь//.ивѣжесь//.ивѣждесь//.ивѣмись//.ивѣся//.ивѣбося//.ивѣтися//.ивѣбыся//.ивѣжеся//.ивѣждеся//.ивѣмися
  gramm: imper,du,1p
 -flex: .ихъ//.ихъсь//.ихъбось//.ихътись//.ихъбысь//.ихъжесь//.ихъждесь//.ихъмись//.ихъся//.ихъбося//.ихътися//.ихъбыся//.ихъжеся//.ихъждеся//.ихъмися
  gramm: indic,aor,sg,1p
 -flex: .ю//.юсь//.юбось//.ютись//.юбысь//.южесь//.юждесь//.юмись//.юся//.юбося//.ютися//.юбыся//.южеся//.юждеся//.юмися
  gramm: indic,praes,sg,1p
 -flex: .иши//.ишись//.ишибось//.ишитись//.ишибысь//.ишижесь//.ишиждесь//.ишимись//.ишися//.ишибося//.ишитися//.ишибыся//.ишижеся//.ишиждеся//.ишимися
  gramm: indic,praes,sg,2p
 -flex: .итъ//.итъсь//.итъбось//.итътись//.итъбысь//.итъжесь//.итъждесь//.итъмись//.итъся//.итъбося//.итътися//.итъбыся//.итъжеся//.итъждеся//.итъмися//.и//.ись//.ибось//.итись//.ибысь//.ижесь//.иждесь//.имись//.ися//.ибося//.итися//.ибыся//.ижеся//.иждеся//.имися
  gramm: indic,praes,sg,3p
 -flex: .ила//.илась//.илабось//.илатись//.илабысь//.илажесь//.илаждесь//.иламись//.илася//.илабося//.илатися//.илабыся//.илажеся//.илаждеся//.иламися
  gramm: perf,du,m
 -flex: .илѣ//.илѣсь//.илѣбось//.илѣтись//.илѣбысь//.илѣжесь//.илѣждесь//.илѣмись//.илѣся//.илѣбося//.илѣтися//.илѣбыся//.илѣжеся//.илѣждеся//.илѣмися
  gramm: perf,du,n
 -flex: .ила//.илась//.илабось//.илатись//.илабысь//.илажесь//.илаждесь//.иламись//.илася//.илабося//.илатися//.илабыся//.илажеся//.илаждеся//.иламися
  gramm: perf,sg,f
-paradigm: V22n
 -flex: .ите//.итесь//.итебось//.итетись//.итебысь//.итежесь//.итеждесь//.итемись//.итеся//.итебося//.итетися//.итебыся//.итежеся//.итеждеся//.итемися
  gramm: indic,praes,pl,2p
 -flex: .ятъ//.ятъсь//.ятъбось//.ятътись//.ятъбысь//.ятъжесь//.ятъждесь//.ятъмись//.ятъся//.ятъбося//.ятътися//.ятъбыся//.ятъжеся//.ятъждеся//.ятъмися//.я//.ясь//.ябось//.ятись//.ябысь//.яжесь//.яждесь//.ямись//.яся//.ябося//.ятися//.ябыся//.яжеся//.яждеся//.ямися
  gramm: indic,praes,pl,3p
 -flex: .имъ//.имъсь//.имъбось//.имътись//.имъбысь//.имъжесь//.имъждесь//.имъмись//.имъся//.имъбося//.имътися//.имъбыся//.имъжеся//.имъждеся//.имъмися//.име//.имесь//.имебось//.иметись//.имебысь//.имежесь//.имеждесь//.имемись//.имеся//.имебося//.иметися//.имебыся//.имежеся//.имеждеся//.имемися
  gramm: indic,praes,pl,1p
 -flex: .ѣли//.ѣлись//.ѣлибось//.ѣлитись//.ѣлибысь//.ѣлижесь//.ѣлиждесь//.ѣлимись//.ѣлися//.ѣлибося//.ѣлитися//.ѣлибыся//.ѣлижеся//.ѣлиждеся//.ѣлимися
  gramm: perf,pl,m
 -flex: .ѣла//.ѣлась//.ѣлабось//.ѣлатись//.ѣлабысь//.ѣлажесь//.ѣлаждесь//.ѣламись//.ѣлася//.ѣлабося//.ѣлатися//.ѣлабыся//.ѣлажеся//.ѣлаждеся//.ѣламися
  gramm: perf,pl,n
 -flex: .ѣлы//.ѣлысь//.ѣлыбось//.ѣлытись//.ѣлыбысь//.ѣлыжесь//.ѣлыждесь//.ѣлымись//.ѣлыся//.ѣлыбося//.ѣлытися//.ѣлыбыся//.ѣлыжеся//.ѣлыждеся//.ѣлымися
  gramm: perf,pl,f
 -flex: .ѣти//.ѣтись//.ѣтибось//.ѣтитись//.ѣтибысь//.ѣтижесь//.ѣтиждесь//.ѣтимись//.ѣтися//.ѣтибося//.ѣтитися//.ѣтибыся//.ѣтижеся//.ѣтиждеся//.ѣтимися//.ѣть//.ѣтьсь//.ѣтьбось//.ѣтьтись//.ѣтьбысь//.ѣтьжесь//.ѣтьждесь//.ѣтьмись//.ѣться//.ѣтьбося//.ѣтьтися//.ѣтьбыся//.ѣтьжеся//.ѣтьждеся//.ѣтьмися
  gramm: inf
 -flex: .и//.ись//.ибось//.итись//.ибысь//.ижесь//.иждесь//.имись//.ися//.ибося//.итися//.ибыся//.ижеся//.иждеся//.имися
  gramm: imper,sg,2p
 -flex: .и//.ись//.ибось//.итись//.ибысь//.ижесь//.иждесь//.имись//.ися//.ибося//.итися//.ибыся//.ижеся//.иждеся//.имися
  gramm: imper,sg,3p
 -flex: .ите//.итесь//.итебось//.итетись//.итебысь//.итежесь//.итеждесь//.итемись//.итеся//.итебося//.итетися//.итебыся//.итежеся//.итеждеся//.итемися
  gramm: imper,pl,2p
 -flex: .ѣло//.ѣлось//.ѣлобось//.ѣлотись//.ѣлобысь//.ѣложесь//.ѣлождесь//.ѣломись//.ѣлося//.ѣлобося//.ѣлотися//.ѣлобыся//.ѣложеся//.ѣлождеся//.ѣломися
  gramm: perf,sg,n
 -flex: .ѣ//.ѣсь//.ѣбось//.ѣтись//.ѣбысь//.ѣжесь//.ѣждесь//.ѣмись//.ѣся//.ѣбося//.ѣтися//.ѣбыся//.ѣжеся//.ѣждеся//.ѣмися//.ѣсть//.ѣстьсь//.ѣстьбось//.ѣстьтись//.ѣстьбысь//.ѣстьжесь//.ѣстьждесь//.ѣстьмись//.ѣсться//.ѣстьбося//.ѣстьтися//.ѣстьбыся//.ѣстьжеся//.ѣстьждеся//.ѣстьмися//.ѣстъ//.ѣстъсь//.ѣстъбось//.ѣстътись//.ѣстъбысь//.ѣстъжесь//.ѣстъждесь//.ѣстъмись//.ѣстъся//.ѣстъбося//.ѣстътися//.ѣстъбыся//.ѣстъжеся//.ѣстъждеся//.ѣстъмися
  gramm: indic,aor,sg,3p
 -flex: .ѣ//.ѣсь//.ѣбось//.ѣтись//.ѣбысь//.ѣжесь//.ѣждесь//.ѣмись//.ѣся//.ѣбося//.ѣтися//.ѣбыся//.ѣжеся//.ѣждеся//.ѣмися//.ѣсть//.ѣстьсь//.ѣстьбось//.ѣстьтись//.ѣстьбысь//.ѣстьжесь//.ѣстьждесь//.ѣстьмись//.ѣсться//.ѣстьбося//.ѣстьтися//.ѣстьбыся//.ѣстьжеся//.ѣстьждеся//.ѣстьмися//.ѣстъ//.ѣстъсь//.ѣстъбось//.ѣстътись//.ѣстъбысь//.ѣстъжесь//.ѣстъждесь//.ѣстъмись//.ѣстъся//.ѣстъбося//.ѣстътися//.ѣстъбыся//.ѣстъжеся//.ѣстъждеся//.ѣстъмися
  gramm: indic,aor,sg,2p
 -flex: .ива//.ивась//.ивабось//.иватись//.ивабысь//.иважесь//.иваждесь//.ивамись//.ивася//.ивабося//.иватися//.ивабыся//.иважеся//.иваждеся//.ивамися//.ивѣ//.ивѣсь//.ивѣбось//.ивѣтись//.ивѣбысь//.ивѣжесь//.ивѣждесь//.ивѣмись//.ивѣся//.ивѣбося//.ивѣтися//.ивѣбыся//.ивѣжеся//.ивѣждеся//.ивѣмися
  gramm: indic,praes,du,1p
 -flex: .ита//.итась//.итабось//.итатись//.итабысь//.итажесь//.итаждесь//.итамись//.итася//.итабося//.итатися//.итабыся//.итажеся//.итаждеся//.итамися//.итѣ//.итѣсь//.итѣбось//.итѣтись//.итѣбысь//.итѣжесь//.итѣждесь//.итѣмись//.итѣся//.итѣбося//.итѣтися//.итѣбыся//.итѣжеся//.итѣждеся//.итѣмися
  gramm: indic,praes,du,3p
 -flex: .ита//.итась//.итабось//.итатись//.итабысь//.итажесь//.итаждесь//.итамись//.итася//.итабося//.итатися//.итабыся//.итажеся//.итаждеся//.итамися//.итѣ//.итѣсь//.итѣбось//.итѣтись//.итѣбысь//.итѣжесь//.итѣждесь//.итѣмись//.итѣся//.итѣбося//.итѣтися//.итѣбыся//.итѣжеся//.итѣждеся//.итѣмися
  gramm: indic,praes,du,2p
 -flex: .яхова//.яховась//.яховабось//.яховатись//.яховабысь//.яховажесь//.яховаждесь//.яховамись//.яховася//.яховабося//.яховатися//.яховабыся//.яховажеся//.яховаждеся//.яховамися//.яховѣ//.яховѣсь//.яховѣбось//.яховѣтись//.яховѣбысь//.яховѣжесь//.яховѣждесь//.яховѣмись//.яховѣся//.яховѣбося//.яховѣтися//.яховѣбыся//.яховѣжеся//.яховѣждеся//.яховѣмися
  gramm: indic,imperf,du,1p
 -flex: .яста//.ястась//.ястабось//.ястатись//.ястабысь//.ястажесь//.ястаждесь//.ястамись//.ястася//.ястабося//.ястатися//.ястабыся//.ястажеся//.ястаждеся//.ястамися//.ястѣ//.ястѣсь//.ястѣбось//.ястѣтись//.ястѣбысь//.ястѣжесь//.ястѣждесь//.ястѣмись//.ястѣся//.ястѣбося//.ястѣтися//.ястѣбыся//.ястѣжеся//.ястѣждеся//.ястѣмися
  gramm: indic,imperf,du,3p
 -flex: .яста//.ястась//.ястабось//.ястатись//.ястабысь//.ястажесь//.ястаждесь//.ястамись//.ястася//.ястабося//.ястатися//.ястабыся//.ястажеся//.ястаждеся//.ястамися//.ястѣ//.ястѣсь//.ястѣбось//.ястѣтись//.ястѣбысь//.ястѣжесь//.ястѣждесь//.ястѣмись//.ястѣся//.ястѣбося//.ястѣтися//.ястѣбыся//.ястѣжеся//.ястѣждеся//.ястѣмися
  gramm: indic,imperf,du,2p
 -flex: .ясте//.ястесь//.ястебось//.ястетись//.ястебысь//.ястежесь//.ястеждесь//.ястемись//.ястеся//.ястебося//.ястетися//.ястебыся//.ястежеся//.ястеждеся//.ястемися
  gramm: indic,imperf,pl,2p
 -flex: .яху//.яхусь//.яхубось//.яхутись//.яхубысь//.яхужесь//.яхуждесь//.яхумись//.яхуся//.яхубося//.яхутися//.яхубыся//.яхужеся//.яхуждеся//.яхумися
  gramm: indic,imperf,pl,3p
 -flex: .яхомъ//.яхомъсь//.яхомъбось//.яхомътись//.яхомъбысь//.яхомъжесь//.яхомъждесь//.яхомъмись//.яхомъся//.яхомъбося//.яхомътися//.яхомъбыся//.яхомъжеся//.яхомъждеся//.яхомъмися
  gramm: indic,imperf,pl,1p
 -flex: .ѣлѣ//.ѣлѣсь//.ѣлѣбось//.ѣлѣтись//.ѣлѣбысь//.ѣлѣжесь//.ѣлѣждесь//.ѣлѣмись//.ѣлѣся//.ѣлѣбося//.ѣлѣтися//.ѣлѣбыся//.ѣлѣжеся//.ѣлѣждеся//.ѣлѣмися
  gramm: perf,du,f
 -flex: .яхъ//.яхъсь//.яхъбось//.яхътись//.яхъбысь//.яхъжесь//.яхъждесь//.яхъмись//.яхъся//.яхъбося//.яхътися//.яхъбыся//.яхъжеся//.яхъждеся//.яхъмися
  gramm: indic,imperf,sg,1p
 -flex: .яше//.яшесь//.яшебось//.яшетись//.яшебысь//.яшежесь//.яшеждесь//.яшемись//.яшеся//.яшебося//.яшетися//.яшебыся//.яшежеся//.яшеждеся//.яшемися
  gramm: indic,imperf,sg,2p
 -flex: .яше//.яшесь//.яшебось//.яшетись//.яшебысь//.яшежесь//.яшеждесь//.яшемись//.яшеся//.яшебося//.яшетися//.яшебыся//.яшежеся//.яшеждеся//.яшемися
  gramm: indic,imperf,sg,3p
 -flex: .ѣхова//.ѣховась//.ѣховабось//.ѣховатись//.ѣховабысь//.ѣховажесь//.ѣховаждесь//.ѣховамись//.ѣховася//.ѣховабося//.ѣховатися//.ѣховабыся//.ѣховажеся//.ѣховаждеся//.ѣховамися//.ѣховѣ//.ѣховѣсь//.ѣховѣбось//.ѣховѣтись//.ѣховѣбысь//.ѣховѣжесь//.ѣховѣждесь//.ѣховѣмись//.ѣховѣся//.ѣховѣбося//.ѣховѣтися//.ѣховѣбыся//.ѣховѣжеся//.ѣховѣждеся//.ѣховѣмися
  gramm: indic,aor,du,1p
 -flex: .ѣста//.ѣстась//.ѣстабось//.ѣстатись//.ѣстабысь//.ѣстажесь//.ѣстаждесь//.ѣстамись//.ѣстася//.ѣстабося//.ѣстатися//.ѣстабыся//.ѣстажеся//.ѣстаждеся//.ѣстамися//.ѣстѣ//.ѣстѣсь//.ѣстѣбось//.ѣстѣтись//.ѣстѣбысь//.ѣстѣжесь//.ѣстѣждесь//.ѣстѣмись//.ѣстѣся//.ѣстѣбося//.ѣстѣтися//.ѣстѣбыся//.ѣстѣжеся//.ѣстѣждеся//.ѣстѣмися
  gramm: indic,aor,du,2p
 -flex: .ѣста//.ѣстась//.ѣстабось//.ѣстатись//.ѣстабысь//.ѣстажесь//.ѣстаждесь//.ѣстамись//.ѣстася//.ѣстабося//.ѣстатися//.ѣстабыся//.ѣстажеся//.ѣстаждеся//.ѣстамися//.ѣстѣ//.ѣстѣсь//.ѣстѣбось//.ѣстѣтись//.ѣстѣбысь//.ѣстѣжесь//.ѣстѣждесь//.ѣстѣмись//.ѣстѣся//.ѣстѣбося//.ѣстѣтися//.ѣстѣбыся//.ѣстѣжеся//.ѣстѣждеся//.ѣстѣмися//.ѣсте//.ѣстесь//.ѣстебось//.ѣстетись//.ѣстебысь//.ѣстежесь//.ѣстеждесь//.ѣстемись//.ѣстеся//.ѣстебося//.ѣстетися//.ѣстебыся//.ѣстежеся//.ѣстеждеся//.ѣстемися
  gramm: indic,aor,du,3p
 -flex: .ѣлъ//.ѣлъсь//.ѣлъбось//.ѣлътись//.ѣлъбысь//.ѣлъжесь//.ѣлъждесь//.ѣлъмись//.ѣлъся//.ѣлъбося//.ѣлътися//.ѣлъбыся//.ѣлъжеся//.ѣлъждеся//.ѣлъмися
  gramm: perf,sg,m
 -flex: .имъ//.имъсь//.имъбось//.имътись//.имъбысь//.имъжесь//.имъждесь//.имъмись//.имъся//.имъбося//.имътися//.имъбыся//.имъжеся//.имъждеся//.имъмися//.име//.имесь//.имебось//.иметись//.имебысь//.имежесь//.имеждесь//.имемись//.имеся//.имебося//.иметися//.имебыся//.имежеся//.имеждеся//.имемися
  gramm: imper,pl,1p
 -flex: .ѣша//.ѣшась//.ѣшабось//.ѣшатись//.ѣшабысь//.ѣшажесь//.ѣшаждесь//.ѣшамись//.ѣшася//.ѣшабося//.ѣшатися//.ѣшабыся//.ѣшажеся//.ѣшаждеся//.ѣшамися//.ѣшѧ//.ѣшѧсь//.ѣшѧбось//.ѣшѧтись//.ѣшѧбысь//.ѣшѧжесь//.ѣшѧждесь//.ѣшѧмись//.ѣшѧся//.ѣшѧбося//.ѣшѧтися//.ѣшѧбыся//.ѣшѧжеся//.ѣшѧждеся//.ѣшѧмися
  gramm: indic,aor,pl,3p
 -flex: .ѣсте//.ѣстесь//.ѣстебось//.ѣстетись//.ѣстебысь//.ѣстежесь//.ѣстеждесь//.ѣстемись//.ѣстеся//.ѣстебося//.ѣстетися//.ѣстебыся//.ѣстежеся//.ѣстеждеся//.ѣстемися
  gramm: indic,aor,pl,2p
 -flex: .ѣхомъ//.ѣхомъсь//.ѣхомъбось//.ѣхомътись//.ѣхомъбысь//.ѣхомъжесь//.ѣхомъждесь//.ѣхомъмись//.ѣхомъся//.ѣхомъбося//.ѣхомътися//.ѣхомъбыся//.ѣхомъжеся//.ѣхомъждеся//.ѣхомъмися
  gramm: indic,aor,pl,1p
 -flex: .ита//.итась//.итабось//.итатись//.итабысь//.итажесь//.итаждесь//.итамись//.итася//.итабося//.итатися//.итабыся//.итажеся//.итаждеся//.итамися//.итѣ//.итѣсь//.итѣбось//.итѣтись//.итѣбысь//.итѣжесь//.итѣждесь//.итѣмись//.итѣся//.итѣбося//.итѣтися//.итѣбыся//.итѣжеся//.итѣждеся//.итѣмися
  gramm: imper,du,2p
 -flex: .ива//.ивась//.ивабось//.иватись//.ивабысь//.иважесь//.иваждесь//.ивамись//.ивася//.ивабося//.иватися//.ивабыся//.иважеся//.иваждеся//.ивамися//.ивѣ//.ивѣсь//.ивѣбось//.ивѣтись//.ивѣбысь//.ивѣжесь//.ивѣждесь//.ивѣмись//.ивѣся//.ивѣбося//.ивѣтися//.ивѣбыся//.ивѣжеся//.ивѣждеся//.ивѣмися
  gramm: imper,du,1p
 -flex: .ѣхъ//.ѣхъсь//.ѣхъбось//.ѣхътись//.ѣхъбысь//.ѣхъжесь//.ѣхъждесь//.ѣхъмись//.ѣхъся//.ѣхъбося//.ѣхътися//.ѣхъбыся//.ѣхъжеся//.ѣхъждеся//.ѣхъмися
  gramm: indic,aor,sg,1p
 -flex: .ю//.юсь//.юбось//.ютись//.юбысь//.южесь//.юждесь//.юмись//.юся//.юбося//.ютися//.юбыся//.южеся//.юждеся//.юмися
  gramm: indic,praes,sg,1p
 -flex: .иши//.ишись//.ишибось//.ишитись//.ишибысь//.ишижесь//.ишиждесь//.ишимись//.ишися//.ишибося//.ишитися//.ишибыся//.ишижеся//.ишиждеся//.ишимися
  gramm: indic,praes,sg,2p
 -flex: .итъ//.итъсь//.итъбось//.итътись//.итъбысь//.итъжесь//.итъждесь//.итъмись//.итъся//.итъбося//.итътися//.итъбыся//.итъжеся//.итъждеся//.итъмися//.и//.ись//.ибось//.итись//.ибысь//.ижесь//.иждесь//.имись//.ися//.ибося//.итися//.ибыся//.ижеся//.иждеся//.имися
  gramm: indic,praes,sg,3p
 -flex: .ѣла//.ѣлась//.ѣлабось//.ѣлатись//.ѣлабысь//.ѣлажесь//.ѣлаждесь//.ѣламись//.ѣлася//.ѣлабося//.ѣлатися//.ѣлабыся//.ѣлажеся//.ѣлаждеся//.ѣламися
  gramm: perf,du,m
 -flex: .ѣлѣ//.ѣлѣсь//.ѣлѣбось//.ѣлѣтись//.ѣлѣбысь//.ѣлѣжесь//.ѣлѣждесь//.ѣлѣмись//.ѣлѣся//.ѣлѣбося//.ѣлѣтися//.ѣлѣбыся//.ѣлѣжеся//.ѣлѣждеся//.ѣлѣмися
  gramm: perf,du,n
 -flex: .ѣла//.ѣлась//.ѣлабось//.ѣлатись//.ѣлабысь//.ѣлажесь//.ѣлаждесь//.ѣламись//.ѣлася//.ѣлабося//.ѣлатися//.ѣлабыся//.ѣлажеся//.ѣлаждеся//.ѣламися
  gramm: perf,sg,f
-paradigm: V22s
 -flex: .ите//.итесь//.итебось//.итетись//.итебысь//.итежесь//.итеждесь//.итемись//.итеся//.итебося//.итетися//.итебыся//.итежеся//.итеждеся//.итемися
  gramm: indic,praes,pl,2p
 -flex: .атъ//.атъсь//.атъбось//.атътись//.атъбысь//.атъжесь//.атъждесь//.атъмись//.атъся//.атъбося//.атътися//.атъбыся//.атъжеся//.атъждеся//.атъмися//.я//.ясь//.ябось//.ятись//.ябысь//.яжесь//.яждесь//.ямись//.яся//.ябося//.ятися//.ябыся//.яжеся//.яждеся//.ямися
  gramm: indic,praes,pl,3p
 -flex: .имъ//.имъсь//.имъбось//.имътись//.имъбысь//.имъжесь//.имъждесь//.имъмись//.имъся//.имъбося//.имътися//.имъбыся//.имъжеся//.имъждеся//.имъмися//.име//.имесь//.имебось//.иметись//.имебысь//.имежесь//.имеждесь//.имемись//.имеся//.имебося//.иметися//.имебыся//.имежеся//.имеждеся//.имемися
  gramm: indic,praes,pl,1p
 -flex: .али//.ались//.алибось//.алитись//.алибысь//.алижесь//.алиждесь//.алимись//.алися//.алибося//.алитися//.алибыся//.алижеся//.алиждеся//.алимися
  gramm: perf,pl,m
 -flex: .ала//.алась//.алабось//.алатись//.алабысь//.алажесь//.алаждесь//.аламись//.алася//.алабося//.алатися//.алабыся//.алажеся//.алаждеся//.аламися
  gramm: perf,pl,n
 -flex: .алы//.алысь//.алыбось//.алытись//.алыбысь//.алыжесь//.алыждесь//.алымись//.алыся//.алыбося//.алытися//.алыбыся//.алыжеся//.алыждеся//.алымися
  gramm: perf,pl,f
 -flex: .ати//.атись//.атибось//.атитись//.атибысь//.атижесь//.атиждесь//.атимись//.атися//.атибося//.атитися//.атибыся//.атижеся//.атиждеся//.атимися//.ать//.атьсь//.атьбось//.атьтись//.атьбысь//.атьжесь//.атьждесь//.атьмись//.аться//.атьбося//.атьтися//.атьбыся//.атьжеся//.атьждеся//.атьмися
  gramm: inf
 -flex: .и//.ись//.ибось//.итись//.ибысь//.ижесь//.иждесь//.имись//.ися//.ибося//.итися//.ибыся//.ижеся//.иждеся//.имися
  gramm: imper,sg,2p
 -flex: .и//.ись//.ибось//.итись//.ибысь//.ижесь//.иждесь//.имись//.ися//.ибося//.итися//.ибыся//.ижеся//.иждеся//.имися
  gramm: imper,sg,3p
 -flex: .ите//.итесь//.итебось//.итетись//.итебысь//.итежесь//.итеждесь//.итемись//.итеся//.итебося//.итетися//.итебыся//.итежеся//.итеждеся//.итемися
  gramm: imper,pl,2p
 -flex: .ало//.алось//.алобось//.алотись//.алобысь//.аложесь//.алождесь//.аломись//.алося//.алобося//.алотися//.алобыся//.аложеся//.алождеся//.аломися
  gramm: perf,sg,n
 -flex: .а//.ась//.абось//.атись//.абысь//.ажесь//.аждесь//.амись//.ася//.абося//.атися//.абыся//.ажеся//.аждеся//.амися//.асть//.астьсь//.астьбось//.астьтись//.астьбысь//.астьжесь//.астьждесь//.астьмись//.асться//.астьбося//.астьтися//.астьбыся//.астьжеся//.астьждеся//.астьмися//.астъ//.астъсь//.астъбось//.астътись//.астъбысь//.астъжесь//.астъждесь//.астъмись//.астъся//.астъбося//.астътися//.астъбыся//.астъжеся//.астъждеся//.астъмися
  gramm: indic,aor,sg,3p
 -flex: .а//.ась//.абось//.атись//.абысь//.ажесь//.аждесь//.амись//.ася//.абося//.атися//.абыся//.ажеся//.аждеся//.амися//.асть//.астьсь//.астьбось//.астьтись//.астьбысь//.астьжесь//.астьждесь//.астьмись//.асться//.астьбося//.астьтися//.астьбыся//.астьжеся//.астьждеся//.астьмися//.астъ//.астъсь//.астъбось//.астътись//.астъбысь//.астъжесь//.астъждесь//.астъмись//.астъся//.астъбося//.астътися//.астъбыся//.астъжеся//.астъждеся//.астъмися
  gramm: indic,aor,sg,2p
 -flex: .ива//.ивась//.ивабось//.иватись//.ивабысь//.иважесь//.иваждесь//.ивамись//.ивася//.ивабося//.иватися//.ивабыся//.иважеся//.иваждеся//.ивамися//.ивѣ//.ивѣсь//.ивѣбось//.ивѣтись//.ивѣбысь//.ивѣжесь//.ивѣждесь//.ивѣмись//.ивѣся//.ивѣбося//.ивѣтися//.ивѣбыся//.ивѣжеся//.ивѣждеся//.ивѣмися
  gramm: indic,praes,du,1p
 -flex: .ита//.итась//.итабось//.итатись//.итабысь//.итажесь//.итаждесь//.итамись//.итася//.итабося//.итатися//.итабыся//.итажеся//.итаждеся//.итамися//.итѣ//.итѣсь//.итѣбось//.итѣтись//.итѣбысь//.итѣжесь//.итѣждесь//.итѣмись//.итѣся//.итѣбося//.итѣтися//.итѣбыся//.итѣжеся//.итѣждеся//.итѣмися
  gramm: indic,praes,du,3p
 -flex: .ита//.итась//.итабось//.итатись//.итабысь//.итажесь//.итаждесь//.итамись//.итася//.итабося//.итатися//.итабыся//.итажеся//.итаждеся//.итамися//.итѣ//.итѣсь//.итѣбось//.итѣтись//.итѣбысь//.итѣжесь//.итѣждесь//.итѣмись//.итѣся//.итѣбося//.итѣтися//.итѣбыся//.итѣжеся//.итѣждеся//.итѣмися
  gramm: indic,praes,du,2p
 -flex: .ахова//.аховась//.аховабось//.аховатись//.аховабысь//.аховажесь//.аховаждесь//.аховамись//.аховася//.аховабося//.аховатися//.аховабыся//.аховажеся//.аховаждеся//.аховамися//.аховѣ//.аховѣсь//.аховѣбось//.аховѣтись//.аховѣбысь//.аховѣжесь//.аховѣждесь//.аховѣмись//.аховѣся//.аховѣбося//.аховѣтися//.аховѣбыся//.аховѣжеся//.аховѣждеся//.аховѣмися
  gramm: indic,imperf,du,1p
 -flex: .аста//.астась//.астабось//.астатись//.астабысь//.астажесь//.астаждесь//.астамись//.астася//.астабося//.астатися//.астабыся//.астажеся//.астаждеся//.астамися//.астѣ//.астѣсь//.астѣбось//.астѣтись//.астѣбысь//.астѣжесь//.астѣждесь//.астѣмись//.астѣся//.астѣбося//.астѣтися//.астѣбыся//.астѣжеся//.астѣждеся//.астѣмися
  gramm: indic,imperf,du,3p
 -flex: .аста//.астась//.астабось//.астатись//.астабысь//.астажесь//.астаждесь//.астамись//.астася//.астабося//.астатися//.астабыся//.астажеся//.астаждеся//.астамися//.астѣ//.астѣсь//.астѣбось//.астѣтись//.астѣбысь//.астѣжесь//.астѣждесь//.астѣмись//.астѣся//.астѣбося//.астѣтися//.астѣбыся//.астѣжеся//.астѣждеся//.астѣмися
  gramm: indic,imperf,du,2p
 -flex: .асте//.астесь//.астебось//.астетись//.астебысь//.астежесь//.астеждесь//.астемись//.астеся//.астебося//.астетися//.астебыся//.астежеся//.астеждеся//.астемися
  gramm: indic,imperf,pl,2p
 -flex: .аху//.ахусь//.ахубось//.ахутись//.ахубысь//.ахужесь//.ахуждесь//.ахумись//.ахуся//.ахубося//.ахутися//.ахубыся//.ахужеся//.ахуждеся//.ахумися
  gramm: indic,imperf,pl,3p
 -flex: .ахомъ//.ахомъсь//.ахомъбось//.ахомътись//.ахомъбысь//.ахомъжесь//.ахомъждесь//.ахомъмись//.ахомъся//.ахомъбося//.ахомътися//.ахомъбыся//.ахомъжеся//.ахомъждеся//.ахомъмися
  gramm: indic,imperf,pl,1p
 -flex: .алѣ//.алѣсь//.алѣбось//.алѣтись//.алѣбысь//.алѣжесь//.алѣждесь//.алѣмись//.алѣся//.алѣбося//.алѣтися//.алѣбыся//.алѣжеся//.алѣждеся//.алѣмися
  gramm: perf,du,f
 -flex: .ахъ//.ахъсь//.ахъбось//.ахътись//.ахъбысь//.ахъжесь//.ахъждесь//.ахъмись//.ахъся//.ахъбося//.ахътися//.ахъбыся//.ахъжеся//.ахъждеся//.ахъмися
  gramm: indic,imperf,sg,1p
 -flex: .аше//.ашесь//.ашебось//.ашетись//.ашебысь//.ашежесь//.ашеждесь//.ашемись//.ашеся//.ашебося//.ашетися//.ашебыся//.ашежеся//.ашеждеся//.ашемися
  gramm: indic,imperf,sg,2p
 -flex: .аше//.ашесь//.ашебось//.ашетись//.ашебысь//.ашежесь//.ашеждесь//.ашемись//.ашеся//.ашебося//.ашетися//.ашебыся//.ашежеся//.ашеждеся//.ашемися
  gramm: indic,imperf,sg,3p
 -flex: .ахова//.аховась//.аховабось//.аховатись//.аховабысь//.аховажесь//.аховаждесь//.аховамись//.аховася//.аховабося//.аховатися//.аховабыся//.аховажеся//.аховаждеся//.аховамися//.аховѣ//.аховѣсь//.аховѣбось//.аховѣтись//.аховѣбысь//.аховѣжесь//.аховѣждесь//.аховѣмись//.аховѣся//.аховѣбося//.аховѣтися//.аховѣбыся//.аховѣжеся//.аховѣждеся//.аховѣмися
  gramm: indic,aor,du,1p
 -flex: .аста//.астась//.астабось//.астатись//.астабысь//.астажесь//.астаждесь//.астамись//.астася//.астабося//.астатися//.астабыся//.астажеся//.астаждеся//.астамися//.астѣ//.астѣсь//.астѣбось//.астѣтись//.астѣбысь//.астѣжесь//.астѣждесь//.астѣмись//.астѣся//.астѣбося//.астѣтися//.астѣбыся//.астѣжеся//.астѣждеся//.астѣмися
  gramm: indic,aor,du,2p
 -flex: .аста//.астась//.астабось//.астатись//.астабысь//.астажесь//.астаждесь//.астамись//.астася//.астабося//.астатися//.астабыся//.астажеся//.астаждеся//.астамися//.астѣ//.астѣсь//.астѣбось//.астѣтись//.астѣбысь//.астѣжесь//.астѣждесь//.астѣмись//.астѣся//.астѣбося//.астѣтися//.астѣбыся//.астѣжеся//.астѣждеся//.астѣмися//.асте//.астесь//.астебось//.астетись//.астебысь//.астежесь//.астеждесь//.астемись//.астеся//.астебося//.астетися//.астебыся//.астежеся//.астеждеся//.астемися
  gramm: indic,aor,du,3p
 -flex: .алъ//.алъсь//.алъбось//.алътись//.алъбысь//.алъжесь//.алъждесь//.алъмись//.алъся//.алъбося//.алътися//.алъбыся//.алъжеся//.алъждеся//.алъмися
  gramm: perf,sg,m
 -flex: .имъ//.имъсь//.имъбось//.имътись//.имъбысь//.имъжесь//.имъждесь//.имъмись//.имъся//.имъбося//.имътися//.имъбыся//.имъжеся//.имъждеся//.имъмися//.име//.имесь//.имебось//.иметись//.имебысь//.имежесь//.имеждесь//.имемись//.имеся//.имебося//.иметися//.имебыся//.имежеся//.имеждеся//.имемися
  gramm: imper,pl,1p
 -flex: .аша//.ашась//.ашабось//.ашатись//.ашабысь//.ашажесь//.ашаждесь//.ашамись//.ашася//.ашабося//.ашатися//.ашабыся//.ашажеся//.ашаждеся//.ашамися//.ашѧ//.ашѧсь//.ашѧбось//.ашѧтись//.ашѧбысь//.ашѧжесь//.ашѧждесь//.ашѧмись//.ашѧся//.ашѧбося//.ашѧтися//.ашѧбыся//.ашѧжеся//.ашѧждеся//.ашѧмися
  gramm: indic,aor,pl,3p
 -flex: .асте//.астесь//.астебось//.астетись//.астебысь//.астежесь//.астеждесь//.астемись//.астеся//.астебося//.астетися//.астебыся//.астежеся//.астеждеся//.астемися
  gramm: indic,aor,pl,2p
 -flex: .ахомъ//.ахомъсь//.ахомъбось//.ахомътись//.ахомъбысь//.ахомъжесь//.ахомъждесь//.ахомъмись//.ахомъся//.ахомъбося//.ахомътися//.ахомъбыся//.ахомъжеся//.ахомъждеся//.ахомъмися
  gramm: indic,aor,pl,1p
 -flex: .ита//.итась//.итабось//.итатись//.итабысь//.итажесь//.итаждесь//.итамись//.итася//.итабося//.итатися//.итабыся//.итажеся//.итаждеся//.итамися//.итѣ//.итѣсь//.итѣбось//.итѣтись//.итѣбысь//.итѣжесь//.итѣждесь//.итѣмись//.итѣся//.итѣбося//.итѣтися//.итѣбыся//.итѣжеся//.итѣждеся//.итѣмися
  gramm: imper,du,2p
 -flex: .ива//.ивась//.ивабось//.иватись//.ивабысь//.иважесь//.иваждесь//.ивамись//.ивася//.ивабося//.иватися//.ивабыся//.иважеся//.иваждеся//.ивамися//.ивѣ//.ивѣсь//.ивѣбось//.ивѣтись//.ивѣбысь//.ивѣжесь//.ивѣждесь//.ивѣмись//.ивѣся//.ивѣбося//.ивѣтися//.ивѣбыся//.ивѣжеся//.ивѣждеся//.ивѣмися
  gramm: imper,du,1p
 -flex: .ахъ//.ахъсь//.ахъбось//.ахътись//.ахъбысь//.ахъжесь//.ахъждесь//.ахъмись//.ахъся//.ахъбося//.ахътися//.ахъбыся//.ахъжеся//.ахъждеся//.ахъмися
  gramm: indic,aor,sg,1p
 -flex: .у//.усь//.убось//.утись//.убысь//.ужесь//.уждесь//.умись//.уся//.убося//.утися//.убыся//.ужеся//.уждеся//.умися
  gramm: indic,praes,sg,1p
 -flex: .иши//.ишись//.ишибось//.ишитись//.ишибысь//.ишижесь//.ишиждесь//.ишимись//.ишися//.ишибося//.ишитися//.ишибыся//.ишижеся//.ишиждеся//.ишимися
  gramm: indic,praes,sg,2p
 -flex: .итъ//.итъсь//.итъбось//.итътись//.итъбысь//.итъжесь//.итъждесь//.итъмись//.итъся//.итъбося//.итътися//.итъбыся//.итъжеся//.итъждеся//.итъмися//.и//.ись//.ибось//.итись//.ибысь//.ижесь//.иждесь//.имись//.ися//.ибося//.итися//.ибыся//.ижеся//.иждеся//.имися
  gramm: indic,praes,sg,3p
 -flex: .ала//.алась//.алабось//.алатись//.алабысь//.алажесь//.алаждесь//.аламись//.алася//.алабося//.алатися//.алабыся//.алажеся//.алаждеся//.аламися
  gramm: perf,du,m
 -flex: .алѣ//.алѣсь//.алѣбось//.алѣтись//.алѣбысь//.алѣжесь//.алѣждесь//.алѣмись//.алѣся//.алѣбося//.алѣтися//.алѣбыся//.алѣжеся//.алѣждеся//.алѣмися
  gramm: perf,du,n
 -flex: .ала//.алась//.алабось//.алатись//.алабысь//.алажесь//.алаждесь//.аламись//.алася//.алабося//.алатися//.алабыся//.алажеся//.алаждеся//.аламися
  gramm: perf,sg,f
-paradigm: V22p
 -flex: .ите//.итесь//.итебось//.итетись//.итебысь//.итежесь//.итеждесь//.итемись//.итеся//.итебося//.итетися//.итебыся//.итежеся//.итеждеся//.итемися
  gramm: indic,praes,pl,2p
 -flex: .ятъ//.ятъсь//.ятъбось//.ятътись//.ятъбысь//.ятъжесь//.ятъждесь//.ятъмись//.ятъся//.ятъбося//.ятътися//.ятъбыся//.ятъжеся//.ятъждеся//.ятъмися//.я//.ясь//.ябось//.ятись//.ябысь//.яжесь//.яждесь//.ямись//.яся//.ябося//.ятися//.ябыся//.яжеся//.яждеся//.ямися
  gramm: indic,praes,pl,3p
 -flex: .имъ//.имъсь//.имъбось//.имътись//.имъбысь//.имъжесь//.имъждесь//.имъмись//.имъся//.имъбося//.имътися//.имъбыся//.имъжеся//.имъждеся//.имъмися//.име//.имесь//.имебось//.иметись//.имебысь//.имежесь//.имеждесь//.имемись//.имеся//.имебося//.иметися//.имебыся//.имежеся//.имеждеся//.имемися
  gramm: indic,praes,pl,1p
 -flex: .ѣли//.ѣлись//.ѣлибось//.ѣлитись//.ѣлибысь//.ѣлижесь//.ѣлиждесь//.ѣлимись//.ѣлися//.ѣлибося//.ѣлитися//.ѣлибыся//.ѣлижеся//.ѣлиждеся//.ѣлимися
  gramm: perf,pl,m
 -flex: .ѣла//.ѣлась//.ѣлабось//.ѣлатись//.ѣлабысь//.ѣлажесь//.ѣлаждесь//.ѣламись//.ѣлася//.ѣлабося//.ѣлатися//.ѣлабыся//.ѣлажеся//.ѣлаждеся//.ѣламися
  gramm: perf,pl,n
 -flex: .ѣлы//.ѣлысь//.ѣлыбось//.ѣлытись//.ѣлыбысь//.ѣлыжесь//.ѣлыждесь//.ѣлымись//.ѣлыся//.ѣлыбося//.ѣлытися//.ѣлыбыся//.ѣлыжеся//.ѣлыждеся//.ѣлымися
  gramm: perf,pl,f
 -flex: .ѣти//.ѣтись//.ѣтибось//.ѣтитись//.ѣтибысь//.ѣтижесь//.ѣтиждесь//.ѣтимись//.ѣтися//.ѣтибося//.ѣтитися//.ѣтибыся//.ѣтижеся//.ѣтиждеся//.ѣтимися//.ѣть//.ѣтьсь//.ѣтьбось//.ѣтьтись//.ѣтьбысь//.ѣтьжесь//.ѣтьждесь//.ѣтьмись//.ѣться//.ѣтьбося//.ѣтьтися//.ѣтьбыся//.ѣтьжеся//.ѣтьждеся//.ѣтьмися
  gramm: inf
 -flex: .и//.ись//.ибось//.итись//.ибысь//.ижесь//.иждесь//.имись//.ися//.ибося//.итися//.ибыся//.ижеся//.иждеся//.имися
  gramm: imper,sg,2p
 -flex: .и//.ись//.ибось//.итись//.ибысь//.ижесь//.иждесь//.имись//.ися//.ибося//.итися//.ибыся//.ижеся//.иждеся//.имися
  gramm: imper,sg,3p
 -flex: .ите//.итесь//.итебось//.итетись//.итебысь//.итежесь//.итеждесь//.итемись//.итеся//.итебося//.итетися//.итебыся//.итежеся//.итеждеся//.итемися
  gramm: imper,pl,2p
 -flex: .ѣло//.ѣлось//.ѣлобось//.ѣлотись//.ѣлобысь//.ѣложесь//.ѣлождесь//.ѣломись//.ѣлося//.ѣлобося//.ѣлотися//.ѣлобыся//.ѣложеся//.ѣлождеся//.ѣломися
  gramm: perf,sg,n
 -flex: .ѣ//.ѣсь//.ѣбось//.ѣтись//.ѣбысь//.ѣжесь//.ѣждесь//.ѣмись//.ѣся//.ѣбося//.ѣтися//.ѣбыся//.ѣжеся//.ѣждеся//.ѣмися//.ѣсть//.ѣстьсь//.ѣстьбось//.ѣстьтись//.ѣстьбысь//.ѣстьжесь//.ѣстьждесь//.ѣстьмись//.ѣсться//.ѣстьбося//.ѣстьтися//.ѣстьбыся//.ѣстьжеся//.ѣстьждеся//.ѣстьмися//.ѣстъ//.ѣстъсь//.ѣстъбось//.ѣстътись//.ѣстъбысь//.ѣстъжесь//.ѣстъждесь//.ѣстъмись//.ѣстъся//.ѣстъбося//.ѣстътися//.ѣстъбыся//.ѣстъжеся//.ѣстъждеся//.ѣстъмися
  gramm: indic,aor,sg,3p
 -flex: .ѣ//.ѣсь//.ѣбось//.ѣтись//.ѣбысь//.ѣжесь//.ѣждесь//.ѣмись//.ѣся//.ѣбося//.ѣтися//.ѣбыся//.ѣжеся//.ѣждеся//.ѣмися//.ѣсть//.ѣстьсь//.ѣстьбось//.ѣстьтись//.ѣстьбысь//.ѣстьжесь//.ѣстьждесь//.ѣстьмись//.ѣсться//.ѣстьбося//.ѣстьтися//.ѣстьбыся//.ѣстьжеся//.ѣстьждеся//.ѣстьмися//.ѣстъ//.ѣстъсь//.ѣстъбось//.ѣстътись//.ѣстъбысь//.ѣстъжесь//.ѣстъждесь//.ѣстъмись//.ѣстъся//.ѣстъбося//.ѣстътися//.ѣстъбыся//.ѣстъжеся//.ѣстъждеся//.ѣстъмися
  gramm: indic,aor,sg,2p
 -flex: .ива//.ивась//.ивабось//.иватись//.ивабысь//.иважесь//.иваждесь//.ивамись//.ивася//.ивабося//.иватися//.ивабыся//.иважеся//.иваждеся//.ивамися//.ивѣ//.ивѣсь//.ивѣбось//.ивѣтись//.ивѣбысь//.ивѣжесь//.ивѣждесь//.ивѣмись//.ивѣся//.ивѣбося//.ивѣтися//.ивѣбыся//.ивѣжеся//.ивѣждеся//.ивѣмися
  gramm: indic,praes,du,1p
 -flex: .ита//.итась//.итабось//.итатись//.итабысь//.итажесь//.итаждесь//.итамись//.итася//.итабося//.итатися//.итабыся//.итажеся//.итаждеся//.итамися//.итѣ//.итѣсь//.итѣбось//.итѣтись//.итѣбысь//.итѣжесь//.итѣждесь//.итѣмись//.итѣся//.итѣбося//.итѣтися//.итѣбыся//.итѣжеся//.итѣждеся//.итѣмися
  gramm: indic,praes,du,3p
 -flex: .ита//.итась//.итабось//.итатись//.итабысь//.итажесь//.итаждесь//.итамись//.итася//.итабося//.итатися//.итабыся//.итажеся//.итаждеся//.итамися//.итѣ//.итѣсь//.итѣбось//.итѣтись//.итѣбысь//.итѣжесь//.итѣждесь//.итѣмись//.итѣся//.итѣбося//.итѣтися//.итѣбыся//.итѣжеся//.итѣждеся//.итѣмися
  gramm: indic,praes,du,2p
 -flex: .яхова//.яховась//.яховабось//.яховатись//.яховабысь//.яховажесь//.яховаждесь//.яховамись//.яховася//.яховабося//.яховатися//.яховабыся//.яховажеся//.яховаждеся//.яховамися//.яховѣ//.яховѣсь//.яховѣбось//.яховѣтись//.яховѣбысь//.яховѣжесь//.яховѣждесь//.яховѣмись//.яховѣся//.яховѣбося//.яховѣтися//.яховѣбыся//.яховѣжеся//.яховѣждеся//.яховѣмися
  gramm: indic,imperf,du,1p
 -flex: .яста//.ястась//.ястабось//.ястатись//.ястабысь//.ястажесь//.ястаждесь//.ястамись//.ястася//.ястабося//.ястатися//.ястабыся//.ястажеся//.ястаждеся//.ястамися//.ястѣ//.ястѣсь//.ястѣбось//.ястѣтись//.ястѣбысь//.ястѣжесь//.ястѣждесь//.ястѣмись//.ястѣся//.ястѣбося//.ястѣтися//.ястѣбыся//.ястѣжеся//.ястѣждеся//.ястѣмися
  gramm: indic,imperf,du,3p
 -flex: .яста//.ястась//.ястабось//.ястатись//.ястабысь//.ястажесь//.ястаждесь//.ястамись//.ястася//.ястабося//.ястатися//.ястабыся//.ястажеся//.ястаждеся//.ястамися//.ястѣ//.ястѣсь//.ястѣбось//.ястѣтись//.ястѣбысь//.ястѣжесь//.ястѣждесь//.ястѣмись//.ястѣся//.ястѣбося//.ястѣтися//.ястѣбыся//.ястѣжеся//.ястѣждеся//.ястѣмися
  gramm: indic,imperf,du,2p
 -flex: .ясте//.ястесь//.ястебось//.ястетись//.ястебысь//.ястежесь//.ястеждесь//.ястемись//.ястеся//.ястебося//.ястетися//.ястебыся//.ястежеся//.ястеждеся//.ястемися
  gramm: indic,imperf,pl,2p
 -flex: .яху//.яхусь//.яхубось//.яхутись//.яхубысь//.яхужесь//.яхуждесь//.яхумись//.яхуся//.яхубося//.яхутися//.яхубыся//.яхужеся//.яхуждеся//.яхумися
  gramm: indic,imperf,pl,3p
 -flex: .яхомъ//.яхомъсь//.яхомъбось//.яхомътись//.яхомъбысь//.яхомъжесь//.яхомъждесь//.яхомъмись//.яхомъся//.яхомъбося//.яхомътися//.яхомъбыся//.яхомъжеся//.яхомъждеся//.яхомъмися
  gramm: indic,imperf,pl,1p
 -flex: .ѣлѣ//.ѣлѣсь//.ѣлѣбось//.ѣлѣтись//.ѣлѣбысь//.ѣлѣжесь//.ѣлѣждесь//.ѣлѣмись//.ѣлѣся//.ѣлѣбося//.ѣлѣтися//.ѣлѣбыся//.ѣлѣжеся//.ѣлѣждеся//.ѣлѣмися
  gramm: perf,du,f
 -flex: .яхъ//.яхъсь//.яхъбось//.яхътись//.яхъбысь//.яхъжесь//.яхъждесь//.яхъмись//.яхъся//.яхъбося//.яхътися//.яхъбыся//.яхъжеся//.яхъждеся//.яхъмися
  gramm: indic,imperf,sg,1p
 -flex: .яше//.яшесь//.яшебось//.яшетись//.яшебысь//.яшежесь//.яшеждесь//.яшемись//.яшеся//.яшебося//.яшетися//.яшебыся//.яшежеся//.яшеждеся//.яшемися
  gramm: indic,imperf,sg,2p
 -flex: .яше//.яшесь//.яшебось//.яшетись//.яшебысь//.яшежесь//.яшеждесь//.яшемись//.яшеся//.яшебося//.яшетися//.яшебыся//.яшежеся//.яшеждеся//.яшемися
  gramm: indic,imperf,sg,3p
 -flex: .ѣхова//.ѣховась//.ѣховабось//.ѣховатись//.ѣховабысь//.ѣховажесь//.ѣховаждесь//.ѣховамись//.ѣховася//.ѣховабося//.ѣховатися//.ѣховабыся//.ѣховажеся//.ѣховаждеся//.ѣховамися//.ѣховѣ//.ѣховѣсь//.ѣховѣбось//.ѣховѣтись//.ѣховѣбысь//.ѣховѣжесь//.ѣховѣждесь//.ѣховѣмись//.ѣховѣся//.ѣховѣбося//.ѣховѣтися//.ѣховѣбыся//.ѣховѣжеся//.ѣховѣждеся//.ѣховѣмися
  gramm: indic,aor,du,1p
 -flex: .ѣста//.ѣстась//.ѣстабось//.ѣстатись//.ѣстабысь//.ѣстажесь//.ѣстаждесь//.ѣстамись//.ѣстася//.ѣстабося//.ѣстатися//.ѣстабыся//.ѣстажеся//.ѣстаждеся//.ѣстамися//.ѣстѣ//.ѣстѣсь//.ѣстѣбось//.ѣстѣтись//.ѣстѣбысь//.ѣстѣжесь//.ѣстѣждесь//.ѣстѣмись//.ѣстѣся//.ѣстѣбося//.ѣстѣтися//.ѣстѣбыся//.ѣстѣжеся//.ѣстѣждеся//.ѣстѣмися
  gramm: indic,aor,du,2p
 -flex: .ѣста//.ѣстась//.ѣстабось//.ѣстатись//.ѣстабысь//.ѣстажесь//.ѣстаждесь//.ѣстамись//.ѣстася//.ѣстабося//.ѣстатися//.ѣстабыся//.ѣстажеся//.ѣстаждеся//.ѣстамися//.ѣстѣ//.ѣстѣсь//.ѣстѣбось//.ѣстѣтись//.ѣстѣбысь//.ѣстѣжесь//.ѣстѣждесь//.ѣстѣмись//.ѣстѣся//.ѣстѣбося//.ѣстѣтися//.ѣстѣбыся//.ѣстѣжеся//.ѣстѣждеся//.ѣстѣмися//.ѣсте//.ѣстесь//.ѣстебось//.ѣстетись//.ѣстебысь//.ѣстежесь//.ѣстеждесь//.ѣстемись//.ѣстеся//.ѣстебося//.ѣстетися//.ѣстебыся//.ѣстежеся//.ѣстеждеся//.ѣстемися
  gramm: indic,aor,du,3p
 -flex: .ѣлъ//.ѣлъсь//.ѣлъбось//.ѣлътись//.ѣлъбысь//.ѣлъжесь//.ѣлъждесь//.ѣлъмись//.ѣлъся//.ѣлъбося//.ѣлътися//.ѣлъбыся//.ѣлъжеся//.ѣлъждеся//.ѣлъмися
  gramm: perf,sg,m
 -flex: .имъ//.имъсь//.имъбось//.имътись//.имъбысь//.имъжесь//.имъждесь//.имъмись//.имъся//.имъбося//.имътися//.имъбыся//.имъжеся//.имъждеся//.имъмися//.име//.имесь//.имебось//.иметись//.имебысь//.имежесь//.имеждесь//.имемись//.имеся//.имебося//.иметися//.имебыся//.имежеся//.имеждеся//.имемися
  gramm: imper,pl,1p
 -flex: .ѣша//.ѣшась//.ѣшабось//.ѣшатись//.ѣшабысь//.ѣшажесь//.ѣшаждесь//.ѣшамись//.ѣшася//.ѣшабося//.ѣшатися//.ѣшабыся//.ѣшажеся//.ѣшаждеся//.ѣшамися//.ѣшѧ//.ѣшѧсь//.ѣшѧбось//.ѣшѧтись//.ѣшѧбысь//.ѣшѧжесь//.ѣшѧждесь//.ѣшѧмись//.ѣшѧся//.ѣшѧбося//.ѣшѧтися//.ѣшѧбыся//.ѣшѧжеся//.ѣшѧждеся//.ѣшѧмися
  gramm: indic,aor,pl,3p
 -flex: .ѣсте//.ѣстесь//.ѣстебось//.ѣстетись//.ѣстебысь//.ѣстежесь//.ѣстеждесь//.ѣстемись//.ѣстеся//.ѣстебося//.ѣстетися//.ѣстебыся//.ѣстежеся//.ѣстеждеся//.ѣстемися
  gramm: indic,aor,pl,2p
 -flex: .ѣхомъ//.ѣхомъсь//.ѣхомъбось//.ѣхомътись//.ѣхомъбысь//.ѣхомъжесь//.ѣхомъждесь//.ѣхомъмись//.ѣхомъся//.ѣхомъбося//.ѣхомътися//.ѣхомъбыся//.ѣхомъжеся//.ѣхомъждеся//.ѣхомъмися
  gramm: indic,aor,pl,1p
 -flex: .ита//.итась//.итабось//.итатись//.итабысь//.итажесь//.итаждесь//.итамись//.итася//.итабося//.итатися//.итабыся//.итажеся//.итаждеся//.итамися//.итѣ//.итѣсь//.итѣбось//.итѣтись//.итѣбысь//.итѣжесь//.итѣждесь//.итѣмись//.итѣся//.итѣбося//.итѣтися//.итѣбыся//.итѣжеся//.итѣждеся//.итѣмися
  gramm: imper,du,2p
 -flex: .ива//.ивась//.ивабось//.иватись//.ивабысь//.иважесь//.иваждесь//.ивамись//.ивася//.ивабося//.иватися//.ивабыся//.иважеся//.иваждеся//.ивамися//.ивѣ//.ивѣсь//.ивѣбось//.ивѣтись//.ивѣбысь//.ивѣжесь//.ивѣждесь//.ивѣмись//.ивѣся//.ивѣбося//.ивѣтися//.ивѣбыся//.ивѣжеся//.ивѣждеся//.ивѣмися
  gramm: imper,du,1p
 -flex: .ѣхъ//.ѣхъсь//.ѣхъбось//.ѣхътись//.ѣхъбысь//.ѣхъжесь//.ѣхъждесь//.ѣхъмись//.ѣхъся//.ѣхъбося//.ѣхътися//.ѣхъбыся//.ѣхъжеся//.ѣхъждеся//.ѣхъмися
  gramm: indic,aor,sg,1p
 -flex: <1>.ю//<1>.юсь//<1>.юбось//<1>.ютись//<1>.юбысь//<1>.южесь//<1>.юждесь//<1>.юмись//<1>.юся//<1>.юбося//<1>.ютися//<1>.юбыся//<1>.южеся//<1>.юждеся//<1>.юмися
  gramm: indic,praes,sg,1p
 -flex: .иши//.ишись//.ишибось//.ишитись//.ишибысь//.ишижесь//.ишиждесь//.ишимись//.ишися//.ишибося//.ишитися//.ишибыся//.ишижеся//.ишиждеся//.ишимися
  gramm: indic,praes,sg,2p
 -flex: .итъ//.итъсь//.итъбось//.итътись//.итъбысь//.итъжесь//.итъждесь//.итъмись//.итъся//.итъбося//.итътися//.итъбыся//.итъжеся//.итъждеся//.итъмися//.и//.ись//.ибось//.итись//.ибысь//.ижесь//.иждесь//.имись//.ися//.ибося//.итися//.ибыся//.ижеся//.иждеся//.имися
  gramm: indic,praes,sg,3p
 -flex: .ѣла//.ѣлась//.ѣлабось//.ѣлатись//.ѣлабысь//.ѣлажесь//.ѣлаждесь//.ѣламись//.ѣлася//.ѣлабося//.ѣлатися//.ѣлабыся//.ѣлажеся//.ѣлаждеся//.ѣламися
  gramm: perf,du,m
 -flex: .ѣлѣ//.ѣлѣсь//.ѣлѣбось//.ѣлѣтись//.ѣлѣбысь//.ѣлѣжесь//.ѣлѣждесь//.ѣлѣмись//.ѣлѣся//.ѣлѣбося//.ѣлѣтися//.ѣлѣбыся//.ѣлѣжеся//.ѣлѣждеся//.ѣлѣмися
  gramm: perf,du,n
 -flex: .ѣла//.ѣлась//.ѣлабось//.ѣлатись//.ѣлабысь//.ѣлажесь//.ѣлаждесь//.ѣламись//.ѣлася//.ѣлабося//.ѣлатися//.ѣлабыся//.ѣлажеся//.ѣлаждеся//.ѣламися
  gramm: perf,sg,f
-paradigm: V21t
 -flex: .ите//.итесь//.итебось//.итетись//.итебысь//.итежесь//.итеждесь//.итемись//.итеся//.итебося//.итетися//.итебыся//.итежеся//.итеждеся//.итемися
  gramm: indic,praes,pl,2p
 -flex: .ятъ//.ятъсь//.ятъбось//.ятътись//.ятъбысь//.ятъжесь//.ятъждесь//.ятъмись//.ятъся//.ятъбося//.ятътися//.ятъбыся//.ятъжеся//.ятъждеся//.ятъмися//.я//.ясь//.ябось//.ятись//.ябысь//.яжесь//.яждесь//.ямись//.яся//.ябося//.ятися//.ябыся//.яжеся//.яждеся//.ямися
  gramm: indic,praes,pl,3p
 -flex: .имъ//.имъсь//.имъбось//.имътись//.имъбысь//.имъжесь//.имъждесь//.имъмись//.имъся//.имъбося//.имътися//.имъбыся//.имъжеся//.имъждеся//.имъмися//.име//.имесь//.имебось//.иметись//.имебысь//.имежесь//.имеждесь//.имемись//.имеся//.имебося//.иметися//.имебыся//.имежеся//.имеждеся//.имемися
  gramm: indic,praes,pl,1p
 -flex: .или//.ились//.илибось//.илитись//.илибысь//.илижесь//.илиждесь//.илимись//.илися//.илибося//.илитися//.илибыся//.илижеся//.илиждеся//.илимися
  gramm: perf,pl,m
 -flex: .ила//.илась//.илабось//.илатись//.илабысь//.илажесь//.илаждесь//.иламись//.илася//.илабося//.илатися//.илабыся//.илажеся//.илаждеся//.иламися
  gramm: perf,pl,n
 -flex: .илы//.илысь//.илыбось//.илытись//.илыбысь//.илыжесь//.илыждесь//.илымись//.илыся//.илыбося//.илытися//.илыбыся//.илыжеся//.илыждеся//.илымися
  gramm: perf,pl,f
 -flex: .ити//.итись//.итибось//.ититись//.итибысь//.итижесь//.итиждесь//.итимись//.итися//.итибося//.ититися//.итибыся//.итижеся//.итиждеся//.итимися//.ить//.итьсь//.итьбось//.итьтись//.итьбысь//.итьжесь//.итьждесь//.итьмись//.иться//.итьбося//.итьтися//.итьбыся//.итьжеся//.итьждеся//.итьмися
  gramm: inf
 -flex: .и//.ись//.ибось//.итись//.ибысь//.ижесь//.иждесь//.имись//.ися//.ибося//.итися//.ибыся//.ижеся//.иждеся//.имися
  gramm: imper,sg,2p
 -flex: .и//.ись//.ибось//.итись//.ибысь//.ижесь//.иждесь//.имись//.ися//.ибося//.итися//.ибыся//.ижеся//.иждеся//.имися
  gramm: imper,sg,3p
 -flex: .ите//.итесь//.итебось//.итетись//.итебысь//.итежесь//.итеждесь//.итемись//.итеся//.итебося//.итетися//.итебыся//.итежеся//.итеждеся//.итемися
  gramm: imper,pl,2p
 -flex: .ило//.илось//.илобось//.илотись//.илобысь//.иложесь//.илождесь//.иломись//.илося//.илобося//.илотися//.илобыся//.иложеся//.илождеся//.иломися
  gramm: perf,sg,n
 -flex: .и//.ись//.ибось//.итись//.ибысь//.ижесь//.иждесь//.имись//.ися//.ибося//.итися//.ибыся//.ижеся//.иждеся//.имися//.исть//.истьсь//.истьбось//.истьтись//.истьбысь//.истьжесь//.истьждесь//.истьмись//.исться//.истьбося//.истьтися//.истьбыся//.истьжеся//.истьждеся//.истьмися//.истъ//.истъсь//.истъбось//.истътись//.истъбысь//.истъжесь//.истъждесь//.истъмись//.истъся//.истъбося//.истътися//.истъбыся//.истъжеся//.истъждеся//.истъмися
  gramm: indic,aor,sg,3p
 -flex: .и//.ись//.ибось//.итись//.ибысь//.ижесь//.иждесь//.имись//.ися//.ибося//.итися//.ибыся//.ижеся//.иждеся//.имися//.исть//.истьсь//.истьбось//.истьтись//.истьбысь//.истьжесь//.истьждесь//.истьмись//.исться//.истьбося//.истьтися//.истьбыся//.истьжеся//.истьждеся//.истьмися//.истъ//.истъсь//.истъбось//.истътись//.истъбысь//.истъжесь//.истъждесь//.истъмись//.истъся//.истъбося//.истътися//.истъбыся//.истъжеся//.истъждеся//.истъмися
  gramm: indic,aor,sg,2p
 -flex: .ива//.ивась//.ивабось//.иватись//.ивабысь//.иважесь//.иваждесь//.ивамись//.ивася//.ивабося//.иватися//.ивабыся//.иважеся//.иваждеся//.ивамися//.ивѣ//.ивѣсь//.ивѣбось//.ивѣтись//.ивѣбысь//.ивѣжесь//.ивѣждесь//.ивѣмись//.ивѣся//.ивѣбося//.ивѣтися//.ивѣбыся//.ивѣжеся//.ивѣждеся//.ивѣмися
  gramm: indic,praes,du,1p
 -flex: .ита//.итась//.итабось//.итатись//.итабысь//.итажесь//.итаждесь//.итамись//.итася//.итабося//.итатися//.итабыся//.итажеся//.итаждеся//.итамися//.итѣ//.итѣсь//.итѣбось//.итѣтись//.итѣбысь//.итѣжесь//.итѣждесь//.итѣмись//.итѣся//.итѣбося//.итѣтися//.итѣбыся//.итѣжеся//.итѣждеся//.итѣмися
  gramm: indic,praes,du,3p
 -flex: .ита//.итась//.итабось//.итатись//.итабысь//.итажесь//.итаждесь//.итамись//.итася//.итабося//.итатися//.итабыся//.итажеся//.итаждеся//.итамися//.итѣ//.итѣсь//.итѣбось//.итѣтись//.итѣбысь//.итѣжесь//.итѣждесь//.итѣмись//.итѣся//.итѣбося//.итѣтися//.итѣбыся//.итѣжеся//.итѣждеся//.итѣмися
  gramm: indic,praes,du,2p
 -flex: <1>.ахова//<1>.аховась//<1>.аховабось//<1>.аховатись//<1>.аховабысь//<1>.аховажесь//<1>.аховаждесь//<1>.аховамись//<1>.аховася//<1>.аховабося//<1>.аховатися//<1>.аховабыся//<1>.аховажеся//<1>.аховаждеся//<1>.аховамися//<1>.аховѣ//<1>.аховѣсь//<1>.аховѣбось//<1>.аховѣтись//<1>.аховѣбысь//<1>.аховѣжесь//<1>.аховѣждесь//<1>.аховѣмись//<1>.аховѣся//<1>.аховѣбося//<1>.аховѣтися//<1>.аховѣбыся//<1>.аховѣжеся//<1>.аховѣждеся//<1>.аховѣмися
  gramm: indic,imperf,du,1p
 -flex: <1>.аста//<1>.астась//<1>.астабось//<1>.астатись//<1>.астабысь//<1>.астажесь//<1>.астаждесь//<1>.астамись//<1>.астася//<1>.астабося//<1>.астатися//<1>.астабыся//<1>.астажеся//<1>.астаждеся//<1>.астамися//<1>.астѣ//<1>.астѣсь//<1>.астѣбось//<1>.астѣтись//<1>.астѣбысь//<1>.астѣжесь//<1>.астѣждесь//<1>.астѣмись//<1>.астѣся//<1>.астѣбося//<1>.астѣтися//<1>.астѣбыся//<1>.астѣжеся//<1>.астѣждеся//<1>.астѣмися
  gramm: indic,imperf,du,3p
 -flex: <1>.аста//<1>.астась//<1>.астабось//<1>.астатись//<1>.астабысь//<1>.астажесь//<1>.астаждесь//<1>.астамись//<1>.астася//<1>.астабося//<1>.астатися//<1>.астабыся//<1>.астажеся//<1>.астаждеся//<1>.астамися//<1>.астѣ//<1>.астѣсь//<1>.астѣбось//<1>.астѣтись//<1>.астѣбысь//<1>.астѣжесь//<1>.астѣждесь//<1>.астѣмись//<1>.астѣся//<1>.астѣбося//<1>.астѣтися//<1>.астѣбыся//<1>.астѣжеся//<1>.астѣждеся//<1>.астѣмися
  gramm: indic,imperf,du,2p
 -flex: <1>.асте//<1>.астесь//<1>.астебось//<1>.астетись//<1>.астебысь//<1>.астежесь//<1>.астеждесь//<1>.астемись//<1>.астеся//<1>.астебося//<1>.астетися//<1>.астебыся//<1>.астежеся//<1>.астеждеся//<1>.астемися
  gramm: indic,imperf,pl,2p
 -flex: <1>.аху//<1>.ахусь//<1>.ахубось//<1>.ахутись//<1>.ахубысь//<1>.ахужесь//<1>.ахуждесь//<1>.ахумись//<1>.ахуся//<1>.ахубося//<1>.ахутися//<1>.ахубыся//<1>.ахужеся//<1>.ахуждеся//<1>.ахумися
  gramm: indic,imperf,pl,3p
 -flex: <1>.ахомъ//<1>.ахомъсь//<1>.ахомъбось//<1>.ахомътись//<1>.ахомъбысь//<1>.ахомъжесь//<1>.ахомъждесь//<1>.ахомъмись//<1>.ахомъся//<1>.ахомъбося//<1>.ахомътися//<1>.ахомъбыся//<1>.ахомъжеся//<1>.ахомъждеся//<1>.ахомъмися
  gramm: indic,imperf,pl,1p
 -flex: .илѣ//.илѣсь//.илѣбось//.илѣтись//.илѣбысь//.илѣжесь//.илѣждесь//.илѣмись//.илѣся//.илѣбося//.илѣтися//.илѣбыся//.илѣжеся//.илѣждеся//.илѣмися
  gramm: perf,du,f
 -flex: <1>.ахъ//<1>.ахъсь//<1>.ахъбось//<1>.ахътись//<1>.ахъбысь//<1>.ахъжесь//<1>.ахъждесь//<1>.ахъмись//<1>.ахъся//<1>.ахъбося//<1>.ахътися//<1>.ахъбыся//<1>.ахъжеся//<1>.ахъждеся//<1>.ахъмися
  gramm: indic,imperf,sg,1p
 -flex: <1>.аше//<1>.ашесь//<1>.ашебось//<1>.ашетись//<1>.ашебысь//<1>.ашежесь//<1>.ашеждесь//<1>.ашемись//<1>.ашеся//<1>.ашебося//<1>.ашетися//<1>.ашебыся//<1>.ашежеся//<1>.ашеждеся//<1>.ашемися
  gramm: indic,imperf,sg,2p
 -flex: <1>.аше//<1>.ашесь//<1>.ашебось//<1>.ашетись//<1>.ашебысь//<1>.ашежесь//<1>.ашеждесь//<1>.ашемись//<1>.ашеся//<1>.ашебося//<1>.ашетися//<1>.ашебыся//<1>.ашежеся//<1>.ашеждеся//<1>.ашемися
  gramm: indic,imperf,sg,3p
 -flex: .ихова//.иховась//.иховабось//.иховатись//.иховабысь//.иховажесь//.иховаждесь//.иховамись//.иховася//.иховабося//.иховатися//.иховабыся//.иховажеся//.иховаждеся//.иховамися//.иховѣ//.иховѣсь//.иховѣбось//.иховѣтись//.иховѣбысь//.иховѣжесь//.иховѣждесь//.иховѣмись//.иховѣся//.иховѣбося//.иховѣтися//.иховѣбыся//.иховѣжеся//.иховѣждеся//.иховѣмися
  gramm: indic,aor,du,1p
 -flex: .иста//.истась//.истабось//.истатись//.истабысь//.истажесь//.истаждесь//.истамись//.истася//.истабося//.истатися//.истабыся//.истажеся//.истаждеся//.истамися//.истѣ//.истѣсь//.истѣбось//.истѣтись//.истѣбысь//.истѣжесь//.истѣждесь//.истѣмись//.истѣся//.истѣбося//.истѣтися//.истѣбыся//.истѣжеся//.истѣждеся//.истѣмися
  gramm: indic,aor,du,2p
 -flex: .иста//.истась//.истабось//.истатись//.истабысь//.истажесь//.истаждесь//.истамись//.истася//.истабося//.истатися//.истабыся//.истажеся//.истаждеся//.истамися//.истѣ//.истѣсь//.истѣбось//.истѣтись//.истѣбысь//.истѣжесь//.истѣждесь//.истѣмись//.истѣся//.истѣбося//.истѣтися//.истѣбыся//.истѣжеся//.истѣждеся//.истѣмися//.исте//.истесь//.истебось//.истетись//.истебысь//.истежесь//.истеждесь//.истемись//.истеся//.истебося//.истетися//.истебыся//.истежеся//.истеждеся//.истемися
  gramm: indic,aor,du,3p
 -flex: .илъ//.илъсь//.илъбось//.илътись//.илъбысь//.илъжесь//.илъждесь//.илъмись//.илъся//.илъбося//.илътися//.илъбыся//.илъжеся//.илъждеся//.илъмися
  gramm: perf,sg,m
 -flex: .имъ//.имъсь//.имъбось//.имътись//.имъбысь//.имъжесь//.имъждесь//.имъмись//.имъся//.имъбося//.имътися//.имъбыся//.имъжеся//.имъждеся//.имъмися//.име//.имесь//.имебось//.иметись//.имебысь//.имежесь//.имеждесь//.имемись//.имеся//.имебося//.иметися//.имебыся//.имежеся//.имеждеся//.имемися
  gramm: imper,pl,1p
 -flex: .иша//.ишась//.ишабось//.ишатись//.ишабысь//.ишажесь//.ишаждесь//.ишамись//.ишася//.ишабося//.ишатися//.ишабыся//.ишажеся//.ишаждеся//.ишамися//.ишѧ//.ишѧсь//.ишѧбось//.ишѧтись//.ишѧбысь//.ишѧжесь//.ишѧждесь//.ишѧмись//.ишѧся//.ишѧбося//.ишѧтися//.ишѧбыся//.ишѧжеся//.ишѧждеся//.ишѧмися
  gramm: indic,aor,pl,3p
 -flex: .исте//.истесь//.истебось//.истетись//.истебысь//.истежесь//.истеждесь//.истемись//.истеся//.истебося//.истетися//.истебыся//.истежеся//.истеждеся//.истемися
  gramm: indic,aor,pl,2p
 -flex: .ихомъ//.ихомъсь//.ихомъбось//.ихомътись//.ихомъбысь//.ихомъжесь//.ихомъждесь//.ихомъмись//.ихомъся//.ихомъбося//.ихомътися//.ихомъбыся//.ихомъжеся//.ихомъждеся//.ихомъмися
  gramm: indic,aor,pl,1p
 -flex: .ита//.итась//.итабось//.итатись//.итабысь//.итажесь//.итаждесь//.итамись//.итася//.итабося//.итатися//.итабыся//.итажеся//.итаждеся//.итамися//.итѣ//.итѣсь//.итѣбось//.итѣтись//.итѣбысь//.итѣжесь//.итѣждесь//.итѣмись//.итѣся//.итѣбося//.итѣтися//.итѣбыся//.итѣжеся//.итѣждеся//.итѣмися
  gramm: imper,du,2p
 -flex: .ива//.ивась//.ивабось//.иватись//.ивабысь//.иважесь//.иваждесь//.ивамись//.ивася//.ивабося//.иватися//.ивабыся//.иважеся//.иваждеся//.ивамися//.ивѣ//.ивѣсь//.ивѣбось//.ивѣтись//.ивѣбысь//.ивѣжесь//.ивѣждесь//.ивѣмись//.ивѣся//.ивѣбося//.ивѣтися//.ивѣбыся//.ивѣжеся//.ивѣждеся//.ивѣмися
  gramm: imper,du,1p
 -flex: .ихъ//.ихъсь//.ихъбось//.ихътись//.ихъбысь//.ихъжесь//.ихъждесь//.ихъмись//.ихъся//.ихъбося//.ихътися//.ихъбыся//.ихъжеся//.ихъждеся//.ихъмися
  gramm: indic,aor,sg,1p
 -flex: <1>.у//<1>.усь//<1>.убось//<1>.утись//<1>.убысь//<1>.ужесь//<1>.уждесь//<1>.умись//<1>.уся//<1>.убося//<1>.утися//<1>.убыся//<1>.ужеся//<1>.уждеся//<1>.умися
  gramm: indic,praes,sg,1p
 -flex: .иши//.ишись//.ишибось//.ишитись//.ишибысь//.ишижесь//.ишиждесь//.ишимись//.ишися//.ишибося//.ишитися//.ишибыся//.ишижеся//.ишиждеся//.ишимися
  gramm: indic,praes,sg,2p
 -flex: .итъ//.итъсь//.итъбось//.итътись//.итъбысь//.итъжесь//.итъждесь//.итъмись//.итъся//.итъбося//.итътися//.итъбыся//.итъжеся//.итъждеся//.итъмися//.и//.ись//.ибось//.итись//.ибысь//.ижесь//.иждесь//.имись//.ися//.ибося//.итися//.ибыся//.ижеся//.иждеся//.имися
  gramm: indic,praes,sg,3p
 -flex: .ила//.илась//.илабось//.илатись//.илабысь//.илажесь//.илаждесь//.иламись//.илася//.илабося//.илатися//.илабыся//.илажеся//.илаждеся//.иламися
  gramm: perf,du,m
 -flex: .илѣ//.илѣсь//.илѣбось//.илѣтись//.илѣбысь//.илѣжесь//.илѣждесь//.илѣмись//.илѣся//.илѣбося//.илѣтися//.илѣбыся//.илѣжеся//.илѣждеся//.илѣмися
  gramm: perf,du,n
 -flex: .ила//.илась//.илабось//.илатись//.илабысь//.илажесь//.илаждесь//.иламись//.илася//.илабося//.илатися//.илабыся//.илажеся//.илаждеся//.иламися
  gramm: perf,sg,f
-paradigm: V21s
 -flex: .ите//.итесь//.итебось//.итетись//.итебысь//.итежесь//.итеждесь//.итемись//.итеся//.итебося//.итетися//.итебыся//.итежеся//.итеждеся//.итемися
  gramm: indic,praes,pl,2p
 -flex: .атъ//.атъсь//.атъбось//.атътись//.атъбысь//.атъжесь//.атъждесь//.атъмись//.атъся//.атъбося//.атътися//.атъбыся//.атъжеся//.атъждеся//.атъмися//.я//.ясь//.ябось//.ятись//.ябысь//.яжесь//.яждесь//.ямись//.яся//.ябося//.ятися//.ябыся//.яжеся//.яждеся//.ямися
  gramm: indic,praes,pl,3p
 -flex: .имъ//.имъсь//.имъбось//.имътись//.имъбысь//.имъжесь//.имъждесь//.имъмись//.имъся//.имъбося//.имътися//.имъбыся//.имъжеся//.имъждеся//.имъмися//.име//.имесь//.имебось//.иметись//.имебысь//.имежесь//.имеждесь//.имемись//.имеся//.имебося//.иметися//.имебыся//.имежеся//.имеждеся//.имемися
  gramm: indic,praes,pl,1p
 -flex: .или//.ились//.илибось//.илитись//.илибысь//.илижесь//.илиждесь//.илимись//.илися//.илибося//.илитися//.илибыся//.илижеся//.илиждеся//.илимися
  gramm: perf,pl,m
 -flex: .ила//.илась//.илабось//.илатись//.илабысь//.илажесь//.илаждесь//.иламись//.илася//.илабося//.илатися//.илабыся//.илажеся//.илаждеся//.иламися
  gramm: perf,pl,n
 -flex: .илы//.илысь//.илыбось//.илытись//.илыбысь//.илыжесь//.илыждесь//.илымись//.илыся//.илыбося//.илытися//.илыбыся//.илыжеся//.илыждеся//.илымися
  gramm: perf,pl,f
 -flex: .ити//.итись//.итибось//.ититись//.итибысь//.итижесь//.итиждесь//.итимись//.итися//.итибося//.ититися//.итибыся//.итижеся//.итиждеся//.итимися//.ить//.итьсь//.итьбось//.итьтись//.итьбысь//.итьжесь//.итьждесь//.итьмись//.иться//.итьбося//.итьтися//.итьбыся//.итьжеся//.итьждеся//.итьмися
  gramm: inf
 -flex: .и//.ись//.ибось//.итись//.ибысь//.ижесь//.иждесь//.имись//.ися//.ибося//.итися//.ибыся//.ижеся//.иждеся//.имися
  gramm: imper,sg,2p
 -flex: .и//.ись//.ибось//.итись//.ибысь//.ижесь//.иждесь//.имись//.ися//.ибося//.итися//.ибыся//.ижеся//.иждеся//.имися
  gramm: imper,sg,3p
 -flex: .ите//.итесь//.итебось//.итетись//.итебысь//.итежесь//.итеждесь//.итемись//.итеся//.итебося//.итетися//.итебыся//.итежеся//.итеждеся//.итемися
  gramm: imper,pl,2p
 -flex: .ило//.илось//.илобось//.илотись//.илобысь//.иложесь//.илождесь//.иломись//.илося//.илобося//.илотися//.илобыся//.иложеся//.илождеся//.иломися
  gramm: perf,sg,n
 -flex: .и//.ись//.ибось//.итись//.ибысь//.ижесь//.иждесь//.имись//.ися//.ибося//.итися//.ибыся//.ижеся//.иждеся//.имися//.исть//.истьсь//.истьбось//.истьтись//.истьбысь//.истьжесь//.истьждесь//.истьмись//.исться//.истьбося//.истьтися//.истьбыся//.истьжеся//.истьждеся//.истьмися//.истъ//.истъсь//.истъбось//.истътись//.истъбысь//.истъжесь//.истъждесь//.истъмись//.истъся//.истъбося//.истътися//.истъбыся//.истъжеся//.истъждеся//.истъмися
  gramm: indic,aor,sg,3p
 -flex: .и//.ись//.ибось//.итись//.ибысь//.ижесь//.иждесь//.имись//.ися//.ибося//.итися//.ибыся//.ижеся//.иждеся//.имися//.исть//.истьсь//.истьбось//.истьтись//.истьбысь//.истьжесь//.истьждесь//.истьмись//.исться//.истьбося//.истьтися//.истьбыся//.истьжеся//.истьждеся//.истьмися//.истъ//.истъсь//.истъбось//.истътись//.истъбысь//.истъжесь//.истъждесь//.истъмись//.истъся//.истъбося//.истътися//.истъбыся//.истъжеся//.истъждеся//.истъмися
  gramm: indic,aor,sg,2p
 -flex: .ива//.ивась//.ивабось//.иватись//.ивабысь//.иважесь//.иваждесь//.ивамись//.ивася//.ивабося//.иватися//.ивабыся//.иважеся//.иваждеся//.ивамися//.ивѣ//.ивѣсь//.ивѣбось//.ивѣтись//.ивѣбысь//.ивѣжесь//.ивѣждесь//.ивѣмись//.ивѣся//.ивѣбося//.ивѣтися//.ивѣбыся//.ивѣжеся//.ивѣждеся//.ивѣмися
  gramm: indic,praes,du,1p
 -flex: .ита//.итась//.итабось//.итатись//.итабысь//.итажесь//.итаждесь//.итамись//.итася//.итабося//.итатися//.итабыся//.итажеся//.итаждеся//.итамися//.итѣ//.итѣсь//.итѣбось//.итѣтись//.итѣбысь//.итѣжесь//.итѣждесь//.итѣмись//.итѣся//.итѣбося//.итѣтися//.итѣбыся//.итѣжеся//.итѣждеся//.итѣмися
  gramm: indic,praes,du,3p
 -flex: .ита//.итась//.итабось//.итатись//.итабысь//.итажесь//.итаждесь//.итамись//.итася//.итабося//.итатися//.итабыся//.итажеся//.итаждеся//.итамися//.итѣ//.итѣсь//.итѣбось//.итѣтись//.итѣбысь//.итѣжесь//.итѣждесь//.итѣмись//.итѣся//.итѣбося//.итѣтися//.итѣбыся//.итѣжеся//.итѣждеся//.итѣмися
  gramm: indic,praes,du,2p
 -flex: .ахова//.аховась//.аховабось//.аховатись//.аховабысь//.аховажесь//.аховаждесь//.аховамись//.аховася//.аховабося//.аховатися//.аховабыся//.аховажеся//.аховаждеся//.аховамися//.аховѣ//.аховѣсь//.аховѣбось//.аховѣтись//.аховѣбысь//.аховѣжесь//.аховѣждесь//.аховѣмись//.аховѣся//.аховѣбося//.аховѣтися//.аховѣбыся//.аховѣжеся//.аховѣждеся//.аховѣмися
  gramm: indic,imperf,du,1p
 -flex: .аста//.астась//.астабось//.астатись//.астабысь//.астажесь//.астаждесь//.астамись//.астася//.астабося//.астатися//.астабыся//.астажеся//.астаждеся//.астамися//.астѣ//.астѣсь//.астѣбось//.астѣтись//.астѣбысь//.астѣжесь//.астѣждесь//.астѣмись//.астѣся//.астѣбося//.астѣтися//.астѣбыся//.астѣжеся//.астѣждеся//.астѣмися
  gramm: indic,imperf,du,3p
 -flex: .аста//.астась//.астабось//.астатись//.астабысь//.астажесь//.астаждесь//.астамись//.астася//.астабося//.астатися//.астабыся//.астажеся//.астаждеся//.астамися//.астѣ//.астѣсь//.астѣбось//.астѣтись//.астѣбысь//.астѣжесь//.астѣждесь//.астѣмись//.астѣся//.астѣбося//.астѣтися//.астѣбыся//.астѣжеся//.астѣждеся//.астѣмися
  gramm: indic,imperf,du,2p
 -flex: .асте//.астесь//.астебось//.астетись//.астебысь//.астежесь//.астеждесь//.астемись//.астеся//.астебося//.астетися//.астебыся//.астежеся//.астеждеся//.астемися
  gramm: indic,imperf,pl,2p
 -flex: .аху//.ахусь//.ахубось//.ахутись//.ахубысь//.ахужесь//.ахуждесь//.ахумись//.ахуся//.ахубося//.ахутися//.ахубыся//.ахужеся//.ахуждеся//.ахумися
  gramm: indic,imperf,pl,3p
 -flex: .ахомъ//.ахомъсь//.ахомъбось//.ахомътись//.ахомъбысь//.ахомъжесь//.ахомъждесь//.ахомъмись//.ахомъся//.ахомъбося//.ахомътися//.ахомъбыся//.ахомъжеся//.ахомъждеся//.ахомъмися
  gramm: indic,imperf,pl,1p
 -flex: .илѣ//.илѣсь//.илѣбось//.илѣтись//.илѣбысь//.илѣжесь//.илѣждесь//.илѣмись//.илѣся//.илѣбося//.илѣтися//.илѣбыся//.илѣжеся//.илѣждеся//.илѣмися
  gramm: perf,du,f
 -flex: .ахъ//.ахъсь//.ахъбось//.ахътись//.ахъбысь//.ахъжесь//.ахъждесь//.ахъмись//.ахъся//.ахъбося//.ахътися//.ахъбыся//.ахъжеся//.ахъждеся//.ахъмися
  gramm: indic,imperf,sg,1p
 -flex: .аше//.ашесь//.ашебось//.ашетись//.ашебысь//.ашежесь//.ашеждесь//.ашемись//.ашеся//.ашебося//.ашетися//.ашебыся//.ашежеся//.ашеждеся//.ашемися
  gramm: indic,imperf,sg,2p
 -flex: .аше//.ашесь//.ашебось//.ашетись//.ашебысь//.ашежесь//.ашеждесь//.ашемись//.ашеся//.ашебося//.ашетися//.ашебыся//.ашежеся//.ашеждеся//.ашемися
  gramm: indic,imperf,sg,3p
 -flex: .ихова//.иховась//.иховабось//.иховатись//.иховабысь//.иховажесь//.иховаждесь//.иховамись//.иховася//.иховабося//.иховатися//.иховабыся//.иховажеся//.иховаждеся//.иховамися//.иховѣ//.иховѣсь//.иховѣбось//.иховѣтись//.иховѣбысь//.иховѣжесь//.иховѣждесь//.иховѣмись//.иховѣся//.иховѣбося//.иховѣтися//.иховѣбыся//.иховѣжеся//.иховѣждеся//.иховѣмися
  gramm: indic,aor,du,1p
 -flex: .иста//.истась//.истабось//.истатись//.истабысь//.истажесь//.истаждесь//.истамись//.истася//.истабося//.истатися//.истабыся//.истажеся//.истаждеся//.истамися//.истѣ//.истѣсь//.истѣбось//.истѣтись//.истѣбысь//.истѣжесь//.истѣждесь//.истѣмись//.истѣся//.истѣбося//.истѣтися//.истѣбыся//.истѣжеся//.истѣждеся//.истѣмися
  gramm: indic,aor,du,2p
 -flex: .иста//.истась//.истабось//.истатись//.истабысь//.истажесь//.истаждесь//.истамись//.истася//.истабося//.истатися//.истабыся//.истажеся//.истаждеся//.истамися//.истѣ//.истѣсь//.истѣбось//.истѣтись//.истѣбысь//.истѣжесь//.истѣждесь//.истѣмись//.истѣся//.истѣбося//.истѣтися//.истѣбыся//.истѣжеся//.истѣждеся//.истѣмися//.исте//.истесь//.истебось//.истетись//.истебысь//.истежесь//.истеждесь//.истемись//.истеся//.истебося//.истетися//.истебыся//.истежеся//.истеждеся//.истемися
  gramm: indic,aor,du,3p
 -flex: .илъ//.илъсь//.илъбось//.илътись//.илъбысь//.илъжесь//.илъждесь//.илъмись//.илъся//.илъбося//.илътися//.илъбыся//.илъжеся//.илъждеся//.илъмися
  gramm: perf,sg,m
 -flex: .имъ//.имъсь//.имъбось//.имътись//.имъбысь//.имъжесь//.имъждесь//.имъмись//.имъся//.имъбося//.имътися//.имъбыся//.имъжеся//.имъждеся//.имъмися//.име//.имесь//.имебось//.иметись//.имебысь//.имежесь//.имеждесь//.имемись//.имеся//.имебося//.иметися//.имебыся//.имежеся//.имеждеся//.имемися
  gramm: imper,pl,1p
 -flex: .иша//.ишась//.ишабось//.ишатись//.ишабысь//.ишажесь//.ишаждесь//.ишамись//.ишася//.ишабося//.ишатися//.ишабыся//.ишажеся//.ишаждеся//.ишамися//.ишѧ//.ишѧсь//.ишѧбось//.ишѧтись//.ишѧбысь//.ишѧжесь//.ишѧждесь//.ишѧмись//.ишѧся//.ишѧбося//.ишѧтися//.ишѧбыся//.ишѧжеся//.ишѧждеся//.ишѧмися
  gramm: indic,aor,pl,3p
 -flex: .исте//.истесь//.истебось//.истетись//.истебысь//.истежесь//.истеждесь//.истемись//.истеся//.истебося//.истетися//.истебыся//.истежеся//.истеждеся//.истемися
  gramm: indic,aor,pl,2p
 -flex: .ихомъ//.ихомъсь//.ихомъбось//.ихомътись//.ихомъбысь//.ихомъжесь//.ихомъждесь//.ихомъмись//.ихомъся//.ихомъбося//.ихомътися//.ихомъбыся//.ихомъжеся//.ихомъждеся//.ихомъмися
  gramm: indic,aor,pl,1p
 -flex: .ита//.итась//.итабось//.итатись//.итабысь//.итажесь//.итаждесь//.итамись//.итася//.итабося//.итатися//.итабыся//.итажеся//.итаждеся//.итамися//.итѣ//.итѣсь//.итѣбось//.итѣтись//.итѣбысь//.итѣжесь//.итѣждесь//.итѣмись//.итѣся//.итѣбося//.итѣтися//.итѣбыся//.итѣжеся//.итѣждеся//.итѣмися
  gramm: imper,du,2p
 -flex: .ива//.ивась//.ивабось//.иватись//.ивабысь//.иважесь//.иваждесь//.ивамись//.ивася//.ивабося//.иватися//.ивабыся//.иважеся//.иваждеся//.ивамися//.ивѣ//.ивѣсь//.ивѣбось//.ивѣтись//.ивѣбысь//.ивѣжесь//.ивѣждесь//.ивѣмись//.ивѣся//.ивѣбося//.ивѣтися//.ивѣбыся//.ивѣжеся//.ивѣждеся//.ивѣмися
  gramm: imper,du,1p
 -flex: .ихъ//.ихъсь//.ихъбось//.ихътись//.ихъбысь//.ихъжесь//.ихъждесь//.ихъмись//.ихъся//.ихъбося//.ихътися//.ихъбыся//.ихъжеся//.ихъждеся//.ихъмися
  gramm: indic,aor,sg,1p
 -flex: .у//.усь//.убось//.утись//.убысь//.ужесь//.уждесь//.умись//.уся//.убося//.утися//.убыся//.ужеся//.уждеся//.умися
  gramm: indic,praes,sg,1p
 -flex: .иши//.ишись//.ишибось//.ишитись//.ишибысь//.ишижесь//.ишиждесь//.ишимись//.ишися//.ишибося//.ишитися//.ишибыся//.ишижеся//.ишиждеся//.ишимися
  gramm: indic,praes,sg,2p
 -flex: .итъ//.итъсь//.итъбось//.итътись//.итъбысь//.итъжесь//.итъждесь//.итъмись//.итъся//.итъбося//.итътися//.итъбыся//.итъжеся//.итъждеся//.итъмися//.и//.ись//.ибось//.итись//.ибысь//.ижесь//.иждесь//.имись//.ися//.ибося//.итися//.ибыся//.ижеся//.иждеся//.имися
  gramm: indic,praes,sg,3p
 -flex: .ила//.илась//.илабось//.илатись//.илабысь//.илажесь//.илаждесь//.иламись//.илася//.илабося//.илатися//.илабыся//.илажеся//.илаждеся//.иламися
  gramm: perf,du,m
 -flex: .илѣ//.илѣсь//.илѣбось//.илѣтись//.илѣбысь//.илѣжесь//.илѣждесь//.илѣмись//.илѣся//.илѣбося//.илѣтися//.илѣбыся//.илѣжеся//.илѣждеся//.илѣмися
  gramm: perf,du,n
 -flex: .ила//.илась//.илабось//.илатись//.илабысь//.илажесь//.илаждесь//.иламись//.илася//.илабося//.илатися//.илабыся//.илажеся//.илаждеся//.иламися
  gramm: perf,sg,f
-paradigm: V22t
 -flex: .ите//.итесь//.итебось//.итетись//.итебысь//.итежесь//.итеждесь//.итемись//.итеся//.итебося//.итетися//.итебыся//.итежеся//.итеждеся//.итемися
  gramm: indic,praes,pl,2p
 -flex: .ятъ//.ятъсь//.ятъбось//.ятътись//.ятъбысь//.ятъжесь//.ятъждесь//.ятъмись//.ятъся//.ятъбося//.ятътися//.ятъбыся//.ятъжеся//.ятъждеся//.ятъмися//.я//.ясь//.ябось//.ятись//.ябысь//.яжесь//.яждесь//.ямись//.яся//.ябося//.ятися//.ябыся//.яжеся//.яждеся//.ямися
  gramm: indic,praes,pl,3p
 -flex: .имъ//.имъсь//.имъбось//.имътись//.имъбысь//.имъжесь//.имъждесь//.имъмись//.имъся//.имъбося//.имътися//.имъбыся//.имъжеся//.имъждеся//.имъмися//.име//.имесь//.имебось//.иметись//.имебысь//.имежесь//.имеждесь//.имемись//.имеся//.имебося//.иметися//.имебыся//.имежеся//.имеждеся//.имемися
  gramm: indic,praes,pl,1p
 -flex: .ѣли//.ѣлись//.ѣлибось//.ѣлитись//.ѣлибысь//.ѣлижесь//.ѣлиждесь//.ѣлимись//.ѣлися//.ѣлибося//.ѣлитися//.ѣлибыся//.ѣлижеся//.ѣлиждеся//.ѣлимися
  gramm: perf,pl,m
 -flex: .ѣла//.ѣлась//.ѣлабось//.ѣлатись//.ѣлабысь//.ѣлажесь//.ѣлаждесь//.ѣламись//.ѣлася//.ѣлабося//.ѣлатися//.ѣлабыся//.ѣлажеся//.ѣлаждеся//.ѣламися
  gramm: perf,pl,n
 -flex: .ѣлы//.ѣлысь//.ѣлыбось//.ѣлытись//.ѣлыбысь//.ѣлыжесь//.ѣлыждесь//.ѣлымись//.ѣлыся//.ѣлыбося//.ѣлытися//.ѣлыбыся//.ѣлыжеся//.ѣлыждеся//.ѣлымися
  gramm: perf,pl,f
 -flex: .ѣти//.ѣтись//.ѣтибось//.ѣтитись//.ѣтибысь//.ѣтижесь//.ѣтиждесь//.ѣтимись//.ѣтися//.ѣтибося//.ѣтитися//.ѣтибыся//.ѣтижеся//.ѣтиждеся//.ѣтимися//.ѣть//.ѣтьсь//.ѣтьбось//.ѣтьтись//.ѣтьбысь//.ѣтьжесь//.ѣтьждесь//.ѣтьмись//.ѣться//.ѣтьбося//.ѣтьтися//.ѣтьбыся//.ѣтьжеся//.ѣтьждеся//.ѣтьмися
  gramm: inf
 -flex: .и//.ись//.ибось//.итись//.ибысь//.ижесь//.иждесь//.имись//.ися//.ибося//.итися//.ибыся//.ижеся//.иждеся//.имися
  gramm: imper,sg,2p
 -flex: .и//.ись//.ибось//.итись//.ибысь//.ижесь//.иждесь//.имись//.ися//.ибося//.итися//.ибыся//.ижеся//.иждеся//.имися
  gramm: imper,sg,3p
 -flex: .ите//.итесь//.итебось//.итетись//.итебысь//.итежесь//.итеждесь//.итемись//.итеся//.итебося//.итетися//.итебыся//.итежеся//.итеждеся//.итемися
  gramm: imper,pl,2p
 -flex: .ѣло//.ѣлось//.ѣлобось//.ѣлотись//.ѣлобысь//.ѣложесь//.ѣлождесь//.ѣломись//.ѣлося//.ѣлобося//.ѣлотися//.ѣлобыся//.ѣложеся//.ѣлождеся//.ѣломися
  gramm: perf,sg,n
 -flex: .ѣхъ//.ѣхъсь//.ѣхъбось//.ѣхътись//.ѣхъбысь//.ѣхъжесь//.ѣхъждесь//.ѣхъмись//.ѣхъся//.ѣхъбося//.ѣхътися//.ѣхъбыся//.ѣхъжеся//.ѣхъждеся//.ѣхъмися//.ѣсть//.ѣстьсь//.ѣстьбось//.ѣстьтись//.ѣстьбысь//.ѣстьжесь//.ѣстьждесь//.ѣстьмись//.ѣсться//.ѣстьбося//.ѣстьтися//.ѣстьбыся//.ѣстьжеся//.ѣстьждеся//.ѣстьмися//.ѣстъ//.ѣстъсь//.ѣстъбось//.ѣстътись//.ѣстъбысь//.ѣстъжесь//.ѣстъждесь//.ѣстъмись//.ѣстъся//.ѣстъбося//.ѣстътися//.ѣстъбыся//.ѣстъжеся//.ѣстъждеся//.ѣстъмися
  gramm: indic,aor,sg,3p
 -flex: .ѣхъ//.ѣхъсь//.ѣхъбось//.ѣхътись//.ѣхъбысь//.ѣхъжесь//.ѣхъждесь//.ѣхъмись//.ѣхъся//.ѣхъбося//.ѣхътися//.ѣхъбыся//.ѣхъжеся//.ѣхъждеся//.ѣхъмися//.ѣсть//.ѣстьсь//.ѣстьбось//.ѣстьтись//.ѣстьбысь//.ѣстьжесь//.ѣстьждесь//.ѣстьмись//.ѣсться//.ѣстьбося//.ѣстьтися//.ѣстьбыся//.ѣстьжеся//.ѣстьждеся//.ѣстьмися//.ѣстъ//.ѣстъсь//.ѣстъбось//.ѣстътись//.ѣстъбысь//.ѣстъжесь//.ѣстъждесь//.ѣстъмись//.ѣстъся//.ѣстъбося//.ѣстътися//.ѣстъбыся//.ѣстъжеся//.ѣстъждеся//.ѣстъмися
  gramm: indic,aor,sg,2p
 -flex: .ива//.ивась//.ивабось//.иватись//.ивабысь//.иважесь//.иваждесь//.ивамись//.ивася//.ивабося//.иватися//.ивабыся//.иважеся//.иваждеся//.ивамися//.ивѣ//.ивѣсь//.ивѣбось//.ивѣтись//.ивѣбысь//.ивѣжесь//.ивѣждесь//.ивѣмись//.ивѣся//.ивѣбося//.ивѣтися//.ивѣбыся//.ивѣжеся//.ивѣждеся//.ивѣмися
  gramm: indic,praes,du,1p
 -flex: .ита//.итась//.итабось//.итатись//.итабысь//.итажесь//.итаждесь//.итамись//.итася//.итабося//.итатися//.итабыся//.итажеся//.итаждеся//.итамися//.итѣ//.итѣсь//.итѣбось//.итѣтись//.итѣбысь//.итѣжесь//.итѣждесь//.итѣмись//.итѣся//.итѣбося//.итѣтися//.итѣбыся//.итѣжеся//.итѣждеся//.итѣмися
  gramm: indic,praes,du,3p
 -flex: .ита//.итась//.итабось//.итатись//.итабысь//.итажесь//.итаждесь//.итамись//.итася//.итабося//.итатися//.итабыся//.итажеся//.итаждеся//.итамися//.итѣ//.итѣсь//.итѣбось//.итѣтись//.итѣбысь//.итѣжесь//.итѣждесь//.итѣмись//.итѣся//.итѣбося//.итѣтися//.итѣбыся//.итѣжеся//.итѣждеся//.итѣмися
  gramm: indic,praes,du,2p
 -flex: .яхова//.яховась//.яховабось//.яховатись//.яховабысь//.яховажесь//.яховаждесь//.яховамись//.яховася//.яховабося//.яховатися//.яховабыся//.яховажеся//.яховаждеся//.яховамися//.яховѣ//.яховѣсь//.яховѣбось//.яховѣтись//.яховѣбысь//.яховѣжесь//.яховѣждесь//.яховѣмись//.яховѣся//.яховѣбося//.яховѣтися//.яховѣбыся//.яховѣжеся//.яховѣждеся//.яховѣмися
  gramm: indic,imperf,du,1p
 -flex: .яста//.ястась//.ястабось//.ястатись//.ястабысь//.ястажесь//.ястаждесь//.ястамись//.ястася//.ястабося//.ястатися//.ястабыся//.ястажеся//.ястаждеся//.ястамися//.ястѣ//.ястѣсь//.ястѣбось//.ястѣтись//.ястѣбысь//.ястѣжесь//.ястѣждесь//.ястѣмись//.ястѣся//.ястѣбося//.ястѣтися//.ястѣбыся//.ястѣжеся//.ястѣждеся//.ястѣмися
  gramm: indic,imperf,du,3p
 -flex: .яста//.ястась//.ястабось//.ястатись//.ястабысь//.ястажесь//.ястаждесь//.ястамись//.ястася//.ястабося//.ястатися//.ястабыся//.ястажеся//.ястаждеся//.ястамися//.ястѣ//.ястѣсь//.ястѣбось//.ястѣтись//.ястѣбысь//.ястѣжесь//.ястѣждесь//.ястѣмись//.ястѣся//.ястѣбося//.ястѣтися//.ястѣбыся//.ястѣжеся//.ястѣждеся//.ястѣмися
  gramm: indic,imperf,du,2p
 -flex: .ясте//.ястесь//.ястебось//.ястетись//.ястебысь//.ястежесь//.ястеждесь//.ястемись//.ястеся//.ястебося//.ястетися//.ястебыся//.ястежеся//.ястеждеся//.ястемися
  gramm: indic,imperf,pl,2p
 -flex: .яху//.яхусь//.яхубось//.яхутись//.яхубысь//.яхужесь//.яхуждесь//.яхумись//.яхуся//.яхубося//.яхутися//.яхубыся//.яхужеся//.яхуждеся//.яхумися
  gramm: indic,imperf,pl,3p
 -flex: .яхомъ//.яхомъсь//.яхомъбось//.яхомътись//.яхомъбысь//.яхомъжесь//.яхомъждесь//.яхомъмись//.яхомъся//.яхомъбося//.яхомътися//.яхомъбыся//.яхомъжеся//.яхомъждеся//.яхомъмися
  gramm: indic,imperf,pl,1p
 -flex: .ѣлѣ//.ѣлѣсь//.ѣлѣбось//.ѣлѣтись//.ѣлѣбысь//.ѣлѣжесь//.ѣлѣждесь//.ѣлѣмись//.ѣлѣся//.ѣлѣбося//.ѣлѣтися//.ѣлѣбыся//.ѣлѣжеся//.ѣлѣждеся//.ѣлѣмися
  gramm: perf,du,f
 -flex: .яхъ//.яхъсь//.яхъбось//.яхътись//.яхъбысь//.яхъжесь//.яхъждесь//.яхъмись//.яхъся//.яхъбося//.яхътися//.яхъбыся//.яхъжеся//.яхъждеся//.яхъмися
  gramm: indic,imperf,sg,1p
 -flex: .яше//.яшесь//.яшебось//.яшетись//.яшебысь//.яшежесь//.яшеждесь//.яшемись//.яшеся//.яшебося//.яшетися//.яшебыся//.яшежеся//.яшеждеся//.яшемися
  gramm: indic,imperf,sg,2p
 -flex: .яше//.яшесь//.яшебось//.яшетись//.яшебысь//.яшежесь//.яшеждесь//.яшемись//.яшеся//.яшебося//.яшетися//.яшебыся//.яшежеся//.яшеждеся//.яшемися
  gramm: indic,imperf,sg,3p
 -flex: .ѣхова//.ѣховась//.ѣховабось//.ѣховатись//.ѣховабысь//.ѣховажесь//.ѣховаждесь//.ѣховамись//.ѣховася//.ѣховабося//.ѣховатися//.ѣховабыся//.ѣховажеся//.ѣховаждеся//.ѣховамися//.ѣховѣ//.ѣховѣсь//.ѣховѣбось//.ѣховѣтись//.ѣховѣбысь//.ѣховѣжесь//.ѣховѣждесь//.ѣховѣмись//.ѣховѣся//.ѣховѣбося//.ѣховѣтися//.ѣховѣбыся//.ѣховѣжеся//.ѣховѣждеся//.ѣховѣмися
  gramm: indic,aor,du,1p
 -flex: .ѣста//.ѣстась//.ѣстабось//.ѣстатись//.ѣстабысь//.ѣстажесь//.ѣстаждесь//.ѣстамись//.ѣстася//.ѣстабося//.ѣстатися//.ѣстабыся//.ѣстажеся//.ѣстаждеся//.ѣстамися//.ѣстѣ//.ѣстѣсь//.ѣстѣбось//.ѣстѣтись//.ѣстѣбысь//.ѣстѣжесь//.ѣстѣждесь//.ѣстѣмись//.ѣстѣся//.ѣстѣбося//.ѣстѣтися//.ѣстѣбыся//.ѣстѣжеся//.ѣстѣждеся//.ѣстѣмися
  gramm: indic,aor,du,2p
 -flex: .ѣста//.ѣстась//.ѣстабось//.ѣстатись//.ѣстабысь//.ѣстажесь//.ѣстаждесь//.ѣстамись//.ѣстася//.ѣстабося//.ѣстатися//.ѣстабыся//.ѣстажеся//.ѣстаждеся//.ѣстамися//.ѣстѣ//.ѣстѣсь//.ѣстѣбось//.ѣстѣтись//.ѣстѣбысь//.ѣстѣжесь//.ѣстѣждесь//.ѣстѣмись//.ѣстѣся//.ѣстѣбося//.ѣстѣтися//.ѣстѣбыся//.ѣстѣжеся//.ѣстѣждеся//.ѣстѣмися//.ѣсте//.ѣстесь//.ѣстебось//.ѣстетись//.ѣстебысь//.ѣстежесь//.ѣстеждесь//.ѣстемись//.ѣстеся//.ѣстебося//.ѣстетися//.ѣстебыся//.ѣстежеся//.ѣстеждеся//.ѣстемися
  gramm: indic,aor,du,3p
 -flex: .ѣлъ//.ѣлъсь//.ѣлъбось//.ѣлътись//.ѣлъбысь//.ѣлъжесь//.ѣлъждесь//.ѣлъмись//.ѣлъся//.ѣлъбося//.ѣлътися//.ѣлъбыся//.ѣлъжеся//.ѣлъждеся//.ѣлъмися
  gramm: perf,sg,m
 -flex: .имъ//.имъсь//.имъбось//.имътись//.имъбысь//.имъжесь//.имъждесь//.имъмись//.имъся//.имъбося//.имътися//.имъбыся//.имъжеся//.имъждеся//.имъмися//.име//.имесь//.имебось//.иметись//.имебысь//.имежесь//.имеждесь//.имемись//.имеся//.имебося//.иметися//.имебыся//.имежеся//.имеждеся//.имемися
  gramm: imper,pl,1p
 -flex: .ѣша//.ѣшась//.ѣшабось//.ѣшатись//.ѣшабысь//.ѣшажесь//.ѣшаждесь//.ѣшамись//.ѣшася//.ѣшабося//.ѣшатися//.ѣшабыся//.ѣшажеся//.ѣшаждеся//.ѣшамися//.ѣшѧ//.ѣшѧсь//.ѣшѧбось//.ѣшѧтись//.ѣшѧбысь//.ѣшѧжесь//.ѣшѧждесь//.ѣшѧмись//.ѣшѧся//.ѣшѧбося//.ѣшѧтися//.ѣшѧбыся//.ѣшѧжеся//.ѣшѧждеся//.ѣшѧмися
  gramm: indic,aor,pl,3p
 -flex: .ѣсте//.ѣстесь//.ѣстебось//.ѣстетись//.ѣстебысь//.ѣстежесь//.ѣстеждесь//.ѣстемись//.ѣстеся//.ѣстебося//.ѣстетися//.ѣстебыся//.ѣстежеся//.ѣстеждеся//.ѣстемися
  gramm: indic,aor,pl,2p
 -flex: .ѣхомъ//.ѣхомъсь//.ѣхомъбось//.ѣхомътись//.ѣхомъбысь//.ѣхомъжесь//.ѣхомъждесь//.ѣхомъмись//.ѣхомъся//.ѣхомъбося//.ѣхомътися//.ѣхомъбыся//.ѣхомъжеся//.ѣхомъждеся//.ѣхомъмися
  gramm: indic,aor,pl,1p
 -flex: .ита//.итась//.итабось//.итатись//.итабысь//.итажесь//.итаждесь//.итамись//.итася//.итабося//.итатися//.итабыся//.итажеся//.итаждеся//.итамися//.итѣ//.итѣсь//.итѣбось//.итѣтись//.итѣбысь//.итѣжесь//.итѣждесь//.итѣмись//.итѣся//.итѣбося//.итѣтися//.итѣбыся//.итѣжеся//.итѣждеся//.итѣмися
  gramm: imper,du,2p
 -flex: .ива//.ивась//.ивабось//.иватись//.ивабысь//.иважесь//.иваждесь//.ивамись//.ивася//.ивабося//.иватися//.ивабыся//.иважеся//.иваждеся//.ивамися//.ивѣ//.ивѣсь//.ивѣбось//.ивѣтись//.ивѣбысь//.ивѣжесь//.ивѣждесь//.ивѣмись//.ивѣся//.ивѣбося//.ивѣтися//.ивѣбыся//.ивѣжеся//.ивѣждеся//.ивѣмися
  gramm: imper,du,1p
 -flex: .ѣхъ//.ѣхъсь//.ѣхъбось//.ѣхътись//.ѣхъбысь//.ѣхъжесь//.ѣхъждесь//.ѣхъмись//.ѣхъся//.ѣхъбося//.ѣхътися//.ѣхъбыся//.ѣхъжеся//.ѣхъждеся//.ѣхъмися
  gramm: indic,aor,sg,1p
 -flex: <1>.у//<1>.усь//<1>.убось//<1>.утись//<1>.убысь//<1>.ужесь//<1>.уждесь//<1>.умись//<1>.уся//<1>.убося//<1>.утися//<1>.убыся//<1>.ужеся//<1>.уждеся//<1>.умися
  gramm: indic,praes,sg,1p
 -flex: .иши//.ишись//.ишибось//.ишитись//.ишибысь//.ишижесь//.ишиждесь//.ишимись//.ишися//.ишибося//.ишитися//.ишибыся//.ишижеся//.ишиждеся//.ишимися
  gramm: indic,praes,sg,2p
 -flex: .итъ//.итъсь//.итъбось//.итътись//.итъбысь//.итъжесь//.итъждесь//.итъмись//.итъся//.итъбося//.итътися//.итъбыся//.итъжеся//.итъждеся//.итъмися//.и//.ись//.ибось//.итись//.ибысь//.ижесь//.иждесь//.имись//.ися//.ибося//.итися//.ибыся//.ижеся//.иждеся//.имися
  gramm: indic,praes,sg,3p
 -flex: .ѣла//.ѣлась//.ѣлабось//.ѣлатись//.ѣлабысь//.ѣлажесь//.ѣлаждесь//.ѣламись//.ѣлася//.ѣлабося//.ѣлатися//.ѣлабыся//.ѣлажеся//.ѣлаждеся//.ѣламися
  gramm: perf,du,m
 -flex: .ѣлѣ//.ѣлѣсь//.ѣлѣбось//.ѣлѣтись//.ѣлѣбысь//.ѣлѣжесь//.ѣлѣждесь//.ѣлѣмись//.ѣлѣся//.ѣлѣбося//.ѣлѣтися//.ѣлѣбыся//.ѣлѣжеся//.ѣлѣждеся//.ѣлѣмися
  gramm: perf,du,n
 -flex: .ѣла//.ѣлась//.ѣлабось//.ѣлатись//.ѣлабысь//.ѣлажесь//.ѣлаждесь//.ѣламись//.ѣлася//.ѣлабося//.ѣлатися//.ѣлабыся//.ѣлажеся//.ѣлаждеся//.ѣламися
  gramm: perf,sg,f
-paradigm: V21p
 -flex: .ите//.итесь//.итебось//.итетись//.итебысь//.итежесь//.итеждесь//.итемись//.итеся//.итебося//.итетися//.итебыся//.итежеся//.итеждеся//.итемися
  gramm: indic,praes,pl,2p
 -flex: .ятъ//.ятъсь//.ятъбось//.ятътись//.ятъбысь//.ятъжесь//.ятъждесь//.ятъмись//.ятъся//.ятъбося//.ятътися//.ятъбыся//.ятъжеся//.ятъждеся//.ятъмися//.я//.ясь//.ябось//.ятись//.ябысь//.яжесь//.яждесь//.ямись//.яся//.ябося//.ятися//.ябыся//.яжеся//.яждеся//.ямися
  gramm: indic,praes,pl,3p
 -flex: .имъ//.имъсь//.имъбось//.имътись//.имъбысь//.имъжесь//.имъждесь//.имъмись//.имъся//.имъбося//.имътися//.имъбыся//.имъжеся//.имъждеся//.имъмися//.име//.имесь//.имебось//.иметись//.имебысь//.имежесь//.имеждесь//.имемись//.имеся//.имебося//.иметися//.имебыся//.имежеся//.имеждеся//.имемися
  gramm: indic,praes,pl,1p
 -flex: .или//.ились//.илибось//.илитись//.илибысь//.илижесь//.илиждесь//.илимись//.илися//.илибося//.илитися//.илибыся//.илижеся//.илиждеся//.илимися
  gramm: perf,pl,m
 -flex: .ила//.илась//.илабось//.илатись//.илабысь//.илажесь//.илаждесь//.иламись//.илася//.илабося//.илатися//.илабыся//.илажеся//.илаждеся//.иламися
  gramm: perf,pl,n
 -flex: .илы//.илысь//.илыбось//.илытись//.илыбысь//.илыжесь//.илыждесь//.илымись//.илыся//.илыбося//.илытися//.илыбыся//.илыжеся//.илыждеся//.илымися
  gramm: perf,pl,f
 -flex: .ити//.итись//.итибось//.ититись//.итибысь//.итижесь//.итиждесь//.итимись//.итися//.итибося//.ититися//.итибыся//.итижеся//.итиждеся//.итимися//.ить//.итьсь//.итьбось//.итьтись//.итьбысь//.итьжесь//.итьждесь//.итьмись//.иться//.итьбося//.итьтися//.итьбыся//.итьжеся//.итьждеся//.итьмися
  gramm: inf
 -flex: .и//.ись//.ибось//.итись//.ибысь//.ижесь//.иждесь//.имись//.ися//.ибося//.итися//.ибыся//.ижеся//.иждеся//.имися
  gramm: imper,sg,2p
 -flex: .и//.ись//.ибось//.итись//.ибысь//.ижесь//.иждесь//.имись//.ися//.ибося//.итися//.ибыся//.ижеся//.иждеся//.имися
  gramm: imper,sg,3p
 -flex: .ите//.итесь//.итебось//.итетись//.итебысь//.итежесь//.итеждесь//.итемись//.итеся//.итебося//.итетися//.итебыся//.итежеся//.итеждеся//.итемися
  gramm: imper,pl,2p
 -flex: .ило//.илось//.илобось//.илотись//.илобысь//.иложесь//.илождесь//.иломись//.илося//.илобося//.илотися//.илобыся//.иложеся//.илождеся//.иломися
  gramm: perf,sg,n
 -flex: .и//.ись//.ибось//.итись//.ибысь//.ижесь//.иждесь//.имись//.ися//.ибося//.итися//.ибыся//.ижеся//.иждеся//.имися//.исть//.истьсь//.истьбось//.истьтись//.истьбысь//.истьжесь//.истьждесь//.истьмись//.исться//.истьбося//.истьтися//.истьбыся//.истьжеся//.истьждеся//.истьмися//.истъ//.истъсь//.истъбось//.истътись//.истъбысь//.истъжесь//.истъждесь//.истъмись//.истъся//.истъбося//.истътися//.истъбыся//.истъжеся//.истъждеся//.истъмися
  gramm: indic,aor,sg,3p
 -flex: .и//.ись//.ибось//.итись//.ибысь//.ижесь//.иждесь//.имись//.ися//.ибося//.итися//.ибыся//.ижеся//.иждеся//.имися//.исть//.истьсь//.истьбось//.истьтись//.истьбысь//.истьжесь//.истьждесь//.истьмись//.исться//.истьбося//.истьтися//.истьбыся//.истьжеся//.истьждеся//.истьмися//.истъ//.истъсь//.истъбось//.истътись//.истъбысь//.истъжесь//.истъждесь//.истъмись//.истъся//.истъбося//.истътися//.истъбыся//.истъжеся//.истъждеся//.истъмися
  gramm: indic,aor,sg,2p
 -flex: .ива//.ивась//.ивабось//.иватись//.ивабысь//.иважесь//.иваждесь//.ивамись//.ивася//.ивабося//.иватися//.ивабыся//.иважеся//.иваждеся//.ивамися//.ивѣ//.ивѣсь//.ивѣбось//.ивѣтись//.ивѣбысь//.ивѣжесь//.ивѣждесь//.ивѣмись//.ивѣся//.ивѣбося//.ивѣтися//.ивѣбыся//.ивѣжеся//.ивѣждеся//.ивѣмися
  gramm: indic,praes,du,1p
 -flex: .ита//.итась//.итабось//.итатись//.итабысь//.итажесь//.итаждесь//.итамись//.итася//.итабося//.итатися//.итабыся//.итажеся//.итаждеся//.итамися//.итѣ//.итѣсь//.итѣбось//.итѣтись//.итѣбысь//.итѣжесь//.итѣждесь//.итѣмись//.итѣся//.итѣбося//.итѣтися//.итѣбыся//.итѣжеся//.итѣждеся//.итѣмися
  gramm: indic,praes,du,3p
 -flex: .ита//.итась//.итабось//.итатись//.итабысь//.итажесь//.итаждесь//.итамись//.итася//.итабося//.итатися//.итабыся//.итажеся//.итаждеся//.итамися//.итѣ//.итѣсь//.итѣбось//.итѣтись//.итѣбысь//.итѣжесь//.итѣждесь//.итѣмись//.итѣся//.итѣбося//.итѣтися//.итѣбыся//.итѣжеся//.итѣждеся//.итѣмися
  gramm: indic,praes,du,2p
 -flex: <1>.яхова//<1>.яховась//<1>.яховабось//<1>.яховатись//<1>.яховабысь//<1>.яховажесь//<1>.яховаждесь//<1>.яховамись//<1>.яховася//<1>.яховабося//<1>.яховатися//<1>.яховабыся//<1>.яховажеся//<1>.яховаждеся//<1>.яховамися//<1>.яховѣ//<1>.яховѣсь//<1>.яховѣбось//<1>.яховѣтись//<1>.яховѣбысь//<1>.яховѣжесь//<1>.яховѣждесь//<1>.яховѣмись//<1>.яховѣся//<1>.яховѣбося//<1>.яховѣтися//<1>.яховѣбыся//<1>.яховѣжеся//<1>.яховѣждеся//<1>.яховѣмися
  gramm: indic,imperf,du,1p
 -flex: <1>.яста//<1>.ястась//<1>.ястабось//<1>.ястатись//<1>.ястабысь//<1>.ястажесь//<1>.ястаждесь//<1>.ястамись//<1>.ястася//<1>.ястабося//<1>.ястатися//<1>.ястабыся//<1>.ястажеся//<1>.ястаждеся//<1>.ястамися//<1>.ястѣ//<1>.ястѣсь//<1>.ястѣбось//<1>.ястѣтись//<1>.ястѣбысь//<1>.ястѣжесь//<1>.ястѣждесь//<1>.ястѣмись//<1>.ястѣся//<1>.ястѣбося//<1>.ястѣтися//<1>.ястѣбыся//<1>.ястѣжеся//<1>.ястѣждеся//<1>.ястѣмися
  gramm: indic,imperf,du,3p
 -flex: <1>.яста//<1>.ястась//<1>.ястабось//<1>.ястатись//<1>.ястабысь//<1>.ястажесь//<1>.ястаждесь//<1>.ястамись//<1>.ястася//<1>.ястабося//<1>.ястатися//<1>.ястабыся//<1>.ястажеся//<1>.ястаждеся//<1>.ястамися//<1>.ястѣ//<1>.ястѣсь//<1>.ястѣбось//<1>.ястѣтись//<1>.ястѣбысь//<1>.ястѣжесь//<1>.ястѣждесь//<1>.ястѣмись//<1>.ястѣся//<1>.ястѣбося//<1>.ястѣтися//<1>.ястѣбыся//<1>.ястѣжеся//<1>.ястѣждеся//<1>.ястѣмися
  gramm: indic,imperf,du,2p
 -flex: <1>.ясте//<1>.ястесь//<1>.ястебось//<1>.ястетись//<1>.ястебысь//<1>.ястежесь//<1>.ястеждесь//<1>.ястемись//<1>.ястеся//<1>.ястебося//<1>.ястетися//<1>.ястебыся//<1>.ястежеся//<1>.ястеждеся//<1>.ястемися
  gramm: indic,imperf,pl,2p
 -flex: <1>.яху//<1>.яхусь//<1>.яхубось//<1>.яхутись//<1>.яхубысь//<1>.яхужесь//<1>.яхуждесь//<1>.яхумись//<1>.яхуся//<1>.яхубося//<1>.яхутися//<1>.яхубыся//<1>.яхужеся//<1>.яхуждеся//<1>.яхумися
  gramm: indic,imperf,pl,3p
 -flex: <1>.яхомъ//<1>.яхомъсь//<1>.яхомъбось//<1>.яхомътись//<1>.яхомъбысь//<1>.яхомъжесь//<1>.яхомъждесь//<1>.яхомъмись//<1>.яхомъся//<1>.яхомъбося//<1>.яхомътися//<1>.яхомъбыся//<1>.яхомъжеся//<1>.яхомъждеся//<1>.яхомъмися
  gramm: indic,imperf,pl,1p
 -flex: .илѣ//.илѣсь//.илѣбось//.илѣтись//.илѣбысь//.илѣжесь//.илѣждесь//.илѣмись//.илѣся//.илѣбося//.илѣтися//.илѣбыся//.илѣжеся//.илѣждеся//.илѣмися
  gramm: perf,du,f
 -flex: <1>.яхъ//<1>.яхъсь//<1>.яхъбось//<1>.яхътись//<1>.яхъбысь//<1>.яхъжесь//<1>.яхъждесь//<1>.яхъмись//<1>.яхъся//<1>.яхъбося//<1>.яхътися//<1>.яхъбыся//<1>.яхъжеся//<1>.яхъждеся//<1>.яхъмися
  gramm: indic,imperf,sg,1p
 -flex: <1>.яше//<1>.яшесь//<1>.яшебось//<1>.яшетись//<1>.яшебысь//<1>.яшежесь//<1>.яшеждесь//<1>.яшемись//<1>.яшеся//<1>.яшебося//<1>.яшетися//<1>.яшебыся//<1>.яшежеся//<1>.яшеждеся//<1>.яшемися
  gramm: indic,imperf,sg,2p
 -flex: <1>.яше//<1>.яшесь//<1>.яшебось//<1>.яшетись//<1>.яшебысь//<1>.яшежесь//<1>.яшеждесь//<1>.яшемись//<1>.яшеся//<1>.яшебося//<1>.яшетися//<1>.яшебыся//<1>.яшежеся//<1>.яшеждеся//<1>.яшемися
  gramm: indic,imperf,sg,3p
 -flex: .ихова//.иховась//.иховабось//.иховатись//.иховабысь//.иховажесь//.иховаждесь//.иховамись//.иховася//.иховабося//.иховатися//.иховабыся//.иховажеся//.иховаждеся//.иховамися//.иховѣ//.иховѣсь//.иховѣбось//.иховѣтись//.иховѣбысь//.иховѣжесь//.иховѣждесь//.иховѣмись//.иховѣся//.иховѣбося//.иховѣтися//.иховѣбыся//.иховѣжеся//.иховѣждеся//.иховѣмися
  gramm: indic,aor,du,1p
 -flex: .иста//.истась//.истабось//.истатись//.истабысь//.истажесь//.истаждесь//.истамись//.истася//.истабося//.истатися//.истабыся//.истажеся//.истаждеся//.истамися//.истѣ//.истѣсь//.истѣбось//.истѣтись//.истѣбысь//.истѣжесь//.истѣждесь//.истѣмись//.истѣся//.истѣбося//.истѣтися//.истѣбыся//.истѣжеся//.истѣждеся//.истѣмися
  gramm: indic,aor,du,2p
 -flex: .иста//.истась//.истабось//.истатись//.истабысь//.истажесь//.истаждесь//.истамись//.истася//.истабося//.истатися//.истабыся//.истажеся//.истаждеся//.истамися//.истѣ//.истѣсь//.истѣбось//.истѣтись//.истѣбысь//.истѣжесь//.истѣждесь//.истѣмись//.истѣся//.истѣбося//.истѣтися//.истѣбыся//.истѣжеся//.истѣждеся//.истѣмися//.исте//.истесь//.истебось//.истетись//.истебысь//.истежесь//.истеждесь//.истемись//.истеся//.истебося//.истетися//.истебыся//.истежеся//.истеждеся//.истемися
  gramm: indic,aor,du,3p
 -flex: .илъ//.илъсь//.илъбось//.илътись//.илъбысь//.илъжесь//.илъждесь//.илъмись//.илъся//.илъбося//.илътися//.илъбыся//.илъжеся//.илъждеся//.илъмися
  gramm: perf,sg,m
 -flex: .имъ//.имъсь//.имъбось//.имътись//.имъбысь//.имъжесь//.имъждесь//.имъмись//.имъся//.имъбося//.имътися//.имъбыся//.имъжеся//.имъждеся//.имъмися//.име//.имесь//.имебось//.иметись//.имебысь//.имежесь//.имеждесь//.имемись//.имеся//.имебося//.иметися//.имебыся//.имежеся//.имеждеся//.имемися
  gramm: imper,pl,1p
 -flex: .иша//.ишась//.ишабось//.ишатись//.ишабысь//.ишажесь//.ишаждесь//.ишамись//.ишася//.ишабося//.ишатися//.ишабыся//.ишажеся//.ишаждеся//.ишамися//.ишѧ//.ишѧсь//.ишѧбось//.ишѧтись//.ишѧбысь//.ишѧжесь//.ишѧждесь//.ишѧмись//.ишѧся//.ишѧбося//.ишѧтися//.ишѧбыся//.ишѧжеся//.ишѧждеся//.ишѧмися
  gramm: indic,aor,pl,3p
 -flex: .исте//.истесь//.истебось//.истетись//.истебысь//.истежесь//.истеждесь//.истемись//.истеся//.истебося//.истетися//.истебыся//.истежеся//.истеждеся//.истемися
  gramm: indic,aor,pl,2p
 -flex: .ихомъ//.ихомъсь//.ихомъбось//.ихомътись//.ихомъбысь//.ихомъжесь//.ихомъждесь//.ихомъмись//.ихомъся//.ихомъбося//.ихомътися//.ихомъбыся//.ихомъжеся//.ихомъждеся//.ихомъмися
  gramm: indic,aor,pl,1p
 -flex: .ита//.итась//.итабось//.итатись//.итабысь//.итажесь//.итаждесь//.итамись//.итася//.итабося//.итатися//.итабыся//.итажеся//.итаждеся//.итамися//.итѣ//.итѣсь//.итѣбось//.итѣтись//.итѣбысь//.итѣжесь//.итѣждесь//.итѣмись//.итѣся//.итѣбося//.итѣтися//.итѣбыся//.итѣжеся//.итѣждеся//.итѣмися
  gramm: imper,du,2p
 -flex: .ива//.ивась//.ивабось//.иватись//.ивабысь//.иважесь//.иваждесь//.ивамись//.ивася//.ивабося//.иватися//.ивабыся//.иважеся//.иваждеся//.ивамися//.ивѣ//.ивѣсь//.ивѣбось//.ивѣтись//.ивѣбысь//.ивѣжесь//.ивѣждесь//.ивѣмись//.ивѣся//.ивѣбося//.ивѣтися//.ивѣбыся//.ивѣжеся//.ивѣждеся//.ивѣмися
  gramm: imper,du,1p
 -flex: .ихъ//.ихъсь//.ихъбось//.ихътись//.ихъбысь//.ихъжесь//.ихъждесь//.ихъмись//.ихъся//.ихъбося//.ихътися//.ихъбыся//.ихъжеся//.ихъждеся//.ихъмися
  gramm: indic,aor,sg,1p
 -flex: <1>.ю//<1>.юсь//<1>.юбось//<1>.ютись//<1>.юбысь//<1>.южесь//<1>.юждесь//<1>.юмись//<1>.юся//<1>.юбося//<1>.ютися//<1>.юбыся//<1>.южеся//<1>.юждеся//<1>.юмися
  gramm: indic,praes,sg,1p
 -flex: .иши//.ишись//.ишибось//.ишитись//.ишибысь//.ишижесь//.ишиждесь//.ишимись//.ишися//.ишибося//.ишитися//.ишибыся//.ишижеся//.ишиждеся//.ишимися
  gramm: indic,praes,sg,2p
 -flex: .итъ//.итъсь//.итъбось//.итътись//.итъбысь//.итъжесь//.итъждесь//.итъмись//.итъся//.итъбося//.итътися//.итъбыся//.итъжеся//.итъждеся//.итъмися//.и//.ись//.ибось//.итись//.ибысь//.ижесь//.иждесь//.имись//.ися//.ибося//.итися//.ибыся//.ижеся//.иждеся//.имися
  gramm: indic,praes,sg,3p
 -flex: .ила//.илась//.илабось//.илатись//.илабысь//.илажесь//.илаждесь//.иламись//.илася//.илабося//.илатися//.илабыся//.илажеся//.илаждеся//.иламися
  gramm: perf,du,m
 -flex: .илѣ//.илѣсь//.илѣбось//.илѣтись//.илѣбысь//.илѣжесь//.илѣждесь//.илѣмись//.илѣся//.илѣбося//.илѣтися//.илѣбыся//.илѣжеся//.илѣждеся//.илѣмися
  gramm: perf,du,n
 -flex: .ила//.илась//.илабось//.илатись//.илабысь//.илажесь//.илаждесь//.иламись//.илася//.илабося//.илатися//.илабыся//.илажеся//.илаждеся//.иламися
  gramm: perf,sg,f
-paradigm: Vima
 -flex: .ате//.атесь//.атебось//.атетись//.атебысь//.атежесь//.атеждесь//.атемись//.атеся//.атебося//.атетися//.атебыся//.атежеся//.атеждеся//.атемися
  gramm: indic,praes,pl,2p
 -flex: .утъ//.утъсь//.утъбось//.утътись//.утъбысь//.утъжесь//.утъждесь//.утъмись//.утъся//.утъбося//.утътися//.утъбыся//.утъжеся//.утъждеся//.утъмися//.уть//.утьсь//.утьбось//.утьтись//.утьбысь//.утьжесь//.утьждесь//.утьмись//.уться//.утьбося//.утьтися//.утьбыся//.утьжеся//.утьждеся//.утьмися//.оу//.оусь//.оубось//.оутись//.оубысь//.оужесь//.оуждесь//.оумись//.оуся//.оубося//.оутися//.оубыся//.оужеся//.оуждеся//.оумися//.ю//.юсь//.юбось//.ютись//.юбысь//.южесь//.юждесь//.юмись//.юся//.юбося//.ютися//.юбыся//.южеся//.юждеся//.юмися
  gramm: indic,praes,pl,3p
 -flex: .амы//.амысь//.амыбось//.амытись//.амыбысь//.амыжесь//.амыждесь//.амымись//.амыся//.амыбося//.амытися//.амыбыся//.амыжеся//.амыждеся//.амымися
  gramm: indic,praes,pl,1p
 -flex: .ѣли//.ѣлись//.ѣлибось//.ѣлитись//.ѣлибысь//.ѣлижесь//.ѣлиждесь//.ѣлимись//.ѣлися//.ѣлибося//.ѣлитися//.ѣлибыся//.ѣлижеся//.ѣлиждеся//.ѣлимися
  gramm: perf,pl,m
 -flex: .ѣла//.ѣлась//.ѣлабось//.ѣлатись//.ѣлабысь//.ѣлажесь//.ѣлаждесь//.ѣламись//.ѣлася//.ѣлабося//.ѣлатися//.ѣлабыся//.ѣлажеся//.ѣлаждеся//.ѣламися
  gramm: perf,pl,n
 -flex: .ѣлы//.ѣлысь//.ѣлыбось//.ѣлытись//.ѣлыбысь//.ѣлыжесь//.ѣлыждесь//.ѣлымись//.ѣлыся//.ѣлыбося//.ѣлытися//.ѣлыбыся//.ѣлыжеся//.ѣлыждеся//.ѣлымися
  gramm: perf,pl,f
 -flex: .ѣти//.ѣтись//.ѣтибось//.ѣтитись//.ѣтибысь//.ѣтижесь//.ѣтиждесь//.ѣтимись//.ѣтися//.ѣтибося//.ѣтитися//.ѣтибыся//.ѣтижеся//.ѣтиждеся//.ѣтимися//.ати//.атись//.атибось//.атитись//.атибысь//.атижесь//.атиждесь//.атимись//.атися//.атибося//.атитися//.атибыся//.атижеся//.атиждеся//.атимися//.ать//.атьсь//.атьбось//.атьтись//.атьбысь//.атьжесь//.атьждесь//.атьмись//.аться//.атьбося//.атьтися//.атьбыся//.атьжеся//.атьждеся//.атьмися//.ѣть//.ѣтьсь//.ѣтьбось//.ѣтьтись//.ѣтьбысь//.ѣтьжесь//.ѣтьждесь//.ѣтьмись//.ѣться//.ѣтьбося//.ѣтьтися//.ѣтьбыся//.ѣтьжеся//.ѣтьждеся//.ѣтьмися
  gramm: inf
 -flex: .ѣй//.ѣйсь//.ѣйбось//.ѣйтись//.ѣйбысь//.ѣйжесь//.ѣйждесь//.ѣймись//.ѣйся//.ѣйбося//.ѣйтися//.ѣйбыся//.ѣйжеся//.ѣйждеся//.ѣймися
  gramm: imper,sg,2p
 -flex: .ѣй//.ѣйсь//.ѣйбось//.ѣйтись//.ѣйбысь//.ѣйжесь//.ѣйждесь//.ѣймись//.ѣйся//.ѣйбося//.ѣйтися//.ѣйбыся//.ѣйжеся//.ѣйждеся//.ѣймися
  gramm: imper,sg,3p
 -flex: .ѣйте//.ѣйтесь//.ѣйтебось//.ѣйтетись//.ѣйтебысь//.ѣйтежесь//.ѣйтеждесь//.ѣйтемись//.ѣйтеся//.ѣйтебося//.ѣйтетися//.ѣйтебыся//.ѣйтежеся//.ѣйтеждеся//.ѣйтемися
  gramm: imper,pl,2p
 -flex: .ѣло//.ѣлось//.ѣлобось//.ѣлотись//.ѣлобысь//.ѣложесь//.ѣлождесь//.ѣломись//.ѣлося//.ѣлобося//.ѣлотися//.ѣлобыся//.ѣложеся//.ѣлождеся//.ѣломися
  gramm: perf,sg,n
 -flex: .ѣ//.ѣсь//.ѣбось//.ѣтись//.ѣбысь//.ѣжесь//.ѣждесь//.ѣмись//.ѣся//.ѣбося//.ѣтися//.ѣбыся//.ѣжеся//.ѣждеся//.ѣмися
  gramm: indic,aor,sg,3p
 -flex: .ѣ//.ѣсь//.ѣбось//.ѣтись//.ѣбысь//.ѣжесь//.ѣждесь//.ѣмись//.ѣся//.ѣбося//.ѣтися//.ѣбыся//.ѣжеся//.ѣждеся//.ѣмися
  gramm: indic,aor,sg,2p
 -flex: .ава//.авась//.авабось//.аватись//.авабысь//.аважесь//.аваждесь//.авамись//.авася//.авабося//.аватися//.авабыся//.аважеся//.аваждеся//.авамися//.авѣ//.авѣсь//.авѣбось//.авѣтись//.авѣбысь//.авѣжесь//.авѣждесь//.авѣмись//.авѣся//.авѣбося//.авѣтися//.авѣбыся//.авѣжеся//.авѣждеся//.авѣмися
  gramm: indic,praes,du,1p
 -flex: .ата//.атась//.атабось//.ататись//.атабысь//.атажесь//.атаждесь//.атамись//.атася//.атабося//.ататися//.атабыся//.атажеся//.атаждеся//.атамися//.атѣ//.атѣсь//.атѣбось//.атѣтись//.атѣбысь//.атѣжесь//.атѣждесь//.атѣмись//.атѣся//.атѣбося//.атѣтися//.атѣбыся//.атѣжеся//.атѣждеся//.атѣмися
  gramm: indic,praes,du,3p
 -flex: .ата//.атась//.атабось//.ататись//.атабысь//.атажесь//.атаждесь//.атамись//.атася//.атабося//.ататися//.атабыся//.атажеся//.атаждеся//.атамися//.атѣ//.атѣсь//.атѣбось//.атѣтись//.атѣбысь//.атѣжесь//.атѣждесь//.атѣмись//.атѣся//.атѣбося//.атѣтися//.атѣбыся//.атѣжеся//.атѣждеся//.атѣмися
  gramm: indic,praes,du,2p
 -flex: .ѣяхова//.ѣяховась//.ѣяховабось//.ѣяховатись//.ѣяховабысь//.ѣяховажесь//.ѣяховаждесь//.ѣяховамись//.ѣяховася//.ѣяховабося//.ѣяховатися//.ѣяховабыся//.ѣяховажеся//.ѣяховаждеся//.ѣяховамися//.ѣяховѣ//.ѣяховѣсь//.ѣяховѣбось//.ѣяховѣтись//.ѣяховѣбысь//.ѣяховѣжесь//.ѣяховѣждесь//.ѣяховѣмись//.ѣяховѣся//.ѣяховѣбося//.ѣяховѣтися//.ѣяховѣбыся//.ѣяховѣжеся//.ѣяховѣждеся//.ѣяховѣмися//.яхова//.яховась//.яховабось//.яховатись//.яховабысь//.яховажесь//.яховаждесь//.яховамись//.яховася//.яховабося//.яховатися//.яховабыся//.яховажеся//.яховаждеся//.яховамися//.яховѣ//.яховѣсь//.яховѣбось//.яховѣтись//.яховѣбысь//.яховѣжесь//.яховѣждесь//.яховѣмись//.яховѣся//.яховѣбося//.яховѣтися//.яховѣбыся//.яховѣжеся//.яховѣждеся//.яховѣмися
  gramm: indic,imperf,du,1p
 -flex: .ѣяста//.ѣястась//.ѣястабось//.ѣястатись//.ѣястабысь//.ѣястажесь//.ѣястаждесь//.ѣястамись//.ѣястася//.ѣястабося//.ѣястатися//.ѣястабыся//.ѣястажеся//.ѣястаждеся//.ѣястамися//.ѣястѣ//.ѣястѣсь//.ѣястѣбось//.ѣястѣтись//.ѣястѣбысь//.ѣястѣжесь//.ѣястѣждесь//.ѣястѣмись//.ѣястѣся//.ѣястѣбося//.ѣястѣтися//.ѣястѣбыся//.ѣястѣжеся//.ѣястѣждеся//.ѣястѣмися//.яста//.ястась//.ястабось//.ястатись//.ястабысь//.ястажесь//.ястаждесь//.ястамись//.ястася//.ястабося//.ястатися//.ястабыся//.ястажеся//.ястаждеся//.ястамися//.ястѣ//.ястѣсь//.ястѣбось//.ястѣтись//.ястѣбысь//.ястѣжесь//.ястѣждесь//.ястѣмись//.ястѣся//.ястѣбося//.ястѣтися//.ястѣбыся//.ястѣжеся//.ястѣждеся//.ястѣмися
  gramm: indic,imperf,du,3p
 -flex: .ѣяста//.ѣястась//.ѣястабось//.ѣястатись//.ѣястабысь//.ѣястажесь//.ѣястаждесь//.ѣястамись//.ѣястася//.ѣястабося//.ѣястатися//.ѣястабыся//.ѣястажеся//.ѣястаждеся//.ѣястамися//.ѣястѣ//.ѣястѣсь//.ѣястѣбось//.ѣястѣтись//.ѣястѣбысь//.ѣястѣжесь//.ѣястѣждесь//.ѣястѣмись//.ѣястѣся//.ѣястѣбося//.ѣястѣтися//.ѣястѣбыся//.ѣястѣжеся//.ѣястѣждеся//.ѣястѣмися//.яста//.ястась//.ястабось//.ястатись//.ястабысь//.ястажесь//.ястаждесь//.ястамись//.ястася//.ястабося//.ястатися//.ястабыся//.ястажеся//.ястаждеся//.ястамися//.ястѣ//.ястѣсь//.ястѣбось//.ястѣтись//.ястѣбысь//.ястѣжесь//.ястѣждесь//.ястѣмись//.ястѣся//.ястѣбося//.ястѣтися//.ястѣбыся//.ястѣжеся//.ястѣждеся//.ястѣмися
  gramm: indic,imperf,du,2p
 -flex: .ѣясте//.ѣястесь//.ѣястебось//.ѣястетись//.ѣястебысь//.ѣястежесь//.ѣястеждесь//.ѣястемись//.ѣястеся//.ѣястебося//.ѣястетися//.ѣястебыся//.ѣястежеся//.ѣястеждеся//.ѣястемися//.ясте//.ястесь//.ястебось//.ястетись//.ястебысь//.ястежесь//.ястеждесь//.ястемись//.ястеся//.ястебося//.ястетися//.ястебыся//.ястежеся//.ястеждеся//.ястемися
  gramm: indic,imperf,pl,2p
 -flex: .ѣяху//.ѣяхусь//.ѣяхубось//.ѣяхутись//.ѣяхубысь//.ѣяхужесь//.ѣяхуждесь//.ѣяхумись//.ѣяхуся//.ѣяхубося//.ѣяхутися//.ѣяхубыся//.ѣяхужеся//.ѣяхуждеся//.ѣяхумися//.яху//.яхусь//.яхубось//.яхутись//.яхубысь//.яхужесь//.яхуждесь//.яхумись//.яхуся//.яхубося//.яхутися//.яхубыся//.яхужеся//.яхуждеся//.яхумися
  gramm: indic,imperf,pl,3p
 -flex: .ѣяхомъ//.ѣяхомъсь//.ѣяхомъбось//.ѣяхомътись//.ѣяхомъбысь//.ѣяхомъжесь//.ѣяхомъждесь//.ѣяхомъмись//.ѣяхомъся//.ѣяхомъбося//.ѣяхомътися//.ѣяхомъбыся//.ѣяхомъжеся//.ѣяхомъждеся//.ѣяхомъмися//.яхомъ//.яхомъсь//.яхомъбось//.яхомътись//.яхомъбысь//.яхомъжесь//.яхомъждесь//.яхомъмись//.яхомъся//.яхомъбося//.яхомътися//.яхомъбыся//.яхомъжеся//.яхомъждеся//.яхомъмися
  gramm: indic,imperf,pl,1p
 -flex: .ѣлѣ//.ѣлѣсь//.ѣлѣбось//.ѣлѣтись//.ѣлѣбысь//.ѣлѣжесь//.ѣлѣждесь//.ѣлѣмись//.ѣлѣся//.ѣлѣбося//.ѣлѣтися//.ѣлѣбыся//.ѣлѣжеся//.ѣлѣждеся//.ѣлѣмися
  gramm: perf,du,f
 -flex: .ѣяхъ//.ѣяхъсь//.ѣяхъбось//.ѣяхътись//.ѣяхъбысь//.ѣяхъжесь//.ѣяхъждесь//.ѣяхъмись//.ѣяхъся//.ѣяхъбося//.ѣяхътися//.ѣяхъбыся//.ѣяхъжеся//.ѣяхъждеся//.ѣяхъмися//.яхъ//.яхъсь//.яхъбось//.яхътись//.яхъбысь//.яхъжесь//.яхъждесь//.яхъмись//.яхъся//.яхъбося//.яхътися//.яхъбыся//.яхъжеся//.яхъждеся//.яхъмися
  gramm: indic,imperf,sg,1p
 -flex: .ѣяше//.ѣяшесь//.ѣяшебось//.ѣяшетись//.ѣяшебысь//.ѣяшежесь//.ѣяшеждесь//.ѣяшемись//.ѣяшеся//.ѣяшебося//.ѣяшетися//.ѣяшебыся//.ѣяшежеся//.ѣяшеждеся//.ѣяшемися//.яше//.яшесь//.яшебось//.яшетись//.яшебысь//.яшежесь//.яшеждесь//.яшемись//.яшеся//.яшебося//.яшетися//.яшебыся//.яшежеся//.яшеждеся//.яшемися
  gramm: indic,imperf,sg,2p
 -flex: .ѣяше//.ѣяшесь//.ѣяшебось//.ѣяшетись//.ѣяшебысь//.ѣяшежесь//.ѣяшеждесь//.ѣяшемись//.ѣяшеся//.ѣяшебося//.ѣяшетися//.ѣяшебыся//.ѣяшежеся//.ѣяшеждеся//.ѣяшемися//.яше//.яшесь//.яшебось//.яшетись//.яшебысь//.яшежесь//.яшеждесь//.яшемись//.яшеся//.яшебося//.яшетися//.яшебыся//.яшежеся//.яшеждеся//.яшемися
  gramm: indic,imperf,sg,3p
 -flex: .ѣхова//.ѣховась//.ѣховабось//.ѣховатись//.ѣховабысь//.ѣховажесь//.ѣховаждесь//.ѣховамись//.ѣховася//.ѣховабося//.ѣховатися//.ѣховабыся//.ѣховажеся//.ѣховаждеся//.ѣховамися//.ѣховѣ//.ѣховѣсь//.ѣховѣбось//.ѣховѣтись//.ѣховѣбысь//.ѣховѣжесь//.ѣховѣждесь//.ѣховѣмись//.ѣховѣся//.ѣховѣбося//.ѣховѣтися//.ѣховѣбыся//.ѣховѣжеся//.ѣховѣждеся//.ѣховѣмися
  gramm: indic,aor,du,1p
 -flex: .ѣста//.ѣстась//.ѣстабось//.ѣстатись//.ѣстабысь//.ѣстажесь//.ѣстаждесь//.ѣстамись//.ѣстася//.ѣстабося//.ѣстатися//.ѣстабыся//.ѣстажеся//.ѣстаждеся//.ѣстамися//.ѣстѣ//.ѣстѣсь//.ѣстѣбось//.ѣстѣтись//.ѣстѣбысь//.ѣстѣжесь//.ѣстѣждесь//.ѣстѣмись//.ѣстѣся//.ѣстѣбося//.ѣстѣтися//.ѣстѣбыся//.ѣстѣжеся//.ѣстѣждеся//.ѣстѣмися
  gramm: indic,aor,du,2p
 -flex: .ѣста//.ѣстась//.ѣстабось//.ѣстатись//.ѣстабысь//.ѣстажесь//.ѣстаждесь//.ѣстамись//.ѣстася//.ѣстабося//.ѣстатися//.ѣстабыся//.ѣстажеся//.ѣстаждеся//.ѣстамися//.ѣстѣ//.ѣстѣсь//.ѣстѣбось//.ѣстѣтись//.ѣстѣбысь//.ѣстѣжесь//.ѣстѣждесь//.ѣстѣмись//.ѣстѣся//.ѣстѣбося//.ѣстѣтися//.ѣстѣбыся//.ѣстѣжеся//.ѣстѣждеся//.ѣстѣмися
  gramm: indic,aor,du,3p
 -flex: .ѣлъ//.ѣлъсь//.ѣлъбось//.ѣлътись//.ѣлъбысь//.ѣлъжесь//.ѣлъждесь//.ѣлъмись//.ѣлъся//.ѣлъбося//.ѣлътися//.ѣлъбыся//.ѣлъжеся//.ѣлъждеся//.ѣлъмися
  gramm: perf,sg,m
 -flex: .ѣимъ//.ѣимъсь//.ѣимъбось//.ѣимътись//.ѣимъбысь//.ѣимъжесь//.ѣимъждесь//.ѣимъмись//.ѣимъся//.ѣимъбося//.ѣимътися//.ѣимъбыся//.ѣимъжеся//.ѣимъждеся//.ѣимъмися//.ѣиме//.ѣимесь//.ѣимебось//.ѣиметись//.ѣимебысь//.ѣимежесь//.ѣимеждесь//.ѣимемись//.ѣимеся//.ѣимебося//.ѣиметися//.ѣимебыся//.ѣимежеся//.ѣимеждеся//.ѣимемися
  gramm: imper,pl,1p
 -flex: .ѣша//.ѣшась//.ѣшабось//.ѣшатись//.ѣшабысь//.ѣшажесь//.ѣшаждесь//.ѣшамись//.ѣшася//.ѣшабося//.ѣшатися//.ѣшабыся//.ѣшажеся//.ѣшаждеся//.ѣшамися//.ѣшѧ//.ѣшѧсь//.ѣшѧбось//.ѣшѧтись//.ѣшѧбысь//.ѣшѧжесь//.ѣшѧждесь//.ѣшѧмись//.ѣшѧся//.ѣшѧбося//.ѣшѧтися//.ѣшѧбыся//.ѣшѧжеся//.ѣшѧждеся//.ѣшѧмися
  gramm: indic,aor,pl,3p
 -flex: .ѣсте//.ѣстесь//.ѣстебось//.ѣстетись//.ѣстебысь//.ѣстежесь//.ѣстеждесь//.ѣстемись//.ѣстеся//.ѣстебося//.ѣстетися//.ѣстебыся//.ѣстежеся//.ѣстеждеся//.ѣстемися
  gramm: indic,aor,pl,2p
 -flex: .ѣхомъ//.ѣхомъсь//.ѣхомъбось//.ѣхомътись//.ѣхомъбысь//.ѣхомъжесь//.ѣхомъждесь//.ѣхомъмись//.ѣхомъся//.ѣхомъбося//.ѣхомътися//.ѣхомъбыся//.ѣхомъжеся//.ѣхомъждеся//.ѣхомъмися
  gramm: indic,aor,pl,1p
 -flex: .ѣита//.ѣитась//.ѣитабось//.ѣитатись//.ѣитабысь//.ѣитажесь//.ѣитаждесь//.ѣитамись//.ѣитася//.ѣитабося//.ѣитатися//.ѣитабыся//.ѣитажеся//.ѣитаждеся//.ѣитамися//.ѣитѣ//.ѣитѣсь//.ѣитѣбось//.ѣитѣтись//.ѣитѣбысь//.ѣитѣжесь//.ѣитѣждесь//.ѣитѣмись//.ѣитѣся//.ѣитѣбося//.ѣитѣтися//.ѣитѣбыся//.ѣитѣжеся//.ѣитѣждеся//.ѣитѣмися
  gramm: imper,du,2p
 -flex: .ѣива//.ѣивась//.ѣивабось//.ѣиватись//.ѣивабысь//.ѣиважесь//.ѣиваждесь//.ѣивамись//.ѣивася//.ѣивабося//.ѣиватися//.ѣивабыся//.ѣиважеся//.ѣиваждеся//.ѣивамися//.ѣивѣ//.ѣивѣсь//.ѣивѣбось//.ѣивѣтись//.ѣивѣбысь//.ѣивѣжесь//.ѣивѣждесь//.ѣивѣмись//.ѣивѣся//.ѣивѣбося//.ѣивѣтися//.ѣивѣбыся//.ѣивѣжеся//.ѣивѣждеся//.ѣивѣмися
  gramm: imper,du,1p
 -flex: .ѣхъ//.ѣхъсь//.ѣхъбось//.ѣхътись//.ѣхъбысь//.ѣхъжесь//.ѣхъждесь//.ѣхъмись//.ѣхъся//.ѣхъбося//.ѣхътися//.ѣхъбыся//.ѣхъжеся//.ѣхъждеся//.ѣхъмися
  gramm: indic,aor,sg,1p
 -flex: .амъ//.амъсь//.амъбось//.амътись//.амъбысь//.амъжесь//.амъждесь//.амъмись//.амъся//.амъбося//.амътися//.амъбыся//.амъжеся//.амъждеся//.амъмися
  gramm: indic,praes,sg,1p
 -flex: .аши//.ашись//.ашибось//.ашитись//.ашибысь//.ашижесь//.ашиждесь//.ашимись//.ашися//.ашибося//.ашитися//.ашибыся//.ашижеся//.ашиждеся//.ашимися
  gramm: indic,praes,sg,2p
 -flex: .атъ//.атъсь//.атъбось//.атътись//.атъбысь//.атъжесь//.атъждесь//.атъмись//.атъся//.атъбося//.атътися//.атъбыся//.атъжеся//.атъждеся//.атъмися
  gramm: indic,praes,sg,3p
 -flex: .ѣла//.ѣлась//.ѣлабось//.ѣлатись//.ѣлабысь//.ѣлажесь//.ѣлаждесь//.ѣламись//.ѣлася//.ѣлабося//.ѣлатися//.ѣлабыся//.ѣлажеся//.ѣлаждеся//.ѣламися
  gramm: perf,du,m
 -flex: .ѣлѣ//.ѣлѣсь//.ѣлѣбось//.ѣлѣтись//.ѣлѣбысь//.ѣлѣжесь//.ѣлѣждесь//.ѣлѣмись//.ѣлѣся//.ѣлѣбося//.ѣлѣтися//.ѣлѣбыся//.ѣлѣжеся//.ѣлѣждеся//.ѣлѣмися
  gramm: perf,du,n
 -flex: .ѣла//.ѣлась//.ѣлабось//.ѣлатись//.ѣлабысь//.ѣлажесь//.ѣлаждесь//.ѣламись//.ѣлася//.ѣлабося//.ѣлатися//.ѣлабыся//.ѣлажеся//.ѣлаждеся//.ѣламися
  gramm: perf,sg,f
-paradigm: Vest
 -flex: .сте//.стесь//.стебось//.стетись//.стебысь//.стежесь//.стеждесь//.стемись//.стеся//.стебося//.стетися//.стебыся//.стежеся//.стеждеся//.стемися
  gramm: indic,praes,pl,2p
 -flex: <1>.ятъ//<1>.ятъсь//<1>.ятъбось//<1>.ятътись//<1>.ятъбысь//<1>.ятъжесь//<1>.ятъждесь//<1>.ятъмись//<1>.ятъся//<1>.ятъбося//<1>.ятътися//<1>.ятъбыся//<1>.ятъжеся//<1>.ятъждеся//<1>.ятъмися//<1>.я//<1>.ясь//<1>.ябось//<1>.ятись//<1>.ябысь//<1>.яжесь//<1>.яждесь//<1>.ямись//<1>.яся//<1>.ябося//<1>.ятися//<1>.ябыся//<1>.яжеся//<1>.яждеся//<1>.ямися
  gramm: indic,praes,pl,3p
 -flex: .мы//.мысь//.мыбось//.мытись//.мыбысь//.мыжесь//.мыждесь//.мымись//.мыся//.мыбося//.мытися//.мыбыся//.мыжеся//.мыждеся//.мымися
  gramm: indic,praes,pl,1p
 -flex: .ли//.лись//.либось//.литись//.либысь//.лижесь//.лиждесь//.лимись//.лися//.либося//.литися//.либыся//.лижеся//.лиждеся//.лимися
  gramm: perf,pl,m
 -flex: .ла//.лась//.лабось//.латись//.лабысь//.лажесь//.лаждесь//.ламись//.лася//.лабося//.латися//.лабыся//.лажеся//.лаждеся//.ламися
  gramm: perf,pl,n
 -flex: .лы//.лысь//.лыбось//.лытись//.лыбысь//.лыжесь//.лыждесь//.лымись//.лыся//.лыбося//.лытися//.лыбыся//.лыжеся//.лыждеся//.лымися
  gramm: perf,pl,f
 -flex: .сти//.стись//.стибось//.ститись//.стибысь//.стижесь//.стиждесь//.стимись//.стися//.стибося//.ститися//.стибыся//.стижеся//.стиждеся//.стимися//.сть//.стьсь//.стьбось//.стьтись//.стьбысь//.стьжесь//.стьждесь//.стьмись//.сться//.стьбося//.стьтися//.стьбыся//.стьжеся//.стьждеся//.стьмися
  gramm: inf
 -flex: .ждь//.ждьсь//.ждьбось//.ждьтись//.ждьбысь//.ждьжесь//.ждьждесь//.ждьмись//.ждься//.ждьбося//.ждьтися//.ждьбыся//.ждьжеся//.ждьждеся//.ждьмися
  gramm: imper,sg,2p
 -flex: .ждь//.ждьсь//.ждьбось//.ждьтись//.ждьбысь//.ждьжесь//.ждьждесь//.ждьмись//.ждься//.ждьбося//.ждьтися//.ждьбыся//.ждьжеся//.ждьждеся//.ждьмися
  gramm: imper,sg,3p
 -flex: <1>.ите//<1>.итесь//<1>.итебось//<1>.итетись//<1>.итебысь//<1>.итежесь//<1>.итеждесь//<1>.итемись//<1>.итеся//<1>.итебося//<1>.итетися//<1>.итебыся//<1>.итежеся//<1>.итеждеся//<1>.итемися
  gramm: imper,pl,2p
 -flex: .ло//.лось//.лобось//.лотись//.лобысь//.ложесь//.лождесь//.ломись//.лося//.лобося//.лотися//.лобыся//.ложеся//.лождеся//.ломися
  gramm: perf,sg,n
 -flex: <1>.е//<1>.есь//<1>.ебось//<1>.етись//<1>.ебысь//<1>.ежесь//<1>.еждесь//<1>.емись//<1>.еся//<1>.ебося//<1>.етися//<1>.ебыся//<1>.ежеся//<1>.еждеся//<1>.емися
  gramm: indic,aor,sg,3p
 -flex: <1>.е//<1>.есь//<1>.ебось//<1>.етись//<1>.ебысь//<1>.ежесь//<1>.еждесь//<1>.емись//<1>.еся//<1>.ебося//<1>.етися//<1>.ебыся//<1>.ежеся//<1>.еждеся//<1>.емися
  gramm: indic,aor,sg,2p
 -flex: .ва//.вась//.вабось//.ватись//.вабысь//.важесь//.важдесь//.вамись//.вася//.вабося//.ватися//.вабыся//.важеся//.важдеся//.вамися//.вѣ//.вѣсь//.вѣбось//.вѣтись//.вѣбысь//.вѣжесь//.вѣждесь//.вѣмись//.вѣся//.вѣбося//.вѣтися//.вѣбыся//.вѣжеся//.вѣждеся//.вѣмися
  gramm: indic,praes,du,1p
 -flex: .ста//.стась//.стабось//.статись//.стабысь//.стажесь//.стаждесь//.стамись//.стася//.стабося//.статися//.стабыся//.стажеся//.стаждеся//.стамися//.стѣ//.стѣсь//.стѣбось//.стѣтись//.стѣбысь//.стѣжесь//.стѣждесь//.стѣмись//.стѣся//.стѣбося//.стѣтися//.стѣбыся//.стѣжеся//.стѣждеся//.стѣмися
  gramm: indic,praes,du,3p
 -flex: .ста//.стась//.стабось//.статись//.стабысь//.стажесь//.стаждесь//.стамись//.стася//.стабося//.статися//.стабыся//.стажеся//.стаждеся//.стамися//.стѣ//.стѣсь//.стѣбось//.стѣтись//.стѣбысь//.стѣжесь//.стѣждесь//.стѣмись//.стѣся//.стѣбося//.стѣтися//.стѣбыся//.стѣжеся//.стѣждеся//.стѣмися
  gramm: indic,praes,du,2p
 -flex: <1>.яхова//<1>.яховась//<1>.яховабось//<1>.яховатись//<1>.яховабысь//<1>.яховажесь//<1>.яховаждесь//<1>.яховамись//<1>.яховася//<1>.яховабося//<1>.яховатися//<1>.яховабыся//<1>.яховажеся//<1>.яховаждеся//<1>.яховамися//<1>.яховѣ//<1>.яховѣсь//<1>.яховѣбось//<1>.яховѣтись//<1>.яховѣбысь//<1>.яховѣжесь//<1>.яховѣждесь//<1>.яховѣмись//<1>.яховѣся//<1>.яховѣбося//<1>.яховѣтися//<1>.яховѣбыся//<1>.яховѣжеся//<1>.яховѣждеся//<1>.яховѣмися
  gramm: indic,imperf,du,1p
 -flex: <1>.яста//<1>.ястась//<1>.ястабось//<1>.ястатись//<1>.ястабысь//<1>.ястажесь//<1>.ястаждесь//<1>.ястамись//<1>.ястася//<1>.ястабося//<1>.ястатися//<1>.ястабыся//<1>.ястажеся//<1>.ястаждеся//<1>.ястамися//<1>.ястѣ//<1>.ястѣсь//<1>.ястѣбось//<1>.ястѣтись//<1>.ястѣбысь//<1>.ястѣжесь//<1>.ястѣждесь//<1>.ястѣмись//<1>.ястѣся//<1>.ястѣбося//<1>.ястѣтися//<1>.ястѣбыся//<1>.ястѣжеся//<1>.ястѣждеся//<1>.ястѣмися
  gramm: indic,imperf,du,3p
 -flex: <1>.яста//<1>.ястась//<1>.ястабось//<1>.ястатись//<1>.ястабысь//<1>.ястажесь//<1>.ястаждесь//<1>.ястамись//<1>.ястася//<1>.ястабося//<1>.ястатися//<1>.ястабыся//<1>.ястажеся//<1>.ястаждеся//<1>.ястамися//<1>.ястѣ//<1>.ястѣсь//<1>.ястѣбось//<1>.ястѣтись//<1>.ястѣбысь//<1>.ястѣжесь//<1>.ястѣждесь//<1>.ястѣмись//<1>.ястѣся//<1>.ястѣбося//<1>.ястѣтися//<1>.ястѣбыся//<1>.ястѣжеся//<1>.ястѣждеся//<1>.ястѣмися
  gramm: indic,imperf,du,2p
 -flex: <1>.ясте//<1>.ястесь//<1>.ястебось//<1>.ястетись//<1>.ястебысь//<1>.ястежесь//<1>.ястеждесь//<1>.ястемись//<1>.ястеся//<1>.ястебося//<1>.ястетися//<1>.ястебыся//<1>.ястежеся//<1>.ястеждеся//<1>.ястемися
  gramm: indic,imperf,pl,2p
 -flex: <1>.яху//<1>.яхусь//<1>.яхубось//<1>.яхутись//<1>.яхубысь//<1>.яхужесь//<1>.яхуждесь//<1>.яхумись//<1>.яхуся//<1>.яхубося//<1>.яхутися//<1>.яхубыся//<1>.яхужеся//<1>.яхуждеся//<1>.яхумися
  gramm: indic,imperf,pl,3p
 -flex: <1>.яхомъ//<1>.яхомъсь//<1>.яхомъбось//<1>.яхомътись//<1>.яхомъбысь//<1>.яхомъжесь//<1>.яхомъждесь//<1>.яхомъмись//<1>.яхомъся//<1>.яхомъбося//<1>.яхомътися//<1>.яхомъбыся//<1>.яхомъжеся//<1>.яхомъждеся//<1>.яхомъмися
  gramm: indic,imperf,pl,1p
 -flex: .лѣ//.лѣсь//.лѣбось//.лѣтись//.лѣбысь//.лѣжесь//.лѣждесь//.лѣмись//.лѣся//.лѣбося//.лѣтися//.лѣбыся//.лѣжеся//.лѣждеся//.лѣмися
  gramm: perf,du,f
 -flex: <1>.яхъ//<1>.яхъсь//<1>.яхъбось//<1>.яхътись//<1>.яхъбысь//<1>.яхъжесь//<1>.яхъждесь//<1>.яхъмись//<1>.яхъся//<1>.яхъбося//<1>.яхътися//<1>.яхъбыся//<1>.яхъжеся//<1>.яхъждеся//<1>.яхъмися
  gramm: indic,imperf,sg,1p
 -flex: <1>.яше//<1>.яшесь//<1>.яшебось//<1>.яшетись//<1>.яшебысь//<1>.яшежесь//<1>.яшеждесь//<1>.яшемись//<1>.яшеся//<1>.яшебося//<1>.яшетися//<1>.яшебыся//<1>.яшежеся//<1>.яшеждеся//<1>.яшемися
  gramm: indic,imperf,sg,2p
 -flex: <1>.яше//<1>.яшесь//<1>.яшебось//<1>.яшетись//<1>.яшебысь//<1>.яшежесь//<1>.яшеждесь//<1>.яшемись//<1>.яшеся//<1>.яшебося//<1>.яшетися//<1>.яшебыся//<1>.яшежеся//<1>.яшеждеся//<1>.яшемися
  gramm: indic,imperf,sg,3p
 -flex: <1>.охова//<1>.оховась//<1>.оховабось//<1>.оховатись//<1>.оховабысь//<1>.оховажесь//<1>.оховаждесь//<1>.оховамись//<1>.оховася//<1>.оховабося//<1>.оховатися//<1>.оховабыся//<1>.оховажеся//<1>.оховаждеся//<1>.оховамися//<1>.оховѣ//<1>.оховѣсь//<1>.оховѣбось//<1>.оховѣтись//<1>.оховѣбысь//<1>.оховѣжесь//<1>.оховѣждесь//<1>.оховѣмись//<1>.оховѣся//<1>.оховѣбося//<1>.оховѣтися//<1>.оховѣбыся//<1>.оховѣжеся//<1>.оховѣждеся//<1>.оховѣмися
  gramm: indic,aor,du,1p
 -flex: <1>.оста//<1>.остась//<1>.остабось//<1>.остатись//<1>.остабысь//<1>.остажесь//<1>.остаждесь//<1>.остамись//<1>.остася//<1>.остабося//<1>.остатися//<1>.остабыся//<1>.остажеся//<1>.остаждеся//<1>.остамися//<1>.остѣ//<1>.остѣсь//<1>.остѣбось//<1>.остѣтись//<1>.остѣбысь//<1>.остѣжесь//<1>.остѣждесь//<1>.остѣмись//<1>.остѣся//<1>.остѣбося//<1>.остѣтися//<1>.остѣбыся//<1>.остѣжеся//<1>.остѣждеся//<1>.остѣмися
  gramm: indic,aor,du,2p
 -flex: <1>.оста//<1>.остась//<1>.остабось//<1>.остатись//<1>.остабысь//<1>.остажесь//<1>.остаждесь//<1>.остамись//<1>.остася//<1>.остабося//<1>.остатися//<1>.остабыся//<1>.остажеся//<1>.остаждеся//<1>.остамися//<1>.остѣ//<1>.остѣсь//<1>.остѣбось//<1>.остѣтись//<1>.остѣбысь//<1>.остѣжесь//<1>.остѣждесь//<1>.остѣмись//<1>.остѣся//<1>.остѣбося//<1>.остѣтися//<1>.остѣбыся//<1>.остѣжеся//<1>.остѣждеся//<1>.остѣмися
  gramm: indic,aor,du,3p
 -flex: .лъ//.лъсь//.лъбось//.лътись//.лъбысь//.лъжесь//.лъждесь//.лъмись//.лъся//.лъбося//.лътися//.лъбыся//.лъжеся//.лъждеся//.лъмися
  gramm: perf,sg,m
 -flex: <1>.имъ//<1>.имъсь//<1>.имъбось//<1>.имътись//<1>.имъбысь//<1>.имъжесь//<1>.имъждесь//<1>.имъмись//<1>.имъся//<1>.имъбося//<1>.имътися//<1>.имъбыся//<1>.имъжеся//<1>.имъждеся//<1>.имъмися//<1>.име//<1>.имесь//<1>.имебось//<1>.иметись//<1>.имебысь//<1>.имежесь//<1>.имеждесь//<1>.имемись//<1>.имеся//<1>.имебося//<1>.иметися//<1>.имебыся//<1>.имежеся//<1>.имеждеся//<1>.имемися
  gramm: imper,pl,1p
 -flex: <1>.оша//<1>.ошась//<1>.ошабось//<1>.ошатись//<1>.ошабысь//<1>.ошажесь//<1>.ошаждесь//<1>.ошамись//<1>.ошася//<1>.ошабося//<1>.ошатися//<1>.ошабыся//<1>.ошажеся//<1>.ошаждеся//<1>.ошамися//<1>.ошѧ//<1>.ошѧсь//<1>.ошѧбось//<1>.ошѧтись//<1>.ошѧбысь//<1>.ошѧжесь//<1>.ошѧждесь//<1>.ошѧмись//<1>.ошѧся//<1>.ошѧбося//<1>.ошѧтися//<1>.ошѧбыся//<1>.ошѧжеся//<1>.ошѧждеся//<1>.ошѧмися
  gramm: indic,aor,pl,3p
 -flex: <1>.осте//<1>.остесь//<1>.остебось//<1>.остетись//<1>.остебысь//<1>.остежесь//<1>.остеждесь//<1>.остемись//<1>.остеся//<1>.остебося//<1>.остетися//<1>.остебыся//<1>.остежеся//<1>.остеждеся//<1>.остемися
  gramm: indic,aor,pl,2p
 -flex: <1>.охомъ//<1>.охомъсь//<1>.охомъбось//<1>.охомътись//<1>.охомъбысь//<1>.охомъжесь//<1>.охомъждесь//<1>.охомъмись//<1>.охомъся//<1>.охомъбося//<1>.охомътися//<1>.охомъбыся//<1>.охомъжеся//<1>.охомъждеся//<1>.охомъмися
  gramm: indic,aor,pl,1p
 -flex: <1>.ита//<1>.итась//<1>.итабось//<1>.итатись//<1>.итабысь//<1>.итажесь//<1>.итаждесь//<1>.итамись//<1>.итася//<1>.итабося//<1>.итатися//<1>.итабыся//<1>.итажеся//<1>.итаждеся//<1>.итамися//<1>.итѣ//<1>.итѣсь//<1>.итѣбось//<1>.итѣтись//<1>.итѣбысь//<1>.итѣжесь//<1>.итѣждесь//<1>.итѣмись//<1>.итѣся//<1>.итѣбося//<1>.итѣтися//<1>.итѣбыся//<1>.итѣжеся//<1>.итѣждеся//<1>.итѣмися
  gramm: imper,du,2p
 -flex: <1>.ива//<1>.ивась//<1>.ивабось//<1>.иватись//<1>.ивабысь//<1>.иважесь//<1>.иваждесь//<1>.ивамись//<1>.ивася//<1>.ивабося//<1>.иватися//<1>.ивабыся//<1>.иважеся//<1>.иваждеся//<1>.ивамися//<1>.ивѣ//<1>.ивѣсь//<1>.ивѣбось//<1>.ивѣтись//<1>.ивѣбысь//<1>.ивѣжесь//<1>.ивѣждесь//<1>.ивѣмись//<1>.ивѣся//<1>.ивѣбося//<1>.ивѣтися//<1>.ивѣбыся//<1>.ивѣжеся//<1>.ивѣждеся//<1>.ивѣмися
  gramm: imper,du,1p
 -flex: <1>.охъ//<1>.охъсь//<1>.охъбось//<1>.охътись//<1>.охъбысь//<1>.охъжесь//<1>.охъждесь//<1>.охъмись//<1>.охъся//<1>.охъбося//<1>.охътися//<1>.охъбыся//<1>.охъжеся//<1>.охъждеся//<1>.охъмися
  gramm: indic,aor,sg,1p
 -flex: .мъ//.мъсь//.мъбось//.мътись//.мъбысь//.мъжесь//.мъждесь//.мъмись//.мъся//.мъбося//.мътися//.мъбыся//.мъжеся//.мъждеся//.мъмися
  gramm: indic,praes,sg,1p
 -flex: .си//.сись//.сибось//.ситись//.сибысь//.сижесь//.сиждесь//.симись//.сися//.сибося//.ситися//.сибыся//.сижеся//.сиждеся//.симися
  gramm: indic,praes,sg,2p
 -flex: .стъ//.стъсь//.стъбось//.стътись//.стъбысь//.стъжесь//.стъждесь//.стъмись//.стъся//.стъбося//.стътися//.стъбыся//.стъжеся//.стъждеся//.стъмися
  gramm: indic,praes,sg,3p
 -flex: .ла//.лась//.лабось//.латись//.лабысь//.лажесь//.лаждесь//.ламись//.лася//.лабося//.латися//.лабыся//.лажеся//.лаждеся//.ламися
  gramm: perf,du,m
 -flex: .лѣ//.лѣсь//.лѣбось//.лѣтись//.лѣбысь//.лѣжесь//.лѣждесь//.лѣмись//.лѣся//.лѣбося//.лѣтися//.лѣбыся//.лѣжеся//.лѣждеся//.лѣмися
  gramm: perf,du,n
 -flex: .ла//.лась//.лабось//.латись//.лабысь//.лажесь//.лаждесь//.ламись//.лася//.лабося//.латися//.лабыся//.лажеся//.лаждеся//.ламися
  gramm: perf,sg,f
-paradigm: Vexat
 -flex: <1>.ете//<1>.етесь//<1>.етебось//<1>.ететись//<1>.етебысь//<1>.етежесь//<1>.етеждесь//<1>.етемись//<1>.етеся//<1>.етебося//<1>.ететися//<1>.етебыся//<1>.етежеся//<1>.етеждеся//<1>.етемися
  gramm: indic,praes,pl,2p
 -flex: <1>.утъ//<1>.утъсь//<1>.утъбось//<1>.утътись//<1>.утъбысь//<1>.утъжесь//<1>.утъждесь//<1>.утъмись//<1>.утъся//<1>.утъбося//<1>.утътися//<1>.утъбыся//<1>.утъжеся//<1>.утъждеся//<1>.утъмися//<1>.уть//<1>.утьсь//<1>.утьбось//<1>.утьтись//<1>.утьбысь//<1>.утьжесь//<1>.утьждесь//<1>.утьмись//<1>.уться//<1>.утьбося//<1>.утьтися//<1>.утьбыся//<1>.утьжеся//<1>.утьждеся//<1>.утьмися//<1>.оу//<1>.оусь//<1>.оубось//<1>.оутись//<1>.оубысь//<1>.оужесь//<1>.оуждесь//<1>.оумись//<1>.оуся//<1>.оубося//<1>.оутися//<1>.оубыся//<1>.оужеся//<1>.оуждеся//<1>.оумися//<1>.ю//<1>.юсь//<1>.юбось//<1>.ютись//<1>.юбысь//<1>.южесь//<1>.юждесь//<1>.юмись//<1>.юся//<1>.юбося//<1>.ютися//<1>.юбыся//<1>.южеся//<1>.юждеся//<1>.юмися
  gramm: indic,praes,pl,3p
 -flex: <1>.емъ//<1>.емъсь//<1>.емъбось//<1>.емътись//<1>.емъбысь//<1>.емъжесь//<1>.емъждесь//<1>.емъмись//<1>.емъся//<1>.емъбося//<1>.емътися//<1>.емъбыся//<1>.емъжеся//<1>.емъждеся//<1>.емъмися//<1>.еме//<1>.емесь//<1>.емебось//<1>.еметись//<1>.емебысь//<1>.емежесь//<1>.емеждесь//<1>.емемись//<1>.емеся//<1>.емебося//<1>.еметися//<1>.емебыся//<1>.емежеся//<1>.емеждеся//<1>.емемися
  gramm: indic,praes,pl,1p
 -flex: .ли//.лись//.либось//.литись//.либысь//.лижесь//.лиждесь//.лимись//.лися//.либося//.литися//.либыся//.лижеся//.лиждеся//.лимися
  gramm: perf,pl,m
 -flex: .ла//.лась//.лабось//.латись//.лабысь//.лажесь//.лаждесь//.ламись//.лася//.лабося//.латися//.лабыся//.лажеся//.лаждеся//.ламися
  gramm: perf,pl,n
 -flex: .лы//.лысь//.лыбось//.лытись//.лыбысь//.лыжесь//.лыждесь//.лымись//.лыся//.лыбося//.лытися//.лыбыся//.лыжеся//.лыждеся//.лымися
  gramm: perf,pl,f
 -flex: .ти//.тись//.тибось//.титись//.тибысь//.тижесь//.тиждесь//.тимись//.тися//.тибося//.титися//.тибыся//.тижеся//.тиждеся//.тимися//.ть//.тьсь//.тьбось//.тьтись//.тьбысь//.тьжесь//.тьждесь//.тьмись//.ться//.тьбося//.тьтися//.тьбыся//.тьжеся//.тьждеся//.тьмися
  gramm: inf
 -flex: <1>.и//<1>.ись//<1>.ибось//<1>.итись//<1>.ибысь//<1>.ижесь//<1>.иждесь//<1>.имись//<1>.ися//<1>.ибося//<1>.итися//<1>.ибыся//<1>.ижеся//<1>.иждеся//<1>.имися
  gramm: imper,sg,2p
 -flex: <1>.и//<1>.ись//<1>.ибось//<1>.итись//<1>.ибысь//<1>.ижесь//<1>.иждесь//<1>.имись//<1>.ися//<1>.ибося//<1>.итися//<1>.ибыся//<1>.ижеся//<1>.иждеся//<1>.имися
  gramm: imper,sg,3p
 -flex: <1>.ите//<1>.итесь//<1>.итебось//<1>.итетись//<1>.итебысь//<1>.итежесь//<1>.итеждесь//<1>.итемись//<1>.итеся//<1>.итебося//<1>.итетися//<1>.итебыся//<1>.итежеся//<1>.итеждеся//<1>.итемися
  gramm: imper,pl,2p
 -flex: .ло//.лось//.лобось//.лотись//.лобысь//.ложесь//.лождесь//.ломись//.лося//.лобося//.лотися//.лобыся//.ложеся//.лождеся//.ломися
  gramm: perf,sg,n
 -flex: .//.сть//.стьсь//.стьбось//.стьтись//.стьбысь//.стьжесь//.стьждесь//.стьмись//.сться//.стьбося//.стьтися//.стьбыся//.стьжеся//.стьждеся//.стьмися//.стъ//.стъсь//.стъбось//.стътись//.стъбысь//.стъжесь//.стъждесь//.стъмись//.стъся//.стъбося//.стътися//.стъбыся//.стъжеся//.стъждеся//.стъмися
  gramm: indic,aor,sg,3p
 -flex: .//.сть//.стьсь//.стьбось//.стьтись//.стьбысь//.стьжесь//.стьждесь//.стьмись//.сться//.стьбося//.стьтися//.стьбыся//.стьжеся//.стьждеся//.стьмися//.стъ//.стъсь//.стъбось//.стътись//.стъбысь//.стъжесь//.стъждесь//.стъмись//.стъся//.стъбося//.стътися//.стъбыся//.стъжеся//.стъждеся//.стъмися
  gramm: indic,aor,sg,2p
 -flex: <1>.ева//<1>.евась//<1>.евабось//<1>.еватись//<1>.евабысь//<1>.еважесь//<1>.еваждесь//<1>.евамись//<1>.евася//<1>.евабося//<1>.еватися//<1>.евабыся//<1>.еважеся//<1>.еваждеся//<1>.евамися//<1>.евѣ//<1>.евѣсь//<1>.евѣбось//<1>.евѣтись//<1>.евѣбысь//<1>.евѣжесь//<1>.евѣждесь//<1>.евѣмись//<1>.евѣся//<1>.евѣбося//<1>.евѣтися//<1>.евѣбыся//<1>.евѣжеся//<1>.евѣждеся//<1>.евѣмися
  gramm: indic,praes,du,1p
 -flex: <1>.ета//<1>.етась//<1>.етабось//<1>.етатись//<1>.етабысь//<1>.етажесь//<1>.етаждесь//<1>.етамись//<1>.етася//<1>.етабося//<1>.етатися//<1>.етабыся//<1>.етажеся//<1>.етаждеся//<1>.етамися//<1>.етѣ//<1>.етѣсь//<1>.етѣбось//<1>.етѣтись//<1>.етѣбысь//<1>.етѣжесь//<1>.етѣждесь//<1>.етѣмись//<1>.етѣся//<1>.етѣбося//<1>.етѣтися//<1>.етѣбыся//<1>.етѣжеся//<1>.етѣждеся//<1>.етѣмися
  gramm: indic,praes,du,3p
 -flex: <1>.ета//<1>.етась//<1>.етабось//<1>.етатись//<1>.етабысь//<1>.етажесь//<1>.етаждесь//<1>.етамись//<1>.етася//<1>.етабося//<1>.етатися//<1>.етабыся//<1>.етажеся//<1>.етаждеся//<1>.етамися//<1>.етѣ//<1>.етѣсь//<1>.етѣбось//<1>.етѣтись//<1>.етѣбысь//<1>.етѣжесь//<1>.етѣждесь//<1>.етѣмись//<1>.етѣся//<1>.етѣбося//<1>.етѣтися//<1>.етѣбыся//<1>.етѣжеся//<1>.етѣждеся//<1>.етѣмися
  gramm: indic,praes,du,2p
 -flex: <1>.яхова//<1>.яховась//<1>.яховабось//<1>.яховатись//<1>.яховабысь//<1>.яховажесь//<1>.яховаждесь//<1>.яховамись//<1>.яховася//<1>.яховабося//<1>.яховатися//<1>.яховабыся//<1>.яховажеся//<1>.яховаждеся//<1>.яховамися//<1>.яховѣ//<1>.яховѣсь//<1>.яховѣбось//<1>.яховѣтись//<1>.яховѣбысь//<1>.яховѣжесь//<1>.яховѣждесь//<1>.яховѣмись//<1>.яховѣся//<1>.яховѣбося//<1>.яховѣтися//<1>.яховѣбыся//<1>.яховѣжеся//<1>.яховѣждеся//<1>.яховѣмися
  gramm: indic,imperf,du,1p
 -flex: <1>.яста//<1>.ястась//<1>.ястабось//<1>.ястатись//<1>.ястабысь//<1>.ястажесь//<1>.ястаждесь//<1>.ястамись//<1>.ястася//<1>.ястабося//<1>.ястатися//<1>.ястабыся//<1>.ястажеся//<1>.ястаждеся//<1>.ястамися//<1>.ястѣ//<1>.ястѣсь//<1>.ястѣбось//<1>.ястѣтись//<1>.ястѣбысь//<1>.ястѣжесь//<1>.ястѣждесь//<1>.ястѣмись//<1>.ястѣся//<1>.ястѣбося//<1>.ястѣтися//<1>.ястѣбыся//<1>.ястѣжеся//<1>.ястѣждеся//<1>.ястѣмися
  gramm: indic,imperf,du,3p
 -flex: <1>.яста//<1>.ястась//<1>.ястабось//<1>.ястатись//<1>.ястабысь//<1>.ястажесь//<1>.ястаждесь//<1>.ястамись//<1>.ястася//<1>.ястабося//<1>.ястатися//<1>.ястабыся//<1>.ястажеся//<1>.ястаждеся//<1>.ястамися//<1>.ястѣ//<1>.ястѣсь//<1>.ястѣбось//<1>.ястѣтись//<1>.ястѣбысь//<1>.ястѣжесь//<1>.ястѣждесь//<1>.ястѣмись//<1>.ястѣся//<1>.ястѣбося//<1>.ястѣтися//<1>.ястѣбыся//<1>.ястѣжеся//<1>.ястѣждеся//<1>.ястѣмися
  gramm: indic,imperf,du,2p
 -flex: <1>.ясте//<1>.ястесь//<1>.ястебось//<1>.ястетись//<1>.ястебысь//<1>.ястежесь//<1>.ястеждесь//<1>.ястемись//<1>.ястеся//<1>.ястебося//<1>.ястетися//<1>.ястебыся//<1>.ястежеся//<1>.ястеждеся//<1>.ястемися
  gramm: indic,imperf,pl,2p
 -flex: <1>.яху//<1>.яхусь//<1>.яхубось//<1>.яхутись//<1>.яхубысь//<1>.яхужесь//<1>.яхуждесь//<1>.яхумись//<1>.яхуся//<1>.яхубося//<1>.яхутися//<1>.яхубыся//<1>.яхужеся//<1>.яхуждеся//<1>.яхумися
  gramm: indic,imperf,pl,3p
 -flex: <1>.яхомъ//<1>.яхомъсь//<1>.яхомъбось//<1>.яхомътись//<1>.яхомъбысь//<1>.яхомъжесь//<1>.яхомъждесь//<1>.яхомъмись//<1>.яхомъся//<1>.яхомъбося//<1>.яхомътися//<1>.яхомъбыся//<1>.яхомъжеся//<1>.яхомъждеся//<1>.яхомъмися
  gramm: indic,imperf,pl,1p
 -flex: .лѣ//.лѣсь//.лѣбось//.лѣтись//.лѣбысь//.лѣжесь//.лѣждесь//.лѣмись//.лѣся//.лѣбося//.лѣтися//.лѣбыся//.лѣжеся//.лѣждеся//.лѣмися
  gramm: perf,du,f
 -flex: <1>.яхъ//<1>.яхъсь//<1>.яхъбось//<1>.яхътись//<1>.яхъбысь//<1>.яхъжесь//<1>.яхъждесь//<1>.яхъмись//<1>.яхъся//<1>.яхъбося//<1>.яхътися//<1>.яхъбыся//<1>.яхъжеся//<1>.яхъждеся//<1>.яхъмися
  gramm: indic,imperf,sg,1p
 -flex: <1>.яше//<1>.яшесь//<1>.яшебось//<1>.яшетись//<1>.яшебысь//<1>.яшежесь//<1>.яшеждесь//<1>.яшемись//<1>.яшеся//<1>.яшебося//<1>.яшетися//<1>.яшебыся//<1>.яшежеся//<1>.яшеждеся//<1>.яшемися
  gramm: indic,imperf,sg,2p
 -flex: <1>.яше//<1>.яшесь//<1>.яшебось//<1>.яшетись//<1>.яшебысь//<1>.яшежесь//<1>.яшеждесь//<1>.яшемись//<1>.яшеся//<1>.яшебося//<1>.яшетися//<1>.яшебыся//<1>.яшежеся//<1>.яшеждеся//<1>.яшемися
  gramm: indic,imperf,sg,3p
 -flex: .хова//.ховась//.ховабось//.ховатись//.ховабысь//.ховажесь//.ховаждесь//.ховамись//.ховася//.ховабося//.ховатися//.ховабыся//.ховажеся//.ховаждеся//.ховамися//.ховѣ//.ховѣсь//.ховѣбось//.ховѣтись//.ховѣбысь//.ховѣжесь//.ховѣждесь//.ховѣмись//.ховѣся//.ховѣбося//.ховѣтися//.ховѣбыся//.ховѣжеся//.ховѣждеся//.ховѣмися
  gramm: indic,aor,du,1p
 -flex: .ста//.стась//.стабось//.статись//.стабысь//.стажесь//.стаждесь//.стамись//.стася//.стабося//.статися//.стабыся//.стажеся//.стаждеся//.стамися//.стѣ//.стѣсь//.стѣбось//.стѣтись//.стѣбысь//.стѣжесь//.стѣждесь//.стѣмись//.стѣся//.стѣбося//.стѣтися//.стѣбыся//.стѣжеся//.стѣждеся//.стѣмися
  gramm: indic,aor,du,2p
 -flex: .ста//.стась//.стабось//.статись//.стабысь//.стажесь//.стаждесь//.стамись//.стася//.стабося//.статися//.стабыся//.стажеся//.стаждеся//.стамися//.стѣ//.стѣсь//.стѣбось//.стѣтись//.стѣбысь//.стѣжесь//.стѣждесь//.стѣмись//.стѣся//.стѣбося//.стѣтися//.стѣбыся//.стѣжеся//.стѣждеся//.стѣмися//.сте//.стесь//.стебось//.стетись//.стебысь//.стежесь//.стеждесь//.стемись//.стеся//.стебося//.стетися//.стебыся//.стежеся//.стеждеся//.стемися//.
  gramm: indic,aor,du,3p
 -flex: .лъ//.лъсь//.лъбось//.лътись//.лъбысь//.лъжесь//.лъждесь//.лъмись//.лъся//.лъбося//.лътися//.лъбыся//.лъжеся//.лъждеся//.лъмися
  gramm: perf,sg,m
 -flex: <1>.имъ//<1>.имъсь//<1>.имъбось//<1>.имътись//<1>.имъбысь//<1>.имъжесь//<1>.имъждесь//<1>.имъмись//<1>.имъся//<1>.имъбося//<1>.имътися//<1>.имъбыся//<1>.имъжеся//<1>.имъждеся//<1>.имъмися//<1>.емъ//<1>.емъсь//<1>.емъбось//<1>.емътись//<1>.емъбысь//<1>.емъжесь//<1>.емъждесь//<1>.емъмись//<1>.емъся//<1>.емъбося//<1>.емътися//<1>.емъбыся//<1>.емъжеся//<1>.емъждеся//<1>.емъмися//<1>.име//<1>.имесь//<1>.имебось//<1>.иметись//<1>.имебысь//<1>.имежесь//<1>.имеждесь//<1>.имемись//<1>.имеся//<1>.имебося//<1>.иметися//<1>.имебыся//<1>.имежеся//<1>.имеждеся//<1>.имемися//<1>.еме//<1>.емесь//<1>.емебось//<1>.еметись//<1>.емебысь//<1>.емежесь//<1>.емеждесь//<1>.емемись//<1>.емеся//<1>.емебося//<1>.еметися//<1>.емебыся//<1>.емежеся//<1>.емеждеся//<1>.емемися
  gramm: imper,pl,1p
 -flex: .ша//.шась//.шабось//.шатись//.шабысь//.шажесь//.шаждесь//.шамись//.шася//.шабося//.шатися//.шабыся//.шажеся//.шаждеся//.шамися//.шѧ//.шѧсь//.шѧбось//.шѧтись//.шѧбысь//.шѧжесь//.шѧждесь//.шѧмись//.шѧся//.шѧбося//.шѧтися//.шѧбыся//.шѧжеся//.шѧждеся//.шѧмися
  gramm: indic,aor,pl,3p
 -flex: .сте//.стесь//.стебось//.стетись//.стебысь//.стежесь//.стеждесь//.стемись//.стеся//.стебося//.стетися//.стебыся//.стежеся//.стеждеся//.стемися
  gramm: indic,aor,pl,2p
 -flex: .хомъ//.хомъсь//.хомъбось//.хомътись//.хомъбысь//.хомъжесь//.хомъждесь//.хомъмись//.хомъся//.хомъбося//.хомътися//.хомъбыся//.хомъжеся//.хомъждеся//.хомъмися
  gramm: indic,aor,pl,1p
 -flex: <1>.ита//<1>.итась//<1>.итабось//<1>.итатись//<1>.итабысь//<1>.итажесь//<1>.итаждесь//<1>.итамись//<1>.итася//<1>.итабося//<1>.итатися//<1>.итабыся//<1>.итажеся//<1>.итаждеся//<1>.итамися//<1>.итѣ//<1>.итѣсь//<1>.итѣбось//<1>.итѣтись//<1>.итѣбысь//<1>.итѣжесь//<1>.итѣждесь//<1>.итѣмись//<1>.итѣся//<1>.итѣбося//<1>.итѣтися//<1>.итѣбыся//<1>.итѣжеся//<1>.итѣждеся//<1>.итѣмися
  gramm: imper,du,2p
 -flex: <1>.ива//<1>.ивась//<1>.ивабось//<1>.иватись//<1>.ивабысь//<1>.иважесь//<1>.иваждесь//<1>.ивамись//<1>.ивася//<1>.ивабося//<1>.иватися//<1>.ивабыся//<1>.иважеся//<1>.иваждеся//<1>.ивамися//<1>.ивѣ//<1>.ивѣсь//<1>.ивѣбось//<1>.ивѣтись//<1>.ивѣбысь//<1>.ивѣжесь//<1>.ивѣждесь//<1>.ивѣмись//<1>.ивѣся//<1>.ивѣбося//<1>.ивѣтися//<1>.ивѣбыся//<1>.ивѣжеся//<1>.ивѣждеся//<1>.ивѣмися//<1>.ева//<1>.евась//<1>.евабось//<1>.еватись//<1>.евабысь//<1>.еважесь//<1>.еваждесь//<1>.евамись//<1>.евася//<1>.евабося//<1>.еватися//<1>.евабыся//<1>.еважеся//<1>.еваждеся//<1>.евамися//<1>.евѣ//<1>.евѣсь//<1>.евѣбось//<1>.евѣтись//<1>.евѣбысь//<1>.евѣжесь//<1>.евѣждесь//<1>.евѣмись//<1>.евѣся//<1>.евѣбося//<1>.евѣтися//<1>.евѣбыся//<1>.евѣжеся//<1>.евѣждеся//<1>.евѣмися
  gramm: imper,du,1p
 -flex: .хъ//.хъсь//.хъбось//.хътись//.хъбысь//.хъжесь//.хъждесь//.хъмись//.хъся//.хъбося//.хътися//.хъбыся//.хъжеся//.хъждеся//.хъмися
  gramm: indic,aor,sg,1p
 -flex: <1>.у//<1>.усь//<1>.убось//<1>.утись//<1>.убысь//<1>.ужесь//<1>.уждесь//<1>.умись//<1>.уся//<1>.убося//<1>.утися//<1>.убыся//<1>.ужеся//<1>.уждеся//<1>.умися
  gramm: indic,praes,sg,1p
 -flex: <1>.еши//<1>.ешись//<1>.ешибось//<1>.ешитись//<1>.ешибысь//<1>.ешижесь//<1>.ешиждесь//<1>.ешимись//<1>.ешися//<1>.ешибося//<1>.ешитися//<1>.ешибыся//<1>.ешижеся//<1>.ешиждеся//<1>.ешимися
  gramm: indic,praes,sg,2p
 -flex: <1>.етъ//<1>.етъсь//<1>.етъбось//<1>.етътись//<1>.етъбысь//<1>.етъжесь//<1>.етъждесь//<1>.етъмись//<1>.етъся//<1>.етъбося//<1>.етътися//<1>.етъбыся//<1>.етъжеся//<1>.етъждеся//<1>.етъмися//<1>.е//<1>.есь//<1>.ебось//<1>.етись//<1>.ебысь//<1>.ежесь//<1>.еждесь//<1>.емись//<1>.еся//<1>.ебося//<1>.етися//<1>.ебыся//<1>.ежеся//<1>.еждеся//<1>.емися
  gramm: indic,praes,sg,3p
 -flex: .ла//.лась//.лабось//.латись//.лабысь//.лажесь//.лаждесь//.ламись//.лася//.лабося//.латися//.лабыся//.лажеся//.лаждеся//.ламися
  gramm: perf,du,m
 -flex: .лѣ//.лѣсь//.лѣбось//.лѣтись//.лѣбысь//.лѣжесь//.лѣждесь//.лѣмись//.лѣся//.лѣбося//.лѣтися//.лѣбыся//.лѣжеся//.лѣждеся//.лѣмися
  gramm: perf,du,n
 -flex: .ла//.лась//.лабось//.латись//.лабысь//.лажесь//.лаждесь//.ламись//.лася//.лабося//.латися//.лабыся//.лажеся//.лаждеся//.ламися
  gramm: perf,sg,f
-paradigm: V12p+V22s
 -flex: .ите//.итесь//.итебось//.итетись//.итебысь//.итежесь//.итеждесь//.итемись//.итеся//.итебося//.итетися//.итебыся//.итежеся//.итеждеся//.итемися
  gramm: indic,praes,pl,2p
 -flex: .ятъ//.ятъсь//.ятъбось//.ятътись//.ятъбысь//.ятъжесь//.ятъждесь//.ятъмись//.ятъся//.ятъбося//.ятътися//.ятъбыся//.ятъжеся//.ятъждеся//.ятъмися//.я//.ясь//.ябось//.ятись//.ябысь//.яжесь//.яждесь//.ямись//.яся//.ябося//.ятися//.ябыся//.яжеся//.яждеся//.ямися
  gramm: indic,praes,pl,3p
 -flex: .имъ//.имъсь//.имъбось//.имътись//.имъбысь//.имъжесь//.имъждесь//.имъмись//.имъся//.имъбося//.имътися//.имъбыся//.имъжеся//.имъждеся//.имъмися//.име//.имесь//.имебось//.иметись//.имебысь//.имежесь//.имеждесь//.имемись//.имеся//.имебося//.иметися//.имебыся//.имежеся//.имеждеся//.имемися
  gramm: indic,praes,pl,1p
 -flex: .али//.ались//.алибось//.алитись//.алибысь//.алижесь//.алиждесь//.алимись//.алися//.алибося//.алитися//.алибыся//.алижеся//.алиждеся//.алимися
  gramm: perf,pl,m
 -flex: .ала//.алась//.алабось//.алатись//.алабысь//.алажесь//.алаждесь//.аламись//.алася//.алабося//.алатися//.алабыся//.алажеся//.алаждеся//.аламися
  gramm: perf,pl,n
 -flex: .алы//.алысь//.алыбось//.алытись//.алыбысь//.алыжесь//.алыждесь//.алымись//.алыся//.алыбося//.алытися//.алыбыся//.алыжеся//.алыждеся//.алымися
  gramm: perf,pl,f
 -flex: .ати//.атись//.атибось//.атитись//.атибысь//.атижесь//.атиждесь//.атимись//.атися//.атибося//.атитися//.атибыся//.атижеся//.атиждеся//.атимися//.ать//.атьсь//.атьбось//.атьтись//.атьбысь//.атьжесь//.атьждесь//.атьмись//.аться//.атьбося//.атьтися//.атьбыся//.атьжеся//.атьждеся//.атьмися
  gramm: inf
 -flex: .и//.ись//.ибось//.итись//.ибысь//.ижесь//.иждесь//.имись//.ися//.ибося//.итися//.ибыся//.ижеся//.иждеся//.имися
  gramm: imper,sg,2p
 -flex: .и//.ись//.ибось//.итись//.ибысь//.ижесь//.иждесь//.имись//.ися//.ибося//.итися//.ибыся//.ижеся//.иждеся//.имися
  gramm: imper,sg,3p
 -flex: .ите//.итесь//.итебось//.итетись//.итебысь//.итежесь//.итеждесь//.итемись//.итеся//.итебося//.итетися//.итебыся//.итежеся//.итеждеся//.итемися
  gramm: imper,pl,2p
 -flex: .ало//.алось//.алобось//.алотись//.алобысь//.аложесь//.алождесь//.аломись//.алося//.алобося//.алотися//.алобыся//.аложеся//.алождеся//.аломися
  gramm: perf,sg,n
 -flex: .а//.ась//.абось//.атись//.абысь//.ажесь//.аждесь//.амись//.ася//.абося//.атися//.абыся//.ажеся//.аждеся//.амися//.асть//.астьсь//.астьбось//.астьтись//.астьбысь//.астьжесь//.астьждесь//.астьмись//.асться//.астьбося//.астьтися//.астьбыся//.астьжеся//.астьждеся//.астьмися//.астъ//.астъсь//.астъбось//.астътись//.астъбысь//.астъжесь//.астъждесь//.астъмись//.астъся//.астъбося//.астътися//.астъбыся//.астъжеся//.астъждеся//.астъмися
  gramm: indic,aor,sg,3p
 -flex: .а//.ась//.абось//.атись//.абысь//.ажесь//.аждесь//.амись//.ася//.абося//.атися//.абыся//.ажеся//.аждеся//.амися//.асть//.астьсь//.астьбось//.астьтись//.астьбысь//.астьжесь//.астьждесь//.астьмись//.асться//.астьбося//.астьтися//.астьбыся//.астьжеся//.астьждеся//.астьмися//.астъ//.астъсь//.астъбось//.астътись//.астъбысь//.астъжесь//.астъждесь//.астъмись//.астъся//.астъбося//.астътися//.астъбыся//.астъжеся//.астъждеся//.астъмися
  gramm: indic,aor,sg,2p
 -flex: .ива//.ивась//.ивабось//.иватись//.ивабысь//.иважесь//.иваждесь//.ивамись//.ивася//.ивабося//.иватися//.ивабыся//.иважеся//.иваждеся//.ивамися//.ивѣ//.ивѣсь//.ивѣбось//.ивѣтись//.ивѣбысь//.ивѣжесь//.ивѣждесь//.ивѣмись//.ивѣся//.ивѣбося//.ивѣтися//.ивѣбыся//.ивѣжеся//.ивѣждеся//.ивѣмися
  gramm: indic,praes,du,1p
 -flex: .ита//.итась//.итабось//.итатись//.итабысь//.итажесь//.итаждесь//.итамись//.итася//.итабося//.итатися//.итабыся//.итажеся//.итаждеся//.итамися//.итѣ//.итѣсь//.итѣбось//.итѣтись//.итѣбысь//.итѣжесь//.итѣждесь//.итѣмись//.итѣся//.итѣбося//.итѣтися//.итѣбыся//.итѣжеся//.итѣждеся//.итѣмися
  gramm: indic,praes,du,3p
 -flex: .ита//.итась//.итабось//.итатись//.итабысь//.итажесь//.итаждесь//.итамись//.итася//.итабося//.итатися//.итабыся//.итажеся//.итаждеся//.итамися//.итѣ//.итѣсь//.итѣбось//.итѣтись//.итѣбысь//.итѣжесь//.итѣждесь//.итѣмись//.итѣся//.итѣбося//.итѣтися//.итѣбыся//.итѣжеся//.итѣждеся//.итѣмися
  gramm: indic,praes,du,2p
 -flex: .ахова//.аховась//.аховабось//.аховатись//.аховабысь//.аховажесь//.аховаждесь//.аховамись//.аховася//.аховабося//.аховатися//.аховабыся//.аховажеся//.аховаждеся//.аховамися//.аховѣ//.аховѣсь//.аховѣбось//.аховѣтись//.аховѣбысь//.аховѣжесь//.аховѣждесь//.аховѣмись//.аховѣся//.аховѣбося//.аховѣтися//.аховѣбыся//.аховѣжеся//.аховѣждеся//.аховѣмися
  gramm: indic,imperf,du,1p
 -flex: .аста//.астась//.астабось//.астатись//.астабысь//.астажесь//.астаждесь//.астамись//.астася//.астабося//.астатися//.астабыся//.астажеся//.астаждеся//.астамися//.астѣ//.астѣсь//.астѣбось//.астѣтись//.астѣбысь//.астѣжесь//.астѣждесь//.астѣмись//.астѣся//.астѣбося//.астѣтися//.астѣбыся//.астѣжеся//.астѣждеся//.астѣмися
  gramm: indic,imperf,du,3p
 -flex: .аста//.астась//.астабось//.астатись//.астабысь//.астажесь//.астаждесь//.астамись//.астася//.астабося//.астатися//.астабыся//.астажеся//.астаждеся//.астамися//.астѣ//.астѣсь//.астѣбось//.астѣтись//.астѣбысь//.астѣжесь//.астѣждесь//.астѣмись//.астѣся//.астѣбося//.астѣтися//.астѣбыся//.астѣжеся//.астѣждеся//.астѣмися
  gramm: indic,imperf,du,2p
 -flex: .асте//.астесь//.астебось//.астетись//.астебысь//.астежесь//.астеждесь//.астемись//.астеся//.астебося//.астетися//.астебыся//.астежеся//.астеждеся//.астемися
  gramm: indic,imperf,pl,2p
 -flex: .аху//.ахусь//.ахубось//.ахутись//.ахубысь//.ахужесь//.ахуждесь//.ахумись//.ахуся//.ахубося//.ахутися//.ахубыся//.ахужеся//.ахуждеся//.ахумися
  gramm: indic,imperf,pl,3p
 -flex: .ахомъ//.ахомъсь//.ахомъбось//.ахомътись//.ахомъбысь//.ахомъжесь//.ахомъждесь//.ахомъмись//.ахомъся//.ахомъбося//.ахомътися//.ахомъбыся//.ахомъжеся//.ахомъждеся//.ахомъмися
  gramm: indic,imperf,pl,1p
 -flex: .алѣ//.алѣсь//.алѣбось//.алѣтись//.алѣбысь//.алѣжесь//.алѣждесь//.алѣмись//.алѣся//.алѣбося//.алѣтися//.алѣбыся//.алѣжеся//.алѣждеся//.алѣмися
  gramm: perf,du,f
 -flex: .ахъ//.ахъсь//.ахъбось//.ахътись//.ахъбысь//.ахъжесь//.ахъждесь//.ахъмись//.ахъся//.ахъбося//.ахътися//.ахъбыся//.ахъжеся//.ахъждеся//.ахъмися
  gramm: indic,imperf,sg,1p
 -flex: .аше//.ашесь//.ашебось//.ашетись//.ашебысь//.ашежесь//.ашеждесь//.ашемись//.ашеся//.ашебося//.ашетися//.ашебыся//.ашежеся//.ашеждеся//.ашемися
  gramm: indic,imperf,sg,2p
 -flex: .аше//.ашесь//.ашебось//.ашетись//.ашебысь//.ашежесь//.ашеждесь//.ашемись//.ашеся//.ашебося//.ашетися//.ашебыся//.ашежеся//.ашеждеся//.ашемися
  gramm: indic,imperf,sg,3p
 -flex: .ахова//.аховась//.аховабось//.аховатись//.аховабысь//.аховажесь//.аховаждесь//.аховамись//.аховася//.аховабося//.аховатися//.аховабыся//.аховажеся//.аховаждеся//.аховамися//.аховѣ//.аховѣсь//.аховѣбось//.аховѣтись//.аховѣбысь//.аховѣжесь//.аховѣждесь//.аховѣмись//.аховѣся//.аховѣбося//.аховѣтися//.аховѣбыся//.аховѣжеся//.аховѣждеся//.аховѣмися
  gramm: indic,aor,du,1p
 -flex: .аста//.астась//.астабось//.астатись//.астабысь//.астажесь//.астаждесь//.астамись//.астася//.астабося//.астатися//.астабыся//.астажеся//.астаждеся//.астамися//.астѣ//.астѣсь//.астѣбось//.астѣтись//.астѣбысь//.астѣжесь//.астѣждесь//.астѣмись//.астѣся//.астѣбося//.астѣтися//.астѣбыся//.астѣжеся//.астѣждеся//.астѣмися
  gramm: indic,aor,du,2p
 -flex: .аста//.астась//.астабось//.астатись//.астабысь//.астажесь//.астаждесь//.астамись//.астася//.астабося//.астатися//.астабыся//.астажеся//.астаждеся//.астамися//.астѣ//.астѣсь//.астѣбось//.астѣтись//.астѣбысь//.астѣжесь//.астѣждесь//.астѣмись//.астѣся//.астѣбося//.астѣтися//.астѣбыся//.астѣжеся//.астѣждеся//.астѣмися//.асте//.астесь//.астебось//.астетись//.астебысь//.астежесь//.астеждесь//.астемись//.астеся//.астебося//.астетися//.астебыся//.астежеся//.астеждеся//.астемися
  gramm: indic,aor,du,3p
 -flex: .алъ//.алъсь//.алъбось//.алътись//.алъбысь//.алъжесь//.алъждесь//.алъмись//.алъся//.алъбося//.алътися//.алъбыся//.алъжеся//.алъждеся//.алъмися
  gramm: perf,sg,m
 -flex: .имъ//.имъсь//.имъбось//.имътись//.имъбысь//.имъжесь//.имъждесь//.имъмись//.имъся//.имъбося//.имътися//.имъбыся//.имъжеся//.имъждеся//.имъмися//.име//.имесь//.имебось//.иметись//.имебысь//.имежесь//.имеждесь//.имемись//.имеся//.имебося//.иметися//.имебыся//.имежеся//.имеждеся//.имемися
  gramm: imper,pl,1p
 -flex: .аша//.ашась//.ашабось//.ашатись//.ашабысь//.ашажесь//.ашаждесь//.ашамись//.ашася//.ашабося//.ашатися//.ашабыся//.ашажеся//.ашаждеся//.ашамися//.ашѧ//.ашѧсь//.ашѧбось//.ашѧтись//.ашѧбысь//.ашѧжесь//.ашѧждесь//.ашѧмись//.ашѧся//.ашѧбося//.ашѧтися//.ашѧбыся//.ашѧжеся//.ашѧждеся//.ашѧмися
  gramm: indic,aor,pl,3p
 -flex: .асте//.астесь//.астебось//.астетись//.астебысь//.астежесь//.астеждесь//.астемись//.астеся//.астебося//.астетися//.астебыся//.астежеся//.астеждеся//.астемися
  gramm: indic,aor,pl,2p
 -flex: .ахомъ//.ахомъсь//.ахомъбось//.ахомътись//.ахомъбысь//.ахомъжесь//.ахомъждесь//.ахомъмись//.ахомъся//.ахомъбося//.ахомътися//.ахомъбыся//.ахомъжеся//.ахомъждеся//.ахомъмися
  gramm: indic,aor,pl,1p
 -flex: .ита//.итась//.итабось//.итатись//.итабысь//.итажесь//.итаждесь//.итамись//.итася//.итабося//.итатися//.итабыся//.итажеся//.итаждеся//.итамися//.итѣ//.итѣсь//.итѣбось//.итѣтись//.итѣбысь//.итѣжесь//.итѣждесь//.итѣмись//.итѣся//.итѣбося//.итѣтися//.итѣбыся//.итѣжеся//.итѣждеся//.итѣмися
  gramm: imper,du,2p
 -flex: .ива//.ивась//.ивабось//.иватись//.ивабысь//.иважесь//.иваждесь//.ивамись//.ивася//.ивабося//.иватися//.ивабыся//.иважеся//.иваждеся//.ивамися//.ивѣ//.ивѣсь//.ивѣбось//.ивѣтись//.ивѣбысь//.ивѣжесь//.ивѣждесь//.ивѣмись//.ивѣся//.ивѣбося//.ивѣтися//.ивѣбыся//.ивѣжеся//.ивѣждеся//.ивѣмися
  gramm: imper,du,1p
 -flex: .ахъ//.ахъсь//.ахъбось//.ахътись//.ахъбысь//.ахъжесь//.ахъждесь//.ахъмись//.ахъся//.ахъбося//.ахътися//.ахъбыся//.ахъжеся//.ахъждеся//.ахъмися
  gramm: indic,aor,sg,1p
 -flex: <1>.ю//<1>.юсь//<1>.юбось//<1>.ютись//<1>.юбысь//<1>.южесь//<1>.юждесь//<1>.юмись//<1>.юся//<1>.юбося//<1>.ютися//<1>.юбыся//<1>.южеся//<1>.юждеся//<1>.юмися
  gramm: indic,praes,sg,1p
 -flex: .иши//.ишись//.ишибось//.ишитись//.ишибысь//.ишижесь//.ишиждесь//.ишимись//.ишися//.ишибося//.ишитися//.ишибыся//.ишижеся//.ишиждеся//.ишимися
  gramm: indic,praes,sg,2p
 -flex: .итъ//.итъсь//.итъбось//.итътись//.итъбысь//.итъжесь//.итъждесь//.итъмись//.итъся//.итъбося//.итътися//.итъбыся//.итъжеся//.итъждеся//.итъмися//.и//.ись//.ибось//.итись//.ибысь//.ижесь//.иждесь//.имись//.ися//.ибося//.итися//.ибыся//.ижеся//.иждеся//.имися
  gramm: indic,praes,sg,3p
 -flex: .ала//.алась//.алабось//.алатись//.алабысь//.алажесь//.алаждесь//.аламись//.алася//.алабося//.алатися//.алабыся//.алажеся//.алаждеся//.аламися
  gramm: perf,du,m
 -flex: .алѣ//.алѣсь//.алѣбось//.алѣтись//.алѣбысь//.алѣжесь//.алѣждесь//.алѣмись//.алѣся//.алѣбося//.алѣтися//.алѣбыся//.алѣжеся//.алѣждеся//.алѣмися
  gramm: perf,du,n
 -flex: .ала//.алась//.алабось//.алатись//.алабысь//.алажесь//.алаждесь//.аламись//.алася//.алабося//.алатися//.алабыся//.алажеся//.алаждеся//.аламися
  gramm: perf,sg,f
-paradigm: Vdat
 -flex: .сте//.стесь//.стебось//.стетись//.стебысь//.стежесь//.стеждесь//.стемись//.стеся//.стебося//.стетися//.стебыся//.стежеся//.стеждеся//.стемися
  gramm: indic,praes,pl,2p
 -flex: .дутъ//.дутъсь//.дутъбось//.дутътись//.дутъбысь//.дутъжесь//.дутъждесь//.дутъмись//.дутъся//.дутъбося//.дутътися//.дутъбыся//.дутъжеся//.дутъждеся//.дутъмися//.дять//.дятьсь//.дятьбось//.дятьтись//.дятьбысь//.дятьжесь//.дятьждесь//.дятьмись//.дяться//.дятьбося//.дятьтися//.дятьбыся//.дятьжеся//.дятьждеся//.дятьмися//.дуть//.дутьсь//.дутьбось//.дутьтись//.дутьбысь//.дутьжесь//.дутьждесь//.дутьмись//.дуться//.дутьбося//.дутьтися//.дутьбыся//.дутьжеся//.дутьждеся//.дутьмися//.доу//.доусь//.доубось//.доутись//.доубысь//.доужесь//.доуждесь//.доумись//.доуся//.доубося//.доутися//.доубыся//.доужеся//.доуждеся//.доумися//.дю//.дюсь//.дюбось//.дютись//.дюбысь//.дюжесь//.дюждесь//.дюмись//.дюся//.дюбося//.дютися//.дюбыся//.дюжеся//.дюждеся//.дюмися//.дя//.дясь//.дябось//.дятись//.дябысь//.дяжесь//.дяждесь//.дямись//.дяся//.дябося//.дятися//.дябыся//.дяжеся//.дяждеся//.дямися
  gramm: indic,praes,pl,3p
 -flex: .мъ//.мъсь//.мъбось//.мътись//.мъбысь//.мъжесь//.мъждесь//.мъмись//.мъся//.мъбося//.мътися//.мъбыся//.мъжеся//.мъждеся//.мъмися
  gramm: indic,praes,pl,1p
 -flex: .ли//.лись//.либось//.литись//.либысь//.лижесь//.лиждесь//.лимись//.лися//.либося//.литися//.либыся//.лижеся//.лиждеся//.лимися
  gramm: perf,pl,m
 -flex: .ла//.лась//.лабось//.латись//.лабысь//.лажесь//.лаждесь//.ламись//.лася//.лабося//.латися//.лабыся//.лажеся//.лаждеся//.ламися
  gramm: perf,pl,n
 -flex: .лы//.лысь//.лыбось//.лытись//.лыбысь//.лыжесь//.лыждесь//.лымись//.лыся//.лыбося//.лытися//.лыбыся//.лыжеся//.лыждеся//.лымися
  gramm: perf,pl,f
 -flex: .ти//.тись//.тибось//.титись//.тибысь//.тижесь//.тиждесь//.тимись//.тися//.тибося//.титися//.тибыся//.тижеся//.тиждеся//.тимися//.ть//.тьсь//.тьбось//.тьтись//.тьбысь//.тьжесь//.тьждесь//.тьмись//.ться//.тьбося//.тьтися//.тьбыся//.тьжеся//.тьждеся//.тьмися
  gramm: inf
 -flex: .ждь//.ждьсь//.ждьбось//.ждьтись//.ждьбысь//.ждьжесь//.ждьждесь//.ждьмись//.ждься//.ждьбося//.ждьтися//.ждьбыся//.ждьжеся//.ждьждеся//.ждьмися
  gramm: imper,sg,2p
 -flex: .ждь//.ждьсь//.ждьбось//.ждьтись//.ждьбысь//.ждьжесь//.ждьждесь//.ждьмись//.ждься//.ждьбося//.ждьтися//.ждьбыся//.ждьжеся//.ждьждеся//.ждьмися
  gramm: imper,sg,3p
 -flex: .дите//.дитесь//.дитебось//.дитетись//.дитебысь//.дитежесь//.дитеждесь//.дитемись//.дитеся//.дитебося//.дитетися//.дитебыся//.дитежеся//.дитеждеся//.дитемися
  gramm: imper,pl,2p
 -flex: .ло//.лось//.лобось//.лотись//.лобысь//.ложесь//.лождесь//.ломись//.лося//.лобося//.лотися//.лобыся//.ложеся//.лождеся//.ломися
  gramm: perf,sg,n
 -flex: .//.сть//.стьсь//.стьбось//.стьтись//.стьбысь//.стьжесь//.стьждесь//.стьмись//.сться//.стьбося//.стьтися//.стьбыся//.стьжеся//.стьждеся//.стьмися//.стъ//.стъсь//.стъбось//.стътись//.стъбысь//.стъжесь//.стъждесь//.стъмись//.стъся//.стъбося//.стътися//.стъбыся//.стъжеся//.стъждеся//.стъмися
  gramm: indic,aor,sg,3p
 -flex: .//.сть//.стьсь//.стьбось//.стьтись//.стьбысь//.стьжесь//.стьждесь//.стьмись//.сться//.стьбося//.стьтися//.стьбыся//.стьжеся//.стьждеся//.стьмися//.стъ//.стъсь//.стъбось//.стътись//.стъбысь//.стъжесь//.стъждесь//.стъмись//.стъся//.стъбося//.стътися//.стъбыся//.стъжеся//.стъждеся//.стъмися
  gramm: indic,aor,sg,2p
 -flex: .ва//.вась//.вабось//.ватись//.вабысь//.важесь//.важдесь//.вамись//.вася//.вабося//.ватися//.вабыся//.важеся//.важдеся//.вамися//.вѣ//.вѣсь//.вѣбось//.вѣтись//.вѣбысь//.вѣжесь//.вѣждесь//.вѣмись//.вѣся//.вѣбося//.вѣтися//.вѣбыся//.вѣжеся//.вѣждеся//.вѣмися
  gramm: indic,praes,du,1p
 -flex: .ста//.стась//.стабось//.статись//.стабысь//.стажесь//.стаждесь//.стамись//.стася//.стабося//.статися//.стабыся//.стажеся//.стаждеся//.стамися//.стѣ//.стѣсь//.стѣбось//.стѣтись//.стѣбысь//.стѣжесь//.стѣждесь//.стѣмись//.стѣся//.стѣбося//.стѣтися//.стѣбыся//.стѣжеся//.стѣждеся//.стѣмися
  gramm: indic,praes,du,3p
 -flex: .ста//.стась//.стабось//.статись//.стабысь//.стажесь//.стаждесь//.стамись//.стася//.стабося//.статися//.стабыся//.стажеся//.стаждеся//.стамися//.стѣ//.стѣсь//.стѣбось//.стѣтись//.стѣбысь//.стѣжесь//.стѣждесь//.стѣмись//.стѣся//.стѣбося//.стѣтися//.стѣбыся//.стѣжеся//.стѣждеся//.стѣмися
  gramm: indic,praes,du,2p
 -flex: .лѣ//.лѣсь//.лѣбось//.лѣтись//.лѣбысь//.лѣжесь//.лѣждесь//.лѣмись//.лѣся//.лѣбося//.лѣтися//.лѣбыся//.лѣжеся//.лѣждеся//.лѣмися
  gramm: perf,du,f
 -flex: .хова//.ховась//.ховабось//.ховатись//.ховабысь//.ховажесь//.ховаждесь//.ховамись//.ховася//.ховабося//.ховатися//.ховабыся//.ховажеся//.ховаждеся//.ховамися//.ховѣ//.ховѣсь//.ховѣбось//.ховѣтись//.ховѣбысь//.ховѣжесь//.ховѣждесь//.ховѣмись//.ховѣся//.ховѣбося//.ховѣтися//.ховѣбыся//.ховѣжеся//.ховѣждеся//.ховѣмися
  gramm: indic,aor,du,1p
 -flex: .ста//.стась//.стабось//.статись//.стабысь//.стажесь//.стаждесь//.стамись//.стася//.стабося//.статися//.стабыся//.стажеся//.стаждеся//.стамися//.стѣ//.стѣсь//.стѣбось//.стѣтись//.стѣбысь//.стѣжесь//.стѣждесь//.стѣмись//.стѣся//.стѣбося//.стѣтися//.стѣбыся//.стѣжеся//.стѣждеся//.стѣмися
  gramm: indic,aor,du,2p
 -flex: .ста//.стась//.стабось//.статись//.стабысь//.стажесь//.стаждесь//.стамись//.стася//.стабося//.статися//.стабыся//.стажеся//.стаждеся//.стамися//.стѣ//.стѣсь//.стѣбось//.стѣтись//.стѣбысь//.стѣжесь//.стѣждесь//.стѣмись//.стѣся//.стѣбося//.стѣтися//.стѣбыся//.стѣжеся//.стѣждеся//.стѣмися//.сте//.стесь//.стебось//.стетись//.стебысь//.стежесь//.стеждесь//.стемись//.стеся//.стебося//.стетися//.стебыся//.стежеся//.стеждеся//.стемися
  gramm: indic,aor,du,3p
 -flex: .лъ//.лъсь//.лъбось//.лътись//.лъбысь//.лъжесь//.лъждесь//.лъмись//.лъся//.лъбося//.лътися//.лъбыся//.лъжеся//.лъждеся//.лъмися
  gramm: perf,sg,m
 -flex: .димъ//.димъсь//.димъбось//.димътись//.димъбысь//.димъжесь//.димъждесь//.димъмись//.димъся//.димъбося//.димътися//.димъбыся//.димъжеся//.димъждеся//.димъмися//.диме//.димесь//.димебось//.диметись//.димебысь//.димежесь//.димеждесь//.димемись//.димеся//.димебося//.диметися//.димебыся//.димежеся//.димеждеся//.димемися
  gramm: imper,pl,1p
 -flex: .ша//.шась//.шабось//.шатись//.шабысь//.шажесь//.шаждесь//.шамись//.шася//.шабося//.шатися//.шабыся//.шажеся//.шаждеся//.шамися//.шѧ//.шѧсь//.шѧбось//.шѧтись//.шѧбысь//.шѧжесь//.шѧждесь//.шѧмись//.шѧся//.шѧбося//.шѧтися//.шѧбыся//.шѧжеся//.шѧждеся//.шѧмися
  gramm: indic,aor,pl,3p
 -flex: .сте//.стесь//.стебось//.стетись//.стебысь//.стежесь//.стеждесь//.стемись//.стеся//.стебося//.стетися//.стебыся//.стежеся//.стеждеся//.стемися
  gramm: indic,aor,pl,2p
 -flex: .хомъ//.хомъсь//.хомъбось//.хомътись//.хомъбысь//.хомъжесь//.хомъждесь//.хомъмись//.хомъся//.хомъбося//.хомътися//.хомъбыся//.хомъжеся//.хомъждеся//.хомъмися
  gramm: indic,aor,pl,1p
 -flex: .дита//.дитась//.дитабось//.дитатись//.дитабысь//.дитажесь//.дитаждесь//.дитамись//.дитася//.дитабося//.дитатися//.дитабыся//.дитажеся//.дитаждеся//.дитамися//.дитѣ//.дитѣсь//.дитѣбось//.дитѣтись//.дитѣбысь//.дитѣжесь//.дитѣждесь//.дитѣмись//.дитѣся//.дитѣбося//.дитѣтися//.дитѣбыся//.дитѣжеся//.дитѣждеся//.дитѣмися
  gramm: imper,du,2p
 -flex: .дива//.дивась//.дивабось//.диватись//.дивабысь//.диважесь//.диваждесь//.дивамись//.дивася//.дивабося//.диватися//.дивабыся//.диважеся//.диваждеся//.дивамися//.дивѣ//.дивѣсь//.дивѣбось//.дивѣтись//.дивѣбысь//.дивѣжесь//.дивѣждесь//.дивѣмись//.дивѣся//.дивѣбося//.дивѣтися//.дивѣбыся//.дивѣжеся//.дивѣждеся//.дивѣмися
  gramm: imper,du,1p
 -flex: .хъ//.хъсь//.хъбось//.хътись//.хъбысь//.хъжесь//.хъждесь//.хъмись//.хъся//.хъбося//.хътися//.хъбыся//.хъжеся//.хъждеся//.хъмися
  gramm: indic,aor,sg,1p
 -flex: .мъ//.мъсь//.мъбось//.мътись//.мъбысь//.мъжесь//.мъждесь//.мъмись//.мъся//.мъбося//.мътися//.мъбыся//.мъжеся//.мъждеся//.мъмися
  gramm: indic,praes,sg,1p
 -flex: .си//.сись//.сибось//.ситись//.сибысь//.сижесь//.сиждесь//.симись//.сися//.сибося//.ситися//.сибыся//.сижеся//.сиждеся//.симися
  gramm: indic,praes,sg,2p
 -flex: .стъ//.стъсь//.стъбось//.стътись//.стъбысь//.стъжесь//.стъждесь//.стъмись//.стъся//.стъбося//.стътися//.стъбыся//.стъжеся//.стъждеся//.стъмися
  gramm: indic,praes,sg,3p
 -flex: .ла//.лась//.лабось//.латись//.лабысь//.лажесь//.лаждесь//.ламись//.лася//.лабося//.латися//.лабыся//.лажеся//.лаждеся//.ламися
  gramm: perf,du,m
 -flex: .лѣ//.лѣсь//.лѣбось//.лѣтись//.лѣбысь//.лѣжесь//.лѣждесь//.лѣмись//.лѣся//.лѣбося//.лѣтися//.лѣбыся//.лѣжеся//.лѣждеся//.лѣмися
  gramm: perf,du,n
 -flex: .ла//.лась//.лабось//.латись//.лабысь//.лажесь//.лаждесь//.ламись//.лася//.лабося//.латися//.лабыся//.лажеся//.лаждеся//.ламися
  gramm: perf,sg,f
-paradigm: Vved
 -flex: <1>.сте//<1>.стесь//<1>.стебось//<1>.стетись//<1>.стебысь//<1>.стежесь//<1>.стеждесь//<1>.стемись//<1>.стеся//<1>.стебося//<1>.стетися//<1>.стебыся//<1>.стежеся//<1>.стеждеся//<1>.стемися
  gramm: indic,praes,pl,2p
 -flex: .ятъ//.ятъсь//.ятъбось//.ятътись//.ятъбысь//.ятъжесь//.ятъждесь//.ятъмись//.ятъся//.ятъбося//.ятътися//.ятъбыся//.ятъжеся//.ятъждеся//.ятъмися//.я//.ясь//.ябось//.ятись//.ябысь//.яжесь//.яждесь//.ямись//.яся//.ябося//.ятися//.ябыся//.яжеся//.яждеся//.ямися//<1>.ятъ//<1>.ятъсь//<1>.ятъбось//<1>.ятътись//<1>.ятъбысь//<1>.ятъжесь//<1>.ятъждесь//<1>.ятъмись//<1>.ятъся//<1>.ятъбося//<1>.ятътися//<1>.ятъбыся//<1>.ятъжеся//<1>.ятъждеся//<1>.ятъмися//<1>.я//<1>.ясь//<1>.ябось//<1>.ятись//<1>.ябысь//<1>.яжесь//<1>.яждесь//<1>.ямись//<1>.яся//<1>.ябося//<1>.ятися//<1>.ябыся//<1>.яжеся//<1>.яждеся//<1>.ямися
  gramm: indic,praes,pl,3p
 -flex: <1>.мы//<1>.мысь//<1>.мыбось//<1>.мытись//<1>.мыбысь//<1>.мыжесь//<1>.мыждесь//<1>.мымись//<1>.мыся//<1>.мыбося//<1>.мытися//<1>.мыбыся//<1>.мыжеся//<1>.мыждеся//<1>.мымися
  gramm: indic,praes,pl,1p
 -flex: .ѣли//.ѣлись//.ѣлибось//.ѣлитись//.ѣлибысь//.ѣлижесь//.ѣлиждесь//.ѣлимись//.ѣлися//.ѣлибося//.ѣлитися//.ѣлибыся//.ѣлижеся//.ѣлиждеся//.ѣлимися
  gramm: perf,pl,m
 -flex: .ѣла//.ѣлась//.ѣлабось//.ѣлатись//.ѣлабысь//.ѣлажесь//.ѣлаждесь//.ѣламись//.ѣлася//.ѣлабося//.ѣлатися//.ѣлабыся//.ѣлажеся//.ѣлаждеся//.ѣламися
  gramm: perf,pl,n
 -flex: .ѣлы//.ѣлысь//.ѣлыбось//.ѣлытись//.ѣлыбысь//.ѣлыжесь//.ѣлыждесь//.ѣлымись//.ѣлыся//.ѣлыбося//.ѣлытися//.ѣлыбыся//.ѣлыжеся//.ѣлыждеся//.ѣлымися
  gramm: perf,pl,f
 -flex: .ѣти//.ѣтись//.ѣтибось//.ѣтитись//.ѣтибысь//.ѣтижесь//.ѣтиждесь//.ѣтимись//.ѣтися//.ѣтибося//.ѣтитися//.ѣтибыся//.ѣтижеся//.ѣтиждеся//.ѣтимися//.ѣть//.ѣтьсь//.ѣтьбось//.ѣтьтись//.ѣтьбысь//.ѣтьжесь//.ѣтьждесь//.ѣтьмись//.ѣться//.ѣтьбося//.ѣтьтися//.ѣтьбыся//.ѣтьжеся//.ѣтьждеся//.ѣтьмися
  gramm: inf
 -flex: <1>.ждь//<1>.ждьсь//<1>.ждьбось//<1>.ждьтись//<1>.ждьбысь//<1>.ждьжесь//<1>.ждьждесь//<1>.ждьмись//<1>.ждься//<1>.ждьбося//<1>.ждьтися//<1>.ждьбыся//<1>.ждьжеся//<1>.ждьждеся//<1>.ждьмися
  gramm: imper,sg,2p
 -flex: <1>.ждь//<1>.ждьсь//<1>.ждьбось//<1>.ждьтись//<1>.ждьбысь//<1>.ждьжесь//<1>.ждьждесь//<1>.ждьмись//<1>.ждься//<1>.ждьбося//<1>.ждьтися//<1>.ждьбыся//<1>.ждьжеся//<1>.ждьждеся//<1>.ждьмися
  gramm: imper,sg,3p
 -flex: .ите//.итесь//.итебось//.итетись//.итебысь//.итежесь//.итеждесь//.итемись//.итеся//.итебося//.итетися//.итебыся//.итежеся//.итеждеся//.итемися
  gramm: imper,pl,2p
 -flex: .ѣло//.ѣлось//.ѣлобось//.ѣлотись//.ѣлобысь//.ѣложесь//.ѣлождесь//.ѣломись//.ѣлося//.ѣлобося//.ѣлотися//.ѣлобыся//.ѣложеся//.ѣлождеся//.ѣломися
  gramm: perf,sg,n
 -flex: .ѣ//.ѣсь//.ѣбось//.ѣтись//.ѣбысь//.ѣжесь//.ѣждесь//.ѣмись//.ѣся//.ѣбося//.ѣтися//.ѣбыся//.ѣжеся//.ѣждеся//.ѣмися
  gramm: indic,aor,sg,3p
 -flex: .ѣ//.ѣсь//.ѣбось//.ѣтись//.ѣбысь//.ѣжесь//.ѣждесь//.ѣмись//.ѣся//.ѣбося//.ѣтися//.ѣбыся//.ѣжеся//.ѣждеся//.ѣмися
  gramm: indic,aor,sg,2p
 -flex: <1>.ва//<1>.вась//<1>.вабось//<1>.ватись//<1>.вабысь//<1>.важесь//<1>.важдесь//<1>.вамись//<1>.вася//<1>.вабося//<1>.ватися//<1>.вабыся//<1>.важеся//<1>.важдеся//<1>.вамися//<1>.вѣ//<1>.вѣсь//<1>.вѣбось//<1>.вѣтись//<1>.вѣбысь//<1>.вѣжесь//<1>.вѣждесь//<1>.вѣмись//<1>.вѣся//<1>.вѣбося//<1>.вѣтися//<1>.вѣбыся//<1>.вѣжеся//<1>.вѣждеся//<1>.вѣмися
  gramm: indic,praes,du,1p
 -flex: <1>.ста//<1>.стась//<1>.стабось//<1>.статись//<1>.стабысь//<1>.стажесь//<1>.стаждесь//<1>.стамись//<1>.стася//<1>.стабося//<1>.статися//<1>.стабыся//<1>.стажеся//<1>.стаждеся//<1>.стамися//<1>.стѣ//<1>.стѣсь//<1>.стѣбось//<1>.стѣтись//<1>.стѣбысь//<1>.стѣжесь//<1>.стѣждесь//<1>.стѣмись//<1>.стѣся//<1>.стѣбося//<1>.стѣтися//<1>.стѣбыся//<1>.стѣжеся//<1>.стѣждеся//<1>.стѣмися
  gramm: indic,praes,du,3p
 -flex: <1>.ста//<1>.стась//<1>.стабось//<1>.статись//<1>.стабысь//<1>.стажесь//<1>.стаждесь//<1>.стамись//<1>.стася//<1>.стабося//<1>.статися//<1>.стабыся//<1>.стажеся//<1>.стаждеся//<1>.стамися//<1>.стѣ//<1>.стѣсь//<1>.стѣбось//<1>.стѣтись//<1>.стѣбысь//<1>.стѣжесь//<1>.стѣждесь//<1>.стѣмись//<1>.стѣся//<1>.стѣбося//<1>.стѣтися//<1>.стѣбыся//<1>.стѣжеся//<1>.стѣждеся//<1>.стѣмися
  gramm: indic,praes,du,2p
 -flex: .яхова//.яховась//.яховабось//.яховатись//.яховабысь//.яховажесь//.яховаждесь//.яховамись//.яховася//.яховабося//.яховатися//.яховабыся//.яховажеся//.яховаждеся//.яховамися//.яховѣ//.яховѣсь//.яховѣбось//.яховѣтись//.яховѣбысь//.яховѣжесь//.яховѣждесь//.яховѣмись//.яховѣся//.яховѣбося//.яховѣтися//.яховѣбыся//.яховѣжеся//.яховѣждеся//.яховѣмися
  gramm: indic,imperf,du,1p
 -flex: .яста//.ястась//.ястабось//.ястатись//.ястабысь//.ястажесь//.ястаждесь//.ястамись//.ястася//.ястабося//.ястатися//.ястабыся//.ястажеся//.ястаждеся//.ястамися//.ястѣ//.ястѣсь//.ястѣбось//.ястѣтись//.ястѣбысь//.ястѣжесь//.ястѣждесь//.ястѣмись//.ястѣся//.ястѣбося//.ястѣтися//.ястѣбыся//.ястѣжеся//.ястѣждеся//.ястѣмися
  gramm: indic,imperf,du,3p
 -flex: .яста//.ястась//.ястабось//.ястатись//.ястабысь//.ястажесь//.ястаждесь//.ястамись//.ястася//.ястабося//.ястатися//.ястабыся//.ястажеся//.ястаждеся//.ястамися//.ястѣ//.ястѣсь//.ястѣбось//.ястѣтись//.ястѣбысь//.ястѣжесь//.ястѣждесь//.ястѣмись//.ястѣся//.ястѣбося//.ястѣтися//.ястѣбыся//.ястѣжеся//.ястѣждеся//.ястѣмися
  gramm: indic,imperf,du,2p
 -flex: .ясте//.ястесь//.ястебось//.ястетись//.ястебысь//.ястежесь//.ястеждесь//.ястемись//.ястеся//.ястебося//.ястетися//.ястебыся//.ястежеся//.ястеждеся//.ястемися
  gramm: indic,imperf,pl,2p
 -flex: .яху//.яхусь//.яхубось//.яхутись//.яхубысь//.яхужесь//.яхуждесь//.яхумись//.яхуся//.яхубося//.яхутися//.яхубыся//.яхужеся//.яхуждеся//.яхумися
  gramm: indic,imperf,pl,3p
 -flex: .яхомъ//.яхомъсь//.яхомъбось//.яхомътись//.яхомъбысь//.яхомъжесь//.яхомъждесь//.яхомъмись//.яхомъся//.яхомъбося//.яхомътися//.яхомъбыся//.яхомъжеся//.яхомъждеся//.яхомъмися
  gramm: indic,imperf,pl,1p
 -flex: .ѣлѣ//.ѣлѣсь//.ѣлѣбось//.ѣлѣтись//.ѣлѣбысь//.ѣлѣжесь//.ѣлѣждесь//.ѣлѣмись//.ѣлѣся//.ѣлѣбося//.ѣлѣтися//.ѣлѣбыся//.ѣлѣжеся//.ѣлѣждеся//.ѣлѣмися
  gramm: perf,du,f
 -flex: .яхъ//.яхъсь//.яхъбось//.яхътись//.яхъбысь//.яхъжесь//.яхъждесь//.яхъмись//.яхъся//.яхъбося//.яхътися//.яхъбыся//.яхъжеся//.яхъждеся//.яхъмися
  gramm: indic,imperf,sg,1p
 -flex: .яше//.яшесь//.яшебось//.яшетись//.яшебысь//.яшежесь//.яшеждесь//.яшемись//.яшеся//.яшебося//.яшетися//.яшебыся//.яшежеся//.яшеждеся//.яшемися
  gramm: indic,imperf,sg,2p
 -flex: .яше//.яшесь//.яшебось//.яшетись//.яшебысь//.яшежесь//.яшеждесь//.яшемись//.яшеся//.яшебося//.яшетися//.яшебыся//.яшежеся//.яшеждеся//.яшемися
  gramm: indic,imperf,sg,3p
 -flex: .ѣхова//.ѣховась//.ѣховабось//.ѣховатись//.ѣховабысь//.ѣховажесь//.ѣховаждесь//.ѣховамись//.ѣховася//.ѣховабося//.ѣховатися//.ѣховабыся//.ѣховажеся//.ѣховаждеся//.ѣховамися//.ѣховѣ//.ѣховѣсь//.ѣховѣбось//.ѣховѣтись//.ѣховѣбысь//.ѣховѣжесь//.ѣховѣждесь//.ѣховѣмись//.ѣховѣся//.ѣховѣбося//.ѣховѣтися//.ѣховѣбыся//.ѣховѣжеся//.ѣховѣждеся//.ѣховѣмися
  gramm: indic,aor,du,1p
 -flex: .ѣста//.ѣстась//.ѣстабось//.ѣстатись//.ѣстабысь//.ѣстажесь//.ѣстаждесь//.ѣстамись//.ѣстася//.ѣстабося//.ѣстатися//.ѣстабыся//.ѣстажеся//.ѣстаждеся//.ѣстамися//.ѣстѣ//.ѣстѣсь//.ѣстѣбось//.ѣстѣтись//.ѣстѣбысь//.ѣстѣжесь//.ѣстѣждесь//.ѣстѣмись//.ѣстѣся//.ѣстѣбося//.ѣстѣтися//.ѣстѣбыся//.ѣстѣжеся//.ѣстѣждеся//.ѣстѣмися
  gramm: indic,aor,du,2p
 -flex: .ѣста//.ѣстась//.ѣстабось//.ѣстатись//.ѣстабысь//.ѣстажесь//.ѣстаждесь//.ѣстамись//.ѣстася//.ѣстабося//.ѣстатися//.ѣстабыся//.ѣстажеся//.ѣстаждеся//.ѣстамися//.ѣстѣ//.ѣстѣсь//.ѣстѣбось//.ѣстѣтись//.ѣстѣбысь//.ѣстѣжесь//.ѣстѣждесь//.ѣстѣмись//.ѣстѣся//.ѣстѣбося//.ѣстѣтися//.ѣстѣбыся//.ѣстѣжеся//.ѣстѣждеся//.ѣстѣмися
  gramm: indic,aor,du,3p
 -flex: .ѣлъ//.ѣлъсь//.ѣлъбось//.ѣлътись//.ѣлъбысь//.ѣлъжесь//.ѣлъждесь//.ѣлъмись//.ѣлъся//.ѣлъбося//.ѣлътися//.ѣлъбыся//.ѣлъжеся//.ѣлъждеся//.ѣлъмися
  gramm: perf,sg,m
 -flex: .имъ//.имъсь//.имъбось//.имътись//.имъбысь//.имъжесь//.имъждесь//.имъмись//.имъся//.имъбося//.имътися//.имъбыся//.имъжеся//.имъждеся//.имъмися//.име//.имесь//.имебось//.иметись//.имебысь//.имежесь//.имеждесь//.имемись//.имеся//.имебося//.иметися//.имебыся//.имежеся//.имеждеся//.имемися
  gramm: imper,pl,1p
 -flex: .ѣша//.ѣшась//.ѣшабось//.ѣшатись//.ѣшабысь//.ѣшажесь//.ѣшаждесь//.ѣшамись//.ѣшася//.ѣшабося//.ѣшатися//.ѣшабыся//.ѣшажеся//.ѣшаждеся//.ѣшамися//.ѣшѧ//.ѣшѧсь//.ѣшѧбось//.ѣшѧтись//.ѣшѧбысь//.ѣшѧжесь//.ѣшѧждесь//.ѣшѧмись//.ѣшѧся//.ѣшѧбося//.ѣшѧтися//.ѣшѧбыся//.ѣшѧжеся//.ѣшѧждеся//.ѣшѧмися
  gramm: indic,aor,pl,3p
 -flex: .ѣсте//.ѣстесь//.ѣстебось//.ѣстетись//.ѣстебысь//.ѣстежесь//.ѣстеждесь//.ѣстемись//.ѣстеся//.ѣстебося//.ѣстетися//.ѣстебыся//.ѣстежеся//.ѣстеждеся//.ѣстемися
  gramm: indic,aor,pl,2p
 -flex: .ѣхомъ//.ѣхомъсь//.ѣхомъбось//.ѣхомътись//.ѣхомъбысь//.ѣхомъжесь//.ѣхомъждесь//.ѣхомъмись//.ѣхомъся//.ѣхомъбося//.ѣхомътися//.ѣхомъбыся//.ѣхомъжеся//.ѣхомъждеся//.ѣхомъмися
  gramm: indic,aor,pl,1p
 -flex: .ита//.итась//.итабось//.итатись//.итабысь//.итажесь//.итаждесь//.итамись//.итася//.итабося//.итатися//.итабыся//.итажеся//.итаждеся//.итамися//.итѣ//.итѣсь//.итѣбось//.итѣтись//.итѣбысь//.итѣжесь//.итѣждесь//.итѣмись//.итѣся//.итѣбося//.итѣтися//.итѣбыся//.итѣжеся//.итѣждеся//.итѣмися
  gramm: imper,du,2p
 -flex: .ива//.ивась//.ивабось//.иватись//.ивабысь//.иважесь//.иваждесь//.ивамись//.ивася//.ивабося//.иватися//.ивабыся//.иважеся//.иваждеся//.ивамися//.ивѣ//.ивѣсь//.ивѣбось//.ивѣтись//.ивѣбысь//.ивѣжесь//.ивѣждесь//.ивѣмись//.ивѣся//.ивѣбося//.ивѣтися//.ивѣбыся//.ивѣжеся//.ивѣждеся//.ивѣмися
  gramm: imper,du,1p
 -flex: .ѣхъ//.ѣхъсь//.ѣхъбось//.ѣхътись//.ѣхъбысь//.ѣхъжесь//.ѣхъждесь//.ѣхъмись//.ѣхъся//.ѣхъбося//.ѣхътися//.ѣхъбыся//.ѣхъжеся//.ѣхъждеся//.ѣхъмися
  gramm: indic,aor,sg,1p
 -flex: <1>.мъ//<1>.мъсь//<1>.мъбось//<1>.мътись//<1>.мъбысь//<1>.мъжесь//<1>.мъждесь//<1>.мъмись//<1>.мъся//<1>.мъбося//<1>.мътися//<1>.мъбыся//<1>.мъжеся//<1>.мъждеся//<1>.мъмися
  gramm: indic,praes,sg,1p
 -flex: <1>.си//<1>.сись//<1>.сибось//<1>.ситись//<1>.сибысь//<1>.сижесь//<1>.сиждесь//<1>.симись//<1>.сися//<1>.сибося//<1>.ситися//<1>.сибыся//<1>.сижеся//<1>.сиждеся//<1>.симися
  gramm: indic,praes,sg,2p
 -flex: <1>.стъ//<1>.стъсь//<1>.стъбось//<1>.стътись//<1>.стъбысь//<1>.стъжесь//<1>.стъждесь//<1>.стъмись//<1>.стъся//<1>.стъбося//<1>.стътися//<1>.стъбыся//<1>.стъжеся//<1>.стъждеся//<1>.стъмися
  gramm: indic,praes,sg,3p
 -flex: .ѣла//.ѣлась//.ѣлабось//.ѣлатись//.ѣлабысь//.ѣлажесь//.ѣлаждесь//.ѣламись//.ѣлася//.ѣлабося//.ѣлатися//.ѣлабыся//.ѣлажеся//.ѣлаждеся//.ѣламися
  gramm: perf,du,m
 -flex: .ѣлѣ//.ѣлѣсь//.ѣлѣбось//.ѣлѣтись//.ѣлѣбысь//.ѣлѣжесь//.ѣлѣждесь//.ѣлѣмись//.ѣлѣся//.ѣлѣбося//.ѣлѣтися//.ѣлѣбыся//.ѣлѣжеся//.ѣлѣждеся//.ѣлѣмися
  gramm: perf,du,n
 -flex: .ѣла//.ѣлась//.ѣлабось//.ѣлатись//.ѣлабысь//.ѣлажесь//.ѣлаждесь//.ѣламись//.ѣлася//.ѣлабося//.ѣлатися//.ѣлабыся//.ѣлажеся//.ѣлаждеся//.ѣламися
  gramm: perf,sg,f
-paradigm: Viti
 -flex: <1>.ете//<1>.етесь//<1>.етебось//<1>.ететись//<1>.етебысь//<1>.етежесь//<1>.етеждесь//<1>.етемись//<1>.етеся//<1>.етебося//<1>.ететися//<1>.етебыся//<1>.етежеся//<1>.етеждеся//<1>.етемися
  gramm: indic,praes,pl,2p
 -flex: <1>.утъ//<1>.утъсь//<1>.утъбось//<1>.утътись//<1>.утъбысь//<1>.утъжесь//<1>.утъждесь//<1>.утъмись//<1>.утъся//<1>.утъбося//<1>.утътися//<1>.утъбыся//<1>.утъжеся//<1>.утъждеся//<1>.утъмися//<1>.уть//<1>.утьсь//<1>.утьбось//<1>.утьтись//<1>.утьбысь//<1>.утьжесь//<1>.утьждесь//<1>.утьмись//<1>.уться//<1>.утьбося//<1>.утьтися//<1>.утьбыся//<1>.утьжеся//<1>.утьждеся//<1>.утьмися//<1>.оу//<1>.оусь//<1>.оубось//<1>.оутись//<1>.оубысь//<1>.оужесь//<1>.оуждесь//<1>.оумись//<1>.оуся//<1>.оубося//<1>.оутися//<1>.оубыся//<1>.оужеся//<1>.оуждеся//<1>.оумися//<1>.ю//<1>.юсь//<1>.юбось//<1>.ютись//<1>.юбысь//<1>.южесь//<1>.юждесь//<1>.юмись//<1>.юся//<1>.юбося//<1>.ютися//<1>.юбыся//<1>.южеся//<1>.юждеся//<1>.юмися
  gramm: indic,praes,pl,3p
 -flex: <1>.емъ//<1>.емъсь//<1>.емъбось//<1>.емътись//<1>.емъбысь//<1>.емъжесь//<1>.емъждесь//<1>.емъмись//<1>.емъся//<1>.емъбося//<1>.емътися//<1>.емъбыся//<1>.емъжеся//<1>.емъждеся//<1>.емъмися//<1>.еме//<1>.емесь//<1>.емебось//<1>.еметись//<1>.емебысь//<1>.емежесь//<1>.емеждесь//<1>.емемись//<1>.емеся//<1>.емебося//<1>.еметися//<1>.емебыся//<1>.емежеся//<1>.емеждеся//<1>.емемися
  gramm: indic,praes,pl,1p
 -flex: <3>.ли//<3>.лись//<3>.либось//<3>.литись//<3>.либысь//<3>.лижесь//<3>.лиждесь//<3>.лимись//<3>.лися//<3>.либося//<3>.литися//<3>.либыся//<3>.лижеся//<3>.лиждеся//<3>.лимися//<2>.ли//<2>.лись//<2>.либось//<2>.литись//<2>.либысь//<2>.лижесь//<2>.лиждесь//<2>.лимись//<2>.лися//<2>.либося//<2>.литися//<2>.либыся//<2>.лижеся//<2>.лиждеся//<2>.лимися
  gramm: perf,pl,m
 -flex: <3>.ла//<3>.лась//<3>.лабось//<3>.латись//<3>.лабысь//<3>.лажесь//<3>.лаждесь//<3>.ламись//<3>.лася//<3>.лабося//<3>.латися//<3>.лабыся//<3>.лажеся//<3>.лаждеся//<3>.ламися//<2>.ла//<2>.лась//<2>.лабось//<2>.латись//<2>.лабысь//<2>.лажесь//<2>.лаждесь//<2>.ламись//<2>.лася//<2>.лабося//<2>.латися//<2>.лабыся//<2>.лажеся//<2>.лаждеся//<2>.ламися
  gramm: perf,pl,n
 -flex: <3>.лы//<3>.лысь//<3>.лыбось//<3>.лытись//<3>.лыбысь//<3>.лыжесь//<3>.лыждесь//<3>.лымись//<3>.лыся//<3>.лыбося//<3>.лытися//<3>.лыбыся//<3>.лыжеся//<3>.лыждеся//<3>.лымися//<2>.лы//<2>.лысь//<2>.лыбось//<2>.лытись//<2>.лыбысь//<2>.лыжесь//<2>.лыждесь//<2>.лымись//<2>.лыся//<2>.лыбося//<2>.лытися//<2>.лыбыся//<2>.лыжеся//<2>.лыждеся//<2>.лымися
  gramm: perf,pl,f
 -flex: .ти//.тись//.тибось//.титись//.тибысь//.тижесь//.тиждесь//.тимись//.тися//.тибося//.титися//.тибыся//.тижеся//.тиждеся//.тимися//.ть//.тьсь//.тьбось//.тьтись//.тьбысь//.тьжесь//.тьждесь//.тьмись//.ться//.тьбося//.тьтися//.тьбыся//.тьжеся//.тьждеся//.тьмися
  gramm: inf
 -flex: <1>.и//<1>.ись//<1>.ибось//<1>.итись//<1>.ибысь//<1>.ижесь//<1>.иждесь//<1>.имись//<1>.ися//<1>.ибося//<1>.итися//<1>.ибыся//<1>.ижеся//<1>.иждеся//<1>.имися
  gramm: imper,sg,2p
 -flex: <1>.и//<1>.ись//<1>.ибось//<1>.итись//<1>.ибысь//<1>.ижесь//<1>.иждесь//<1>.имись//<1>.ися//<1>.ибося//<1>.итися//<1>.ибыся//<1>.ижеся//<1>.иждеся//<1>.имися
  gramm: imper,sg,3p
 -flex: <1>.ите//<1>.итесь//<1>.итебось//<1>.итетись//<1>.итебысь//<1>.итежесь//<1>.итеждесь//<1>.итемись//<1>.итеся//<1>.итебося//<1>.итетися//<1>.итебыся//<1>.итежеся//<1>.итеждеся//<1>.итемися
  gramm: imper,pl,2p
 -flex: <3>.ло//<3>.лось//<3>.лобось//<3>.лотись//<3>.лобысь//<3>.ложесь//<3>.лождесь//<3>.ломись//<3>.лося//<3>.лобося//<3>.лотися//<3>.лобыся//<3>.ложеся//<3>.лождеся//<3>.ломися//<2>.ло//<2>.лось//<2>.лобось//<2>.лотись//<2>.лобысь//<2>.ложесь//<2>.лождесь//<2>.ломись//<2>.лося//<2>.лобося//<2>.лотися//<2>.лобыся//<2>.ложеся//<2>.лождеся//<2>.ломися
  gramm: perf,sg,n
 -flex: <1>.е//<1>.есь//<1>.ебось//<1>.етись//<1>.ебысь//<1>.ежесь//<1>.еждесь//<1>.емись//<1>.еся//<1>.ебося//<1>.етися//<1>.ебыся//<1>.ежеся//<1>.еждеся//<1>.емися//<1>.есть//<1>.естьсь//<1>.естьбось//<1>.естьтись//<1>.естьбысь//<1>.естьжесь//<1>.естьждесь//<1>.естьмись//<1>.есться//<1>.естьбося//<1>.естьтися//<1>.естьбыся//<1>.естьжеся//<1>.естьждеся//<1>.естьмися//<1>.естъ//<1>.естъсь//<1>.естъбось//<1>.естътись//<1>.естъбысь//<1>.естъжесь//<1>.естъждесь//<1>.естъмись//<1>.естъся//<1>.естъбося//<1>.естътися//<1>.естъбыся//<1>.естъжеся//<1>.естъждеся//<1>.естъмися
  gramm: indic,aor,sg,3p
 -flex: <1>.е//<1>.есь//<1>.ебось//<1>.етись//<1>.ебысь//<1>.ежесь//<1>.еждесь//<1>.емись//<1>.еся//<1>.ебося//<1>.етися//<1>.ебыся//<1>.ежеся//<1>.еждеся//<1>.емися//<1>.есть//<1>.естьсь//<1>.естьбось//<1>.естьтись//<1>.естьбысь//<1>.естьжесь//<1>.естьждесь//<1>.естьмись//<1>.есться//<1>.естьбося//<1>.естьтися//<1>.естьбыся//<1>.естьжеся//<1>.естьждеся//<1>.естьмися//<1>.естъ//<1>.естъсь//<1>.естъбось//<1>.естътись//<1>.естъбысь//<1>.естъжесь//<1>.естъждесь//<1>.естъмись//<1>.естъся//<1>.естъбося//<1>.естътися//<1>.естъбыся//<1>.естъжеся//<1>.естъждеся//<1>.естъмися
  gramm: indic,aor,sg,2p
 -flex: <1>.ева//<1>.евась//<1>.евабось//<1>.еватись//<1>.евабысь//<1>.еважесь//<1>.еваждесь//<1>.евамись//<1>.евася//<1>.евабося//<1>.еватися//<1>.евабыся//<1>.еважеся//<1>.еваждеся//<1>.евамися//<1>.евѣ//<1>.евѣсь//<1>.евѣбось//<1>.евѣтись//<1>.евѣбысь//<1>.евѣжесь//<1>.евѣждесь//<1>.евѣмись//<1>.евѣся//<1>.евѣбося//<1>.евѣтися//<1>.евѣбыся//<1>.евѣжеся//<1>.евѣждеся//<1>.евѣмися
  gramm: indic,praes,du,1p
 -flex: <1>.ета//<1>.етась//<1>.етабось//<1>.етатись//<1>.етабысь//<1>.етажесь//<1>.етаждесь//<1>.етамись//<1>.етася//<1>.етабося//<1>.етатися//<1>.етабыся//<1>.етажеся//<1>.етаждеся//<1>.етамися//<1>.етѣ//<1>.етѣсь//<1>.етѣбось//<1>.етѣтись//<1>.етѣбысь//<1>.етѣжесь//<1>.етѣждесь//<1>.етѣмись//<1>.етѣся//<1>.етѣбося//<1>.етѣтися//<1>.етѣбыся//<1>.етѣжеся//<1>.етѣждеся//<1>.етѣмися
  gramm: indic,praes,du,3p
 -flex: <1>.ета//<1>.етась//<1>.етабось//<1>.етатись//<1>.етабысь//<1>.етажесь//<1>.етаждесь//<1>.етамись//<1>.етася//<1>.етабося//<1>.етатися//<1>.етабыся//<1>.етажеся//<1>.етаждеся//<1>.етамися//<1>.етѣ//<1>.етѣсь//<1>.етѣбось//<1>.етѣтись//<1>.етѣбысь//<1>.етѣжесь//<1>.етѣждесь//<1>.етѣмись//<1>.етѣся//<1>.етѣбося//<1>.етѣтися//<1>.етѣбыся//<1>.етѣжеся//<1>.етѣждеся//<1>.етѣмися
  gramm: indic,praes,du,2p
 -flex: <1>.яхова//<1>.яховась//<1>.яховабось//<1>.яховатись//<1>.яховабысь//<1>.яховажесь//<1>.яховаждесь//<1>.яховамись//<1>.яховася//<1>.яховабося//<1>.яховатися//<1>.яховабыся//<1>.яховажеся//<1>.яховаждеся//<1>.яховамися//.яховѣ//.яховѣсь//.яховѣбось//.яховѣтись//.яховѣбысь//.яховѣжесь//.яховѣждесь//.яховѣмись//.яховѣся//.яховѣбося//.яховѣтися//.яховѣбыся//.яховѣжеся//.яховѣждеся//.яховѣмися
  gramm: indic,imperf,du,1p
 -flex: <1>.яста//<1>.ястась//<1>.ястабось//<1>.ястатись//<1>.ястабысь//<1>.ястажесь//<1>.ястаждесь//<1>.ястамись//<1>.ястася//<1>.ястабося//<1>.ястатися//<1>.ястабыся//<1>.ястажеся//<1>.ястаждеся//<1>.ястамися//.ястѣ//.ястѣсь//.ястѣбось//.ястѣтись//.ястѣбысь//.ястѣжесь//.ястѣждесь//.ястѣмись//.ястѣся//.ястѣбося//.ястѣтися//.ястѣбыся//.ястѣжеся//.ястѣждеся//.ястѣмися
  gramm: indic,imperf,du,3p
 -flex: <1>.яста//<1>.ястась//<1>.ястабось//<1>.ястатись//<1>.ястабысь//<1>.ястажесь//<1>.ястаждесь//<1>.ястамись//<1>.ястася//<1>.ястабося//<1>.ястатися//<1>.ястабыся//<1>.ястажеся//<1>.ястаждеся//<1>.ястамися//.ястѣ//.ястѣсь//.ястѣбось//.ястѣтись//.ястѣбысь//.ястѣжесь//.ястѣждесь//.ястѣмись//.ястѣся//.ястѣбося//.ястѣтися//.ястѣбыся//.ястѣжеся//.ястѣждеся//.ястѣмися
  gramm: indic,imperf,du,2p
 -flex: <1>.ясте//<1>.ястесь//<1>.ястебось//<1>.ястетись//<1>.ястебысь//<1>.ястежесь//<1>.ястеждесь//<1>.ястемись//<1>.ястеся//<1>.ястебося//<1>.ястетися//<1>.ястебыся//<1>.ястежеся//<1>.ястеждеся//<1>.ястемися
  gramm: indic,imperf,pl,2p
 -flex: <1>.яху//<1>.яхусь//<1>.яхубось//<1>.яхутись//<1>.яхубысь//<1>.яхужесь//<1>.яхуждесь//<1>.яхумись//<1>.яхуся//<1>.яхубося//<1>.яхутися//<1>.яхубыся//<1>.яхужеся//<1>.яхуждеся//<1>.яхумися
  gramm: indic,imperf,pl,3p
 -flex: <1>.яхомъ//<1>.яхомъсь//<1>.яхомъбось//<1>.яхомътись//<1>.яхомъбысь//<1>.яхомъжесь//<1>.яхомъждесь//<1>.яхомъмись//<1>.яхомъся//<1>.яхомъбося//<1>.яхомътися//<1>.яхомъбыся//<1>.яхомъжеся//<1>.яхомъждеся//<1>.яхомъмися
  gramm: indic,imperf,pl,1p
 -flex: <3>.лѣ//<3>.лѣсь//<3>.лѣбось//<3>.лѣтись//<3>.лѣбысь//<3>.лѣжесь//<3>.лѣждесь//<3>.лѣмись//<3>.лѣся//<3>.лѣбося//<3>.лѣтися//<3>.лѣбыся//<3>.лѣжеся//<3>.лѣждеся//<3>.лѣмися//<2>.лѣ//<2>.лѣсь//<2>.лѣбось//<2>.лѣтись//<2>.лѣбысь//<2>.лѣжесь//<2>.лѣждесь//<2>.лѣмись//<2>.лѣся//<2>.лѣбося//<2>.лѣтися//<2>.лѣбыся//<2>.лѣжеся//<2>.лѣждеся//<2>.лѣмися
  gramm: perf,du,f
 -flex: <1>.яхъ//<1>.яхъсь//<1>.яхъбось//<1>.яхътись//<1>.яхъбысь//<1>.яхъжесь//<1>.яхъждесь//<1>.яхъмись//<1>.яхъся//<1>.яхъбося//<1>.яхътися//<1>.яхъбыся//<1>.яхъжеся//<1>.яхъждеся//<1>.яхъмися
  gramm: indic,imperf,sg,1p
 -flex: <1>.яше//<1>.яшесь//<1>.яшебось//<1>.яшетись//<1>.яшебысь//<1>.яшежесь//<1>.яшеждесь//<1>.яшемись//<1>.яшеся//<1>.яшебося//<1>.яшетися//<1>.яшебыся//<1>.яшежеся//<1>.яшеждеся//<1>.яшемися
  gramm: indic,imperf,sg,2p
 -flex: <1>.яше//<1>.яшесь//<1>.яшебось//<1>.яшетись//<1>.яшебысь//<1>.яшежесь//<1>.яшеждесь//<1>.яшемись//<1>.яшеся//<1>.яшебося//<1>.яшетися//<1>.яшебыся//<1>.яшежеся//<1>.яшеждеся//<1>.яшемися
  gramm: indic,imperf,sg,3p
 -flex: <1>.охова//<1>.оховась//<1>.оховабось//<1>.оховатись//<1>.оховабысь//<1>.оховажесь//<1>.оховаждесь//<1>.оховамись//<1>.оховася//<1>.оховабося//<1>.оховатися//<1>.оховабыся//<1>.оховажеся//<1>.оховаждеся//<1>.оховамися//<1>.оховѣ//<1>.оховѣсь//<1>.оховѣбось//<1>.оховѣтись//<1>.оховѣбысь//<1>.оховѣжесь//<1>.оховѣждесь//<1>.оховѣмись//<1>.оховѣся//<1>.оховѣбося//<1>.оховѣтися//<1>.оховѣбыся//<1>.оховѣжеся//<1>.оховѣждеся//<1>.оховѣмися
  gramm: indic,aor,du,1p
 -flex: <1>.оста//<1>.остась//<1>.остабось//<1>.остатись//<1>.остабысь//<1>.остажесь//<1>.остаждесь//<1>.остамись//<1>.остася//<1>.остабося//<1>.остатися//<1>.остабыся//<1>.остажеся//<1>.остаждеся//<1>.остамися//<1>.остѣ//<1>.остѣсь//<1>.остѣбось//<1>.остѣтись//<1>.остѣбысь//<1>.остѣжесь//<1>.остѣждесь//<1>.остѣмись//<1>.остѣся//<1>.остѣбося//<1>.остѣтися//<1>.остѣбыся//<1>.остѣжеся//<1>.остѣждеся//<1>.остѣмися
  gramm: indic,aor,du,2p
 -flex: <1>.оста//<1>.остась//<1>.остабось//<1>.остатись//<1>.остабысь//<1>.остажесь//<1>.остаждесь//<1>.остамись//<1>.остася//<1>.остабося//<1>.остатися//<1>.остабыся//<1>.остажеся//<1>.остаждеся//<1>.остамися//<1>.остѣ//<1>.остѣсь//<1>.остѣбось//<1>.остѣтись//<1>.остѣбысь//<1>.остѣжесь//<1>.остѣждесь//<1>.остѣмись//<1>.остѣся//<1>.остѣбося//<1>.остѣтися//<1>.остѣбыся//<1>.остѣжеся//<1>.остѣждеся//<1>.остѣмися//<1>.осте//<1>.остесь//<1>.остебось//<1>.остетись//<1>.остебысь//<1>.остежесь//<1>.остеждесь//<1>.остемись//<1>.остеся//<1>.остебося//<1>.остетися//<1>.остебыся//<1>.остежеся//<1>.остеждеся//<1>.остемися
  gramm: indic,aor,du,3p
 -flex: <3>.лъ//<3>.лъсь//<3>.лъбось//<3>.лътись//<3>.лъбысь//<3>.лъжесь//<3>.лъждесь//<3>.лъмись//<3>.лъся//<3>.лъбося//<3>.лътися//<3>.лъбыся//<3>.лъжеся//<3>.лъждеся//<3>.лъмися//<2>.ла//<2>.лась//<2>.лабось//<2>.латись//<2>.лабысь//<2>.лажесь//<2>.лаждесь//<2>.ламись//<2>.лася//<2>.лабося//<2>.латися//<2>.лабыся//<2>.лажеся//<2>.лаждеся//<2>.ламися
  gramm: perf,sg,m
 -flex: <1>.имъ//<1>.имъсь//<1>.имъбось//<1>.имътись//<1>.имъбысь//<1>.имъжесь//<1>.имъждесь//<1>.имъмись//<1>.имъся//<1>.имъбося//<1>.имътися//<1>.имъбыся//<1>.имъжеся//<1>.имъждеся//<1>.имъмися//<1>.емъ//<1>.емъсь//<1>.емъбось//<1>.емътись//<1>.емъбысь//<1>.емъжесь//<1>.емъждесь//<1>.емъмись//<1>.емъся//<1>.емъбося//<1>.емътися//<1>.емъбыся//<1>.емъжеся//<1>.емъждеся//<1>.емъмися//<1>.име//<1>.имесь//<1>.имебось//<1>.иметись//<1>.имебысь//<1>.имежесь//<1>.имеждесь//<1>.имемись//<1>.имеся//<1>.имебося//<1>.иметися//<1>.имебыся//<1>.имежеся//<1>.имеждеся//<1>.имемися//<1>.еме//<1>.емесь//<1>.емебось//<1>.еметись//<1>.емебысь//<1>.емежесь//<1>.емеждесь//<1>.емемись//<1>.емеся//<1>.емебося//<1>.еметися//<1>.емебыся//<1>.емежеся//<1>.емеждеся//<1>.емемися
  gramm: imper,pl,1p
 -flex: <1>.оша//<1>.ошась//<1>.ошабось//<1>.ошатись//<1>.ошабысь//<1>.ошажесь//<1>.ошаждесь//<1>.ошамись//<1>.ошася//<1>.ошабося//<1>.ошатися//<1>.ошабыся//<1>.ошажеся//<1>.ошаждеся//<1>.ошамися//<1>.ошѧ//<1>.ошѧсь//<1>.ошѧбось//<1>.ошѧтись//<1>.ошѧбысь//<1>.ошѧжесь//<1>.ошѧждесь//<1>.ошѧмись//<1>.ошѧся//<1>.ошѧбося//<1>.ошѧтися//<1>.ошѧбыся//<1>.ошѧжеся//<1>.ошѧждеся//<1>.ошѧмися
  gramm: indic,aor,pl,3p
 -flex: <1>.осте//<1>.остесь//<1>.остебось//<1>.остетись//<1>.остебысь//<1>.остежесь//<1>.остеждесь//<1>.остемись//<1>.остеся//<1>.остебося//<1>.остетися//<1>.остебыся//<1>.остежеся//<1>.остеждеся//<1>.остемися
  gramm: indic,aor,pl,2p
 -flex: <1>.охомъ//<1>.охомъсь//<1>.охомъбось//<1>.охомътись//<1>.охомъбысь//<1>.охомъжесь//<1>.охомъждесь//<1>.охомъмись//<1>.охомъся//<1>.охомъбося//<1>.охомътися//<1>.охомъбыся//<1>.охомъжеся//<1>.охомъждеся//<1>.охомъмися
  gramm: indic,aor,pl,1p
 -flex: <1>.ита//<1>.итась//<1>.итабось//<1>.итатись//<1>.итабысь//<1>.итажесь//<1>.итаждесь//<1>.итамись//<1>.итася//<1>.итабося//<1>.итатися//<1>.итабыся//<1>.итажеся//<1>.итаждеся//<1>.итамися//.итѣ//.итѣсь//.итѣбось//.итѣтись//.итѣбысь//.итѣжесь//.итѣждесь//.итѣмись//.итѣся//.итѣбося//.итѣтися//.итѣбыся//.итѣжеся//.итѣждеся//.итѣмися
  gramm: imper,du,2p
 -flex: <1>.ива//<1>.ивась//<1>.ивабось//<1>.иватись//<1>.ивабысь//<1>.иважесь//<1>.иваждесь//<1>.ивамись//<1>.ивася//<1>.ивабося//<1>.иватися//<1>.ивабыся//<1>.иважеся//<1>.иваждеся//<1>.ивамися//<1>.ивѣ//<1>.ивѣсь//<1>.ивѣбось//<1>.ивѣтись//<1>.ивѣбысь//<1>.ивѣжесь//<1>.ивѣждесь//<1>.ивѣмись//<1>.ивѣся//<1>.ивѣбося//<1>.ивѣтися//<1>.ивѣбыся//<1>.ивѣжеся//<1>.ивѣждеся//<1>.ивѣмися//<1>.ева//<1>.евась//<1>.евабось//<1>.еватись//<1>.евабысь//<1>.еважесь//<1>.еваждесь//<1>.евамись//<1>.евася//<1>.евабося//<1>.еватися//<1>.евабыся//<1>.еважеся//<1>.еваждеся//<1>.евамися//<1>.евѣ//<1>.евѣсь//<1>.евѣбось//<1>.евѣтись//<1>.евѣбысь//<1>.евѣжесь//<1>.евѣждесь//<1>.евѣмись//<1>.евѣся//<1>.евѣбося//<1>.евѣтися//<1>.евѣбыся//<1>.евѣжеся//<1>.евѣждеся//<1>.евѣмися
  gramm: imper,du,1p
 -flex: <1>.охъ//<1>.охъсь//<1>.охъбось//<1>.охътись//<1>.охъбысь//<1>.охъжесь//<1>.охъждесь//<1>.охъмись//<1>.охъся//<1>.охъбося//<1>.охътися//<1>.охъбыся//<1>.охъжеся//<1>.охъждеся//<1>.охъмися
  gramm: indic,aor,sg,1p
 -flex: .у//.усь//.убось//.утись//.убысь//.ужесь//.уждесь//.умись//.уся//.убося//.утися//.убыся//.ужеся//.уждеся//.умися
  gramm: indic,praes,sg,1p
 -flex: <1>.еши//<1>.ешись//<1>.ешибось//<1>.ешитись//<1>.ешибысь//<1>.ешижесь//<1>.ешиждесь//<1>.ешимись//<1>.ешися//<1>.ешибося//<1>.ешитися//<1>.ешибыся//<1>.ешижеся//<1>.ешиждеся//<1>.ешимися
  gramm: indic,praes,sg,2p
 -flex: <1>.етъ//<1>.етъсь//<1>.етъбось//<1>.етътись//<1>.етъбысь//<1>.етъжесь//<1>.етъждесь//<1>.етъмись//<1>.етъся//<1>.етъбося//<1>.етътися//<1>.етъбыся//<1>.етъжеся//<1>.етъждеся//<1>.етъмися//<1>.е//<1>.есь//<1>.ебось//<1>.етись//<1>.ебысь//<1>.ежесь//<1>.еждесь//<1>.емись//<1>.еся//<1>.ебося//<1>.етися//<1>.ебыся//<1>.ежеся//<1>.еждеся//<1>.емися
  gramm: indic,praes,sg,3p
 -flex: <3>.ла//<3>.лась//<3>.лабось//<3>.латись//<3>.лабысь//<3>.лажесь//<3>.лаждесь//<3>.ламись//<3>.лася//<3>.лабося//<3>.латися//<3>.лабыся//<3>.лажеся//<3>.лаждеся//<3>.ламися//<2>.ла//<2>.лась//<2>.лабось//<2>.латись//<2>.лабысь//<2>.лажесь//<2>.лаждесь//<2>.ламись//<2>.лася//<2>.лабося//<2>.латися//<2>.лабыся//<2>.лажеся//<2>.лаждеся//<2>.ламися
  gramm: perf,du,m
 -flex: <3>.лѣ//<3>.лѣсь//<3>.лѣбось//<3>.лѣтись//<3>.лѣбысь//<3>.лѣжесь//<3>.лѣждесь//<3>.лѣмись//<3>.лѣся//<3>.лѣбося//<3>.лѣтися//<3>.лѣбыся//<3>.лѣжеся//<3>.лѣждеся//<3>.лѣмися//<2>.лѣ//<2>.лѣсь//<2>.лѣбось//<2>.лѣтись//<2>.лѣбысь//<2>.лѣжесь//<2>.лѣждесь//<2>.лѣмись//<2>.лѣся//<2>.лѣбося//<2>.лѣтися//<2>.лѣбыся//<2>.лѣжеся//<2>.лѣждеся//<2>.лѣмися
  gramm: perf,du,n
 -flex: <3>.ла//<3>.лась//<3>.лабось//<3>.латись//<3>.лабысь//<3>.лажесь//<3>.лаждесь//<3>.ламись//<3>.лася//<3>.лабося//<3>.латися//<3>.лабыся//<3>.лажеся//<3>.лаждеся//<3>.ламися//<2>.ла//<2>.лась//<2>.лабось//<2>.латись//<2>.лабысь//<2>.лажесь//<2>.лаждесь//<2>.ламись//<2>.лася//<2>.лабося//<2>.латися//<2>.лабыся//<2>.лажеся//<2>.лаждеся//<2>.ламися
  gramm: perf,sg,f
-paradigm: Vbyt
 -flex: .есте
  gramm: indic,praes,pl,2p
 -flex: .суть
  gramm: indic,praes,pl,3p
 -flex: .есмы
  gramm: indic,praes,pl,1p
 -flex: .ли//.лись//.либось//.литись//.либысь//.лижесь//.лиждесь//.лимись//.лися//.либося//.литися//.либыся//.лижеся//.лиждеся//.лимися
  gramm: perf,pl,m
 -flex: .ла//.лась//.лабось//.латись//.лабысь//.лажесь//.лаждесь//.ламись//.лася//.лабося//.латися//.лабыся//.лажеся//.лаждеся//.ламися
  gramm: perf,pl,n
 -flex: .лы//.лысь//.лыбось//.лытись//.лыбысь//.лыжесь//.лыждесь//.лымись//.лыся//.лыбося//.лытися//.лыбыся//.лыжеся//.лыждеся//.лымися
  gramm: perf,pl,f
 -flex: .быти//.быть
  gramm: inf
 -flex: .буди
  gramm: imper,sg,2p
 -flex: .буди
  gramm: imper,sg,3p
 -flex: .будите
  gramm: imper,pl,2p
 -flex: .ло//.лось//.лобось//.лотись//.лобысь//.ложесь//.лождесь//.ломись//.лося//.лобося//.лотися//.лобыся//.ложеся//.лождеся//.ломися
  gramm: perf,sg,n
 -flex: .бѣ
  gramm: indic,aor,sg,3p
 -flex: .бѣ
  gramm: indic,aor,sg,2p
 -flex: .есва//.есвѣ
  gramm: indic,praes,du,1p
 -flex: .еста//.естѣ
  gramm: indic,praes,du,3p
 -flex: .еста//.естѣ
  gramm: indic,praes,du,2p
 -flex: .бяхова//.бяховѣ
  gramm: indic,imperf,du,1p
 -flex: .бяста//.бястѣ
  gramm: indic,imperf,du,3p
 -flex: .бяста//.бястѣ
  gramm: indic,imperf,du,2p
 -flex: .бясте
  gramm: indic,imperf,pl,2p
 -flex: .бяху
  gramm: indic,imperf,pl,3p
 -flex: .бяхомъ
  gramm: indic,imperf,pl,1p
 -flex: .лѣ//.лѣсь//.лѣбось//.лѣтись//.лѣбысь//.лѣжесь//.лѣждесь//.лѣмись//.лѣся//.лѣбося//.лѣтися//.лѣбыся//.лѣжеся//.лѣждеся//.лѣмися
  gramm: perf,du,f
 -flex: .бяхъ
  gramm: indic,imperf,sg,1p
 -flex: .бяше
  gramm: indic,imperf,sg,2p
 -flex: .бяше
  gramm: indic,imperf,sg,3p
 -flex: .бѣхова//.бѣховѣ
  gramm: indic,aor,du,1p
 -flex: .бѣста//.бѣстѣ
  gramm: indic,aor,du,2p
 -flex: .бѣста//.бѣстѣ
  gramm: indic,aor,du,3p
 -flex: .лъ//.лъсь//.лъбось//.лътись//.лъбысь//.лъжесь//.лъждесь//.лъмись//.лъся//.лъбося//.лътися//.лъбыся//.лъжеся//.лъждеся//.лъмися
  gramm: perf,sg,m
 -flex: .будимъ//.будемъ//.будиме//.будеме
  gramm: imper,pl,1p
 -flex: .бѣша//.бѣшѧ
  gramm: indic,aor,pl,3p
 -flex: .бѣсте
  gramm: indic,aor,pl,2p
 -flex: .бѣхомъ
  gramm: indic,aor,pl,1p
 -flex: .будита//.будитѣ
  gramm: imper,du,2p
 -flex: .будива//.будивѣ//.будева//.будевѣ
  gramm: imper,du,1p
 -flex: .бѣхъ
  gramm: indic,aor,sg,1p
 -flex: .есмь
  gramm: indic,praes,sg,1p
 -flex: .еси
  gramm: indic,praes,sg,2p
 -flex: .есть
  gramm: indic,praes,sg,3p
 -flex: .ла//.лась//.лабось//.латись//.лабысь//.лажесь//.лаждесь//.ламись//.лася//.лабося//.латися//.лабыся//.лажеся//.лаждеся//.ламися
  gramm: perf,du,m
 -flex: .лѣ//.лѣсь//.лѣбось//.лѣтись//.лѣбысь//.лѣжесь//.лѣждесь//.лѣмись//.лѣся//.лѣбося//.лѣтися//.лѣбыся//.лѣжеся//.лѣждеся//.лѣмися
  gramm: perf,du,n
 -flex: .ла//.лась//.лабось//.латись//.лабысь//.лажесь//.лаждесь//.ламись//.лася//.лабося//.латися//.лабыся//.лажеся//.лаждеся//.ламися
  gramm: perf,sg,f
-paradigm: Vbyt
 -flex: .будете
  gramm: PART,indic,praes,pl,2p
 -flex: .будутъ//.будуть//.будоу//.будю
  gramm: PART,indic,praes,pl,3p
 -flex: .будемъ//.будеме
  gramm: PART,indic,praes,pl,1p
 -flex: .бысть
  gramm: PART,indic,aor,sg,3p
 -flex: .бысть
  gramm: PART,indic,aor,sg,2p
 -flex: .будева//.будевѣ
  gramm: PART,indic,praes,du,1p
 -flex: .будета//.будетѣ
  gramm: PART,indic,praes,du,3p
 -flex: .будета//.будетѣ
  gramm: PART,indic,praes,du,2p
 -flex: .быхова//.быховѣ
  gramm: PART,indic,aor,du,1p
 -flex: .быста//.быстѣ
  gramm: PART,indic,aor,du,2p
 -flex: .быста//.быстѣ
  gramm: PART,indic,aor,du,3p
 -flex: .быша//.бышѧ
  gramm: PART,indic,aor,pl,3p
 -flex: .бысте
  gramm: PART,indic,aor,pl,2p
 -flex: .быхомъ
  gramm: PART,indic,aor,pl,1p
 -flex: .быхъ
  gramm: PART,indic,aor,sg,1p
 -flex: .буду
  gramm: PART,indic,praes,sg,1p
 -flex: .будеши
  gramm: PART,indic,praes,sg,2p
 -flex: .будетъ//.буде
  gramm: PART,indic,praes,sg,3p
-paradigm: V12t+V22t
 -flex: <1>.ете//<1>.етесь//<1>.етебось//<1>.ететись//<1>.етебысь//<1>.етежесь//<1>.етеждесь//<1>.етемись//<1>.етеся//<1>.етебося//<1>.ететися//<1>.етебыся//<1>.етежеся//<1>.етеждеся//<1>.етемися
  gramm: indic,praes,pl,2p
 -flex: .юся//.юждеся//.юсь//.юждесь//<1>.южесь//<1>.южеся//.ятъмися//.ятъмись//.оубыся//.оубысь//<1>.утьмися//<1>.утьмись//<1>.утьбося//<1>.утьбось//.утьбось//.утьбося//.утьтися//.утьтись//<1>.ю//<1>.утьтись//<1>.утьтися//<1>.оумись//<1>.оумися//.юбось//.оубося//.оубось//.юбося//<1>.утъся//<1>.утъсь//.ятъсь//.ятъся//.оужесь//.оужеся//<1>.утьжесь//<1>.утьжеся//<1>.юбыся//<1>.юбысь//.ятъбося//.ятъбось//<1>.оужеся//<1>.оужесь//<1>.уть//<1>.утъ//.утьбысь//.утьбыся//.оу//.ятъжесь//.ятъжеся//<1>.утътися//<1>.утътись//.ятъбыся//.ятъбысь//.уться//.утьсь//<1>.юждесь//<1>.юждеся//<1>.утъждеся//.оутись//.оутися//.уть//.ятъждеся//.ятъждесь//.оусь//.оуся//.утьждесь//.утьждеся//.ю//<1>.утъбысь//<1>.утъбыся//<1>.оуждеся//<1>.оуждесь//<1>.утъжеся//<1>.утъжесь//<1>.оутися//<1>.ютись//<1>.ютися//<1>.оутись//.юмись//.юмися//<1>.утъбося//.ятъ//<1>.утьждеся//<1>.утьждесь//<1>.юбося//<1>.юбось//.утьжеся//.оуждесь//.оуждеся//.утьжесь//<1>.утъждесь//.юбысь//.юбыся//.утьмись//.утьмися//<1>.юмися//<1>.юмись//.ятътись//.ятътися//<1>.юсь//<1>.юся//<1>.оубось//<1>.оубося//<1>.утьсь//<1>.уться//.оумися//<1>.утъбось//<1>.оуся//<1>.оу//<1>.оусь//<1>.утьбыся//<1>.утьбысь//.оумись//<1>.оубысь//<1>.оубыся//.ютися//.ютись//<1>.утъмись//.южеся//.южесь//<1>.утъмися
  gramm: indic,praes,pl,3p
 -flex: <1>.емъ//<1>.емъсь//<1>.емъбось//<1>.емътись//<1>.емъбысь//<1>.емъжесь//<1>.емъждесь//<1>.емъмись//<1>.емъся//<1>.емъбося//<1>.емътися//<1>.емъбыся//<1>.емъжеся//<1>.емъждеся//<1>.емъмися//<1>.еме//<1>.емесь//<1>.емебось//<1>.еметись//<1>.емебысь//<1>.емежесь//<1>.емеждесь//<1>.емемись//<1>.емеся//<1>.емебося//<1>.еметися//<1>.емебыся//<1>.емежеся//<1>.емеждеся//<1>.емемися
  gramm: indic,praes,pl,1p
 -flex: .ѣли//.ѣлись//.ѣлибось//.ѣлитись//.ѣлибысь//.ѣлижесь//.ѣлиждесь//.ѣлимись//.ѣлися//.ѣлибося//.ѣлитися//.ѣлибыся//.ѣлижеся//.ѣлиждеся//.ѣлимися
  gramm: perf,pl,m
 -flex: .ѣла//.ѣлась//.ѣлабось//.ѣлатись//.ѣлабысь//.ѣлажесь//.ѣлаждесь//.ѣламись//.ѣлася//.ѣлабося//.ѣлатися//.ѣлабыся//.ѣлажеся//.ѣлаждеся//.ѣламися
  gramm: perf,pl,n
 -flex: .ѣлы//.ѣлысь//.ѣлыбось//.ѣлытись//.ѣлыбысь//.ѣлыжесь//.ѣлыждесь//.ѣлымись//.ѣлыся//.ѣлыбося//.ѣлытися//.ѣлыбыся//.ѣлыжеся//.ѣлыждеся//.ѣлымися
  gramm: perf,pl,f
 -flex: .ѣти//.ѣтись//.ѣтибось//.ѣтитись//.ѣтибысь//.ѣтижесь//.ѣтиждесь//.ѣтимись//.ѣтися//.ѣтибося//.ѣтитися//.ѣтибыся//.ѣтижеся//.ѣтиждеся//.ѣтимися//.ѣть//.ѣтьсь//.ѣтьбось//.ѣтьтись//.ѣтьбысь//.ѣтьжесь//.ѣтьждесь//.ѣтьмись//.ѣться//.ѣтьбося//.ѣтьтися//.ѣтьбыся//.ѣтьжеся//.ѣтьждеся//.ѣтьмися
  gramm: inf
 -flex: .и//.ись//.ибось//.итись//.ибысь//.ижесь//.иждесь//.имись//.ися//.ибося//.итися//.ибыся//.ижеся//.иждеся//.имися
  gramm: imper,sg,2p
 -flex: .и//.ись//.ибось//.итись//.ибысь//.ижесь//.иждесь//.имись//.ися//.ибося//.итися//.ибыся//.ижеся//.иждеся//.имися
  gramm: imper,sg,3p
 -flex: .ите//.итесь//.итебось//.итетись//.итебысь//.итежесь//.итеждесь//.итемись//.итеся//.итебося//.итетися//.итебыся//.итежеся//.итеждеся//.итемися
  gramm: imper,pl,2p
 -flex: .ѣло//.ѣлось//.ѣлобось//.ѣлотись//.ѣлобысь//.ѣложесь//.ѣлождесь//.ѣломись//.ѣлося//.ѣлобося//.ѣлотися//.ѣлобыся//.ѣложеся//.ѣлождеся//.ѣломися
  gramm: perf,sg,n
 -flex: .ѣ//.ѣсь//.ѣбось//.ѣтись//.ѣбысь//.ѣжесь//.ѣждесь//.ѣмись//.ѣся//.ѣбося//.ѣтися//.ѣбыся//.ѣжеся//.ѣждеся//.ѣмися//.ѣсть//.ѣстьсь//.ѣстьбось//.ѣстьтись//.ѣстьбысь//.ѣстьжесь//.ѣстьждесь//.ѣстьмись//.ѣсться//.ѣстьбося//.ѣстьтися//.ѣстьбыся//.ѣстьжеся//.ѣстьждеся//.ѣстьмися//.ѣстъ//.ѣстъсь//.ѣстъбось//.ѣстътись//.ѣстъбысь//.ѣстъжесь//.ѣстъждесь//.ѣстъмись//.ѣстъся//.ѣстъбося//.ѣстътися//.ѣстъбыся//.ѣстъжеся//.ѣстъждеся//.ѣстъмися
  gramm: indic,aor,sg,3p
 -flex: .ѣ//.ѣсь//.ѣбось//.ѣтись//.ѣбысь//.ѣжесь//.ѣждесь//.ѣмись//.ѣся//.ѣбося//.ѣтися//.ѣбыся//.ѣжеся//.ѣждеся//.ѣмися//.ѣсть//.ѣстьсь//.ѣстьбось//.ѣстьтись//.ѣстьбысь//.ѣстьжесь//.ѣстьждесь//.ѣстьмись//.ѣсться//.ѣстьбося//.ѣстьтися//.ѣстьбыся//.ѣстьжеся//.ѣстьждеся//.ѣстьмися//.ѣстъ//.ѣстъсь//.ѣстъбось//.ѣстътись//.ѣстъбысь//.ѣстъжесь//.ѣстъждесь//.ѣстъмись//.ѣстъся//.ѣстъбося//.ѣстътися//.ѣстъбыся//.ѣстъжеся//.ѣстъждеся//.ѣстъмися
  gramm: indic,aor,sg,2p
 -flex: <1>.ева//<1>.евась//<1>.евабось//<1>.еватись//<1>.евабысь//<1>.еважесь//<1>.еваждесь//<1>.евамись//<1>.евася//<1>.евабося//<1>.еватися//<1>.евабыся//<1>.еважеся//<1>.еваждеся//<1>.евамися//<1>.евѣ//<1>.евѣсь//<1>.евѣбось//<1>.евѣтись//<1>.евѣбысь//<1>.евѣжесь//<1>.евѣждесь//<1>.евѣмись//<1>.евѣся//<1>.евѣбося//<1>.евѣтися//<1>.евѣбыся//<1>.евѣжеся//<1>.евѣждеся//<1>.евѣмися
  gramm: indic,praes,du,1p
 -flex: <1>.ета//<1>.етась//<1>.етабось//<1>.етатись//<1>.етабысь//<1>.етажесь//<1>.етаждесь//<1>.етамись//<1>.етася//<1>.етабося//<1>.етатися//<1>.етабыся//<1>.етажеся//<1>.етаждеся//<1>.етамися//<1>.етѣ//<1>.етѣсь//<1>.етѣбось//<1>.етѣтись//<1>.етѣбысь//<1>.етѣжесь//<1>.етѣждесь//<1>.етѣмись//<1>.етѣся//<1>.етѣбося//<1>.етѣтися//<1>.етѣбыся//<1>.етѣжеся//<1>.етѣждеся//<1>.етѣмися
  gramm: indic,praes,du,3p
 -flex: <1>.ета//<1>.етась//<1>.етабось//<1>.етатись//<1>.етабысь//<1>.етажесь//<1>.етаждесь//<1>.етамись//<1>.етася//<1>.етабося//<1>.етатися//<1>.етабыся//<1>.етажеся//<1>.етаждеся//<1>.етамися//<1>.етѣ//<1>.етѣсь//<1>.етѣбось//<1>.етѣтись//<1>.етѣбысь//<1>.етѣжесь//<1>.етѣждесь//<1>.етѣмись//<1>.етѣся//<1>.етѣбося//<1>.етѣтися//<1>.етѣбыся//<1>.етѣжеся//<1>.етѣждеся//<1>.етѣмися
  gramm: indic,praes,du,2p
 -flex: .яхова//.яховась//.яховабось//.яховатись//.яховабысь//.яховажесь//.яховаждесь//.яховамись//.яховася//.яховабося//.яховатися//.яховабыся//.яховажеся//.яховаждеся//.яховамися//.яховѣ//.яховѣсь//.яховѣбось//.яховѣтись//.яховѣбысь//.яховѣжесь//.яховѣждесь//.яховѣмись//.яховѣся//.яховѣбося//.яховѣтися//.яховѣбыся//.яховѣжеся//.яховѣждеся//.яховѣмися
  gramm: indic,imperf,du,1p
 -flex: .яста//.ястась//.ястабось//.ястатись//.ястабысь//.ястажесь//.ястаждесь//.ястамись//.ястася//.ястабося//.ястатися//.ястабыся//.ястажеся//.ястаждеся//.ястамися//.ястѣ//.ястѣсь//.ястѣбось//.ястѣтись//.ястѣбысь//.ястѣжесь//.ястѣждесь//.ястѣмись//.ястѣся//.ястѣбося//.ястѣтися//.ястѣбыся//.ястѣжеся//.ястѣждеся//.ястѣмися
  gramm: indic,imperf,du,3p
 -flex: .яста//.ястась//.ястабось//.ястатись//.ястабысь//.ястажесь//.ястаждесь//.ястамись//.ястася//.ястабося//.ястатися//.ястабыся//.ястажеся//.ястаждеся//.ястамися//.ястѣ//.ястѣсь//.ястѣбось//.ястѣтись//.ястѣбысь//.ястѣжесь//.ястѣждесь//.ястѣмись//.ястѣся//.ястѣбося//.ястѣтися//.ястѣбыся//.ястѣжеся//.ястѣждеся//.ястѣмися
  gramm: indic,imperf,du,2p
 -flex: .ясте//.ястесь//.ястебось//.ястетись//.ястебысь//.ястежесь//.ястеждесь//.ястемись//.ястеся//.ястебося//.ястетися//.ястебыся//.ястежеся//.ястеждеся//.ястемися
  gramm: indic,imperf,pl,2p
 -flex: .яху//.яхусь//.яхубось//.яхутись//.яхубысь//.яхужесь//.яхуждесь//.яхумись//.яхуся//.яхубося//.яхутися//.яхубыся//.яхужеся//.яхуждеся//.яхумися
  gramm: indic,imperf,pl,3p
 -flex: .яхомъ//.яхомъсь//.яхомъбось//.яхомътись//.яхомъбысь//.яхомъжесь//.яхомъждесь//.яхомъмись//.яхомъся//.яхомъбося//.яхомътися//.яхомъбыся//.яхомъжеся//.яхомъждеся//.яхомъмися
  gramm: indic,imperf,pl,1p
 -flex: .ѣлѣ//.ѣлѣсь//.ѣлѣбось//.ѣлѣтись//.ѣлѣбысь//.ѣлѣжесь//.ѣлѣждесь//.ѣлѣмись//.ѣлѣся//.ѣлѣбося//.ѣлѣтися//.ѣлѣбыся//.ѣлѣжеся//.ѣлѣждеся//.ѣлѣмися
  gramm: perf,du,f
 -flex: .яхъ//.яхъсь//.яхъбось//.яхътись//.яхъбысь//.яхъжесь//.яхъждесь//.яхъмись//.яхъся//.яхъбося//.яхътися//.яхъбыся//.яхъжеся//.яхъждеся//.яхъмися
  gramm: indic,imperf,sg,1p
 -flex: .яше//.яшесь//.яшебось//.яшетись//.яшебысь//.яшежесь//.яшеждесь//.яшемись//.яшеся//.яшебося//.яшетися//.яшебыся//.яшежеся//.яшеждеся//.яшемися
  gramm: indic,imperf,sg,2p
 -flex: .яше//.яшесь//.яшебось//.яшетись//.яшебысь//.яшежесь//.яшеждесь//.яшемись//.яшеся//.яшебося//.яшетися//.яшебыся//.яшежеся//.яшеждеся//.яшемися
  gramm: indic,imperf,sg,3p
 -flex: .ѣхова//.ѣховась//.ѣховабось//.ѣховатись//.ѣховабысь//.ѣховажесь//.ѣховаждесь//.ѣховамись//.ѣховася//.ѣховабося//.ѣховатися//.ѣховабыся//.ѣховажеся//.ѣховаждеся//.ѣховамися//.ѣховѣ//.ѣховѣсь//.ѣховѣбось//.ѣховѣтись//.ѣховѣбысь//.ѣховѣжесь//.ѣховѣждесь//.ѣховѣмись//.ѣховѣся//.ѣховѣбося//.ѣховѣтися//.ѣховѣбыся//.ѣховѣжеся//.ѣховѣждеся//.ѣховѣмися
  gramm: indic,aor,du,1p
 -flex: .ѣста//.ѣстась//.ѣстабось//.ѣстатись//.ѣстабысь//.ѣстажесь//.ѣстаждесь//.ѣстамись//.ѣстася//.ѣстабося//.ѣстатися//.ѣстабыся//.ѣстажеся//.ѣстаждеся//.ѣстамися//.ѣстѣ//.ѣстѣсь//.ѣстѣбось//.ѣстѣтись//.ѣстѣбысь//.ѣстѣжесь//.ѣстѣждесь//.ѣстѣмись//.ѣстѣся//.ѣстѣбося//.ѣстѣтися//.ѣстѣбыся//.ѣстѣжеся//.ѣстѣждеся//.ѣстѣмися
  gramm: indic,aor,du,2p
 -flex: .ѣста//.ѣстась//.ѣстабось//.ѣстатись//.ѣстабысь//.ѣстажесь//.ѣстаждесь//.ѣстамись//.ѣстася//.ѣстабося//.ѣстатися//.ѣстабыся//.ѣстажеся//.ѣстаждеся//.ѣстамися//.ѣстѣ//.ѣстѣсь//.ѣстѣбось//.ѣстѣтись//.ѣстѣбысь//.ѣстѣжесь//.ѣстѣждесь//.ѣстѣмись//.ѣстѣся//.ѣстѣбося//.ѣстѣтися//.ѣстѣбыся//.ѣстѣжеся//.ѣстѣждеся//.ѣстѣмися//.сте//.стесь//.стебось//.стетись//.стебысь//.стежесь//.стеждесь//.стемись//.стеся//.стебося//.стетися//.стебыся//.стежеся//.стеждеся//.стемися//.ѣсте//.ѣстесь//.ѣстебось//.ѣстетись//.ѣстебысь//.ѣстежесь//.ѣстеждесь//.ѣстемись//.ѣстеся//.ѣстебося//.ѣстетися//.ѣстебыся//.ѣстежеся//.ѣстеждеся//.ѣстемися
  gramm: indic,aor,du,3p
 -flex: .ѣлъ//.ѣлъсь//.ѣлъбось//.ѣлътись//.ѣлъбысь//.ѣлъжесь//.ѣлъждесь//.ѣлъмись//.ѣлъся//.ѣлъбося//.ѣлътися//.ѣлъбыся//.ѣлъжеся//.ѣлъждеся//.ѣлъмися
  gramm: perf,sg,m
 -flex: <1>.емъся//<1>.емъсь//.емъбося//.имъждесь//.имъждеся//<1>.емътися//.емежеся//.емежесь//.емеждесь//<1>.емътись//.емебося//.иметися//.иметись//.имебысь//.имебыся//.еметися//.имъсь//.имъся//.еметись//.емеся//.имъ//<1>.емъ//.имъбыся//.имеждесь//.имъбысь//.емемися//.име//.емъбыся//<1>.емъждесь//.емемись//.еме//<1>.емъждеся//.емъбысь//.емъмись//.емъждеся//<1>.емъбысь//.емебысь//<1>.емъбыся//.емъмися//.емъбось//.емъжесь//.емъжеся//.емъсь//.имебось//.имебося//.емъся//.емеждеся//.емътись//.емъждесь//.имеся//<1>.емъмись//.емъ//<1>.емъмися//.емебось//.емесь//<1>.емъжеся//<1>.емъжесь//.емътися//.имъмися//.имъмись//.имемись//.емебыся//.имемися//.имъжесь//.имъжеся//<1>.емъбось//<1>.емъбося//.имътись//.имътися//.имежеся//.имежесь//.имъбося//.имъбось//.имеждеся//.имесь
  gramm: imper,pl,1p
 -flex: .ѣша//.ѣшась//.ѣшабось//.ѣшатись//.ѣшабысь//.ѣшажесь//.ѣшаждесь//.ѣшамись//.ѣшася//.ѣшабося//.ѣшатися//.ѣшабыся//.ѣшажеся//.ѣшаждеся//.ѣшамися//.ѣшѧ//.ѣшѧсь//.ѣшѧбось//.ѣшѧтись//.ѣшѧбысь//.ѣшѧжесь//.ѣшѧждесь//.ѣшѧмись//.ѣшѧся//.ѣшѧбося//.ѣшѧтися//.ѣшѧбыся//.ѣшѧжеся//.ѣшѧждеся//.ѣшѧмися
  gramm: indic,aor,pl,3p
 -flex: .ѣсте//.ѣстесь//.ѣстебось//.ѣстетись//.ѣстебысь//.ѣстежесь//.ѣстеждесь//.ѣстемись//.ѣстеся//.ѣстебося//.ѣстетися//.ѣстебыся//.ѣстежеся//.ѣстеждеся//.ѣстемися
  gramm: indic,aor,pl,2p
 -flex: .ѣхомъ//.ѣхомъсь//.ѣхомъбось//.ѣхомътись//.ѣхомъбысь//.ѣхомъжесь//.ѣхомъждесь//.ѣхомъмись//.ѣхомъся//.ѣхомъбося//.ѣхомътися//.ѣхомъбыся//.ѣхомъжеся//.ѣхомъждеся//.ѣхомъмися
  gramm: indic,aor,pl,1p
 -flex: .ита//.итась//.итабось//.итатись//.итабысь//.итажесь//.итаждесь//.итамись//.итася//.итабося//.итатися//.итабыся//.итажеся//.итаждеся//.итамися//.итѣ//.итѣсь//.итѣбось//.итѣтись//.итѣбысь//.итѣжесь//.итѣждесь//.итѣмись//.итѣся//.итѣбося//.итѣтися//.итѣбыся//.итѣжеся//.итѣждеся//.итѣмися
  gramm: imper,du,2p
 -flex: .ива//.ивась//.ивабось//.иватись//.ивабысь//.иважесь//.иваждесь//.ивамись//.ивася//.ивабося//.иватися//.ивабыся//.иважеся//.иваждеся//.ивамися//.ивѣ//.ивѣсь//.ивѣбось//.ивѣтись//.ивѣбысь//.ивѣжесь//.ивѣждесь//.ивѣмись//.ивѣся//.ивѣбося//.ивѣтися//.ивѣбыся//.ивѣжеся//.ивѣждеся//.ивѣмися//<1>.ева//<1>.евась//<1>.евабось//<1>.еватись//<1>.евабысь//<1>.еважесь//<1>.еваждесь//<1>.евамись//<1>.евася//<1>.евабося//<1>.еватися//<1>.евабыся//<1>.еважеся//<1>.еваждеся//<1>.евамися//<1>.евѣ//<1>.евѣсь//<1>.евѣбось//<1>.евѣтись//<1>.евѣбысь//<1>.евѣжесь//<1>.евѣждесь//<1>.евѣмись//<1>.евѣся//<1>.евѣбося//<1>.евѣтися//<1>.евѣбыся//<1>.евѣжеся//<1>.евѣждеся//<1>.евѣмися
  gramm: imper,du,1p
 -flex: .ѣхъ//.ѣхъсь//.ѣхъбось//.ѣхътись//.ѣхъбысь//.ѣхъжесь//.ѣхъждесь//.ѣхъмись//.ѣхъся//.ѣхъбося//.ѣхътися//.ѣхъбыся//.ѣхъжеся//.ѣхъждеся//.ѣхъмися
  gramm: indic,aor,sg,1p
 -flex: <1>.у//<1>.усь//<1>.убось//<1>.утись//<1>.убысь//<1>.ужесь//<1>.уждесь//<1>.умись//<1>.уся//<1>.убося//<1>.утися//<1>.убыся//<1>.ужеся//<1>.уждеся//<1>.умися
  gramm: indic,praes,sg,1p
 -flex: <1>.еши//<1>.ешись//<1>.ешибось//<1>.ешитись//<1>.ешибысь//<1>.ешижесь//<1>.ешиждесь//<1>.ешимись//<1>.ешися//<1>.ешибося//<1>.ешитися//<1>.ешибыся//<1>.ешижеся//<1>.ешиждеся//<1>.ешимися
  gramm: indic,praes,sg,2p
 -flex: <1>.етъ//<1>.етъсь//<1>.етъбось//<1>.етътись//<1>.етъбысь//<1>.етъжесь//<1>.етъждесь//<1>.етъмись//<1>.етъся//<1>.етъбося//<1>.етътися//<1>.етъбыся//<1>.етъжеся//<1>.етъждеся//<1>.етъмися//<1>.е//<1>.есь//<1>.ебось//<1>.етись//<1>.ебысь//<1>.ежесь//<1>.еждесь//<1>.емись//<1>.еся//<1>.ебося//<1>.етися//<1>.ебыся//<1>.ежеся//<1>.еждеся//<1>.емися
  gramm: indic,praes,sg,3p
 -flex: .ѣла//.ѣлась//.ѣлабось//.ѣлатись//.ѣлабысь//.ѣлажесь//.ѣлаждесь//.ѣламись//.ѣлася//.ѣлабося//.ѣлатися//.ѣлабыся//.ѣлажеся//.ѣлаждеся//.ѣламися
  gramm: perf,du,m
 -flex: .ѣлѣ//.ѣлѣсь//.ѣлѣбось//.ѣлѣтись//.ѣлѣбысь//.ѣлѣжесь//.ѣлѣждесь//.ѣлѣмись//.ѣлѣся//.ѣлѣбося//.ѣлѣтися//.ѣлѣбыся//.ѣлѣжеся//.ѣлѣждеся//.ѣлѣмися
  gramm: perf,du,n
 -flex: .ѣла//.ѣлась//.ѣлабось//.ѣлатись//.ѣлабысь//.ѣлажесь//.ѣлаждесь//.ѣламись//.ѣлася//.ѣлабося//.ѣлатися//.ѣлабыся//.ѣлажеся//.ѣлаждеся//.ѣламися
  gramm: perf,sg,f
